1_start
-paradigm: A1t
 -flex: <0>.еьшии//<0>.аишии//<0>.ьшии//<0>.ѣьшии
  gramm: du,n,acc,comp
 -flex: <0>.ѣе//<0>.ее
  gramm: sg,n,nom,comp
 -flex: <0>.ую//<0>.ою
  gramm: du,m,acc,anim
 -flex: <0>.у
  gramm: du,n,loc,brev
 -flex: <0>.ѣьшего//<0>.ьшаго//<0>.аишаго//<0>.еьшево//<0>.еьшего//<0>.аишего//<0>.еьшаго//<0>.ѣьшаго//<0>.ѣьшево//<0>.ьшево//<0>.ьшего
  gramm: sg,m,acc,comp,anim
 -flex: <0>.аишѣ//<0>.ѣьшѣ//<0>.ьшѣ//<0>.ьши//<0>.аише//<0>.еьше//<0>.аиши//<0>.еьши//<0>.ѣьши//<0>.ьше
  gramm: pl,m,acc,comp,brev
 -flex: <0>.аиши//<0>.ьши//<0>.еьши//<0>.ѣьши
  gramm: sg,n,loc,comp,brev
 -flex: <0>.аишему//<0>.еьшему//<0>.ѣьшему//<0>.ьшему
  gramm: sg,m,dat,comp
 -flex: <0>.ое
  gramm: sg,n,acc
 -flex: <0>.ѣе//<0>.ее
  gramm: sg,n,acc,comp
 -flex: <0>.ѣе//<0>.ее
  gramm: sg,n,acc,comp,brev
 -flex: <0>.у
  gramm: du,m,acc,brev,anim
 -flex: <0>.аишую//<0>.ьшую//<0>.ѣьшую//<0>.ѣьшею//<0>.аишею//<0>.ьшею//<0>.еьшею//<0>.еьшую
  gramm: du,f,loc,comp
 -flex: <0>.ьшихъ//<0>.ѣьшихъ//<0>.ьших//<0>.ѣьших//<0>.еьшихъ//<0>.еьших//<0>.аиших//<0>.аишихъ
  gramm: pl,m,loc,comp,brev
 -flex: <0>.ыма//<0>.ома
  gramm: du,m,dat,brev
 -flex: <0>.ыми//<0>.ами//<0>.ы
  gramm: pl,f,ins,brev
 -flex: <0>.еьшях//<0>.ьшях//<0>.ьшяхъ//<0>.ьшихъ//<0>.ѣьшяхъ//<0>.ѣьшях//<0>.ѣьшихъ//<0>.аишяхъ//<0>.ьших//<0>.ѣьших//<0>.еьшихъ//<0>.еьших//<0>.аишях//<0>.еьшяхъ//<0>.аиших//<0>.аишихъ
  gramm: pl,n,loc,comp,brev
 -flex: <0>.и
  gramm: pl,m,nom,brev
 -flex: <0>.ыхъ//<0>.ых
  gramm: pl,f,loc
 -flex: <0>.ыма//<0>.ома
  gramm: du,n,dat,brev
 -flex: <0>.ою
  gramm: sg,f,ins,brev
 -flex: <0>.ую//<0>.ою
  gramm: du,m,loc
 -flex: <0>.е//<0>.ѣ
  gramm: sg,m,loc,brev
 -flex: <0>.ьшихъ//<0>.ѣьшихъ//<0>.ьших//<0>.ѣьших//<0>.еьшихъ//<0>.еьших//<0>.аиших//<0>.аишихъ
  gramm: pl,m,loc,comp
 -flex: <0>.ыхъ//<0>.ых
  gramm: pl,n,loc
 -flex: <0>.ую//<0>.ою
  gramm: du,f,loc
 -flex: <0>.аишѣ//<0>.ѣьшѣ//<0>.ьшѣ//<0>.ьши//<0>.аише//<0>.еьше//<0>.аиши//<0>.еьши//<0>.ѣьши//<0>.ьше
  gramm: pl,f,nom,comp,brev
 -flex: <0>.аишеи//<0>.аишей//<0>.еьшей//<0>.еьшеи//<0>.ѣьшей//<0>.ѣьшеи//<0>.ьшей//<0>.ьшеи
  gramm: sg,f,dat,comp
 -flex: <0>.еьшиа//<0>.ьшеѣ//<0>.ѣьшеѣ//<0>.ьшиа//<0>.ѣьшиа//<0>.еьшее//<0>.аишиа//<0>.аишее//<0>.аишеѣ//<0>.ьшее//<0>.ѣьшия//<0>.ьшия//<0>.аишия//<0>.еьшия
  gramm: sg,f,gen,comp
 -flex: <0>.ую
  gramm: sg,f,acc
 -flex: <0>.ьшима//<0>.ѣьшима//<0>.еьшима//<0>.аишима
  gramm: du,m,ins,comp
 -flex: <0>.у
  gramm: sg,f,acc,brev
 -flex: <0>.ьшь//<0>.ьшихъ//<0>.ѣьшь//<0>.аишь//<0>.ѣьшихъ//<0>.еьшь//<0>.ьших//<0>.ѣьших//<0>.еьшихъ//<0>.еьших//<0>.аиших//<0>.аишихъ
  gramm: pl,f,gen,comp,brev
 -flex: <0>.ѣьшема//<0>.еьшема//<0>.ѣьшима//<0>.еьшима//<0>.ьшима//<0>.аишема//<0>.ьшема//<0>.аишима
  gramm: du,m,dat,comp,brev
 -flex: <0>.еьшии//<0>.аишии//<0>.ьшии//<0>.ѣьшии
  gramm: du,f,nom,comp
 -flex: <0>.ѣьшяя//<0>.ѣьшая//<0>.еьшаа//<0>.аишяа//<0>.еьшяя//<0>.ьшаа//<0>.ѣьшаа//<0>.ьшяя//<0>.аишаа//<0>.ьшая//<0>.аишая//<0>.еьшая//<0>.ѣьшяа//<0>.аишяя//<0>.еьшяа
  gramm: pl,n,nom,comp
 -flex: <0>.еи//<0>.ѣи
  gramm: du,n,nom
 -flex: <0>.ыма//<0>.ома
  gramm: du,n,ins,brev
 -flex: <0>.//<0>.ъ
  gramm: sg,m,nom,brev
 -flex: <0>.аишею//<0>.ьшею//<0>.еьшею//<0>.ѣьшею
  gramm: sg,f,ins,comp
 -flex: <0>.ыма
  gramm: du,f,ins
 -flex: <0>.ыми
  gramm: pl,n,ins
 -flex: <0>.а
  gramm: du,m,nom,brev
 -flex: <0>.ѣьшая//<0>.еьшаа//<0>.ѣьшаа//<0>.аишаа//<0>.ьшая//<0>.аишая//<0>.еьшая
  gramm: sg,f,nom,comp
 -flex: <0>.емъ//<0>.ем//<0>.омь//<0>.омъ//<0>.ом//<0>.ѣмъ//<0>.ѣм
  gramm: sg,n,loc
 -flex: <0>.е//<0>.ѣ
  gramm: sg,f,dat,brev
 -flex: <0>.//<0>.ъ
  gramm: sg,m,acc,brev
 -flex: <0>.ьшихъ//<0>.ѣьшихъ//<0>.ьших//<0>.ѣьших//<0>.еьшихъ//<0>.еьших//<0>.аиших//<0>.аишихъ
  gramm: pl,n,loc,comp
 -flex: <0>.еи//<0>.ѣи
  gramm: sg,n,acc,comp,brev
 -flex: <0>.аиши//<0>.ьши//<0>.еьши//<0>.ѣьши
  gramm: du,f,nom,comp,brev
 -flex: <0>.амъ//<0>.ам//<0>.ым//<0>.ымъ
  gramm: pl,f,dat,brev
 -flex: <0>.еьши//<0>.ѣьши//<0>.ьшими//<0>.ьши//<0>.аишими//<0>.аиши//<0>.ѣьшими//<0>.еьшими
  gramm: pl,m,ins,comp,brev
 -flex: <0>.ьшемь//<0>.аишемъ//<0>.аишем//<0>.ьшимъ//<0>.аишимъ//<0>.аишим//<0>.ьшемъ//<0>.аишемь//<0>.ьшим//<0>.ѣьшимъ//<0>.ѣьшим//<0>.еьшим//<0>.еьшимъ//<0>.еьшемъ//<0>.еьшемь//<0>.ѣьшемь//<0>.еьшем//<0>.ѣьшемъ//<0>.ѣьшем//<0>.ьшем
  gramm: sg,n,ins,comp,brev
 -flex: <0>.еьшу//<0>.аишу//<0>.ьшю//<0>.ѣьшу//<0>.ьшу//<0>.ѣьшю//<0>.еьшю//<0>.аишю
  gramm: sg,m,dat,comp,brev
 -flex: <0>.аиша//<0>.ьша//<0>.еьша//<0>.ѣьша
  gramm: sg,m,acc,comp,brev,anim
 -flex: <0>.ыма
  gramm: du,m,ins
 -flex: <0>.аиша//<0>.ьша//<0>.еьша//<0>.ѣьша
  gramm: du,m,nom,comp,brev
 -flex: <0>.аишемъ//<0>.аишем//<0>.ьшемъ//<0>.еьшем//<0>.еьшемъ//<0>.ѣьшемъ//<0>.ѣьшем//<0>.ьшем
  gramm: sg,n,loc,comp
 -flex: <0>.аиши//<0>.ьши//<0>.еьши//<0>.ѣьши
  gramm: du,n,acc,comp,brev
 -flex: <0>.ѣьшема//<0>.еьшема//<0>.ѣьшима//<0>.еьшима//<0>.ьшима//<0>.аишема//<0>.ьшема//<0>.аишима
  gramm: du,n,dat,comp,brev
 -flex: <0>.аиша//<0>.ьша//<0>.еьша//<0>.ѣьша
  gramm: sg,m,gen,comp,brev
 -flex: <0>.ыя//<0>.ые//<0>.ыѣ//<0>.ыа
  gramm: pl,f,nom
 -flex: <0>.у
  gramm: du,n,gen,brev
 -flex: <0>.о
  gramm: sg,n,nom,brev
 -flex: <0>.ою
  gramm: sg,f,ins
 -flex: <0>.ую//<0>.ою
  gramm: du,f,gen
 -flex: <0>.ыхъ//<0>.ых
  gramm: pl,n,gen
 -flex: <0>.ѣьшѣѣ//<0>.аишее//<0>.еьшее//<0>.ьшѣѣ//<0>.ѣьшыа//<0>.ьшыа//<0>.аишыя//<0>.аишыа//<0>.еьшыя//<0>.ѣьшыя//<0>.ьшее//<0>.ьшыя//<0>.еьшыа//<0>.аишѣѣ
  gramm: pl,f,nom,comp
 -flex: <0>.а
  gramm: du,m,acc,brev
 -flex: <0>.ому
  gramm: sg,n,dat
 -flex: <0>.аишяма//<0>.ьшяма//<0>.еьшяма//<0>.ѣьшима//<0>.ѣьшяма//<0>.еьшима//<0>.ьшима//<0>.аишима
  gramm: du,f,dat,comp,brev
 -flex: <0>.аишему//<0>.еьшему//<0>.ѣьшему//<0>.ьшему
  gramm: sg,n,dat,comp
 -flex: <0>.еьшу//<0>.аишу//<0>.ьшю//<0>.ѣьшу//<0>.ьшу//<0>.ѣьшю//<0>.еьшю//<0>.аишю
  gramm: du,n,loc,comp,brev
 -flex: <0>.ую//<0>.ою
  gramm: du,n,gen
 -flex: <0>.еьшях//<0>.ьшях//<0>.ьшяхъ//<0>.ьшихъ//<0>.ѣьшяхъ//<0>.ѣьшях//<0>.ѣьшихъ//<0>.аишяхъ//<0>.ьших//<0>.ѣьших//<0>.еьшихъ//<0>.еьших//<0>.аишях//<0>.еьшяхъ//<0>.аиших//<0>.аишихъ
  gramm: pl,f,loc,comp,brev
 -flex: <0>.аишa//<0>.еьшa//<0>.ѣьшa//<0>.ьшa
  gramm: pl,n,nom,comp,brev
 -flex: <0>.еьшии//<0>.аишии//<0>.ьшии//<0>.ѣьшии
  gramm: du,n,nom,comp
 -flex: <0>.ыми
  gramm: pl,m,ins
 -flex: <0>.ыма//<0>.ама
  gramm: du,f,dat,brev
 -flex: <0>.аго//<0>.ого
  gramm: sg,m,gen
 -flex: <0>.ьшихъ//<0>.ѣьшихъ//<0>.ьших//<0>.ѣьших//<0>.еьшихъ//<0>.еьших//<0>.аиших//<0>.аишихъ
  gramm: pl,m,gen,comp
 -flex: <0>.аго//<0>.ого
  gramm: sg,m,acc,anim
 -flex: <0>.ыма
  gramm: du,f,dat
 -flex: <0>.ымъ//<0>.ым
  gramm: pl,n,dat
 -flex: <0>.ом//<0>.ымъ//<0>.ым//<0>.омъ
  gramm: pl,n,dat,brev
 -flex: <0>.а
  gramm: sg,n,gen,brev
 -flex: <0>.ьшым//<0>.ьшимъ//<0>.аишимъ//<0>.аишим//<0>.ѣьшым//<0>.ьшим//<0>.ѣьшимъ//<0>.ѣьшим//<0>.еьшим//<0>.еьшимъ//<0>.еьшымъ//<0>.еьшым//<0>.ьшымъ//<0>.аишым//<0>.ѣьшымъ//<0>.аишымъ
  gramm: pl,m,dat,comp
 -flex: <0>.ымъ//<0>.ым//<0>.ымь
  gramm: sg,n,ins
 -flex: <0>.еьшу//<0>.аишу//<0>.ьшю//<0>.ѣьшу//<0>.ьшу//<0>.ѣьшю//<0>.еьшю//<0>.аишю
  gramm: du,f,loc,comp,brev
 -flex: <0>.е//<0>.ѣ
  gramm: du,n,nom,brev
 -flex: <0>.ая
  gramm: pl,n,acc
 -flex: <0>.еи//<0>.ѣи
  gramm: du,f,acc
 -flex: <0>.ыма
  gramm: du,m,dat
 -flex: <0>.аишѣ//<0>.ѣьшѣ//<0>.ьшѣ//<0>.ьши//<0>.аише//<0>.еьше//<0>.аиши//<0>.еьши//<0>.ѣьши//<0>.ьше
  gramm: sg,f,gen,comp,brev
 -flex: <0>.ыма
  gramm: du,n,ins
 -flex: <0>.е//<0>.ѣ
  gramm: du,f,nom,brev
 -flex: <0>.ыя//<0>.ые//<0>.ыѣ//<0>.ыа
  gramm: pl,m,acc
 -flex: <0>.ьшихъ//<0>.ѣьшихъ//<0>.ьших//<0>.ѣьших//<0>.еьшихъ//<0>.еьших//<0>.аиших//<0>.аишихъ
  gramm: pl,f,gen,comp
 -flex: <0>.у
  gramm: sg,m,dat,brev
 -flex: <0>.ѣьшяя//<0>.ѣьшая//<0>.еьшаа//<0>.аишяа//<0>.еьшяя//<0>.ьшаа//<0>.ѣьшаа//<0>.ьшяя//<0>.аишаа//<0>.ьшая//<0>.аишая//<0>.еьшая//<0>.ѣьшяа//<0>.аишяя//<0>.еьшяа
  gramm: pl,n,acc,comp
 -flex: <0>.еьшии//<0>.аишии//<0>.ьшии//<0>.ѣьшии
  gramm: du,f,acc,comp
 -flex: <0>.ыми//<0>.ы
  gramm: pl,m,ins,brev
 -flex: <0>.ыхъ//<0>.ых//<0>.//<0>.ъ
  gramm: pl,f,gen,brev
 -flex: <0>.аишую//<0>.ьшую//<0>.ѣьшую//<0>.ѣьшею//<0>.аишею//<0>.ьшею//<0>.еьшею//<0>.еьшую
  gramm: du,n,loc,comp
 -flex: <0>.ом//<0>.омь//<0>.ымъ//<0>.ым//<0>.омъ
  gramm: sg,n,ins,brev
 -flex: <0>.ьшихъ//<0>.ѣьшихъ//<0>.ьших//<0>.ѣьших//<0>.еьшихъ//<0>.еьших//<0>.аиших//<0>.аишихъ
  gramm: pl,n,gen,comp
 -flex: <0>.ьшими//<0>.ѣьшими//<0>.еьшими//<0>.аишими
  gramm: pl,f,ins,comp
 -flex: <0>.аиша//<0>.ьша//<0>.еьша//<0>.ѣьша
  gramm: du,m,acc,comp,brev
 -flex: <0>.аишею//<0>.ьшею//<0>.еьшею//<0>.ѣьшею
  gramm: sg,f,ins,comp,brev
 -flex: <0>.еьшу//<0>.аишу//<0>.ьшю//<0>.ѣьшу//<0>.ьшу//<0>.ѣьшю//<0>.еьшю//<0>.аишю
  gramm: du,m,acc,comp,brev,anim
 -flex: <0>.ы
  gramm: sg,f,gen,brev
 -flex: <0>.аиша//<0>.ьша//<0>.еьша//<0>.ѣьша
  gramm: sg,f,nom,comp,brev
 -flex: <0>.ьшима//<0>.ѣьшима//<0>.еьшима//<0>.аишима
  gramm: du,n,ins,comp
 -flex: <0>.ей//<0>.ои//<0>.ой//<0>.ѣй
  gramm: sg,f,dat
 -flex: <0>.еьшу//<0>.аишу//<0>.ьшю//<0>.ѣьшу//<0>.ьшу//<0>.ѣьшю//<0>.еьшю//<0>.аишю
  gramm: du,m,gen,comp,brev
 -flex: <0>.аиши//<0>.ьши//<0>.еьши//<0>.ѣьши
  gramm: du,n,nom,comp,brev
 -flex: <0>.ымъ//<0>.ым
  gramm: pl,m,dat
 -flex: <0>.еи//<0>.ѣи
  gramm: sg,m,nom,comp,brev
 -flex: <0>.ѣе//<0>.ее
  gramm: sg,n,nom,comp,brev
 -flex: <0>.ыма//<0>.ома
  gramm: du,m,ins,brev
 -flex: <0>.у
  gramm: du,f,gen,brev
 -flex: <0>.еьшии//<0>.аишии//<0>.ьшии//<0>.ѣьшии
  gramm: pl,m,nom,comp
 -flex: <0>.аишую//<0>.ьшую//<0>.ѣьшую//<0>.ѣьшею//<0>.аишею//<0>.ьшею//<0>.еьшею//<0>.еьшую
  gramm: du,f,gen,comp
 -flex: <0>.ымъ//<0>.ым//<0>.ымь
  gramm: sg,m,ins
 -flex: <0>.ѣьшего//<0>.ьшаго//<0>.аишаго//<0>.еьшево//<0>.еьшего//<0>.аишего//<0>.еьшаго//<0>.ѣьшаго//<0>.ѣьшево//<0>.ьшево//<0>.ьшего
  gramm: sg,m,gen,comp
 -flex: <0>.ьшима//<0>.ѣьшима//<0>.еьшима//<0>.аишима
  gramm: du,f,dat,comp
 -flex: <0>.ыми
  gramm: pl,f,ins
 -flex: <0>.аишѣ//<0>.ѣьшѣ//<0>.ьшѣ//<0>.ьши//<0>.аише//<0>.еьше//<0>.аиши//<0>.еьши//<0>.ѣьши//<0>.ьше
  gramm: pl,f,acc,comp,brev
 -flex: <0>.ый//<0>.ыи
  gramm: sg,m,acc
 -flex: <0>.ыхъ//<0>.ых//<0>.//<0>.ъ
  gramm: pl,n,gen,brev
 -flex: <0>.ьшым//<0>.аишем//<0>.ьшемъ//<0>.аишемъ//<0>.ѣьшемъ//<0>.ѣьшымъ//<0>.ѣьшым//<0>.еьшем//<0>.еьшемъ//<0>.еьшымъ//<0>.еьшым//<0>.ьшымъ//<0>.аишымъ//<0>.аишым//<0>.ѣьшем//<0>.ьшем
  gramm: pl,n,dat,comp,brev
 -flex: <0>.аиши//<0>.ьши//<0>.еьши//<0>.ѣьши
  gramm: sg,m,loc,comp,brev
 -flex: <0>.ое
  gramm: sg,n,nom
 -flex: <0>.ыми//<0>.ы
  gramm: pl,n,ins,brev
 -flex: <0>.ьшым//<0>.ьшимъ//<0>.аишимъ//<0>.аишим//<0>.ѣьшым//<0>.ьшим//<0>.ѣьшимъ//<0>.ѣьшим//<0>.еьшим//<0>.еьшимъ//<0>.еьшымъ//<0>.еьшым//<0>.ьшымъ//<0>.аишым//<0>.ѣьшымъ//<0>.аишымъ
  gramm: pl,n,dat,comp
 -flex: <0>.еи//<0>.ѣи
  gramm: sg,n,acc,comp
 -flex: <0>.ы
  gramm: pl,f,acc,brev
 -flex: <0>.у
  gramm: du,m,gen,brev
 -flex: <0>.е//<0>.ѣ
  gramm: sg,f,loc,brev
 -flex: <0>.еьшу//<0>.аишу//<0>.ьшю//<0>.ѣьшу//<0>.ьшу//<0>.ѣьшю//<0>.еьшю//<0>.аишю
  gramm: du,m,loc,comp,brev
 -flex: <0>.аиша//<0>.ьша//<0>.еьша//<0>.ѣьша
  gramm: sg,n,gen,comp,brev
 -flex: <0>.ей//<0>.ои//<0>.ой//<0>.ѣй
  gramm: sg,f,loc
 -flex: <0>.ии
  gramm: pl,m,nom
 -flex: <0>.аишимь//<0>.ьшимъ//<0>.аишимъ//<0>.аишим//<0>.ьшим//<0>.ѣьшимъ//<0>.ѣьшим//<0>.еьшим//<0>.еьшимъ//<0>.еьшимь//<0>.ѣьшимь//<0>.ьшимь
  gramm: sg,m,ins,comp
 -flex: <0>.ѣьшѣѣ//<0>.аишее//<0>.еьшее//<0>.ьшѣѣ//<0>.ѣьшыа//<0>.ьшыа//<0>.аишыя//<0>.аишыа//<0>.еьшыя//<0>.ѣьшыя//<0>.ьшее//<0>.ьшыя//<0>.еьшыа//<0>.аишѣѣ
  gramm: pl,m,acc,comp
 -flex: <0>.ая
  gramm: sg,f,nom
 -flex: <0>.е//<0>.ѣ
  gramm: du,f,acc,brev
 -flex: <0>.ьшым//<0>.аишем//<0>.ьшемъ//<0>.аишемъ//<0>.ѣьшемъ//<0>.ѣьшымъ//<0>.ѣьшым//<0>.еьшем//<0>.еьшемъ//<0>.еьшымъ//<0>.еьшым//<0>.ьшымъ//<0>.аишымъ//<0>.аишым//<0>.ѣьшем//<0>.ьшем
  gramm: pl,m,dat,comp,brev
 -flex: <0>.аишую//<0>.ьшую//<0>.ѣьшую//<0>.ѣьшею//<0>.аишею//<0>.ьшею//<0>.еьшею//<0>.еьшую
  gramm: du,m,acc,comp,anim
 -flex: <0>.ьшым//<0>.ьшимъ//<0>.аишимъ//<0>.аишим//<0>.ѣьшым//<0>.ьшим//<0>.ѣьшимъ//<0>.ѣьшим//<0>.еьшим//<0>.еьшимъ//<0>.еьшымъ//<0>.еьшым//<0>.ьшымъ//<0>.аишым//<0>.ѣьшымъ//<0>.аишымъ
  gramm: pl,f,dat,comp
 -flex: <0>.аишa//<0>.еьшa//<0>.аишѣ//<0>.ѣьшa//<0>.ѣьшѣ//<0>.ьшѣ//<0>.ьшa//<0>.аише//<0>.еьше//<0>.ьше
  gramm: pl,n,acc,comp,brev
 -flex: <0>.ѣьшема//<0>.еьшема//<0>.ѣьшима//<0>.еьшима//<0>.ьшима//<0>.аишема//<0>.ьшема//<0>.аишима
  gramm: du,n,ins,comp,brev
 -flex: <0>.а
  gramm: pl,n,nom,brev
 -flex: <0>.аишям//<0>.ьшым//<0>.ѣьшым//<0>.аишым//<0>.ѣьшымъ//<0>.ѣьшямъ//<0>.еьшямъ//<0>.ѣьшям//<0>.еьшымъ//<0>.еьшым//<0>.ьшымъ//<0>.еьшям//<0>.аишямъ//<0>.ьшямъ//<0>.ьшям//<0>.аишымъ
  gramm: pl,f,dat,comp,brev
 -flex: <0>.ьшима//<0>.ѣьшима//<0>.еьшима//<0>.аишима
  gramm: du,m,dat,comp
 -flex: <0>.а
  gramm: sg,m,acc,brev,anim
 -flex: <0>.ыма//<0>.ама
  gramm: du,f,ins,brev
 -flex: <0>.о
  gramm: sg,n,acc,brev
 -flex: <0>.ыя//<0>.ое//<0>.ыа//<0>.оѣ
  gramm: sg,f,gen
 -flex: <0>.а//<0>.ы
  gramm: pl,n,acc,brev
 -flex: <0>.ая
  gramm: du,m,acc
 -flex: <0>.еьшу//<0>.аишу//<0>.ьшю//<0>.ѣьшу//<0>.ьшу//<0>.ѣьшю//<0>.еьшю//<0>.аишю
  gramm: du,f,gen,comp,brev
 -flex: <0>.ьшь//<0>.ьшихъ//<0>.ѣьшь//<0>.аишь//<0>.ѣьшихъ//<0>.еьшь//<0>.ьших//<0>.ѣьших//<0>.еьшихъ//<0>.еьших//<0>.аиших//<0>.аишихъ
  gramm: pl,n,gen,comp,brev
 -flex: <0>.ыхъ//<0>.ых//<0>.ах//<0>.ахъ
  gramm: pl,f,loc,brev
 -flex: <0>.ыма
  gramm: du,n,dat
 -flex: <0>.ую//<0>.ою
  gramm: du,n,loc
 -flex: <0>.у
  gramm: sg,n,dat,brev
 -flex: <0>.ьшюю//<0>.аишую//<0>.еьшюю//<0>.ьшую//<0>.ѣьшую//<0>.ѣьшюю//<0>.аишюю//<0>.еьшую
  gramm: sg,f,acc,comp
 -flex: <0>.ому
  gramm: sg,m,dat
 -flex: <0>.ьшима//<0>.ѣьшима//<0>.еьшима//<0>.аишима
  gramm: du,f,ins,comp
 -flex: <0>.аиши//<0>.ьши//<0>.еьши//<0>.ѣьши
  gramm: du,f,acc,comp,brev
 -flex: <0>.ом//<0>.омь//<0>.ымъ//<0>.ым//<0>.омъ
  gramm: sg,m,ins,brev
 -flex: <0>.еьшу//<0>.аишу//<0>.ьшю//<0>.ѣьшу//<0>.ьшу//<0>.ѣьшю//<0>.еьшю//<0>.аишю
  gramm: sg,f,acc,comp,brev
 -flex: <0>.аишеи//<0>.аишей//<0>.еьшей//<0>.еьшеи//<0>.ѣьшей//<0>.ѣьшеи//<0>.ьшей//<0>.ьшеи
  gramm: sg,f,loc,comp
 -flex: <0>.ьшими//<0>.ѣьшими//<0>.еьшими//<0>.аишими
  gramm: pl,n,ins,comp
 -flex: <0>.ая
  gramm: du,m,nom
 -flex: <0>.у
  gramm: du,m,loc,brev
 -flex: <0>.ѣьшяя//<0>.ѣьшая//<0>.еьшаа//<0>.аишяа//<0>.еьшяя//<0>.ьшаа//<0>.ѣьшаа//<0>.ьшяя//<0>.аишаа//<0>.ьшая//<0>.аишая//<0>.еьшая//<0>.ѣьшяа//<0>.аишяя//<0>.еьшяа
  gramm: du,m,acc,comp
 -flex: <0>.аиши//<0>.ьши//<0>.еьши//<0>.ѣьши
  gramm: pl,m,nom,comp,brev
 -flex: <0>.еи//<0>.ѣи
  gramm: du,n,acc
 -flex: <0>.аишяма//<0>.ьшяма//<0>.еьшяма//<0>.ѣьшима//<0>.ѣьшяма//<0>.еьшима//<0>.ьшима//<0>.аишима
  gramm: du,f,ins,comp,brev
 -flex: <0>.ьшихъ//<0>.ѣьшихъ//<0>.ьших//<0>.ѣьших//<0>.еьшихъ//<0>.еьших//<0>.аиших//<0>.аишихъ
  gramm: pl,f,loc,comp
 -flex: <0>.ьшемь//<0>.аишемъ//<0>.аишем//<0>.ьшимъ//<0>.аишимъ//<0>.аишим//<0>.ьшемъ//<0>.аишемь//<0>.ьшим//<0>.ѣьшимъ//<0>.ѣьшим//<0>.еьшим//<0>.еьшимъ//<0>.еьшемъ//<0>.еьшемь//<0>.ѣьшемь//<0>.еьшем//<0>.ѣьшемъ//<0>.ѣьшем//<0>.ьшем
  gramm: sg,m,ins,comp,brev
 -flex: <0>.еи//<0>.ѣи
  gramm: sg,m,nom,comp
 -flex: <0>.ьшима//<0>.ѣьшима//<0>.еьшима//<0>.аишима
  gramm: du,n,dat,comp
 -flex: <0>.аго//<0>.ого
  gramm: sg,n,gen
 -flex: <0>.еи//<0>.ѣи
  gramm: du,f,nom
 -flex: <0>.ая
  gramm: pl,n,nom
 -flex: <0>.ьшь//<0>.ьшихъ//<0>.ѣьшь//<0>.аишь//<0>.ѣьшихъ//<0>.еьшь//<0>.ьших//<0>.ѣьших//<0>.еьшихъ//<0>.еьших//<0>.аиших//<0>.аишихъ
  gramm: pl,m,gen,comp,brev
 -flex: <0>.аишую//<0>.ьшую//<0>.ѣьшую//<0>.ѣьшею//<0>.аишею//<0>.ьшею//<0>.еьшею//<0>.еьшую
  gramm: du,m,gen,comp
 -flex: <0>.ыхъ//<0>.ых
  gramm: pl,m,gen
 -flex: <0>.ыя//<0>.ые//<0>.ыѣ//<0>.ыа
  gramm: pl,f,acc
 -flex: <0>.ѣьшѣѣ//<0>.аишее//<0>.еьшее//<0>.ьшѣѣ//<0>.ѣьшыа//<0>.ьшыа//<0>.аишыя//<0>.аишыа//<0>.еьшыя//<0>.ѣьшыя//<0>.ьшее//<0>.ьшыя//<0>.еьшыа//<0>.аишѣѣ
  gramm: pl,f,acc,comp
 -flex: <0>.ую//<0>.ою
  gramm: du,m,gen
 -flex: <0>.ѣьшема//<0>.еьшема//<0>.ѣьшима//<0>.еьшима//<0>.ьшима//<0>.аишема//<0>.ьшема//<0>.аишима
  gramm: du,m,ins,comp,brev
 -flex: <0>.ыхъ//<0>.ых
  gramm: pl,f,gen
 -flex: <0>.ьшими//<0>.ѣьшими//<0>.еьшими//<0>.аишими
  gramm: pl,m,ins,comp
 -flex: <0>.ыхъ//<0>.ых//<0>.ах//<0>.ахъ
  gramm: pl,n,loc,brev
 -flex: <0>.у
  gramm: du,f,loc,brev
 -flex: <0>.е//<0>.ѣ
  gramm: sg,n,loc,brev
 -flex: <0>.ый//<0>.ыи
  gramm: sg,m,nom
 -flex: <0>.аишую//<0>.ьшую//<0>.ѣьшую//<0>.ѣьшею//<0>.аишею//<0>.ьшею//<0>.еьшею//<0>.еьшую
  gramm: du,m,loc,comp
 -flex: <0>.аиши//<0>.ьши//<0>.еьши//<0>.ѣьши
  gramm: sg,f,dat,comp,brev
 -flex: <0>.аишую//<0>.ьшую//<0>.ѣьшую//<0>.ѣьшею//<0>.аишею//<0>.ьшею//<0>.еьшею//<0>.еьшую
  gramm: du,n,gen,comp
 -flex: <0>.ыхъ//<0>.ых
  gramm: pl,m,loc
 -flex: <0>.ѣьшего//<0>.ьшаго//<0>.аишаго//<0>.еьшево//<0>.еьшего//<0>.аишего//<0>.еьшаго//<0>.ѣьшаго//<0>.ѣьшево//<0>.ьшево//<0>.ьшего
  gramm: sg,n,gen,comp
 -flex: <0>.е//<0>.ѣ
  gramm: du,n,acc,brev
 -flex: <0>.еьши//<0>.ѣьши//<0>.ьшими//<0>.ьши//<0>.аишими//<0>.аиши//<0>.ѣьшими//<0>.еьшими
  gramm: pl,n,ins,comp,brev
 -flex: <0>.ѣьшяя//<0>.ѣьшая//<0>.еьшаа//<0>.аишяа//<0>.еьшяя//<0>.ьшаа//<0>.ѣьшаа//<0>.ьшяя//<0>.аишаа//<0>.ьшая//<0>.аишая//<0>.еьшая//<0>.ѣьшяа//<0>.аишяя//<0>.еьшяа
  gramm: du,m,nom,comp
 -flex: <0>.ом//<0>.ымъ//<0>.ым//<0>.омъ
  gramm: pl,m,dat,brev
 -flex: <0>.еьшу//<0>.аишу//<0>.ьшю//<0>.ѣьшу//<0>.ьшу//<0>.ѣьшю//<0>.еьшю//<0>.аишю
  gramm: du,n,gen,comp,brev
 -flex: <0>.емъ//<0>.ем//<0>.омь//<0>.омъ//<0>.ом//<0>.ѣмъ//<0>.ѣм
  gramm: sg,m,loc
 -flex: <0>.ы
  gramm: pl,f,nom,brev
 -flex: <0>.ыхъ//<0>.ых//<0>.//<0>.ъ
  gramm: pl,m,gen,brev
 -flex: <0>.а
  gramm: sg,f,nom,brev
 -flex: <0>.ымъ//<0>.ым
  gramm: pl,f,dat
 -flex: <0>.аишимь//<0>.ьшимъ//<0>.аишимъ//<0>.аишим//<0>.ьшим//<0>.ѣьшимъ//<0>.ѣьшим//<0>.еьшим//<0>.еьшимъ//<0>.еьшимь//<0>.ѣьшимь//<0>.ьшимь
  gramm: sg,n,ins,comp
 -flex: <0>.еьшу//<0>.аишу//<0>.ьшю//<0>.ѣьшу//<0>.ьшу//<0>.ѣьшю//<0>.еьшю//<0>.аишю
  gramm: sg,n,dat,comp,brev
 -flex: <0>.а
  gramm: sg,m,gen,brev
 -flex: <0>.ы
  gramm: pl,m,acc,brev
 -flex: <0>.аишемъ//<0>.аишем//<0>.ьшемъ//<0>.еьшем//<0>.еьшемъ//<0>.ѣьшемъ//<0>.ѣьшем//<0>.ьшем
  gramm: sg,m,loc,comp
 -flex: <0>.еьшями//<0>.еьши//<0>.аишями//<0>.ьшями//<0>.ѣьши//<0>.ьшими//<0>.ьши//<0>.аишими//<0>.аиши//<0>.ѣьшими//<0>.ѣьшями//<0>.еьшими
  gramm: pl,f,ins,comp,brev
 -flex: <0>.ѣхъ//<0>.ѣх//<0>.ыхъ//<0>.ых//<0>.ех//<0>.ехъ
  gramm: pl,m,loc,brev
 -flex: <0>.аиши//<0>.ьши//<0>.еьши//<0>.ѣьши
  gramm: sg,f,loc,comp,brev
-paradigm: A1k_STAR_
 -flex: <1>.ьшии//<1>.ѣьшии//<1>.аишии//<1>.еьшии
  gramm: du,n,acc,comp
 -flex: <0>.ѣе//<0>.ее
  gramm: sg,n,nom,comp
 -flex: <0>.ую//<0>.ою
  gramm: du,m,acc,anim
 -flex: <0>.у
  gramm: du,n,loc,brev
 -flex: <1>.еьшаго//<1>.аишего//<1>.ьшаго//<1>.ѣьшего//<1>.ьшего//<1>.ьшево//<1>.еьшево//<1>.еьшего//<1>.аишаго//<1>.ѣьшево//<1>.ѣьшаго
  gramm: sg,m,acc,comp,anim
 -flex: <1>.ѣьшѣ//<1>.аишѣ//<1>.ьшѣ//<1>.аише//<1>.еьши//<1>.ьши//<1>.ѣьши//<1>.ьше//<1>.аиши//<1>.еьше
  gramm: pl,m,acc,comp,brev
 -flex: <1>.ѣьши//<1>.еьши//<1>.ьши//<1>.аиши
  gramm: sg,n,loc,comp,brev
 -flex: <1>.ѣьшему//<1>.ьшему//<1>.еьшему//<1>.аишему
  gramm: sg,m,dat,comp
 -flex: <0>.ое
  gramm: sg,n,acc
 -flex: <0>.ѣе//<0>.ее
  gramm: sg,n,acc,comp
 -flex: <0>.ѣе//<0>.ее
  gramm: sg,n,acc,comp,brev
 -flex: <0>.у
  gramm: du,m,acc,brev,anim
 -flex: <1>.еьшею//<1>.еьшую//<1>.ѣьшую//<1>.аишую//<1>.аишею//<1>.ѣьшею//<1>.ьшею//<1>.ьшую
  gramm: du,f,loc,comp
 -flex: <1>.еьшихъ//<1>.еьших//<1>.аишихъ//<1>.аиших//<1>.ьших//<1>.ьшихъ//<1>.ѣьших//<1>.ѣьшихъ
  gramm: pl,m,loc,comp,brev
 -flex: <1>.ема//<0>.има//<0>.ема
  gramm: du,m,dat,brev
 -flex: <0>.ими//<0>.ями//<0>.и
  gramm: pl,f,ins,brev
 -flex: <1>.еьшихъ//<1>.еьших//<1>.еьшяхъ//<1>.ьшях//<1>.аишяхъ//<1>.аишях//<1>.еьшях//<1>.аишихъ//<1>.ѣьшяхъ//<1>.аиших//<1>.ьших//<1>.ьшихъ//<1>.ьшяхъ//<1>.ѣьшях//<1>.ѣьших//<1>.ѣьшихъ
  gramm: pl,n,loc,comp,brev
 -flex: <1>.ы//<1>.и
  gramm: pl,m,nom,brev
 -flex: <0>.ихъ//<0>.их
  gramm: pl,f,loc
 -flex: <0>.има//<0>.ома//<0>.ема
  gramm: du,n,dat,brev
 -flex: <0>.ою
  gramm: sg,f,ins,brev
 -flex: <0>.ую//<0>.ою
  gramm: du,m,loc
 -flex: <1>.ѣ//<1>.е
  gramm: sg,m,loc,brev
 -flex: <1>.еьшихъ//<1>.еьших//<1>.аишихъ//<1>.аиших//<1>.ьших//<1>.ьшихъ//<1>.ѣьших//<1>.ѣьшихъ
  gramm: pl,m,loc,comp
 -flex: <0>.ихъ//<0>.их
  gramm: pl,n,loc
 -flex: <0>.ую//<0>.ою
  gramm: du,f,loc
 -flex: <1>.ѣьшѣ//<1>.аишѣ//<1>.ьшѣ//<1>.аише//<1>.еьши//<1>.ьши//<1>.ѣьши//<1>.ьше//<1>.аиши//<1>.еьше
  gramm: pl,f,nom,comp,brev
 -flex: <1>.ѣьшеи//<1>.ѣьшей//<1>.ьшеи//<1>.ьшей//<1>.еьшеи//<1>.еьшей//<1>.аишей//<1>.аишеи
  gramm: sg,f,dat,comp
 -flex: <1>.ьшиа//<1>.аишеѣ//<1>.аишиа//<1>.ьшее//<1>.еьшия//<1>.ѣьшиа//<1>.ьшеѣ//<1>.аишее//<1>.ѣьшия//<1>.еьшиа//<1>.аишия//<1>.еьшее//<1>.ѣьшеѣ//<1>.ьшия
  gramm: sg,f,gen,comp
 -flex: <0>.ую
  gramm: sg,f,acc
 -flex: <1>.аишима//<1>.еьшима//<1>.ьшима//<1>.ѣьшима
  gramm: du,m,ins,comp
 -flex: <0>.у
  gramm: sg,f,acc,brev
 -flex: <1>.ьшь//<1>.еьшихъ//<1>.еьших//<1>.еьшь//<1>.аишь//<1>.ѣьшь//<1>.аишихъ//<1>.аиших//<1>.ьших//<1>.ьшихъ//<1>.ѣьших//<1>.ѣьшихъ
  gramm: pl,f,gen,comp,brev
 -flex: <1>.аишема//<1>.ьшема//<1>.еьшима//<1>.еьшема//<1>.аишима//<1>.ьшима//<1>.ѣьшема//<1>.ѣьшима
  gramm: du,m,dat,comp,brev
 -flex: <1>.ьшии//<1>.ѣьшии//<1>.аишии//<1>.еьшии
  gramm: du,f,nom,comp
 -flex: <1>.аишяя//<1>.еьшяя//<1>.аишая//<1>.ьшаа//<1>.ьшяя//<1>.ѣьшяа//<1>.ѣьшая//<1>.еьшаа//<1>.еьшая//<1>.ѣьшаа//<1>.ѣьшяя//<1>.аишаа//<1>.ьшая//<1>.еьшяа//<1>.аишяа
  gramm: pl,n,nom,comp
 -flex: <1>.еи//<1>.ѣи
  gramm: du,n,nom
 -flex: <1>.ема//<0>.има//<0>.ема
  gramm: du,n,ins,brev
 -flex: <2>.ъ//<2>.
  gramm: sg,m,nom,brev
 -flex: <1>.ѣьшею//<1>.еьшею//<1>.ьшею//<1>.аишею
  gramm: sg,f,ins,comp
 -flex: <0>.има
  gramm: du,f,ins
 -flex: <0>.ими
  gramm: pl,n,ins
 -flex: <0>.а
  gramm: du,m,nom,brev
 -flex: <1>.аишая//<1>.аишаа//<1>.еьшаа//<1>.еьшая//<1>.ѣьшаа//<1>.ѣьшая//<1>.ьшая
  gramm: sg,f,nom,comp
 -flex: <1>.емъ//<1>.ѣм//<1>.ѣмъ//<0>.омь//<0>.омъ//<0>.ом//<1>.ем
  gramm: sg,n,loc
 -flex: <1>.ѣ//<1>.е
  gramm: sg,f,dat,brev
 -flex: <2>.ъ//<2>.
  gramm: sg,m,acc,brev
 -flex: <1>.еьшихъ//<1>.еьших//<1>.аишихъ//<1>.аиших//<1>.ьших//<1>.ьшихъ//<1>.ѣьших//<1>.ѣьшихъ
  gramm: pl,n,loc,comp
 -flex: <0>.еи//<0>.ѣи
  gramm: sg,n,acc,comp,brev
 -flex: <1>.ѣьши//<1>.еьши//<1>.ьши//<1>.аиши
  gramm: du,f,nom,comp,brev
 -flex: <0>.имъ//<0>.им//<0>.ямъ//<0>.ям
  gramm: pl,f,dat,brev
 -flex: <1>.еьшими//<1>.еьши//<1>.ьши//<1>.ѣьшими//<1>.ѣьши//<1>.аишими//<1>.аиши//<1>.ьшими
  gramm: pl,m,ins,comp,brev
 -flex: <1>.ѣьшемъ//<1>.ѣьшем//<1>.ѣьшимъ//<1>.ѣьшим//<1>.ѣьшемь//<1>.аишимъ//<1>.аишим//<1>.еьшемъ//<1>.ьшимъ//<1>.еьшемь//<1>.ьшем//<1>.ьшим//<1>.еьшем//<1>.ьшемъ//<1>.еьшимъ//<1>.ьшемь//<1>.аишемь//<1>.еьшим//<1>.аишемъ//<1>.аишем
  gramm: sg,n,ins,comp,brev
 -flex: <1>.ьшю//<1>.ѣьшу//<1>.еьшю//<1>.аишу//<1>.еьшу//<1>.аишю//<1>.ѣьшю//<1>.ьшу
  gramm: sg,m,dat,comp,brev
 -flex: <1>.ѣьша//<1>.еьша//<1>.ьша//<1>.аиша
  gramm: sg,m,acc,comp,brev,anim
 -flex: <0>.има
  gramm: du,m,ins
 -flex: <1>.ѣьша//<1>.еьша//<1>.ьша//<1>.аиша
  gramm: du,m,nom,comp,brev
 -flex: <1>.ѣьшемъ//<1>.ѣьшем//<1>.еьшемъ//<1>.ьшем//<1>.еьшем//<1>.ьшемъ//<1>.аишемъ//<1>.аишем
  gramm: sg,n,loc,comp
 -flex: <1>.ѣьши//<1>.еьши//<1>.ьши//<1>.аиши
  gramm: du,n,acc,comp,brev
 -flex: <1>.аишема//<1>.ьшема//<1>.еьшима//<1>.еьшема//<1>.аишима//<1>.ьшима//<1>.ѣьшема//<1>.ѣьшима
  gramm: du,n,dat,comp,brev
 -flex: <1>.ѣьша//<1>.еьша//<1>.ьша//<1>.аиша
  gramm: sg,m,gen,comp,brev
 -flex: <0>.ее//<0>.иа//<0>.ѣѣ//<1>.ее//<0>.ия//<1>.ѣѣ
  gramm: pl,f,nom
 -flex: <0>.у
  gramm: du,n,gen,brev
 -flex: <0>.о
  gramm: sg,n,nom,brev
 -flex: <0>.ою
  gramm: sg,f,ins
 -flex: <0>.ую//<0>.ою
  gramm: du,f,gen
 -flex: <0>.ихъ//<0>.их
  gramm: pl,n,gen
 -flex: <1>.аишѣѣ//<1>.еьшыа//<1>.ѣьшѣѣ//<1>.ьшее//<1>.ьшыя//<1>.аишыа//<1>.ѣьшыя//<1>.ѣьшыа//<1>.аишыя//<1>.ьшѣѣ//<1>.аишее//<1>.ьшыа//<1>.еьшее//<1>.еьшыя
  gramm: pl,f,nom,comp
 -flex: <0>.а
  gramm: du,m,acc,brev
 -flex: <0>.ому
  gramm: sg,n,dat
 -flex: <1>.ѣьшяма//<1>.ьшяма//<1>.еьшяма//<1>.еьшима//<1>.аишима//<1>.аишяма//<1>.ьшима//<1>.ѣьшима
  gramm: du,f,dat,comp,brev
 -flex: <1>.ѣьшему//<1>.ьшему//<1>.еьшему//<1>.аишему
  gramm: sg,n,dat,comp
 -flex: <1>.ьшю//<1>.ѣьшу//<1>.еьшю//<1>.аишу//<1>.еьшу//<1>.аишю//<1>.ѣьшю//<1>.ьшу
  gramm: du,n,loc,comp,brev
 -flex: <0>.ую//<0>.ою
  gramm: du,n,gen
 -flex: <1>.еьшихъ//<1>.еьших//<1>.еьшяхъ//<1>.ьшях//<1>.аишяхъ//<1>.аишях//<1>.еьшях//<1>.аишихъ//<1>.ѣьшяхъ//<1>.аиших//<1>.ьших//<1>.ьшихъ//<1>.ьшяхъ//<1>.ѣьшях//<1>.ѣьших//<1>.ѣьшихъ
  gramm: pl,f,loc,comp,brev
 -flex: <1>.ѣьшa//<1>.еьшa//<1>.аишa//<1>.ьшa
  gramm: pl,n,nom,comp,brev
 -flex: <1>.ьшии//<1>.ѣьшии//<1>.аишии//<1>.еьшии
  gramm: du,n,nom,comp
 -flex: <0>.ими
  gramm: pl,m,ins
 -flex: <1>.ема//<0>.има//<0>.ема
  gramm: du,f,dat,brev
 -flex: <0>.аго//<0>.ого
  gramm: sg,m,gen
 -flex: <1>.еьшихъ//<1>.еьших//<1>.аишихъ//<1>.аиших//<1>.ьших//<1>.ьшихъ//<1>.ѣьших//<1>.ѣьшихъ
  gramm: pl,m,gen,comp
 -flex: <0>.аго//<0>.ого
  gramm: sg,m,acc,anim
 -flex: <0>.има
  gramm: du,f,dat
 -flex: <0>.имъ//<0>.им
  gramm: pl,n,dat
 -flex: <1>.емъ//<0>.имъ//<0>.им//<0>.емъ//<0>.ем//<1>.ем
  gramm: pl,n,dat,brev
 -flex: <0>.а
  gramm: sg,n,gen,brev
 -flex: <1>.ѣьшимъ//<1>.ѣьшим//<1>.аишым//<1>.аишимъ//<1>.аишим//<1>.ьшимъ//<1>.ьшим//<1>.еьшым//<1>.ьшым//<1>.еьшымъ//<1>.еьшимъ//<1>.ьшымъ//<1>.еьшим//<1>.ѣьшым//<1>.аишымъ//<1>.ѣьшымъ
  gramm: pl,m,dat,comp
 -flex: <0>.имъ//<0>.им//<0>.имь
  gramm: sg,n,ins
 -flex: <1>.ьшю//<1>.ѣьшу//<1>.еьшю//<1>.аишу//<1>.еьшу//<1>.аишю//<1>.ѣьшю//<1>.ьшу
  gramm: du,f,loc,comp,brev
 -flex: <1>.ѣ//<1>.е
  gramm: du,n,nom,brev
 -flex: <0>.ая
  gramm: pl,n,acc
 -flex: <1>.еи//<1>.ѣи
  gramm: du,f,acc
 -flex: <0>.има
  gramm: du,m,dat
 -flex: <1>.ѣьшѣ//<1>.аишѣ//<1>.ьшѣ//<1>.аише//<1>.еьши//<1>.ьши//<1>.ѣьши//<1>.ьше//<1>.аиши//<1>.еьше
  gramm: sg,f,gen,comp,brev
 -flex: <0>.има
  gramm: du,n,ins
 -flex: <1>.ѣ//<1>.е
  gramm: du,f,nom,brev
 -flex: <0>.ее//<0>.иа//<0>.ѣѣ//<1>.ее//<0>.ия//<1>.ѣѣ
  gramm: pl,m,acc
 -flex: <1>.еьшихъ//<1>.еьших//<1>.аишихъ//<1>.аиших//<1>.ьших//<1>.ьшихъ//<1>.ѣьших//<1>.ѣьшихъ
  gramm: pl,f,gen,comp
 -flex: <0>.у
  gramm: sg,m,dat,brev
 -flex: <1>.аишяя//<1>.еьшяя//<1>.аишая//<1>.ьшаа//<1>.ьшяя//<1>.ѣьшяа//<1>.ѣьшая//<1>.еьшаа//<1>.еьшая//<1>.ѣьшаа//<1>.ѣьшяя//<1>.аишаа//<1>.ьшая//<1>.еьшяа//<1>.аишяа
  gramm: pl,n,acc,comp
 -flex: <1>.ьшии//<1>.ѣьшии//<1>.аишии//<1>.еьшии
  gramm: du,f,acc,comp
 -flex: <0>.ими//<0>.и
  gramm: pl,m,ins,brev
 -flex: <0>.ь//<0>.ихъ//<0>.их
  gramm: pl,f,gen,brev
 -flex: <1>.еьшею//<1>.еьшую//<1>.ѣьшую//<1>.аишую//<1>.аишею//<1>.ѣьшею//<1>.ьшею//<1>.ьшую
  gramm: du,n,loc,comp
 -flex: <1>.емъ//<1>.емь//<0>.имъ//<0>.им//<0>.емъ//<0>.ем//<1>.ем//<0>.емь
  gramm: sg,n,ins,brev
 -flex: <1>.еьшихъ//<1>.еьших//<1>.аишихъ//<1>.аиших//<1>.ьших//<1>.ьшихъ//<1>.ѣьших//<1>.ѣьшихъ
  gramm: pl,n,gen,comp
 -flex: <1>.аишими//<1>.еьшими//<1>.ьшими//<1>.ѣьшими
  gramm: pl,f,ins,comp
 -flex: <1>.ѣьша//<1>.еьша//<1>.ьша//<1>.аиша
  gramm: du,m,acc,comp,brev
 -flex: <1>.ѣьшею//<1>.еьшею//<1>.ьшею//<1>.аишею
  gramm: sg,f,ins,comp,brev
 -flex: <1>.ьшю//<1>.ѣьшу//<1>.еьшю//<1>.аишу//<1>.еьшу//<1>.аишю//<1>.ѣьшю//<1>.ьшу
  gramm: du,m,acc,comp,brev,anim
 -flex: <0>.е//<1>.ѣ//<0>.и//<0>.ѣ//<1>.е
  gramm: sg,f,gen,brev
 -flex: <1>.ѣьша//<1>.еьша//<1>.ьша//<1>.аиша
  gramm: sg,f,nom,comp,brev
 -flex: <1>.аишима//<1>.еьшима//<1>.ьшима//<1>.ѣьшима
  gramm: du,n,ins,comp
 -flex: <1>.ей//<1>.ѣй//<0>.ои
  gramm: sg,f,dat
 -flex: <1>.ьшю//<1>.ѣьшу//<1>.еьшю//<1>.аишу//<1>.еьшу//<1>.аишю//<1>.ѣьшю//<1>.ьшу
  gramm: du,m,gen,comp,brev
 -flex: <1>.ѣьши//<1>.еьши//<1>.ьши//<1>.аиши
  gramm: du,n,nom,comp,brev
 -flex: <0>.имъ//<0>.им
  gramm: pl,m,dat
 -flex: <0>.еи//<0>.ѣи
  gramm: sg,m,nom,comp,brev
 -flex: <0>.ѣе//<0>.ее
  gramm: sg,n,nom,comp,brev
 -flex: <1>.ема//<0>.има//<0>.ема
  gramm: du,m,ins,brev
 -flex: <0>.у
  gramm: du,f,gen,brev
 -flex: <1>.ьшии//<1>.ѣьшии//<1>.аишии//<1>.еьшии
  gramm: pl,m,nom,comp
 -flex: <1>.еьшею//<1>.еьшую//<1>.ѣьшую//<1>.аишую//<1>.аишею//<1>.ѣьшею//<1>.ьшею//<1>.ьшую
  gramm: du,f,gen,comp
 -flex: <0>.имъ//<0>.им//<0>.имь
  gramm: sg,m,ins
 -flex: <1>.еьшаго//<1>.аишего//<1>.ьшаго//<1>.ѣьшего//<1>.ьшего//<1>.ьшево//<1>.еьшево//<1>.еьшего//<1>.аишаго//<1>.ѣьшево//<1>.ѣьшаго
  gramm: sg,m,gen,comp
 -flex: <1>.аишима//<1>.еьшима//<1>.ьшима//<1>.ѣьшима
  gramm: du,f,dat,comp
 -flex: <0>.ими
  gramm: pl,f,ins
 -flex: <1>.ѣьшѣ//<1>.аишѣ//<1>.ьшѣ//<1>.аише//<1>.еьши//<1>.ьши//<1>.ѣьши//<1>.ьше//<1>.аиши//<1>.еьше
  gramm: pl,f,acc,comp,brev
 -flex: <0>.ии//<0>.ий
  gramm: sg,m,acc
 -flex: <0>.ь//<0>.ихъ//<0>.их
  gramm: pl,n,gen,brev
 -flex: <1>.ѣьшемъ//<1>.ѣьшем//<1>.еьшымъ//<1>.аишым//<1>.аишемъ//<1>.аишымъ//<1>.еьшемъ//<1>.еьшым//<1>.еьшем//<1>.ьшемъ//<1>.ьшым//<1>.ьшем//<1>.ьшымъ//<1>.ѣьшым//<1>.аишем//<1>.ѣьшымъ
  gramm: pl,n,dat,comp,brev
 -flex: <1>.ѣьши//<1>.еьши//<1>.ьши//<1>.аиши
  gramm: sg,m,loc,comp,brev
 -flex: <0>.ое
  gramm: sg,n,nom
 -flex: <0>.ими//<0>.и
  gramm: pl,n,ins,brev
 -flex: <1>.ѣьшимъ//<1>.ѣьшим//<1>.аишым//<1>.аишимъ//<1>.аишим//<1>.ьшимъ//<1>.ьшим//<1>.еьшым//<1>.ьшым//<1>.еьшымъ//<1>.еьшимъ//<1>.ьшымъ//<1>.еьшим//<1>.ѣьшым//<1>.аишымъ//<1>.ѣьшымъ
  gramm: pl,n,dat,comp
 -flex: <0>.еи//<0>.ѣи
  gramm: sg,n,acc,comp
 -flex: <0>.е//<1>.ѣ//<0>.и//<0>.ѣ//<1>.е
  gramm: pl,f,acc,brev
 -flex: <0>.у
  gramm: du,m,gen,brev
 -flex: <1>.ѣ//<1>.е
  gramm: sg,f,loc,brev
 -flex: <1>.ьшю//<1>.ѣьшу//<1>.еьшю//<1>.аишу//<1>.еьшу//<1>.аишю//<1>.ѣьшю//<1>.ьшу
  gramm: du,m,loc,comp,brev
 -flex: <1>.ѣьша//<1>.еьша//<1>.ьша//<1>.аиша
  gramm: sg,n,gen,comp,brev
 -flex: <1>.ей//<1>.ѣй//<0>.ои
  gramm: sg,f,loc
 -flex: <1>.ыи//<1>.ии
  gramm: pl,m,nom
 -flex: <1>.ѣьшимь//<1>.ѣьшимъ//<1>.ѣьшим//<1>.аишимъ//<1>.аишим//<1>.ьшимъ//<1>.ьшим//<1>.аишимь//<1>.еьшимь//<1>.еьшимъ//<1>.еьшим//<1>.ьшимь
  gramm: sg,m,ins,comp
 -flex: <1>.аишѣѣ//<1>.еьшыа//<1>.ѣьшѣѣ//<1>.ьшее//<1>.ьшыя//<1>.аишыа//<1>.ѣьшыя//<1>.ѣьшыа//<1>.аишыя//<1>.ьшѣѣ//<1>.аишее//<1>.ьшыа//<1>.еьшее//<1>.еьшыя
  gramm: pl,m,acc,comp
 -flex: <0>.ая
  gramm: sg,f,nom
 -flex: <1>.ѣ//<1>.е
  gramm: du,f,acc,brev
 -flex: <1>.ѣьшемъ//<1>.ѣьшем//<1>.еьшымъ//<1>.аишым//<1>.аишемъ//<1>.аишымъ//<1>.еьшемъ//<1>.еьшым//<1>.еьшем//<1>.ьшемъ//<1>.ьшым//<1>.ьшем//<1>.ьшымъ//<1>.ѣьшым//<1>.аишем//<1>.ѣьшымъ
  gramm: pl,m,dat,comp,brev
 -flex: <1>.еьшею//<1>.еьшую//<1>.ѣьшую//<1>.аишую//<1>.аишею//<1>.ѣьшею//<1>.ьшею//<1>.ьшую
  gramm: du,m,acc,comp,anim
 -flex: <1>.ѣьшимъ//<1>.ѣьшим//<1>.аишым//<1>.аишимъ//<1>.аишим//<1>.ьшимъ//<1>.ьшим//<1>.еьшым//<1>.ьшым//<1>.еьшымъ//<1>.еьшимъ//<1>.ьшымъ//<1>.еьшим//<1>.ѣьшым//<1>.аишымъ//<1>.ѣьшымъ
  gramm: pl,f,dat,comp
 -flex: <1>.ѣьшa//<1>.ѣьшѣ//<1>.аишa//<1>.аишѣ//<1>.еьшa//<1>.ьшa//<1>.ьшѣ//<1>.аише//<1>.ьше//<1>.еьше
  gramm: pl,n,acc,comp,brev
 -flex: <1>.аишема//<1>.ьшема//<1>.еьшима//<1>.еьшема//<1>.аишима//<1>.ьшима//<1>.ѣьшема//<1>.ѣьшима
  gramm: du,n,ins,comp,brev
 -flex: <0>.а
  gramm: pl,n,nom,brev
 -flex: <1>.ѣьшям//<1>.аишым//<1>.ьшям//<1>.ьшямъ//<1>.аишымъ//<1>.аишямъ//<1>.еьшямъ//<1>.еьшям//<1>.аишям//<1>.ьшым//<1>.еьшымъ//<1>.ьшымъ//<1>.еьшым//<1>.ѣьшямъ//<1>.ѣьшым//<1>.ѣьшымъ
  gramm: pl,f,dat,comp,brev
 -flex: <1>.аишима//<1>.еьшима//<1>.ьшима//<1>.ѣьшима
  gramm: du,m,dat,comp
 -flex: <0>.а
  gramm: sg,m,acc,brev,anim
 -flex: <1>.ема//<0>.има//<0>.ема
  gramm: du,f,ins,brev
 -flex: <0>.о
  gramm: sg,n,acc,brev
 -flex: <1>.еѣ//<0>.ее//<0>.иа//<0>.еѣ//<1>.ее//<0>.ия
  gramm: sg,f,gen
 -flex: <0>.а//<0>.ы
  gramm: pl,n,acc,brev
 -flex: <0>.ая
  gramm: du,m,acc
 -flex: <1>.ьшю//<1>.ѣьшу//<1>.еьшю//<1>.аишу//<1>.еьшу//<1>.аишю//<1>.ѣьшю//<1>.ьшу
  gramm: du,f,gen,comp,brev
 -flex: <1>.ьшь//<1>.еьшихъ//<1>.еьших//<1>.еьшь//<1>.аишь//<1>.ѣьшь//<1>.аишихъ//<1>.аиших//<1>.ьших//<1>.ьшихъ//<1>.ѣьших//<1>.ѣьшихъ
  gramm: pl,n,gen,comp,brev
 -flex: <0>.ихъ//<0>.их//<0>.яхъ//<0>.ях
  gramm: pl,f,loc,brev
 -flex: <0>.има
  gramm: du,n,dat
 -flex: <0>.ую//<0>.ою
  gramm: du,n,loc
 -flex: <0>.у
  gramm: sg,n,dat,brev
 -flex: <1>.еьшюю//<1>.еьшую//<1>.ѣьшую//<1>.ьшюю//<1>.аишую//<1>.аишюю//<1>.ѣьшюю//<1>.ьшую
  gramm: sg,f,acc,comp
 -flex: <0>.ому
  gramm: sg,m,dat
 -flex: <1>.аишима//<1>.еьшима//<1>.ьшима//<1>.ѣьшима
  gramm: du,f,ins,comp
 -flex: <1>.ѣьши//<1>.еьши//<1>.ьши//<1>.аиши
  gramm: du,f,acc,comp,brev
 -flex: <1>.емъ//<1>.емь//<0>.имъ//<0>.им//<0>.емъ//<0>.ем//<1>.ем//<0>.емь
  gramm: sg,m,ins,brev
 -flex: <1>.ьшю//<1>.ѣьшу//<1>.еьшю//<1>.аишу//<1>.еьшу//<1>.аишю//<1>.ѣьшю//<1>.ьшу
  gramm: sg,f,acc,comp,brev
 -flex: <1>.ѣьшеи//<1>.ѣьшей//<1>.ьшеи//<1>.ьшей//<1>.еьшеи//<1>.еьшей//<1>.аишей//<1>.аишеи
  gramm: sg,f,loc,comp
 -flex: <1>.аишими//<1>.еьшими//<1>.ьшими//<1>.ѣьшими
  gramm: pl,n,ins,comp
 -flex: <0>.ая
  gramm: du,m,nom
 -flex: <0>.у
  gramm: du,m,loc,brev
 -flex: <1>.аишяя//<1>.еьшяя//<1>.аишая//<1>.ьшаа//<1>.ьшяя//<1>.ѣьшяа//<1>.ѣьшая//<1>.еьшаа//<1>.еьшая//<1>.ѣьшаа//<1>.ѣьшяя//<1>.аишаа//<1>.ьшая//<1>.еьшяа//<1>.аишяа
  gramm: du,m,acc,comp
 -flex: <1>.ѣьши//<1>.еьши//<1>.ьши//<1>.аиши
  gramm: pl,m,nom,comp,brev
 -flex: <1>.еи//<1>.ѣи
  gramm: du,n,acc
 -flex: <1>.ѣьшяма//<1>.ьшяма//<1>.еьшяма//<1>.еьшима//<1>.аишима//<1>.аишяма//<1>.ьшима//<1>.ѣьшима
  gramm: du,f,ins,comp,brev
 -flex: <1>.еьшихъ//<1>.еьших//<1>.аишихъ//<1>.аиших//<1>.ьших//<1>.ьшихъ//<1>.ѣьших//<1>.ѣьшихъ
  gramm: pl,f,loc,comp
 -flex: <1>.ѣьшемъ//<1>.ѣьшем//<1>.ѣьшимъ//<1>.ѣьшим//<1>.ѣьшемь//<1>.аишимъ//<1>.аишим//<1>.еьшемъ//<1>.ьшимъ//<1>.еьшемь//<1>.ьшем//<1>.ьшим//<1>.еьшем//<1>.ьшемъ//<1>.еьшимъ//<1>.ьшемь//<1>.аишемь//<1>.еьшим//<1>.аишемъ//<1>.аишем
  gramm: sg,m,ins,comp,brev
 -flex: <0>.еи//<0>.ѣи
  gramm: sg,m,nom,comp
 -flex: <1>.аишима//<1>.еьшима//<1>.ьшима//<1>.ѣьшима
  gramm: du,n,dat,comp
 -flex: <0>.аго//<0>.ого
  gramm: sg,n,gen
 -flex: <1>.еи//<1>.ѣи
  gramm: du,f,nom
 -flex: <0>.ая
  gramm: pl,n,nom
 -flex: <1>.ьшь//<1>.еьшихъ//<1>.еьших//<1>.еьшь//<1>.аишь//<1>.ѣьшь//<1>.аишихъ//<1>.аиших//<1>.ьших//<1>.ьшихъ//<1>.ѣьших//<1>.ѣьшихъ
  gramm: pl,m,gen,comp,brev
 -flex: <1>.еьшею//<1>.еьшую//<1>.ѣьшую//<1>.аишую//<1>.аишею//<1>.ѣьшею//<1>.ьшею//<1>.ьшую
  gramm: du,m,gen,comp
 -flex: <0>.ихъ//<0>.их
  gramm: pl,m,gen
 -flex: <0>.ее//<0>.иа//<0>.ѣѣ//<1>.ее//<0>.ия//<1>.ѣѣ
  gramm: pl,f,acc
 -flex: <1>.аишѣѣ//<1>.еьшыа//<1>.ѣьшѣѣ//<1>.ьшее//<1>.ьшыя//<1>.аишыа//<1>.ѣьшыя//<1>.ѣьшыа//<1>.аишыя//<1>.ьшѣѣ//<1>.аишее//<1>.ьшыа//<1>.еьшее//<1>.еьшыя
  gramm: pl,f,acc,comp
 -flex: <0>.ую//<0>.ою
  gramm: du,m,gen
 -flex: <1>.аишема//<1>.ьшема//<1>.еьшима//<1>.еьшема//<1>.аишима//<1>.ьшима//<1>.ѣьшема//<1>.ѣьшима
  gramm: du,m,ins,comp,brev
 -flex: <0>.ихъ//<0>.их
  gramm: pl,f,gen
 -flex: <1>.аишими//<1>.еьшими//<1>.ьшими//<1>.ѣьшими
  gramm: pl,m,ins,comp
 -flex: <0>.ихъ//<0>.их
  gramm: pl,n,loc,brev
 -flex: <0>.у
  gramm: du,f,loc,brev
 -flex: <1>.ѣ//<1>.е
  gramm: sg,n,loc,brev
 -flex: <0>.ии//<0>.ий
  gramm: sg,m,nom
 -flex: <1>.еьшею//<1>.еьшую//<1>.ѣьшую//<1>.аишую//<1>.аишею//<1>.ѣьшею//<1>.ьшею//<1>.ьшую
  gramm: du,m,loc,comp
 -flex: <1>.ѣьши//<1>.еьши//<1>.ьши//<1>.аиши
  gramm: sg,f,dat,comp,brev
 -flex: <1>.еьшею//<1>.еьшую//<1>.ѣьшую//<1>.аишую//<1>.аишею//<1>.ѣьшею//<1>.ьшею//<1>.ьшую
  gramm: du,n,gen,comp
 -flex: <0>.ихъ//<0>.их
  gramm: pl,m,loc
 -flex: <1>.еьшаго//<1>.аишего//<1>.ьшаго//<1>.ѣьшего//<1>.ьшего//<1>.ьшево//<1>.еьшево//<1>.еьшего//<1>.аишаго//<1>.ѣьшево//<1>.ѣьшаго
  gramm: sg,n,gen,comp
 -flex: <1>.ѣ//<1>.е
  gramm: du,n,acc,brev
 -flex: <1>.еьшими//<1>.еьши//<1>.ьши//<1>.ѣьшими//<1>.ѣьши//<1>.аишими//<1>.аиши//<1>.ьшими
  gramm: pl,n,ins,comp,brev
 -flex: <1>.аишяя//<1>.еьшяя//<1>.аишая//<1>.ьшаа//<1>.ьшяя//<1>.ѣьшяа//<1>.ѣьшая//<1>.еьшаа//<1>.еьшая//<1>.ѣьшаа//<1>.ѣьшяя//<1>.аишаа//<1>.ьшая//<1>.еьшяа//<1>.аишяа
  gramm: du,m,nom,comp
 -flex: <1>.емъ//<0>.имъ//<0>.им//<0>.емъ//<0>.ем//<1>.ем
  gramm: pl,m,dat,brev
 -flex: <1>.ьшю//<1>.ѣьшу//<1>.еьшю//<1>.аишу//<1>.еьшу//<1>.аишю//<1>.ѣьшю//<1>.ьшу
  gramm: du,n,gen,comp,brev
 -flex: <1>.емъ//<1>.ѣм//<1>.ѣмъ//<0>.омь//<0>.омъ//<0>.ом//<1>.ем
  gramm: sg,m,loc
 -flex: <0>.е//<1>.ѣ//<0>.и//<0>.ѣ//<1>.е
  gramm: pl,f,nom,brev
 -flex: <0>.ь//<0>.ихъ//<0>.их
  gramm: pl,m,gen,brev
 -flex: <0>.а
  gramm: sg,f,nom,brev
 -flex: <0>.имъ//<0>.им
  gramm: pl,f,dat
 -flex: <1>.ѣьшимь//<1>.ѣьшимъ//<1>.ѣьшим//<1>.аишимъ//<1>.аишим//<1>.ьшимъ//<1>.ьшим//<1>.аишимь//<1>.еьшимь//<1>.еьшимъ//<1>.еьшим//<1>.ьшимь
  gramm: sg,n,ins,comp
 -flex: <1>.ьшю//<1>.ѣьшу//<1>.еьшю//<1>.аишу//<1>.еьшу//<1>.аишю//<1>.ѣьшю//<1>.ьшу
  gramm: sg,n,dat,comp,brev
 -flex: <0>.а
  gramm: sg,m,gen,brev
 -flex: <0>.е//<1>.ѣ//<0>.и//<0>.ѣ//<1>.е
  gramm: pl,m,acc,brev
 -flex: <1>.ѣьшемъ//<1>.ѣьшем//<1>.еьшемъ//<1>.ьшем//<1>.еьшем//<1>.ьшемъ//<1>.аишемъ//<1>.аишем
  gramm: sg,m,loc,comp
 -flex: <1>.ьшями//<1>.еьшями//<1>.еьшими//<1>.ѣьшями//<1>.еьши//<1>.ьши//<1>.ѣьшими//<1>.ѣьши//<1>.аишими//<1>.аишями//<1>.аиши//<1>.ьшими
  gramm: pl,f,ins,comp,brev
 -flex: <0>.ихъ//<0>.их
  gramm: pl,m,loc,brev
 -flex: <1>.ѣьши//<1>.еьши//<1>.ьши//<1>.аиши
  gramm: sg,f,loc,comp,brev
-paradigm: A2t
 -flex: <0>.еьшии//<0>.аишии//<0>.ьшии//<0>.ѣьшии
  gramm: du,n,acc,comp
 -flex: <0>.ѣе//<0>.ее
  gramm: sg,n,nom,comp
 -flex: <0>.ую//<0>.ою
  gramm: du,m,acc,anim
 -flex: <0>.у
  gramm: du,n,loc,brev
 -flex: <0>.ѣьшего//<0>.ьшаго//<0>.аишаго//<0>.еьшево//<0>.еьшего//<0>.аишего//<0>.еьшаго//<0>.ѣьшаго//<0>.ѣьшево//<0>.ьшево//<0>.ьшего
  gramm: sg,m,acc,comp,anim
 -flex: <0>.аишѣ//<0>.ѣьшѣ//<0>.ьшѣ//<0>.ьши//<0>.аише//<0>.еьше//<0>.аиши//<0>.еьши//<0>.ѣьши//<0>.ьше
  gramm: pl,m,acc,comp,brev
 -flex: <0>.аиши//<0>.ьши//<0>.еьши//<0>.ѣьши
  gramm: sg,n,loc,comp,brev
 -flex: <0>.аишему//<0>.еьшему//<0>.ѣьшему//<0>.ьшему
  gramm: sg,m,dat,comp
 -flex: <0>.ое
  gramm: sg,n,acc
 -flex: <0>.ѣе//<0>.ее
  gramm: sg,n,acc,comp
 -flex: <0>.ѣе//<0>.ее
  gramm: sg,n,acc,comp,brev
 -flex: <0>.у
  gramm: du,m,acc,brev,anim
 -flex: <0>.аишую//<0>.ьшую//<0>.ѣьшую//<0>.ѣьшею//<0>.аишею//<0>.ьшею//<0>.еьшею//<0>.еьшую
  gramm: du,f,loc,comp
 -flex: <0>.ьшихъ//<0>.ѣьшихъ//<0>.ьших//<0>.ѣьших//<0>.еьшихъ//<0>.еьших//<0>.аиших//<0>.аишихъ
  gramm: pl,m,loc,comp,brev
 -flex: <0>.ыма//<0>.ома
  gramm: du,m,dat,brev
 -flex: <0>.ыми//<0>.ами//<0>.ы
  gramm: pl,f,ins,brev
 -flex: <0>.еьшях//<0>.ьшях//<0>.ьшяхъ//<0>.ьшихъ//<0>.ѣьшяхъ//<0>.ѣьшях//<0>.ѣьшихъ//<0>.аишяхъ//<0>.ьших//<0>.ѣьших//<0>.еьшихъ//<0>.еьших//<0>.аишях//<0>.еьшяхъ//<0>.аиших//<0>.аишихъ
  gramm: pl,n,loc,comp,brev
 -flex: <0>.и
  gramm: pl,m,nom,brev
 -flex: <0>.ыхъ//<0>.ых
  gramm: pl,f,loc
 -flex: <0>.ыма//<0>.ома
  gramm: du,n,dat,brev
 -flex: <0>.ою
  gramm: sg,f,ins,brev
 -flex: <0>.ую//<0>.ою
  gramm: du,m,loc
 -flex: <0>.е//<0>.ѣ
  gramm: sg,m,loc,brev
 -flex: <0>.ьшихъ//<0>.ѣьшихъ//<0>.ьших//<0>.ѣьших//<0>.еьшихъ//<0>.еьших//<0>.аиших//<0>.аишихъ
  gramm: pl,m,loc,comp
 -flex: <0>.ыхъ//<0>.ых
  gramm: pl,n,loc
 -flex: <0>.ую//<0>.ою
  gramm: du,f,loc
 -flex: <0>.аишѣ//<0>.ѣьшѣ//<0>.ьшѣ//<0>.ьши//<0>.аише//<0>.еьше//<0>.аиши//<0>.еьши//<0>.ѣьши//<0>.ьше
  gramm: pl,f,nom,comp,brev
 -flex: <0>.аишеи//<0>.аишей//<0>.еьшей//<0>.еьшеи//<0>.ѣьшей//<0>.ѣьшеи//<0>.ьшей//<0>.ьшеи
  gramm: sg,f,dat,comp
 -flex: <0>.еьшиа//<0>.ьшеѣ//<0>.ѣьшеѣ//<0>.ьшиа//<0>.ѣьшиа//<0>.еьшее//<0>.аишиа//<0>.аишее//<0>.аишеѣ//<0>.ьшее//<0>.ѣьшия//<0>.ьшия//<0>.аишия//<0>.еьшия
  gramm: sg,f,gen,comp
 -flex: <0>.ую
  gramm: sg,f,acc
 -flex: <0>.ьшима//<0>.ѣьшима//<0>.еьшима//<0>.аишима
  gramm: du,m,ins,comp
 -flex: <0>.у
  gramm: sg,f,acc,brev
 -flex: <0>.ьшь//<0>.ьшихъ//<0>.ѣьшь//<0>.аишь//<0>.ѣьшихъ//<0>.еьшь//<0>.ьших//<0>.ѣьших//<0>.еьшихъ//<0>.еьших//<0>.аиших//<0>.аишихъ
  gramm: pl,f,gen,comp,brev
 -flex: <0>.ѣьшема//<0>.еьшема//<0>.ѣьшима//<0>.еьшима//<0>.ьшима//<0>.аишема//<0>.ьшема//<0>.аишима
  gramm: du,m,dat,comp,brev
 -flex: <0>.еьшии//<0>.аишии//<0>.ьшии//<0>.ѣьшии
  gramm: du,f,nom,comp
 -flex: <0>.ѣьшяя//<0>.ѣьшая//<0>.еьшаа//<0>.аишяа//<0>.еьшяя//<0>.ьшаа//<0>.ѣьшаа//<0>.ьшяя//<0>.аишаа//<0>.ьшая//<0>.аишая//<0>.еьшая//<0>.ѣьшяа//<0>.аишяя//<0>.еьшяа
  gramm: pl,n,nom,comp
 -flex: <0>.еи//<0>.ѣи
  gramm: du,n,nom
 -flex: <0>.ыма//<0>.ома
  gramm: du,n,ins,brev
 -flex: <0>.//<0>.ъ
  gramm: sg,m,nom,brev
 -flex: <0>.аишею//<0>.ьшею//<0>.еьшею//<0>.ѣьшею
  gramm: sg,f,ins,comp
 -flex: <0>.ыма
  gramm: du,f,ins
 -flex: <0>.ыми
  gramm: pl,n,ins
 -flex: <0>.а
  gramm: du,m,nom,brev
 -flex: <0>.ѣьшая//<0>.еьшаа//<0>.ѣьшаа//<0>.аишаа//<0>.ьшая//<0>.аишая//<0>.еьшая
  gramm: sg,f,nom,comp
 -flex: <0>.емъ//<0>.ем//<0>.омь//<0>.омъ//<0>.ом//<0>.ѣмъ//<0>.ѣм
  gramm: sg,n,loc
 -flex: <0>.е//<0>.ѣ
  gramm: sg,f,dat,brev
 -flex: <0>.//<0>.ъ
  gramm: sg,m,acc,brev
 -flex: <0>.ьшихъ//<0>.ѣьшихъ//<0>.ьших//<0>.ѣьших//<0>.еьшихъ//<0>.еьших//<0>.аиших//<0>.аишихъ
  gramm: pl,n,loc,comp
 -flex: <0>.еи//<0>.ѣи
  gramm: sg,n,acc,comp,brev
 -flex: <0>.аиши//<0>.ьши//<0>.еьши//<0>.ѣьши
  gramm: du,f,nom,comp,brev
 -flex: <0>.амъ//<0>.ам//<0>.ым//<0>.ымъ
  gramm: pl,f,dat,brev
 -flex: <0>.еьши//<0>.ѣьши//<0>.ьшими//<0>.ьши//<0>.аишими//<0>.аиши//<0>.ѣьшими//<0>.еьшими
  gramm: pl,m,ins,comp,brev
 -flex: <0>.ьшемь//<0>.аишемъ//<0>.аишем//<0>.ьшимъ//<0>.аишимъ//<0>.аишим//<0>.ьшемъ//<0>.аишемь//<0>.ьшим//<0>.ѣьшимъ//<0>.ѣьшим//<0>.еьшим//<0>.еьшимъ//<0>.еьшемъ//<0>.еьшемь//<0>.ѣьшемь//<0>.еьшем//<0>.ѣьшемъ//<0>.ѣьшем//<0>.ьшем
  gramm: sg,n,ins,comp,brev
 -flex: <0>.еьшу//<0>.аишу//<0>.ьшю//<0>.ѣьшу//<0>.ьшу//<0>.ѣьшю//<0>.еьшю//<0>.аишю
  gramm: sg,m,dat,comp,brev
 -flex: <0>.аиша//<0>.ьша//<0>.еьша//<0>.ѣьша
  gramm: sg,m,acc,comp,brev,anim
 -flex: <0>.ыма
  gramm: du,m,ins
 -flex: <0>.аиша//<0>.ьша//<0>.еьша//<0>.ѣьша
  gramm: du,m,nom,comp,brev
 -flex: <0>.аишемъ//<0>.аишем//<0>.ьшемъ//<0>.еьшем//<0>.еьшемъ//<0>.ѣьшемъ//<0>.ѣьшем//<0>.ьшем
  gramm: sg,n,loc,comp
 -flex: <0>.аиши//<0>.ьши//<0>.еьши//<0>.ѣьши
  gramm: du,n,acc,comp,brev
 -flex: <0>.ѣьшема//<0>.еьшема//<0>.ѣьшима//<0>.еьшима//<0>.ьшима//<0>.аишема//<0>.ьшема//<0>.аишима
  gramm: du,n,dat,comp,brev
 -flex: <0>.аиша//<0>.ьша//<0>.еьша//<0>.ѣьша
  gramm: sg,m,gen,comp,brev
 -flex: <0>.ыя//<0>.ые//<0>.ыѣ//<0>.ыа
  gramm: pl,f,nom
 -flex: <0>.у
  gramm: du,n,gen,brev
 -flex: <0>.о
  gramm: sg,n,nom,brev
 -flex: <0>.ою
  gramm: sg,f,ins
 -flex: <0>.ую//<0>.ою
  gramm: du,f,gen
 -flex: <0>.ыхъ//<0>.ых
  gramm: pl,n,gen
 -flex: <0>.ѣьшѣѣ//<0>.аишее//<0>.еьшее//<0>.ьшѣѣ//<0>.ѣьшыа//<0>.ьшыа//<0>.аишыя//<0>.аишыа//<0>.еьшыя//<0>.ѣьшыя//<0>.ьшее//<0>.ьшыя//<0>.еьшыа//<0>.аишѣѣ
  gramm: pl,f,nom,comp
 -flex: <0>.а
  gramm: du,m,acc,brev
 -flex: <0>.ому
  gramm: sg,n,dat
 -flex: <0>.аишяма//<0>.ьшяма//<0>.еьшяма//<0>.ѣьшима//<0>.ѣьшяма//<0>.еьшима//<0>.ьшима//<0>.аишима
  gramm: du,f,dat,comp,brev
 -flex: <0>.аишему//<0>.еьшему//<0>.ѣьшему//<0>.ьшему
  gramm: sg,n,dat,comp
 -flex: <0>.еьшу//<0>.аишу//<0>.ьшю//<0>.ѣьшу//<0>.ьшу//<0>.ѣьшю//<0>.еьшю//<0>.аишю
  gramm: du,n,loc,comp,brev
 -flex: <0>.ую//<0>.ою
  gramm: du,n,gen
 -flex: <0>.еьшях//<0>.ьшях//<0>.ьшяхъ//<0>.ьшихъ//<0>.ѣьшяхъ//<0>.ѣьшях//<0>.ѣьшихъ//<0>.аишяхъ//<0>.ьших//<0>.ѣьших//<0>.еьшихъ//<0>.еьших//<0>.аишях//<0>.еьшяхъ//<0>.аиших//<0>.аишихъ
  gramm: pl,f,loc,comp,brev
 -flex: <0>.аишa//<0>.еьшa//<0>.ѣьшa//<0>.ьшa
  gramm: pl,n,nom,comp,brev
 -flex: <0>.еьшии//<0>.аишии//<0>.ьшии//<0>.ѣьшии
  gramm: du,n,nom,comp
 -flex: <0>.ыми
  gramm: pl,m,ins
 -flex: <0>.ыма//<0>.ама
  gramm: du,f,dat,brev
 -flex: <0>.аго//<0>.ого
  gramm: sg,m,gen
 -flex: <0>.ьшихъ//<0>.ѣьшихъ//<0>.ьших//<0>.ѣьших//<0>.еьшихъ//<0>.еьших//<0>.аиших//<0>.аишихъ
  gramm: pl,m,gen,comp
 -flex: <0>.аго//<0>.ого
  gramm: sg,m,acc,anim
 -flex: <0>.ыма
  gramm: du,f,dat
 -flex: <0>.ымъ//<0>.ым
  gramm: pl,n,dat
 -flex: <0>.ом//<0>.ымъ//<0>.ым//<0>.омъ
  gramm: pl,n,dat,brev
 -flex: <0>.а
  gramm: sg,n,gen,brev
 -flex: <0>.ьшым//<0>.ьшимъ//<0>.аишимъ//<0>.аишим//<0>.ѣьшым//<0>.ьшим//<0>.ѣьшимъ//<0>.ѣьшим//<0>.еьшим//<0>.еьшимъ//<0>.еьшымъ//<0>.еьшым//<0>.ьшымъ//<0>.аишым//<0>.ѣьшымъ//<0>.аишымъ
  gramm: pl,m,dat,comp
 -flex: <0>.ымъ//<0>.ым//<0>.ымь
  gramm: sg,n,ins
 -flex: <0>.еьшу//<0>.аишу//<0>.ьшю//<0>.ѣьшу//<0>.ьшу//<0>.ѣьшю//<0>.еьшю//<0>.аишю
  gramm: du,f,loc,comp,brev
 -flex: <0>.е//<0>.ѣ
  gramm: du,n,nom,brev
 -flex: <0>.ая
  gramm: pl,n,acc
 -flex: <0>.еи//<0>.ѣи
  gramm: du,f,acc
 -flex: <0>.ыма
  gramm: du,m,dat
 -flex: <0>.аишѣ//<0>.ѣьшѣ//<0>.ьшѣ//<0>.ьши//<0>.аише//<0>.еьше//<0>.аиши//<0>.еьши//<0>.ѣьши//<0>.ьше
  gramm: sg,f,gen,comp,brev
 -flex: <0>.ыма
  gramm: du,n,ins
 -flex: <0>.е//<0>.ѣ
  gramm: du,f,nom,brev
 -flex: <0>.ыя//<0>.ые//<0>.ыѣ//<0>.ыа
  gramm: pl,m,acc
 -flex: <0>.ьшихъ//<0>.ѣьшихъ//<0>.ьших//<0>.ѣьших//<0>.еьшихъ//<0>.еьших//<0>.аиших//<0>.аишихъ
  gramm: pl,f,gen,comp
 -flex: <0>.у
  gramm: sg,m,dat,brev
 -flex: <0>.ѣьшяя//<0>.ѣьшая//<0>.еьшаа//<0>.аишяа//<0>.еьшяя//<0>.ьшаа//<0>.ѣьшаа//<0>.ьшяя//<0>.аишаа//<0>.ьшая//<0>.аишая//<0>.еьшая//<0>.ѣьшяа//<0>.аишяя//<0>.еьшяа
  gramm: pl,n,acc,comp
 -flex: <0>.еьшии//<0>.аишии//<0>.ьшии//<0>.ѣьшии
  gramm: du,f,acc,comp
 -flex: <0>.ыми//<0>.ы
  gramm: pl,m,ins,brev
 -flex: <0>.ыхъ//<0>.ых//<0>.//<0>.ъ
  gramm: pl,f,gen,brev
 -flex: <0>.аишую//<0>.ьшую//<0>.ѣьшую//<0>.ѣьшею//<0>.аишею//<0>.ьшею//<0>.еьшею//<0>.еьшую
  gramm: du,n,loc,comp
 -flex: <0>.ом//<0>.омь//<0>.ымъ//<0>.ым//<0>.омъ
  gramm: sg,n,ins,brev
 -flex: <0>.ьшихъ//<0>.ѣьшихъ//<0>.ьших//<0>.ѣьших//<0>.еьшихъ//<0>.еьших//<0>.аиших//<0>.аишихъ
  gramm: pl,n,gen,comp
 -flex: <0>.ьшими//<0>.ѣьшими//<0>.еьшими//<0>.аишими
  gramm: pl,f,ins,comp
 -flex: <0>.аиша//<0>.ьша//<0>.еьша//<0>.ѣьша
  gramm: du,m,acc,comp,brev
 -flex: <0>.аишею//<0>.ьшею//<0>.еьшею//<0>.ѣьшею
  gramm: sg,f,ins,comp,brev
 -flex: <0>.еьшу//<0>.аишу//<0>.ьшю//<0>.ѣьшу//<0>.ьшу//<0>.ѣьшю//<0>.еьшю//<0>.аишю
  gramm: du,m,acc,comp,brev,anim
 -flex: <0>.ы
  gramm: sg,f,gen,brev
 -flex: <0>.аиша//<0>.ьша//<0>.еьша//<0>.ѣьша
  gramm: sg,f,nom,comp,brev
 -flex: <0>.ьшима//<0>.ѣьшима//<0>.еьшима//<0>.аишима
  gramm: du,n,ins,comp
 -flex: <0>.ей//<0>.ои//<0>.ой//<0>.ѣй
  gramm: sg,f,dat
 -flex: <0>.еьшу//<0>.аишу//<0>.ьшю//<0>.ѣьшу//<0>.ьшу//<0>.ѣьшю//<0>.еьшю//<0>.аишю
  gramm: du,m,gen,comp,brev
 -flex: <0>.аиши//<0>.ьши//<0>.еьши//<0>.ѣьши
  gramm: du,n,nom,comp,brev
 -flex: <0>.ымъ//<0>.ым
  gramm: pl,m,dat
 -flex: <0>.еи//<0>.ѣи
  gramm: sg,m,nom,comp,brev
 -flex: <0>.ѣе//<0>.ее
  gramm: sg,n,nom,comp,brev
 -flex: <0>.ыма//<0>.ома
  gramm: du,m,ins,brev
 -flex: <0>.у
  gramm: du,f,gen,brev
 -flex: <0>.еьшии//<0>.аишии//<0>.ьшии//<0>.ѣьшии
  gramm: pl,m,nom,comp
 -flex: <0>.аишую//<0>.ьшую//<0>.ѣьшую//<0>.ѣьшею//<0>.аишею//<0>.ьшею//<0>.еьшею//<0>.еьшую
  gramm: du,f,gen,comp
 -flex: <0>.ымъ//<0>.ым//<0>.ымь
  gramm: sg,m,ins
 -flex: <0>.ѣьшего//<0>.ьшаго//<0>.аишаго//<0>.еьшево//<0>.еьшего//<0>.аишего//<0>.еьшаго//<0>.ѣьшаго//<0>.ѣьшево//<0>.ьшево//<0>.ьшего
  gramm: sg,m,gen,comp
 -flex: <0>.ьшима//<0>.ѣьшима//<0>.еьшима//<0>.аишима
  gramm: du,f,dat,comp
 -flex: <0>.ыми
  gramm: pl,f,ins
 -flex: <0>.аишѣ//<0>.ѣьшѣ//<0>.ьшѣ//<0>.ьши//<0>.аише//<0>.еьше//<0>.аиши//<0>.еьши//<0>.ѣьши//<0>.ьше
  gramm: pl,f,acc,comp,brev
 -flex: <0>.ый//<0>.ыи
  gramm: sg,m,acc
 -flex: <0>.ыхъ//<0>.ых//<0>.//<0>.ъ
  gramm: pl,n,gen,brev
 -flex: <0>.ьшым//<0>.аишем//<0>.ьшемъ//<0>.аишемъ//<0>.ѣьшемъ//<0>.ѣьшымъ//<0>.ѣьшым//<0>.еьшем//<0>.еьшемъ//<0>.еьшымъ//<0>.еьшым//<0>.ьшымъ//<0>.аишымъ//<0>.аишым//<0>.ѣьшем//<0>.ьшем
  gramm: pl,n,dat,comp,brev
 -flex: <0>.аиши//<0>.ьши//<0>.еьши//<0>.ѣьши
  gramm: sg,m,loc,comp,brev
 -flex: <0>.ое
  gramm: sg,n,nom
 -flex: <0>.ыми//<0>.ы
  gramm: pl,n,ins,brev
 -flex: <0>.ьшым//<0>.ьшимъ//<0>.аишимъ//<0>.аишим//<0>.ѣьшым//<0>.ьшим//<0>.ѣьшимъ//<0>.ѣьшим//<0>.еьшим//<0>.еьшимъ//<0>.еьшымъ//<0>.еьшым//<0>.ьшымъ//<0>.аишым//<0>.ѣьшымъ//<0>.аишымъ
  gramm: pl,n,dat,comp
 -flex: <0>.еи//<0>.ѣи
  gramm: sg,n,acc,comp
 -flex: <0>.ы
  gramm: pl,f,acc,brev
 -flex: <0>.у
  gramm: du,m,gen,brev
 -flex: <0>.е//<0>.ѣ
  gramm: sg,f,loc,brev
 -flex: <0>.еьшу//<0>.аишу//<0>.ьшю//<0>.ѣьшу//<0>.ьшу//<0>.ѣьшю//<0>.еьшю//<0>.аишю
  gramm: du,m,loc,comp,brev
 -flex: <0>.аиша//<0>.ьша//<0>.еьша//<0>.ѣьша
  gramm: sg,n,gen,comp,brev
 -flex: <0>.ей//<0>.ои//<0>.ой//<0>.ѣй
  gramm: sg,f,loc
 -flex: <0>.ии
  gramm: pl,m,nom
 -flex: <0>.аишимь//<0>.ьшимъ//<0>.аишимъ//<0>.аишим//<0>.ьшим//<0>.ѣьшимъ//<0>.ѣьшим//<0>.еьшим//<0>.еьшимъ//<0>.еьшимь//<0>.ѣьшимь//<0>.ьшимь
  gramm: sg,m,ins,comp
 -flex: <0>.ѣьшѣѣ//<0>.аишее//<0>.еьшее//<0>.ьшѣѣ//<0>.ѣьшыа//<0>.ьшыа//<0>.аишыя//<0>.аишыа//<0>.еьшыя//<0>.ѣьшыя//<0>.ьшее//<0>.ьшыя//<0>.еьшыа//<0>.аишѣѣ
  gramm: pl,m,acc,comp
 -flex: <0>.ая
  gramm: sg,f,nom
 -flex: <0>.е//<0>.ѣ
  gramm: du,f,acc,brev
 -flex: <0>.ьшым//<0>.аишем//<0>.ьшемъ//<0>.аишемъ//<0>.ѣьшемъ//<0>.ѣьшымъ//<0>.ѣьшым//<0>.еьшем//<0>.еьшемъ//<0>.еьшымъ//<0>.еьшым//<0>.ьшымъ//<0>.аишымъ//<0>.аишым//<0>.ѣьшем//<0>.ьшем
  gramm: pl,m,dat,comp,brev
 -flex: <0>.аишую//<0>.ьшую//<0>.ѣьшую//<0>.ѣьшею//<0>.аишею//<0>.ьшею//<0>.еьшею//<0>.еьшую
  gramm: du,m,acc,comp,anim
 -flex: <0>.ьшым//<0>.ьшимъ//<0>.аишимъ//<0>.аишим//<0>.ѣьшым//<0>.ьшим//<0>.ѣьшимъ//<0>.ѣьшим//<0>.еьшим//<0>.еьшимъ//<0>.еьшымъ//<0>.еьшым//<0>.ьшымъ//<0>.аишым//<0>.ѣьшымъ//<0>.аишымъ
  gramm: pl,f,dat,comp
 -flex: <0>.аишa//<0>.еьшa//<0>.аишѣ//<0>.ѣьшa//<0>.ѣьшѣ//<0>.ьшѣ//<0>.ьшa//<0>.аише//<0>.еьше//<0>.ьше
  gramm: pl,n,acc,comp,brev
 -flex: <0>.ѣьшема//<0>.еьшема//<0>.ѣьшима//<0>.еьшима//<0>.ьшима//<0>.аишема//<0>.ьшема//<0>.аишима
  gramm: du,n,ins,comp,brev
 -flex: <0>.а
  gramm: pl,n,nom,brev
 -flex: <0>.аишям//<0>.ьшым//<0>.ѣьшым//<0>.аишым//<0>.ѣьшымъ//<0>.ѣьшямъ//<0>.еьшямъ//<0>.ѣьшям//<0>.еьшымъ//<0>.еьшым//<0>.ьшымъ//<0>.еьшям//<0>.аишямъ//<0>.ьшямъ//<0>.ьшям//<0>.аишымъ
  gramm: pl,f,dat,comp,brev
 -flex: <0>.ьшима//<0>.ѣьшима//<0>.еьшима//<0>.аишима
  gramm: du,m,dat,comp
 -flex: <0>.а
  gramm: sg,m,acc,brev,anim
 -flex: <0>.ыма//<0>.ама
  gramm: du,f,ins,brev
 -flex: <0>.о
  gramm: sg,n,acc,brev
 -flex: <0>.ыя//<0>.ое//<0>.ыа//<0>.оѣ
  gramm: sg,f,gen
 -flex: <0>.а//<0>.ы
  gramm: pl,n,acc,brev
 -flex: <0>.ая
  gramm: du,m,acc
 -flex: <0>.еьшу//<0>.аишу//<0>.ьшю//<0>.ѣьшу//<0>.ьшу//<0>.ѣьшю//<0>.еьшю//<0>.аишю
  gramm: du,f,gen,comp,brev
 -flex: <0>.ьшь//<0>.ьшихъ//<0>.ѣьшь//<0>.аишь//<0>.ѣьшихъ//<0>.еьшь//<0>.ьших//<0>.ѣьших//<0>.еьшихъ//<0>.еьших//<0>.аиших//<0>.аишихъ
  gramm: pl,n,gen,comp,brev
 -flex: <0>.ыхъ//<0>.ых//<0>.ах//<0>.ахъ
  gramm: pl,f,loc,brev
 -flex: <0>.ыма
  gramm: du,n,dat
 -flex: <0>.ую//<0>.ою
  gramm: du,n,loc
 -flex: <0>.у
  gramm: sg,n,dat,brev
 -flex: <0>.ьшюю//<0>.аишую//<0>.еьшюю//<0>.ьшую//<0>.ѣьшую//<0>.ѣьшюю//<0>.аишюю//<0>.еьшую
  gramm: sg,f,acc,comp
 -flex: <0>.ому
  gramm: sg,m,dat
 -flex: <0>.ьшима//<0>.ѣьшима//<0>.еьшима//<0>.аишима
  gramm: du,f,ins,comp
 -flex: <0>.аиши//<0>.ьши//<0>.еьши//<0>.ѣьши
  gramm: du,f,acc,comp,brev
 -flex: <0>.ом//<0>.омь//<0>.ымъ//<0>.ым//<0>.омъ
  gramm: sg,m,ins,brev
 -flex: <0>.еьшу//<0>.аишу//<0>.ьшю//<0>.ѣьшу//<0>.ьшу//<0>.ѣьшю//<0>.еьшю//<0>.аишю
  gramm: sg,f,acc,comp,brev
 -flex: <0>.аишеи//<0>.аишей//<0>.еьшей//<0>.еьшеи//<0>.ѣьшей//<0>.ѣьшеи//<0>.ьшей//<0>.ьшеи
  gramm: sg,f,loc,comp
 -flex: <0>.ьшими//<0>.ѣьшими//<0>.еьшими//<0>.аишими
  gramm: pl,n,ins,comp
 -flex: <0>.ая
  gramm: du,m,nom
 -flex: <0>.у
  gramm: du,m,loc,brev
 -flex: <0>.ѣьшяя//<0>.ѣьшая//<0>.еьшаа//<0>.аишяа//<0>.еьшяя//<0>.ьшаа//<0>.ѣьшаа//<0>.ьшяя//<0>.аишаа//<0>.ьшая//<0>.аишая//<0>.еьшая//<0>.ѣьшяа//<0>.аишяя//<0>.еьшяа
  gramm: du,m,acc,comp
 -flex: <0>.аиши//<0>.ьши//<0>.еьши//<0>.ѣьши
  gramm: pl,m,nom,comp,brev
 -flex: <0>.еи//<0>.ѣи
  gramm: du,n,acc
 -flex: <0>.аишяма//<0>.ьшяма//<0>.еьшяма//<0>.ѣьшима//<0>.ѣьшяма//<0>.еьшима//<0>.ьшима//<0>.аишима
  gramm: du,f,ins,comp,brev
 -flex: <0>.ьшихъ//<0>.ѣьшихъ//<0>.ьших//<0>.ѣьших//<0>.еьшихъ//<0>.еьших//<0>.аиших//<0>.аишихъ
  gramm: pl,f,loc,comp
 -flex: <0>.ьшемь//<0>.аишемъ//<0>.аишем//<0>.ьшимъ//<0>.аишимъ//<0>.аишим//<0>.ьшемъ//<0>.аишемь//<0>.ьшим//<0>.ѣьшимъ//<0>.ѣьшим//<0>.еьшим//<0>.еьшимъ//<0>.еьшемъ//<0>.еьшемь//<0>.ѣьшемь//<0>.еьшем//<0>.ѣьшемъ//<0>.ѣьшем//<0>.ьшем
  gramm: sg,m,ins,comp,brev
 -flex: <0>.еи//<0>.ѣи
  gramm: sg,m,nom,comp
 -flex: <0>.ьшима//<0>.ѣьшима//<0>.еьшима//<0>.аишима
  gramm: du,n,dat,comp
 -flex: <0>.аго//<0>.ого
  gramm: sg,n,gen
 -flex: <0>.еи//<0>.ѣи
  gramm: du,f,nom
 -flex: <0>.ая
  gramm: pl,n,nom
 -flex: <0>.ьшь//<0>.ьшихъ//<0>.ѣьшь//<0>.аишь//<0>.ѣьшихъ//<0>.еьшь//<0>.ьших//<0>.ѣьших//<0>.еьшихъ//<0>.еьших//<0>.аиших//<0>.аишихъ
  gramm: pl,m,gen,comp,brev
 -flex: <0>.аишую//<0>.ьшую//<0>.ѣьшую//<0>.ѣьшею//<0>.аишею//<0>.ьшею//<0>.еьшею//<0>.еьшую
  gramm: du,m,gen,comp
 -flex: <0>.ыхъ//<0>.ых
  gramm: pl,m,gen
 -flex: <0>.ыя//<0>.ые//<0>.ыѣ//<0>.ыа
  gramm: pl,f,acc
 -flex: <0>.ѣьшѣѣ//<0>.аишее//<0>.еьшее//<0>.ьшѣѣ//<0>.ѣьшыа//<0>.ьшыа//<0>.аишыя//<0>.аишыа//<0>.еьшыя//<0>.ѣьшыя//<0>.ьшее//<0>.ьшыя//<0>.еьшыа//<0>.аишѣѣ
  gramm: pl,f,acc,comp
 -flex: <0>.ую//<0>.ою
  gramm: du,m,gen
 -flex: <0>.ѣьшема//<0>.еьшема//<0>.ѣьшима//<0>.еьшима//<0>.ьшима//<0>.аишема//<0>.ьшема//<0>.аишима
  gramm: du,m,ins,comp,brev
 -flex: <0>.ыхъ//<0>.ых
  gramm: pl,f,gen
 -flex: <0>.ьшими//<0>.ѣьшими//<0>.еьшими//<0>.аишими
  gramm: pl,m,ins,comp
 -flex: <0>.ыхъ//<0>.ых//<0>.ах//<0>.ахъ
  gramm: pl,n,loc,brev
 -flex: <0>.у
  gramm: du,f,loc,brev
 -flex: <0>.е//<0>.ѣ
  gramm: sg,n,loc,brev
 -flex: <0>.ый//<0>.ыи
  gramm: sg,m,nom
 -flex: <0>.аишую//<0>.ьшую//<0>.ѣьшую//<0>.ѣьшею//<0>.аишею//<0>.ьшею//<0>.еьшею//<0>.еьшую
  gramm: du,m,loc,comp
 -flex: <0>.аиши//<0>.ьши//<0>.еьши//<0>.ѣьши
  gramm: sg,f,dat,comp,brev
 -flex: <0>.аишую//<0>.ьшую//<0>.ѣьшую//<0>.ѣьшею//<0>.аишею//<0>.ьшею//<0>.еьшею//<0>.еьшую
  gramm: du,n,gen,comp
 -flex: <0>.ыхъ//<0>.ых
  gramm: pl,m,loc
 -flex: <0>.ѣьшего//<0>.ьшаго//<0>.аишаго//<0>.еьшево//<0>.еьшего//<0>.аишего//<0>.еьшаго//<0>.ѣьшаго//<0>.ѣьшево//<0>.ьшево//<0>.ьшего
  gramm: sg,n,gen,comp
 -flex: <0>.е//<0>.ѣ
  gramm: du,n,acc,brev
 -flex: <0>.еьши//<0>.ѣьши//<0>.ьшими//<0>.ьши//<0>.аишими//<0>.аиши//<0>.ѣьшими//<0>.еьшими
  gramm: pl,n,ins,comp,brev
 -flex: <0>.ѣьшяя//<0>.ѣьшая//<0>.еьшаа//<0>.аишяа//<0>.еьшяя//<0>.ьшаа//<0>.ѣьшаа//<0>.ьшяя//<0>.аишаа//<0>.ьшая//<0>.аишая//<0>.еьшая//<0>.ѣьшяа//<0>.аишяя//<0>.еьшяа
  gramm: du,m,nom,comp
 -flex: <0>.ом//<0>.ымъ//<0>.ым//<0>.омъ
  gramm: pl,m,dat,brev
 -flex: <0>.еьшу//<0>.аишу//<0>.ьшю//<0>.ѣьшу//<0>.ьшу//<0>.ѣьшю//<0>.еьшю//<0>.аишю
  gramm: du,n,gen,comp,brev
 -flex: <0>.емъ//<0>.ем//<0>.омь//<0>.омъ//<0>.ом//<0>.ѣмъ//<0>.ѣм
  gramm: sg,m,loc
 -flex: <0>.ы
  gramm: pl,f,nom,brev
 -flex: <0>.ыхъ//<0>.ых//<0>.//<0>.ъ
  gramm: pl,m,gen,brev
 -flex: <0>.а
  gramm: sg,f,nom,brev
 -flex: <0>.ымъ//<0>.ым
  gramm: pl,f,dat
 -flex: <0>.аишимь//<0>.ьшимъ//<0>.аишимъ//<0>.аишим//<0>.ьшим//<0>.ѣьшимъ//<0>.ѣьшим//<0>.еьшим//<0>.еьшимъ//<0>.еьшимь//<0>.ѣьшимь//<0>.ьшимь
  gramm: sg,n,ins,comp
 -flex: <0>.еьшу//<0>.аишу//<0>.ьшю//<0>.ѣьшу//<0>.ьшу//<0>.ѣьшю//<0>.еьшю//<0>.аишю
  gramm: sg,n,dat,comp,brev
 -flex: <0>.а
  gramm: sg,m,gen,brev
 -flex: <0>.ы
  gramm: pl,m,acc,brev
 -flex: <0>.аишемъ//<0>.аишем//<0>.ьшемъ//<0>.еьшем//<0>.еьшемъ//<0>.ѣьшемъ//<0>.ѣьшем//<0>.ьшем
  gramm: sg,m,loc,comp
 -flex: <0>.еьшями//<0>.еьши//<0>.аишями//<0>.ьшями//<0>.ѣьши//<0>.ьшими//<0>.ьши//<0>.аишими//<0>.аиши//<0>.ѣьшими//<0>.ѣьшями//<0>.еьшими
  gramm: pl,f,ins,comp,brev
 -flex: <0>.ѣхъ//<0>.ѣх//<0>.ыхъ//<0>.ых//<0>.ех//<0>.ехъ
  gramm: pl,m,loc,brev
 -flex: <0>.аиши//<0>.ьши//<0>.еьши//<0>.ѣьши
  gramm: sg,f,loc,comp,brev
-paradigm: A1s
 -flex: <0>.еьшии//<0>.аишии//<0>.ьшии//<0>.ѣьшии
  gramm: du,n,acc,comp
 -flex: <0>.ѣе//<0>.ее
  gramm: sg,n,nom,comp
 -flex: <0>.ую//<0>.ею
  gramm: du,m,acc,anim
 -flex: <0>.ю//<0>.у
  gramm: du,n,loc,brev
 -flex: <0>.ѣьшего//<0>.ьшаго//<0>.аишаго//<0>.еьшево//<0>.еьшего//<0>.аишего//<0>.еьшаго//<0>.ѣьшаго//<0>.ѣьшево//<0>.ьшево//<0>.ьшего
  gramm: sg,m,acc,comp,anim
 -flex: <0>.аишѣ//<0>.ѣьшѣ//<0>.ьшѣ//<0>.ьши//<0>.аише//<0>.еьше//<0>.аиши//<0>.еьши//<0>.ѣьши//<0>.ьше
  gramm: pl,m,acc,comp,brev
 -flex: <0>.аиши//<0>.ьши//<0>.еьши//<0>.ѣьши
  gramm: sg,n,loc,comp,brev
 -flex: <0>.аишему//<0>.еьшему//<0>.ѣьшему//<0>.ьшему
  gramm: sg,m,dat,comp
 -flex: <0>.ее
  gramm: sg,n,acc
 -flex: <0>.ѣе//<0>.ее
  gramm: sg,n,acc,comp
 -flex: <0>.ѣе//<0>.ее
  gramm: sg,n,acc,comp,brev
 -flex: <0>.ю//<0>.у
  gramm: du,m,acc,brev,anim
 -flex: <0>.аишую//<0>.ьшую//<0>.ѣьшую//<0>.ѣьшею//<0>.аишею//<0>.ьшею//<0>.еьшею//<0>.еьшую
  gramm: du,f,loc,comp
 -flex: <0>.ьшихъ//<0>.ѣьшихъ//<0>.ьших//<0>.ѣьших//<0>.еьшихъ//<0>.еьших//<0>.аиших//<0>.аишихъ
  gramm: pl,m,loc,comp,brev
 -flex: <0>.има//<0>.ема
  gramm: du,m,dat,brev
 -flex: <0>.ими//<0>.ями//<0>.и
  gramm: pl,f,ins,brev
 -flex: <0>.еьшях//<0>.ьшях//<0>.ьшяхъ//<0>.ьшихъ//<0>.ѣьшяхъ//<0>.ѣьшях//<0>.ѣьшихъ//<0>.аишяхъ//<0>.ьших//<0>.ѣьших//<0>.еьшихъ//<0>.еьших//<0>.аишях//<0>.еьшяхъ//<0>.аиших//<0>.аишихъ
  gramm: pl,n,loc,comp,brev
 -flex: <0>.и
  gramm: pl,m,nom,brev
 -flex: <0>.ихъ//<0>.их
  gramm: pl,f,loc
 -flex: <0>.има//<0>.ема
  gramm: du,n,dat,brev
 -flex: <0>.ею
  gramm: sg,f,ins,brev
 -flex: <0>.ую//<0>.ею
  gramm: du,m,loc
 -flex: <0>.и
  gramm: sg,m,loc,brev
 -flex: <0>.ьшихъ//<0>.ѣьшихъ//<0>.ьших//<0>.ѣьших//<0>.еьшихъ//<0>.еьших//<0>.аиших//<0>.аишихъ
  gramm: pl,m,loc,comp
 -flex: <0>.ихъ//<0>.их
  gramm: pl,n,loc
 -flex: <0>.ую//<0>.ею
  gramm: du,f,loc
 -flex: <0>.аишѣ//<0>.ѣьшѣ//<0>.ьшѣ//<0>.ьши//<0>.аише//<0>.еьше//<0>.аиши//<0>.еьши//<0>.ѣьши//<0>.ьше
  gramm: pl,f,nom,comp,brev
 -flex: <0>.аишеи//<0>.аишей//<0>.еьшей//<0>.еьшеи//<0>.ѣьшей//<0>.ѣьшеи//<0>.ьшей//<0>.ьшеи
  gramm: sg,f,dat,comp
 -flex: <0>.еьшиа//<0>.ьшеѣ//<0>.ѣьшеѣ//<0>.ьшиа//<0>.ѣьшиа//<0>.еьшее//<0>.аишиа//<0>.аишее//<0>.аишеѣ//<0>.ьшее//<0>.ѣьшия//<0>.ьшия//<0>.аишия//<0>.еьшия
  gramm: sg,f,gen,comp
 -flex: <0>.ую//<0>.юю
  gramm: sg,f,acc
 -flex: <0>.ьшима//<0>.ѣьшима//<0>.еьшима//<0>.аишима
  gramm: du,m,ins,comp
 -flex: <0>.ю//<0>.у
  gramm: sg,f,acc,brev
 -flex: <0>.ьшь//<0>.ьшихъ//<0>.ѣьшь//<0>.аишь//<0>.ѣьшихъ//<0>.еьшь//<0>.ьших//<0>.ѣьших//<0>.еьшихъ//<0>.еьших//<0>.аиших//<0>.аишихъ
  gramm: pl,f,gen,comp,brev
 -flex: <0>.ѣьшема//<0>.еьшема//<0>.ѣьшима//<0>.еьшима//<0>.ьшима//<0>.аишема//<0>.ьшема//<0>.аишима
  gramm: du,m,dat,comp,brev
 -flex: <0>.еьшии//<0>.аишии//<0>.ьшии//<0>.ѣьшии
  gramm: du,f,nom,comp
 -flex: <0>.ѣьшяя//<0>.ѣьшая//<0>.еьшаа//<0>.аишяа//<0>.еьшяя//<0>.ьшаа//<0>.ѣьшаа//<0>.ьшяя//<0>.аишаа//<0>.ьшая//<0>.аишая//<0>.еьшая//<0>.ѣьшяа//<0>.аишяя//<0>.еьшяа
  gramm: pl,n,nom,comp
 -flex: <0>.ии
  gramm: du,n,nom
 -flex: <0>.има//<0>.ема
  gramm: du,n,ins,brev
 -flex: <0>.ь
  gramm: sg,m,nom,brev
 -flex: <0>.аишею//<0>.ьшею//<0>.еьшею//<0>.ѣьшею
  gramm: sg,f,ins,comp
 -flex: <0>.има
  gramm: du,f,ins
 -flex: <0>.ими
  gramm: pl,n,ins
 -flex: <0>.а
  gramm: du,m,nom,brev
 -flex: <0>.ѣьшая//<0>.еьшаа//<0>.ѣьшаа//<0>.аишаа//<0>.ьшая//<0>.аишая//<0>.еьшая
  gramm: sg,f,nom,comp
 -flex: <0>.емъ//<0>.ем
  gramm: sg,n,loc
 -flex: <0>.и
  gramm: sg,f,dat,brev
 -flex: <0>.ь
  gramm: sg,m,acc,brev
 -flex: <0>.ьшихъ//<0>.ѣьшихъ//<0>.ьших//<0>.ѣьших//<0>.еьшихъ//<0>.еьших//<0>.аиших//<0>.аишихъ
  gramm: pl,n,loc,comp
 -flex: <0>.еи//<0>.ѣи
  gramm: sg,n,acc,comp,brev
 -flex: <0>.аиши//<0>.ьши//<0>.еьши//<0>.ѣьши
  gramm: du,f,nom,comp,brev
 -flex: <0>.ымъ//<0>.ым//<0>.ямъ//<0>.ям
  gramm: pl,f,dat,brev
 -flex: <0>.еьши//<0>.ѣьши//<0>.ьшими//<0>.ьши//<0>.аишими//<0>.аиши//<0>.ѣьшими//<0>.еьшими
  gramm: pl,m,ins,comp,brev
 -flex: <0>.ьшемь//<0>.аишемъ//<0>.аишем//<0>.ьшимъ//<0>.аишимъ//<0>.аишим//<0>.ьшемъ//<0>.аишемь//<0>.ьшим//<0>.ѣьшимъ//<0>.ѣьшим//<0>.еьшим//<0>.еьшимъ//<0>.еьшемъ//<0>.еьшемь//<0>.ѣьшемь//<0>.еьшем//<0>.ѣьшемъ//<0>.ѣьшем//<0>.ьшем
  gramm: sg,n,ins,comp,brev
 -flex: <0>.еьшу//<0>.аишу//<0>.ьшю//<0>.ѣьшу//<0>.ьшу//<0>.ѣьшю//<0>.еьшю//<0>.аишю
  gramm: sg,m,dat,comp,brev
 -flex: <0>.аиша//<0>.ьша//<0>.еьша//<0>.ѣьша
  gramm: sg,m,acc,comp,brev,anim
 -flex: <0>.има
  gramm: du,m,ins
 -flex: <0>.аиша//<0>.ьша//<0>.еьша//<0>.ѣьша
  gramm: du,m,nom,comp,brev
 -flex: <0>.аишемъ//<0>.аишем//<0>.ьшемъ//<0>.еьшем//<0>.еьшемъ//<0>.ѣьшемъ//<0>.ѣьшем//<0>.ьшем
  gramm: sg,n,loc,comp
 -flex: <0>.аиши//<0>.ьши//<0>.еьши//<0>.ѣьши
  gramm: du,n,acc,comp,brev
 -flex: <0>.ѣьшема//<0>.еьшема//<0>.ѣьшима//<0>.еьшима//<0>.ьшима//<0>.аишема//<0>.ьшема//<0>.аишима
  gramm: du,n,dat,comp,brev
 -flex: <0>.аиша//<0>.ьша//<0>.еьша//<0>.ѣьша
  gramm: sg,m,gen,comp,brev
 -flex: <0>.ыя//<0>.ее//<0>.ѣѣ//<0>.ыа
  gramm: pl,f,nom
 -flex: <0>.ю//<0>.у
  gramm: du,n,gen,brev
 -flex: <0>.е
  gramm: sg,n,nom,brev
 -flex: <0>.ею
  gramm: sg,f,ins
 -flex: <0>.ую//<0>.ею
  gramm: du,f,gen
 -flex: <0>.ихъ//<0>.их
  gramm: pl,n,gen
 -flex: <0>.ѣьшѣѣ//<0>.аишее//<0>.еьшее//<0>.ьшѣѣ//<0>.ѣьшыа//<0>.ьшыа//<0>.аишыя//<0>.аишыа//<0>.еьшыя//<0>.ѣьшыя//<0>.ьшее//<0>.ьшыя//<0>.еьшыа//<0>.аишѣѣ
  gramm: pl,f,nom,comp
 -flex: <0>.а
  gramm: du,m,acc,brev
 -flex: <0>.ему
  gramm: sg,n,dat
 -flex: <0>.аишяма//<0>.ьшяма//<0>.еьшяма//<0>.ѣьшима//<0>.ѣьшяма//<0>.еьшима//<0>.ьшима//<0>.аишима
  gramm: du,f,dat,comp,brev
 -flex: <0>.аишему//<0>.еьшему//<0>.ѣьшему//<0>.ьшему
  gramm: sg,n,dat,comp
 -flex: <0>.еьшу//<0>.аишу//<0>.ьшю//<0>.ѣьшу//<0>.ьшу//<0>.ѣьшю//<0>.еьшю//<0>.аишю
  gramm: du,n,loc,comp,brev
 -flex: <0>.ую//<0>.ею
  gramm: du,n,gen
 -flex: <0>.еьшях//<0>.ьшях//<0>.ьшяхъ//<0>.ьшихъ//<0>.ѣьшяхъ//<0>.ѣьшях//<0>.ѣьшихъ//<0>.аишяхъ//<0>.ьших//<0>.ѣьших//<0>.еьшихъ//<0>.еьших//<0>.аишях//<0>.еьшяхъ//<0>.аиших//<0>.аишихъ
  gramm: pl,f,loc,comp,brev
 -flex: <0>.аишa//<0>.еьшa//<0>.ѣьшa//<0>.ьшa
  gramm: pl,n,nom,comp,brev
 -flex: <0>.еьшии//<0>.аишии//<0>.ьшии//<0>.ѣьшии
  gramm: du,n,nom,comp
 -flex: <0>.ими
  gramm: pl,m,ins
 -flex: <0>.има//<0>.яма
  gramm: du,f,dat,brev
 -flex: <0>.аго//<0>.его//<0>.ево
  gramm: sg,m,gen
 -flex: <0>.ьшихъ//<0>.ѣьшихъ//<0>.ьших//<0>.ѣьших//<0>.еьшихъ//<0>.еьших//<0>.аиших//<0>.аишихъ
  gramm: pl,m,gen,comp
 -flex: <0>.аго//<0>.его//<0>.ево
  gramm: sg,m,acc,anim
 -flex: <0>.има
  gramm: du,f,dat
 -flex: <0>.имъ//<0>.им//<0>.ым//<0>.ымъ
  gramm: pl,n,dat
 -flex: <0>.ымъ//<0>.ым//<0>.емъ//<0>.ем
  gramm: pl,n,dat,brev
 -flex: <0>.а
  gramm: sg,n,gen,brev
 -flex: <0>.ьшым//<0>.ьшимъ//<0>.аишимъ//<0>.аишим//<0>.ѣьшым//<0>.ьшим//<0>.ѣьшимъ//<0>.ѣьшим//<0>.еьшим//<0>.еьшимъ//<0>.еьшымъ//<0>.еьшым//<0>.ьшымъ//<0>.аишым//<0>.ѣьшымъ//<0>.аишымъ
  gramm: pl,m,dat,comp
 -flex: <0>.имъ//<0>.им//<0>.имь
  gramm: sg,n,ins
 -flex: <0>.еьшу//<0>.аишу//<0>.ьшю//<0>.ѣьшу//<0>.ьшу//<0>.ѣьшю//<0>.еьшю//<0>.аишю
  gramm: du,f,loc,comp,brev
 -flex: <0>.и
  gramm: du,n,nom,brev
 -flex: <0>.ая//<0>.яя//<0>.аа
  gramm: pl,n,acc
 -flex: <0>.ии
  gramm: du,f,acc
 -flex: <0>.има
  gramm: du,m,dat
 -flex: <0>.аишѣ//<0>.ѣьшѣ//<0>.ьшѣ//<0>.ьши//<0>.аише//<0>.еьше//<0>.аиши//<0>.еьши//<0>.ѣьши//<0>.ьше
  gramm: sg,f,gen,comp,brev
 -flex: <0>.има
  gramm: du,n,ins
 -flex: <0>.и
  gramm: du,f,nom,brev
 -flex: <0>.ыя//<0>.ее//<0>.ѣѣ//<0>.ыа
  gramm: pl,m,acc
 -flex: <0>.ьшихъ//<0>.ѣьшихъ//<0>.ьших//<0>.ѣьших//<0>.еьшихъ//<0>.еьших//<0>.аиших//<0>.аишихъ
  gramm: pl,f,gen,comp
 -flex: <0>.ю//<0>.у
  gramm: sg,m,dat,brev
 -flex: <0>.ѣьшяя//<0>.ѣьшая//<0>.еьшаа//<0>.аишяа//<0>.еьшяя//<0>.ьшаа//<0>.ѣьшаа//<0>.ьшяя//<0>.аишаа//<0>.ьшая//<0>.аишая//<0>.еьшая//<0>.ѣьшяа//<0>.аишяя//<0>.еьшяа
  gramm: pl,n,acc,comp
 -flex: <0>.еьшии//<0>.аишии//<0>.ьшии//<0>.ѣьшии
  gramm: du,f,acc,comp
 -flex: <0>.ими//<0>.и
  gramm: pl,m,ins,brev
 -flex: <0>.ь//<0>.ихъ//<0>.их
  gramm: pl,f,gen,brev
 -flex: <0>.аишую//<0>.ьшую//<0>.ѣьшую//<0>.ѣьшею//<0>.аишею//<0>.ьшею//<0>.еьшею//<0>.еьшую
  gramm: du,n,loc,comp
 -flex: <0>.имъ//<0>.им//<0>.емъ//<0>.ем//<0>.емь
  gramm: sg,n,ins,brev
 -flex: <0>.ьшихъ//<0>.ѣьшихъ//<0>.ьших//<0>.ѣьших//<0>.еьшихъ//<0>.еьших//<0>.аиших//<0>.аишихъ
  gramm: pl,n,gen,comp
 -flex: <0>.ьшими//<0>.ѣьшими//<0>.еьшими//<0>.аишими
  gramm: pl,f,ins,comp
 -flex: <0>.аиша//<0>.ьша//<0>.еьша//<0>.ѣьша
  gramm: du,m,acc,comp,brev
 -flex: <0>.аишею//<0>.ьшею//<0>.еьшею//<0>.ѣьшею
  gramm: sg,f,ins,comp,brev
 -flex: <0>.еьшу//<0>.аишу//<0>.ьшю//<0>.ѣьшу//<0>.ьшу//<0>.ѣьшю//<0>.еьшю//<0>.аишю
  gramm: du,m,acc,comp,brev,anim
 -flex: <0>.е//<0>.и//<0>.ѣ
  gramm: sg,f,gen,brev
 -flex: <0>.аиша//<0>.ьша//<0>.еьша//<0>.ѣьша
  gramm: sg,f,nom,comp,brev
 -flex: <0>.ьшима//<0>.ѣьшима//<0>.еьшима//<0>.аишима
  gramm: du,n,ins,comp
 -flex: <0>.ей//<0>.еи
  gramm: sg,f,dat
 -flex: <0>.еьшу//<0>.аишу//<0>.ьшю//<0>.ѣьшу//<0>.ьшу//<0>.ѣьшю//<0>.еьшю//<0>.аишю
  gramm: du,m,gen,comp,brev
 -flex: <0>.аиши//<0>.ьши//<0>.еьши//<0>.ѣьши
  gramm: du,n,nom,comp,brev
 -flex: <0>.имъ//<0>.им//<0>.ым//<0>.ымъ
  gramm: pl,m,dat
 -flex: <0>.еи//<0>.ѣи
  gramm: sg,m,nom,comp,brev
 -flex: <0>.ѣе//<0>.ее
  gramm: sg,n,nom,comp,brev
 -flex: <0>.има//<0>.ема
  gramm: du,m,ins,brev
 -flex: <0>.ю//<0>.у
  gramm: du,f,gen,brev
 -flex: <0>.еьшии//<0>.аишии//<0>.ьшии//<0>.ѣьшии
  gramm: pl,m,nom,comp
 -flex: <0>.аишую//<0>.ьшую//<0>.ѣьшую//<0>.ѣьшею//<0>.аишею//<0>.ьшею//<0>.еьшею//<0>.еьшую
  gramm: du,f,gen,comp
 -flex: <0>.имъ//<0>.им//<0>.имь
  gramm: sg,m,ins
 -flex: <0>.ѣьшего//<0>.ьшаго//<0>.аишаго//<0>.еьшево//<0>.еьшего//<0>.аишего//<0>.еьшаго//<0>.ѣьшаго//<0>.ѣьшево//<0>.ьшево//<0>.ьшего
  gramm: sg,m,gen,comp
 -flex: <0>.ьшима//<0>.ѣьшима//<0>.еьшима//<0>.аишима
  gramm: du,f,dat,comp
 -flex: <0>.ими
  gramm: pl,f,ins
 -flex: <0>.аишѣ//<0>.ѣьшѣ//<0>.ьшѣ//<0>.ьши//<0>.аише//<0>.еьше//<0>.аиши//<0>.еьши//<0>.ѣьши//<0>.ьше
  gramm: pl,f,acc,comp,brev
 -flex: <0>.ии//<0>.ий
  gramm: sg,m,acc
 -flex: <0>.ь//<0>.ихъ//<0>.их
  gramm: pl,n,gen,brev
 -flex: <0>.ьшым//<0>.аишем//<0>.ьшемъ//<0>.аишемъ//<0>.ѣьшемъ//<0>.ѣьшымъ//<0>.ѣьшым//<0>.еьшем//<0>.еьшемъ//<0>.еьшымъ//<0>.еьшым//<0>.ьшымъ//<0>.аишымъ//<0>.аишым//<0>.ѣьшем//<0>.ьшем
  gramm: pl,n,dat,comp,brev
 -flex: <0>.аиши//<0>.ьши//<0>.еьши//<0>.ѣьши
  gramm: sg,m,loc,comp,brev
 -flex: <0>.ее
  gramm: sg,n,nom
 -flex: <0>.ими//<0>.и
  gramm: pl,n,ins,brev
 -flex: <0>.ьшым//<0>.ьшимъ//<0>.аишимъ//<0>.аишим//<0>.ѣьшым//<0>.ьшим//<0>.ѣьшимъ//<0>.ѣьшим//<0>.еьшим//<0>.еьшимъ//<0>.еьшымъ//<0>.еьшым//<0>.ьшымъ//<0>.аишым//<0>.ѣьшымъ//<0>.аишымъ
  gramm: pl,n,dat,comp
 -flex: <0>.еи//<0>.ѣи
  gramm: sg,n,acc,comp
 -flex: <0>.е//<0>.и//<0>.ѣ
  gramm: pl,f,acc,brev
 -flex: <0>.ю//<0>.у
  gramm: du,m,gen,brev
 -flex: <0>.и
  gramm: sg,f,loc,brev
 -flex: <0>.еьшу//<0>.аишу//<0>.ьшю//<0>.ѣьшу//<0>.ьшу//<0>.ѣьшю//<0>.еьшю//<0>.аишю
  gramm: du,m,loc,comp,brev
 -flex: <0>.аиша//<0>.ьша//<0>.еьша//<0>.ѣьша
  gramm: sg,n,gen,comp,brev
 -flex: <0>.ей//<0>.еи
  gramm: sg,f,loc
 -flex: <0>.ии
  gramm: pl,m,nom
 -flex: <0>.аишимь//<0>.ьшимъ//<0>.аишимъ//<0>.аишим//<0>.ьшим//<0>.ѣьшимъ//<0>.ѣьшим//<0>.еьшим//<0>.еьшимъ//<0>.еьшимь//<0>.ѣьшимь//<0>.ьшимь
  gramm: sg,m,ins,comp
 -flex: <0>.ѣьшѣѣ//<0>.аишее//<0>.еьшее//<0>.ьшѣѣ//<0>.ѣьшыа//<0>.ьшыа//<0>.аишыя//<0>.аишыа//<0>.еьшыя//<0>.ѣьшыя//<0>.ьшее//<0>.ьшыя//<0>.еьшыа//<0>.аишѣѣ
  gramm: pl,m,acc,comp
 -flex: <0>.ая
  gramm: sg,f,nom
 -flex: <0>.и
  gramm: du,f,acc,brev
 -flex: <0>.ьшым//<0>.аишем//<0>.ьшемъ//<0>.аишемъ//<0>.ѣьшемъ//<0>.ѣьшымъ//<0>.ѣьшым//<0>.еьшем//<0>.еьшемъ//<0>.еьшымъ//<0>.еьшым//<0>.ьшымъ//<0>.аишымъ//<0>.аишым//<0>.ѣьшем//<0>.ьшем
  gramm: pl,m,dat,comp,brev
 -flex: <0>.аишую//<0>.ьшую//<0>.ѣьшую//<0>.ѣьшею//<0>.аишею//<0>.ьшею//<0>.еьшею//<0>.еьшую
  gramm: du,m,acc,comp,anim
 -flex: <0>.ьшым//<0>.ьшимъ//<0>.аишимъ//<0>.аишим//<0>.ѣьшым//<0>.ьшим//<0>.ѣьшимъ//<0>.ѣьшим//<0>.еьшим//<0>.еьшимъ//<0>.еьшымъ//<0>.еьшым//<0>.ьшымъ//<0>.аишым//<0>.ѣьшымъ//<0>.аишымъ
  gramm: pl,f,dat,comp
 -flex: <0>.аишa//<0>.еьшa//<0>.аишѣ//<0>.ѣьшa//<0>.ѣьшѣ//<0>.ьшѣ//<0>.ьшa//<0>.аише//<0>.еьше//<0>.ьше
  gramm: pl,n,acc,comp,brev
 -flex: <0>.ѣьшема//<0>.еьшема//<0>.ѣьшима//<0>.еьшима//<0>.ьшима//<0>.аишема//<0>.ьшема//<0>.аишима
  gramm: du,n,ins,comp,brev
 -flex: <0>.a
  gramm: pl,n,nom,brev
 -flex: <0>.аишям//<0>.ьшым//<0>.ѣьшым//<0>.аишым//<0>.ѣьшымъ//<0>.ѣьшямъ//<0>.еьшямъ//<0>.ѣьшям//<0>.еьшымъ//<0>.еьшым//<0>.ьшымъ//<0>.еьшям//<0>.аишямъ//<0>.ьшямъ//<0>.ьшям//<0>.аишымъ
  gramm: pl,f,dat,comp,brev
 -flex: <0>.ьшима//<0>.ѣьшима//<0>.еьшима//<0>.аишима
  gramm: du,m,dat,comp
 -flex: <0>.а
  gramm: sg,m,acc,brev,anim
 -flex: <0>.има//<0>.яма
  gramm: du,f,ins,brev
 -flex: <0>.е
  gramm: sg,n,acc,brev
 -flex: <0>.ия//<0>.еѣ//<0>.ее//<0>.иа
  gramm: sg,f,gen
 -flex: <0>.е//<0>.a//<0>.ѣ
  gramm: pl,n,acc,brev
 -flex: <0>.ая//<0>.яя//<0>.аа
  gramm: du,m,acc
 -flex: <0>.еьшу//<0>.аишу//<0>.ьшю//<0>.ѣьшу//<0>.ьшу//<0>.ѣьшю//<0>.еьшю//<0>.аишю
  gramm: du,f,gen,comp,brev
 -flex: <0>.ьшь//<0>.ьшихъ//<0>.ѣьшь//<0>.аишь//<0>.ѣьшихъ//<0>.еьшь//<0>.ьших//<0>.ѣьших//<0>.еьшихъ//<0>.еьших//<0>.аиших//<0>.аишихъ
  gramm: pl,n,gen,comp,brev
 -flex: <0>.ихъ//<0>.их//<0>.яхъ//<0>.ях
  gramm: pl,f,loc,brev
 -flex: <0>.има
  gramm: du,n,dat
 -flex: <0>.ую//<0>.ею
  gramm: du,n,loc
 -flex: <0>.ю//<0>.у
  gramm: sg,n,dat,brev
 -flex: <0>.ьшюю//<0>.аишую//<0>.еьшюю//<0>.ьшую//<0>.ѣьшую//<0>.ѣьшюю//<0>.аишюю//<0>.еьшую
  gramm: sg,f,acc,comp
 -flex: <0>.ему
  gramm: sg,m,dat
 -flex: <0>.ьшима//<0>.ѣьшима//<0>.еьшима//<0>.аишима
  gramm: du,f,ins,comp
 -flex: <0>.аиши//<0>.ьши//<0>.еьши//<0>.ѣьши
  gramm: du,f,acc,comp,brev
 -flex: <0>.имъ//<0>.им//<0>.емъ//<0>.ем//<0>.емь
  gramm: sg,m,ins,brev
 -flex: <0>.еьшу//<0>.аишу//<0>.ьшю//<0>.ѣьшу//<0>.ьшу//<0>.ѣьшю//<0>.еьшю//<0>.аишю
  gramm: sg,f,acc,comp,brev
 -flex: <0>.аишеи//<0>.аишей//<0>.еьшей//<0>.еьшеи//<0>.ѣьшей//<0>.ѣьшеи//<0>.ьшей//<0>.ьшеи
  gramm: sg,f,loc,comp
 -flex: <0>.ьшими//<0>.ѣьшими//<0>.еьшими//<0>.аишими
  gramm: pl,n,ins,comp
 -flex: <0>.ая//<0>.яя//<0>.аа
  gramm: du,m,nom
 -flex: <0>.ю//<0>.у
  gramm: du,m,loc,brev
 -flex: <0>.ѣьшяя//<0>.ѣьшая//<0>.еьшаа//<0>.аишяа//<0>.еьшяя//<0>.ьшаа//<0>.ѣьшаа//<0>.ьшяя//<0>.аишаа//<0>.ьшая//<0>.аишая//<0>.еьшая//<0>.ѣьшяа//<0>.аишяя//<0>.еьшяа
  gramm: du,m,acc,comp
 -flex: <0>.аиши//<0>.ьши//<0>.еьши//<0>.ѣьши
  gramm: pl,m,nom,comp,brev
 -flex: <0>.ии
  gramm: du,n,acc
 -flex: <0>.аишяма//<0>.ьшяма//<0>.еьшяма//<0>.ѣьшима//<0>.ѣьшяма//<0>.еьшима//<0>.ьшима//<0>.аишима
  gramm: du,f,ins,comp,brev
 -flex: <0>.ьшихъ//<0>.ѣьшихъ//<0>.ьших//<0>.ѣьших//<0>.еьшихъ//<0>.еьших//<0>.аиших//<0>.аишихъ
  gramm: pl,f,loc,comp
 -flex: <0>.ьшемь//<0>.аишемъ//<0>.аишем//<0>.ьшимъ//<0>.аишимъ//<0>.аишим//<0>.ьшемъ//<0>.аишемь//<0>.ьшим//<0>.ѣьшимъ//<0>.ѣьшим//<0>.еьшим//<0>.еьшимъ//<0>.еьшемъ//<0>.еьшемь//<0>.ѣьшемь//<0>.еьшем//<0>.ѣьшемъ//<0>.ѣьшем//<0>.ьшем
  gramm: sg,m,ins,comp,brev
 -flex: <0>.еи//<0>.ѣи
  gramm: sg,m,nom,comp
 -flex: <0>.ьшима//<0>.ѣьшима//<0>.еьшима//<0>.аишима
  gramm: du,n,dat,comp
 -flex: <0>.аго//<0>.его//<0>.ево
  gramm: sg,n,gen
 -flex: <0>.ии
  gramm: du,f,nom
 -flex: <0>.ая//<0>.яя//<0>.аа
  gramm: pl,n,nom
 -flex: <0>.ьшь//<0>.ьшихъ//<0>.ѣьшь//<0>.аишь//<0>.ѣьшихъ//<0>.еьшь//<0>.ьших//<0>.ѣьших//<0>.еьшихъ//<0>.еьших//<0>.аиших//<0>.аишихъ
  gramm: pl,m,gen,comp,brev
 -flex: <0>.аишую//<0>.ьшую//<0>.ѣьшую//<0>.ѣьшею//<0>.аишею//<0>.ьшею//<0>.еьшею//<0>.еьшую
  gramm: du,m,gen,comp
 -flex: <0>.ихъ//<0>.их
  gramm: pl,m,gen
 -flex: <0>.ыя//<0>.ее//<0>.ѣѣ//<0>.ыа
  gramm: pl,f,acc
 -flex: <0>.ѣьшѣѣ//<0>.аишее//<0>.еьшее//<0>.ьшѣѣ//<0>.ѣьшыа//<0>.ьшыа//<0>.аишыя//<0>.аишыа//<0>.еьшыя//<0>.ѣьшыя//<0>.ьшее//<0>.ьшыя//<0>.еьшыа//<0>.аишѣѣ
  gramm: pl,f,acc,comp
 -flex: <0>.ую//<0>.ею
  gramm: du,m,gen
 -flex: <0>.ѣьшема//<0>.еьшема//<0>.ѣьшима//<0>.еьшима//<0>.ьшима//<0>.аишема//<0>.ьшема//<0>.аишима
  gramm: du,m,ins,comp,brev
 -flex: <0>.ихъ//<0>.их
  gramm: pl,f,gen
 -flex: <0>.ьшими//<0>.ѣьшими//<0>.еьшими//<0>.аишими
  gramm: pl,m,ins,comp
 -flex: <0>.ихъ//<0>.их//<0>.яхъ//<0>.ях
  gramm: pl,n,loc,brev
 -flex: <0>.ю//<0>.у
  gramm: du,f,loc,brev
 -flex: <0>.и
  gramm: sg,n,loc,brev
 -flex: <0>.ии//<0>.ий
  gramm: sg,m,nom
 -flex: <0>.аишую//<0>.ьшую//<0>.ѣьшую//<0>.ѣьшею//<0>.аишею//<0>.ьшею//<0>.еьшею//<0>.еьшую
  gramm: du,m,loc,comp
 -flex: <0>.аиши//<0>.ьши//<0>.еьши//<0>.ѣьши
  gramm: sg,f,dat,comp,brev
 -flex: <0>.аишую//<0>.ьшую//<0>.ѣьшую//<0>.ѣьшею//<0>.аишею//<0>.ьшею//<0>.еьшею//<0>.еьшую
  gramm: du,n,gen,comp
 -flex: <0>.ихъ//<0>.их
  gramm: pl,m,loc
 -flex: <0>.ѣьшего//<0>.ьшаго//<0>.аишаго//<0>.еьшево//<0>.еьшего//<0>.аишего//<0>.еьшаго//<0>.ѣьшаго//<0>.ѣьшево//<0>.ьшево//<0>.ьшего
  gramm: sg,n,gen,comp
 -flex: <0>.и
  gramm: du,n,acc,brev
 -flex: <0>.еьши//<0>.ѣьши//<0>.ьшими//<0>.ьши//<0>.аишими//<0>.аиши//<0>.ѣьшими//<0>.еьшими
  gramm: pl,n,ins,comp,brev
 -flex: <0>.ѣьшяя//<0>.ѣьшая//<0>.еьшаа//<0>.аишяа//<0>.еьшяя//<0>.ьшаа//<0>.ѣьшаа//<0>.ьшяя//<0>.аишаа//<0>.ьшая//<0>.аишая//<0>.еьшая//<0>.ѣьшяа//<0>.аишяя//<0>.еьшяа
  gramm: du,m,nom,comp
 -flex: <0>.ымъ//<0>.ым//<0>.емъ//<0>.ем
  gramm: pl,m,dat,brev
 -flex: <0>.еьшу//<0>.аишу//<0>.ьшю//<0>.ѣьшу//<0>.ьшу//<0>.ѣьшю//<0>.еьшю//<0>.аишю
  gramm: du,n,gen,comp,brev
 -flex: <0>.емъ//<0>.ем
  gramm: sg,m,loc
 -flex: <0>.е//<0>.и//<0>.ѣ
  gramm: pl,f,nom,brev
 -flex: <0>.ь//<0>.ихъ//<0>.их
  gramm: pl,m,gen,brev
 -flex: <0>.а
  gramm: sg,f,nom,brev
 -flex: <0>.имъ//<0>.им//<0>.ым//<0>.ымъ
  gramm: pl,f,dat
 -flex: <0>.аишимь//<0>.ьшимъ//<0>.аишимъ//<0>.аишим//<0>.ьшим//<0>.ѣьшимъ//<0>.ѣьшим//<0>.еьшим//<0>.еьшимъ//<0>.еьшимь//<0>.ѣьшимь//<0>.ьшимь
  gramm: sg,n,ins,comp
 -flex: <0>.еьшу//<0>.аишу//<0>.ьшю//<0>.ѣьшу//<0>.ьшу//<0>.ѣьшю//<0>.еьшю//<0>.аишю
  gramm: sg,n,dat,comp,brev
 -flex: <0>.а
  gramm: sg,m,gen,brev
 -flex: <0>.е//<0>.и//<0>.ѣ
  gramm: pl,m,acc,brev
 -flex: <0>.аишемъ//<0>.аишем//<0>.ьшемъ//<0>.еьшем//<0>.еьшемъ//<0>.ѣьшемъ//<0>.ѣьшем//<0>.ьшем
  gramm: sg,m,loc,comp
 -flex: <0>.еьшями//<0>.еьши//<0>.аишями//<0>.ьшями//<0>.ѣьши//<0>.ьшими//<0>.ьши//<0>.аишими//<0>.аиши//<0>.ѣьшими//<0>.ѣьшями//<0>.еьшими
  gramm: pl,f,ins,comp,brev
 -flex: <0>.ихъ//<0>.их
  gramm: pl,m,loc,brev
 -flex: <0>.аиши//<0>.ьши//<0>.еьши//<0>.ѣьши
  gramm: sg,f,loc,comp,brev
-paradigm: A1t_STAR_
 -flex: <0>.еьшии//<0>.аишии//<0>.ьшии//<0>.ѣьшии
  gramm: du,n,acc,comp
 -flex: <0>.ѣе//<0>.ее
  gramm: sg,n,nom,comp
 -flex: <0>.ую//<0>.ою
  gramm: du,m,acc,anim
 -flex: <0>.у
  gramm: du,n,loc,brev
 -flex: <0>.ѣьшего//<0>.ьшаго//<0>.аишаго//<0>.еьшево//<0>.еьшего//<0>.аишего//<0>.еьшаго//<0>.ѣьшаго//<0>.ѣьшево//<0>.ьшево//<0>.ьшего
  gramm: sg,m,acc,comp,anim
 -flex: <0>.аишѣ//<0>.ѣьшѣ//<0>.ьшѣ//<0>.ьши//<0>.аише//<0>.еьше//<0>.аиши//<0>.еьши//<0>.ѣьши//<0>.ьше
  gramm: pl,m,acc,comp,brev
 -flex: <0>.аиши//<0>.ьши//<0>.еьши//<0>.ѣьши
  gramm: sg,n,loc,comp,brev
 -flex: <0>.аишему//<0>.еьшему//<0>.ѣьшему//<0>.ьшему
  gramm: sg,m,dat,comp
 -flex: <0>.ое
  gramm: sg,n,acc
 -flex: <0>.ѣе//<0>.ее
  gramm: sg,n,acc,comp
 -flex: <0>.ѣе//<0>.ее
  gramm: sg,n,acc,comp,brev
 -flex: <0>.у
  gramm: du,m,acc,brev,anim
 -flex: <0>.аишую//<0>.ьшую//<0>.ѣьшую//<0>.ѣьшею//<0>.аишею//<0>.ьшею//<0>.еьшею//<0>.еьшую
  gramm: du,f,loc,comp
 -flex: <0>.ьшихъ//<0>.ѣьшихъ//<0>.ьших//<0>.ѣьших//<0>.еьшихъ//<0>.еьших//<0>.аиших//<0>.аишихъ
  gramm: pl,m,loc,comp,brev
 -flex: <0>.ыма//<0>.ома
  gramm: du,m,dat,brev
 -flex: <0>.ыми//<0>.ами//<0>.ы
  gramm: pl,f,ins,brev
 -flex: <0>.еьшях//<0>.ьшях//<0>.ьшяхъ//<0>.ьшихъ//<0>.ѣьшяхъ//<0>.ѣьшях//<0>.ѣьшихъ//<0>.аишяхъ//<0>.ьших//<0>.ѣьших//<0>.еьшихъ//<0>.еьших//<0>.аишях//<0>.еьшяхъ//<0>.аиших//<0>.аишихъ
  gramm: pl,n,loc,comp,brev
 -flex: <0>.и
  gramm: pl,m,nom,brev
 -flex: <0>.ыхъ//<0>.ых
  gramm: pl,f,loc
 -flex: <0>.ыма//<0>.ома
  gramm: du,n,dat,brev
 -flex: <0>.ою
  gramm: sg,f,ins,brev
 -flex: <0>.ую//<0>.ою
  gramm: du,m,loc
 -flex: <0>.е//<0>.ѣ
  gramm: sg,m,loc,brev
 -flex: <0>.ьшихъ//<0>.ѣьшихъ//<0>.ьших//<0>.ѣьших//<0>.еьшихъ//<0>.еьших//<0>.аиших//<0>.аишихъ
  gramm: pl,m,loc,comp
 -flex: <0>.ыхъ//<0>.ых
  gramm: pl,n,loc
 -flex: <0>.ую//<0>.ою
  gramm: du,f,loc
 -flex: <0>.аишѣ//<0>.ѣьшѣ//<0>.ьшѣ//<0>.ьши//<0>.аише//<0>.еьше//<0>.аиши//<0>.еьши//<0>.ѣьши//<0>.ьше
  gramm: pl,f,nom,comp,brev
 -flex: <0>.аишеи//<0>.аишей//<0>.еьшей//<0>.еьшеи//<0>.ѣьшей//<0>.ѣьшеи//<0>.ьшей//<0>.ьшеи
  gramm: sg,f,dat,comp
 -flex: <0>.еьшиа//<0>.ьшеѣ//<0>.ѣьшеѣ//<0>.ьшиа//<0>.ѣьшиа//<0>.еьшее//<0>.аишиа//<0>.аишее//<0>.аишеѣ//<0>.ьшее//<0>.ѣьшия//<0>.ьшия//<0>.аишия//<0>.еьшия
  gramm: sg,f,gen,comp
 -flex: <0>.ую
  gramm: sg,f,acc
 -flex: <0>.ьшима//<0>.ѣьшима//<0>.еьшима//<0>.аишима
  gramm: du,m,ins,comp
 -flex: <0>.у
  gramm: sg,f,acc,brev
 -flex: <0>.ьшь//<0>.ьшихъ//<0>.ѣьшь//<0>.аишь//<0>.ѣьшихъ//<0>.еьшь//<0>.ьших//<0>.ѣьших//<0>.еьшихъ//<0>.еьших//<0>.аиших//<0>.аишихъ
  gramm: pl,f,gen,comp,brev
 -flex: <0>.ѣьшема//<0>.еьшема//<0>.ѣьшима//<0>.еьшима//<0>.ьшима//<0>.аишема//<0>.ьшема//<0>.аишима
  gramm: du,m,dat,comp,brev
 -flex: <0>.еьшии//<0>.аишии//<0>.ьшии//<0>.ѣьшии
  gramm: du,f,nom,comp
 -flex: <0>.ѣьшяя//<0>.ѣьшая//<0>.еьшаа//<0>.аишяа//<0>.еьшяя//<0>.ьшаа//<0>.ѣьшаа//<0>.ьшяя//<0>.аишаа//<0>.ьшая//<0>.аишая//<0>.еьшая//<0>.ѣьшяа//<0>.аишяя//<0>.еьшяа
  gramm: pl,n,nom,comp
 -flex: <0>.еи//<0>.ѣи
  gramm: du,n,nom
 -flex: <0>.ыма//<0>.ома
  gramm: du,n,ins,brev
 -flex: <1>.ъ//<1>.
  gramm: sg,m,nom,brev
 -flex: <0>.аишею//<0>.ьшею//<0>.еьшею//<0>.ѣьшею
  gramm: sg,f,ins,comp
 -flex: <0>.ыма
  gramm: du,f,ins
 -flex: <0>.ыми
  gramm: pl,n,ins
 -flex: <0>.а
  gramm: du,m,nom,brev
 -flex: <0>.ѣьшая//<0>.еьшаа//<0>.ѣьшаа//<0>.аишаа//<0>.ьшая//<0>.аишая//<0>.еьшая
  gramm: sg,f,nom,comp
 -flex: <0>.емъ//<0>.ем//<0>.омь//<0>.омъ//<0>.ом//<0>.ѣмъ//<0>.ѣм
  gramm: sg,n,loc
 -flex: <0>.е//<0>.ѣ
  gramm: sg,f,dat,brev
 -flex: <1>.ъ//<1>.
  gramm: sg,m,acc,brev
 -flex: <0>.ьшихъ//<0>.ѣьшихъ//<0>.ьших//<0>.ѣьших//<0>.еьшихъ//<0>.еьших//<0>.аиших//<0>.аишихъ
  gramm: pl,n,loc,comp
 -flex: <0>.еи//<0>.ѣи
  gramm: sg,n,acc,comp,brev
 -flex: <0>.аиши//<0>.ьши//<0>.еьши//<0>.ѣьши
  gramm: du,f,nom,comp,brev
 -flex: <0>.амъ//<0>.ам//<0>.ым//<0>.ымъ
  gramm: pl,f,dat,brev
 -flex: <0>.еьши//<0>.ѣьши//<0>.ьшими//<0>.ьши//<0>.аишими//<0>.аиши//<0>.ѣьшими//<0>.еьшими
  gramm: pl,m,ins,comp,brev
 -flex: <0>.ьшемь//<0>.аишемъ//<0>.аишем//<0>.ьшимъ//<0>.аишимъ//<0>.аишим//<0>.ьшемъ//<0>.аишемь//<0>.ьшим//<0>.ѣьшимъ//<0>.ѣьшим//<0>.еьшим//<0>.еьшимъ//<0>.еьшемъ//<0>.еьшемь//<0>.ѣьшемь//<0>.еьшем//<0>.ѣьшемъ//<0>.ѣьшем//<0>.ьшем
  gramm: sg,n,ins,comp,brev
 -flex: <0>.еьшу//<0>.аишу//<0>.ьшю//<0>.ѣьшу//<0>.ьшу//<0>.ѣьшю//<0>.еьшю//<0>.аишю
  gramm: sg,m,dat,comp,brev
 -flex: <0>.аиша//<0>.ьша//<0>.еьша//<0>.ѣьша
  gramm: sg,m,acc,comp,brev,anim
 -flex: <0>.ыма
  gramm: du,m,ins
 -flex: <0>.аиша//<0>.ьша//<0>.еьша//<0>.ѣьша
  gramm: du,m,nom,comp,brev
 -flex: <0>.аишемъ//<0>.аишем//<0>.ьшемъ//<0>.еьшем//<0>.еьшемъ//<0>.ѣьшемъ//<0>.ѣьшем//<0>.ьшем
  gramm: sg,n,loc,comp
 -flex: <0>.аиши//<0>.ьши//<0>.еьши//<0>.ѣьши
  gramm: du,n,acc,comp,brev
 -flex: <0>.ѣьшема//<0>.еьшема//<0>.ѣьшима//<0>.еьшима//<0>.ьшима//<0>.аишема//<0>.ьшема//<0>.аишима
  gramm: du,n,dat,comp,brev
 -flex: <0>.аиша//<0>.ьша//<0>.еьша//<0>.ѣьша
  gramm: sg,m,gen,comp,brev
 -flex: <0>.ыя//<0>.ые//<0>.ыѣ//<0>.ыа
  gramm: pl,f,nom
 -flex: <0>.у
  gramm: du,n,gen,brev
 -flex: <0>.о
  gramm: sg,n,nom,brev
 -flex: <0>.ою
  gramm: sg,f,ins
 -flex: <0>.ую//<0>.ою
  gramm: du,f,gen
 -flex: <0>.ыхъ//<0>.ых
  gramm: pl,n,gen
 -flex: <0>.ѣьшѣѣ//<0>.аишее//<0>.еьшее//<0>.ьшѣѣ//<0>.ѣьшыа//<0>.ьшыа//<0>.аишыя//<0>.аишыа//<0>.еьшыя//<0>.ѣьшыя//<0>.ьшее//<0>.ьшыя//<0>.еьшыа//<0>.аишѣѣ
  gramm: pl,f,nom,comp
 -flex: <0>.а
  gramm: du,m,acc,brev
 -flex: <0>.ому
  gramm: sg,n,dat
 -flex: <0>.аишяма//<0>.ьшяма//<0>.еьшяма//<0>.ѣьшима//<0>.ѣьшяма//<0>.еьшима//<0>.ьшима//<0>.аишима
  gramm: du,f,dat,comp,brev
 -flex: <0>.аишему//<0>.еьшему//<0>.ѣьшему//<0>.ьшему
  gramm: sg,n,dat,comp
 -flex: <0>.еьшу//<0>.аишу//<0>.ьшю//<0>.ѣьшу//<0>.ьшу//<0>.ѣьшю//<0>.еьшю//<0>.аишю
  gramm: du,n,loc,comp,brev
 -flex: <0>.ую//<0>.ою
  gramm: du,n,gen
 -flex: <0>.еьшях//<0>.ьшях//<0>.ьшяхъ//<0>.ьшихъ//<0>.ѣьшяхъ//<0>.ѣьшях//<0>.ѣьшихъ//<0>.аишяхъ//<0>.ьших//<0>.ѣьших//<0>.еьшихъ//<0>.еьших//<0>.аишях//<0>.еьшяхъ//<0>.аиших//<0>.аишихъ
  gramm: pl,f,loc,comp,brev
 -flex: <0>.аишa//<0>.еьшa//<0>.ѣьшa//<0>.ьшa
  gramm: pl,n,nom,comp,brev
 -flex: <0>.еьшии//<0>.аишии//<0>.ьшии//<0>.ѣьшии
  gramm: du,n,nom,comp
 -flex: <0>.ыми
  gramm: pl,m,ins
 -flex: <0>.ыма//<0>.ама
  gramm: du,f,dat,brev
 -flex: <0>.аго//<0>.ого
  gramm: sg,m,gen
 -flex: <0>.ьшихъ//<0>.ѣьшихъ//<0>.ьших//<0>.ѣьших//<0>.еьшихъ//<0>.еьших//<0>.аиших//<0>.аишихъ
  gramm: pl,m,gen,comp
 -flex: <0>.аго//<0>.ого
  gramm: sg,m,acc,anim
 -flex: <0>.ыма
  gramm: du,f,dat
 -flex: <0>.ымъ//<0>.ым
  gramm: pl,n,dat
 -flex: <0>.ом//<0>.ымъ//<0>.ым//<0>.омъ
  gramm: pl,n,dat,brev
 -flex: <0>.а
  gramm: sg,n,gen,brev
 -flex: <0>.ьшым//<0>.ьшимъ//<0>.аишимъ//<0>.аишим//<0>.ѣьшым//<0>.ьшим//<0>.ѣьшимъ//<0>.ѣьшим//<0>.еьшим//<0>.еьшимъ//<0>.еьшымъ//<0>.еьшым//<0>.ьшымъ//<0>.аишым//<0>.ѣьшымъ//<0>.аишымъ
  gramm: pl,m,dat,comp
 -flex: <0>.ымъ//<0>.ым//<0>.ымь
  gramm: sg,n,ins
 -flex: <0>.еьшу//<0>.аишу//<0>.ьшю//<0>.ѣьшу//<0>.ьшу//<0>.ѣьшю//<0>.еьшю//<0>.аишю
  gramm: du,f,loc,comp,brev
 -flex: <0>.е//<0>.ѣ
  gramm: du,n,nom,brev
 -flex: <0>.ая
  gramm: pl,n,acc
 -flex: <0>.еи//<0>.ѣи
  gramm: du,f,acc
 -flex: <0>.ыма
  gramm: du,m,dat
 -flex: <0>.аишѣ//<0>.ѣьшѣ//<0>.ьшѣ//<0>.ьши//<0>.аише//<0>.еьше//<0>.аиши//<0>.еьши//<0>.ѣьши//<0>.ьше
  gramm: sg,f,gen,comp,brev
 -flex: <0>.ыма
  gramm: du,n,ins
 -flex: <0>.е//<0>.ѣ
  gramm: du,f,nom,brev
 -flex: <0>.ыя//<0>.ые//<0>.ыѣ//<0>.ыа
  gramm: pl,m,acc
 -flex: <0>.ьшихъ//<0>.ѣьшихъ//<0>.ьших//<0>.ѣьших//<0>.еьшихъ//<0>.еьших//<0>.аиших//<0>.аишихъ
  gramm: pl,f,gen,comp
 -flex: <0>.у
  gramm: sg,m,dat,brev
 -flex: <0>.ѣьшяя//<0>.ѣьшая//<0>.еьшаа//<0>.аишяа//<0>.еьшяя//<0>.ьшаа//<0>.ѣьшаа//<0>.ьшяя//<0>.аишаа//<0>.ьшая//<0>.аишая//<0>.еьшая//<0>.ѣьшяа//<0>.аишяя//<0>.еьшяа
  gramm: pl,n,acc,comp
 -flex: <0>.еьшии//<0>.аишии//<0>.ьшии//<0>.ѣьшии
  gramm: du,f,acc,comp
 -flex: <0>.ыми//<0>.ы
  gramm: pl,m,ins,brev
 -flex: <0>.ыхъ//<0>.ых//<0>.//<0>.ъ
  gramm: pl,f,gen,brev
 -flex: <0>.аишую//<0>.ьшую//<0>.ѣьшую//<0>.ѣьшею//<0>.аишею//<0>.ьшею//<0>.еьшею//<0>.еьшую
  gramm: du,n,loc,comp
 -flex: <0>.ом//<0>.омь//<0>.ымъ//<0>.ым//<0>.омъ
  gramm: sg,n,ins,brev
 -flex: <0>.ьшихъ//<0>.ѣьшихъ//<0>.ьших//<0>.ѣьших//<0>.еьшихъ//<0>.еьших//<0>.аиших//<0>.аишихъ
  gramm: pl,n,gen,comp
 -flex: <0>.ьшими//<0>.ѣьшими//<0>.еьшими//<0>.аишими
  gramm: pl,f,ins,comp
 -flex: <0>.аиша//<0>.ьша//<0>.еьша//<0>.ѣьша
  gramm: du,m,acc,comp,brev
 -flex: <0>.аишею//<0>.ьшею//<0>.еьшею//<0>.ѣьшею
  gramm: sg,f,ins,comp,brev
 -flex: <0>.еьшу//<0>.аишу//<0>.ьшю//<0>.ѣьшу//<0>.ьшу//<0>.ѣьшю//<0>.еьшю//<0>.аишю
  gramm: du,m,acc,comp,brev,anim
 -flex: <0>.ы
  gramm: sg,f,gen,brev
 -flex: <0>.аиша//<0>.ьша//<0>.еьша//<0>.ѣьша
  gramm: sg,f,nom,comp,brev
 -flex: <0>.ьшима//<0>.ѣьшима//<0>.еьшима//<0>.аишима
  gramm: du,n,ins,comp
 -flex: <0>.ей//<0>.ои//<0>.ой//<0>.ѣй
  gramm: sg,f,dat
 -flex: <0>.еьшу//<0>.аишу//<0>.ьшю//<0>.ѣьшу//<0>.ьшу//<0>.ѣьшю//<0>.еьшю//<0>.аишю
  gramm: du,m,gen,comp,brev
 -flex: <0>.аиши//<0>.ьши//<0>.еьши//<0>.ѣьши
  gramm: du,n,nom,comp,brev
 -flex: <0>.ымъ//<0>.ым
  gramm: pl,m,dat
 -flex: <0>.еи//<0>.ѣи
  gramm: sg,m,nom,comp,brev
 -flex: <0>.ѣе//<0>.ее
  gramm: sg,n,nom,comp,brev
 -flex: <0>.ыма//<0>.ома
  gramm: du,m,ins,brev
 -flex: <0>.у
  gramm: du,f,gen,brev
 -flex: <0>.еьшии//<0>.аишии//<0>.ьшии//<0>.ѣьшии
  gramm: pl,m,nom,comp
 -flex: <0>.аишую//<0>.ьшую//<0>.ѣьшую//<0>.ѣьшею//<0>.аишею//<0>.ьшею//<0>.еьшею//<0>.еьшую
  gramm: du,f,gen,comp
 -flex: <0>.ымъ//<0>.ым//<0>.ымь
  gramm: sg,m,ins
 -flex: <0>.ѣьшего//<0>.ьшаго//<0>.аишаго//<0>.еьшево//<0>.еьшего//<0>.аишего//<0>.еьшаго//<0>.ѣьшаго//<0>.ѣьшево//<0>.ьшево//<0>.ьшего
  gramm: sg,m,gen,comp
 -flex: <0>.ьшима//<0>.ѣьшима//<0>.еьшима//<0>.аишима
  gramm: du,f,dat,comp
 -flex: <0>.ыми
  gramm: pl,f,ins
 -flex: <0>.аишѣ//<0>.ѣьшѣ//<0>.ьшѣ//<0>.ьши//<0>.аише//<0>.еьше//<0>.аиши//<0>.еьши//<0>.ѣьши//<0>.ьше
  gramm: pl,f,acc,comp,brev
 -flex: <0>.ый//<0>.ыи
  gramm: sg,m,acc
 -flex: <0>.ыхъ//<0>.ых//<0>.//<0>.ъ
  gramm: pl,n,gen,brev
 -flex: <0>.ьшым//<0>.аишем//<0>.ьшемъ//<0>.аишемъ//<0>.ѣьшемъ//<0>.ѣьшымъ//<0>.ѣьшым//<0>.еьшем//<0>.еьшемъ//<0>.еьшымъ//<0>.еьшым//<0>.ьшымъ//<0>.аишымъ//<0>.аишым//<0>.ѣьшем//<0>.ьшем
  gramm: pl,n,dat,comp,brev
 -flex: <0>.аиши//<0>.ьши//<0>.еьши//<0>.ѣьши
  gramm: sg,m,loc,comp,brev
 -flex: <0>.ое
  gramm: sg,n,nom
 -flex: <0>.ыми//<0>.ы
  gramm: pl,n,ins,brev
 -flex: <0>.ьшым//<0>.ьшимъ//<0>.аишимъ//<0>.аишим//<0>.ѣьшым//<0>.ьшим//<0>.ѣьшимъ//<0>.ѣьшим//<0>.еьшим//<0>.еьшимъ//<0>.еьшымъ//<0>.еьшым//<0>.ьшымъ//<0>.аишым//<0>.ѣьшымъ//<0>.аишымъ
  gramm: pl,n,dat,comp
 -flex: <0>.еи//<0>.ѣи
  gramm: sg,n,acc,comp
 -flex: <0>.ы
  gramm: pl,f,acc,brev
 -flex: <0>.у
  gramm: du,m,gen,brev
 -flex: <0>.е//<0>.ѣ
  gramm: sg,f,loc,brev
 -flex: <0>.еьшу//<0>.аишу//<0>.ьшю//<0>.ѣьшу//<0>.ьшу//<0>.ѣьшю//<0>.еьшю//<0>.аишю
  gramm: du,m,loc,comp,brev
 -flex: <0>.аиша//<0>.ьша//<0>.еьша//<0>.ѣьша
  gramm: sg,n,gen,comp,brev
 -flex: <0>.ей//<0>.ои//<0>.ой//<0>.ѣй
  gramm: sg,f,loc
 -flex: <0>.ии
  gramm: pl,m,nom
 -flex: <0>.аишимь//<0>.ьшимъ//<0>.аишимъ//<0>.аишим//<0>.ьшим//<0>.ѣьшимъ//<0>.ѣьшим//<0>.еьшим//<0>.еьшимъ//<0>.еьшимь//<0>.ѣьшимь//<0>.ьшимь
  gramm: sg,m,ins,comp
 -flex: <0>.ѣьшѣѣ//<0>.аишее//<0>.еьшее//<0>.ьшѣѣ//<0>.ѣьшыа//<0>.ьшыа//<0>.аишыя//<0>.аишыа//<0>.еьшыя//<0>.ѣьшыя//<0>.ьшее//<0>.ьшыя//<0>.еьшыа//<0>.аишѣѣ
  gramm: pl,m,acc,comp
 -flex: <0>.ая
  gramm: sg,f,nom
 -flex: <0>.е//<0>.ѣ
  gramm: du,f,acc,brev
 -flex: <0>.ьшым//<0>.аишем//<0>.ьшемъ//<0>.аишемъ//<0>.ѣьшемъ//<0>.ѣьшымъ//<0>.ѣьшым//<0>.еьшем//<0>.еьшемъ//<0>.еьшымъ//<0>.еьшым//<0>.ьшымъ//<0>.аишымъ//<0>.аишым//<0>.ѣьшем//<0>.ьшем
  gramm: pl,m,dat,comp,brev
 -flex: <0>.аишую//<0>.ьшую//<0>.ѣьшую//<0>.ѣьшею//<0>.аишею//<0>.ьшею//<0>.еьшею//<0>.еьшую
  gramm: du,m,acc,comp,anim
 -flex: <0>.ьшым//<0>.ьшимъ//<0>.аишимъ//<0>.аишим//<0>.ѣьшым//<0>.ьшим//<0>.ѣьшимъ//<0>.ѣьшим//<0>.еьшим//<0>.еьшимъ//<0>.еьшымъ//<0>.еьшым//<0>.ьшымъ//<0>.аишым//<0>.ѣьшымъ//<0>.аишымъ
  gramm: pl,f,dat,comp
 -flex: <0>.аишa//<0>.еьшa//<0>.аишѣ//<0>.ѣьшa//<0>.ѣьшѣ//<0>.ьшѣ//<0>.ьшa//<0>.аише//<0>.еьше//<0>.ьше
  gramm: pl,n,acc,comp,brev
 -flex: <0>.ѣьшема//<0>.еьшема//<0>.ѣьшима//<0>.еьшима//<0>.ьшима//<0>.аишема//<0>.ьшема//<0>.аишима
  gramm: du,n,ins,comp,brev
 -flex: <0>.а
  gramm: pl,n,nom,brev
 -flex: <0>.аишям//<0>.ьшым//<0>.ѣьшым//<0>.аишым//<0>.ѣьшымъ//<0>.ѣьшямъ//<0>.еьшямъ//<0>.ѣьшям//<0>.еьшымъ//<0>.еьшым//<0>.ьшымъ//<0>.еьшям//<0>.аишямъ//<0>.ьшямъ//<0>.ьшям//<0>.аишымъ
  gramm: pl,f,dat,comp,brev
 -flex: <0>.ьшима//<0>.ѣьшима//<0>.еьшима//<0>.аишима
  gramm: du,m,dat,comp
 -flex: <0>.а
  gramm: sg,m,acc,brev,anim
 -flex: <0>.ыма//<0>.ама
  gramm: du,f,ins,brev
 -flex: <0>.о
  gramm: sg,n,acc,brev
 -flex: <0>.ыя//<0>.ое//<0>.ыа//<0>.оѣ
  gramm: sg,f,gen
 -flex: <0>.а//<0>.ы
  gramm: pl,n,acc,brev
 -flex: <0>.ая
  gramm: du,m,acc
 -flex: <0>.еьшу//<0>.аишу//<0>.ьшю//<0>.ѣьшу//<0>.ьшу//<0>.ѣьшю//<0>.еьшю//<0>.аишю
  gramm: du,f,gen,comp,brev
 -flex: <0>.ьшь//<0>.ьшихъ//<0>.ѣьшь//<0>.аишь//<0>.ѣьшихъ//<0>.еьшь//<0>.ьших//<0>.ѣьших//<0>.еьшихъ//<0>.еьших//<0>.аиших//<0>.аишихъ
  gramm: pl,n,gen,comp,brev
 -flex: <0>.ыхъ//<0>.ых//<0>.ах//<0>.ахъ
  gramm: pl,f,loc,brev
 -flex: <0>.ыма
  gramm: du,n,dat
 -flex: <0>.ую//<0>.ою
  gramm: du,n,loc
 -flex: <0>.у
  gramm: sg,n,dat,brev
 -flex: <0>.ьшюю//<0>.аишую//<0>.еьшюю//<0>.ьшую//<0>.ѣьшую//<0>.ѣьшюю//<0>.аишюю//<0>.еьшую
  gramm: sg,f,acc,comp
 -flex: <0>.ому
  gramm: sg,m,dat
 -flex: <0>.ьшима//<0>.ѣьшима//<0>.еьшима//<0>.аишима
  gramm: du,f,ins,comp
 -flex: <0>.аиши//<0>.ьши//<0>.еьши//<0>.ѣьши
  gramm: du,f,acc,comp,brev
 -flex: <0>.ом//<0>.омь//<0>.ымъ//<0>.ым//<0>.омъ
  gramm: sg,m,ins,brev
 -flex: <0>.еьшу//<0>.аишу//<0>.ьшю//<0>.ѣьшу//<0>.ьшу//<0>.ѣьшю//<0>.еьшю//<0>.аишю
  gramm: sg,f,acc,comp,brev
 -flex: <0>.аишеи//<0>.аишей//<0>.еьшей//<0>.еьшеи//<0>.ѣьшей//<0>.ѣьшеи//<0>.ьшей//<0>.ьшеи
  gramm: sg,f,loc,comp
 -flex: <0>.ьшими//<0>.ѣьшими//<0>.еьшими//<0>.аишими
  gramm: pl,n,ins,comp
 -flex: <0>.ая
  gramm: du,m,nom
 -flex: <0>.у
  gramm: du,m,loc,brev
 -flex: <0>.ѣьшяя//<0>.ѣьшая//<0>.еьшаа//<0>.аишяа//<0>.еьшяя//<0>.ьшаа//<0>.ѣьшаа//<0>.ьшяя//<0>.аишаа//<0>.ьшая//<0>.аишая//<0>.еьшая//<0>.ѣьшяа//<0>.аишяя//<0>.еьшяа
  gramm: du,m,acc,comp
 -flex: <0>.аиши//<0>.ьши//<0>.еьши//<0>.ѣьши
  gramm: pl,m,nom,comp,brev
 -flex: <0>.еи//<0>.ѣи
  gramm: du,n,acc
 -flex: <0>.аишяма//<0>.ьшяма//<0>.еьшяма//<0>.ѣьшима//<0>.ѣьшяма//<0>.еьшима//<0>.ьшима//<0>.аишима
  gramm: du,f,ins,comp,brev
 -flex: <0>.ьшихъ//<0>.ѣьшихъ//<0>.ьших//<0>.ѣьших//<0>.еьшихъ//<0>.еьших//<0>.аиших//<0>.аишихъ
  gramm: pl,f,loc,comp
 -flex: <0>.ьшемь//<0>.аишемъ//<0>.аишем//<0>.ьшимъ//<0>.аишимъ//<0>.аишим//<0>.ьшемъ//<0>.аишемь//<0>.ьшим//<0>.ѣьшимъ//<0>.ѣьшим//<0>.еьшим//<0>.еьшимъ//<0>.еьшемъ//<0>.еьшемь//<0>.ѣьшемь//<0>.еьшем//<0>.ѣьшемъ//<0>.ѣьшем//<0>.ьшем
  gramm: sg,m,ins,comp,brev
 -flex: <0>.еи//<0>.ѣи
  gramm: sg,m,nom,comp
 -flex: <0>.ьшима//<0>.ѣьшима//<0>.еьшима//<0>.аишима
  gramm: du,n,dat,comp
 -flex: <0>.аго//<0>.ого
  gramm: sg,n,gen
 -flex: <0>.еи//<0>.ѣи
  gramm: du,f,nom
 -flex: <0>.ая
  gramm: pl,n,nom
 -flex: <0>.ьшь//<0>.ьшихъ//<0>.ѣьшь//<0>.аишь//<0>.ѣьшихъ//<0>.еьшь//<0>.ьших//<0>.ѣьших//<0>.еьшихъ//<0>.еьших//<0>.аиших//<0>.аишихъ
  gramm: pl,m,gen,comp,brev
 -flex: <0>.аишую//<0>.ьшую//<0>.ѣьшую//<0>.ѣьшею//<0>.аишею//<0>.ьшею//<0>.еьшею//<0>.еьшую
  gramm: du,m,gen,comp
 -flex: <0>.ыхъ//<0>.ых
  gramm: pl,m,gen
 -flex: <0>.ыя//<0>.ые//<0>.ыѣ//<0>.ыа
  gramm: pl,f,acc
 -flex: <0>.ѣьшѣѣ//<0>.аишее//<0>.еьшее//<0>.ьшѣѣ//<0>.ѣьшыа//<0>.ьшыа//<0>.аишыя//<0>.аишыа//<0>.еьшыя//<0>.ѣьшыя//<0>.ьшее//<0>.ьшыя//<0>.еьшыа//<0>.аишѣѣ
  gramm: pl,f,acc,comp
 -flex: <0>.ую//<0>.ою
  gramm: du,m,gen
 -flex: <0>.ѣьшема//<0>.еьшема//<0>.ѣьшима//<0>.еьшима//<0>.ьшима//<0>.аишема//<0>.ьшема//<0>.аишима
  gramm: du,m,ins,comp,brev
 -flex: <0>.ыхъ//<0>.ых
  gramm: pl,f,gen
 -flex: <0>.ьшими//<0>.ѣьшими//<0>.еьшими//<0>.аишими
  gramm: pl,m,ins,comp
 -flex: <0>.ыхъ//<0>.ых//<0>.ах//<0>.ахъ
  gramm: pl,n,loc,brev
 -flex: <0>.у
  gramm: du,f,loc,brev
 -flex: <0>.е//<0>.ѣ
  gramm: sg,n,loc,brev
 -flex: <0>.ый//<0>.ыи
  gramm: sg,m,nom
 -flex: <0>.аишую//<0>.ьшую//<0>.ѣьшую//<0>.ѣьшею//<0>.аишею//<0>.ьшею//<0>.еьшею//<0>.еьшую
  gramm: du,m,loc,comp
 -flex: <0>.аиши//<0>.ьши//<0>.еьши//<0>.ѣьши
  gramm: sg,f,dat,comp,brev
 -flex: <0>.аишую//<0>.ьшую//<0>.ѣьшую//<0>.ѣьшею//<0>.аишею//<0>.ьшею//<0>.еьшею//<0>.еьшую
  gramm: du,n,gen,comp
 -flex: <0>.ыхъ//<0>.ых
  gramm: pl,m,loc
 -flex: <0>.ѣьшего//<0>.ьшаго//<0>.аишаго//<0>.еьшево//<0>.еьшего//<0>.аишего//<0>.еьшаго//<0>.ѣьшаго//<0>.ѣьшево//<0>.ьшево//<0>.ьшего
  gramm: sg,n,gen,comp
 -flex: <0>.е//<0>.ѣ
  gramm: du,n,acc,brev
 -flex: <0>.еьши//<0>.ѣьши//<0>.ьшими//<0>.ьши//<0>.аишими//<0>.аиши//<0>.ѣьшими//<0>.еьшими
  gramm: pl,n,ins,comp,brev
 -flex: <0>.ѣьшяя//<0>.ѣьшая//<0>.еьшаа//<0>.аишяа//<0>.еьшяя//<0>.ьшаа//<0>.ѣьшаа//<0>.ьшяя//<0>.аишаа//<0>.ьшая//<0>.аишая//<0>.еьшая//<0>.ѣьшяа//<0>.аишяя//<0>.еьшяа
  gramm: du,m,nom,comp
 -flex: <0>.ом//<0>.ымъ//<0>.ым//<0>.омъ
  gramm: pl,m,dat,brev
 -flex: <0>.еьшу//<0>.аишу//<0>.ьшю//<0>.ѣьшу//<0>.ьшу//<0>.ѣьшю//<0>.еьшю//<0>.аишю
  gramm: du,n,gen,comp,brev
 -flex: <0>.емъ//<0>.ем//<0>.омь//<0>.омъ//<0>.ом//<0>.ѣмъ//<0>.ѣм
  gramm: sg,m,loc
 -flex: <0>.ы
  gramm: pl,f,nom,brev
 -flex: <0>.ыхъ//<0>.ых//<0>.//<0>.ъ
  gramm: pl,m,gen,brev
 -flex: <0>.а
  gramm: sg,f,nom,brev
 -flex: <0>.ымъ//<0>.ым
  gramm: pl,f,dat
 -flex: <0>.аишимь//<0>.ьшимъ//<0>.аишимъ//<0>.аишим//<0>.ьшим//<0>.ѣьшимъ//<0>.ѣьшим//<0>.еьшим//<0>.еьшимъ//<0>.еьшимь//<0>.ѣьшимь//<0>.ьшимь
  gramm: sg,n,ins,comp
 -flex: <0>.еьшу//<0>.аишу//<0>.ьшю//<0>.ѣьшу//<0>.ьшу//<0>.ѣьшю//<0>.еьшю//<0>.аишю
  gramm: sg,n,dat,comp,brev
 -flex: <0>.а
  gramm: sg,m,gen,brev
 -flex: <0>.ы
  gramm: pl,m,acc,brev
 -flex: <0>.аишемъ//<0>.аишем//<0>.ьшемъ//<0>.еьшем//<0>.еьшемъ//<0>.ѣьшемъ//<0>.ѣьшем//<0>.ьшем
  gramm: sg,m,loc,comp
 -flex: <0>.еьшями//<0>.еьши//<0>.аишями//<0>.ьшями//<0>.ѣьши//<0>.ьшими//<0>.ьши//<0>.аишими//<0>.аиши//<0>.ѣьшими//<0>.ѣьшями//<0>.еьшими
  gramm: pl,f,ins,comp,brev
 -flex: <0>.ѣхъ//<0>.ѣх//<0>.ыхъ//<0>.ых//<0>.ех//<0>.ехъ
  gramm: pl,m,loc,brev
 -flex: <0>.аиши//<0>.ьши//<0>.еьши//<0>.ѣьши
  gramm: sg,f,loc,comp,brev
-paradigm: A1g
 -flex: <1>.ьшии//<1>.ѣьшии//<1>.аишии//<1>.еьшии
  gramm: du,n,acc,comp
 -flex: <0>.ѣе//<0>.ее
  gramm: sg,n,nom,comp
 -flex: <0>.ую//<0>.ою
  gramm: du,m,acc,anim
 -flex: <0>.у
  gramm: du,n,loc,brev
 -flex: <1>.еьшаго//<1>.аишего//<1>.ьшаго//<1>.ѣьшего//<1>.ьшего//<1>.ьшево//<1>.еьшево//<1>.еьшего//<1>.аишаго//<1>.ѣьшево//<1>.ѣьшаго
  gramm: sg,m,acc,comp,anim
 -flex: <1>.ѣьшѣ//<1>.аишѣ//<1>.ьшѣ//<1>.аише//<1>.еьши//<1>.ьши//<1>.ѣьши//<1>.ьше//<1>.аиши//<1>.еьше
  gramm: pl,m,acc,comp,brev
 -flex: <1>.ѣьши//<1>.еьши//<1>.ьши//<1>.аиши
  gramm: sg,n,loc,comp,brev
 -flex: <1>.ѣьшему//<1>.ьшему//<1>.еьшему//<1>.аишему
  gramm: sg,m,dat,comp
 -flex: <0>.ое
  gramm: sg,n,acc
 -flex: <0>.ѣе//<0>.ее
  gramm: sg,n,acc,comp
 -flex: <0>.ѣе//<0>.ее
  gramm: sg,n,acc,comp,brev
 -flex: <0>.у
  gramm: du,m,acc,brev,anim
 -flex: <1>.еьшею//<1>.еьшую//<1>.ѣьшую//<1>.аишую//<1>.аишею//<1>.ѣьшею//<1>.ьшею//<1>.ьшую
  gramm: du,f,loc,comp
 -flex: <1>.еьшихъ//<1>.еьших//<1>.аишихъ//<1>.аиших//<1>.ьших//<1>.ьшихъ//<1>.ѣьших//<1>.ѣьшихъ
  gramm: pl,m,loc,comp,brev
 -flex: <1>.ема//<0>.има//<0>.ема
  gramm: du,m,dat,brev
 -flex: <0>.ими//<0>.ями//<0>.и
  gramm: pl,f,ins,brev
 -flex: <1>.еьшихъ//<1>.еьших//<1>.еьшяхъ//<1>.ьшях//<1>.аишяхъ//<1>.аишях//<1>.еьшях//<1>.аишихъ//<1>.ѣьшяхъ//<1>.аиших//<1>.ьших//<1>.ьшихъ//<1>.ьшяхъ//<1>.ѣьшях//<1>.ѣьших//<1>.ѣьшихъ
  gramm: pl,n,loc,comp,brev
 -flex: <1>.ы//<1>.и
  gramm: pl,m,nom,brev
 -flex: <0>.ихъ//<0>.их
  gramm: pl,f,loc
 -flex: <0>.има//<0>.ома//<0>.ема
  gramm: du,n,dat,brev
 -flex: <0>.ою
  gramm: sg,f,ins,brev
 -flex: <0>.ую//<0>.ою
  gramm: du,m,loc
 -flex: <1>.ѣ//<1>.е
  gramm: sg,m,loc,brev
 -flex: <1>.еьшихъ//<1>.еьших//<1>.аишихъ//<1>.аиших//<1>.ьших//<1>.ьшихъ//<1>.ѣьших//<1>.ѣьшихъ
  gramm: pl,m,loc,comp
 -flex: <0>.ихъ//<0>.их
  gramm: pl,n,loc
 -flex: <0>.ую//<0>.ою
  gramm: du,f,loc
 -flex: <1>.ѣьшѣ//<1>.аишѣ//<1>.ьшѣ//<1>.аише//<1>.еьши//<1>.ьши//<1>.ѣьши//<1>.ьше//<1>.аиши//<1>.еьше
  gramm: pl,f,nom,comp,brev
 -flex: <1>.ѣьшеи//<1>.ѣьшей//<1>.ьшеи//<1>.ьшей//<1>.еьшеи//<1>.еьшей//<1>.аишей//<1>.аишеи
  gramm: sg,f,dat,comp
 -flex: <1>.ьшиа//<1>.аишеѣ//<1>.аишиа//<1>.ьшее//<1>.еьшия//<1>.ѣьшиа//<1>.ьшеѣ//<1>.аишее//<1>.ѣьшия//<1>.еьшиа//<1>.аишия//<1>.еьшее//<1>.ѣьшеѣ//<1>.ьшия
  gramm: sg,f,gen,comp
 -flex: <0>.ую
  gramm: sg,f,acc
 -flex: <1>.аишима//<1>.еьшима//<1>.ьшима//<1>.ѣьшима
  gramm: du,m,ins,comp
 -flex: <0>.у
  gramm: sg,f,acc,brev
 -flex: <1>.ьшь//<1>.еьшихъ//<1>.еьших//<1>.еьшь//<1>.аишь//<1>.ѣьшь//<1>.аишихъ//<1>.аиших//<1>.ьших//<1>.ьшихъ//<1>.ѣьших//<1>.ѣьшихъ
  gramm: pl,f,gen,comp,brev
 -flex: <1>.аишема//<1>.ьшема//<1>.еьшима//<1>.еьшема//<1>.аишима//<1>.ьшима//<1>.ѣьшема//<1>.ѣьшима
  gramm: du,m,dat,comp,brev
 -flex: <1>.ьшии//<1>.ѣьшии//<1>.аишии//<1>.еьшии
  gramm: du,f,nom,comp
 -flex: <1>.аишяя//<1>.еьшяя//<1>.аишая//<1>.ьшаа//<1>.ьшяя//<1>.ѣьшяа//<1>.ѣьшая//<1>.еьшаа//<1>.еьшая//<1>.ѣьшаа//<1>.ѣьшяя//<1>.аишаа//<1>.ьшая//<1>.еьшяа//<1>.аишяа
  gramm: pl,n,nom,comp
 -flex: <1>.еи//<1>.ѣи
  gramm: du,n,nom
 -flex: <1>.ема//<0>.има//<0>.ема
  gramm: du,n,ins,brev
 -flex: <0>.//<0>.ъ
  gramm: sg,m,nom,brev
 -flex: <1>.ѣьшею//<1>.еьшею//<1>.ьшею//<1>.аишею
  gramm: sg,f,ins,comp
 -flex: <0>.има
  gramm: du,f,ins
 -flex: <0>.ими
  gramm: pl,n,ins
 -flex: <0>.а
  gramm: du,m,nom,brev
 -flex: <1>.аишая//<1>.аишаа//<1>.еьшаа//<1>.еьшая//<1>.ѣьшаа//<1>.ѣьшая//<1>.ьшая
  gramm: sg,f,nom,comp
 -flex: <1>.емъ//<1>.ѣм//<1>.ѣмъ//<0>.омь//<0>.омъ//<0>.ом//<1>.ем
  gramm: sg,n,loc
 -flex: <1>.ѣ//<1>.е
  gramm: sg,f,dat,brev
 -flex: <0>.//<0>.ъ
  gramm: sg,m,acc,brev
 -flex: <1>.еьшихъ//<1>.еьших//<1>.аишихъ//<1>.аиших//<1>.ьших//<1>.ьшихъ//<1>.ѣьших//<1>.ѣьшихъ
  gramm: pl,n,loc,comp
 -flex: <0>.еи//<0>.ѣи
  gramm: sg,n,acc,comp,brev
 -flex: <1>.ѣьши//<1>.еьши//<1>.ьши//<1>.аиши
  gramm: du,f,nom,comp,brev
 -flex: <0>.имъ//<0>.им//<0>.ямъ//<0>.ям
  gramm: pl,f,dat,brev
 -flex: <1>.еьшими//<1>.еьши//<1>.ьши//<1>.ѣьшими//<1>.ѣьши//<1>.аишими//<1>.аиши//<1>.ьшими
  gramm: pl,m,ins,comp,brev
 -flex: <1>.ѣьшемъ//<1>.ѣьшем//<1>.ѣьшимъ//<1>.ѣьшим//<1>.ѣьшемь//<1>.аишимъ//<1>.аишим//<1>.еьшемъ//<1>.ьшимъ//<1>.еьшемь//<1>.ьшем//<1>.ьшим//<1>.еьшем//<1>.ьшемъ//<1>.еьшимъ//<1>.ьшемь//<1>.аишемь//<1>.еьшим//<1>.аишемъ//<1>.аишем
  gramm: sg,n,ins,comp,brev
 -flex: <1>.ьшю//<1>.ѣьшу//<1>.еьшю//<1>.аишу//<1>.еьшу//<1>.аишю//<1>.ѣьшю//<1>.ьшу
  gramm: sg,m,dat,comp,brev
 -flex: <1>.ѣьша//<1>.еьша//<1>.ьша//<1>.аиша
  gramm: sg,m,acc,comp,brev,anim
 -flex: <0>.има
  gramm: du,m,ins
 -flex: <1>.ѣьша//<1>.еьша//<1>.ьша//<1>.аиша
  gramm: du,m,nom,comp,brev
 -flex: <1>.ѣьшемъ//<1>.ѣьшем//<1>.еьшемъ//<1>.ьшем//<1>.еьшем//<1>.ьшемъ//<1>.аишемъ//<1>.аишем
  gramm: sg,n,loc,comp
 -flex: <1>.ѣьши//<1>.еьши//<1>.ьши//<1>.аиши
  gramm: du,n,acc,comp,brev
 -flex: <1>.аишема//<1>.ьшема//<1>.еьшима//<1>.еьшема//<1>.аишима//<1>.ьшима//<1>.ѣьшема//<1>.ѣьшима
  gramm: du,n,dat,comp,brev
 -flex: <1>.ѣьша//<1>.еьша//<1>.ьша//<1>.аиша
  gramm: sg,m,gen,comp,brev
 -flex: <0>.ее//<0>.иа//<0>.ѣѣ//<1>.ее//<0>.ия//<1>.ѣѣ
  gramm: pl,f,nom
 -flex: <0>.у
  gramm: du,n,gen,brev
 -flex: <0>.о
  gramm: sg,n,nom,brev
 -flex: <0>.ою
  gramm: sg,f,ins
 -flex: <0>.ую//<0>.ою
  gramm: du,f,gen
 -flex: <0>.ихъ//<0>.их
  gramm: pl,n,gen
 -flex: <1>.аишѣѣ//<1>.еьшыа//<1>.ѣьшѣѣ//<1>.ьшее//<1>.ьшыя//<1>.аишыа//<1>.ѣьшыя//<1>.ѣьшыа//<1>.аишыя//<1>.ьшѣѣ//<1>.аишее//<1>.ьшыа//<1>.еьшее//<1>.еьшыя
  gramm: pl,f,nom,comp
 -flex: <0>.а
  gramm: du,m,acc,brev
 -flex: <0>.ому
  gramm: sg,n,dat
 -flex: <1>.ѣьшяма//<1>.ьшяма//<1>.еьшяма//<1>.еьшима//<1>.аишима//<1>.аишяма//<1>.ьшима//<1>.ѣьшима
  gramm: du,f,dat,comp,brev
 -flex: <1>.ѣьшему//<1>.ьшему//<1>.еьшему//<1>.аишему
  gramm: sg,n,dat,comp
 -flex: <1>.ьшю//<1>.ѣьшу//<1>.еьшю//<1>.аишу//<1>.еьшу//<1>.аишю//<1>.ѣьшю//<1>.ьшу
  gramm: du,n,loc,comp,brev
 -flex: <0>.ую//<0>.ою
  gramm: du,n,gen
 -flex: <1>.еьшихъ//<1>.еьших//<1>.еьшяхъ//<1>.ьшях//<1>.аишяхъ//<1>.аишях//<1>.еьшях//<1>.аишихъ//<1>.ѣьшяхъ//<1>.аиших//<1>.ьших//<1>.ьшихъ//<1>.ьшяхъ//<1>.ѣьшях//<1>.ѣьших//<1>.ѣьшихъ
  gramm: pl,f,loc,comp,brev
 -flex: <1>.ѣьшa//<1>.еьшa//<1>.аишa//<1>.ьшa
  gramm: pl,n,nom,comp,brev
 -flex: <1>.ьшии//<1>.ѣьшии//<1>.аишии//<1>.еьшии
  gramm: du,n,nom,comp
 -flex: <0>.ими
  gramm: pl,m,ins
 -flex: <1>.ема//<0>.има//<0>.ема
  gramm: du,f,dat,brev
 -flex: <0>.аго//<0>.ого
  gramm: sg,m,gen
 -flex: <1>.еьшихъ//<1>.еьших//<1>.аишихъ//<1>.аиших//<1>.ьших//<1>.ьшихъ//<1>.ѣьших//<1>.ѣьшихъ
  gramm: pl,m,gen,comp
 -flex: <0>.аго//<0>.ого
  gramm: sg,m,acc,anim
 -flex: <0>.има
  gramm: du,f,dat
 -flex: <0>.имъ//<0>.им
  gramm: pl,n,dat
 -flex: <1>.емъ//<0>.имъ//<0>.им//<0>.емъ//<0>.ем//<1>.ем
  gramm: pl,n,dat,brev
 -flex: <0>.а
  gramm: sg,n,gen,brev
 -flex: <1>.ѣьшимъ//<1>.ѣьшим//<1>.аишым//<1>.аишимъ//<1>.аишим//<1>.ьшимъ//<1>.ьшим//<1>.еьшым//<1>.ьшым//<1>.еьшымъ//<1>.еьшимъ//<1>.ьшымъ//<1>.еьшим//<1>.ѣьшым//<1>.аишымъ//<1>.ѣьшымъ
  gramm: pl,m,dat,comp
 -flex: <0>.имъ//<0>.им//<0>.имь
  gramm: sg,n,ins
 -flex: <1>.ьшю//<1>.ѣьшу//<1>.еьшю//<1>.аишу//<1>.еьшу//<1>.аишю//<1>.ѣьшю//<1>.ьшу
  gramm: du,f,loc,comp,brev
 -flex: <1>.ѣ//<1>.е
  gramm: du,n,nom,brev
 -flex: <0>.ая
  gramm: pl,n,acc
 -flex: <1>.еи//<1>.ѣи
  gramm: du,f,acc
 -flex: <0>.има
  gramm: du,m,dat
 -flex: <1>.ѣьшѣ//<1>.аишѣ//<1>.ьшѣ//<1>.аише//<1>.еьши//<1>.ьши//<1>.ѣьши//<1>.ьше//<1>.аиши//<1>.еьше
  gramm: sg,f,gen,comp,brev
 -flex: <0>.има
  gramm: du,n,ins
 -flex: <1>.ѣ//<1>.е
  gramm: du,f,nom,brev
 -flex: <0>.ее//<0>.иа//<0>.ѣѣ//<1>.ее//<0>.ия//<1>.ѣѣ
  gramm: pl,m,acc
 -flex: <1>.еьшихъ//<1>.еьших//<1>.аишихъ//<1>.аиших//<1>.ьших//<1>.ьшихъ//<1>.ѣьших//<1>.ѣьшихъ
  gramm: pl,f,gen,comp
 -flex: <0>.у
  gramm: sg,m,dat,brev
 -flex: <1>.аишяя//<1>.еьшяя//<1>.аишая//<1>.ьшаа//<1>.ьшяя//<1>.ѣьшяа//<1>.ѣьшая//<1>.еьшаа//<1>.еьшая//<1>.ѣьшаа//<1>.ѣьшяя//<1>.аишаа//<1>.ьшая//<1>.еьшяа//<1>.аишяа
  gramm: pl,n,acc,comp
 -flex: <1>.ьшии//<1>.ѣьшии//<1>.аишии//<1>.еьшии
  gramm: du,f,acc,comp
 -flex: <0>.ими//<0>.и
  gramm: pl,m,ins,brev
 -flex: <0>.ь//<0>.ихъ//<0>.их
  gramm: pl,f,gen,brev
 -flex: <1>.еьшею//<1>.еьшую//<1>.ѣьшую//<1>.аишую//<1>.аишею//<1>.ѣьшею//<1>.ьшею//<1>.ьшую
  gramm: du,n,loc,comp
 -flex: <1>.емъ//<1>.емь//<0>.имъ//<0>.им//<0>.емъ//<0>.ем//<1>.ем//<0>.емь
  gramm: sg,n,ins,brev
 -flex: <1>.еьшихъ//<1>.еьших//<1>.аишихъ//<1>.аиших//<1>.ьших//<1>.ьшихъ//<1>.ѣьших//<1>.ѣьшихъ
  gramm: pl,n,gen,comp
 -flex: <1>.аишими//<1>.еьшими//<1>.ьшими//<1>.ѣьшими
  gramm: pl,f,ins,comp
 -flex: <1>.ѣьша//<1>.еьша//<1>.ьша//<1>.аиша
  gramm: du,m,acc,comp,brev
 -flex: <1>.ѣьшею//<1>.еьшею//<1>.ьшею//<1>.аишею
  gramm: sg,f,ins,comp,brev
 -flex: <1>.ьшю//<1>.ѣьшу//<1>.еьшю//<1>.аишу//<1>.еьшу//<1>.аишю//<1>.ѣьшю//<1>.ьшу
  gramm: du,m,acc,comp,brev,anim
 -flex: <0>.е//<1>.ѣ//<0>.и//<0>.ѣ//<1>.е
  gramm: sg,f,gen,brev
 -flex: <1>.ѣьша//<1>.еьша//<1>.ьша//<1>.аиша
  gramm: sg,f,nom,comp,brev
 -flex: <1>.аишима//<1>.еьшима//<1>.ьшима//<1>.ѣьшима
  gramm: du,n,ins,comp
 -flex: <1>.ей//<1>.ѣй//<0>.ои
  gramm: sg,f,dat
 -flex: <1>.ьшю//<1>.ѣьшу//<1>.еьшю//<1>.аишу//<1>.еьшу//<1>.аишю//<1>.ѣьшю//<1>.ьшу
  gramm: du,m,gen,comp,brev
 -flex: <1>.ѣьши//<1>.еьши//<1>.ьши//<1>.аиши
  gramm: du,n,nom,comp,brev
 -flex: <0>.имъ//<0>.им
  gramm: pl,m,dat
 -flex: <0>.еи//<0>.ѣи
  gramm: sg,m,nom,comp,brev
 -flex: <0>.ѣе//<0>.ее
  gramm: sg,n,nom,comp,brev
 -flex: <1>.ема//<0>.има//<0>.ема
  gramm: du,m,ins,brev
 -flex: <0>.у
  gramm: du,f,gen,brev
 -flex: <1>.ьшии//<1>.ѣьшии//<1>.аишии//<1>.еьшии
  gramm: pl,m,nom,comp
 -flex: <1>.еьшею//<1>.еьшую//<1>.ѣьшую//<1>.аишую//<1>.аишею//<1>.ѣьшею//<1>.ьшею//<1>.ьшую
  gramm: du,f,gen,comp
 -flex: <0>.имъ//<0>.им//<0>.имь
  gramm: sg,m,ins
 -flex: <1>.еьшаго//<1>.аишего//<1>.ьшаго//<1>.ѣьшего//<1>.ьшего//<1>.ьшево//<1>.еьшево//<1>.еьшего//<1>.аишаго//<1>.ѣьшево//<1>.ѣьшаго
  gramm: sg,m,gen,comp
 -flex: <1>.аишима//<1>.еьшима//<1>.ьшима//<1>.ѣьшима
  gramm: du,f,dat,comp
 -flex: <0>.ими
  gramm: pl,f,ins
 -flex: <1>.ѣьшѣ//<1>.аишѣ//<1>.ьшѣ//<1>.аише//<1>.еьши//<1>.ьши//<1>.ѣьши//<1>.ьше//<1>.аиши//<1>.еьше
  gramm: pl,f,acc,comp,brev
 -flex: <0>.ии//<0>.ий
  gramm: sg,m,acc
 -flex: <0>.ь//<0>.ихъ//<0>.их
  gramm: pl,n,gen,brev
 -flex: <1>.ѣьшемъ//<1>.ѣьшем//<1>.еьшымъ//<1>.аишым//<1>.аишемъ//<1>.аишымъ//<1>.еьшемъ//<1>.еьшым//<1>.еьшем//<1>.ьшемъ//<1>.ьшым//<1>.ьшем//<1>.ьшымъ//<1>.ѣьшым//<1>.аишем//<1>.ѣьшымъ
  gramm: pl,n,dat,comp,brev
 -flex: <1>.ѣьши//<1>.еьши//<1>.ьши//<1>.аиши
  gramm: sg,m,loc,comp,brev
 -flex: <0>.ое
  gramm: sg,n,nom
 -flex: <0>.ими//<0>.и
  gramm: pl,n,ins,brev
 -flex: <1>.ѣьшимъ//<1>.ѣьшим//<1>.аишым//<1>.аишимъ//<1>.аишим//<1>.ьшимъ//<1>.ьшим//<1>.еьшым//<1>.ьшым//<1>.еьшымъ//<1>.еьшимъ//<1>.ьшымъ//<1>.еьшим//<1>.ѣьшым//<1>.аишымъ//<1>.ѣьшымъ
  gramm: pl,n,dat,comp
 -flex: <0>.еи//<0>.ѣи
  gramm: sg,n,acc,comp
 -flex: <0>.е//<1>.ѣ//<0>.и//<0>.ѣ//<1>.е
  gramm: pl,f,acc,brev
 -flex: <0>.у
  gramm: du,m,gen,brev
 -flex: <1>.ѣ//<1>.е
  gramm: sg,f,loc,brev
 -flex: <1>.ьшю//<1>.ѣьшу//<1>.еьшю//<1>.аишу//<1>.еьшу//<1>.аишю//<1>.ѣьшю//<1>.ьшу
  gramm: du,m,loc,comp,brev
 -flex: <1>.ѣьша//<1>.еьша//<1>.ьша//<1>.аиша
  gramm: sg,n,gen,comp,brev
 -flex: <1>.ей//<1>.ѣй//<0>.ои
  gramm: sg,f,loc
 -flex: <1>.ыи//<1>.ии
  gramm: pl,m,nom
 -flex: <1>.ѣьшимь//<1>.ѣьшимъ//<1>.ѣьшим//<1>.аишимъ//<1>.аишим//<1>.ьшимъ//<1>.ьшим//<1>.аишимь//<1>.еьшимь//<1>.еьшимъ//<1>.еьшим//<1>.ьшимь
  gramm: sg,m,ins,comp
 -flex: <1>.аишѣѣ//<1>.еьшыа//<1>.ѣьшѣѣ//<1>.ьшее//<1>.ьшыя//<1>.аишыа//<1>.ѣьшыя//<1>.ѣьшыа//<1>.аишыя//<1>.ьшѣѣ//<1>.аишее//<1>.ьшыа//<1>.еьшее//<1>.еьшыя
  gramm: pl,m,acc,comp
 -flex: <0>.ая
  gramm: sg,f,nom
 -flex: <1>.ѣ//<1>.е
  gramm: du,f,acc,brev
 -flex: <1>.ѣьшемъ//<1>.ѣьшем//<1>.еьшымъ//<1>.аишым//<1>.аишемъ//<1>.аишымъ//<1>.еьшемъ//<1>.еьшым//<1>.еьшем//<1>.ьшемъ//<1>.ьшым//<1>.ьшем//<1>.ьшымъ//<1>.ѣьшым//<1>.аишем//<1>.ѣьшымъ
  gramm: pl,m,dat,comp,brev
 -flex: <1>.еьшею//<1>.еьшую//<1>.ѣьшую//<1>.аишую//<1>.аишею//<1>.ѣьшею//<1>.ьшею//<1>.ьшую
  gramm: du,m,acc,comp,anim
 -flex: <1>.ѣьшимъ//<1>.ѣьшим//<1>.аишым//<1>.аишимъ//<1>.аишим//<1>.ьшимъ//<1>.ьшим//<1>.еьшым//<1>.ьшым//<1>.еьшымъ//<1>.еьшимъ//<1>.ьшымъ//<1>.еьшим//<1>.ѣьшым//<1>.аишымъ//<1>.ѣьшымъ
  gramm: pl,f,dat,comp
 -flex: <1>.ѣьшa//<1>.ѣьшѣ//<1>.аишa//<1>.аишѣ//<1>.еьшa//<1>.ьшa//<1>.ьшѣ//<1>.аише//<1>.ьше//<1>.еьше
  gramm: pl,n,acc,comp,brev
 -flex: <1>.аишема//<1>.ьшема//<1>.еьшима//<1>.еьшема//<1>.аишима//<1>.ьшима//<1>.ѣьшема//<1>.ѣьшима
  gramm: du,n,ins,comp,brev
 -flex: <0>.а
  gramm: pl,n,nom,brev
 -flex: <1>.ѣьшям//<1>.аишым//<1>.ьшям//<1>.ьшямъ//<1>.аишымъ//<1>.аишямъ//<1>.еьшямъ//<1>.еьшям//<1>.аишям//<1>.ьшым//<1>.еьшымъ//<1>.ьшымъ//<1>.еьшым//<1>.ѣьшямъ//<1>.ѣьшым//<1>.ѣьшымъ
  gramm: pl,f,dat,comp,brev
 -flex: <1>.аишима//<1>.еьшима//<1>.ьшима//<1>.ѣьшима
  gramm: du,m,dat,comp
 -flex: <0>.а
  gramm: sg,m,acc,brev,anim
 -flex: <1>.ема//<0>.има//<0>.ема
  gramm: du,f,ins,brev
 -flex: <0>.о
  gramm: sg,n,acc,brev
 -flex: <1>.еѣ//<0>.ее//<0>.иа//<0>.еѣ//<1>.ее//<0>.ия
  gramm: sg,f,gen
 -flex: <0>.а//<0>.ы
  gramm: pl,n,acc,brev
 -flex: <0>.ая
  gramm: du,m,acc
 -flex: <1>.ьшю//<1>.ѣьшу//<1>.еьшю//<1>.аишу//<1>.еьшу//<1>.аишю//<1>.ѣьшю//<1>.ьшу
  gramm: du,f,gen,comp,brev
 -flex: <1>.ьшь//<1>.еьшихъ//<1>.еьших//<1>.еьшь//<1>.аишь//<1>.ѣьшь//<1>.аишихъ//<1>.аиших//<1>.ьших//<1>.ьшихъ//<1>.ѣьших//<1>.ѣьшихъ
  gramm: pl,n,gen,comp,brev
 -flex: <0>.ихъ//<0>.их//<0>.яхъ//<0>.ях
  gramm: pl,f,loc,brev
 -flex: <0>.има
  gramm: du,n,dat
 -flex: <0>.ую//<0>.ою
  gramm: du,n,loc
 -flex: <0>.у
  gramm: sg,n,dat,brev
 -flex: <1>.еьшюю//<1>.еьшую//<1>.ѣьшую//<1>.ьшюю//<1>.аишую//<1>.аишюю//<1>.ѣьшюю//<1>.ьшую
  gramm: sg,f,acc,comp
 -flex: <0>.ому
  gramm: sg,m,dat
 -flex: <1>.аишима//<1>.еьшима//<1>.ьшима//<1>.ѣьшима
  gramm: du,f,ins,comp
 -flex: <1>.ѣьши//<1>.еьши//<1>.ьши//<1>.аиши
  gramm: du,f,acc,comp,brev
 -flex: <1>.емъ//<1>.емь//<0>.имъ//<0>.им//<0>.емъ//<0>.ем//<1>.ем//<0>.емь
  gramm: sg,m,ins,brev
 -flex: <1>.ьшю//<1>.ѣьшу//<1>.еьшю//<1>.аишу//<1>.еьшу//<1>.аишю//<1>.ѣьшю//<1>.ьшу
  gramm: sg,f,acc,comp,brev
 -flex: <1>.ѣьшеи//<1>.ѣьшей//<1>.ьшеи//<1>.ьшей//<1>.еьшеи//<1>.еьшей//<1>.аишей//<1>.аишеи
  gramm: sg,f,loc,comp
 -flex: <1>.аишими//<1>.еьшими//<1>.ьшими//<1>.ѣьшими
  gramm: pl,n,ins,comp
 -flex: <0>.ая
  gramm: du,m,nom
 -flex: <0>.у
  gramm: du,m,loc,brev
 -flex: <1>.аишяя//<1>.еьшяя//<1>.аишая//<1>.ьшаа//<1>.ьшяя//<1>.ѣьшяа//<1>.ѣьшая//<1>.еьшаа//<1>.еьшая//<1>.ѣьшаа//<1>.ѣьшяя//<1>.аишаа//<1>.ьшая//<1>.еьшяа//<1>.аишяа
  gramm: du,m,acc,comp
 -flex: <1>.ѣьши//<1>.еьши//<1>.ьши//<1>.аиши
  gramm: pl,m,nom,comp,brev
 -flex: <1>.еи//<1>.ѣи
  gramm: du,n,acc
 -flex: <1>.ѣьшяма//<1>.ьшяма//<1>.еьшяма//<1>.еьшима//<1>.аишима//<1>.аишяма//<1>.ьшима//<1>.ѣьшима
  gramm: du,f,ins,comp,brev
 -flex: <1>.еьшихъ//<1>.еьших//<1>.аишихъ//<1>.аиших//<1>.ьших//<1>.ьшихъ//<1>.ѣьших//<1>.ѣьшихъ
  gramm: pl,f,loc,comp
 -flex: <1>.ѣьшемъ//<1>.ѣьшем//<1>.ѣьшимъ//<1>.ѣьшим//<1>.ѣьшемь//<1>.аишимъ//<1>.аишим//<1>.еьшемъ//<1>.ьшимъ//<1>.еьшемь//<1>.ьшем//<1>.ьшим//<1>.еьшем//<1>.ьшемъ//<1>.еьшимъ//<1>.ьшемь//<1>.аишемь//<1>.еьшим//<1>.аишемъ//<1>.аишем
  gramm: sg,m,ins,comp,brev
 -flex: <0>.еи//<0>.ѣи
  gramm: sg,m,nom,comp
 -flex: <1>.аишима//<1>.еьшима//<1>.ьшима//<1>.ѣьшима
  gramm: du,n,dat,comp
 -flex: <0>.аго//<0>.ого
  gramm: sg,n,gen
 -flex: <1>.еи//<1>.ѣи
  gramm: du,f,nom
 -flex: <0>.ая
  gramm: pl,n,nom
 -flex: <1>.ьшь//<1>.еьшихъ//<1>.еьших//<1>.еьшь//<1>.аишь//<1>.ѣьшь//<1>.аишихъ//<1>.аиших//<1>.ьших//<1>.ьшихъ//<1>.ѣьших//<1>.ѣьшихъ
  gramm: pl,m,gen,comp,brev
 -flex: <1>.еьшею//<1>.еьшую//<1>.ѣьшую//<1>.аишую//<1>.аишею//<1>.ѣьшею//<1>.ьшею//<1>.ьшую
  gramm: du,m,gen,comp
 -flex: <0>.ихъ//<0>.их
  gramm: pl,m,gen
 -flex: <0>.ее//<0>.иа//<0>.ѣѣ//<1>.ее//<0>.ия//<1>.ѣѣ
  gramm: pl,f,acc
 -flex: <1>.аишѣѣ//<1>.еьшыа//<1>.ѣьшѣѣ//<1>.ьшее//<1>.ьшыя//<1>.аишыа//<1>.ѣьшыя//<1>.ѣьшыа//<1>.аишыя//<1>.ьшѣѣ//<1>.аишее//<1>.ьшыа//<1>.еьшее//<1>.еьшыя
  gramm: pl,f,acc,comp
 -flex: <0>.ую//<0>.ою
  gramm: du,m,gen
 -flex: <1>.аишема//<1>.ьшема//<1>.еьшима//<1>.еьшема//<1>.аишима//<1>.ьшима//<1>.ѣьшема//<1>.ѣьшима
  gramm: du,m,ins,comp,brev
 -flex: <0>.ихъ//<0>.их
  gramm: pl,f,gen
 -flex: <1>.аишими//<1>.еьшими//<1>.ьшими//<1>.ѣьшими
  gramm: pl,m,ins,comp
 -flex: <0>.ихъ//<0>.их
  gramm: pl,n,loc,brev
 -flex: <0>.у
  gramm: du,f,loc,brev
 -flex: <1>.ѣ//<1>.е
  gramm: sg,n,loc,brev
 -flex: <0>.ии//<0>.ий
  gramm: sg,m,nom
 -flex: <1>.еьшею//<1>.еьшую//<1>.ѣьшую//<1>.аишую//<1>.аишею//<1>.ѣьшею//<1>.ьшею//<1>.ьшую
  gramm: du,m,loc,comp
 -flex: <1>.ѣьши//<1>.еьши//<1>.ьши//<1>.аиши
  gramm: sg,f,dat,comp,brev
 -flex: <1>.еьшею//<1>.еьшую//<1>.ѣьшую//<1>.аишую//<1>.аишею//<1>.ѣьшею//<1>.ьшею//<1>.ьшую
  gramm: du,n,gen,comp
 -flex: <0>.ихъ//<0>.их
  gramm: pl,m,loc
 -flex: <1>.еьшаго//<1>.аишего//<1>.ьшаго//<1>.ѣьшего//<1>.ьшего//<1>.ьшево//<1>.еьшево//<1>.еьшего//<1>.аишаго//<1>.ѣьшево//<1>.ѣьшаго
  gramm: sg,n,gen,comp
 -flex: <1>.ѣ//<1>.е
  gramm: du,n,acc,brev
 -flex: <1>.еьшими//<1>.еьши//<1>.ьши//<1>.ѣьшими//<1>.ѣьши//<1>.аишими//<1>.аиши//<1>.ьшими
  gramm: pl,n,ins,comp,brev
 -flex: <1>.аишяя//<1>.еьшяя//<1>.аишая//<1>.ьшаа//<1>.ьшяя//<1>.ѣьшяа//<1>.ѣьшая//<1>.еьшаа//<1>.еьшая//<1>.ѣьшаа//<1>.ѣьшяя//<1>.аишаа//<1>.ьшая//<1>.еьшяа//<1>.аишяа
  gramm: du,m,nom,comp
 -flex: <1>.емъ//<0>.имъ//<0>.им//<0>.емъ//<0>.ем//<1>.ем
  gramm: pl,m,dat,brev
 -flex: <1>.ьшю//<1>.ѣьшу//<1>.еьшю//<1>.аишу//<1>.еьшу//<1>.аишю//<1>.ѣьшю//<1>.ьшу
  gramm: du,n,gen,comp,brev
 -flex: <1>.емъ//<1>.ѣм//<1>.ѣмъ//<0>.омь//<0>.омъ//<0>.ом//<1>.ем
  gramm: sg,m,loc
 -flex: <0>.е//<1>.ѣ//<0>.и//<0>.ѣ//<1>.е
  gramm: pl,f,nom,brev
 -flex: <0>.ь//<0>.ихъ//<0>.их
  gramm: pl,m,gen,brev
 -flex: <0>.а
  gramm: sg,f,nom,brev
 -flex: <0>.имъ//<0>.им
  gramm: pl,f,dat
 -flex: <1>.ѣьшимь//<1>.ѣьшимъ//<1>.ѣьшим//<1>.аишимъ//<1>.аишим//<1>.ьшимъ//<1>.ьшим//<1>.аишимь//<1>.еьшимь//<1>.еьшимъ//<1>.еьшим//<1>.ьшимь
  gramm: sg,n,ins,comp
 -flex: <1>.ьшю//<1>.ѣьшу//<1>.еьшю//<1>.аишу//<1>.еьшу//<1>.аишю//<1>.ѣьшю//<1>.ьшу
  gramm: sg,n,dat,comp,brev
 -flex: <0>.а
  gramm: sg,m,gen,brev
 -flex: <0>.е//<1>.ѣ//<0>.и//<0>.ѣ//<1>.е
  gramm: pl,m,acc,brev
 -flex: <1>.ѣьшемъ//<1>.ѣьшем//<1>.еьшемъ//<1>.ьшем//<1>.еьшем//<1>.ьшемъ//<1>.аишемъ//<1>.аишем
  gramm: sg,m,loc,comp
 -flex: <1>.ьшями//<1>.еьшями//<1>.еьшими//<1>.ѣьшями//<1>.еьши//<1>.ьши//<1>.ѣьшими//<1>.ѣьши//<1>.аишими//<1>.аишями//<1>.аиши//<1>.ьшими
  gramm: pl,f,ins,comp,brev
 -flex: <0>.ихъ//<0>.их
  gramm: pl,m,loc,brev
 -flex: <1>.ѣьши//<1>.еьши//<1>.ьши//<1>.аиши
  gramm: sg,f,loc,comp,brev
-paradigm: A2j
 -flex: <0>.еьшии//<0>.аишии//<0>.ьшии//<0>.ѣьшии
  gramm: du,n,acc,comp
 -flex: <0>.ѣе//<0>.ее
  gramm: sg,n,nom,comp
 -flex: <0>.юю//<0>.ею
  gramm: du,m,acc,anim
 -flex: <0>.ю
  gramm: du,n,loc,brev
 -flex: <0>.ѣьшего//<0>.ьшаго//<0>.аишаго//<0>.еьшево//<0>.еьшего//<0>.аишего//<0>.еьшаго//<0>.ѣьшаго//<0>.ѣьшево//<0>.ьшево//<0>.ьшего
  gramm: sg,m,acc,comp,anim
 -flex: <0>.аишѣ//<0>.ѣьшѣ//<0>.ьшѣ//<0>.ьши//<0>.аише//<0>.еьше//<0>.аиши//<0>.еьши//<0>.ѣьши//<0>.ьше
  gramm: pl,m,acc,comp,brev
 -flex: <0>.аиши//<0>.ьши//<0>.еьши//<0>.ѣьши
  gramm: sg,n,loc,comp,brev
 -flex: <0>.аишему//<0>.еьшему//<0>.ѣьшему//<0>.ьшему
  gramm: sg,m,dat,comp
 -flex: <0>.ее
  gramm: sg,n,acc
 -flex: <0>.ѣе//<0>.ее
  gramm: sg,n,acc,comp
 -flex: <0>.ѣе//<0>.ее
  gramm: sg,n,acc,comp,brev
 -flex: <0>.ю
  gramm: du,m,acc,brev,anim
 -flex: <0>.аишую//<0>.ьшую//<0>.ѣьшую//<0>.ѣьшею//<0>.аишею//<0>.ьшею//<0>.еьшею//<0>.еьшую
  gramm: du,f,loc,comp
 -flex: <0>.ьшихъ//<0>.ѣьшихъ//<0>.ьших//<0>.ѣьших//<0>.еьшихъ//<0>.еьших//<0>.аиших//<0>.аишихъ
  gramm: pl,m,loc,comp,brev
 -flex: <0>.има//<0>.ема
  gramm: du,m,dat,brev
 -flex: <0>.ими//<0>.ями//<0>.и
  gramm: pl,f,ins,brev
 -flex: <0>.еьшях//<0>.ьшях//<0>.ьшяхъ//<0>.ьшихъ//<0>.ѣьшяхъ//<0>.ѣьшях//<0>.ѣьшихъ//<0>.аишяхъ//<0>.ьших//<0>.ѣьших//<0>.еьшихъ//<0>.еьших//<0>.аишях//<0>.еьшяхъ//<0>.аиших//<0>.аишихъ
  gramm: pl,n,loc,comp,brev
 -flex: <0>.и
  gramm: pl,m,nom,brev
 -flex: <0>.ихъ//<0>.их
  gramm: pl,f,loc
 -flex: <0>.има//<0>.ема
  gramm: du,n,dat,brev
 -flex: <0>.ею
  gramm: sg,f,ins,brev
 -flex: <0>.юю//<0>.ею
  gramm: du,m,loc
 -flex: <0>.и
  gramm: sg,m,loc,brev
 -flex: <0>.ьшихъ//<0>.ѣьшихъ//<0>.ьших//<0>.ѣьших//<0>.еьшихъ//<0>.еьших//<0>.аиших//<0>.аишихъ
  gramm: pl,m,loc,comp
 -flex: <0>.ихъ//<0>.их
  gramm: pl,n,loc
 -flex: <0>.юю//<0>.ею
  gramm: du,f,loc
 -flex: <0>.аишѣ//<0>.ѣьшѣ//<0>.ьшѣ//<0>.ьши//<0>.аише//<0>.еьше//<0>.аиши//<0>.еьши//<0>.ѣьши//<0>.ьше
  gramm: pl,f,nom,comp,brev
 -flex: <0>.аишеи//<0>.аишей//<0>.еьшей//<0>.еьшеи//<0>.ѣьшей//<0>.ѣьшеи//<0>.ьшей//<0>.ьшеи
  gramm: sg,f,dat,comp
 -flex: <0>.еьшиа//<0>.ьшеѣ//<0>.ѣьшеѣ//<0>.ьшиа//<0>.ѣьшиа//<0>.еьшее//<0>.аишиа//<0>.аишее//<0>.аишеѣ//<0>.ьшее//<0>.ѣьшия//<0>.ьшия//<0>.аишия//<0>.еьшия
  gramm: sg,f,gen,comp
 -flex: <0>.юю
  gramm: sg,f,acc
 -flex: <0>.ьшима//<0>.ѣьшима//<0>.еьшима//<0>.аишима
  gramm: du,m,ins,comp
 -flex: <0>.ю
  gramm: sg,f,acc,brev
 -flex: <0>.ьшь//<0>.ьшихъ//<0>.ѣьшь//<0>.аишь//<0>.ѣьшихъ//<0>.еьшь//<0>.ьших//<0>.ѣьших//<0>.еьшихъ//<0>.еьших//<0>.аиших//<0>.аишихъ
  gramm: pl,f,gen,comp,brev
 -flex: <0>.ѣьшема//<0>.еьшема//<0>.ѣьшима//<0>.еьшима//<0>.ьшима//<0>.аишема//<0>.ьшема//<0>.аишима
  gramm: du,m,dat,comp,brev
 -flex: <0>.еьшии//<0>.аишии//<0>.ьшии//<0>.ѣьшии
  gramm: du,f,nom,comp
 -flex: <0>.ѣьшяя//<0>.ѣьшая//<0>.еьшаа//<0>.аишяа//<0>.еьшяя//<0>.ьшаа//<0>.ѣьшаа//<0>.ьшяя//<0>.аишаа//<0>.ьшая//<0>.аишая//<0>.еьшая//<0>.ѣьшяа//<0>.аишяя//<0>.еьшяа
  gramm: pl,n,nom,comp
 -flex: <0>.ии
  gramm: du,n,nom
 -flex: <0>.има//<0>.ема
  gramm: du,n,ins,brev
 -flex: <0>.ь
  gramm: sg,m,nom,brev
 -flex: <0>.аишею//<0>.ьшею//<0>.еьшею//<0>.ѣьшею
  gramm: sg,f,ins,comp
 -flex: <0>.има
  gramm: du,f,ins
 -flex: <0>.ими
  gramm: pl,n,ins
 -flex: <0>.я
  gramm: du,m,nom,brev
 -flex: <0>.ѣьшая//<0>.еьшаа//<0>.ѣьшаа//<0>.аишаа//<0>.ьшая//<0>.аишая//<0>.еьшая
  gramm: sg,f,nom,comp
 -flex: <0>.емь//<0>.емъ//<0>.ем
  gramm: sg,n,loc
 -flex: <0>.и
  gramm: sg,f,dat,brev
 -flex: <0>.ь
  gramm: sg,m,acc,brev
 -flex: <0>.ьшихъ//<0>.ѣьшихъ//<0>.ьших//<0>.ѣьших//<0>.еьшихъ//<0>.еьших//<0>.аиших//<0>.аишихъ
  gramm: pl,n,loc,comp
 -flex: <0>.еи//<0>.ѣи
  gramm: sg,n,acc,comp,brev
 -flex: <0>.аиши//<0>.ьши//<0>.еьши//<0>.ѣьши
  gramm: du,f,nom,comp,brev
 -flex: <0>.имъ//<0>.им//<0>.ямъ//<0>.ям
  gramm: pl,f,dat,brev
 -flex: <0>.еьши//<0>.ѣьши//<0>.ьшими//<0>.ьши//<0>.аишими//<0>.аиши//<0>.ѣьшими//<0>.еьшими
  gramm: pl,m,ins,comp,brev
 -flex: <0>.ьшемь//<0>.аишемъ//<0>.аишем//<0>.ьшимъ//<0>.аишимъ//<0>.аишим//<0>.ьшемъ//<0>.аишемь//<0>.ьшим//<0>.ѣьшимъ//<0>.ѣьшим//<0>.еьшим//<0>.еьшимъ//<0>.еьшемъ//<0>.еьшемь//<0>.ѣьшемь//<0>.еьшем//<0>.ѣьшемъ//<0>.ѣьшем//<0>.ьшем
  gramm: sg,n,ins,comp,brev
 -flex: <0>.еьшу//<0>.аишу//<0>.ьшю//<0>.ѣьшу//<0>.ьшу//<0>.ѣьшю//<0>.еьшю//<0>.аишю
  gramm: sg,m,dat,comp,brev
 -flex: <0>.аиша//<0>.ьша//<0>.еьша//<0>.ѣьша
  gramm: sg,m,acc,comp,brev,anim
 -flex: <0>.има
  gramm: du,m,ins
 -flex: <0>.аиша//<0>.ьша//<0>.еьша//<0>.ѣьша
  gramm: du,m,nom,comp,brev
 -flex: <0>.аишемъ//<0>.аишем//<0>.ьшемъ//<0>.еьшем//<0>.еьшемъ//<0>.ѣьшемъ//<0>.ѣьшем//<0>.ьшем
  gramm: sg,n,loc,comp
 -flex: <0>.аиши//<0>.ьши//<0>.еьши//<0>.ѣьши
  gramm: du,n,acc,comp,brev
 -flex: <0>.ѣьшема//<0>.еьшема//<0>.ѣьшима//<0>.еьшима//<0>.ьшима//<0>.аишема//<0>.ьшема//<0>.аишима
  gramm: du,n,dat,comp,brev
 -flex: <0>.аиша//<0>.ьша//<0>.еьша//<0>.ѣьша
  gramm: sg,m,gen,comp,brev
 -flex: <0>.ия//<0>.ѣѣ//<0>.ее//<0>.иа
  gramm: pl,f,nom
 -flex: <0>.ю
  gramm: du,n,gen,brev
 -flex: <0>.е
  gramm: sg,n,nom,brev
 -flex: <0>.ею
  gramm: sg,f,ins
 -flex: <0>.юю//<0>.ею
  gramm: du,f,gen
 -flex: <0>.ихъ//<0>.их
  gramm: pl,n,gen
 -flex: <0>.ѣьшѣѣ//<0>.аишее//<0>.еьшее//<0>.ьшѣѣ//<0>.ѣьшыа//<0>.ьшыа//<0>.аишыя//<0>.аишыа//<0>.еьшыя//<0>.ѣьшыя//<0>.ьшее//<0>.ьшыя//<0>.еьшыа//<0>.аишѣѣ
  gramm: pl,f,nom,comp
 -flex: <0>.я
  gramm: du,m,acc,brev
 -flex: <0>.ему
  gramm: sg,n,dat
 -flex: <0>.аишяма//<0>.ьшяма//<0>.еьшяма//<0>.ѣьшима//<0>.ѣьшяма//<0>.еьшима//<0>.ьшима//<0>.аишима
  gramm: du,f,dat,comp,brev
 -flex: <0>.аишему//<0>.еьшему//<0>.ѣьшему//<0>.ьшему
  gramm: sg,n,dat,comp
 -flex: <0>.еьшу//<0>.аишу//<0>.ьшю//<0>.ѣьшу//<0>.ьшу//<0>.ѣьшю//<0>.еьшю//<0>.аишю
  gramm: du,n,loc,comp,brev
 -flex: <0>.юю//<0>.ею
  gramm: du,n,gen
 -flex: <0>.еьшях//<0>.ьшях//<0>.ьшяхъ//<0>.ьшихъ//<0>.ѣьшяхъ//<0>.ѣьшях//<0>.ѣьшихъ//<0>.аишяхъ//<0>.ьших//<0>.ѣьших//<0>.еьшихъ//<0>.еьших//<0>.аишях//<0>.еьшяхъ//<0>.аиших//<0>.аишихъ
  gramm: pl,f,loc,comp,brev
 -flex: <0>.аишa//<0>.еьшa//<0>.ѣьшa//<0>.ьшa
  gramm: pl,n,nom,comp,brev
 -flex: <0>.еьшии//<0>.аишии//<0>.ьшии//<0>.ѣьшии
  gramm: du,n,nom,comp
 -flex: <0>.ими
  gramm: pl,m,ins
 -flex: <0>.има//<0>.яма
  gramm: du,f,dat,brev
 -flex: <0>.яго//<0>.его//<0>.ево
  gramm: sg,m,gen
 -flex: <0>.ьшихъ//<0>.ѣьшихъ//<0>.ьших//<0>.ѣьших//<0>.еьшихъ//<0>.еьших//<0>.аиших//<0>.аишихъ
  gramm: pl,m,gen,comp
 -flex: <0>.яго//<0>.его//<0>.ево
  gramm: sg,m,acc,anim
 -flex: <0>.има
  gramm: du,f,dat
 -flex: <0>.имъ//<0>.им
  gramm: pl,n,dat
 -flex: <0>.имъ//<0>.им//<0>.емъ//<0>.ем
  gramm: pl,n,dat,brev
 -flex: <0>.я
  gramm: sg,n,gen,brev
 -flex: <0>.ьшым//<0>.ьшимъ//<0>.аишимъ//<0>.аишим//<0>.ѣьшым//<0>.ьшим//<0>.ѣьшимъ//<0>.ѣьшим//<0>.еьшим//<0>.еьшимъ//<0>.еьшымъ//<0>.еьшым//<0>.ьшымъ//<0>.аишым//<0>.ѣьшымъ//<0>.аишымъ
  gramm: pl,m,dat,comp
 -flex: <0>.имъ//<0>.им//<0>.имь
  gramm: sg,n,ins
 -flex: <0>.еьшу//<0>.аишу//<0>.ьшю//<0>.ѣьшу//<0>.ьшу//<0>.ѣьшю//<0>.еьшю//<0>.аишю
  gramm: du,f,loc,comp,brev
 -flex: <0>.и
  gramm: du,n,nom,brev
 -flex: <0>.яя
  gramm: pl,n,acc
 -flex: <0>.ии
  gramm: du,f,acc
 -flex: <0>.има
  gramm: du,m,dat
 -flex: <0>.аишѣ//<0>.ѣьшѣ//<0>.ьшѣ//<0>.ьши//<0>.аише//<0>.еьше//<0>.аиши//<0>.еьши//<0>.ѣьши//<0>.ьше
  gramm: sg,f,gen,comp,brev
 -flex: <0>.има
  gramm: du,n,ins
 -flex: <0>.и
  gramm: du,f,nom,brev
 -flex: <0>.ия//<0>.ѣѣ//<0>.ее//<0>.иа
  gramm: pl,m,acc
 -flex: <0>.ьшихъ//<0>.ѣьшихъ//<0>.ьших//<0>.ѣьших//<0>.еьшихъ//<0>.еьших//<0>.аиших//<0>.аишихъ
  gramm: pl,f,gen,comp
 -flex: <0>.ю
  gramm: sg,m,dat,brev
 -flex: <0>.ѣьшяя//<0>.ѣьшая//<0>.еьшаа//<0>.аишяа//<0>.еьшяя//<0>.ьшаа//<0>.ѣьшаа//<0>.ьшяя//<0>.аишаа//<0>.ьшая//<0>.аишая//<0>.еьшая//<0>.ѣьшяа//<0>.аишяя//<0>.еьшяа
  gramm: pl,n,acc,comp
 -flex: <0>.еьшии//<0>.аишии//<0>.ьшии//<0>.ѣьшии
  gramm: du,f,acc,comp
 -flex: <0>.ими//<0>.и
  gramm: pl,m,ins,brev
 -flex: <0>.ь//<0>.ихъ//<0>.их
  gramm: pl,f,gen,brev
 -flex: <0>.аишую//<0>.ьшую//<0>.ѣьшую//<0>.ѣьшею//<0>.аишею//<0>.ьшею//<0>.еьшею//<0>.еьшую
  gramm: du,n,loc,comp
 -flex: <0>.имъ//<0>.им//<0>.емъ//<0>.ем//<0>.емь
  gramm: sg,n,ins,brev
 -flex: <0>.ьшихъ//<0>.ѣьшихъ//<0>.ьших//<0>.ѣьших//<0>.еьшихъ//<0>.еьших//<0>.аиших//<0>.аишихъ
  gramm: pl,n,gen,comp
 -flex: <0>.ьшими//<0>.ѣьшими//<0>.еьшими//<0>.аишими
  gramm: pl,f,ins,comp
 -flex: <0>.аиша//<0>.ьша//<0>.еьша//<0>.ѣьша
  gramm: du,m,acc,comp,brev
 -flex: <0>.аишею//<0>.ьшею//<0>.еьшею//<0>.ѣьшею
  gramm: sg,f,ins,comp,brev
 -flex: <0>.еьшу//<0>.аишу//<0>.ьшю//<0>.ѣьшу//<0>.ьшу//<0>.ѣьшю//<0>.еьшю//<0>.аишю
  gramm: du,m,acc,comp,brev,anim
 -flex: <0>.е//<0>.и//<0>.ѣ
  gramm: sg,f,gen,brev
 -flex: <0>.аиша//<0>.ьша//<0>.еьша//<0>.ѣьша
  gramm: sg,f,nom,comp,brev
 -flex: <0>.ьшима//<0>.ѣьшима//<0>.еьшима//<0>.аишима
  gramm: du,n,ins,comp
 -flex: <0>.ей//<0>.еи
  gramm: sg,f,dat
 -flex: <0>.еьшу//<0>.аишу//<0>.ьшю//<0>.ѣьшу//<0>.ьшу//<0>.ѣьшю//<0>.еьшю//<0>.аишю
  gramm: du,m,gen,comp,brev
 -flex: <0>.аиши//<0>.ьши//<0>.еьши//<0>.ѣьши
  gramm: du,n,nom,comp,brev
 -flex: <0>.имъ//<0>.им
  gramm: pl,m,dat
 -flex: <0>.еи//<0>.ѣи
  gramm: sg,m,nom,comp,brev
 -flex: <0>.ѣе//<0>.ее
  gramm: sg,n,nom,comp,brev
 -flex: <0>.има//<0>.ема
  gramm: du,m,ins,brev
 -flex: <0>.ю
  gramm: du,f,gen,brev
 -flex: <0>.еьшии//<0>.аишии//<0>.ьшии//<0>.ѣьшии
  gramm: pl,m,nom,comp
 -flex: <0>.аишую//<0>.ьшую//<0>.ѣьшую//<0>.ѣьшею//<0>.аишею//<0>.ьшею//<0>.еьшею//<0>.еьшую
  gramm: du,f,gen,comp
 -flex: <0>.имъ//<0>.им//<0>.имь
  gramm: sg,m,ins
 -flex: <0>.ѣьшего//<0>.ьшаго//<0>.аишаго//<0>.еьшево//<0>.еьшего//<0>.аишего//<0>.еьшаго//<0>.ѣьшаго//<0>.ѣьшево//<0>.ьшево//<0>.ьшего
  gramm: sg,m,gen,comp
 -flex: <0>.ьшима//<0>.ѣьшима//<0>.еьшима//<0>.аишима
  gramm: du,f,dat,comp
 -flex: <0>.ими
  gramm: pl,f,ins
 -flex: <0>.аишѣ//<0>.ѣьшѣ//<0>.ьшѣ//<0>.ьши//<0>.аише//<0>.еьше//<0>.аиши//<0>.еьши//<0>.ѣьши//<0>.ьше
  gramm: pl,f,acc,comp,brev
 -flex: <0>.ии//<0>.ий
  gramm: sg,m,acc
 -flex: <0>.ь//<0>.ихъ//<0>.их
  gramm: pl,n,gen,brev
 -flex: <0>.ьшым//<0>.аишем//<0>.ьшемъ//<0>.аишемъ//<0>.ѣьшемъ//<0>.ѣьшымъ//<0>.ѣьшым//<0>.еьшем//<0>.еьшемъ//<0>.еьшымъ//<0>.еьшым//<0>.ьшымъ//<0>.аишымъ//<0>.аишым//<0>.ѣьшем//<0>.ьшем
  gramm: pl,n,dat,comp,brev
 -flex: <0>.аиши//<0>.ьши//<0>.еьши//<0>.ѣьши
  gramm: sg,m,loc,comp,brev
 -flex: <0>.ее
  gramm: sg,n,nom
 -flex: <0>.ими//<0>.и
  gramm: pl,n,ins,brev
 -flex: <0>.ьшым//<0>.ьшимъ//<0>.аишимъ//<0>.аишим//<0>.ѣьшым//<0>.ьшим//<0>.ѣьшимъ//<0>.ѣьшим//<0>.еьшим//<0>.еьшимъ//<0>.еьшымъ//<0>.еьшым//<0>.ьшымъ//<0>.аишым//<0>.ѣьшымъ//<0>.аишымъ
  gramm: pl,n,dat,comp
 -flex: <0>.еи//<0>.ѣи
  gramm: sg,n,acc,comp
 -flex: <0>.е//<0>.и//<0>.ѣ
  gramm: pl,f,acc,brev
 -flex: <0>.ю
  gramm: du,m,gen,brev
 -flex: <0>.и
  gramm: sg,f,loc,brev
 -flex: <0>.еьшу//<0>.аишу//<0>.ьшю//<0>.ѣьшу//<0>.ьшу//<0>.ѣьшю//<0>.еьшю//<0>.аишю
  gramm: du,m,loc,comp,brev
 -flex: <0>.аиша//<0>.ьша//<0>.еьша//<0>.ѣьша
  gramm: sg,n,gen,comp,brev
 -flex: <0>.ей//<0>.еи
  gramm: sg,f,loc
 -flex: <0>.ии
  gramm: pl,m,nom
 -flex: <0>.аишимь//<0>.ьшимъ//<0>.аишимъ//<0>.аишим//<0>.ьшим//<0>.ѣьшимъ//<0>.ѣьшим//<0>.еьшим//<0>.еьшимъ//<0>.еьшимь//<0>.ѣьшимь//<0>.ьшимь
  gramm: sg,m,ins,comp
 -flex: <0>.ѣьшѣѣ//<0>.аишее//<0>.еьшее//<0>.ьшѣѣ//<0>.ѣьшыа//<0>.ьшыа//<0>.аишыя//<0>.аишыа//<0>.еьшыя//<0>.ѣьшыя//<0>.ьшее//<0>.ьшыя//<0>.еьшыа//<0>.аишѣѣ
  gramm: pl,m,acc,comp
 -flex: <0>.яя
  gramm: sg,f,nom
 -flex: <0>.и
  gramm: du,f,acc,brev
 -flex: <0>.ьшым//<0>.аишем//<0>.ьшемъ//<0>.аишемъ//<0>.ѣьшемъ//<0>.ѣьшымъ//<0>.ѣьшым//<0>.еьшем//<0>.еьшемъ//<0>.еьшымъ//<0>.еьшым//<0>.ьшымъ//<0>.аишымъ//<0>.аишым//<0>.ѣьшем//<0>.ьшем
  gramm: pl,m,dat,comp,brev
 -flex: <0>.аишую//<0>.ьшую//<0>.ѣьшую//<0>.ѣьшею//<0>.аишею//<0>.ьшею//<0>.еьшею//<0>.еьшую
  gramm: du,m,acc,comp,anim
 -flex: <0>.ьшым//<0>.ьшимъ//<0>.аишимъ//<0>.аишим//<0>.ѣьшым//<0>.ьшим//<0>.ѣьшимъ//<0>.ѣьшим//<0>.еьшим//<0>.еьшимъ//<0>.еьшымъ//<0>.еьшым//<0>.ьшымъ//<0>.аишым//<0>.ѣьшымъ//<0>.аишымъ
  gramm: pl,f,dat,comp
 -flex: <0>.аишa//<0>.еьшa//<0>.аишѣ//<0>.ѣьшa//<0>.ѣьшѣ//<0>.ьшѣ//<0>.ьшa//<0>.аише//<0>.еьше//<0>.ьше
  gramm: pl,n,acc,comp,brev
 -flex: <0>.ѣьшема//<0>.еьшема//<0>.ѣьшима//<0>.еьшима//<0>.ьшима//<0>.аишема//<0>.ьшема//<0>.аишима
  gramm: du,n,ins,comp,brev
 -flex: <0>.я
  gramm: pl,n,nom,brev
 -flex: <0>.аишям//<0>.ьшым//<0>.ѣьшым//<0>.аишым//<0>.ѣьшымъ//<0>.ѣьшямъ//<0>.еьшямъ//<0>.ѣьшям//<0>.еьшымъ//<0>.еьшым//<0>.ьшымъ//<0>.еьшям//<0>.аишямъ//<0>.ьшямъ//<0>.ьшям//<0>.аишымъ
  gramm: pl,f,dat,comp,brev
 -flex: <0>.ьшима//<0>.ѣьшима//<0>.еьшима//<0>.аишима
  gramm: du,m,dat,comp
 -flex: <0>.я
  gramm: sg,m,acc,brev,anim
 -flex: <0>.има//<0>.яма
  gramm: du,f,ins,brev
 -flex: <0>.е
  gramm: sg,n,acc,brev
 -flex: <0>.ия//<0>.еѣ//<0>.ее//<0>.иа
  gramm: sg,f,gen
 -flex: <0>.е//<0>.я//<0>.ѣ
  gramm: pl,n,acc,brev
 -flex: <0>.яя
  gramm: du,m,acc
 -flex: <0>.еьшу//<0>.аишу//<0>.ьшю//<0>.ѣьшу//<0>.ьшу//<0>.ѣьшю//<0>.еьшю//<0>.аишю
  gramm: du,f,gen,comp,brev
 -flex: <0>.ьшь//<0>.ьшихъ//<0>.ѣьшь//<0>.аишь//<0>.ѣьшихъ//<0>.еьшь//<0>.ьших//<0>.ѣьших//<0>.еьшихъ//<0>.еьших//<0>.аиших//<0>.аишихъ
  gramm: pl,n,gen,comp,brev
 -flex: <0>.ихъ//<0>.их//<0>.яхъ//<0>.ях
  gramm: pl,f,loc,brev
 -flex: <0>.има
  gramm: du,n,dat
 -flex: <0>.юю//<0>.ею
  gramm: du,n,loc
 -flex: <0>.ю
  gramm: sg,n,dat,brev
 -flex: <0>.ьшюю//<0>.аишую//<0>.еьшюю//<0>.ьшую//<0>.ѣьшую//<0>.ѣьшюю//<0>.аишюю//<0>.еьшую
  gramm: sg,f,acc,comp
 -flex: <0>.ему
  gramm: sg,m,dat
 -flex: <0>.ьшима//<0>.ѣьшима//<0>.еьшима//<0>.аишима
  gramm: du,f,ins,comp
 -flex: <0>.аиши//<0>.ьши//<0>.еьши//<0>.ѣьши
  gramm: du,f,acc,comp,brev
 -flex: <0>.имъ//<0>.им//<0>.емъ//<0>.ем//<0>.емь
  gramm: sg,m,ins,brev
 -flex: <0>.еьшу//<0>.аишу//<0>.ьшю//<0>.ѣьшу//<0>.ьшу//<0>.ѣьшю//<0>.еьшю//<0>.аишю
  gramm: sg,f,acc,comp,brev
 -flex: <0>.аишеи//<0>.аишей//<0>.еьшей//<0>.еьшеи//<0>.ѣьшей//<0>.ѣьшеи//<0>.ьшей//<0>.ьшеи
  gramm: sg,f,loc,comp
 -flex: <0>.ьшими//<0>.ѣьшими//<0>.еьшими//<0>.аишими
  gramm: pl,n,ins,comp
 -flex: <0>.яя
  gramm: du,m,nom
 -flex: <0>.ю
  gramm: du,m,loc,brev
 -flex: <0>.ѣьшяя//<0>.ѣьшая//<0>.еьшаа//<0>.аишяа//<0>.еьшяя//<0>.ьшаа//<0>.ѣьшаа//<0>.ьшяя//<0>.аишаа//<0>.ьшая//<0>.аишая//<0>.еьшая//<0>.ѣьшяа//<0>.аишяя//<0>.еьшяа
  gramm: du,m,acc,comp
 -flex: <0>.аиши//<0>.ьши//<0>.еьши//<0>.ѣьши
  gramm: pl,m,nom,comp,brev
 -flex: <0>.ии
  gramm: du,n,acc
 -flex: <0>.аишяма//<0>.ьшяма//<0>.еьшяма//<0>.ѣьшима//<0>.ѣьшяма//<0>.еьшима//<0>.ьшима//<0>.аишима
  gramm: du,f,ins,comp,brev
 -flex: <0>.ьшихъ//<0>.ѣьшихъ//<0>.ьших//<0>.ѣьших//<0>.еьшихъ//<0>.еьших//<0>.аиших//<0>.аишихъ
  gramm: pl,f,loc,comp
 -flex: <0>.ьшемь//<0>.аишемъ//<0>.аишем//<0>.ьшимъ//<0>.аишимъ//<0>.аишим//<0>.ьшемъ//<0>.аишемь//<0>.ьшим//<0>.ѣьшимъ//<0>.ѣьшим//<0>.еьшим//<0>.еьшимъ//<0>.еьшемъ//<0>.еьшемь//<0>.ѣьшемь//<0>.еьшем//<0>.ѣьшемъ//<0>.ѣьшем//<0>.ьшем
  gramm: sg,m,ins,comp,brev
 -flex: <0>.еи//<0>.ѣи
  gramm: sg,m,nom,comp
 -flex: <0>.ьшима//<0>.ѣьшима//<0>.еьшима//<0>.аишима
  gramm: du,n,dat,comp
 -flex: <0>.яго//<0>.его//<0>.ево
  gramm: sg,n,gen
 -flex: <0>.ии
  gramm: du,f,nom
 -flex: <0>.яя
  gramm: pl,n,nom
 -flex: <0>.ьшь//<0>.ьшихъ//<0>.ѣьшь//<0>.аишь//<0>.ѣьшихъ//<0>.еьшь//<0>.ьших//<0>.ѣьших//<0>.еьшихъ//<0>.еьших//<0>.аиших//<0>.аишихъ
  gramm: pl,m,gen,comp,brev
 -flex: <0>.аишую//<0>.ьшую//<0>.ѣьшую//<0>.ѣьшею//<0>.аишею//<0>.ьшею//<0>.еьшею//<0>.еьшую
  gramm: du,m,gen,comp
 -flex: <0>.ихъ//<0>.их
  gramm: pl,m,gen
 -flex: <0>.ия//<0>.ѣѣ//<0>.ее//<0>.иа
  gramm: pl,f,acc
 -flex: <0>.ѣьшѣѣ//<0>.аишее//<0>.еьшее//<0>.ьшѣѣ//<0>.ѣьшыа//<0>.ьшыа//<0>.аишыя//<0>.аишыа//<0>.еьшыя//<0>.ѣьшыя//<0>.ьшее//<0>.ьшыя//<0>.еьшыа//<0>.аишѣѣ
  gramm: pl,f,acc,comp
 -flex: <0>.юю//<0>.ею
  gramm: du,m,gen
 -flex: <0>.ѣьшема//<0>.еьшема//<0>.ѣьшима//<0>.еьшима//<0>.ьшима//<0>.аишема//<0>.ьшема//<0>.аишима
  gramm: du,m,ins,comp,brev
 -flex: <0>.ихъ//<0>.их
  gramm: pl,f,gen
 -flex: <0>.ьшими//<0>.ѣьшими//<0>.еьшими//<0>.аишими
  gramm: pl,m,ins,comp
 -flex: <0>.ихъ//<0>.их//<0>.яхъ//<0>.ях
  gramm: pl,n,loc,brev
 -flex: <0>.ю
  gramm: du,f,loc,brev
 -flex: <0>.и
  gramm: sg,n,loc,brev
 -flex: <0>.ии//<0>.ий
  gramm: sg,m,nom
 -flex: <0>.аишую//<0>.ьшую//<0>.ѣьшую//<0>.ѣьшею//<0>.аишею//<0>.ьшею//<0>.еьшею//<0>.еьшую
  gramm: du,m,loc,comp
 -flex: <0>.аиши//<0>.ьши//<0>.еьши//<0>.ѣьши
  gramm: sg,f,dat,comp,brev
 -flex: <0>.аишую//<0>.ьшую//<0>.ѣьшую//<0>.ѣьшею//<0>.аишею//<0>.ьшею//<0>.еьшею//<0>.еьшую
  gramm: du,n,gen,comp
 -flex: <0>.ихъ//<0>.их
  gramm: pl,m,loc
 -flex: <0>.ѣьшего//<0>.ьшаго//<0>.аишаго//<0>.еьшево//<0>.еьшего//<0>.аишего//<0>.еьшаго//<0>.ѣьшаго//<0>.ѣьшево//<0>.ьшево//<0>.ьшего
  gramm: sg,n,gen,comp
 -flex: <0>.и
  gramm: du,n,acc,brev
 -flex: <0>.еьши//<0>.ѣьши//<0>.ьшими//<0>.ьши//<0>.аишими//<0>.аиши//<0>.ѣьшими//<0>.еьшими
  gramm: pl,n,ins,comp,brev
 -flex: <0>.ѣьшяя//<0>.ѣьшая//<0>.еьшаа//<0>.аишяа//<0>.еьшяя//<0>.ьшаа//<0>.ѣьшаа//<0>.ьшяя//<0>.аишаа//<0>.ьшая//<0>.аишая//<0>.еьшая//<0>.ѣьшяа//<0>.аишяя//<0>.еьшяа
  gramm: du,m,nom,comp
 -flex: <0>.имъ//<0>.им//<0>.емъ//<0>.ем
  gramm: pl,m,dat,brev
 -flex: <0>.еьшу//<0>.аишу//<0>.ьшю//<0>.ѣьшу//<0>.ьшу//<0>.ѣьшю//<0>.еьшю//<0>.аишю
  gramm: du,n,gen,comp,brev
 -flex: <0>.емь//<0>.емъ//<0>.ем
  gramm: sg,m,loc
 -flex: <0>.е//<0>.и//<0>.ѣ
  gramm: pl,f,nom,brev
 -flex: <0>.ь//<0>.ихъ//<0>.их
  gramm: pl,m,gen,brev
 -flex: <0>.я
  gramm: sg,f,nom,brev
 -flex: <0>.имъ//<0>.им
  gramm: pl,f,dat
 -flex: <0>.аишимь//<0>.ьшимъ//<0>.аишимъ//<0>.аишим//<0>.ьшим//<0>.ѣьшимъ//<0>.ѣьшим//<0>.еьшим//<0>.еьшимъ//<0>.еьшимь//<0>.ѣьшимь//<0>.ьшимь
  gramm: sg,n,ins,comp
 -flex: <0>.еьшу//<0>.аишу//<0>.ьшю//<0>.ѣьшу//<0>.ьшу//<0>.ѣьшю//<0>.еьшю//<0>.аишю
  gramm: sg,n,dat,comp,brev
 -flex: <0>.я
  gramm: sg,m,gen,brev
 -flex: <0>.е//<0>.и//<0>.ѣ
  gramm: pl,m,acc,brev
 -flex: <0>.аишемъ//<0>.аишем//<0>.ьшемъ//<0>.еьшем//<0>.еьшемъ//<0>.ѣьшемъ//<0>.ѣьшем//<0>.ьшем
  gramm: sg,m,loc,comp
 -flex: <0>.еьшями//<0>.еьши//<0>.аишями//<0>.ьшями//<0>.ѣьши//<0>.ьшими//<0>.ьши//<0>.аишими//<0>.аиши//<0>.ѣьшими//<0>.ѣьшями//<0>.еьшими
  gramm: pl,f,ins,comp,brev
 -flex: <0>.ихъ//<0>.их
  gramm: pl,m,loc,brev
 -flex: <0>.аиши//<0>.ьши//<0>.еьши//<0>.ѣьши
  gramm: sg,f,loc,comp,brev
-paradigm: A1i
 -flex: <0>.еьшии//<0>.аишии//<0>.ьшии//<0>.ѣьшии
  gramm: du,n,acc,comp
 -flex: <0>.ѣе//<0>.ее
  gramm: sg,n,nom,comp
 -flex: <0>.ю
  gramm: du,n,loc,brev
 -flex: <0>.ѣьшего//<0>.ьшаго//<0>.аишаго//<0>.еьшево//<0>.еьшего//<0>.аишего//<0>.еьшаго//<0>.ѣьшаго//<0>.ѣьшево//<0>.ьшево//<0>.ьшего
  gramm: sg,m,acc,comp,anim
 -flex: <0>.аишѣ//<0>.ѣьшѣ//<0>.ьшѣ//<0>.ьши//<0>.аише//<0>.еьше//<0>.аиши//<0>.еьши//<0>.ѣьши//<0>.ьше
  gramm: pl,m,acc,comp,brev
 -flex: <0>.аиши//<0>.ьши//<0>.еьши//<0>.ѣьши
  gramm: sg,n,loc,comp,brev
 -flex: <0>.аишему//<0>.еьшему//<0>.ѣьшему//<0>.ьшему
  gramm: sg,m,dat,comp
 -flex: <0>.ѣе//<0>.ее
  gramm: sg,n,acc,comp
 -flex: <0>.ѣе//<0>.ее
  gramm: sg,n,acc,comp,brev
 -flex: <0>.ю
  gramm: du,m,acc,brev,anim
 -flex: <0>.аишую//<0>.ьшую//<0>.ѣьшую//<0>.ѣьшею//<0>.аишею//<0>.ьшею//<0>.еьшею//<0>.еьшую
  gramm: du,f,loc,comp
 -flex: <0>.ьшихъ//<0>.ѣьшихъ//<0>.ьших//<0>.ѣьших//<0>.еьшихъ//<0>.еьших//<0>.аиших//<0>.аишихъ
  gramm: pl,m,loc,comp,brev
 -flex: <0>.има//<0>.ема
  gramm: du,m,dat,brev
 -flex: <0>.ими//<0>.ями//<0>.и
  gramm: pl,f,ins,brev
 -flex: <0>.еьшях//<0>.ьшях//<0>.ьшяхъ//<0>.ьшихъ//<0>.ѣьшяхъ//<0>.ѣьшях//<0>.ѣьшихъ//<0>.аишяхъ//<0>.ьших//<0>.ѣьших//<0>.еьшихъ//<0>.еьших//<0>.аишях//<0>.еьшяхъ//<0>.аиших//<0>.аишихъ
  gramm: pl,n,loc,comp,brev
 -flex: <0>.и
  gramm: pl,m,nom,brev
 -flex: <0>.ихъ//<0>.их
  gramm: pl,f,loc
 -flex: <0>.има//<0>.ема
  gramm: du,n,dat,brev
 -flex: <0>.ею
  gramm: sg,f,ins,brev
 -flex: <0>.емъ//<0>.ем//<0>.и
  gramm: sg,m,loc,brev
 -flex: <0>.ьшихъ//<0>.ѣьшихъ//<0>.ьших//<0>.ѣьших//<0>.еьшихъ//<0>.еьших//<0>.аиших//<0>.аишихъ
  gramm: pl,m,loc,comp
 -flex: <0>.ихъ//<0>.их
  gramm: pl,n,loc
 -flex: <0>.аишѣ//<0>.ѣьшѣ//<0>.ьшѣ//<0>.ьши//<0>.аише//<0>.еьше//<0>.аиши//<0>.еьши//<0>.ѣьши//<0>.ьше
  gramm: pl,f,nom,comp,brev
 -flex: <0>.аишеи//<0>.аишей//<0>.еьшей//<0>.еьшеи//<0>.ѣьшей//<0>.ѣьшеи//<0>.ьшей//<0>.ьшеи
  gramm: sg,f,dat,comp
 -flex: <0>.еьшиа//<0>.ьшеѣ//<0>.ѣьшеѣ//<0>.ьшиа//<0>.ѣьшиа//<0>.еьшее//<0>.аишиа//<0>.аишее//<0>.аишеѣ//<0>.ьшее//<0>.ѣьшия//<0>.ьшия//<0>.аишия//<0>.еьшия
  gramm: sg,f,gen,comp
 -flex: <0>.ьшима//<0>.ѣьшима//<0>.еьшима//<0>.аишима
  gramm: du,m,ins,comp
 -flex: <0>.ю
  gramm: sg,f,acc,brev
 -flex: <0>.ьшь//<0>.ьшихъ//<0>.ѣьшь//<0>.аишь//<0>.ѣьшихъ//<0>.еьшь//<0>.ьших//<0>.ѣьших//<0>.еьшихъ//<0>.еьших//<0>.аиших//<0>.аишихъ
  gramm: pl,f,gen,comp,brev
 -flex: <0>.ѣьшема//<0>.еьшема//<0>.ѣьшима//<0>.еьшима//<0>.ьшима//<0>.аишема//<0>.ьшема//<0>.аишима
  gramm: du,m,dat,comp,brev
 -flex: <0>.еьшии//<0>.аишии//<0>.ьшии//<0>.ѣьшии
  gramm: du,f,nom,comp
 -flex: <0>.ѣьшяя//<0>.ѣьшая//<0>.еьшаа//<0>.аишяа//<0>.еьшяя//<0>.ьшаа//<0>.ѣьшаа//<0>.ьшяя//<0>.аишаа//<0>.ьшая//<0>.аишая//<0>.еьшая//<0>.ѣьшяа//<0>.аишяя//<0>.еьшяа
  gramm: pl,n,nom,comp
 -flex: <0>.има//<0>.ема
  gramm: du,n,ins,brev
 -flex: <0>.й
  gramm: sg,m,nom,brev
 -flex: <0>.аишею//<0>.ьшею//<0>.еьшею//<0>.ѣьшею
  gramm: sg,f,ins,comp
 -flex: <0>.има
  gramm: du,f,ins
 -flex: <0>.ими
  gramm: pl,n,ins
 -flex: <0>.я
  gramm: du,m,nom,brev
 -flex: <0>.ѣьшая//<0>.еьшаа//<0>.ѣьшаа//<0>.аишаа//<0>.ьшая//<0>.аишая//<0>.еьшая
  gramm: sg,f,nom,comp
 -flex: <0>.емь//<0>.емъ//<0>.ем
  gramm: sg,n,loc
 -flex: <0>.и
  gramm: sg,f,dat,brev
 -flex: <0>.й
  gramm: sg,m,acc,brev
 -flex: <0>.ьшихъ//<0>.ѣьшихъ//<0>.ьших//<0>.ѣьших//<0>.еьшихъ//<0>.еьших//<0>.аиших//<0>.аишихъ
  gramm: pl,n,loc,comp
 -flex: <0>.еи//<0>.ѣи
  gramm: sg,n,acc,comp,brev
 -flex: <0>.аиши//<0>.ьши//<0>.еьши//<0>.ѣьши
  gramm: du,f,nom,comp,brev
 -flex: <0>.имъ//<0>.им//<0>.ямъ//<0>.ям
  gramm: pl,f,dat,brev
 -flex: <0>.еьши//<0>.ѣьши//<0>.ьшими//<0>.ьши//<0>.аишими//<0>.аиши//<0>.ѣьшими//<0>.еьшими
  gramm: pl,m,ins,comp,brev
 -flex: <0>.ьшемь//<0>.аишемъ//<0>.аишем//<0>.ьшимъ//<0>.аишимъ//<0>.аишим//<0>.ьшемъ//<0>.аишемь//<0>.ьшим//<0>.ѣьшимъ//<0>.ѣьшим//<0>.еьшим//<0>.еьшимъ//<0>.еьшемъ//<0>.еьшемь//<0>.ѣьшемь//<0>.еьшем//<0>.ѣьшемъ//<0>.ѣьшем//<0>.ьшем
  gramm: sg,n,ins,comp,brev
 -flex: <0>.еьшу//<0>.аишу//<0>.ьшю//<0>.ѣьшу//<0>.ьшу//<0>.ѣьшю//<0>.еьшю//<0>.аишю
  gramm: sg,m,dat,comp,brev
 -flex: <0>.аиша//<0>.ьша//<0>.еьша//<0>.ѣьша
  gramm: sg,m,acc,comp,brev,anim
 -flex: <0>.има
  gramm: du,m,ins
 -flex: <0>.аиша//<0>.ьша//<0>.еьша//<0>.ѣьша
  gramm: du,m,nom,comp,brev
 -flex: <0>.аишемъ//<0>.аишем//<0>.ьшемъ//<0>.еьшем//<0>.еьшемъ//<0>.ѣьшемъ//<0>.ѣьшем//<0>.ьшем
  gramm: sg,n,loc,comp
 -flex: <0>.аиши//<0>.ьши//<0>.еьши//<0>.ѣьши
  gramm: du,n,acc,comp,brev
 -flex: <0>.ѣьшема//<0>.еьшема//<0>.ѣьшима//<0>.еьшима//<0>.ьшима//<0>.аишема//<0>.ьшема//<0>.аишима
  gramm: du,n,dat,comp,brev
 -flex: <0>.аиша//<0>.ьша//<0>.еьша//<0>.ѣьша
  gramm: sg,m,gen,comp,brev
 -flex: <0>.ю
  gramm: du,n,gen,brev
 -flex: <0>.е
  gramm: sg,n,nom,brev
 -flex: <0>.ею
  gramm: sg,f,ins
 -flex: <0>.ихъ//<0>.их
  gramm: pl,n,gen
 -flex: <0>.ѣьшѣѣ//<0>.аишее//<0>.еьшее//<0>.ьшѣѣ//<0>.ѣьшыа//<0>.ьшыа//<0>.аишыя//<0>.аишыа//<0>.еьшыя//<0>.ѣьшыя//<0>.ьшее//<0>.ьшыя//<0>.еьшыа//<0>.аишѣѣ
  gramm: pl,f,nom,comp
 -flex: <0>.я
  gramm: du,m,acc,brev
 -flex: <0>.ему
  gramm: sg,n,dat
 -flex: <0>.аишяма//<0>.ьшяма//<0>.еьшяма//<0>.ѣьшима//<0>.ѣьшяма//<0>.еьшима//<0>.ьшима//<0>.аишима
  gramm: du,f,dat,comp,brev
 -flex: <0>.аишему//<0>.еьшему//<0>.ѣьшему//<0>.ьшему
  gramm: sg,n,dat,comp
 -flex: <0>.еьшу//<0>.аишу//<0>.ьшю//<0>.ѣьшу//<0>.ьшу//<0>.ѣьшю//<0>.еьшю//<0>.аишю
  gramm: du,n,loc,comp,brev
 -flex: <0>.еьшях//<0>.ьшях//<0>.ьшяхъ//<0>.ьшихъ//<0>.ѣьшяхъ//<0>.ѣьшях//<0>.ѣьшихъ//<0>.аишяхъ//<0>.ьших//<0>.ѣьших//<0>.еьшихъ//<0>.еьших//<0>.аишях//<0>.еьшяхъ//<0>.аиших//<0>.аишихъ
  gramm: pl,f,loc,comp,brev
 -flex: <0>.аишa//<0>.еьшa//<0>.ѣьшa//<0>.ьшa
  gramm: pl,n,nom,comp,brev
 -flex: <0>.еьшии//<0>.аишии//<0>.ьшии//<0>.ѣьшии
  gramm: du,n,nom,comp
 -flex: <0>.ими
  gramm: pl,m,ins
 -flex: <0>.има//<0>.яма
  gramm: du,f,dat,brev
 -flex: <0>.яго//<0>.его//<0>.ево
  gramm: sg,m,gen
 -flex: <0>.ьшихъ//<0>.ѣьшихъ//<0>.ьших//<0>.ѣьших//<0>.еьшихъ//<0>.еьших//<0>.аиших//<0>.аишихъ
  gramm: pl,m,gen,comp
 -flex: <0>.яго//<0>.его//<0>.ево
  gramm: sg,m,acc,anim
 -flex: <0>.има
  gramm: du,f,dat
 -flex: <0>.имъ//<0>.им
  gramm: pl,n,dat
 -flex: <0>.имъ//<0>.им//<0>.емъ//<0>.ем
  gramm: pl,n,dat,brev
 -flex: <0>.я
  gramm: sg,n,gen,brev
 -flex: <0>.ьшым//<0>.ьшимъ//<0>.аишимъ//<0>.аишим//<0>.ѣьшым//<0>.ьшим//<0>.ѣьшимъ//<0>.ѣьшим//<0>.еьшим//<0>.еьшимъ//<0>.еьшымъ//<0>.еьшым//<0>.ьшымъ//<0>.аишым//<0>.ѣьшымъ//<0>.аишымъ
  gramm: pl,m,dat,comp
 -flex: <0>.имъ//<0>.им//<0>.имь
  gramm: sg,n,ins
 -flex: <0>.еьшу//<0>.аишу//<0>.ьшю//<0>.ѣьшу//<0>.ьшу//<0>.ѣьшю//<0>.еьшю//<0>.аишю
  gramm: du,f,loc,comp,brev
 -flex: <0>.и
  gramm: du,n,nom,brev
 -flex: <0>.има
  gramm: du,m,dat
 -flex: <0>.аишѣ//<0>.ѣьшѣ//<0>.ьшѣ//<0>.ьши//<0>.аише//<0>.еьше//<0>.аиши//<0>.еьши//<0>.ѣьши//<0>.ьше
  gramm: sg,f,gen,comp,brev
 -flex: <0>.има
  gramm: du,n,ins
 -flex: <0>.и
  gramm: du,f,nom,brev
 -flex: <0>.ьшихъ//<0>.ѣьшихъ//<0>.ьших//<0>.ѣьших//<0>.еьшихъ//<0>.еьших//<0>.аиших//<0>.аишихъ
  gramm: pl,f,gen,comp
 -flex: <0>.ю
  gramm: sg,m,dat,brev
 -flex: <0>.ѣьшяя//<0>.ѣьшая//<0>.еьшаа//<0>.аишяа//<0>.еьшяя//<0>.ьшаа//<0>.ѣьшаа//<0>.ьшяя//<0>.аишаа//<0>.ьшая//<0>.аишая//<0>.еьшая//<0>.ѣьшяа//<0>.аишяя//<0>.еьшяа
  gramm: pl,n,acc,comp
 -flex: <0>.еьшии//<0>.аишии//<0>.ьшии//<0>.ѣьшии
  gramm: du,f,acc,comp
 -flex: <0>.ими//<0>.и
  gramm: pl,m,ins,brev
 -flex: <0>.ихъ//<0>.их
  gramm: pl,f,gen,brev
 -flex: <0>.аишую//<0>.ьшую//<0>.ѣьшую//<0>.ѣьшею//<0>.аишею//<0>.ьшею//<0>.еьшею//<0>.еьшую
  gramm: du,n,loc,comp
 -flex: <0>.имъ//<0>.им//<0>.емъ//<0>.ем//<0>.емь
  gramm: sg,n,ins,brev
 -flex: <0>.ьшихъ//<0>.ѣьшихъ//<0>.ьших//<0>.ѣьших//<0>.еьшихъ//<0>.еьших//<0>.аиших//<0>.аишихъ
  gramm: pl,n,gen,comp
 -flex: <0>.ьшими//<0>.ѣьшими//<0>.еьшими//<0>.аишими
  gramm: pl,f,ins,comp
 -flex: <0>.аиша//<0>.ьша//<0>.еьша//<0>.ѣьша
  gramm: du,m,acc,comp,brev
 -flex: <0>.аишею//<0>.ьшею//<0>.еьшею//<0>.ѣьшею
  gramm: sg,f,ins,comp,brev
 -flex: <0>.еьшу//<0>.аишу//<0>.ьшю//<0>.ѣьшу//<0>.ьшу//<0>.ѣьшю//<0>.еьшю//<0>.аишю
  gramm: du,m,acc,comp,brev,anim
 -flex: <0>.я
  gramm: sg,f,gen,brev
 -flex: <0>.аиша//<0>.ьша//<0>.еьша//<0>.ѣьша
  gramm: sg,f,nom,comp,brev
 -flex: <0>.ьшима//<0>.ѣьшима//<0>.еьшима//<0>.аишима
  gramm: du,n,ins,comp
 -flex: <0>.ей//<0>.еи
  gramm: sg,f,dat
 -flex: <0>.еьшу//<0>.аишу//<0>.ьшю//<0>.ѣьшу//<0>.ьшу//<0>.ѣьшю//<0>.еьшю//<0>.аишю
  gramm: du,m,gen,comp,brev
 -flex: <0>.аиши//<0>.ьши//<0>.еьши//<0>.ѣьши
  gramm: du,n,nom,comp,brev
 -flex: <0>.имъ//<0>.им
  gramm: pl,m,dat
 -flex: <0>.еи//<0>.ѣи
  gramm: sg,m,nom,comp,brev
 -flex: <0>.ѣе//<0>.ее
  gramm: sg,n,nom,comp,brev
 -flex: <0>.има//<0>.ема
  gramm: du,m,ins,brev
 -flex: <0>.ю
  gramm: du,f,gen,brev
 -flex: <0>.еьшии//<0>.аишии//<0>.ьшии//<0>.ѣьшии
  gramm: pl,m,nom,comp
 -flex: <0>.аишую//<0>.ьшую//<0>.ѣьшую//<0>.ѣьшею//<0>.аишею//<0>.ьшею//<0>.еьшею//<0>.еьшую
  gramm: du,f,gen,comp
 -flex: <0>.имъ//<0>.им//<0>.имь
  gramm: sg,m,ins
 -flex: <0>.ѣьшего//<0>.ьшаго//<0>.аишаго//<0>.еьшево//<0>.еьшего//<0>.аишего//<0>.еьшаго//<0>.ѣьшаго//<0>.ѣьшево//<0>.ьшево//<0>.ьшего
  gramm: sg,m,gen,comp
 -flex: <0>.ьшима//<0>.ѣьшима//<0>.еьшима//<0>.аишима
  gramm: du,f,dat,comp
 -flex: <0>.ими
  gramm: pl,f,ins
 -flex: <0>.аишѣ//<0>.ѣьшѣ//<0>.ьшѣ//<0>.ьши//<0>.аише//<0>.еьше//<0>.аиши//<0>.еьши//<0>.ѣьши//<0>.ьше
  gramm: pl,f,acc,comp,brev
 -flex: <0>.ихъ//<0>.их
  gramm: pl,n,gen,brev
 -flex: <0>.ьшым//<0>.аишем//<0>.ьшемъ//<0>.аишемъ//<0>.ѣьшемъ//<0>.ѣьшымъ//<0>.ѣьшым//<0>.еьшем//<0>.еьшемъ//<0>.еьшымъ//<0>.еьшым//<0>.ьшымъ//<0>.аишымъ//<0>.аишым//<0>.ѣьшем//<0>.ьшем
  gramm: pl,n,dat,comp,brev
 -flex: <0>.аиши//<0>.ьши//<0>.еьши//<0>.ѣьши
  gramm: sg,m,loc,comp,brev
 -flex: <0>.ими//<0>.и
  gramm: pl,n,ins,brev
 -flex: <0>.ьшым//<0>.ьшимъ//<0>.аишимъ//<0>.аишим//<0>.ѣьшым//<0>.ьшим//<0>.ѣьшимъ//<0>.ѣьшим//<0>.еьшим//<0>.еьшимъ//<0>.еьшымъ//<0>.еьшым//<0>.ьшымъ//<0>.аишым//<0>.ѣьшымъ//<0>.аишымъ
  gramm: pl,n,dat,comp
 -flex: <0>.еи//<0>.ѣи
  gramm: sg,n,acc,comp
 -flex: <0>.и
  gramm: pl,f,acc,brev
 -flex: <0>.ю
  gramm: du,m,gen,brev
 -flex: <0>.и
  gramm: sg,f,loc,brev
 -flex: <0>.еьшу//<0>.аишу//<0>.ьшю//<0>.ѣьшу//<0>.ьшу//<0>.ѣьшю//<0>.еьшю//<0>.аишю
  gramm: du,m,loc,comp,brev
 -flex: <0>.аиша//<0>.ьша//<0>.еьша//<0>.ѣьша
  gramm: sg,n,gen,comp,brev
 -flex: <0>.ей//<0>.еи
  gramm: sg,f,loc
 -flex: <0>.аишимь//<0>.ьшимъ//<0>.аишимъ//<0>.аишим//<0>.ьшим//<0>.ѣьшимъ//<0>.ѣьшим//<0>.еьшим//<0>.еьшимъ//<0>.еьшимь//<0>.ѣьшимь//<0>.ьшимь
  gramm: sg,m,ins,comp
 -flex: <0>.ѣьшѣѣ//<0>.аишее//<0>.еьшее//<0>.ьшѣѣ//<0>.ѣьшыа//<0>.ьшыа//<0>.аишыя//<0>.аишыа//<0>.еьшыя//<0>.ѣьшыя//<0>.ьшее//<0>.ьшыя//<0>.еьшыа//<0>.аишѣѣ
  gramm: pl,m,acc,comp
 -flex: <0>.и
  gramm: du,f,acc,brev
 -flex: <0>.ьшым//<0>.аишем//<0>.ьшемъ//<0>.аишемъ//<0>.ѣьшемъ//<0>.ѣьшымъ//<0>.ѣьшым//<0>.еьшем//<0>.еьшемъ//<0>.еьшымъ//<0>.еьшым//<0>.ьшымъ//<0>.аишымъ//<0>.аишым//<0>.ѣьшем//<0>.ьшем
  gramm: pl,m,dat,comp,brev
 -flex: <0>.аишую//<0>.ьшую//<0>.ѣьшую//<0>.ѣьшею//<0>.аишею//<0>.ьшею//<0>.еьшею//<0>.еьшую
  gramm: du,m,acc,comp,anim
 -flex: <0>.ьшым//<0>.ьшимъ//<0>.аишимъ//<0>.аишим//<0>.ѣьшым//<0>.ьшим//<0>.ѣьшимъ//<0>.ѣьшим//<0>.еьшим//<0>.еьшимъ//<0>.еьшымъ//<0>.еьшым//<0>.ьшымъ//<0>.аишым//<0>.ѣьшымъ//<0>.аишымъ
  gramm: pl,f,dat,comp
 -flex: <0>.аишa//<0>.еьшa//<0>.аишѣ//<0>.ѣьшa//<0>.ѣьшѣ//<0>.ьшѣ//<0>.ьшa//<0>.аише//<0>.еьше//<0>.ьше
  gramm: pl,n,acc,comp,brev
 -flex: <0>.ѣьшема//<0>.еьшема//<0>.ѣьшима//<0>.еьшима//<0>.ьшима//<0>.аишема//<0>.ьшема//<0>.аишима
  gramm: du,n,ins,comp,brev
 -flex: <0>.я
  gramm: pl,n,nom,brev
 -flex: <0>.аишям//<0>.ьшым//<0>.ѣьшым//<0>.аишым//<0>.ѣьшымъ//<0>.ѣьшямъ//<0>.еьшямъ//<0>.ѣьшям//<0>.еьшымъ//<0>.еьшым//<0>.ьшымъ//<0>.еьшям//<0>.аишямъ//<0>.ьшямъ//<0>.ьшям//<0>.аишымъ
  gramm: pl,f,dat,comp,brev
 -flex: <0>.ьшима//<0>.ѣьшима//<0>.еьшима//<0>.аишима
  gramm: du,m,dat,comp
 -flex: <0>.я
  gramm: sg,m,acc,brev,anim
 -flex: <0>.има//<0>.яма
  gramm: du,f,ins,brev
 -flex: <0>.е
  gramm: sg,n,acc,brev
 -flex: <0>.е//<0>.я//<0>.ѣ
  gramm: pl,n,acc,brev
 -flex: <0>.еьшу//<0>.аишу//<0>.ьшю//<0>.ѣьшу//<0>.ьшу//<0>.ѣьшю//<0>.еьшю//<0>.аишю
  gramm: du,f,gen,comp,brev
 -flex: <0>.ьшь//<0>.ьшихъ//<0>.ѣьшь//<0>.аишь//<0>.ѣьшихъ//<0>.еьшь//<0>.ьших//<0>.ѣьших//<0>.еьшихъ//<0>.еьших//<0>.аиших//<0>.аишихъ
  gramm: pl,n,gen,comp,brev
 -flex: <0>.ихъ//<0>.их//<0>.яхъ//<0>.ях
  gramm: pl,f,loc,brev
 -flex: <0>.има
  gramm: du,n,dat
 -flex: <0>.ю
  gramm: sg,n,dat,brev
 -flex: <0>.ьшюю//<0>.аишую//<0>.еьшюю//<0>.ьшую//<0>.ѣьшую//<0>.ѣьшюю//<0>.аишюю//<0>.еьшую
  gramm: sg,f,acc,comp
 -flex: <0>.ему
  gramm: sg,m,dat
 -flex: <0>.ьшима//<0>.ѣьшима//<0>.еьшима//<0>.аишима
  gramm: du,f,ins,comp
 -flex: <0>.аиши//<0>.ьши//<0>.еьши//<0>.ѣьши
  gramm: du,f,acc,comp,brev
 -flex: <0>.имъ//<0>.им//<0>.емъ//<0>.ем//<0>.емь
  gramm: sg,m,ins,brev
 -flex: <0>.еьшу//<0>.аишу//<0>.ьшю//<0>.ѣьшу//<0>.ьшу//<0>.ѣьшю//<0>.еьшю//<0>.аишю
  gramm: sg,f,acc,comp,brev
 -flex: <0>.аишеи//<0>.аишей//<0>.еьшей//<0>.еьшеи//<0>.ѣьшей//<0>.ѣьшеи//<0>.ьшей//<0>.ьшеи
  gramm: sg,f,loc,comp
 -flex: <0>.ьшими//<0>.ѣьшими//<0>.еьшими//<0>.аишими
  gramm: pl,n,ins,comp
 -flex: <0>.ю
  gramm: du,m,loc,brev
 -flex: <0>.ѣьшяя//<0>.ѣьшая//<0>.еьшаа//<0>.аишяа//<0>.еьшяя//<0>.ьшаа//<0>.ѣьшаа//<0>.ьшяя//<0>.аишаа//<0>.ьшая//<0>.аишая//<0>.еьшая//<0>.ѣьшяа//<0>.аишяя//<0>.еьшяа
  gramm: du,m,acc,comp
 -flex: <0>.аиши//<0>.ьши//<0>.еьши//<0>.ѣьши
  gramm: pl,m,nom,comp,brev
 -flex: <0>.аишяма//<0>.ьшяма//<0>.еьшяма//<0>.ѣьшима//<0>.ѣьшяма//<0>.еьшима//<0>.ьшима//<0>.аишима
  gramm: du,f,ins,comp,brev
 -flex: <0>.ьшихъ//<0>.ѣьшихъ//<0>.ьших//<0>.ѣьших//<0>.еьшихъ//<0>.еьших//<0>.аиших//<0>.аишихъ
  gramm: pl,f,loc,comp
 -flex: <0>.ьшемь//<0>.аишемъ//<0>.аишем//<0>.ьшимъ//<0>.аишимъ//<0>.аишим//<0>.ьшемъ//<0>.аишемь//<0>.ьшим//<0>.ѣьшимъ//<0>.ѣьшим//<0>.еьшим//<0>.еьшимъ//<0>.еьшемъ//<0>.еьшемь//<0>.ѣьшемь//<0>.еьшем//<0>.ѣьшемъ//<0>.ѣьшем//<0>.ьшем
  gramm: sg,m,ins,comp,brev
 -flex: <0>.еи//<0>.ѣи
  gramm: sg,m,nom,comp
 -flex: <0>.ьшима//<0>.ѣьшима//<0>.еьшима//<0>.аишима
  gramm: du,n,dat,comp
 -flex: <0>.яго//<0>.его//<0>.ево
  gramm: sg,n,gen
 -flex: <0>.ьшь//<0>.ьшихъ//<0>.ѣьшь//<0>.аишь//<0>.ѣьшихъ//<0>.еьшь//<0>.ьших//<0>.ѣьших//<0>.еьшихъ//<0>.еьших//<0>.аиших//<0>.аишихъ
  gramm: pl,m,gen,comp,brev
 -flex: <0>.аишую//<0>.ьшую//<0>.ѣьшую//<0>.ѣьшею//<0>.аишею//<0>.ьшею//<0>.еьшею//<0>.еьшую
  gramm: du,m,gen,comp
 -flex: <0>.ихъ//<0>.их
  gramm: pl,m,gen
 -flex: <0>.ѣьшѣѣ//<0>.аишее//<0>.еьшее//<0>.ьшѣѣ//<0>.ѣьшыа//<0>.ьшыа//<0>.аишыя//<0>.аишыа//<0>.еьшыя//<0>.ѣьшыя//<0>.ьшее//<0>.ьшыя//<0>.еьшыа//<0>.аишѣѣ
  gramm: pl,f,acc,comp
 -flex: <0>.ѣьшема//<0>.еьшема//<0>.ѣьшима//<0>.еьшима//<0>.ьшима//<0>.аишема//<0>.ьшема//<0>.аишима
  gramm: du,m,ins,comp,brev
 -flex: <0>.ихъ//<0>.их
  gramm: pl,f,gen
 -flex: <0>.ьшими//<0>.ѣьшими//<0>.еьшими//<0>.аишими
  gramm: pl,m,ins,comp
 -flex: <0>.ихъ//<0>.их//<0>.яхъ//<0>.ях
  gramm: pl,n,loc,brev
 -flex: <0>.ю
  gramm: du,f,loc,brev
 -flex: <0>.емъ//<0>.ем//<0>.и
  gramm: sg,n,loc,brev
 -flex: <0>.аишую//<0>.ьшую//<0>.ѣьшую//<0>.ѣьшею//<0>.аишею//<0>.ьшею//<0>.еьшею//<0>.еьшую
  gramm: du,m,loc,comp
 -flex: <0>.аиши//<0>.ьши//<0>.еьши//<0>.ѣьши
  gramm: sg,f,dat,comp,brev
 -flex: <0>.аишую//<0>.ьшую//<0>.ѣьшую//<0>.ѣьшею//<0>.аишею//<0>.ьшею//<0>.еьшею//<0>.еьшую
  gramm: du,n,gen,comp
 -flex: <0>.ихъ//<0>.их
  gramm: pl,m,loc
 -flex: <0>.ѣьшего//<0>.ьшаго//<0>.аишаго//<0>.еьшево//<0>.еьшего//<0>.аишего//<0>.еьшаго//<0>.ѣьшаго//<0>.ѣьшево//<0>.ьшево//<0>.ьшего
  gramm: sg,n,gen,comp
 -flex: <0>.и
  gramm: du,n,acc,brev
 -flex: <0>.еьши//<0>.ѣьши//<0>.ьшими//<0>.ьши//<0>.аишими//<0>.аиши//<0>.ѣьшими//<0>.еьшими
  gramm: pl,n,ins,comp,brev
 -flex: <0>.ѣьшяя//<0>.ѣьшая//<0>.еьшаа//<0>.аишяа//<0>.еьшяя//<0>.ьшаа//<0>.ѣьшаа//<0>.ьшяя//<0>.аишаа//<0>.ьшая//<0>.аишая//<0>.еьшая//<0>.ѣьшяа//<0>.аишяя//<0>.еьшяа
  gramm: du,m,nom,comp
 -flex: <0>.имъ//<0>.им//<0>.емъ//<0>.ем
  gramm: pl,m,dat,brev
 -flex: <0>.еьшу//<0>.аишу//<0>.ьшю//<0>.ѣьшу//<0>.ьшу//<0>.ѣьшю//<0>.еьшю//<0>.аишю
  gramm: du,n,gen,comp,brev
 -flex: <0>.емь//<0>.емъ//<0>.ем
  gramm: sg,m,loc
 -flex: <0>.и
  gramm: pl,f,nom,brev
 -flex: <0>.ихъ//<0>.их
  gramm: pl,m,gen,brev
 -flex: <0>.я
  gramm: sg,f,nom,brev
 -flex: <0>.имъ//<0>.им
  gramm: pl,f,dat
 -flex: <0>.аишимь//<0>.ьшимъ//<0>.аишимъ//<0>.аишим//<0>.ьшим//<0>.ѣьшимъ//<0>.ѣьшим//<0>.еьшим//<0>.еьшимъ//<0>.еьшимь//<0>.ѣьшимь//<0>.ьшимь
  gramm: sg,n,ins,comp
 -flex: <0>.еьшу//<0>.аишу//<0>.ьшю//<0>.ѣьшу//<0>.ьшу//<0>.ѣьшю//<0>.еьшю//<0>.аишю
  gramm: sg,n,dat,comp,brev
 -flex: <0>.я
  gramm: sg,m,gen,brev
 -flex: <0>.и
  gramm: pl,m,acc,brev
 -flex: <0>.аишемъ//<0>.аишем//<0>.ьшемъ//<0>.еьшем//<0>.еьшемъ//<0>.ѣьшемъ//<0>.ѣьшем//<0>.ьшем
  gramm: sg,m,loc,comp
 -flex: <0>.еьшями//<0>.еьши//<0>.аишями//<0>.ьшями//<0>.ѣьши//<0>.ьшими//<0>.ьши//<0>.аишими//<0>.аиши//<0>.ѣьшими//<0>.ѣьшями//<0>.еьшими
  gramm: pl,f,ins,comp,brev
 -flex: <0>.ихъ//<0>.их
  gramm: pl,m,loc,brev
 -flex: <0>.аиши//<0>.ьши//<0>.еьши//<0>.ѣьши
  gramm: sg,f,loc,comp,brev
-paradigm: A1j_STAR_
 -flex: <0>.еьшии//<0>.аишии//<0>.ьшии//<0>.ѣьшии
  gramm: du,n,acc,comp
 -flex: <0>.ѣе//<0>.ее
  gramm: sg,n,nom,comp
 -flex: <0>.юю//<0>.ею
  gramm: du,m,acc,anim
 -flex: <0>.ю
  gramm: du,n,loc,brev
 -flex: <0>.ѣьшего//<0>.ьшаго//<0>.аишаго//<0>.еьшево//<0>.еьшего//<0>.аишего//<0>.еьшаго//<0>.ѣьшаго//<0>.ѣьшево//<0>.ьшево//<0>.ьшего
  gramm: sg,m,acc,comp,anim
 -flex: <0>.аишѣ//<0>.ѣьшѣ//<0>.ьшѣ//<0>.ьши//<0>.аише//<0>.еьше//<0>.аиши//<0>.еьши//<0>.ѣьши//<0>.ьше
  gramm: pl,m,acc,comp,brev
 -flex: <0>.аиши//<0>.ьши//<0>.еьши//<0>.ѣьши
  gramm: sg,n,loc,comp,brev
 -flex: <0>.аишему//<0>.еьшему//<0>.ѣьшему//<0>.ьшему
  gramm: sg,m,dat,comp
 -flex: <0>.ее
  gramm: sg,n,acc
 -flex: <0>.ѣе//<0>.ее
  gramm: sg,n,acc,comp
 -flex: <0>.ѣе//<0>.ее
  gramm: sg,n,acc,comp,brev
 -flex: <0>.ю
  gramm: du,m,acc,brev,anim
 -flex: <0>.аишую//<0>.ьшую//<0>.ѣьшую//<0>.ѣьшею//<0>.аишею//<0>.ьшею//<0>.еьшею//<0>.еьшую
  gramm: du,f,loc,comp
 -flex: <0>.ьшихъ//<0>.ѣьшихъ//<0>.ьших//<0>.ѣьших//<0>.еьшихъ//<0>.еьших//<0>.аиших//<0>.аишихъ
  gramm: pl,m,loc,comp,brev
 -flex: <0>.има//<0>.ема
  gramm: du,m,dat,brev
 -flex: <0>.ими//<0>.ями//<0>.и
  gramm: pl,f,ins,brev
 -flex: <0>.еьшях//<0>.ьшях//<0>.ьшяхъ//<0>.ьшихъ//<0>.ѣьшяхъ//<0>.ѣьшях//<0>.ѣьшихъ//<0>.аишяхъ//<0>.ьших//<0>.ѣьших//<0>.еьшихъ//<0>.еьших//<0>.аишях//<0>.еьшяхъ//<0>.аиших//<0>.аишихъ
  gramm: pl,n,loc,comp,brev
 -flex: <0>.и
  gramm: pl,m,nom,brev
 -flex: <0>.ихъ//<0>.их
  gramm: pl,f,loc
 -flex: <0>.има//<0>.ема
  gramm: du,n,dat,brev
 -flex: <0>.ею
  gramm: sg,f,ins,brev
 -flex: <0>.юю//<0>.ею
  gramm: du,m,loc
 -flex: <0>.и
  gramm: sg,m,loc,brev
 -flex: <0>.ьшихъ//<0>.ѣьшихъ//<0>.ьших//<0>.ѣьших//<0>.еьшихъ//<0>.еьших//<0>.аиших//<0>.аишихъ
  gramm: pl,m,loc,comp
 -flex: <0>.ихъ//<0>.их
  gramm: pl,n,loc
 -flex: <0>.юю//<0>.ею
  gramm: du,f,loc
 -flex: <0>.аишѣ//<0>.ѣьшѣ//<0>.ьшѣ//<0>.ьши//<0>.аише//<0>.еьше//<0>.аиши//<0>.еьши//<0>.ѣьши//<0>.ьше
  gramm: pl,f,nom,comp,brev
 -flex: <0>.аишеи//<0>.аишей//<0>.еьшей//<0>.еьшеи//<0>.ѣьшей//<0>.ѣьшеи//<0>.ьшей//<0>.ьшеи
  gramm: sg,f,dat,comp
 -flex: <0>.еьшиа//<0>.ьшеѣ//<0>.ѣьшеѣ//<0>.ьшиа//<0>.ѣьшиа//<0>.еьшее//<0>.аишиа//<0>.аишее//<0>.аишеѣ//<0>.ьшее//<0>.ѣьшия//<0>.ьшия//<0>.аишия//<0>.еьшия
  gramm: sg,f,gen,comp
 -flex: <0>.юю
  gramm: sg,f,acc
 -flex: <0>.ьшима//<0>.ѣьшима//<0>.еьшима//<0>.аишима
  gramm: du,m,ins,comp
 -flex: <0>.ю
  gramm: sg,f,acc,brev
 -flex: <0>.ьшь//<0>.ьшихъ//<0>.ѣьшь//<0>.аишь//<0>.ѣьшихъ//<0>.еьшь//<0>.ьших//<0>.ѣьших//<0>.еьшихъ//<0>.еьших//<0>.аиших//<0>.аишихъ
  gramm: pl,f,gen,comp,brev
 -flex: <0>.ѣьшема//<0>.еьшема//<0>.ѣьшима//<0>.еьшима//<0>.ьшима//<0>.аишема//<0>.ьшема//<0>.аишима
  gramm: du,m,dat,comp,brev
 -flex: <0>.еьшии//<0>.аишии//<0>.ьшии//<0>.ѣьшии
  gramm: du,f,nom,comp
 -flex: <0>.ѣьшяя//<0>.ѣьшая//<0>.еьшаа//<0>.аишяа//<0>.еьшяя//<0>.ьшаа//<0>.ѣьшаа//<0>.ьшяя//<0>.аишаа//<0>.ьшая//<0>.аишая//<0>.еьшая//<0>.ѣьшяа//<0>.аишяя//<0>.еьшяа
  gramm: pl,n,nom,comp
 -flex: <0>.ии
  gramm: du,n,nom
 -flex: <0>.има//<0>.ема
  gramm: du,n,ins,brev
 -flex: <1>.ь
  gramm: sg,m,nom,brev
 -flex: <0>.аишею//<0>.ьшею//<0>.еьшею//<0>.ѣьшею
  gramm: sg,f,ins,comp
 -flex: <0>.има
  gramm: du,f,ins
 -flex: <0>.ими
  gramm: pl,n,ins
 -flex: <0>.я
  gramm: du,m,nom,brev
 -flex: <0>.ѣьшая//<0>.еьшаа//<0>.ѣьшаа//<0>.аишаа//<0>.ьшая//<0>.аишая//<0>.еьшая
  gramm: sg,f,nom,comp
 -flex: <0>.емь//<0>.емъ//<0>.ем
  gramm: sg,n,loc
 -flex: <0>.и
  gramm: sg,f,dat,brev
 -flex: <1>.ь
  gramm: sg,m,acc,brev
 -flex: <0>.ьшихъ//<0>.ѣьшихъ//<0>.ьших//<0>.ѣьших//<0>.еьшихъ//<0>.еьших//<0>.аиших//<0>.аишихъ
  gramm: pl,n,loc,comp
 -flex: <0>.еи//<0>.ѣи
  gramm: sg,n,acc,comp,brev
 -flex: <0>.аиши//<0>.ьши//<0>.еьши//<0>.ѣьши
  gramm: du,f,nom,comp,brev
 -flex: <0>.имъ//<0>.им//<0>.ямъ//<0>.ям
  gramm: pl,f,dat,brev
 -flex: <0>.еьши//<0>.ѣьши//<0>.ьшими//<0>.ьши//<0>.аишими//<0>.аиши//<0>.ѣьшими//<0>.еьшими
  gramm: pl,m,ins,comp,brev
 -flex: <0>.ьшемь//<0>.аишемъ//<0>.аишем//<0>.ьшимъ//<0>.аишимъ//<0>.аишим//<0>.ьшемъ//<0>.аишемь//<0>.ьшим//<0>.ѣьшимъ//<0>.ѣьшим//<0>.еьшим//<0>.еьшимъ//<0>.еьшемъ//<0>.еьшемь//<0>.ѣьшемь//<0>.еьшем//<0>.ѣьшемъ//<0>.ѣьшем//<0>.ьшем
  gramm: sg,n,ins,comp,brev
 -flex: <0>.еьшу//<0>.аишу//<0>.ьшю//<0>.ѣьшу//<0>.ьшу//<0>.ѣьшю//<0>.еьшю//<0>.аишю
  gramm: sg,m,dat,comp,brev
 -flex: <0>.аиша//<0>.ьша//<0>.еьша//<0>.ѣьша
  gramm: sg,m,acc,comp,brev,anim
 -flex: <0>.има
  gramm: du,m,ins
 -flex: <0>.аиша//<0>.ьша//<0>.еьша//<0>.ѣьша
  gramm: du,m,nom,comp,brev
 -flex: <0>.аишемъ//<0>.аишем//<0>.ьшемъ//<0>.еьшем//<0>.еьшемъ//<0>.ѣьшемъ//<0>.ѣьшем//<0>.ьшем
  gramm: sg,n,loc,comp
 -flex: <0>.аиши//<0>.ьши//<0>.еьши//<0>.ѣьши
  gramm: du,n,acc,comp,brev
 -flex: <0>.ѣьшема//<0>.еьшема//<0>.ѣьшима//<0>.еьшима//<0>.ьшима//<0>.аишема//<0>.ьшема//<0>.аишима
  gramm: du,n,dat,comp,brev
 -flex: <0>.аиша//<0>.ьша//<0>.еьша//<0>.ѣьша
  gramm: sg,m,gen,comp,brev
 -flex: <0>.ия//<0>.ѣѣ//<0>.ее//<0>.иа
  gramm: pl,f,nom
 -flex: <0>.ю
  gramm: du,n,gen,brev
 -flex: <0>.е
  gramm: sg,n,nom,brev
 -flex: <0>.ею
  gramm: sg,f,ins
 -flex: <0>.юю//<0>.ею
  gramm: du,f,gen
 -flex: <0>.ихъ//<0>.их
  gramm: pl,n,gen
 -flex: <0>.ѣьшѣѣ//<0>.аишее//<0>.еьшее//<0>.ьшѣѣ//<0>.ѣьшыа//<0>.ьшыа//<0>.аишыя//<0>.аишыа//<0>.еьшыя//<0>.ѣьшыя//<0>.ьшее//<0>.ьшыя//<0>.еьшыа//<0>.аишѣѣ
  gramm: pl,f,nom,comp
 -flex: <0>.я
  gramm: du,m,acc,brev
 -flex: <0>.ему
  gramm: sg,n,dat
 -flex: <0>.аишяма//<0>.ьшяма//<0>.еьшяма//<0>.ѣьшима//<0>.ѣьшяма//<0>.еьшима//<0>.ьшима//<0>.аишима
  gramm: du,f,dat,comp,brev
 -flex: <0>.аишему//<0>.еьшему//<0>.ѣьшему//<0>.ьшему
  gramm: sg,n,dat,comp
 -flex: <0>.еьшу//<0>.аишу//<0>.ьшю//<0>.ѣьшу//<0>.ьшу//<0>.ѣьшю//<0>.еьшю//<0>.аишю
  gramm: du,n,loc,comp,brev
 -flex: <0>.юю//<0>.ею
  gramm: du,n,gen
 -flex: <0>.еьшях//<0>.ьшях//<0>.ьшяхъ//<0>.ьшихъ//<0>.ѣьшяхъ//<0>.ѣьшях//<0>.ѣьшихъ//<0>.аишяхъ//<0>.ьших//<0>.ѣьших//<0>.еьшихъ//<0>.еьших//<0>.аишях//<0>.еьшяхъ//<0>.аиших//<0>.аишихъ
  gramm: pl,f,loc,comp,brev
 -flex: <0>.аишa//<0>.еьшa//<0>.ѣьшa//<0>.ьшa
  gramm: pl,n,nom,comp,brev
 -flex: <0>.еьшии//<0>.аишии//<0>.ьшии//<0>.ѣьшии
  gramm: du,n,nom,comp
 -flex: <0>.ими
  gramm: pl,m,ins
 -flex: <0>.има//<0>.яма
  gramm: du,f,dat,brev
 -flex: <0>.яго//<0>.его//<0>.ево
  gramm: sg,m,gen
 -flex: <0>.ьшихъ//<0>.ѣьшихъ//<0>.ьших//<0>.ѣьших//<0>.еьшихъ//<0>.еьших//<0>.аиших//<0>.аишихъ
  gramm: pl,m,gen,comp
 -flex: <0>.яго//<0>.его//<0>.ево
  gramm: sg,m,acc,anim
 -flex: <0>.има
  gramm: du,f,dat
 -flex: <0>.имъ//<0>.им
  gramm: pl,n,dat
 -flex: <0>.имъ//<0>.им//<0>.емъ//<0>.ем
  gramm: pl,n,dat,brev
 -flex: <0>.я
  gramm: sg,n,gen,brev
 -flex: <0>.ьшым//<0>.ьшимъ//<0>.аишимъ//<0>.аишим//<0>.ѣьшым//<0>.ьшим//<0>.ѣьшимъ//<0>.ѣьшим//<0>.еьшим//<0>.еьшимъ//<0>.еьшымъ//<0>.еьшым//<0>.ьшымъ//<0>.аишым//<0>.ѣьшымъ//<0>.аишымъ
  gramm: pl,m,dat,comp
 -flex: <0>.имъ//<0>.им//<0>.имь
  gramm: sg,n,ins
 -flex: <0>.еьшу//<0>.аишу//<0>.ьшю//<0>.ѣьшу//<0>.ьшу//<0>.ѣьшю//<0>.еьшю//<0>.аишю
  gramm: du,f,loc,comp,brev
 -flex: <0>.и
  gramm: du,n,nom,brev
 -flex: <0>.яя
  gramm: pl,n,acc
 -flex: <0>.ии
  gramm: du,f,acc
 -flex: <0>.има
  gramm: du,m,dat
 -flex: <0>.аишѣ//<0>.ѣьшѣ//<0>.ьшѣ//<0>.ьши//<0>.аише//<0>.еьше//<0>.аиши//<0>.еьши//<0>.ѣьши//<0>.ьше
  gramm: sg,f,gen,comp,brev
 -flex: <0>.има
  gramm: du,n,ins
 -flex: <0>.и
  gramm: du,f,nom,brev
 -flex: <0>.ия//<0>.ѣѣ//<0>.ее//<0>.иа
  gramm: pl,m,acc
 -flex: <0>.ьшихъ//<0>.ѣьшихъ//<0>.ьших//<0>.ѣьших//<0>.еьшихъ//<0>.еьших//<0>.аиших//<0>.аишихъ
  gramm: pl,f,gen,comp
 -flex: <0>.ю
  gramm: sg,m,dat,brev
 -flex: <0>.ѣьшяя//<0>.ѣьшая//<0>.еьшаа//<0>.аишяа//<0>.еьшяя//<0>.ьшаа//<0>.ѣьшаа//<0>.ьшяя//<0>.аишаа//<0>.ьшая//<0>.аишая//<0>.еьшая//<0>.ѣьшяа//<0>.аишяя//<0>.еьшяа
  gramm: pl,n,acc,comp
 -flex: <0>.еьшии//<0>.аишии//<0>.ьшии//<0>.ѣьшии
  gramm: du,f,acc,comp
 -flex: <0>.ими//<0>.и
  gramm: pl,m,ins,brev
 -flex: <0>.ь//<0>.ихъ//<0>.их
  gramm: pl,f,gen,brev
 -flex: <0>.аишую//<0>.ьшую//<0>.ѣьшую//<0>.ѣьшею//<0>.аишею//<0>.ьшею//<0>.еьшею//<0>.еьшую
  gramm: du,n,loc,comp
 -flex: <0>.имъ//<0>.им//<0>.емъ//<0>.ем//<0>.емь
  gramm: sg,n,ins,brev
 -flex: <0>.ьшихъ//<0>.ѣьшихъ//<0>.ьших//<0>.ѣьших//<0>.еьшихъ//<0>.еьших//<0>.аиших//<0>.аишихъ
  gramm: pl,n,gen,comp
 -flex: <0>.ьшими//<0>.ѣьшими//<0>.еьшими//<0>.аишими
  gramm: pl,f,ins,comp
 -flex: <0>.аиша//<0>.ьша//<0>.еьша//<0>.ѣьша
  gramm: du,m,acc,comp,brev
 -flex: <0>.аишею//<0>.ьшею//<0>.еьшею//<0>.ѣьшею
  gramm: sg,f,ins,comp,brev
 -flex: <0>.еьшу//<0>.аишу//<0>.ьшю//<0>.ѣьшу//<0>.ьшу//<0>.ѣьшю//<0>.еьшю//<0>.аишю
  gramm: du,m,acc,comp,brev,anim
 -flex: <0>.е//<0>.и//<0>.ѣ
  gramm: sg,f,gen,brev
 -flex: <0>.аиша//<0>.ьша//<0>.еьша//<0>.ѣьша
  gramm: sg,f,nom,comp,brev
 -flex: <0>.ьшима//<0>.ѣьшима//<0>.еьшима//<0>.аишима
  gramm: du,n,ins,comp
 -flex: <0>.ей//<0>.еи
  gramm: sg,f,dat
 -flex: <0>.еьшу//<0>.аишу//<0>.ьшю//<0>.ѣьшу//<0>.ьшу//<0>.ѣьшю//<0>.еьшю//<0>.аишю
  gramm: du,m,gen,comp,brev
 -flex: <0>.аиши//<0>.ьши//<0>.еьши//<0>.ѣьши
  gramm: du,n,nom,comp,brev
 -flex: <0>.имъ//<0>.им
  gramm: pl,m,dat
 -flex: <0>.еи//<0>.ѣи
  gramm: sg,m,nom,comp,brev
 -flex: <0>.ѣе//<0>.ее
  gramm: sg,n,nom,comp,brev
 -flex: <0>.има//<0>.ема
  gramm: du,m,ins,brev
 -flex: <0>.ю
  gramm: du,f,gen,brev
 -flex: <0>.еьшии//<0>.аишии//<0>.ьшии//<0>.ѣьшии
  gramm: pl,m,nom,comp
 -flex: <0>.аишую//<0>.ьшую//<0>.ѣьшую//<0>.ѣьшею//<0>.аишею//<0>.ьшею//<0>.еьшею//<0>.еьшую
  gramm: du,f,gen,comp
 -flex: <0>.имъ//<0>.им//<0>.имь
  gramm: sg,m,ins
 -flex: <0>.ѣьшего//<0>.ьшаго//<0>.аишаго//<0>.еьшево//<0>.еьшего//<0>.аишего//<0>.еьшаго//<0>.ѣьшаго//<0>.ѣьшево//<0>.ьшево//<0>.ьшего
  gramm: sg,m,gen,comp
 -flex: <0>.ьшима//<0>.ѣьшима//<0>.еьшима//<0>.аишима
  gramm: du,f,dat,comp
 -flex: <0>.ими
  gramm: pl,f,ins
 -flex: <0>.аишѣ//<0>.ѣьшѣ//<0>.ьшѣ//<0>.ьши//<0>.аише//<0>.еьше//<0>.аиши//<0>.еьши//<0>.ѣьши//<0>.ьше
  gramm: pl,f,acc,comp,brev
 -flex: <0>.ии//<0>.ий
  gramm: sg,m,acc
 -flex: <0>.ь//<0>.ихъ//<0>.их
  gramm: pl,n,gen,brev
 -flex: <0>.ьшым//<0>.аишем//<0>.ьшемъ//<0>.аишемъ//<0>.ѣьшемъ//<0>.ѣьшымъ//<0>.ѣьшым//<0>.еьшем//<0>.еьшемъ//<0>.еьшымъ//<0>.еьшым//<0>.ьшымъ//<0>.аишымъ//<0>.аишым//<0>.ѣьшем//<0>.ьшем
  gramm: pl,n,dat,comp,brev
 -flex: <0>.аиши//<0>.ьши//<0>.еьши//<0>.ѣьши
  gramm: sg,m,loc,comp,brev
 -flex: <0>.ее
  gramm: sg,n,nom
 -flex: <0>.ими//<0>.и
  gramm: pl,n,ins,brev
 -flex: <0>.ьшым//<0>.ьшимъ//<0>.аишимъ//<0>.аишим//<0>.ѣьшым//<0>.ьшим//<0>.ѣьшимъ//<0>.ѣьшим//<0>.еьшим//<0>.еьшимъ//<0>.еьшымъ//<0>.еьшым//<0>.ьшымъ//<0>.аишым//<0>.ѣьшымъ//<0>.аишымъ
  gramm: pl,n,dat,comp
 -flex: <0>.еи//<0>.ѣи
  gramm: sg,n,acc,comp
 -flex: <0>.е//<0>.и//<0>.ѣ
  gramm: pl,f,acc,brev
 -flex: <0>.ю
  gramm: du,m,gen,brev
 -flex: <0>.и
  gramm: sg,f,loc,brev
 -flex: <0>.еьшу//<0>.аишу//<0>.ьшю//<0>.ѣьшу//<0>.ьшу//<0>.ѣьшю//<0>.еьшю//<0>.аишю
  gramm: du,m,loc,comp,brev
 -flex: <0>.аиша//<0>.ьша//<0>.еьша//<0>.ѣьша
  gramm: sg,n,gen,comp,brev
 -flex: <0>.ей//<0>.еи
  gramm: sg,f,loc
 -flex: <0>.ии
  gramm: pl,m,nom
 -flex: <0>.аишимь//<0>.ьшимъ//<0>.аишимъ//<0>.аишим//<0>.ьшим//<0>.ѣьшимъ//<0>.ѣьшим//<0>.еьшим//<0>.еьшимъ//<0>.еьшимь//<0>.ѣьшимь//<0>.ьшимь
  gramm: sg,m,ins,comp
 -flex: <0>.ѣьшѣѣ//<0>.аишее//<0>.еьшее//<0>.ьшѣѣ//<0>.ѣьшыа//<0>.ьшыа//<0>.аишыя//<0>.аишыа//<0>.еьшыя//<0>.ѣьшыя//<0>.ьшее//<0>.ьшыя//<0>.еьшыа//<0>.аишѣѣ
  gramm: pl,m,acc,comp
 -flex: <0>.яя
  gramm: sg,f,nom
 -flex: <0>.и
  gramm: du,f,acc,brev
 -flex: <0>.ьшым//<0>.аишем//<0>.ьшемъ//<0>.аишемъ//<0>.ѣьшемъ//<0>.ѣьшымъ//<0>.ѣьшым//<0>.еьшем//<0>.еьшемъ//<0>.еьшымъ//<0>.еьшым//<0>.ьшымъ//<0>.аишымъ//<0>.аишым//<0>.ѣьшем//<0>.ьшем
  gramm: pl,m,dat,comp,brev
 -flex: <0>.аишую//<0>.ьшую//<0>.ѣьшую//<0>.ѣьшею//<0>.аишею//<0>.ьшею//<0>.еьшею//<0>.еьшую
  gramm: du,m,acc,comp,anim
 -flex: <0>.ьшым//<0>.ьшимъ//<0>.аишимъ//<0>.аишим//<0>.ѣьшым//<0>.ьшим//<0>.ѣьшимъ//<0>.ѣьшим//<0>.еьшим//<0>.еьшимъ//<0>.еьшымъ//<0>.еьшым//<0>.ьшымъ//<0>.аишым//<0>.ѣьшымъ//<0>.аишымъ
  gramm: pl,f,dat,comp
 -flex: <0>.аишa//<0>.еьшa//<0>.аишѣ//<0>.ѣьшa//<0>.ѣьшѣ//<0>.ьшѣ//<0>.ьшa//<0>.аише//<0>.еьше//<0>.ьше
  gramm: pl,n,acc,comp,brev
 -flex: <0>.ѣьшема//<0>.еьшема//<0>.ѣьшима//<0>.еьшима//<0>.ьшима//<0>.аишема//<0>.ьшема//<0>.аишима
  gramm: du,n,ins,comp,brev
 -flex: <0>.я
  gramm: pl,n,nom,brev
 -flex: <0>.аишям//<0>.ьшым//<0>.ѣьшым//<0>.аишым//<0>.ѣьшымъ//<0>.ѣьшямъ//<0>.еьшямъ//<0>.ѣьшям//<0>.еьшымъ//<0>.еьшым//<0>.ьшымъ//<0>.еьшям//<0>.аишямъ//<0>.ьшямъ//<0>.ьшям//<0>.аишымъ
  gramm: pl,f,dat,comp,brev
 -flex: <0>.ьшима//<0>.ѣьшима//<0>.еьшима//<0>.аишима
  gramm: du,m,dat,comp
 -flex: <0>.я
  gramm: sg,m,acc,brev,anim
 -flex: <0>.има//<0>.яма
  gramm: du,f,ins,brev
 -flex: <0>.е
  gramm: sg,n,acc,brev
 -flex: <0>.ия//<0>.еѣ//<0>.ее//<0>.иа
  gramm: sg,f,gen
 -flex: <0>.е//<0>.я//<0>.ѣ
  gramm: pl,n,acc,brev
 -flex: <0>.яя
  gramm: du,m,acc
 -flex: <0>.еьшу//<0>.аишу//<0>.ьшю//<0>.ѣьшу//<0>.ьшу//<0>.ѣьшю//<0>.еьшю//<0>.аишю
  gramm: du,f,gen,comp,brev
 -flex: <0>.ьшь//<0>.ьшихъ//<0>.ѣьшь//<0>.аишь//<0>.ѣьшихъ//<0>.еьшь//<0>.ьших//<0>.ѣьших//<0>.еьшихъ//<0>.еьших//<0>.аиших//<0>.аишихъ
  gramm: pl,n,gen,comp,brev
 -flex: <0>.ихъ//<0>.их//<0>.яхъ//<0>.ях
  gramm: pl,f,loc,brev
 -flex: <0>.има
  gramm: du,n,dat
 -flex: <0>.юю//<0>.ею
  gramm: du,n,loc
 -flex: <0>.ю
  gramm: sg,n,dat,brev
 -flex: <0>.ьшюю//<0>.аишую//<0>.еьшюю//<0>.ьшую//<0>.ѣьшую//<0>.ѣьшюю//<0>.аишюю//<0>.еьшую
  gramm: sg,f,acc,comp
 -flex: <0>.ему
  gramm: sg,m,dat
 -flex: <0>.ьшима//<0>.ѣьшима//<0>.еьшима//<0>.аишима
  gramm: du,f,ins,comp
 -flex: <0>.аиши//<0>.ьши//<0>.еьши//<0>.ѣьши
  gramm: du,f,acc,comp,brev
 -flex: <0>.имъ//<0>.им//<0>.емъ//<0>.ем//<0>.емь
  gramm: sg,m,ins,brev
 -flex: <0>.еьшу//<0>.аишу//<0>.ьшю//<0>.ѣьшу//<0>.ьшу//<0>.ѣьшю//<0>.еьшю//<0>.аишю
  gramm: sg,f,acc,comp,brev
 -flex: <0>.аишеи//<0>.аишей//<0>.еьшей//<0>.еьшеи//<0>.ѣьшей//<0>.ѣьшеи//<0>.ьшей//<0>.ьшеи
  gramm: sg,f,loc,comp
 -flex: <0>.ьшими//<0>.ѣьшими//<0>.еьшими//<0>.аишими
  gramm: pl,n,ins,comp
 -flex: <0>.яя
  gramm: du,m,nom
 -flex: <0>.ю
  gramm: du,m,loc,brev
 -flex: <0>.ѣьшяя//<0>.ѣьшая//<0>.еьшаа//<0>.аишяа//<0>.еьшяя//<0>.ьшаа//<0>.ѣьшаа//<0>.ьшяя//<0>.аишаа//<0>.ьшая//<0>.аишая//<0>.еьшая//<0>.ѣьшяа//<0>.аишяя//<0>.еьшяа
  gramm: du,m,acc,comp
 -flex: <0>.аиши//<0>.ьши//<0>.еьши//<0>.ѣьши
  gramm: pl,m,nom,comp,brev
 -flex: <0>.ии
  gramm: du,n,acc
 -flex: <0>.аишяма//<0>.ьшяма//<0>.еьшяма//<0>.ѣьшима//<0>.ѣьшяма//<0>.еьшима//<0>.ьшима//<0>.аишима
  gramm: du,f,ins,comp,brev
 -flex: <0>.ьшихъ//<0>.ѣьшихъ//<0>.ьших//<0>.ѣьших//<0>.еьшихъ//<0>.еьших//<0>.аиших//<0>.аишихъ
  gramm: pl,f,loc,comp
 -flex: <0>.ьшемь//<0>.аишемъ//<0>.аишем//<0>.ьшимъ//<0>.аишимъ//<0>.аишим//<0>.ьшемъ//<0>.аишемь//<0>.ьшим//<0>.ѣьшимъ//<0>.ѣьшим//<0>.еьшим//<0>.еьшимъ//<0>.еьшемъ//<0>.еьшемь//<0>.ѣьшемь//<0>.еьшем//<0>.ѣьшемъ//<0>.ѣьшем//<0>.ьшем
  gramm: sg,m,ins,comp,brev
 -flex: <0>.еи//<0>.ѣи
  gramm: sg,m,nom,comp
 -flex: <0>.ьшима//<0>.ѣьшима//<0>.еьшима//<0>.аишима
  gramm: du,n,dat,comp
 -flex: <0>.яго//<0>.его//<0>.ево
  gramm: sg,n,gen
 -flex: <0>.ии
  gramm: du,f,nom
 -flex: <0>.яя
  gramm: pl,n,nom
 -flex: <0>.ьшь//<0>.ьшихъ//<0>.ѣьшь//<0>.аишь//<0>.ѣьшихъ//<0>.еьшь//<0>.ьших//<0>.ѣьших//<0>.еьшихъ//<0>.еьших//<0>.аиших//<0>.аишихъ
  gramm: pl,m,gen,comp,brev
 -flex: <0>.аишую//<0>.ьшую//<0>.ѣьшую//<0>.ѣьшею//<0>.аишею//<0>.ьшею//<0>.еьшею//<0>.еьшую
  gramm: du,m,gen,comp
 -flex: <0>.ихъ//<0>.их
  gramm: pl,m,gen
 -flex: <0>.ия//<0>.ѣѣ//<0>.ее//<0>.иа
  gramm: pl,f,acc
 -flex: <0>.ѣьшѣѣ//<0>.аишее//<0>.еьшее//<0>.ьшѣѣ//<0>.ѣьшыа//<0>.ьшыа//<0>.аишыя//<0>.аишыа//<0>.еьшыя//<0>.ѣьшыя//<0>.ьшее//<0>.ьшыя//<0>.еьшыа//<0>.аишѣѣ
  gramm: pl,f,acc,comp
 -flex: <0>.юю//<0>.ею
  gramm: du,m,gen
 -flex: <0>.ѣьшема//<0>.еьшема//<0>.ѣьшима//<0>.еьшима//<0>.ьшима//<0>.аишема//<0>.ьшема//<0>.аишима
  gramm: du,m,ins,comp,brev
 -flex: <0>.ихъ//<0>.их
  gramm: pl,f,gen
 -flex: <0>.ьшими//<0>.ѣьшими//<0>.еьшими//<0>.аишими
  gramm: pl,m,ins,comp
 -flex: <0>.ихъ//<0>.их//<0>.яхъ//<0>.ях
  gramm: pl,n,loc,brev
 -flex: <0>.ю
  gramm: du,f,loc,brev
 -flex: <0>.и
  gramm: sg,n,loc,brev
 -flex: <0>.ии//<0>.ий
  gramm: sg,m,nom
 -flex: <0>.аишую//<0>.ьшую//<0>.ѣьшую//<0>.ѣьшею//<0>.аишею//<0>.ьшею//<0>.еьшею//<0>.еьшую
  gramm: du,m,loc,comp
 -flex: <0>.аиши//<0>.ьши//<0>.еьши//<0>.ѣьши
  gramm: sg,f,dat,comp,brev
 -flex: <0>.аишую//<0>.ьшую//<0>.ѣьшую//<0>.ѣьшею//<0>.аишею//<0>.ьшею//<0>.еьшею//<0>.еьшую
  gramm: du,n,gen,comp
 -flex: <0>.ихъ//<0>.их
  gramm: pl,m,loc
 -flex: <0>.ѣьшего//<0>.ьшаго//<0>.аишаго//<0>.еьшево//<0>.еьшего//<0>.аишего//<0>.еьшаго//<0>.ѣьшаго//<0>.ѣьшево//<0>.ьшево//<0>.ьшего
  gramm: sg,n,gen,comp
 -flex: <0>.и
  gramm: du,n,acc,brev
 -flex: <0>.еьши//<0>.ѣьши//<0>.ьшими//<0>.ьши//<0>.аишими//<0>.аиши//<0>.ѣьшими//<0>.еьшими
  gramm: pl,n,ins,comp,brev
 -flex: <0>.ѣьшяя//<0>.ѣьшая//<0>.еьшаа//<0>.аишяа//<0>.еьшяя//<0>.ьшаа//<0>.ѣьшаа//<0>.ьшяя//<0>.аишаа//<0>.ьшая//<0>.аишая//<0>.еьшая//<0>.ѣьшяа//<0>.аишяя//<0>.еьшяа
  gramm: du,m,nom,comp
 -flex: <0>.имъ//<0>.им//<0>.емъ//<0>.ем
  gramm: pl,m,dat,brev
 -flex: <0>.еьшу//<0>.аишу//<0>.ьшю//<0>.ѣьшу//<0>.ьшу//<0>.ѣьшю//<0>.еьшю//<0>.аишю
  gramm: du,n,gen,comp,brev
 -flex: <0>.емь//<0>.емъ//<0>.ем
  gramm: sg,m,loc
 -flex: <0>.е//<0>.и//<0>.ѣ
  gramm: pl,f,nom,brev
 -flex: <0>.ь//<0>.ихъ//<0>.их
  gramm: pl,m,gen,brev
 -flex: <0>.я
  gramm: sg,f,nom,brev
 -flex: <0>.имъ//<0>.им
  gramm: pl,f,dat
 -flex: <0>.аишимь//<0>.ьшимъ//<0>.аишимъ//<0>.аишим//<0>.ьшим//<0>.ѣьшимъ//<0>.ѣьшим//<0>.еьшим//<0>.еьшимъ//<0>.еьшимь//<0>.ѣьшимь//<0>.ьшимь
  gramm: sg,n,ins,comp
 -flex: <0>.еьшу//<0>.аишу//<0>.ьшю//<0>.ѣьшу//<0>.ьшу//<0>.ѣьшю//<0>.еьшю//<0>.аишю
  gramm: sg,n,dat,comp,brev
 -flex: <0>.я
  gramm: sg,m,gen,brev
 -flex: <0>.е//<0>.и//<0>.ѣ
  gramm: pl,m,acc,brev
 -flex: <0>.аишемъ//<0>.аишем//<0>.ьшемъ//<0>.еьшем//<0>.еьшемъ//<0>.ѣьшемъ//<0>.ѣьшем//<0>.ьшем
  gramm: sg,m,loc,comp
 -flex: <0>.еьшями//<0>.еьши//<0>.аишями//<0>.ьшями//<0>.ѣьши//<0>.ьшими//<0>.ьши//<0>.аишими//<0>.аиши//<0>.ѣьшими//<0>.ѣьшями//<0>.еьшими
  gramm: pl,f,ins,comp,brev
 -flex: <0>.ихъ//<0>.их
  gramm: pl,m,loc,brev
 -flex: <0>.аиши//<0>.ьши//<0>.еьши//<0>.ѣьши
  gramm: sg,f,loc,comp,brev
-paradigm: A1k
 -flex: <1>.ьшии//<1>.ѣьшии//<1>.аишии//<1>.еьшии
  gramm: du,n,acc,comp
 -flex: <0>.ѣе//<0>.ее
  gramm: sg,n,nom,comp
 -flex: <0>.ую//<0>.ою
  gramm: du,m,acc,anim
 -flex: <0>.у
  gramm: du,n,loc,brev
 -flex: <1>.еьшаго//<1>.аишего//<1>.ьшаго//<1>.ѣьшего//<1>.ьшего//<1>.ьшево//<1>.еьшево//<1>.еьшего//<1>.аишаго//<1>.ѣьшево//<1>.ѣьшаго
  gramm: sg,m,acc,comp,anim
 -flex: <1>.ѣьшѣ//<1>.аишѣ//<1>.ьшѣ//<1>.аише//<1>.еьши//<1>.ьши//<1>.ѣьши//<1>.ьше//<1>.аиши//<1>.еьше
  gramm: pl,m,acc,comp,brev
 -flex: <1>.ѣьши//<1>.еьши//<1>.ьши//<1>.аиши
  gramm: sg,n,loc,comp,brev
 -flex: <1>.ѣьшему//<1>.ьшему//<1>.еьшему//<1>.аишему
  gramm: sg,m,dat,comp
 -flex: <0>.ое
  gramm: sg,n,acc
 -flex: <0>.ѣе//<0>.ее
  gramm: sg,n,acc,comp
 -flex: <0>.ѣе//<0>.ее
  gramm: sg,n,acc,comp,brev
 -flex: <0>.у
  gramm: du,m,acc,brev,anim
 -flex: <1>.еьшею//<1>.еьшую//<1>.ѣьшую//<1>.аишую//<1>.аишею//<1>.ѣьшею//<1>.ьшею//<1>.ьшую
  gramm: du,f,loc,comp
 -flex: <1>.еьшихъ//<1>.еьших//<1>.аишихъ//<1>.аиших//<1>.ьших//<1>.ьшихъ//<1>.ѣьших//<1>.ѣьшихъ
  gramm: pl,m,loc,comp,brev
 -flex: <1>.ема//<0>.има//<0>.ема
  gramm: du,m,dat,brev
 -flex: <0>.ими//<0>.ями//<0>.и
  gramm: pl,f,ins,brev
 -flex: <1>.еьшихъ//<1>.еьших//<1>.еьшяхъ//<1>.ьшях//<1>.аишяхъ//<1>.аишях//<1>.еьшях//<1>.аишихъ//<1>.ѣьшяхъ//<1>.аиших//<1>.ьших//<1>.ьшихъ//<1>.ьшяхъ//<1>.ѣьшях//<1>.ѣьших//<1>.ѣьшихъ
  gramm: pl,n,loc,comp,brev
 -flex: <1>.ы//<1>.и
  gramm: pl,m,nom,brev
 -flex: <0>.ихъ//<0>.их
  gramm: pl,f,loc
 -flex: <0>.има//<0>.ома//<0>.ема
  gramm: du,n,dat,brev
 -flex: <0>.ою
  gramm: sg,f,ins,brev
 -flex: <0>.ую//<0>.ою
  gramm: du,m,loc
 -flex: <1>.ѣ//<1>.е
  gramm: sg,m,loc,brev
 -flex: <1>.еьшихъ//<1>.еьших//<1>.аишихъ//<1>.аиших//<1>.ьших//<1>.ьшихъ//<1>.ѣьших//<1>.ѣьшихъ
  gramm: pl,m,loc,comp
 -flex: <0>.ихъ//<0>.их
  gramm: pl,n,loc
 -flex: <0>.ую//<0>.ою
  gramm: du,f,loc
 -flex: <1>.ѣьшѣ//<1>.аишѣ//<1>.ьшѣ//<1>.аише//<1>.еьши//<1>.ьши//<1>.ѣьши//<1>.ьше//<1>.аиши//<1>.еьше
  gramm: pl,f,nom,comp,brev
 -flex: <1>.ѣьшеи//<1>.ѣьшей//<1>.ьшеи//<1>.ьшей//<1>.еьшеи//<1>.еьшей//<1>.аишей//<1>.аишеи
  gramm: sg,f,dat,comp
 -flex: <1>.ьшиа//<1>.аишеѣ//<1>.аишиа//<1>.ьшее//<1>.еьшия//<1>.ѣьшиа//<1>.ьшеѣ//<1>.аишее//<1>.ѣьшия//<1>.еьшиа//<1>.аишия//<1>.еьшее//<1>.ѣьшеѣ//<1>.ьшия
  gramm: sg,f,gen,comp
 -flex: <0>.ую
  gramm: sg,f,acc
 -flex: <1>.аишима//<1>.еьшима//<1>.ьшима//<1>.ѣьшима
  gramm: du,m,ins,comp
 -flex: <0>.у
  gramm: sg,f,acc,brev
 -flex: <1>.ьшь//<1>.еьшихъ//<1>.еьших//<1>.еьшь//<1>.аишь//<1>.ѣьшь//<1>.аишихъ//<1>.аиших//<1>.ьших//<1>.ьшихъ//<1>.ѣьших//<1>.ѣьшихъ
  gramm: pl,f,gen,comp,brev
 -flex: <1>.аишема//<1>.ьшема//<1>.еьшима//<1>.еьшема//<1>.аишима//<1>.ьшима//<1>.ѣьшема//<1>.ѣьшима
  gramm: du,m,dat,comp,brev
 -flex: <1>.ьшии//<1>.ѣьшии//<1>.аишии//<1>.еьшии
  gramm: du,f,nom,comp
 -flex: <1>.аишяя//<1>.еьшяя//<1>.аишая//<1>.ьшаа//<1>.ьшяя//<1>.ѣьшяа//<1>.ѣьшая//<1>.еьшаа//<1>.еьшая//<1>.ѣьшаа//<1>.ѣьшяя//<1>.аишаа//<1>.ьшая//<1>.еьшяа//<1>.аишяа
  gramm: pl,n,nom,comp
 -flex: <1>.еи//<1>.ѣи
  gramm: du,n,nom
 -flex: <1>.ема//<0>.има//<0>.ема
  gramm: du,n,ins,brev
 -flex: <0>.//<0>.ъ
  gramm: sg,m,nom,brev
 -flex: <1>.ѣьшею//<1>.еьшею//<1>.ьшею//<1>.аишею
  gramm: sg,f,ins,comp
 -flex: <0>.има
  gramm: du,f,ins
 -flex: <0>.ими
  gramm: pl,n,ins
 -flex: <0>.а
  gramm: du,m,nom,brev
 -flex: <1>.аишая//<1>.аишаа//<1>.еьшаа//<1>.еьшая//<1>.ѣьшаа//<1>.ѣьшая//<1>.ьшая
  gramm: sg,f,nom,comp
 -flex: <1>.емъ//<1>.ѣм//<1>.ѣмъ//<0>.омь//<0>.омъ//<0>.ом//<1>.ем
  gramm: sg,n,loc
 -flex: <1>.ѣ//<1>.е
  gramm: sg,f,dat,brev
 -flex: <0>.//<0>.ъ
  gramm: sg,m,acc,brev
 -flex: <1>.еьшихъ//<1>.еьших//<1>.аишихъ//<1>.аиших//<1>.ьших//<1>.ьшихъ//<1>.ѣьших//<1>.ѣьшихъ
  gramm: pl,n,loc,comp
 -flex: <0>.еи//<0>.ѣи
  gramm: sg,n,acc,comp,brev
 -flex: <1>.ѣьши//<1>.еьши//<1>.ьши//<1>.аиши
  gramm: du,f,nom,comp,brev
 -flex: <0>.имъ//<0>.им//<0>.ямъ//<0>.ям
  gramm: pl,f,dat,brev
 -flex: <1>.еьшими//<1>.еьши//<1>.ьши//<1>.ѣьшими//<1>.ѣьши//<1>.аишими//<1>.аиши//<1>.ьшими
  gramm: pl,m,ins,comp,brev
 -flex: <1>.ѣьшемъ//<1>.ѣьшем//<1>.ѣьшимъ//<1>.ѣьшим//<1>.ѣьшемь//<1>.аишимъ//<1>.аишим//<1>.еьшемъ//<1>.ьшимъ//<1>.еьшемь//<1>.ьшем//<1>.ьшим//<1>.еьшем//<1>.ьшемъ//<1>.еьшимъ//<1>.ьшемь//<1>.аишемь//<1>.еьшим//<1>.аишемъ//<1>.аишем
  gramm: sg,n,ins,comp,brev
 -flex: <1>.ьшю//<1>.ѣьшу//<1>.еьшю//<1>.аишу//<1>.еьшу//<1>.аишю//<1>.ѣьшю//<1>.ьшу
  gramm: sg,m,dat,comp,brev
 -flex: <1>.ѣьша//<1>.еьша//<1>.ьша//<1>.аиша
  gramm: sg,m,acc,comp,brev,anim
 -flex: <0>.има
  gramm: du,m,ins
 -flex: <1>.ѣьша//<1>.еьша//<1>.ьша//<1>.аиша
  gramm: du,m,nom,comp,brev
 -flex: <1>.ѣьшемъ//<1>.ѣьшем//<1>.еьшемъ//<1>.ьшем//<1>.еьшем//<1>.ьшемъ//<1>.аишемъ//<1>.аишем
  gramm: sg,n,loc,comp
 -flex: <1>.ѣьши//<1>.еьши//<1>.ьши//<1>.аиши
  gramm: du,n,acc,comp,brev
 -flex: <1>.аишема//<1>.ьшема//<1>.еьшима//<1>.еьшема//<1>.аишима//<1>.ьшима//<1>.ѣьшема//<1>.ѣьшима
  gramm: du,n,dat,comp,brev
 -flex: <1>.ѣьша//<1>.еьша//<1>.ьша//<1>.аиша
  gramm: sg,m,gen,comp,brev
 -flex: <0>.ее//<0>.иа//<0>.ѣѣ//<1>.ее//<0>.ия//<1>.ѣѣ
  gramm: pl,f,nom
 -flex: <0>.у
  gramm: du,n,gen,brev
 -flex: <0>.о
  gramm: sg,n,nom,brev
 -flex: <0>.ою
  gramm: sg,f,ins
 -flex: <0>.ую//<0>.ою
  gramm: du,f,gen
 -flex: <0>.ихъ//<0>.их
  gramm: pl,n,gen
 -flex: <1>.аишѣѣ//<1>.еьшыа//<1>.ѣьшѣѣ//<1>.ьшее//<1>.ьшыя//<1>.аишыа//<1>.ѣьшыя//<1>.ѣьшыа//<1>.аишыя//<1>.ьшѣѣ//<1>.аишее//<1>.ьшыа//<1>.еьшее//<1>.еьшыя
  gramm: pl,f,nom,comp
 -flex: <0>.а
  gramm: du,m,acc,brev
 -flex: <0>.ому
  gramm: sg,n,dat
 -flex: <1>.ѣьшяма//<1>.ьшяма//<1>.еьшяма//<1>.еьшима//<1>.аишима//<1>.аишяма//<1>.ьшима//<1>.ѣьшима
  gramm: du,f,dat,comp,brev
 -flex: <1>.ѣьшему//<1>.ьшему//<1>.еьшему//<1>.аишему
  gramm: sg,n,dat,comp
 -flex: <1>.ьшю//<1>.ѣьшу//<1>.еьшю//<1>.аишу//<1>.еьшу//<1>.аишю//<1>.ѣьшю//<1>.ьшу
  gramm: du,n,loc,comp,brev
 -flex: <0>.ую//<0>.ою
  gramm: du,n,gen
 -flex: <1>.еьшихъ//<1>.еьших//<1>.еьшяхъ//<1>.ьшях//<1>.аишяхъ//<1>.аишях//<1>.еьшях//<1>.аишихъ//<1>.ѣьшяхъ//<1>.аиших//<1>.ьших//<1>.ьшихъ//<1>.ьшяхъ//<1>.ѣьшях//<1>.ѣьших//<1>.ѣьшихъ
  gramm: pl,f,loc,comp,brev
 -flex: <1>.ѣьшa//<1>.еьшa//<1>.аишa//<1>.ьшa
  gramm: pl,n,nom,comp,brev
 -flex: <1>.ьшии//<1>.ѣьшии//<1>.аишии//<1>.еьшии
  gramm: du,n,nom,comp
 -flex: <0>.ими
  gramm: pl,m,ins
 -flex: <1>.ема//<0>.има//<0>.ема
  gramm: du,f,dat,brev
 -flex: <0>.аго//<0>.ого
  gramm: sg,m,gen
 -flex: <1>.еьшихъ//<1>.еьших//<1>.аишихъ//<1>.аиших//<1>.ьших//<1>.ьшихъ//<1>.ѣьших//<1>.ѣьшихъ
  gramm: pl,m,gen,comp
 -flex: <0>.аго//<0>.ого
  gramm: sg,m,acc,anim
 -flex: <0>.има
  gramm: du,f,dat
 -flex: <0>.имъ//<0>.им
  gramm: pl,n,dat
 -flex: <1>.емъ//<0>.имъ//<0>.им//<0>.емъ//<0>.ем//<1>.ем
  gramm: pl,n,dat,brev
 -flex: <0>.а
  gramm: sg,n,gen,brev
 -flex: <1>.ѣьшимъ//<1>.ѣьшим//<1>.аишым//<1>.аишимъ//<1>.аишим//<1>.ьшимъ//<1>.ьшим//<1>.еьшым//<1>.ьшым//<1>.еьшымъ//<1>.еьшимъ//<1>.ьшымъ//<1>.еьшим//<1>.ѣьшым//<1>.аишымъ//<1>.ѣьшымъ
  gramm: pl,m,dat,comp
 -flex: <0>.имъ//<0>.им//<0>.имь
  gramm: sg,n,ins
 -flex: <1>.ьшю//<1>.ѣьшу//<1>.еьшю//<1>.аишу//<1>.еьшу//<1>.аишю//<1>.ѣьшю//<1>.ьшу
  gramm: du,f,loc,comp,brev
 -flex: <1>.ѣ//<1>.е
  gramm: du,n,nom,brev
 -flex: <0>.ая
  gramm: pl,n,acc
 -flex: <1>.еи//<1>.ѣи
  gramm: du,f,acc
 -flex: <0>.има
  gramm: du,m,dat
 -flex: <1>.ѣьшѣ//<1>.аишѣ//<1>.ьшѣ//<1>.аише//<1>.еьши//<1>.ьши//<1>.ѣьши//<1>.ьше//<1>.аиши//<1>.еьше
  gramm: sg,f,gen,comp,brev
 -flex: <0>.има
  gramm: du,n,ins
 -flex: <1>.ѣ//<1>.е
  gramm: du,f,nom,brev
 -flex: <0>.ее//<0>.иа//<0>.ѣѣ//<1>.ее//<0>.ия//<1>.ѣѣ
  gramm: pl,m,acc
 -flex: <1>.еьшихъ//<1>.еьших//<1>.аишихъ//<1>.аиших//<1>.ьших//<1>.ьшихъ//<1>.ѣьших//<1>.ѣьшихъ
  gramm: pl,f,gen,comp
 -flex: <0>.у
  gramm: sg,m,dat,brev
 -flex: <1>.аишяя//<1>.еьшяя//<1>.аишая//<1>.ьшаа//<1>.ьшяя//<1>.ѣьшяа//<1>.ѣьшая//<1>.еьшаа//<1>.еьшая//<1>.ѣьшаа//<1>.ѣьшяя//<1>.аишаа//<1>.ьшая//<1>.еьшяа//<1>.аишяа
  gramm: pl,n,acc,comp
 -flex: <1>.ьшии//<1>.ѣьшии//<1>.аишии//<1>.еьшии
  gramm: du,f,acc,comp
 -flex: <0>.ими//<0>.и
  gramm: pl,m,ins,brev
 -flex: <0>.ь//<0>.ихъ//<0>.их
  gramm: pl,f,gen,brev
 -flex: <1>.еьшею//<1>.еьшую//<1>.ѣьшую//<1>.аишую//<1>.аишею//<1>.ѣьшею//<1>.ьшею//<1>.ьшую
  gramm: du,n,loc,comp
 -flex: <1>.емъ//<1>.емь//<0>.имъ//<0>.им//<0>.емъ//<0>.ем//<1>.ем//<0>.емь
  gramm: sg,n,ins,brev
 -flex: <1>.еьшихъ//<1>.еьших//<1>.аишихъ//<1>.аиших//<1>.ьших//<1>.ьшихъ//<1>.ѣьших//<1>.ѣьшихъ
  gramm: pl,n,gen,comp
 -flex: <1>.аишими//<1>.еьшими//<1>.ьшими//<1>.ѣьшими
  gramm: pl,f,ins,comp
 -flex: <1>.ѣьша//<1>.еьша//<1>.ьша//<1>.аиша
  gramm: du,m,acc,comp,brev
 -flex: <1>.ѣьшею//<1>.еьшею//<1>.ьшею//<1>.аишею
  gramm: sg,f,ins,comp,brev
 -flex: <1>.ьшю//<1>.ѣьшу//<1>.еьшю//<1>.аишу//<1>.еьшу//<1>.аишю//<1>.ѣьшю//<1>.ьшу
  gramm: du,m,acc,comp,brev,anim
 -flex: <0>.е//<1>.ѣ//<0>.и//<0>.ѣ//<1>.е
  gramm: sg,f,gen,brev
 -flex: <1>.ѣьша//<1>.еьша//<1>.ьша//<1>.аиша
  gramm: sg,f,nom,comp,brev
 -flex: <1>.аишима//<1>.еьшима//<1>.ьшима//<1>.ѣьшима
  gramm: du,n,ins,comp
 -flex: <1>.ей//<1>.ѣй//<0>.ои
  gramm: sg,f,dat
 -flex: <1>.ьшю//<1>.ѣьшу//<1>.еьшю//<1>.аишу//<1>.еьшу//<1>.аишю//<1>.ѣьшю//<1>.ьшу
  gramm: du,m,gen,comp,brev
 -flex: <1>.ѣьши//<1>.еьши//<1>.ьши//<1>.аиши
  gramm: du,n,nom,comp,brev
 -flex: <0>.имъ//<0>.им
  gramm: pl,m,dat
 -flex: <0>.еи//<0>.ѣи
  gramm: sg,m,nom,comp,brev
 -flex: <0>.ѣе//<0>.ее
  gramm: sg,n,nom,comp,brev
 -flex: <1>.ема//<0>.има//<0>.ема
  gramm: du,m,ins,brev
 -flex: <0>.у
  gramm: du,f,gen,brev
 -flex: <1>.ьшии//<1>.ѣьшии//<1>.аишии//<1>.еьшии
  gramm: pl,m,nom,comp
 -flex: <1>.еьшею//<1>.еьшую//<1>.ѣьшую//<1>.аишую//<1>.аишею//<1>.ѣьшею//<1>.ьшею//<1>.ьшую
  gramm: du,f,gen,comp
 -flex: <0>.имъ//<0>.им//<0>.имь
  gramm: sg,m,ins
 -flex: <1>.еьшаго//<1>.аишего//<1>.ьшаго//<1>.ѣьшего//<1>.ьшего//<1>.ьшево//<1>.еьшево//<1>.еьшего//<1>.аишаго//<1>.ѣьшево//<1>.ѣьшаго
  gramm: sg,m,gen,comp
 -flex: <1>.аишима//<1>.еьшима//<1>.ьшима//<1>.ѣьшима
  gramm: du,f,dat,comp
 -flex: <0>.ими
  gramm: pl,f,ins
 -flex: <1>.ѣьшѣ//<1>.аишѣ//<1>.ьшѣ//<1>.аише//<1>.еьши//<1>.ьши//<1>.ѣьши//<1>.ьше//<1>.аиши//<1>.еьше
  gramm: pl,f,acc,comp,brev
 -flex: <0>.ии//<0>.ий
  gramm: sg,m,acc
 -flex: <0>.ь//<0>.ихъ//<0>.их
  gramm: pl,n,gen,brev
 -flex: <1>.ѣьшемъ//<1>.ѣьшем//<1>.еьшымъ//<1>.аишым//<1>.аишемъ//<1>.аишымъ//<1>.еьшемъ//<1>.еьшым//<1>.еьшем//<1>.ьшемъ//<1>.ьшым//<1>.ьшем//<1>.ьшымъ//<1>.ѣьшым//<1>.аишем//<1>.ѣьшымъ
  gramm: pl,n,dat,comp,brev
 -flex: <1>.ѣьши//<1>.еьши//<1>.ьши//<1>.аиши
  gramm: sg,m,loc,comp,brev
 -flex: <0>.ое
  gramm: sg,n,nom
 -flex: <0>.ими//<0>.и
  gramm: pl,n,ins,brev
 -flex: <1>.ѣьшимъ//<1>.ѣьшим//<1>.аишым//<1>.аишимъ//<1>.аишим//<1>.ьшимъ//<1>.ьшим//<1>.еьшым//<1>.ьшым//<1>.еьшымъ//<1>.еьшимъ//<1>.ьшымъ//<1>.еьшим//<1>.ѣьшым//<1>.аишымъ//<1>.ѣьшымъ
  gramm: pl,n,dat,comp
 -flex: <0>.еи//<0>.ѣи
  gramm: sg,n,acc,comp
 -flex: <0>.е//<1>.ѣ//<0>.и//<0>.ѣ//<1>.е
  gramm: pl,f,acc,brev
 -flex: <0>.у
  gramm: du,m,gen,brev
 -flex: <1>.ѣ//<1>.е
  gramm: sg,f,loc,brev
 -flex: <1>.ьшю//<1>.ѣьшу//<1>.еьшю//<1>.аишу//<1>.еьшу//<1>.аишю//<1>.ѣьшю//<1>.ьшу
  gramm: du,m,loc,comp,brev
 -flex: <1>.ѣьша//<1>.еьша//<1>.ьша//<1>.аиша
  gramm: sg,n,gen,comp,brev
 -flex: <1>.ей//<1>.ѣй//<0>.ои
  gramm: sg,f,loc
 -flex: <1>.ыи//<1>.ии
  gramm: pl,m,nom
 -flex: <1>.ѣьшимь//<1>.ѣьшимъ//<1>.ѣьшим//<1>.аишимъ//<1>.аишим//<1>.ьшимъ//<1>.ьшим//<1>.аишимь//<1>.еьшимь//<1>.еьшимъ//<1>.еьшим//<1>.ьшимь
  gramm: sg,m,ins,comp
 -flex: <1>.аишѣѣ//<1>.еьшыа//<1>.ѣьшѣѣ//<1>.ьшее//<1>.ьшыя//<1>.аишыа//<1>.ѣьшыя//<1>.ѣьшыа//<1>.аишыя//<1>.ьшѣѣ//<1>.аишее//<1>.ьшыа//<1>.еьшее//<1>.еьшыя
  gramm: pl,m,acc,comp
 -flex: <0>.ая
  gramm: sg,f,nom
 -flex: <1>.ѣ//<1>.е
  gramm: du,f,acc,brev
 -flex: <1>.ѣьшемъ//<1>.ѣьшем//<1>.еьшымъ//<1>.аишым//<1>.аишемъ//<1>.аишымъ//<1>.еьшемъ//<1>.еьшым//<1>.еьшем//<1>.ьшемъ//<1>.ьшым//<1>.ьшем//<1>.ьшымъ//<1>.ѣьшым//<1>.аишем//<1>.ѣьшымъ
  gramm: pl,m,dat,comp,brev
 -flex: <1>.еьшею//<1>.еьшую//<1>.ѣьшую//<1>.аишую//<1>.аишею//<1>.ѣьшею//<1>.ьшею//<1>.ьшую
  gramm: du,m,acc,comp,anim
 -flex: <1>.ѣьшимъ//<1>.ѣьшим//<1>.аишым//<1>.аишимъ//<1>.аишим//<1>.ьшимъ//<1>.ьшим//<1>.еьшым//<1>.ьшым//<1>.еьшымъ//<1>.еьшимъ//<1>.ьшымъ//<1>.еьшим//<1>.ѣьшым//<1>.аишымъ//<1>.ѣьшымъ
  gramm: pl,f,dat,comp
 -flex: <1>.ѣьшa//<1>.ѣьшѣ//<1>.аишa//<1>.аишѣ//<1>.еьшa//<1>.ьшa//<1>.ьшѣ//<1>.аише//<1>.ьше//<1>.еьше
  gramm: pl,n,acc,comp,brev
 -flex: <1>.аишема//<1>.ьшема//<1>.еьшима//<1>.еьшема//<1>.аишима//<1>.ьшима//<1>.ѣьшема//<1>.ѣьшима
  gramm: du,n,ins,comp,brev
 -flex: <0>.а
  gramm: pl,n,nom,brev
 -flex: <1>.ѣьшям//<1>.аишым//<1>.ьшям//<1>.ьшямъ//<1>.аишымъ//<1>.аишямъ//<1>.еьшямъ//<1>.еьшям//<1>.аишям//<1>.ьшым//<1>.еьшымъ//<1>.ьшымъ//<1>.еьшым//<1>.ѣьшямъ//<1>.ѣьшым//<1>.ѣьшымъ
  gramm: pl,f,dat,comp,brev
 -flex: <1>.аишима//<1>.еьшима//<1>.ьшима//<1>.ѣьшима
  gramm: du,m,dat,comp
 -flex: <0>.а
  gramm: sg,m,acc,brev,anim
 -flex: <1>.ема//<0>.има//<0>.ема
  gramm: du,f,ins,brev
 -flex: <0>.о
  gramm: sg,n,acc,brev
 -flex: <1>.еѣ//<0>.ее//<0>.иа//<0>.еѣ//<1>.ее//<0>.ия
  gramm: sg,f,gen
 -flex: <0>.а//<0>.ы
  gramm: pl,n,acc,brev
 -flex: <0>.ая
  gramm: du,m,acc
 -flex: <1>.ьшю//<1>.ѣьшу//<1>.еьшю//<1>.аишу//<1>.еьшу//<1>.аишю//<1>.ѣьшю//<1>.ьшу
  gramm: du,f,gen,comp,brev
 -flex: <1>.ьшь//<1>.еьшихъ//<1>.еьших//<1>.еьшь//<1>.аишь//<1>.ѣьшь//<1>.аишихъ//<1>.аиших//<1>.ьших//<1>.ьшихъ//<1>.ѣьших//<1>.ѣьшихъ
  gramm: pl,n,gen,comp,brev
 -flex: <0>.ихъ//<0>.их//<0>.яхъ//<0>.ях
  gramm: pl,f,loc,brev
 -flex: <0>.има
  gramm: du,n,dat
 -flex: <0>.ую//<0>.ою
  gramm: du,n,loc
 -flex: <0>.у
  gramm: sg,n,dat,brev
 -flex: <1>.еьшюю//<1>.еьшую//<1>.ѣьшую//<1>.ьшюю//<1>.аишую//<1>.аишюю//<1>.ѣьшюю//<1>.ьшую
  gramm: sg,f,acc,comp
 -flex: <0>.ому
  gramm: sg,m,dat
 -flex: <1>.аишима//<1>.еьшима//<1>.ьшима//<1>.ѣьшима
  gramm: du,f,ins,comp
 -flex: <1>.ѣьши//<1>.еьши//<1>.ьши//<1>.аиши
  gramm: du,f,acc,comp,brev
 -flex: <1>.емъ//<1>.емь//<0>.имъ//<0>.им//<0>.емъ//<0>.ем//<1>.ем//<0>.емь
  gramm: sg,m,ins,brev
 -flex: <1>.ьшю//<1>.ѣьшу//<1>.еьшю//<1>.аишу//<1>.еьшу//<1>.аишю//<1>.ѣьшю//<1>.ьшу
  gramm: sg,f,acc,comp,brev
 -flex: <1>.ѣьшеи//<1>.ѣьшей//<1>.ьшеи//<1>.ьшей//<1>.еьшеи//<1>.еьшей//<1>.аишей//<1>.аишеи
  gramm: sg,f,loc,comp
 -flex: <1>.аишими//<1>.еьшими//<1>.ьшими//<1>.ѣьшими
  gramm: pl,n,ins,comp
 -flex: <0>.ая
  gramm: du,m,nom
 -flex: <0>.у
  gramm: du,m,loc,brev
 -flex: <1>.аишяя//<1>.еьшяя//<1>.аишая//<1>.ьшаа//<1>.ьшяя//<1>.ѣьшяа//<1>.ѣьшая//<1>.еьшаа//<1>.еьшая//<1>.ѣьшаа//<1>.ѣьшяя//<1>.аишаа//<1>.ьшая//<1>.еьшяа//<1>.аишяа
  gramm: du,m,acc,comp
 -flex: <1>.ѣьши//<1>.еьши//<1>.ьши//<1>.аиши
  gramm: pl,m,nom,comp,brev
 -flex: <1>.еи//<1>.ѣи
  gramm: du,n,acc
 -flex: <1>.ѣьшяма//<1>.ьшяма//<1>.еьшяма//<1>.еьшима//<1>.аишима//<1>.аишяма//<1>.ьшима//<1>.ѣьшима
  gramm: du,f,ins,comp,brev
 -flex: <1>.еьшихъ//<1>.еьших//<1>.аишихъ//<1>.аиших//<1>.ьших//<1>.ьшихъ//<1>.ѣьших//<1>.ѣьшихъ
  gramm: pl,f,loc,comp
 -flex: <1>.ѣьшемъ//<1>.ѣьшем//<1>.ѣьшимъ//<1>.ѣьшим//<1>.ѣьшемь//<1>.аишимъ//<1>.аишим//<1>.еьшемъ//<1>.ьшимъ//<1>.еьшемь//<1>.ьшем//<1>.ьшим//<1>.еьшем//<1>.ьшемъ//<1>.еьшимъ//<1>.ьшемь//<1>.аишемь//<1>.еьшим//<1>.аишемъ//<1>.аишем
  gramm: sg,m,ins,comp,brev
 -flex: <0>.еи//<0>.ѣи
  gramm: sg,m,nom,comp
 -flex: <1>.аишима//<1>.еьшима//<1>.ьшима//<1>.ѣьшима
  gramm: du,n,dat,comp
 -flex: <0>.аго//<0>.ого
  gramm: sg,n,gen
 -flex: <1>.еи//<1>.ѣи
  gramm: du,f,nom
 -flex: <0>.ая
  gramm: pl,n,nom
 -flex: <1>.ьшь//<1>.еьшихъ//<1>.еьших//<1>.еьшь//<1>.аишь//<1>.ѣьшь//<1>.аишихъ//<1>.аиших//<1>.ьших//<1>.ьшихъ//<1>.ѣьших//<1>.ѣьшихъ
  gramm: pl,m,gen,comp,brev
 -flex: <1>.еьшею//<1>.еьшую//<1>.ѣьшую//<1>.аишую//<1>.аишею//<1>.ѣьшею//<1>.ьшею//<1>.ьшую
  gramm: du,m,gen,comp
 -flex: <0>.ихъ//<0>.их
  gramm: pl,m,gen
 -flex: <0>.ее//<0>.иа//<0>.ѣѣ//<1>.ее//<0>.ия//<1>.ѣѣ
  gramm: pl,f,acc
 -flex: <1>.аишѣѣ//<1>.еьшыа//<1>.ѣьшѣѣ//<1>.ьшее//<1>.ьшыя//<1>.аишыа//<1>.ѣьшыя//<1>.ѣьшыа//<1>.аишыя//<1>.ьшѣѣ//<1>.аишее//<1>.ьшыа//<1>.еьшее//<1>.еьшыя
  gramm: pl,f,acc,comp
 -flex: <0>.ую//<0>.ою
  gramm: du,m,gen
 -flex: <1>.аишема//<1>.ьшема//<1>.еьшима//<1>.еьшема//<1>.аишима//<1>.ьшима//<1>.ѣьшема//<1>.ѣьшима
  gramm: du,m,ins,comp,brev
 -flex: <0>.ихъ//<0>.их
  gramm: pl,f,gen
 -flex: <1>.аишими//<1>.еьшими//<1>.ьшими//<1>.ѣьшими
  gramm: pl,m,ins,comp
 -flex: <0>.ихъ//<0>.их
  gramm: pl,n,loc,brev
 -flex: <0>.у
  gramm: du,f,loc,brev
 -flex: <1>.ѣ//<1>.е
  gramm: sg,n,loc,brev
 -flex: <0>.ии//<0>.ий
  gramm: sg,m,nom
 -flex: <1>.еьшею//<1>.еьшую//<1>.ѣьшую//<1>.аишую//<1>.аишею//<1>.ѣьшею//<1>.ьшею//<1>.ьшую
  gramm: du,m,loc,comp
 -flex: <1>.ѣьши//<1>.еьши//<1>.ьши//<1>.аиши
  gramm: sg,f,dat,comp,brev
 -flex: <1>.еьшею//<1>.еьшую//<1>.ѣьшую//<1>.аишую//<1>.аишею//<1>.ѣьшею//<1>.ьшею//<1>.ьшую
  gramm: du,n,gen,comp
 -flex: <0>.ихъ//<0>.их
  gramm: pl,m,loc
 -flex: <1>.еьшаго//<1>.аишего//<1>.ьшаго//<1>.ѣьшего//<1>.ьшего//<1>.ьшево//<1>.еьшево//<1>.еьшего//<1>.аишаго//<1>.ѣьшево//<1>.ѣьшаго
  gramm: sg,n,gen,comp
 -flex: <1>.ѣ//<1>.е
  gramm: du,n,acc,brev
 -flex: <1>.еьшими//<1>.еьши//<1>.ьши//<1>.ѣьшими//<1>.ѣьши//<1>.аишими//<1>.аиши//<1>.ьшими
  gramm: pl,n,ins,comp,brev
 -flex: <1>.аишяя//<1>.еьшяя//<1>.аишая//<1>.ьшаа//<1>.ьшяя//<1>.ѣьшяа//<1>.ѣьшая//<1>.еьшаа//<1>.еьшая//<1>.ѣьшаа//<1>.ѣьшяя//<1>.аишаа//<1>.ьшая//<1>.еьшяа//<1>.аишяа
  gramm: du,m,nom,comp
 -flex: <1>.емъ//<0>.имъ//<0>.им//<0>.емъ//<0>.ем//<1>.ем
  gramm: pl,m,dat,brev
 -flex: <1>.ьшю//<1>.ѣьшу//<1>.еьшю//<1>.аишу//<1>.еьшу//<1>.аишю//<1>.ѣьшю//<1>.ьшу
  gramm: du,n,gen,comp,brev
 -flex: <1>.емъ//<1>.ѣм//<1>.ѣмъ//<0>.омь//<0>.омъ//<0>.ом//<1>.ем
  gramm: sg,m,loc
 -flex: <0>.е//<1>.ѣ//<0>.и//<0>.ѣ//<1>.е
  gramm: pl,f,nom,brev
 -flex: <0>.ь//<0>.ихъ//<0>.их
  gramm: pl,m,gen,brev
 -flex: <0>.а
  gramm: sg,f,nom,brev
 -flex: <0>.имъ//<0>.им
  gramm: pl,f,dat
 -flex: <1>.ѣьшимь//<1>.ѣьшимъ//<1>.ѣьшим//<1>.аишимъ//<1>.аишим//<1>.ьшимъ//<1>.ьшим//<1>.аишимь//<1>.еьшимь//<1>.еьшимъ//<1>.еьшим//<1>.ьшимь
  gramm: sg,n,ins,comp
 -flex: <1>.ьшю//<1>.ѣьшу//<1>.еьшю//<1>.аишу//<1>.еьшу//<1>.аишю//<1>.ѣьшю//<1>.ьшу
  gramm: sg,n,dat,comp,brev
 -flex: <0>.а
  gramm: sg,m,gen,brev
 -flex: <0>.е//<1>.ѣ//<0>.и//<0>.ѣ//<1>.е
  gramm: pl,m,acc,brev
 -flex: <1>.ѣьшемъ//<1>.ѣьшем//<1>.еьшемъ//<1>.ьшем//<1>.еьшем//<1>.ьшемъ//<1>.аишемъ//<1>.аишем
  gramm: sg,m,loc,comp
 -flex: <1>.ьшями//<1>.еьшями//<1>.еьшими//<1>.ѣьшями//<1>.еьши//<1>.ьши//<1>.ѣьшими//<1>.ѣьши//<1>.аишими//<1>.аишями//<1>.аиши//<1>.ьшими
  gramm: pl,f,ins,comp,brev
 -flex: <0>.ихъ//<0>.их
  gramm: pl,m,loc,brev
 -flex: <1>.ѣьши//<1>.еьши//<1>.ьши//<1>.аиши
  gramm: sg,f,loc,comp,brev
-paradigm: A1j
 -flex: <0>.еьшии//<0>.аишии//<0>.ьшии//<0>.ѣьшии
  gramm: du,n,acc,comp
 -flex: <0>.ѣе//<0>.ее
  gramm: sg,n,nom,comp
 -flex: <0>.юю//<0>.ею
  gramm: du,m,acc,anim
 -flex: <0>.ю
  gramm: du,n,loc,brev
 -flex: <0>.ѣьшего//<0>.ьшаго//<0>.аишаго//<0>.еьшево//<0>.еьшего//<0>.аишего//<0>.еьшаго//<0>.ѣьшаго//<0>.ѣьшево//<0>.ьшево//<0>.ьшего
  gramm: sg,m,acc,comp,anim
 -flex: <0>.аишѣ//<0>.ѣьшѣ//<0>.ьшѣ//<0>.ьши//<0>.аише//<0>.еьше//<0>.аиши//<0>.еьши//<0>.ѣьши//<0>.ьше
  gramm: pl,m,acc,comp,brev
 -flex: <0>.аиши//<0>.ьши//<0>.еьши//<0>.ѣьши
  gramm: sg,n,loc,comp,brev
 -flex: <0>.аишему//<0>.еьшему//<0>.ѣьшему//<0>.ьшему
  gramm: sg,m,dat,comp
 -flex: <0>.ее
  gramm: sg,n,acc
 -flex: <0>.ѣе//<0>.ее
  gramm: sg,n,acc,comp
 -flex: <0>.ѣе//<0>.ее
  gramm: sg,n,acc,comp,brev
 -flex: <0>.ю
  gramm: du,m,acc,brev,anim
 -flex: <0>.аишую//<0>.ьшую//<0>.ѣьшую//<0>.ѣьшею//<0>.аишею//<0>.ьшею//<0>.еьшею//<0>.еьшую
  gramm: du,f,loc,comp
 -flex: <0>.ьшихъ//<0>.ѣьшихъ//<0>.ьших//<0>.ѣьших//<0>.еьшихъ//<0>.еьших//<0>.аиших//<0>.аишихъ
  gramm: pl,m,loc,comp,brev
 -flex: <0>.има//<0>.ема
  gramm: du,m,dat,brev
 -flex: <0>.ими//<0>.ями//<0>.и
  gramm: pl,f,ins,brev
 -flex: <0>.еьшях//<0>.ьшях//<0>.ьшяхъ//<0>.ьшихъ//<0>.ѣьшяхъ//<0>.ѣьшях//<0>.ѣьшихъ//<0>.аишяхъ//<0>.ьших//<0>.ѣьших//<0>.еьшихъ//<0>.еьших//<0>.аишях//<0>.еьшяхъ//<0>.аиших//<0>.аишихъ
  gramm: pl,n,loc,comp,brev
 -flex: <0>.и
  gramm: pl,m,nom,brev
 -flex: <0>.ихъ//<0>.их
  gramm: pl,f,loc
 -flex: <0>.има//<0>.ема
  gramm: du,n,dat,brev
 -flex: <0>.ею
  gramm: sg,f,ins,brev
 -flex: <0>.юю//<0>.ею
  gramm: du,m,loc
 -flex: <0>.и
  gramm: sg,m,loc,brev
 -flex: <0>.ьшихъ//<0>.ѣьшихъ//<0>.ьших//<0>.ѣьших//<0>.еьшихъ//<0>.еьших//<0>.аиших//<0>.аишихъ
  gramm: pl,m,loc,comp
 -flex: <0>.ихъ//<0>.их
  gramm: pl,n,loc
 -flex: <0>.юю//<0>.ею
  gramm: du,f,loc
 -flex: <0>.аишѣ//<0>.ѣьшѣ//<0>.ьшѣ//<0>.ьши//<0>.аише//<0>.еьше//<0>.аиши//<0>.еьши//<0>.ѣьши//<0>.ьше
  gramm: pl,f,nom,comp,brev
 -flex: <0>.аишеи//<0>.аишей//<0>.еьшей//<0>.еьшеи//<0>.ѣьшей//<0>.ѣьшеи//<0>.ьшей//<0>.ьшеи
  gramm: sg,f,dat,comp
 -flex: <0>.еьшиа//<0>.ьшеѣ//<0>.ѣьшеѣ//<0>.ьшиа//<0>.ѣьшиа//<0>.еьшее//<0>.аишиа//<0>.аишее//<0>.аишеѣ//<0>.ьшее//<0>.ѣьшия//<0>.ьшия//<0>.аишия//<0>.еьшия
  gramm: sg,f,gen,comp
 -flex: <0>.юю
  gramm: sg,f,acc
 -flex: <0>.ьшима//<0>.ѣьшима//<0>.еьшима//<0>.аишима
  gramm: du,m,ins,comp
 -flex: <0>.ю
  gramm: sg,f,acc,brev
 -flex: <0>.ьшь//<0>.ьшихъ//<0>.ѣьшь//<0>.аишь//<0>.ѣьшихъ//<0>.еьшь//<0>.ьших//<0>.ѣьших//<0>.еьшихъ//<0>.еьших//<0>.аиших//<0>.аишихъ
  gramm: pl,f,gen,comp,brev
 -flex: <0>.ѣьшема//<0>.еьшема//<0>.ѣьшима//<0>.еьшима//<0>.ьшима//<0>.аишема//<0>.ьшема//<0>.аишима
  gramm: du,m,dat,comp,brev
 -flex: <0>.еьшии//<0>.аишии//<0>.ьшии//<0>.ѣьшии
  gramm: du,f,nom,comp
 -flex: <0>.ѣьшяя//<0>.ѣьшая//<0>.еьшаа//<0>.аишяа//<0>.еьшяя//<0>.ьшаа//<0>.ѣьшаа//<0>.ьшяя//<0>.аишаа//<0>.ьшая//<0>.аишая//<0>.еьшая//<0>.ѣьшяа//<0>.аишяя//<0>.еьшяа
  gramm: pl,n,nom,comp
 -flex: <0>.ии
  gramm: du,n,nom
 -flex: <0>.има//<0>.ема
  gramm: du,n,ins,brev
 -flex: <0>.ь
  gramm: sg,m,nom,brev
 -flex: <0>.аишею//<0>.ьшею//<0>.еьшею//<0>.ѣьшею
  gramm: sg,f,ins,comp
 -flex: <0>.има
  gramm: du,f,ins
 -flex: <0>.ими
  gramm: pl,n,ins
 -flex: <0>.я
  gramm: du,m,nom,brev
 -flex: <0>.ѣьшая//<0>.еьшаа//<0>.ѣьшаа//<0>.аишаа//<0>.ьшая//<0>.аишая//<0>.еьшая
  gramm: sg,f,nom,comp
 -flex: <0>.емь//<0>.емъ//<0>.ем
  gramm: sg,n,loc
 -flex: <0>.и
  gramm: sg,f,dat,brev
 -flex: <0>.ь
  gramm: sg,m,acc,brev
 -flex: <0>.ьшихъ//<0>.ѣьшихъ//<0>.ьших//<0>.ѣьших//<0>.еьшихъ//<0>.еьших//<0>.аиших//<0>.аишихъ
  gramm: pl,n,loc,comp
 -flex: <0>.еи//<0>.ѣи
  gramm: sg,n,acc,comp,brev
 -flex: <0>.аиши//<0>.ьши//<0>.еьши//<0>.ѣьши
  gramm: du,f,nom,comp,brev
 -flex: <0>.имъ//<0>.им//<0>.ямъ//<0>.ям
  gramm: pl,f,dat,brev
 -flex: <0>.еьши//<0>.ѣьши//<0>.ьшими//<0>.ьши//<0>.аишими//<0>.аиши//<0>.ѣьшими//<0>.еьшими
  gramm: pl,m,ins,comp,brev
 -flex: <0>.ьшемь//<0>.аишемъ//<0>.аишем//<0>.ьшимъ//<0>.аишимъ//<0>.аишим//<0>.ьшемъ//<0>.аишемь//<0>.ьшим//<0>.ѣьшимъ//<0>.ѣьшим//<0>.еьшим//<0>.еьшимъ//<0>.еьшемъ//<0>.еьшемь//<0>.ѣьшемь//<0>.еьшем//<0>.ѣьшемъ//<0>.ѣьшем//<0>.ьшем
  gramm: sg,n,ins,comp,brev
 -flex: <0>.еьшу//<0>.аишу//<0>.ьшю//<0>.ѣьшу//<0>.ьшу//<0>.ѣьшю//<0>.еьшю//<0>.аишю
  gramm: sg,m,dat,comp,brev
 -flex: <0>.аиша//<0>.ьша//<0>.еьша//<0>.ѣьша
  gramm: sg,m,acc,comp,brev,anim
 -flex: <0>.има
  gramm: du,m,ins
 -flex: <0>.аиша//<0>.ьша//<0>.еьша//<0>.ѣьша
  gramm: du,m,nom,comp,brev
 -flex: <0>.аишемъ//<0>.аишем//<0>.ьшемъ//<0>.еьшем//<0>.еьшемъ//<0>.ѣьшемъ//<0>.ѣьшем//<0>.ьшем
  gramm: sg,n,loc,comp
 -flex: <0>.аиши//<0>.ьши//<0>.еьши//<0>.ѣьши
  gramm: du,n,acc,comp,brev
 -flex: <0>.ѣьшема//<0>.еьшема//<0>.ѣьшима//<0>.еьшима//<0>.ьшима//<0>.аишема//<0>.ьшема//<0>.аишима
  gramm: du,n,dat,comp,brev
 -flex: <0>.аиша//<0>.ьша//<0>.еьша//<0>.ѣьша
  gramm: sg,m,gen,comp,brev
 -flex: <0>.ия//<0>.ѣѣ//<0>.ее//<0>.иа
  gramm: pl,f,nom
 -flex: <0>.ю
  gramm: du,n,gen,brev
 -flex: <0>.е
  gramm: sg,n,nom,brev
 -flex: <0>.ею
  gramm: sg,f,ins
 -flex: <0>.юю//<0>.ею
  gramm: du,f,gen
 -flex: <0>.ихъ//<0>.их
  gramm: pl,n,gen
 -flex: <0>.ѣьшѣѣ//<0>.аишее//<0>.еьшее//<0>.ьшѣѣ//<0>.ѣьшыа//<0>.ьшыа//<0>.аишыя//<0>.аишыа//<0>.еьшыя//<0>.ѣьшыя//<0>.ьшее//<0>.ьшыя//<0>.еьшыа//<0>.аишѣѣ
  gramm: pl,f,nom,comp
 -flex: <0>.я
  gramm: du,m,acc,brev
 -flex: <0>.ему
  gramm: sg,n,dat
 -flex: <0>.аишяма//<0>.ьшяма//<0>.еьшяма//<0>.ѣьшима//<0>.ѣьшяма//<0>.еьшима//<0>.ьшима//<0>.аишима
  gramm: du,f,dat,comp,brev
 -flex: <0>.аишему//<0>.еьшему//<0>.ѣьшему//<0>.ьшему
  gramm: sg,n,dat,comp
 -flex: <0>.еьшу//<0>.аишу//<0>.ьшю//<0>.ѣьшу//<0>.ьшу//<0>.ѣьшю//<0>.еьшю//<0>.аишю
  gramm: du,n,loc,comp,brev
 -flex: <0>.юю//<0>.ею
  gramm: du,n,gen
 -flex: <0>.еьшях//<0>.ьшях//<0>.ьшяхъ//<0>.ьшихъ//<0>.ѣьшяхъ//<0>.ѣьшях//<0>.ѣьшихъ//<0>.аишяхъ//<0>.ьших//<0>.ѣьших//<0>.еьшихъ//<0>.еьших//<0>.аишях//<0>.еьшяхъ//<0>.аиших//<0>.аишихъ
  gramm: pl,f,loc,comp,brev
 -flex: <0>.аишa//<0>.еьшa//<0>.ѣьшa//<0>.ьшa
  gramm: pl,n,nom,comp,brev
 -flex: <0>.еьшии//<0>.аишии//<0>.ьшии//<0>.ѣьшии
  gramm: du,n,nom,comp
 -flex: <0>.ими
  gramm: pl,m,ins
 -flex: <0>.има//<0>.яма
  gramm: du,f,dat,brev
 -flex: <0>.яго//<0>.его//<0>.ево
  gramm: sg,m,gen
 -flex: <0>.ьшихъ//<0>.ѣьшихъ//<0>.ьших//<0>.ѣьших//<0>.еьшихъ//<0>.еьших//<0>.аиших//<0>.аишихъ
  gramm: pl,m,gen,comp
 -flex: <0>.яго//<0>.его//<0>.ево
  gramm: sg,m,acc,anim
 -flex: <0>.има
  gramm: du,f,dat
 -flex: <0>.имъ//<0>.им
  gramm: pl,n,dat
 -flex: <0>.имъ//<0>.им//<0>.емъ//<0>.ем
  gramm: pl,n,dat,brev
 -flex: <0>.я
  gramm: sg,n,gen,brev
 -flex: <0>.ьшым//<0>.ьшимъ//<0>.аишимъ//<0>.аишим//<0>.ѣьшым//<0>.ьшим//<0>.ѣьшимъ//<0>.ѣьшим//<0>.еьшим//<0>.еьшимъ//<0>.еьшымъ//<0>.еьшым//<0>.ьшымъ//<0>.аишым//<0>.ѣьшымъ//<0>.аишымъ
  gramm: pl,m,dat,comp
 -flex: <0>.имъ//<0>.им//<0>.имь
  gramm: sg,n,ins
 -flex: <0>.еьшу//<0>.аишу//<0>.ьшю//<0>.ѣьшу//<0>.ьшу//<0>.ѣьшю//<0>.еьшю//<0>.аишю
  gramm: du,f,loc,comp,brev
 -flex: <0>.и
  gramm: du,n,nom,brev
 -flex: <0>.яя
  gramm: pl,n,acc
 -flex: <0>.ии
  gramm: du,f,acc
 -flex: <0>.има
  gramm: du,m,dat
 -flex: <0>.аишѣ//<0>.ѣьшѣ//<0>.ьшѣ//<0>.ьши//<0>.аише//<0>.еьше//<0>.аиши//<0>.еьши//<0>.ѣьши//<0>.ьше
  gramm: sg,f,gen,comp,brev
 -flex: <0>.има
  gramm: du,n,ins
 -flex: <0>.и
  gramm: du,f,nom,brev
 -flex: <0>.ия//<0>.ѣѣ//<0>.ее//<0>.иа
  gramm: pl,m,acc
 -flex: <0>.ьшихъ//<0>.ѣьшихъ//<0>.ьших//<0>.ѣьших//<0>.еьшихъ//<0>.еьших//<0>.аиших//<0>.аишихъ
  gramm: pl,f,gen,comp
 -flex: <0>.ю
  gramm: sg,m,dat,brev
 -flex: <0>.ѣьшяя//<0>.ѣьшая//<0>.еьшаа//<0>.аишяа//<0>.еьшяя//<0>.ьшаа//<0>.ѣьшаа//<0>.ьшяя//<0>.аишаа//<0>.ьшая//<0>.аишая//<0>.еьшая//<0>.ѣьшяа//<0>.аишяя//<0>.еьшяа
  gramm: pl,n,acc,comp
 -flex: <0>.еьшии//<0>.аишии//<0>.ьшии//<0>.ѣьшии
  gramm: du,f,acc,comp
 -flex: <0>.ими//<0>.и
  gramm: pl,m,ins,brev
 -flex: <0>.ь//<0>.ихъ//<0>.их
  gramm: pl,f,gen,brev
 -flex: <0>.аишую//<0>.ьшую//<0>.ѣьшую//<0>.ѣьшею//<0>.аишею//<0>.ьшею//<0>.еьшею//<0>.еьшую
  gramm: du,n,loc,comp
 -flex: <0>.имъ//<0>.им//<0>.емъ//<0>.ем//<0>.емь
  gramm: sg,n,ins,brev
 -flex: <0>.ьшихъ//<0>.ѣьшихъ//<0>.ьших//<0>.ѣьших//<0>.еьшихъ//<0>.еьших//<0>.аиших//<0>.аишихъ
  gramm: pl,n,gen,comp
 -flex: <0>.ьшими//<0>.ѣьшими//<0>.еьшими//<0>.аишими
  gramm: pl,f,ins,comp
 -flex: <0>.аиша//<0>.ьша//<0>.еьша//<0>.ѣьша
  gramm: du,m,acc,comp,brev
 -flex: <0>.аишею//<0>.ьшею//<0>.еьшею//<0>.ѣьшею
  gramm: sg,f,ins,comp,brev
 -flex: <0>.еьшу//<0>.аишу//<0>.ьшю//<0>.ѣьшу//<0>.ьшу//<0>.ѣьшю//<0>.еьшю//<0>.аишю
  gramm: du,m,acc,comp,brev,anim
 -flex: <0>.е//<0>.и//<0>.ѣ
  gramm: sg,f,gen,brev
 -flex: <0>.аиша//<0>.ьша//<0>.еьша//<0>.ѣьша
  gramm: sg,f,nom,comp,brev
 -flex: <0>.ьшима//<0>.ѣьшима//<0>.еьшима//<0>.аишима
  gramm: du,n,ins,comp
 -flex: <0>.ей//<0>.еи
  gramm: sg,f,dat
 -flex: <0>.еьшу//<0>.аишу//<0>.ьшю//<0>.ѣьшу//<0>.ьшу//<0>.ѣьшю//<0>.еьшю//<0>.аишю
  gramm: du,m,gen,comp,brev
 -flex: <0>.аиши//<0>.ьши//<0>.еьши//<0>.ѣьши
  gramm: du,n,nom,comp,brev
 -flex: <0>.имъ//<0>.им
  gramm: pl,m,dat
 -flex: <0>.еи//<0>.ѣи
  gramm: sg,m,nom,comp,brev
 -flex: <0>.ѣе//<0>.ее
  gramm: sg,n,nom,comp,brev
 -flex: <0>.има//<0>.ема
  gramm: du,m,ins,brev
 -flex: <0>.ю
  gramm: du,f,gen,brev
 -flex: <0>.еьшии//<0>.аишии//<0>.ьшии//<0>.ѣьшии
  gramm: pl,m,nom,comp
 -flex: <0>.аишую//<0>.ьшую//<0>.ѣьшую//<0>.ѣьшею//<0>.аишею//<0>.ьшею//<0>.еьшею//<0>.еьшую
  gramm: du,f,gen,comp
 -flex: <0>.имъ//<0>.им//<0>.имь
  gramm: sg,m,ins
 -flex: <0>.ѣьшего//<0>.ьшаго//<0>.аишаго//<0>.еьшево//<0>.еьшего//<0>.аишего//<0>.еьшаго//<0>.ѣьшаго//<0>.ѣьшево//<0>.ьшево//<0>.ьшего
  gramm: sg,m,gen,comp
 -flex: <0>.ьшима//<0>.ѣьшима//<0>.еьшима//<0>.аишима
  gramm: du,f,dat,comp
 -flex: <0>.ими
  gramm: pl,f,ins
 -flex: <0>.аишѣ//<0>.ѣьшѣ//<0>.ьшѣ//<0>.ьши//<0>.аише//<0>.еьше//<0>.аиши//<0>.еьши//<0>.ѣьши//<0>.ьше
  gramm: pl,f,acc,comp,brev
 -flex: <0>.ии//<0>.ий
  gramm: sg,m,acc
 -flex: <0>.ь//<0>.ихъ//<0>.их
  gramm: pl,n,gen,brev
 -flex: <0>.ьшым//<0>.аишем//<0>.ьшемъ//<0>.аишемъ//<0>.ѣьшемъ//<0>.ѣьшымъ//<0>.ѣьшым//<0>.еьшем//<0>.еьшемъ//<0>.еьшымъ//<0>.еьшым//<0>.ьшымъ//<0>.аишымъ//<0>.аишым//<0>.ѣьшем//<0>.ьшем
  gramm: pl,n,dat,comp,brev
 -flex: <0>.аиши//<0>.ьши//<0>.еьши//<0>.ѣьши
  gramm: sg,m,loc,comp,brev
 -flex: <0>.ее
  gramm: sg,n,nom
 -flex: <0>.ими//<0>.и
  gramm: pl,n,ins,brev
 -flex: <0>.ьшым//<0>.ьшимъ//<0>.аишимъ//<0>.аишим//<0>.ѣьшым//<0>.ьшим//<0>.ѣьшимъ//<0>.ѣьшим//<0>.еьшим//<0>.еьшимъ//<0>.еьшымъ//<0>.еьшым//<0>.ьшымъ//<0>.аишым//<0>.ѣьшымъ//<0>.аишымъ
  gramm: pl,n,dat,comp
 -flex: <0>.еи//<0>.ѣи
  gramm: sg,n,acc,comp
 -flex: <0>.е//<0>.и//<0>.ѣ
  gramm: pl,f,acc,brev
 -flex: <0>.ю
  gramm: du,m,gen,brev
 -flex: <0>.и
  gramm: sg,f,loc,brev
 -flex: <0>.еьшу//<0>.аишу//<0>.ьшю//<0>.ѣьшу//<0>.ьшу//<0>.ѣьшю//<0>.еьшю//<0>.аишю
  gramm: du,m,loc,comp,brev
 -flex: <0>.аиша//<0>.ьша//<0>.еьша//<0>.ѣьша
  gramm: sg,n,gen,comp,brev
 -flex: <0>.ей//<0>.еи
  gramm: sg,f,loc
 -flex: <0>.ии
  gramm: pl,m,nom
 -flex: <0>.аишимь//<0>.ьшимъ//<0>.аишимъ//<0>.аишим//<0>.ьшим//<0>.ѣьшимъ//<0>.ѣьшим//<0>.еьшим//<0>.еьшимъ//<0>.еьшимь//<0>.ѣьшимь//<0>.ьшимь
  gramm: sg,m,ins,comp
 -flex: <0>.ѣьшѣѣ//<0>.аишее//<0>.еьшее//<0>.ьшѣѣ//<0>.ѣьшыа//<0>.ьшыа//<0>.аишыя//<0>.аишыа//<0>.еьшыя//<0>.ѣьшыя//<0>.ьшее//<0>.ьшыя//<0>.еьшыа//<0>.аишѣѣ
  gramm: pl,m,acc,comp
 -flex: <0>.яя
  gramm: sg,f,nom
 -flex: <0>.и
  gramm: du,f,acc,brev
 -flex: <0>.ьшым//<0>.аишем//<0>.ьшемъ//<0>.аишемъ//<0>.ѣьшемъ//<0>.ѣьшымъ//<0>.ѣьшым//<0>.еьшем//<0>.еьшемъ//<0>.еьшымъ//<0>.еьшым//<0>.ьшымъ//<0>.аишымъ//<0>.аишым//<0>.ѣьшем//<0>.ьшем
  gramm: pl,m,dat,comp,brev
 -flex: <0>.аишую//<0>.ьшую//<0>.ѣьшую//<0>.ѣьшею//<0>.аишею//<0>.ьшею//<0>.еьшею//<0>.еьшую
  gramm: du,m,acc,comp,anim
 -flex: <0>.ьшым//<0>.ьшимъ//<0>.аишимъ//<0>.аишим//<0>.ѣьшым//<0>.ьшим//<0>.ѣьшимъ//<0>.ѣьшим//<0>.еьшим//<0>.еьшимъ//<0>.еьшымъ//<0>.еьшым//<0>.ьшымъ//<0>.аишым//<0>.ѣьшымъ//<0>.аишымъ
  gramm: pl,f,dat,comp
 -flex: <0>.аишa//<0>.еьшa//<0>.аишѣ//<0>.ѣьшa//<0>.ѣьшѣ//<0>.ьшѣ//<0>.ьшa//<0>.аише//<0>.еьше//<0>.ьше
  gramm: pl,n,acc,comp,brev
 -flex: <0>.ѣьшема//<0>.еьшема//<0>.ѣьшима//<0>.еьшима//<0>.ьшима//<0>.аишема//<0>.ьшема//<0>.аишима
  gramm: du,n,ins,comp,brev
 -flex: <0>.я
  gramm: pl,n,nom,brev
 -flex: <0>.аишям//<0>.ьшым//<0>.ѣьшым//<0>.аишым//<0>.ѣьшымъ//<0>.ѣьшямъ//<0>.еьшямъ//<0>.ѣьшям//<0>.еьшымъ//<0>.еьшым//<0>.ьшымъ//<0>.еьшям//<0>.аишямъ//<0>.ьшямъ//<0>.ьшям//<0>.аишымъ
  gramm: pl,f,dat,comp,brev
 -flex: <0>.ьшима//<0>.ѣьшима//<0>.еьшима//<0>.аишима
  gramm: du,m,dat,comp
 -flex: <0>.я
  gramm: sg,m,acc,brev,anim
 -flex: <0>.има//<0>.яма
  gramm: du,f,ins,brev
 -flex: <0>.е
  gramm: sg,n,acc,brev
 -flex: <0>.ия//<0>.еѣ//<0>.ее//<0>.иа
  gramm: sg,f,gen
 -flex: <0>.е//<0>.я//<0>.ѣ
  gramm: pl,n,acc,brev
 -flex: <0>.яя
  gramm: du,m,acc
 -flex: <0>.еьшу//<0>.аишу//<0>.ьшю//<0>.ѣьшу//<0>.ьшу//<0>.ѣьшю//<0>.еьшю//<0>.аишю
  gramm: du,f,gen,comp,brev
 -flex: <0>.ьшь//<0>.ьшихъ//<0>.ѣьшь//<0>.аишь//<0>.ѣьшихъ//<0>.еьшь//<0>.ьших//<0>.ѣьших//<0>.еьшихъ//<0>.еьших//<0>.аиших//<0>.аишихъ
  gramm: pl,n,gen,comp,brev
 -flex: <0>.ихъ//<0>.их//<0>.яхъ//<0>.ях
  gramm: pl,f,loc,brev
 -flex: <0>.има
  gramm: du,n,dat
 -flex: <0>.юю//<0>.ею
  gramm: du,n,loc
 -flex: <0>.ю
  gramm: sg,n,dat,brev
 -flex: <0>.ьшюю//<0>.аишую//<0>.еьшюю//<0>.ьшую//<0>.ѣьшую//<0>.ѣьшюю//<0>.аишюю//<0>.еьшую
  gramm: sg,f,acc,comp
 -flex: <0>.ему
  gramm: sg,m,dat
 -flex: <0>.ьшима//<0>.ѣьшима//<0>.еьшима//<0>.аишима
  gramm: du,f,ins,comp
 -flex: <0>.аиши//<0>.ьши//<0>.еьши//<0>.ѣьши
  gramm: du,f,acc,comp,brev
 -flex: <0>.имъ//<0>.им//<0>.емъ//<0>.ем//<0>.емь
  gramm: sg,m,ins,brev
 -flex: <0>.еьшу//<0>.аишу//<0>.ьшю//<0>.ѣьшу//<0>.ьшу//<0>.ѣьшю//<0>.еьшю//<0>.аишю
  gramm: sg,f,acc,comp,brev
 -flex: <0>.аишеи//<0>.аишей//<0>.еьшей//<0>.еьшеи//<0>.ѣьшей//<0>.ѣьшеи//<0>.ьшей//<0>.ьшеи
  gramm: sg,f,loc,comp
 -flex: <0>.ьшими//<0>.ѣьшими//<0>.еьшими//<0>.аишими
  gramm: pl,n,ins,comp
 -flex: <0>.яя
  gramm: du,m,nom
 -flex: <0>.ю
  gramm: du,m,loc,brev
 -flex: <0>.ѣьшяя//<0>.ѣьшая//<0>.еьшаа//<0>.аишяа//<0>.еьшяя//<0>.ьшаа//<0>.ѣьшаа//<0>.ьшяя//<0>.аишаа//<0>.ьшая//<0>.аишая//<0>.еьшая//<0>.ѣьшяа//<0>.аишяя//<0>.еьшяа
  gramm: du,m,acc,comp
 -flex: <0>.аиши//<0>.ьши//<0>.еьши//<0>.ѣьши
  gramm: pl,m,nom,comp,brev
 -flex: <0>.ии
  gramm: du,n,acc
 -flex: <0>.аишяма//<0>.ьшяма//<0>.еьшяма//<0>.ѣьшима//<0>.ѣьшяма//<0>.еьшима//<0>.ьшима//<0>.аишима
  gramm: du,f,ins,comp,brev
 -flex: <0>.ьшихъ//<0>.ѣьшихъ//<0>.ьших//<0>.ѣьших//<0>.еьшихъ//<0>.еьших//<0>.аиших//<0>.аишихъ
  gramm: pl,f,loc,comp
 -flex: <0>.ьшемь//<0>.аишемъ//<0>.аишем//<0>.ьшимъ//<0>.аишимъ//<0>.аишим//<0>.ьшемъ//<0>.аишемь//<0>.ьшим//<0>.ѣьшимъ//<0>.ѣьшим//<0>.еьшим//<0>.еьшимъ//<0>.еьшемъ//<0>.еьшемь//<0>.ѣьшемь//<0>.еьшем//<0>.ѣьшемъ//<0>.ѣьшем//<0>.ьшем
  gramm: sg,m,ins,comp,brev
 -flex: <0>.еи//<0>.ѣи
  gramm: sg,m,nom,comp
 -flex: <0>.ьшима//<0>.ѣьшима//<0>.еьшима//<0>.аишима
  gramm: du,n,dat,comp
 -flex: <0>.яго//<0>.его//<0>.ево
  gramm: sg,n,gen
 -flex: <0>.ии
  gramm: du,f,nom
 -flex: <0>.яя
  gramm: pl,n,nom
 -flex: <0>.ьшь//<0>.ьшихъ//<0>.ѣьшь//<0>.аишь//<0>.ѣьшихъ//<0>.еьшь//<0>.ьших//<0>.ѣьших//<0>.еьшихъ//<0>.еьших//<0>.аиших//<0>.аишихъ
  gramm: pl,m,gen,comp,brev
 -flex: <0>.аишую//<0>.ьшую//<0>.ѣьшую//<0>.ѣьшею//<0>.аишею//<0>.ьшею//<0>.еьшею//<0>.еьшую
  gramm: du,m,gen,comp
 -flex: <0>.ихъ//<0>.их
  gramm: pl,m,gen
 -flex: <0>.ия//<0>.ѣѣ//<0>.ее//<0>.иа
  gramm: pl,f,acc
 -flex: <0>.ѣьшѣѣ//<0>.аишее//<0>.еьшее//<0>.ьшѣѣ//<0>.ѣьшыа//<0>.ьшыа//<0>.аишыя//<0>.аишыа//<0>.еьшыя//<0>.ѣьшыя//<0>.ьшее//<0>.ьшыя//<0>.еьшыа//<0>.аишѣѣ
  gramm: pl,f,acc,comp
 -flex: <0>.юю//<0>.ею
  gramm: du,m,gen
 -flex: <0>.ѣьшема//<0>.еьшема//<0>.ѣьшима//<0>.еьшима//<0>.ьшима//<0>.аишема//<0>.ьшема//<0>.аишима
  gramm: du,m,ins,comp,brev
 -flex: <0>.ихъ//<0>.их
  gramm: pl,f,gen
 -flex: <0>.ьшими//<0>.ѣьшими//<0>.еьшими//<0>.аишими
  gramm: pl,m,ins,comp
 -flex: <0>.ихъ//<0>.их//<0>.яхъ//<0>.ях
  gramm: pl,n,loc,brev
 -flex: <0>.ю
  gramm: du,f,loc,brev
 -flex: <0>.и
  gramm: sg,n,loc,brev
 -flex: <0>.ии//<0>.ий
  gramm: sg,m,nom
 -flex: <0>.аишую//<0>.ьшую//<0>.ѣьшую//<0>.ѣьшею//<0>.аишею//<0>.ьшею//<0>.еьшею//<0>.еьшую
  gramm: du,m,loc,comp
 -flex: <0>.аиши//<0>.ьши//<0>.еьши//<0>.ѣьши
  gramm: sg,f,dat,comp,brev
 -flex: <0>.аишую//<0>.ьшую//<0>.ѣьшую//<0>.ѣьшею//<0>.аишею//<0>.ьшею//<0>.еьшею//<0>.еьшую
  gramm: du,n,gen,comp
 -flex: <0>.ихъ//<0>.их
  gramm: pl,m,loc
 -flex: <0>.ѣьшего//<0>.ьшаго//<0>.аишаго//<0>.еьшево//<0>.еьшего//<0>.аишего//<0>.еьшаго//<0>.ѣьшаго//<0>.ѣьшево//<0>.ьшево//<0>.ьшего
  gramm: sg,n,gen,comp
 -flex: <0>.и
  gramm: du,n,acc,brev
 -flex: <0>.еьши//<0>.ѣьши//<0>.ьшими//<0>.ьши//<0>.аишими//<0>.аиши//<0>.ѣьшими//<0>.еьшими
  gramm: pl,n,ins,comp,brev
 -flex: <0>.ѣьшяя//<0>.ѣьшая//<0>.еьшаа//<0>.аишяа//<0>.еьшяя//<0>.ьшаа//<0>.ѣьшаа//<0>.ьшяя//<0>.аишаа//<0>.ьшая//<0>.аишая//<0>.еьшая//<0>.ѣьшяа//<0>.аишяя//<0>.еьшяа
  gramm: du,m,nom,comp
 -flex: <0>.имъ//<0>.им//<0>.емъ//<0>.ем
  gramm: pl,m,dat,brev
 -flex: <0>.еьшу//<0>.аишу//<0>.ьшю//<0>.ѣьшу//<0>.ьшу//<0>.ѣьшю//<0>.еьшю//<0>.аишю
  gramm: du,n,gen,comp,brev
 -flex: <0>.емь//<0>.емъ//<0>.ем
  gramm: sg,m,loc
 -flex: <0>.е//<0>.и//<0>.ѣ
  gramm: pl,f,nom,brev
 -flex: <0>.ь//<0>.ихъ//<0>.их
  gramm: pl,m,gen,brev
 -flex: <0>.я
  gramm: sg,f,nom,brev
 -flex: <0>.имъ//<0>.им
  gramm: pl,f,dat
 -flex: <0>.аишимь//<0>.ьшимъ//<0>.аишимъ//<0>.аишим//<0>.ьшим//<0>.ѣьшимъ//<0>.ѣьшим//<0>.еьшим//<0>.еьшимъ//<0>.еьшимь//<0>.ѣьшимь//<0>.ьшимь
  gramm: sg,n,ins,comp
 -flex: <0>.еьшу//<0>.аишу//<0>.ьшю//<0>.ѣьшу//<0>.ьшу//<0>.ѣьшю//<0>.еьшю//<0>.аишю
  gramm: sg,n,dat,comp,brev
 -flex: <0>.я
  gramm: sg,m,gen,brev
 -flex: <0>.е//<0>.и//<0>.ѣ
  gramm: pl,m,acc,brev
 -flex: <0>.аишемъ//<0>.аишем//<0>.ьшемъ//<0>.еьшем//<0>.еьшемъ//<0>.ѣьшемъ//<0>.ѣьшем//<0>.ьшем
  gramm: sg,m,loc,comp
 -flex: <0>.еьшями//<0>.еьши//<0>.аишями//<0>.ьшями//<0>.ѣьши//<0>.ьшими//<0>.ьши//<0>.аишими//<0>.аиши//<0>.ѣьшими//<0>.ѣьшями//<0>.еьшими
  gramm: pl,f,ins,comp,brev
 -flex: <0>.ихъ//<0>.их
  gramm: pl,m,loc,brev
 -flex: <0>.аиши//<0>.ьши//<0>.еьши//<0>.ѣьши
  gramm: sg,f,loc,comp,brev
-paradigm: N1k_STAR_
 -flex: <1>.ома
  gramm: du,ins
 -flex: <0>.//<0>.ъ
  gramm: sg,nom
 -flex: <1>.у
  gramm: du,loc
 -flex: <1>.а
  gramm: du,voc
 -flex: <1>.и//<1>.ами
  gramm: pl,ins
 -flex: <2>.ехъ//<2>.ех//<1>.ехъ//<1>.ех//<1>.ѣхъ//<1>.ах<1>.ахъ//<1>.ах<1>.ах//<2>.ѣх//<2>.ѣхъ//<1>.ѣх
  gramm: pl,loc
 -flex: <1>.ы//<1>.и
  gramm: pl,acc
 -flex: <2>.ѣ//<1>.ѣ//<2>.е//<1>.е
  gramm: sg,loc
 -flex: <1>.у
  gramm: du,gen
 -flex: <1>.у//<1>.еви//<2>.еви//<3>.еви
  gramm: sg,dat
 -flex: <1>.а
  gramm: du,nom
 -flex: <2>.ы//<1>.ы//<1>.и//<2>.и
  gramm: pl,nom
 -flex: <1>.а
  gramm: sg,gen
 -flex: <1>.омъ//<1>.ом//<1>.ъмь//<1>.ъмъ//<1>.ъм
  gramm: sg,ins
 -flex: <2>.ы//<1>.ы//<1>.и//<2>.и
  gramm: pl,voc
 -flex: <1>.ома
  gramm: du,dat
 -flex: <1>.а
  gramm: du,acc
 -flex: <1>.омъ//<1>.ом//<1>.амъ//<1>.ам
  gramm: pl,dat
 -flex: <0>.ъ//<0>.//<3>.е//<1>.е
  gramm: sg,voc
 -flex: <1>.ъ//<1>.//<1>.овъ//<1>.ов
  gramm: pl,gen
 -flex: <1>.а//<0>.//<0>.ъ
  gramm: sg,acc
-paradigm: N1t_STAR_
 -flex: <1>.ома
  gramm: du,ins
 -flex: <0>.//<0>.ъ
  gramm: sg,nom
 -flex: <1>.у
  gramm: du,loc
 -flex: <1>.а
  gramm: du,voc
 -flex: <1>.ы//<1>.ами
  gramm: pl,ins
 -flex: <1>.ехъ//<1>.ех//<1>.ѣхъ//<1>.ах//<1>.ахъ//<1>.ѣх
  gramm: pl,loc
 -flex: <1>.ы//<0>.овъ//<0>.ов
  gramm: pl,acc
 -flex: //<1>.ѣ//<1>.е
  gramm: sg,loc
 -flex: <1>.у
  gramm: du,gen
 -flex: <1>.у//<1>.ови
  gramm: sg,dat
 -flex: <1>.а
  gramm: du,nom
 -flex: <1>.ы//<1>.и//<1>.а
  gramm: pl,nom
 -flex: <1>.а
  gramm: sg,gen
 -flex: <1>.омъ//<1>.ом//<1>.ъмь//<1>.ъмъ//<1>.ъм
  gramm: sg,ins
 -flex: <1>.ы//<1>.и//<1>.а
  gramm: pl,voc
 -flex: <1>.ома
  gramm: du,dat
 -flex: <1>.а
  gramm: du,acc
 -flex: <1>.омъ//<1>.ом//<1>.амъ//<1>.ам
  gramm: pl,dat
 -flex: <0>.ь//<1>.е
  gramm: sg,voc
 -flex: <1>.ъ//<1>.//<1>.овъ//<1>.ов
  gramm: pl,gen
 -flex: <1>.а//<0>.//<0>.ъ
  gramm: sg,acc
-paradigm: N1i
 -flex: <0>.ема
  gramm: du,ins
 -flex: <0>.й
  gramm: sg,nom
 -flex: <0>.ю
  gramm: du,loc
 -flex: <0>.я
  gramm: du,voc
 -flex: <0>.ами//<0>.ями//<0>.и
  gramm: pl,ins
 -flex: <0>.ахъ//<0>.ах//<0>.ех//<0>.ях//<0>.ехъ//<0>.яхъ
  gramm: pl,loc
 -flex: <0>.е//<0>.и//<0>.ѣ
  gramm: pl,acc
 -flex: <0>.и
  gramm: sg,loc
 -flex: <0>.ю
  gramm: du,gen
 -flex: <0>.еви//<0>.ю
  gramm: sg,dat
 -flex: <0>.я
  gramm: du,nom
 -flex: <0>.и
  gramm: pl,nom
 -flex: <0>.а
  gramm: sg,gen
 -flex: <1>.ьмь//<1>.ьмъ//<1>.ьм//<0>.емъ//<0>.ем
  gramm: sg,ins
 -flex: <0>.и
  gramm: pl,voc
 -flex: <0>.ема
  gramm: du,dat
 -flex: <0>.я
  gramm: du,acc
 -flex: <0>.емъ//<0>.ем//<0>.ямъ//<0>.ям
  gramm: pl,dat
 -flex: <0>.ю//<0>.й
  gramm: sg,voc
 -flex: <0>.евъ//<0>.ев
  gramm: pl,gen
 -flex: <0>.й//<0>.а
  gramm: sg,acc
-paradigm: N1t
 -flex: <0>.ома
  gramm: du,ins
 -flex: <0>.//<0>.ъ
  gramm: sg,nom
 -flex: <0>.у
  gramm: du,loc
 -flex: <0>.а
  gramm: du,voc
 -flex: <0>.ами//<0>.ы
  gramm: pl,ins
 -flex: <0>.ѣхъ//<0>.ѣх//<0>.ахъ//<0>.ах//<0>.ех//<0>.ехъ
  gramm: pl,loc
 -flex: <0>.ы//<0>.овъ//<0>.ов
  gramm: pl,acc
 -flex: <0>.е//<0>.ѣ
  gramm: sg,loc
 -flex: <0>.у
  gramm: du,gen
 -flex: <0>.у//<0>.ови
  gramm: sg,dat
 -flex: <0>.а
  gramm: du,nom
 -flex: <0>.и//<0>.ы//<0>.а
  gramm: pl,nom
 -flex: <0>.а
  gramm: sg,gen
 -flex: <0>.ом//<0>.ъмъ//<0>.ъм//<0>.ъмь//<0>.омъ
  gramm: sg,ins
 -flex: <0>.и//<0>.ы//<0>.а
  gramm: pl,voc
 -flex: <0>.ома
  gramm: du,dat
 -flex: <0>.а
  gramm: du,acc
 -flex: <0>.ом//<0>.амъ//<0>.ам//<0>.омъ
  gramm: pl,dat
 -flex: <0>.е//<0>.//<0>.ъ
  gramm: sg,voc
 -flex: <0>.//<0>.овъ//<0>.ов//<0>.ъ
  gramm: pl,gen
 -flex: <0>.//<0>.а//<0>.ъ
  gramm: sg,acc
-paradigm: N1s
 -flex: <0>.ема
  gramm: du,ins
 -flex: <0>.ь//<0>.//<0>.ъ
  gramm: sg,nom
 -flex: <0>.ю//<0>.у
  gramm: du,loc
 -flex: <0>.я//<0>.а
  gramm: du,voc
 -flex: <0>.ами//<0>.и//<0>.ы
  gramm: pl,ins
 -flex: <0>.ахъ//<0>.ах//<0>.ихъ//<0>.их//<0>.ех//<0>.ях//<0>.ехъ//<0>.яхъ
  gramm: pl,loc
 -flex: <0>.е//<0>.ей//<0>.ы//<0>.ѣ
  gramm: pl,acc
 -flex: <0>.и
  gramm: sg,loc
 -flex: <0>.ю//<0>.у
  gramm: du,gen
 -flex: <0>.еви//<0>.ю//<0>.у
  gramm: sg,dat
 -flex: <0>.я//<0>.а
  gramm: du,nom
 -flex: <0>.ие//<0>.и
  gramm: pl,nom
 -flex: <0>.я//<0>.а
  gramm: sg,gen
 -flex: <0>.ьмь//<0>.емъ//<0>.ем//<0>.ьм//<0>.ьмъ
  gramm: sg,ins
 -flex: <0>.ие//<0>.и
  gramm: pl,voc
 -flex: <0>.ема
  gramm: du,dat
 -flex: <0>.я//<0>.а
  gramm: du,acc
 -flex: <0>.емъ//<0>.ем//<0>.ям//<0>.амъ//<0>.ам//<0>.ямъ
  gramm: pl,dat
 -flex: <0>.е//<0>.ь//<0>.//<0>.ъ
  gramm: sg,voc
 -flex: <0>.ей//<0>.ь//<0>.евъ//<0>.ев
  gramm: pl,gen
 -flex: <0>.ь//<0>.я//<0>.//<0>.а//<0>.ъ
  gramm: sg,acc
-paradigm: N1sj
 -flex: <0>.ема
  gramm: du,ins
 -flex: <0>.ь
  gramm: sg,nom
 -flex: <0>.ю//<0>.у
  gramm: du,loc
 -flex: <0>.я//<0>.а
  gramm: du,voc
 -flex: <0>.ами//<0>.и
  gramm: pl,ins
 -flex: <0>.ахъ//<0>.ах
  gramm: pl,loc
 -flex: <0>.е//<0>.ей//<0>.и//<0>.ѣ
  gramm: pl,acc
 -flex: <0>.и
  gramm: sg,loc
 -flex: <0>.ю//<0>.у
  gramm: du,gen
 -flex: <0>.еви//<0>.ю//<0>.у
  gramm: sg,dat
 -flex: <0>.я//<0>.а
  gramm: du,nom
 -flex: <0>.ие//<0>.и
  gramm: pl,nom
 -flex: <0>.а
  gramm: sg,gen
 -flex: <0>.ьмь//<0>.емъ//<0>.ем//<0>.ьм//<0>.ьмъ
  gramm: sg,ins
 -flex: <0>.ие//<0>.и
  gramm: pl,voc
 -flex: <0>.ема
  gramm: du,dat
 -flex: <0>.я//<0>.а
  gramm: du,acc
 -flex: <0>.емъ//<0>.ем//<0>.ям//<0>.амъ//<0>.ам//<0>.ямъ
  gramm: pl,dat
 -flex: <0>.е//<0>.ь//<0>.ю//<0>.у
  gramm: sg,voc
 -flex: <0>.ей//<0>.ь//<0>.евъ//<0>.ев
  gramm: pl,gen
 -flex: <0>.ь//<0>.а
  gramm: sg,acc
-paradigm: N1c
 -flex: <0>.ема
  gramm: du,ins
 -flex: <0>.ь//<0>.//<0>.ъ
  gramm: sg,nom
 -flex: <0>.ю//<0>.у
  gramm: du,loc
 -flex: <0>.я//<0>.а
  gramm: du,voc
 -flex: <0>.ами//<0>.ями//<0>.и//<0>.ы
  gramm: pl,ins
 -flex: <0>.ѣхъ//<0>.ѣх//<0>.ахъ//<0>.ах//<0>.ихъ//<0>.их//<0>.ех//<0>.ях//<0>.ехъ//<0>.яхъ
  gramm: pl,loc
 -flex: <0>.евъ//<0>.ев//<0>.ы//<0>.ъ//<0>.ѣ//<0>.е//<0>.
  gramm: pl,acc
 -flex: <0>.е//<0>.и//<0>.ѣ
  gramm: sg,loc
 -flex: <0>.ю//<0>.у
  gramm: du,gen
 -flex: <0>.еви//<0>.ю//<0>.у
  gramm: sg,dat
 -flex: <0>.я//<0>.а
  gramm: du,nom
 -flex: <0>.и//<0>.ы
  gramm: pl,nom
 -flex: <0>.я//<0>.а
  gramm: sg,gen
 -flex: <0>.ьмь//<0>.емъ//<0>.ем//<0>.ьм//<0>.ьмъ
  gramm: sg,ins
 -flex: <0>.и//<0>.ы
  gramm: pl,voc
 -flex: <0>.ема
  gramm: du,dat
 -flex: <0>.я//<0>.а
  gramm: du,acc
 -flex: <0>.емъ//<0>.ем//<0>.ям//<0>.амъ//<0>.ам//<0>.ямъ
  gramm: pl,dat
 -flex: <0>.ь//<0>.ъ//<0>.//<1>.е
  gramm: sg,voc
 -flex: <0>.ь//<0>.евъ//<0>.ев//<0>.//<0>.ъ
  gramm: pl,gen
 -flex: <0>.ь//<0>.я//<0>.//<0>.а//<0>.ъ
  gramm: sg,acc
-paradigm: N1a
 -flex: <0>.ема
  gramm: du,ins
 -flex: <0>.й
  gramm: sg,nom
 -flex: <0>.ю
  gramm: du,loc
 -flex: <0>.я
  gramm: du,voc
 -flex: <0>.ами//<0>.ями//<0>.и
  gramm: pl,ins
 -flex: <0>.ахъ//<0>.ах//<0>.ех//<0>.ях//<0>.ехъ//<0>.яхъ
  gramm: pl,loc
 -flex: <0>.е//<0>.и//<0>.ѣ
  gramm: pl,acc
 -flex: <0>.и
  gramm: sg,loc
 -flex: <0>.ю
  gramm: du,gen
 -flex: <0>.еви//<0>.ю
  gramm: sg,dat
 -flex: <0>.я
  gramm: du,nom
 -flex: <0>.и
  gramm: pl,nom
 -flex: <0>.я
  gramm: sg,gen
 -flex: <1>.ьмь//<1>.ьмъ//<1>.ьм//<0>.емъ//<0>.ем
  gramm: sg,ins
 -flex: <0>.и
  gramm: pl,voc
 -flex: <0>.ема
  gramm: du,dat
 -flex: <0>.я
  gramm: du,acc
 -flex: <0>.емъ//<0>.ем//<0>.ям//<0>.амъ//<0>.ам//<0>.ямъ
  gramm: pl,dat
 -flex: <0>.ю//<0>.й
  gramm: sg,voc
 -flex: <0>.евъ//<0>.ев
  gramm: pl,gen
 -flex: <0>.я//<0>.й
  gramm: sg,acc
-paradigm: N1g
 -flex: <0>.ома
  gramm: du,ins
 -flex: <0>.//<0>.ъ
  gramm: sg,nom
 -flex: <0>.у
  gramm: du,loc
 -flex: <0>.а
  gramm: du,voc
 -flex: <0>.ами//<0>.ями//<0>.и
  gramm: pl,ins
 -flex: <0>.ѣхъ//<0>.ѣх//<0>.ах//<1>.ехъ//<1>.ех//<1>.ѣхъ//<0>.ях//<0>.яхъ//<1>.яхъ//<1>.ях//<1>.ахъ//<0>.ех//<1>.ах//<0>.ехъ//<0>.ахъ//<1>.ѣх
  gramm: pl,loc
 -flex: <0>.ы//<0>.и//<0>.ов//<0>.овъ
  gramm: pl,acc
 -flex: <0>.е//<1>.ѣ//<0>.ѣ//<1>.е
  gramm: sg,loc
 -flex: <0>.у
  gramm: du,gen
 -flex: <0>.у//<0>.ови
  gramm: sg,dat
 -flex: <0>.а
  gramm: du,nom
 -flex: <1>.ы//<1>.и//<0>.и//<0>.ы
  gramm: pl,nom
 -flex: <0>.а
  gramm: sg,gen
 -flex: <0>.ом//<0>.ъмъ//<0>.ъм//<0>.ъмь//<0>.омъ
  gramm: sg,ins
 -flex: <1>.ы//<1>.и//<0>.и//<0>.ы
  gramm: pl,voc
 -flex: <0>.ома
  gramm: du,dat
 -flex: <0>.а
  gramm: du,acc
 -flex: <0>.ям//<0>.амъ//<0>.ам//<0>.ямъ//<0>.омъ//<0>.ом
  gramm: pl,dat
 -flex: <0>.е//<0>.//<2>.е//<0>.ъ
  gramm: sg,voc
 -flex: <0>.//<0>.овъ//<0>.ов//<0>.ъ
  gramm: pl,gen
 -flex: <0>.//<0>.а//<0>.ъ
  gramm: sg,acc
-paradigm: N1e
 -flex: <0>.ома//<0>.ема
  gramm: du,ins
 -flex: <0>.й
  gramm: sg,nom
 -flex: <0>.ю
  gramm: du,loc
 -flex: <0>.я//<0>.а
  gramm: du,voc
 -flex: <0>.ами//<0>.ями//<0>.и
  gramm: pl,ins
 -flex: <0>.ахъ//<0>.ах//<0>.ех//<0>.ях//<0>.ехъ//<0>.яхъ
  gramm: pl,loc
 -flex: <0>.е//<0>.и//<0>.ѣ
  gramm: pl,acc
 -flex: <0>.и
  gramm: sg,loc
 -flex: <0>.ю
  gramm: du,gen
 -flex: <0>.еви//<0>.ю
  gramm: sg,dat
 -flex: <0>.я//<0>.а
  gramm: du,nom
 -flex: <0>.е//<0>.и
  gramm: pl,nom
 -flex: <0>.а
  gramm: sg,gen
 -flex: <1>.ьмь//<1>.ьмъ//<1>.ьм//<0>.емъ//<0>.ем
  gramm: sg,ins
 -flex: <0>.е//<0>.и
  gramm: pl,voc
 -flex: <0>.ома//<0>.ема
  gramm: du,dat
 -flex: <0>.я//<0>.а
  gramm: du,acc
 -flex: <0>.емъ//<0>.ем//<0>.ям//<0>.амъ//<0>.ам//<0>.ямъ//<0>.омъ//<0>.ом
  gramm: pl,dat
 -flex: <0>.е//<0>.ю//<0>.й
  gramm: sg,voc
 -flex: <0>.евъ//<0>.ев
  gramm: pl,gen
 -flex: <0>.й//<0>.а
  gramm: sg,acc
-paradigm: N1j
 -flex: <0>.ема
  gramm: du,ins
 -flex: <0>.ь
  gramm: sg,nom
 -flex: <0>.ю
  gramm: du,loc
 -flex: <0>.я
  gramm: du,voc
 -flex: <0>.ами//<0>.ями//<0>.и//<0>.ьми
  gramm: pl,ins
 -flex: <0>.ахъ//<0>.ах//<0>.ихъ//<0>.их//<0>.ех//<0>.ях//<0>.ехъ//<0>.яхъ
  gramm: pl,loc
 -flex: <0>.е//<0>.ей//<0>.и//<0>.ѣ
  gramm: pl,acc
 -flex: <0>.е//<0>.и
  gramm: sg,loc
 -flex: <0>.ю
  gramm: du,gen
 -flex: <0>.еви//<0>.ю
  gramm: sg,dat
 -flex: <0>.я
  gramm: du,nom
 -flex: <0>.ие//<0>.и
  gramm: pl,nom
 -flex: <0>.я
  gramm: sg,gen
 -flex: <0>.ьмь//<0>.емъ//<0>.ем//<0>.ьм//<0>.ьмъ
  gramm: sg,ins
 -flex: <0>.ие//<0>.и
  gramm: pl,voc
 -flex: <0>.ема
  gramm: du,dat
 -flex: <0>.я
  gramm: du,acc
 -flex: <0>.емъ//<0>.ем//<0>.ям//<0>.амъ//<0>.ам//<0>.ямъ
  gramm: pl,dat
 -flex: <0>.ь//<0>.ю
  gramm: sg,voc
 -flex: <0>.ей//<0>.ь//<0>.евъ//<0>.ев
  gramm: pl,gen
 -flex: <0>.ь//<0>.я
  gramm: sg,acc
-paradigm: N1k
 -flex: <0>.ома
  gramm: du,ins
 -flex: <0>.//<0>.ъ
  gramm: sg,nom
 -flex: <0>.у
  gramm: du,loc
 -flex: <0>.а
  gramm: du,voc
 -flex: <0>.ами//<0>.ями//<0>.и
  gramm: pl,ins
 -flex: <0>.ѣхъ//<0>.ѣх//<0>.ах//<1>.ехъ//<1>.ех//<1>.ѣхъ//<0>.ях//<0>.яхъ//<1>.яхъ//<1>.ях//<1>.ахъ//<0>.ех//<1>.ах//<0>.ехъ//<0>.ахъ//<1>.ѣх
  gramm: pl,loc
 -flex: <0>.ы//<0>.и//<0>.ов//<0>.овъ
  gramm: pl,acc
 -flex: <0>.е//<1>.ѣ//<0>.ѣ//<1>.е
  gramm: sg,loc
 -flex: <0>.у
  gramm: du,gen
 -flex: <0>.у//<0>.ови
  gramm: sg,dat
 -flex: <0>.а
  gramm: du,nom
 -flex: <1>.ы//<1>.и//<0>.и//<0>.ы
  gramm: pl,nom
 -flex: <0>.а
  gramm: sg,gen
 -flex: <0>.ом//<0>.ъмъ//<0>.ъм//<0>.ъмь//<0>.омъ
  gramm: sg,ins
 -flex: <1>.ы//<1>.и//<0>.и//<0>.ы
  gramm: pl,voc
 -flex: <0>.ома
  gramm: du,dat
 -flex: <0>.а
  gramm: du,acc
 -flex: <0>.ям//<0>.амъ//<0>.ам//<0>.ямъ//<0>.омъ//<0>.ом
  gramm: pl,dat
 -flex: <0>.е//<0>.//<2>.е//<0>.ъ
  gramm: sg,voc
 -flex: <0>.//<0>.овъ//<0>.ов//<0>.ъ
  gramm: pl,gen
 -flex: <0>.//<0>.а//<0>.ъ
  gramm: sg,acc
-paradigm: N1in
 -flex: <0>.ома
  gramm: du,ins
 -flex: <0>.инъ//<0>.ин
  gramm: sg,nom
 -flex: <0>.у
  gramm: du,loc
 -flex: <0>.а
  gramm: du,voc
 -flex: <0>.ами//<0>.ями//<0>.ы
  gramm: pl,ins
 -flex: <0>.ѣхъ//<0>.ѣх//<0>.ахъ//<0>.ах//<0>.ех//<0>.ях//<0>.ехъ//<0>.яхъ
  gramm: pl,loc
 -flex: <0>.е//<0>.//<0>.ы//<0>.ѣ//<0>.ъ
  gramm: pl,acc
 -flex: <0>.инѣ//<0>.ине//<0>.и
  gramm: sg,loc
 -flex: <0>.у
  gramm: du,gen
 -flex: <0>.ину//<0>.иневи
  gramm: sg,dat
 -flex: <0>.а
  gramm: du,nom
 -flex: <0>.е//<0>.и
  gramm: pl,nom
 -flex: <0>.ина
  gramm: sg,gen
 -flex: <0>.иньмь//<0>.иньмъ//<0>.иньм//<0>.иномъ//<0>.ином
  gramm: sg,ins
 -flex: <0>.е//<0>.и
  gramm: pl,voc
 -flex: <0>.ома
  gramm: du,dat
 -flex: <0>.а
  gramm: du,acc
 -flex: <0>.ям//<0>.амъ//<0>.ам//<0>.ямъ//<0>.омъ//<0>.ом
  gramm: pl,dat
 -flex: <0>.инъ//<0>.ин//<0>.ине
  gramm: sg,voc
 -flex: <0>.//<0>.ъ
  gramm: pl,gen
 -flex: <0>.ина//<0>.инъ//<0>.ин
  gramm: sg,acc
-paradigm: N1c_STAR_
 -flex: <1>.ема
  gramm: du,ins
 -flex: <0>.ь//<0>.//<0>.ъ
  gramm: sg,nom
 -flex: <1>.у//<1>.ю
  gramm: du,loc
 -flex: <1>.а//<1>.я
  gramm: du,voc
 -flex: <1>.ы//<1>.и//<1>.ями//<1>.ами
  gramm: pl,ins
 -flex: <1>.ехъ//<1>.ех//<1>.ѣхъ//<1>.яхъ//<1>.ях//<1>.их//<1>.ихъ//<1>.ах//<1>.ахъ//<1>.ѣх
  gramm: pl,loc
 -flex: <0>.ъ//<0>.ѣ//<1>.евъ//<1>.ев//<0>.е//<1>.ы//<0>.
  gramm: pl,acc
 -flex: <1>.ѣ//<1>.и//<1>.е
  gramm: sg,loc
 -flex: <1>.у//<1>.ю
  gramm: du,gen
 -flex: <1>.у//<1>.еви//<1>.ю
  gramm: sg,dat
 -flex: <1>.а//<1>.я
  gramm: du,nom
 -flex: <1>.ы//<1>.и
  gramm: pl,nom
 -flex: <1>.а//<1>.я
  gramm: sg,gen
 -flex: <1>.ьмь//<1>.ьмъ//<1>.емъ//<1>.ем//<1>.ьм
  gramm: sg,ins
 -flex: <1>.ы//<1>.и
  gramm: pl,voc
 -flex: <1>.ема
  gramm: du,dat
 -flex: <1>.а//<1>.я
  gramm: du,acc
 -flex: <1>.емъ//<1>.ам//<1>.ямъ//<1>.ям//<1>.амъ//<1>.ем
  gramm: pl,dat
 -flex: <0>.ь//<0>.//<2>.е//<0>.ъ
  gramm: sg,voc
 -flex: <0>.ь//<0>.ъ//<1>.евъ//<1>.ев//<1>.ъ//<1>.//<0>.
  gramm: pl,gen
 -flex: <0>.ь//<1>.а//<0>.//<1>.я//<0>.ъ
  gramm: sg,acc
-paradigm: N1j_STAR_
 -flex: <1>.ема
  gramm: du,ins
 -flex: <0>.ь
  gramm: sg,nom
 -flex: <1>.ю
  gramm: du,loc
 -flex: <1>.я
  gramm: du,voc
 -flex: <1>.ьми//<1>.и//<1>.ями//<1>.ами
  gramm: pl,ins
 -flex: <1>.ехъ//<1>.ех//<1>.яхъ//<1>.ях//<1>.их//<1>.ихъ//<1>.ах//<1>.ахъ
  gramm: pl,loc
 -flex: <1>.ѣ//<1>.и//<1>.ей//<1>.е
  gramm: pl,acc
 -flex: <1>.и//<1>.е
  gramm: sg,loc
 -flex: <1>.ю
  gramm: du,gen
 -flex: <1>.еви//<1>.ю
  gramm: sg,dat
 -flex: <1>.я
  gramm: du,nom
 -flex: <1>.и//<0>.ие
  gramm: pl,nom
 -flex: <1>.я
  gramm: sg,gen
 -flex: <1>.ьмь//<1>.ьмъ//<1>.емъ//<1>.ем//<1>.ьм
  gramm: sg,ins
 -flex: <1>.и//<0>.ие
  gramm: pl,voc
 -flex: <1>.ема
  gramm: du,dat
 -flex: <1>.я
  gramm: du,acc
 -flex: <1>.емъ//<1>.ам//<1>.ямъ//<1>.ям//<1>.амъ//<1>.ем
  gramm: pl,dat
 -flex: <0>.ь//<1>.ю
  gramm: sg,voc
 -flex: <1>.ей//<1>.ев//<1>.ь//<1>.евъ
  gramm: pl,gen
 -flex: <0>.ь//<1>.я
  gramm: sg,acc
-paradigm: N2k
 -flex: <0>.ома
  gramm: du,ins
 -flex: <0>.о
  gramm: sg,nom
 -flex: <0>.у
  gramm: du,loc
 -flex: <0>.ами//<0>.ями//<0>.и//<0>.ы
  gramm: pl,ins
 -flex: <1>.ехъ//<1>.ех//<1>.ѣхъ//<1>.яхъ//<1>.ях//<1>.ах//<1>.ахъ//<1>.ѣх
  gramm: pl,loc
 -flex: <0>.а
  gramm: pl,acc
 -flex: <1>.ѣ//<1>.е
  gramm: sg,loc
 -flex: <1>.ѣ//<1>.е
  gramm: du,voc
 -flex: <0>.у
  gramm: du,gen
 -flex: <0>.у
  gramm: sg,dat
 -flex: <1>.ѣ//<1>.е
  gramm: du,nom
 -flex: <0>.а
  gramm: pl,nom
 -flex: <0>.а
  gramm: sg,gen
 -flex: <0>.ом//<0>.ъм//<0>.ъмь//<0>.омъ
  gramm: sg,ins
 -flex: <0>.а
  gramm: pl,voc
 -flex: <0>.ома
  gramm: du,dat
 -flex: <1>.ѣ//<1>.е
  gramm: du,acc
 -flex: <0>.амъ//<0>.ам//<1>.ямъ//<1>.ям//<0>.омъ//<0>.ом
  gramm: pl,dat
 -flex: <0>.о
  gramm: sg,voc
 -flex: <0>.//<0>.ъ
  gramm: pl,gen
 -flex: <0>.о
  gramm: sg,acc
-paradigm: N2j
 -flex: <0>.ема
  gramm: du,ins
 -flex: <0>.е
  gramm: sg,nom
 -flex: <0>.ю
  gramm: du,loc
 -flex: <0>.ами//<0>.ями//<0>.и
  gramm: pl,ins
 -flex: <0>.ахъ//<0>.ах//<0>.ихъ//<0>.их//<0>.ях//<0>.яхъ
  gramm: pl,loc
 -flex: <0>.я
  gramm: pl,acc
 -flex: <0>.и
  gramm: sg,loc
 -flex: <0>.и
  gramm: du,voc
 -flex: <0>.ю
  gramm: du,gen
 -flex: <0>.ю
  gramm: sg,dat
 -flex: <0>.и
  gramm: du,nom
 -flex: <0>.я
  gramm: pl,nom
 -flex: <0>.я
  gramm: sg,gen
 -flex: <0>.ьмь//<0>.емъ//<0>.ем//<0>.ьм
  gramm: sg,ins
 -flex: <0>.я
  gramm: pl,voc
 -flex: <0>.ема
  gramm: du,dat
 -flex: <0>.и
  gramm: du,acc
 -flex: <0>.емъ//<0>.ем//<0>.ям//<0>.амъ//<0>.ам//<0>.ямъ
  gramm: pl,dat
 -flex: <0>.е
  gramm: sg,voc
 -flex: <0>.ей//<0>.ь
  gramm: pl,gen
 -flex: <0>.е
  gramm: sg,acc
-paradigm: N2i
 -flex: <0>.ема
  gramm: du,ins
 -flex: <0>.е
  gramm: sg,nom
 -flex: <0>.ю
  gramm: du,loc
 -flex: <0>.ми//<0>.ами//<0>.и//<0>.ьми
  gramm: pl,ins
 -flex: <0>.ахъ//<0>.ах//<0>.ихъ//<0>.их//<0>.ях//<0>.яхъ
  gramm: pl,loc
 -flex: <0>.я
  gramm: pl,acc
 -flex: <0>.и
  gramm: sg,loc
 -flex: <0>.и
  gramm: du,voc
 -flex: <0>.ю
  gramm: du,gen
 -flex: <0>.ю
  gramm: sg,dat
 -flex: <0>.и
  gramm: du,nom
 -flex: <0>.я
  gramm: pl,nom
 -flex: <0>.я
  gramm: sg,gen
 -flex: <0>.ьмь//<0>.емъ//<0>.ем//<0>.ьм
  gramm: sg,ins
 -flex: <0>.я
  gramm: pl,voc
 -flex: <0>.ема
  gramm: du,dat
 -flex: <0>.и
  gramm: du,acc
 -flex: <0>.емъ//<0>.ем//<0>.ям//<0>.амъ//<0>.ам//<0>.ямъ
  gramm: pl,dat
 -flex: <0>.е
  gramm: sg,voc
 -flex: <0>.й
  gramm: pl,gen
 -flex: <0>.е
  gramm: sg,acc
-paradigm: N2c
 -flex: <0>.ема
  gramm: du,ins
 -flex: <0>.е
  gramm: sg,nom
 -flex: <0>.у
  gramm: du,loc
 -flex: <0>.ами//<0>.ями//<0>.ы
  gramm: pl,ins
 -flex: <0>.ахъ//<0>.ах//<0>.ихъ//<0>.их//<0>.ях//<0>.яхъ
  gramm: pl,loc
 -flex: <0>.я//<0>.а
  gramm: pl,acc
 -flex: <0>.е//<0>.ы//<0>.ѣ
  gramm: sg,loc
 -flex: <0>.и//<0>.ы
  gramm: du,voc
 -flex: <0>.у
  gramm: du,gen
 -flex: <0>.у
  gramm: sg,dat
 -flex: <0>.и//<0>.ы
  gramm: du,nom
 -flex: <0>.я//<0>.а
  gramm: pl,nom
 -flex: <0>.а
  gramm: sg,gen
 -flex: <0>.ьмь//<0>.емъ//<0>.ем//<0>.ьм
  gramm: sg,ins
 -flex: <0>.я//<0>.а
  gramm: pl,voc
 -flex: <0>.ема
  gramm: du,dat
 -flex: <0>.и//<0>.ы
  gramm: du,acc
 -flex: <0>.емъ//<0>.ем//<0>.ям//<0>.амъ//<0>.ам//<0>.ямъ
  gramm: pl,dat
 -flex: <0>.е
  gramm: sg,voc
 -flex: <0>.ь//<0>.//<0>.ъ
  gramm: pl,gen
 -flex: <0>.е
  gramm: sg,acc
-paradigm: N2c_STAR_
 -flex: <0>.ема
  gramm: du,ins
 -flex: <0>.е
  gramm: sg,nom
 -flex: <0>.у
  gramm: du,loc
 -flex: <0>.ами//<0>.ями//<0>.ы
  gramm: pl,ins
 -flex: <0>.ахъ//<0>.ах//<0>.ихъ//<0>.их//<0>.ях//<0>.яхъ
  gramm: pl,loc
 -flex: <0>.я//<0>.а
  gramm: pl,acc
 -flex: <0>.е//<0>.ы//<0>.ѣ
  gramm: sg,loc
 -flex: <0>.и//<0>.ы
  gramm: du,voc
 -flex: <0>.у
  gramm: du,gen
 -flex: <0>.у
  gramm: sg,dat
 -flex: <0>.и//<0>.ы
  gramm: du,nom
 -flex: <0>.я//<0>.а
  gramm: pl,nom
 -flex: <0>.а
  gramm: sg,gen
 -flex: <0>.ьмь//<0>.емъ//<0>.ем//<0>.ьм
  gramm: sg,ins
 -flex: <0>.я//<0>.а
  gramm: pl,voc
 -flex: <0>.ема
  gramm: du,dat
 -flex: <0>.и//<0>.ы
  gramm: du,acc
 -flex: <0>.емъ//<0>.ем//<0>.ям//<0>.амъ//<0>.ам//<0>.ямъ
  gramm: pl,dat
 -flex: <0>.е
  gramm: sg,voc
 -flex: <1>.ъ//<1>.//<0>.ь
  gramm: pl,gen
 -flex: <0>.е
  gramm: sg,acc
-paradigm: N2e
 -flex: <0>.ема
  gramm: du,ins
 -flex: <0>.е
  gramm: sg,nom
 -flex: <0>.ю
  gramm: du,loc
 -flex: <0>.ми//<0>.ами//<0>.ями//<0>.и//<0>.ьми
  gramm: pl,ins
 -flex: <0>.ахъ//<0>.ах//<0>.ихъ//<0>.их//<0>.ях//<0>.яхъ
  gramm: pl,loc
 -flex: <0>.я
  gramm: pl,acc
 -flex: <0>.и
  gramm: sg,loc
 -flex: <0>.и
  gramm: du,voc
 -flex: <0>.ю
  gramm: du,gen
 -flex: <0>.ю
  gramm: sg,dat
 -flex: <0>.и
  gramm: du,nom
 -flex: <0>.я
  gramm: pl,nom
 -flex: <0>.а
  gramm: sg,gen
 -flex: <0>.ьмь//<0>.емъ//<0>.ем//<0>.ьм
  gramm: sg,ins
 -flex: <0>.я
  gramm: pl,voc
 -flex: <0>.ема
  gramm: du,dat
 -flex: <0>.и
  gramm: du,acc
 -flex: <0>.емъ//<0>.ем//<0>.ям//<0>.амъ//<0>.ам//<0>.ямъ
  gramm: pl,dat
 -flex: <0>.е
  gramm: sg,voc
 -flex: <0>.й
  gramm: pl,gen
 -flex: <0>.е
  gramm: sg,acc
-paradigm: N2s
 -flex: <0>.ема
  gramm: du,ins
 -flex: <0>.е
  gramm: sg,nom
 -flex: <0>.ю
  gramm: du,loc
 -flex: <0>.ами//<0>.ями//<0>.и
  gramm: pl,ins
 -flex: <0>.ахъ//<0>.ах//<0>.ихъ//<0>.их//<0>.ях//<0>.яхъ
  gramm: pl,loc
 -flex: <0>.я//<0>.а
  gramm: pl,acc
 -flex: <0>.и
  gramm: sg,loc
 -flex: <0>.и
  gramm: du,voc
 -flex: <0>.ю
  gramm: du,gen
 -flex: <0>.у
  gramm: sg,dat
 -flex: <0>.и
  gramm: du,nom
 -flex: <0>.я//<0>.а
  gramm: pl,nom
 -flex: <0>.а
  gramm: sg,gen
 -flex: <0>.ьмь//<0>.емъ//<0>.ем//<0>.ьм
  gramm: sg,ins
 -flex: <0>.я//<0>.а
  gramm: pl,voc
 -flex: <0>.ема
  gramm: du,dat
 -flex: <0>.и
  gramm: du,acc
 -flex: <0>.емъ//<0>.ем//<0>.ям//<0>.амъ//<0>.ам//<0>.ямъ
  gramm: pl,dat
 -flex: <0>.е
  gramm: sg,voc
 -flex: <0>.ь//<0>.//<0>.ъ
  gramm: pl,gen
 -flex: <0>.е
  gramm: sg,acc
-paradigm: N2t_STAR_
 -flex: <0>.ома
  gramm: du,ins
 -flex: <0>.о
  gramm: sg,nom
 -flex: <0>.у
  gramm: du,loc
 -flex: <0>.ами//<0>.ями//<0>.ы
  gramm: pl,ins
 -flex: <0>.ѣхъ//<0>.ѣх//<0>.ахъ//<0>.ах//<0>.ех//<0>.ях//<0>.ехъ//<0>.яхъ
  gramm: pl,loc
 -flex: <0>.а
  gramm: pl,acc
 -flex: <0>.е//<0>.ѣ
  gramm: sg,loc
 -flex: <0>.е//<0>.ѣ
  gramm: du,voc
 -flex: <0>.у
  gramm: du,gen
 -flex: <0>.у
  gramm: sg,dat
 -flex: <0>.е//<0>.ѣ
  gramm: du,nom
 -flex: <0>.а
  gramm: pl,nom
 -flex: <0>.а
  gramm: sg,gen
 -flex: <0>.ом//<0>.ъм//<0>.ъмь//<0>.омъ
  gramm: sg,ins
 -flex: <0>.а
  gramm: pl,voc
 -flex: <0>.ома
  gramm: du,dat
 -flex: <0>.е//<0>.ѣ
  gramm: du,acc
 -flex: <0>.ям//<0>.амъ//<0>.ам//<0>.ямъ//<0>.омъ//<0>.ом
  gramm: pl,dat
 -flex: <0>.о
  gramm: sg,voc
 -flex: <1>.ъ//<1>.//<0>.ь
  gramm: pl,gen
 -flex: <0>.о
  gramm: sg,acc
-paradigm: N2t
 -flex: <0>.ома
  gramm: du,ins
 -flex: <0>.о
  gramm: sg,nom
 -flex: <0>.у
  gramm: du,loc
 -flex: <0>.ами//<0>.ями//<0>.ы
  gramm: pl,ins
 -flex: <0>.ѣхъ//<0>.ѣх//<0>.ахъ//<0>.ах//<0>.ех//<0>.ях//<0>.ехъ//<0>.яхъ
  gramm: pl,loc
 -flex: <0>.а
  gramm: pl,acc
 -flex: <0>.е//<0>.ѣ
  gramm: sg,loc
 -flex: <0>.е//<0>.ѣ
  gramm: du,voc
 -flex: <0>.у
  gramm: du,gen
 -flex: <0>.у
  gramm: sg,dat
 -flex: <0>.е//<0>.ѣ
  gramm: du,nom
 -flex: <0>.а
  gramm: pl,nom
 -flex: <0>.а
  gramm: sg,gen
 -flex: <0>.ом//<0>.ъм//<0>.ъмь//<0>.омъ
  gramm: sg,ins
 -flex: <0>.а
  gramm: pl,voc
 -flex: <0>.ома
  gramm: du,dat
 -flex: <0>.е//<0>.ѣ
  gramm: du,acc
 -flex: <0>.ям//<0>.амъ//<0>.ам//<0>.ямъ//<0>.омъ//<0>.ом
  gramm: pl,dat
 -flex: <0>.о
  gramm: sg,voc
 -flex: <0>.//<0>.ъ
  gramm: pl,gen
 -flex: <0>.о
  gramm: sg,acc
-paradigm: N3i
 -flex: <0>.яма
  gramm: du,ins
 -flex: <0>.я
  gramm: sg,nom
 -flex: <0>.ю
  gramm: du,loc
 -flex: <0>.ями
  gramm: pl,ins
 -flex: <0>.ахъ//<0>.ах//<0>.яхъ//<0>.ях
  gramm: pl,loc
 -flex: <0>.е//<0>.ей//<0>.й//<0>.и//<0>.ѣ
  gramm: pl,acc
 -flex: <0>.и
  gramm: sg,loc
 -flex: <0>.и
  gramm: du,voc
 -flex: <0>.ю
  gramm: du,gen
 -flex: <0>.и
  gramm: sg,dat
 -flex: <0>.и
  gramm: du,nom
 -flex: <0>.е//<0>.и//<0>.ѣ
  gramm: pl,nom
 -flex: <0>.и
  gramm: sg,gen
 -flex: <0>.ею
  gramm: sg,ins
 -flex: <0>.е//<0>.и//<0>.ѣ
  gramm: pl,voc
 -flex: <0>.яма
  gramm: du,dat
 -flex: <0>.и
  gramm: du,acc
 -flex: <0>.амъ//<0>.ам//<0>.ямъ//<0>.ям
  gramm: pl,dat
 -flex: <0>.е//<0>.я
  gramm: sg,voc
 -flex: <0>.ей//<0>.й
  gramm: pl,gen
 -flex: <0>.ю
  gramm: sg,acc
-paradigm: N3j
 -flex: <0>.яма
  gramm: du,ins
 -flex: <0>.я
  gramm: sg,nom
 -flex: <0>.ю
  gramm: du,loc
 -flex: <0>.ями
  gramm: pl,ins
 -flex: <0>.яхъ//<0>.ях
  gramm: pl,loc
 -flex: <0>.е//<0>.ь//<0>.и//<0>.ѣ
  gramm: pl,acc
 -flex: <0>.е//<0>.и
  gramm: sg,loc
 -flex: <0>.и
  gramm: du,voc
 -flex: <0>.ю
  gramm: du,gen
 -flex: <0>.е//<0>.и
  gramm: sg,dat
 -flex: <0>.и
  gramm: du,nom
 -flex: <0>.е//<0>.и//<0>.ѣ
  gramm: pl,nom
 -flex: <0>.е//<0>.и//<0>.ѣ
  gramm: sg,gen
 -flex: <0>.ею
  gramm: sg,ins
 -flex: <0>.е//<0>.и//<0>.ѣ
  gramm: pl,voc
 -flex: <0>.яма
  gramm: du,dat
 -flex: <0>.и
  gramm: du,acc
 -flex: <0>.ямъ//<0>.ям
  gramm: pl,dat
 -flex: <0>.е//<0>.я
  gramm: sg,voc
 -flex: <0>.ь
  gramm: pl,gen
 -flex: <0>.ю
  gramm: sg,acc
-paradigm: N3k
 -flex: <0>.ама
  gramm: du,ins
 -flex: <0>.а
  gramm: sg,nom
 -flex: <0>.у
  gramm: du,loc
 -flex: <0>.ами
  gramm: pl,ins
 -flex: <0>.ахъ//<0>.ах
  gramm: pl,loc
 -flex: <0>.//<0>.и//<0>.ы//<0>.ъ
  gramm: pl,acc
 -flex: <1>.ѣ//<1>.е
  gramm: sg,loc
 -flex: <1>.ѣ//<1>.е
  gramm: du,voc
 -flex: <0>.у
  gramm: du,gen
 -flex: <1>.ѣ//<1>.е
  gramm: sg,dat
 -flex: <1>.ѣ//<1>.е
  gramm: du,nom
 -flex: <0>.и//<0>.ы
  gramm: pl,nom
 -flex: <0>.и//<0>.ы
  gramm: sg,gen
 -flex: <0>.ою
  gramm: sg,ins
 -flex: <0>.и//<0>.ы
  gramm: pl,voc
 -flex: <0>.ама
  gramm: du,dat
 -flex: <1>.ѣ//<1>.е
  gramm: du,acc
 -flex: <0>.амъ//<0>.ам
  gramm: pl,dat
 -flex: <0>.о//<0>.а
  gramm: sg,voc
 -flex: <0>.//<0>.ъ
  gramm: pl,gen
 -flex: <0>.у
  gramm: sg,acc
-paradigm: N3a
 -flex: <0>.яма
  gramm: du,ins
 -flex: <0>.я
  gramm: sg,nom
 -flex: <0>.ю
  gramm: du,loc
 -flex: <0>.ями
  gramm: pl,ins
 -flex: <0>.яхъ//<0>.ях
  gramm: pl,loc
 -flex: <0>.е//<0>.ей//<0>.й//<0>.и//<0>.ѣ
  gramm: pl,acc
 -flex: <0>.и
  gramm: sg,loc
 -flex: <0>.и
  gramm: du,voc
 -flex: <0>.ю
  gramm: du,gen
 -flex: <0>.и
  gramm: sg,dat
 -flex: <0>.и
  gramm: du,nom
 -flex: <0>.е//<0>.и//<0>.ѣ
  gramm: pl,nom
 -flex: <0>.и
  gramm: sg,gen
 -flex: <0>.ею
  gramm: sg,ins
 -flex: <0>.е//<0>.и//<0>.ѣ
  gramm: pl,voc
 -flex: <0>.яма
  gramm: du,dat
 -flex: <0>.и
  gramm: du,acc
 -flex: <0>.ямъ//<0>.ям
  gramm: pl,dat
 -flex: <0>.е//<0>.я
  gramm: sg,voc
 -flex: <0>.ей//<0>.й
  gramm: pl,gen
 -flex: <0>.ю
  gramm: sg,acc
-paradigm: N3c
 -flex: <0>.ама
  gramm: du,ins
 -flex: <0>.а
  gramm: sg,nom
 -flex: <0>.у
  gramm: du,loc
 -flex: <0>.ами
  gramm: pl,ins
 -flex: <0>.ахъ//<0>.ах
  gramm: pl,loc
 -flex: <0>.е//<0>.//<0>.ы//<0>.ѣ//<0>.ъ
  gramm: pl,acc
 -flex: <0>.е//<0>.и//<0>.ѣ
  gramm: sg,loc
 -flex: <0>.и//<0>.ы
  gramm: du,voc
 -flex: <0>.у
  gramm: du,gen
 -flex: <0>.е//<0>.и//<0>.ѣ
  gramm: sg,dat
 -flex: <0>.и//<0>.ы
  gramm: du,nom
 -flex: <0>.е//<0>.ы//<0>.ѣ
  gramm: pl,nom
 -flex: <0>.и//<0>.ы
  gramm: sg,gen
 -flex: <0>.ею
  gramm: sg,ins
 -flex: <0>.е//<0>.ы//<0>.ѣ
  gramm: pl,voc
 -flex: <0>.ама
  gramm: du,dat
 -flex: <0>.и//<0>.ы
  gramm: du,acc
 -flex: <0>.амъ//<0>.ам
  gramm: pl,dat
 -flex: <0>.е//<0>.а
  gramm: sg,voc
 -flex: <0>.ь//<0>.//<0>.ъ
  gramm: pl,gen
 -flex: <0>.ю//<0>.у
  gramm: sg,acc
-paradigm: N3j_STAR_
 -flex: <0>.яма
  gramm: du,ins
 -flex: <0>.я
  gramm: sg,nom
 -flex: <0>.ю
  gramm: du,loc
 -flex: <0>.ями
  gramm: pl,ins
 -flex: <0>.яхъ//<0>.ях
  gramm: pl,loc
 -flex: <0>.е//<0>.и//<0>.ѣ//<1>.ь
  gramm: pl,acc
 -flex: <0>.е//<0>.и
  gramm: sg,loc
 -flex: <0>.и
  gramm: du,voc
 -flex: <0>.ю
  gramm: du,gen
 -flex: <0>.е//<0>.и
  gramm: sg,dat
 -flex: <0>.и
  gramm: du,nom
 -flex: <0>.е//<0>.и//<0>.ѣ
  gramm: pl,nom
 -flex: <0>.е//<0>.и//<0>.ѣ
  gramm: sg,gen
 -flex: <0>.ею
  gramm: sg,ins
 -flex: <0>.е//<0>.и//<0>.ѣ
  gramm: pl,voc
 -flex: <0>.яма
  gramm: du,dat
 -flex: <0>.и
  gramm: du,acc
 -flex: <0>.ямъ//<0>.ям
  gramm: pl,dat
 -flex: <0>.е//<0>.я
  gramm: sg,voc
 -flex: <0>.ь//<1>.ь
  gramm: pl,gen
 -flex: <0>.ю
  gramm: sg,acc
-paradigm: N3k_STAR_
 -flex: <0>.ама
  gramm: du,ins
 -flex: <0>.а
  gramm: sg,nom
 -flex: <0>.у
  gramm: du,loc
 -flex: <0>.ами
  gramm: pl,ins
 -flex: <0>.ахъ//<0>.ах
  gramm: pl,loc
 -flex: <1>.ъ//<1>.//<0>.и//<0>.ы
  gramm: pl,acc
 -flex: <2>.ѣ//<0>.и//<2>.е
  gramm: sg,loc
 -flex: <2>.ѣ//<2>.е
  gramm: du,voc
 -flex: <0>.у
  gramm: du,gen
 -flex: <2>.ѣ//<0>.и//<2>.е
  gramm: sg,dat
 -flex: <2>.ѣ//<2>.е
  gramm: du,nom
 -flex: <0>.и//<0>.ы
  gramm: pl,nom
 -flex: <0>.и//<0>.ы
  gramm: sg,gen
 -flex: <0>.ою
  gramm: sg,ins
 -flex: <0>.и//<0>.ы
  gramm: pl,voc
 -flex: <0>.ама
  gramm: du,dat
 -flex: <2>.ѣ//<2>.е
  gramm: du,acc
 -flex: <0>.амъ//<0>.ам
  gramm: pl,dat
 -flex: <0>.о//<0>.а
  gramm: sg,voc
 -flex: <1>.ъ//<1>.//<0>.//<0>.ъ
  gramm: pl,gen
 -flex: <0>.у
  gramm: sg,acc
-paradigm: N3t_STAR_
 -flex: <0>.ама
  gramm: du,ins
 -flex: <0>.а
  gramm: sg,nom
 -flex: <0>.у
  gramm: du,loc
 -flex: <0>.ами
  gramm: pl,ins
 -flex: <0>.ахъ//<0>.ах
  gramm: pl,loc
 -flex: <1>.ъ//<1>.//<0>.ы
  gramm: pl,acc
 -flex: <0>.е//<0>.ѣ
  gramm: sg,loc
 -flex: <0>.е//<0>.ѣ
  gramm: du,voc
 -flex: <0>.у
  gramm: du,gen
 -flex: <0>.е//<0>.ѣ
  gramm: sg,dat
 -flex: <0>.е//<0>.ѣ
  gramm: du,nom
 -flex: <0>.ы
  gramm: pl,nom
 -flex: <0>.ы
  gramm: sg,gen
 -flex: <0>.ою
  gramm: sg,ins
 -flex: <0>.ы
  gramm: pl,voc
 -flex: <0>.ама
  gramm: du,dat
 -flex: <0>.е//<0>.ѣ
  gramm: du,acc
 -flex: <0>.амъ//<0>.ам
  gramm: pl,dat
 -flex: <0>.о//<0>.а
  gramm: sg,voc
 -flex: <1>.ъ//<1>.//<0>.//<0>.ъ
  gramm: pl,gen
 -flex: <0>.у
  gramm: sg,acc
-paradigm: N3c_STAR_
 -flex: <0>.ама
  gramm: du,ins
 -flex: <0>.а
  gramm: sg,nom
 -flex: <0>.у
  gramm: du,loc
 -flex: <0>.ами
  gramm: pl,ins
 -flex: <0>.ахъ//<0>.ах
  gramm: pl,loc
 -flex: <1>.ъ//<1>.//<0>.ы//<0>.ѣ//<0>.е
  gramm: pl,acc
 -flex: <0>.е//<0>.и//<0>.ѣ
  gramm: sg,loc
 -flex: <0>.и//<0>.ы
  gramm: du,voc
 -flex: <0>.у
  gramm: du,gen
 -flex: <0>.е//<0>.и//<0>.ѣ
  gramm: sg,dat
 -flex: <0>.и//<0>.ы
  gramm: du,nom
 -flex: <0>.е//<0>.ы//<0>.ѣ
  gramm: pl,nom
 -flex: <0>.и//<0>.ы
  gramm: sg,gen
 -flex: <0>.ею
  gramm: sg,ins
 -flex: <0>.е//<0>.ы//<0>.ѣ
  gramm: pl,voc
 -flex: <0>.ама
  gramm: du,dat
 -flex: <0>.и//<0>.ы
  gramm: du,acc
 -flex: <0>.амъ//<0>.ам
  gramm: pl,dat
 -flex: <0>.е//<0>.а
  gramm: sg,voc
 -flex: <1>.ъ//<1>.//<1>.ь//<0>.ь
  gramm: pl,gen
 -flex: <0>.ю//<0>.у
  gramm: sg,acc
-paradigm: N3e
 -flex: <0>.ама//<0>.яма
  gramm: du,ins
 -flex: <0>.я//<0>.а
  gramm: sg,nom
 -flex: <0>.ю
  gramm: du,loc
 -flex: <0>.ами//<0>.ями
  gramm: pl,ins
 -flex: <0>.ахъ//<0>.ах//<0>.яхъ//<0>.ях
  gramm: pl,loc
 -flex: <0>.е//<0>.й//<0>.и//<0>.ѣ
  gramm: pl,acc
 -flex: <0>.и
  gramm: sg,loc
 -flex: <0>.и
  gramm: du,voc
 -flex: <0>.ю
  gramm: du,gen
 -flex: <0>.и
  gramm: sg,dat
 -flex: <0>.и
  gramm: du,nom
 -flex: <0>.е//<0>.и//<0>.ѣ
  gramm: pl,nom
 -flex: <0>.и
  gramm: sg,gen
 -flex: <0>.ею
  gramm: sg,ins
 -flex: <0>.е//<0>.и//<0>.ѣ
  gramm: pl,voc
 -flex: <0>.ама//<0>.яма
  gramm: du,dat
 -flex: <0>.и
  gramm: du,acc
 -flex: <0>.амъ//<0>.ам//<0>.ямъ//<0>.ям
  gramm: pl,dat
 -flex: <0>.е//<0>.я//<0>.а
  gramm: sg,voc
 -flex: <0>.й
  gramm: pl,gen
 -flex: <0>.ю
  gramm: sg,acc
-paradigm: N3s
 -flex: <0>.ама
  gramm: du,ins
 -flex: <0>.а
  gramm: sg,nom
 -flex: <0>.у
  gramm: du,loc
 -flex: <0>.ами
  gramm: pl,ins
 -flex: <0>.ахъ//<0>.ах
  gramm: pl,loc
 -flex: <0>.//<0>.ы//<0>.ъ
  gramm: pl,acc
 -flex: <0>.и
  gramm: sg,loc
 -flex: <0>.и
  gramm: du,voc
 -flex: <0>.у
  gramm: du,gen
 -flex: <0>.е//<0>.и//<0>.ѣ
  gramm: sg,dat
 -flex: <0>.и
  gramm: du,nom
 -flex: <0>.е//<0>.и//<0>.ѣ
  gramm: pl,nom
 -flex: <0>.и
  gramm: sg,gen
 -flex: <0>.ею
  gramm: sg,ins
 -flex: <0>.е//<0>.и//<0>.ѣ
  gramm: pl,voc
 -flex: <0>.ама
  gramm: du,dat
 -flex: <0>.и
  gramm: du,acc
 -flex: <0>.амъ//<0>.ам
  gramm: pl,dat
 -flex: <0>.е//<0>.а
  gramm: sg,voc
 -flex: <0>.ь//<0>.//<0>.ъ
  gramm: pl,gen
 -flex: <0>.у
  gramm: sg,acc
-paradigm: N3t
 -flex: <0>.ама
  gramm: du,ins
 -flex: <0>.а
  gramm: sg,nom
 -flex: <0>.у
  gramm: du,loc
 -flex: <0>.ами
  gramm: pl,ins
 -flex: <0>.ахъ//<0>.ах
  gramm: pl,loc
 -flex: <0>.//<0>.ы//<0>.ъ
  gramm: pl,acc
 -flex: <0>.е//<0>.ѣ
  gramm: sg,loc
 -flex: <0>.е//<0>.ѣ
  gramm: du,voc
 -flex: <0>.у
  gramm: du,gen
 -flex: <0>.е//<0>.ѣ
  gramm: sg,dat
 -flex: <0>.е//<0>.ѣ
  gramm: du,nom
 -flex: <0>.ы
  gramm: pl,nom
 -flex: <0>.ы
  gramm: sg,gen
 -flex: <0>.ою
  gramm: sg,ins
 -flex: <0>.ы
  gramm: pl,voc
 -flex: <0>.ама
  gramm: du,dat
 -flex: <0>.е//<0>.ѣ
  gramm: du,acc
 -flex: <0>.амъ//<0>.ам
  gramm: pl,dat
 -flex: <0>.о//<0>.а
  gramm: sg,voc
 -flex: <0>.//<0>.ъ
  gramm: pl,gen
 -flex: <0>.у
  gramm: sg,acc
-paradigm: N41
 -flex: <0>.ема//<0>.ьма
  gramm: du,ins
 -flex: <0>.ь
  gramm: sg,nom
 -flex: <0>.ию//<0>.ью
  gramm: du,loc
 -flex: <0>.и
  gramm: du,nom
 -flex: <0>.ями//<0>.ьми
  gramm: pl,ins
 -flex: <0>.ьхъ//<0>.ьх//<0>.ех//<0>.ях//<0>.ехъ//<0>.яхъ
  gramm: pl,loc
 -flex: <0>.ей//<0>.еи//<0>.ии//<0>.ий//<0>.и//<0>.ый//<0>.ыи
  gramm: pl,acc
 -flex: <0>.и
  gramm: sg,loc
 -flex: <0>.ию//<0>.ью
  gramm: du,gen
 -flex: <0>.и
  gramm: sg,dat
 -flex: <0>.и
  gramm: du,voc
 -flex: <0>.и
  gramm: pl,nom
 -flex: <0>.и
  gramm: sg,gen
 -flex: <0>.ию//<0>.ью
  gramm: sg,ins
 -flex: <0>.и
  gramm: pl,voc
 -flex: <0>.ема//<0>.ьма
  gramm: du,dat
 -flex: <0>.и
  gramm: du,acc
 -flex: <0>.ьм//<0>.емъ//<0>.ем//<0>.ям//<0>.ямъ//<0>.ьмъ
  gramm: pl,dat
 -flex: <0>.е//<0>.ь//<0>.и
  gramm: sg,voc
 -flex: <0>.ей//<0>.еи//<0>.ии//<0>.ий//<0>.ый//<0>.ыи
  gramm: pl,gen
 -flex: <0>.ь
  gramm: sg,acc
-paradigm: N43
 -flex: <0>.ема//<0>.ьма
  gramm: du,ins
 -flex: <0>.ь
  gramm: sg,nom
 -flex: <0>.ию
  gramm: du,loc
 -flex: <0>.и
  gramm: du,nom
 -flex: <0>.ями//<0>.ьми
  gramm: pl,ins
 -flex: <0>.ѣхъ//<0>.ѣх//<0>.ьхъ//<0>.ьх//<0>.ех//<0>.ях//<0>.ехъ//<0>.яхъ
  gramm: pl,loc
 -flex: <0>.и
  gramm: pl,acc
 -flex: <0>.и
  gramm: sg,loc
 -flex: <0>.ию
  gramm: du,gen
 -flex: <0>.и
  gramm: sg,dat
 -flex: <0>.и
  gramm: du,voc
 -flex: <0>.ие//<0>.и//<0>.ье
  gramm: pl,nom
 -flex: <0>.е//<0>.и
  gramm: sg,gen
 -flex: <0>.емъ//<0>.ем//<0>.ьм//<0>.ьмъ
  gramm: sg,ins
 -flex: <0>.ие//<0>.и//<0>.ье
  gramm: pl,voc
 -flex: <0>.ема//<0>.ьма
  gramm: du,dat
 -flex: <0>.и
  gramm: du,acc
 -flex: <0>.ьм//<0>.емъ//<0>.ем//<0>.ям//<0>.ямъ//<0>.ьмъ
  gramm: pl,dat
 -flex: <0>.ь//<0>.и
  gramm: sg,voc
 -flex: <0>.ей//<0>.еи//<0>.ии//<0>.ий//<0>.ый//<0>.ыи
  gramm: pl,gen
 -flex: <0>.ь
  gramm: sg,acc
-paradigm: N42
 -flex: <0>.ьма
  gramm: du,ins
 -flex: <0>.ь
  gramm: sg,nom
 -flex: <0>.ию
  gramm: du,loc
 -flex: <0>.и
  gramm: du,nom
 -flex: <0>.ями//<0>.ьми
  gramm: pl,ins
 -flex: <0>.ьхъ//<0>.ьх//<0>.ех//<0>.ях//<0>.ехъ//<0>.яхъ
  gramm: pl,loc
 -flex: <0>.и
  gramm: pl,acc
 -flex: <0>.и
  gramm: sg,loc
 -flex: <0>.ию
  gramm: du,gen
 -flex: <0>.и
  gramm: sg,dat
 -flex: <0>.и
  gramm: du,voc
 -flex: <0>.ие//<0>.ье
  gramm: pl,nom
 -flex: <0>.и
  gramm: sg,gen
 -flex: <0>.ьмь//<0>.емъ//<0>.ем
  gramm: sg,ins
 -flex: <0>.ие//<0>.ье
  gramm: pl,voc
 -flex: <0>.ьма
  gramm: du,dat
 -flex: <0>.и
  gramm: du,acc
 -flex: <0>.ьм//<0>.емъ//<0>.ем//<0>.ям//<0>.ямъ//<0>.ьмъ
  gramm: pl,dat
 -flex: <0>.ь//<0>.и
  gramm: sg,voc
 -flex: <0>.ей//<0>.еи//<0>.ии//<0>.ий//<0>.ый//<0>.ыи
  gramm: pl,gen
 -flex: <0>.ь
  gramm: sg,acc
-paradigm: N43_STAR_
 -flex: <1>.ьма
  gramm: du,ins
 -flex: <0>.ь
  gramm: sg,nom
 -flex: <1>.ю//<0>.ью//<1>.ию
  gramm: du,loc
 -flex: <1>.и
  gramm: du,nom
 -flex: <1>.ьми//<1>.ями
  gramm: pl,ins
 -flex: <1>.ехъ//<1>.ех//<1>.яхъ//<1>.ях//<1>.ьхъ//<1>.ьх
  gramm: pl,loc
 -flex: <0>.и//<1>.ие
  gramm: pl,acc
 -flex: <1>.и
  gramm: sg,loc
 -flex: <1>.ю//<0>.ью//<1>.ию
  gramm: du,gen
 -flex: <0>.еви//<1>.и
  gramm: sg,dat
 -flex: <1>.и
  gramm: du,voc
 -flex: <1>.и//<1>.ье//<1>.ие
  gramm: pl,nom
 -flex: <1>.и//<1>.е
  gramm: sg,gen
 -flex: <1>.ьмъ//<1>.емъ//<1>.ем//<1>.ьм
  gramm: sg,ins
 -flex: <1>.и//<1>.ье//<1>.ие
  gramm: pl,voc
 -flex: <1>.ьма
  gramm: du,dat
 -flex: <1>.и
  gramm: du,acc
 -flex: <1>.емъ//<1>.ьмъ//<1>.ьм//<1>.ямъ//<1>.ям//<1>.ем
  gramm: pl,dat
 -flex: <0>.ь//<0>.и
  gramm: sg,voc
 -flex: <1>.ыи//<1>.ый//<1>.ий//<1>.ии//<1>.еи//<1>.ей
  gramm: pl,gen
 -flex: <0>.ь
  gramm: sg,acc
-paradigm: N5en
 -flex: <1>.ьма//<1>.ема//<1>.ама
  gramm: du,ins
 -flex: <0>.
  gramm: sg,nom
 -flex: <1>.у
  gramm: du,loc
 -flex: <1>.и
  gramm: du,nom
 -flex: <1>.ы//<1>.ями//<1>.ами
  gramm: pl,ins
 -flex: <1>.ехъ//<1>.ех//<1>.ѣхъ//<1>.яхъ//<1>.ях//<1>.ьхъ//<1>.ьх//<1>.ах//<1>.ахъ//<1>.ѣх
  gramm: pl,loc
 -flex: <1>.а
  gramm: pl,acc
 -flex: <1>.и//<1>.е
  gramm: sg,loc
 -flex: <1>.у
  gramm: du,gen
 -flex: <1>.и
  gramm: sg,dat
 -flex: <1>.и
  gramm: du,voc
 -flex: <1>.а
  gramm: pl,nom
 -flex: <1>.е
  gramm: sg,gen
 -flex: <1>.ьмъ//<1>.емъ//<1>.ем//<1>.ьм
  gramm: sg,ins
 -flex: <1>.а
  gramm: pl,voc
 -flex: <1>.ьма//<1>.ема//<1>.ама
  gramm: du,dat
 -flex: <1>.и
  gramm: du,acc
 -flex: <1>.ом//<1>.емъ//<1>.ьмъ//<1>.ьм//<1>.ам//<1>.ямъ//<1>.ям//<1>.амъ//<1>.омъ//<1>.ем
  gramm: pl,dat
 -flex: <1>.и//<0>.
  gramm: sg,voc
 -flex: <1>.ъ//<1>.
  gramm: pl,gen
 -flex: <0>.
  gramm: sg,acc
-paradigm: N5ov
 -flex: <1>.ьма//<1>.ама
  gramm: du,ins
 -flex: <0>.
  gramm: sg,nom
 -flex: <1>.ью//<1>.ию//<1>.у
  gramm: du,loc
 -flex: <1>.и
  gramm: du,nom
 -flex: <1>.ьми//<1>.ями//<1>.ами
  gramm: pl,ins
 -flex: <1>.яхъ//<1>.ях//<1>.ьхъ//<1>.ьх//<1>.ах//<1>.ахъ
  gramm: pl,loc
 -flex: <1>.е//<1>.и//<1>.ий//<1>.//<1>.ъ//<1>.ей
  gramm: pl,acc
 -flex: <1>.и//<1>.е
  gramm: sg,loc
 -flex: <1>.ью//<1>.ию//<1>.у
  gramm: du,gen
 -flex: <1>.и
  gramm: sg,dat
 -flex: <1>.и
  gramm: du,voc
 -flex: <1>.и//<1>.е
  gramm: pl,nom
 -flex: <1>.е
  gramm: sg,gen
 -flex: <1>.ью//<1>.ию
  gramm: sg,ins
 -flex: <1>.и//<1>.е
  gramm: pl,voc
 -flex: <1>.ьма//<1>.ама
  gramm: du,dat
 -flex: <1>.и
  gramm: du,acc
 -flex: <1>.ьмъ//<1>.ьм//<1>.ам//<1>.ямъ//<1>.ям//<1>.амъ
  gramm: pl,dat
 -flex: <0>.
  gramm: sg,voc
 -flex: <1>.ъ//<1>.//<1>.ий//<1>.ей
  gramm: pl,gen
 -flex: <1>.ь
  gramm: sg,acc
-paradigm: N5_STAR_ov
 -flex: <1>.ьма//<1>.ама
  gramm: du,ins
 -flex: <0>.ь
  gramm: sg,nom
 -flex: <1>.ью//<1>.ию//<1>.у
  gramm: du,loc
 -flex: <1>.и
  gramm: du,nom
 -flex: <1>.ьми//<1>.ями//<1>.ами
  gramm: pl,ins
 -flex: <1>.яхъ//<1>.ях//<1>.ьхъ//<1>.ьх//<1>.ах//<1>.ахъ
  gramm: pl,loc
 -flex: <1>.и//<1>.е
  gramm: pl,acc
 -flex: <1>.и//<1>.е
  gramm: sg,loc
 -flex: <1>.ью//<1>.ию//<1>.у
  gramm: du,gen
 -flex: <1>.и
  gramm: sg,dat
 -flex: <1>.и
  gramm: du,voc
 -flex: <1>.и//<1>.е
  gramm: pl,nom
 -flex: <1>.е
  gramm: sg,gen
 -flex: <1>.ью//<1>.ию
  gramm: sg,ins
 -flex: <1>.и//<1>.е
  gramm: pl,voc
 -flex: <1>.ьма//<1>.ама
  gramm: du,dat
 -flex: <1>.и
  gramm: du,acc
 -flex: <1>.ьмъ//<1>.ьм//<1>.ам//<1>.ямъ//<1>.ям//<1>.амъ
  gramm: pl,dat
 -flex: <0>.ь
  gramm: sg,voc
 -flex: <1>.ъ//<1>.//<1>.ий//<1>.ей
  gramm: pl,gen
 -flex: <0>.ь
  gramm: sg,acc
-paradigm: N5et
 -flex: <1>.ьма//<1>.ома
  gramm: du,ins
 -flex: <0>.
  gramm: sg,nom
 -flex: <1>.у
  gramm: du,loc
 -flex: <1>.ы//<1>.и
  gramm: du,nom
 -flex: <1>.ы//<1>.ями//<1>.ами
  gramm: pl,ins
 -flex: <1>.ехъ//<1>.ех//<1>.ѣхъ//<1>.яхъ//<1>.ях//<1>.ьхъ//<1>.ьх//<1>.ах//<1>.ахъ//<1>.ѣх
  gramm: pl,loc
 -flex: <1>.а
  gramm: pl,acc
 -flex: <1>.и//<1>.е
  gramm: sg,loc
 -flex: <1>.у
  gramm: du,gen
 -flex: <1>.и
  gramm: sg,dat
 -flex: <1>.ы//<1>.и
  gramm: du,voc
 -flex: <1>.а
  gramm: pl,nom
 -flex: <1>.е
  gramm: sg,gen
 -flex: <1>.ьмъ//<1>.емъ//<1>.ем//<1>.ьм
  gramm: sg,ins
 -flex: <1>.а
  gramm: pl,voc
 -flex: <1>.ьма//<1>.ома
  gramm: du,dat
 -flex: <1>.ы//<1>.и
  gramm: du,acc
 -flex: <1>.ом//<1>.емъ//<1>.ьмъ//<1>.ьм//<1>.ам//<1>.ямъ//<1>.ям//<1>.амъ//<1>.омъ//<1>.ем
  gramm: pl,dat
 -flex: <0>.
  gramm: sg,voc
 -flex: <1>.ъ//<1>.
  gramm: pl,gen
 -flex: <0>.
  gramm: sg,acc
-paradigm: N5er
 -flex: <1>.ьма//<1>.ема
  gramm: du,ins
 -flex: <0>.
  gramm: sg,nom
 -flex: <1>.ью//<1>.ию//<1>.у
  gramm: du,loc
 -flex: <1>.и
  gramm: du,nom
 -flex: <1>.ьми//<1>.ями//<1>.ами
  gramm: pl,ins
 -flex: <1>.ехъ//<1>.ех//<1>.яхъ//<1>.ях//<1>.ьхъ//<1>.ьх//<1>.ах//<1>.ахъ
  gramm: pl,loc
 -flex: <1>.е//<1>.и//<1>.ий//<1>.//<1>.ъ//<1>.ей
  gramm: pl,acc
 -flex: <1>.и//<1>.е
  gramm: sg,loc
 -flex: <1>.ью//<1>.ию//<1>.у
  gramm: du,gen
 -flex: <1>.и
  gramm: sg,dat
 -flex: <1>.и
  gramm: du,voc
 -flex: <1>.и//<1>.е
  gramm: pl,nom
 -flex: <1>.е
  gramm: sg,gen
 -flex: <1>.ью//<1>.ию
  gramm: sg,ins
 -flex: <1>.и//<1>.е
  gramm: pl,voc
 -flex: <1>.ьма//<1>.ема
  gramm: du,dat
 -flex: <1>.и
  gramm: du,acc
 -flex: <1>.емъ//<1>.ьмъ//<1>.ьм//<1>.ам//<1>.ямъ//<1>.ям//<1>.амъ//<1>.ем
  gramm: pl,dat
 -flex: <0>.
  gramm: sg,voc
 -flex: <1>.ъ//<1>.//<1>.ий//<1>.ей
  gramm: pl,gen
 -flex: <1>.ь
  gramm: sg,acc
-paradigm: N5es
 -flex: <1>.ьма//<1>.ема
  gramm: du,ins
 -flex: <0>.
  gramm: sg,nom
 -flex: <1>.у
  gramm: du,loc
 -flex: <1>.и
  gramm: du,nom
 -flex: <1>.ы//<1>.ями//<1>.ами
  gramm: pl,ins
 -flex: <1>.ехъ//<1>.ех//<1>.ѣхъ//<1>.яхъ//<1>.ях//<1>.ьхъ//<1>.ьх//<1>.ах//<1>.ахъ//<1>.ѣх
  gramm: pl,loc
 -flex: <1>.а
  gramm: pl,acc
 -flex: <1>.и//<1>.е
  gramm: sg,loc
 -flex: <1>.у
  gramm: du,gen
 -flex: <1>.и
  gramm: sg,dat
 -flex: <1>.и
  gramm: du,voc
 -flex: <1>.а
  gramm: pl,nom
 -flex: <1>.е
  gramm: sg,gen
 -flex: <1>.ьмъ//<1>.емъ//<1>.ем//<1>.ьм
  gramm: sg,ins
 -flex: <1>.а
  gramm: pl,voc
 -flex: <1>.ьма//<1>.ема
  gramm: du,dat
 -flex: <1>.и
  gramm: du,acc
 -flex: <1>.емъ//<1>.ьмъ//<1>.ьм//<1>.ам//<1>.ямъ//<1>.ям//<1>.амъ//<1>.ем
  gramm: pl,dat
 -flex: <0>.
  gramm: sg,voc
 -flex: <1>.ъ//<1>.
  gramm: pl,gen
 -flex: <0>.
  gramm: sg,acc
-paradigm: N6t
 -flex: <0>.ъма
  gramm: du,ins
 -flex: <0>.//<0>.ъ
  gramm: sg,nom
 -flex: <0>.ову
  gramm: du,loc
 -flex: <0>.ы
  gramm: du,voc
 -flex: <0>.ъми//<0>.ами//<0>.ями
  gramm: pl,ins
 -flex: <0>.ъхъ//<0>.ъх//<0>.ахъ//<0>.ах//<0>.ях//<0>.яхъ
  gramm: pl,loc
 -flex: <0>.ы
  gramm: pl,acc
 -flex: <0>.у
  gramm: sg,loc
 -flex: <0>.ову
  gramm: du,gen
 -flex: <0>.ови
  gramm: sg,dat
 -flex: <0>.ы
  gramm: du,nom
 -flex: <0>.ове
  gramm: pl,nom
 -flex: <0>.у
  gramm: sg,gen
 -flex: <0>.ъмь
  gramm: sg,ins
 -flex: <0>.ъхъ//<0>.ъх
  gramm: pl,voc
 -flex: <0>.ъма
  gramm: du,dat
 -flex: <0>.ы
  gramm: du,acc
 -flex: <0>.ъмъ//<0>.ям//<0>.амъ//<0>.ам//<0>.ямъ//<0>.ъм
  gramm: pl,dat
 -flex: <0>.у
  gramm: sg,voc
 -flex: <0>.овъ//<0>.ов
  gramm: pl,gen
 -flex: <0>.//<0>.ъ
  gramm: sg,acc
-paradigm: me
 -flex: .мене//.мя
  gramm: acc
 -flex: .мънѣ//.мнѣ//.мне//.мъне
  gramm: loc
 -flex: .аз//.яз//.азъ//.язъ
  gramm: nom
 -flex: .мною//.мъною
  gramm: ins
 -flex: .ми//.мнѣ//.мне//.мънѣ//.мъне
  gramm: dat
 -flex: .мене
  gramm: gen
-paradigm: self
 -flex: .ся//.себе
  gramm: acc
 -flex: .себѣ//.си//.собе//.собѣ//.себе
  gramm: dat
 -flex: .себѣ//.собѣ//.собе//.себе
  gramm: loc
 -flex: .себе
  gramm: gen
 -flex: .собою
  gramm: ins
-paradigm: we
 -flex: .нама
  gramm: du,dat
 -flex: .мы
  gramm: du,nom
 -flex: .наю
  gramm: du,loc
 -flex: .нас//.насъ
  gramm: pl,loc
 -flex: .нас//.насъ//.ны
  gramm: pl,acc
 -flex: .нас//.насъ
  gramm: pl,gen
 -flex: .наю
  gramm: du,gen
 -flex: .вами
  gramm: pl,ins
 -flex: .ны//.на
  gramm: du,acc
 -flex: .нама
  gramm: du,ins
 -flex: .мы
  gramm: pl,nom
 -flex: .мы//.намъ//.нам
  gramm: pl,dat
-paradigm: what
 -flex: .чьто//.чъто//.что
  gramm: acc
 -flex: .чемъ//.чесомъ//.чесом//.чесомь//.чем
  gramm: loc
 -flex: .чьто//.чъто//.что
  gramm: nom
 -flex: .цемъ//.цемь//.чим//.цем//.чимъ//.цѣм//.цѣмь//.цѣмъ
  gramm: ins
 -flex: .чему//.чесому
  gramm: dat
 -flex: .чего//.чесо//.чесого
  gramm: gen
-paradigm: who
 -flex: .кого//.хто//.кто//.хъто//.къто
  gramm: acc
 -flex: .ком//.комь//.комъ
  gramm: loc
 -flex: .хто//.кто//.хъто//.къто
  gramm: nom
 -flex: .ким//.кимъ
  gramm: ins
 -flex: .кому
  gramm: dat
 -flex: .кого//.ково
  gramm: gen
-paradigm: you
 -flex: .тебе//.тя
  gramm: acc
 -flex: .тобе//.тебе//.тебѣ//.тобѣ
  gramm: loc
 -flex: .ты
  gramm: nom
 -flex: .тобою
  gramm: ins
 -flex: .тобе//.тебе//.ти//.тебѣ//.тобѣ
  gramm: dat
 -flex: .тебя//.тобе//.тебе
  gramm: gen
-paradigm: vy
 -flex: .вама
  gramm: du,dat
 -flex: .вѣ//.вы//.ва//.ве
  gramm: du,nom
 -flex: .ваю
  gramm: du,loc
 -flex: .васъ//.вас
  gramm: pl,loc
 -flex: .вы//.васъ//.вас
  gramm: pl,acc
 -flex: .васъ//.вас
  gramm: pl,gen
 -flex: .ваю
  gramm: du,gen
 -flex: .вами
  gramm: pl,ins
 -flex: .вы//.ва
  gramm: du,acc
 -flex: .вама
  gramm: du,ins
 -flex: .вы
  gramm: pl,nom
 -flex: .вам//.выъ
  gramm: pl,dat
-paradigm: uk-i-m
 -flex: .има
  gramm: du,ins
 -flex: .има
  gramm: du,dat
 -flex: .ею
  gramm: du,gen
 -flex: .ею
  gramm: du,loc
 -flex: .и
  gramm: sg,nom
 -flex: .нему//.ему
  gramm: sg,dat
 -flex: .их//.нихъ//.них//.ихъ
  gramm: pl,loc
 -flex: .их//.ѣ//.е//.ихъ
  gramm: pl,acc
 -flex: .имъ//.им//.нимъ//.ним
  gramm: pl,dat
 -flex: .их//.нихъ//.них//.ихъ
  gramm: pl,gen
 -flex: .я
  gramm: du,nom
 -flex: .ими//.ними
  gramm: pl,ins
 -flex: .его//.него//.нево//.ево
  gramm: sg,gen
 -flex: .нимь//.имь
  gramm: sg,ins
 -flex: .и//.его//.ево
  gramm: sg,acc
 -flex: .и
  gramm: pl,nom
 -flex: .емь//.немь
  gramm: sg,loc
 -flex: .я
  gramm: du,acc
-paradigm: uk-t-m
 -flex: .тѣма//.тема
  gramm: du,ins
 -flex: .тѣма//.тема
  gramm: du,dat
 -flex: .тою
  gramm: du,gen
 -flex: .тою
  gramm: du,loc
 -flex: .тъ//.т
  gramm: sg,nom
 -flex: .тому
  gramm: sg,dat
 -flex: .тѣх//.техъ//.тѣхъ//.тех
  gramm: pl,loc
 -flex: .ты
  gramm: pl,acc
 -flex: .тѣмъ//.тѣм//.темъ//.тем
  gramm: pl,dat
 -flex: .тѣх//.техъ//.тѣхъ//.тех
  gramm: pl,gen
 -flex: .ата
  gramm: du,nom
 -flex: .тѣми//.теми
  gramm: pl,ins
 -flex: .того//.тово
  gramm: sg,gen
 -flex: .темь//.тѣмь
  gramm: sg,ins
 -flex: .тъ//.т
  gramm: sg,acc
 -flex: .ти
  gramm: pl,nom
 -flex: .томь
  gramm: sg,loc
 -flex: .та
  gramm: du,acc
-paradigm: uk-e-n
 -flex: .има
  gramm: du,ins
 -flex: .има
  gramm: du,dat
 -flex: .ю
  gramm: du,gen
 -flex: .ею//.ю
  gramm: du,loc
 -flex: .е
  gramm: sg,nom
 -flex: .нему//.ему
  gramm: sg,dat
 -flex: .их//.нихъ//.них//.ихъ
  gramm: pl,loc
 -flex: .их//.ихъ//.я
  gramm: pl,acc
 -flex: .имъ//.им//.нимъ//.ним
  gramm: pl,dat
 -flex: .их//.нихъ//.них//.ихъ
  gramm: pl,gen
 -flex: .и
  gramm: du,nom
 -flex: .ими//.ними
  gramm: pl,ins
 -flex: .его//.него//.нево//.ево
  gramm: sg,gen
 -flex: .нимь//.имь
  gramm: sg,ins
 -flex: .его//.ево
  gramm: sg,acc
 -flex: .я
  gramm: pl,nom
 -flex: .емь//.немь
  gramm: sg,loc
 -flex: .и
  gramm: du,acc
-paradigm: uk-to-n
 -flex: .тѣма//.тема
  gramm: du,ins
 -flex: .тѣма//.тема
  gramm: du,dat
 -flex: .тою
  gramm: du,gen
 -flex: .тою
  gramm: du,loc
 -flex: .то
  gramm: sg,nom
 -flex: .тому
  gramm: sg,dat
 -flex: .тѣх//.техъ//.тѣхъ//.тех
  gramm: pl,loc
 -flex: .та
  gramm: pl,acc
 -flex: .тѣмъ//.тѣм//.темъ//.тем
  gramm: pl,dat
 -flex: .тѣх//.техъ//.тѣхъ//.тех
  gramm: pl,gen
 -flex: .тѣ//.те
  gramm: du,nom
 -flex: .тѣми//.теми
  gramm: pl,ins
 -flex: .того//.тово
  gramm: sg,gen
 -flex: .темь//.тѣмь
  gramm: sg,ins
 -flex: .то
  gramm: sg,acc
 -flex: .т
  gramm: pl,nom
 -flex: .томь
  gramm: sg,loc
 -flex: .тѣ//.те
  gramm: du,acc
-paradigm: uk-ta-f
 -flex: .тѣма//.тема
  gramm: du,ins
 -flex: .тѣма//.тема
  gramm: du,dat
 -flex: .тою
  gramm: du,gen
 -flex: .тою
  gramm: du,loc
 -flex: .та
  gramm: sg,nom
 -flex: .тои
  gramm: sg,dat
 -flex: .тѣх//.техъ//.тѣхъ//.тех
  gramm: pl,loc
 -flex: .ты
  gramm: pl,acc
 -flex: .тѣмъ//.тѣм//.темъ//.тем
  gramm: pl,dat
 -flex: .тѣх//.техъ//.тѣхъ//.тех
  gramm: pl,gen
 -flex: .тѣ//.те
  gramm: du,nom
 -flex: .тѣми//.теми
  gramm: pl,ins
 -flex: .тое//.тоѣ
  gramm: sg,gen
 -flex: .тою
  gramm: sg,ins
 -flex: .ту
  gramm: sg,acc
 -flex: .ты
  gramm: pl,nom
 -flex: .тои
  gramm: sg,loc
 -flex: .тѣ//.те
  gramm: du,acc
-paradigm: uk-ja-f
 -flex: .има
  gramm: du,ins
 -flex: .има
  gramm: du,dat
 -flex: .ею
  gramm: du,gen
 -flex: .ею
  gramm: du,loc
 -flex: .я
  gramm: sg,nom
 -flex: .неи//.ней//.еи//.ей
  gramm: sg,dat
 -flex: .их//.нихъ//.них//.ихъ
  gramm: pl,loc
 -flex: .их//.ѣ//.е//.ихъ
  gramm: pl,acc
 -flex: .имъ//.им//.нимъ//.ним
  gramm: pl,dat
 -flex: .их//.нихъ//.них//.ихъ
  gramm: pl,gen
 -flex: .и
  gramm: du,nom
 -flex: .ими//.ними
  gramm: pl,ins
 -flex: .нее//.ее//.еѣ//.неѣ
  gramm: sg,gen
 -flex: .ею//.нею
  gramm: sg,ins
 -flex: .ее//.ю//.
  gramm: sg,acc
 -flex: .ѣ//.е
  gramm: pl,nom
 -flex: .неи//.ней//.еи//.ей
  gramm: sg,loc
 -flex: .и
  gramm: du,acc
-paradigm: Pro
 -flex: <0>.емаже//<0>.ималибо//<0>.ѣманибуди//<0>.ѣмадже//<0>.имаже//<0>.емалибо//<0>.ииманибуди//<0>.имадже//<0>.иманибудь//<0>.еманибуди//<0>.иималибо//<0>.ѣмадъже//<0>.иимадже//<0>.ѣма//<0>.иманибуди//<0>.еманибудь//<0>.емадже//<0>.иима//<0>.иимаже//<0>.ииманибудь//<0>.емадъже//<0>.ѣмалибо//<0>.иимадъже//<0>.ѣманибудь//<0>.има//<0>.ѣмаже//<0>.ема//<0>.имадъже
  gramm: du,dat,brev
 -flex: <0>.уюнибуди//<0>.уюдъже//<0>.оюже//<0>.ую//<0>.ою//<0>.уюдже//<0>.уюже//<0>.оюдже//<0>.оюнибудь//<0>.уюнибудь//<0>.оюлибо//<0>.оюдъже//<0>.оюнибуди//<0>.//<0>.уюлибо
  gramm: du,m,acc,anim
 -flex: <0>.ѣхъдъже//<0>.ехъдъже//<0>.ѣхнибудь//<0>.ехдже//<0>.ихлибо//<0>.иихъ//<0>.ехнибудь//<0>.ѣхънибуди//<0>.ихдже//<0>.ихъдъже//<0>.иихънибудь//<0>.ехъдже//<0>.ехълибо//<0>.ѣхъже//<0>.ихнибуди//<0>.иихъдже//<0>.ихже//<0>.иихъже//<0>.иихнибуди//<0>.ехлибо//<0>.ѣхже//<0>.ихънибудь//<0>.ехъже//<0>.иихже//<0>.ѣхълибо//<0>.ехънибудь//<0>.ихънибуди//<0>.ѣхдже//<0>.ехънибуди//<0>.их//<0>.ѣх//<0>.ихъ//<0>.ѣхъдже//<0>.ех//<0>.ихнибудь//<0>.иих//<0>.иихлибо//<0>.иихнибудь//<0>.ѣхъ//<0>.иихдже//<0>.ехъ//<0>.иихъдъже//<0>.ѣхлибо//<0>.ихъже//<0>.иихънибуди//<0>.ѣхънибудь//<0>.ехнибуди//<0>.иихълибо//<0>.ихълибо//<0>.ѣхнибуди//<0>.ихъдже//<0>.ехже
  gramm: pl,gen,brev
 -flex: <0>.емнибудь//<0>.иимдже//<0>.емдже//<0>.им//<0>.имже//<0>.емъ//<0>.имнибудь//<0>.иимъдже//<0>.емънибуди//<0>.емже//<0>.ѣм//<0>.ѣмнибудь//<0>.емъдъже//<0>.ѣмдже//<0>.ѣмъдъже//<0>.иимлибо//<0>.ѣмънибуди//<0>.ем//<0>.имдже//<0>.иимънибудь//<0>.иимже//<0>.имънибудь//<0>.ѣмже//<0>.ѣмълибо//<0>.ѣмъже//<0>.имънибуди//<0>.иимъдъже//<0>.иимнибудь//<0>.имъже//<0>.емълибо//<0>.имъдъже//<0>.иим//<0>.иимънибуди//<0>.ѣмъ//<0>.имъдже//<0>.ѣмънибудь//<0>.емънибудь//<0>.ѣмъдже//<0>.имнибуди//<0>.емъдже//<0>.имълибо//<0>.иимнибуди//<0>.имъ//<0>.ѣмнибуди//<0>.емлибо//<0>.имлибо//<0>.иимъ//<0>.иимъже//<0>.емнибуди//<0>.емъже//<0>.иимълибо//<0>.ѣмлибо
  gramm: pl,dat,brev
 -flex: <0>.оеже//<0>.ое//<0>.оедъже//<0>.//<0>.оенибуди//<0>.оелибо//<0>.оедже//<0>.оенибудь
  gramm: sg,n,acc
 -flex: <0>.иже//<0>.идъже//<0>.инибудь//<0>.иидже//<0>.иидъже//<0>.ии//<0>.иинибуди//<0>.инибуди//<0>.иилибо//<0>.идже//<0>.и//<0>.ииже//<0>.илибо//<0>.иинибудь
  gramm: pl,m,nom,brev
 -flex: <0>.ыхънибуди//<0>.ыхнибуди//<0>.ыхълибо//<0>.ыхъже//<0>.ыхъ//<0>.ых//<0>.ыхже//<0>.ыхъдъже//<0>.ыхдже//<0>.ыхнибудь//<0>.ыхънибудь//<0>.ыхлибо//<0>.ыхъдже//<0>.
  gramm: pl,f,loc
 -flex: <0>.оеюнибудь//<0>.оюнибуди//<0>.оеюдже//<0>.оеюдъже//<0>.еюдъже//<0>.оюлибо//<0>.оеюлибо//<0>.еюнибудь//<0>.оюже//<0>.оею//<0>.оюдже//<0>.еюлибо//<0>.еюже//<0>.оеюнибуди//<0>.оюдъже//<0>.оеюже//<0>.оюнибудь//<0>.ою//<0>.еюдже//<0>.еюнибуди//<0>.ею
  gramm: sg,f,ins,brev
 -flex: <0>.уюнибуди//<0>.уюдъже//<0>.оюже//<0>.ую//<0>.ою//<0>.уюдже//<0>.уюже//<0>.оюдже//<0>.оюнибудь//<0>.уюнибудь//<0>.оюлибо//<0>.оюдъже//<0>.оюнибуди//<0>.//<0>.уюлибо
  gramm: du,m,loc
 -flex: <0>.емнибудь//<0>.емъдъже//<0>.емдже//<0>.оемъдъже//<0>.емъ//<0>.оемънибудь//<0>.емънибуди//<0>.омже//<0>.емже//<0>.оем//<0>.омъдже//<0>.омдже//<0>.оемнибудь//<0>.ем//<0>.оемлибо//<0>.омнибуди//<0>.оемдже//<0>.омънибуди//<0>.омъ//<0>.омлибо//<0>.оемъдже//<0>.омънибудь//<0>.омнибудь//<0>.оемъ//<0>.оемже//<0>.емълибо//<0>.омъже//<0>.оемънибуди//<0>.оемнибуди//<0>.оемъже//<0>.емънибудь//<0>.емъдже//<0>.емлибо//<0>.оемълибо//<0>.омъдъже//<0>.емнибуди//<0>.ом//<0>.емъже//<0>.омълибо
  gramm: sg,m,loc,brev
 -flex: <0>.алибо//<0>.иидъже//<0>.иянибудь//<0>.иа//<0>.ии//<0>.идъже//<0>.еже//<0>.идже//<0>.и//<0>.иялибо//<0>.адъже//<0>.енибудь//<0>.ядъже//<0>.а//<0>.иаже//<0>.едже//<0>.ялибо//<0>.иадъже//<0>.инибудь//<0>.ѣдже//<0>.ѣнибудь//<0>.иидже//<0>.янибудь//<0>.иядъже//<0>.ѣже//<0>.анибуди//<0>.иядже//<0>.иже//<0>.иадже//<0>.ѣдъже//<0>.аже//<0>.иалибо//<0>.ииже//<0>.анибудь//<0>.ядже//<0>.ѣ//<0>.иинибуди//<0>.инибуди//<0>.яже//<0>.ѣнибуди//<0>.ѣлибо//<0>.илибо//<0>.ияже//<0>.янибуди//<0>.едъже//<0>.я//<0>.иинибудь//<0>.ианибуди//<0>.енибуди//<0>.е//<0>.иянибуди//<0>.иилибо//<0>.ианибудь//<0>.елибо//<0>.ия//<0>.адже
  gramm: du,n,acc,brev
 -flex: <0>.уюнибуди//<0>.уюдъже//<0>.оюже//<0>.ую//<0>.ою//<0>.уюдже//<0>.уюже//<0>.оюдже//<0>.оюнибудь//<0>.уюнибудь//<0>.оюлибо//<0>.оюдъже//<0>.оюнибуди//<0>.//<0>.уюлибо
  gramm: du,f,loc
 -flex: <0>.уюнибуди//<0>.уюдъже//<0>.ую//<0>.уюдже//<0>.уюже//<0>.уюнибудь//<0>.уюлибо//<0>.
  gramm: sg,f,acc
 -flex: <0>.юдъже//<0>.юнибуди//<0>.уюнибуди//<0>.удъже//<0>.июдже//<0>.уюже//<0>.улибо//<0>.июнибуди//<0>.унибуди//<0>.июдъже//<0>.юже//<0>.юлибо//<0>.июнибудь//<0>.удже//<0>.унибудь//<0>.ую//<0>.уюдже//<0>.юдже//<0>.уюнибудь//<0>.уже//<0>.июже//<0>.уюдъже//<0>.ю//<0>.уюлибо//<0>.юнибудь//<0>.у//<0>.июлибо//<0>.ию
  gramm: sg,f,acc,brev
 -flex: <0>.еидъже//<0>.еинибуди//<0>.ѣидъже//<0>.еи//<0>.ѣинибудь//<0>.еидже//<0>.еиже//<0>.ѣиже//<0>.ѣилибо//<0>.еинибудь//<0>.еилибо//<0>.//<0>.ѣидже//<0>.ѣинибуди//<0>.ѣи
  gramm: du,n,nom
 -flex: <0>.ейнибуди//<0>.ъже//<0>.ейъдже//<0>.ейже//<0>.ейълибо//<0>.ий//<0>.йнибуди//<0>.ойъдже//<0>.ойъдъже//<0>.ийъдже//<0>.ийънибуди//<0>.ейдже//<0>.ийнибудь//<0>.ийлибо//<0>.йже//<0>.ейлибо//<0>.ойънибуди//<0>.ейънибуди//<1>.ьже//<0>.ей//<0>.ънибудь//<0>.ийъже//<0>.ийже//<0>.ойълибо//<0>.йъдже//<0>.йънибуди//<0>.ийъдъже//<0>.ълибо//<0>.йлибо//<0>.ийълибо//<0>.йънибудь//<1>.ьнибудь//<0>.ийдже//<0>.йълибо//<0>.ойнибудь//<0>.ойънибудь//<0>.ейънибудь//<1>.ьнибуди//<1>.ьдже//<1>.ьдъже//<0>.ойдже//<0>.ойнибуди//<0>.ънибуди//<0>.ейъже//<0>.ейъдъже//<0>.ийънибудь//<0>.йнибудь//<0>.йъдъже//<0>.ъ//<0>.ойже//<0>.ойъже//<0>.йъже//<0>.ейнибудь//<0>.ъдже//<0>.ийнибуди//<0>.ойлибо//<1>.ь//<0>.й//<0>.йдже//<0>.ъдъже//<0>.//<0>.ой//<1>.ьлибо
  gramm: sg,m,nom,brev
 -flex: <0>.ымадъже//<0>.ыманибуди//<0>.ымадже//<0>.ымаже//<0>.ыма//<0>.ымалибо//<0>.ыманибудь//<0>.
  gramm: du,f,ins
 -flex: <0>.ыми//<0>.ымилибо//<0>.ыминибудь//<0>.ымидже//<0>.ымиже//<0>.ыминибуди//<0>.ымидъже//<0>.
  gramm: pl,n,ins
 -flex: <0>.алибо//<0>.аядже//<0>.иянибудь//<0>.иа//<0>.ая//<0>.аанибуди//<0>.ианибудь//<0>.адъже//<0>.иялибо//<0>.а//<0>.иаже//<0>.ялибо//<0>.иадъже//<0>.ааже//<0>.янибудь//<0>.иядъже//<0>.аянибуди//<0>.иядже//<0>.аанибудь//<0>.иадже//<0>.аже//<0>.анибудь//<0>.иалибо//<0>.аянибудь//<0>.ядже//<0>.анибуди//<0>.аяже//<0>.аядъже//<0>.аадже//<0>.ияже//<0>.аялибо//<0>.янибуди//<0>.я//<0>.аадъже//<0>.ианибуди//<0>.яже//<0>.иянибуди//<0>.ядъже//<0>.ия//<0>.адже//<0>.аалибо//<0>.аа
  gramm: du,m,nom,brev
 -flex: <0>.емнибудь//<0>.омьже//<0>.емъдъже//<0>.емдже//<0>.емъ//<0>.омьлибо//<0>.емънибуди//<0>.емже//<0>.ѣм//<0>.ѣмнибудь//<0>.ѣмдже//<0>.ѣмъдъже//<0>.омъдже//<0>.омдже//<0>.ѣмънибуди//<0>.ем//<0>.омь//<0>.ѣмлибо//<0>.омьдъже//<0>.ѣмже//<0>.омънибуди//<0>.омъ//<0>.омлибо//<0>.ѣмълибо//<0>.ѣмъже//<0>.омьнибудь//<0>.омънибудь//<0>.омнибудь//<0>.омьнибуди//<0>.емълибо//<0>.омъже//<0>.омже//<0>.ѣмъ//<0>.ѣмънибудь//<0>.емънибудь//<0>.ѣмъдже//<0>.омьдже//<0>.емъдже//<0>.//<0>.ѣмнибуди//<0>.емлибо//<0>.омъдъже//<0>.емнибуди//<0>.ом//<0>.емъже//<0>.омълибо//<0>.омнибуди
  gramm: sg,n,loc
 -flex: <0>.ейнибуди//<0>.ейъдже//<0>.ейже//<0>.ейълибо//<0>.оейълибо//<0>.оейънибуди//<0>.ойъдже//<0>.ойъдъже//<0>.ойдже//<0>.ейдже//<0>.оейже//<0>.оей//<0>.оейнибудь//<0>.оейъдъже//<0>.ейлибо//<0>.ойънибуди//<0>.ейънибуди//<0>.ей//<0>.ойълибо//<0>.ойлибо//<0>.оейъдже//<0>.ойнибудь//<0>.ойънибудь//<0>.ейънибудь//<0>.ойнибуди//<0>.ейъже//<0>.ейъдъже//<0>.оейънибудь//<0>.ойже//<0>.ойъже//<0>.оейнибуди//<0>.ой//<0>.ейнибудь//<0>.оейъже//<0>.оейдже//<0>.оейлибо
  gramm: sg,f,dat,brev
 -flex: <0>.ейнибуди//<0>.ъже//<0>.ейъдже//<0>.ейже//<0>.ейълибо//<0>.ий//<0>.йнибуди//<0>.ойъдже//<0>.ойъдъже//<0>.ийъдже//<0>.ийънибуди//<0>.ейдже//<0>.ийнибудь//<0>.ийлибо//<0>.йже//<0>.ейлибо//<0>.ойънибуди//<0>.ейънибуди//<1>.ьже//<0>.ей//<0>.ънибудь//<0>.ийъже//<0>.ийже//<0>.ойълибо//<0>.йъдже//<0>.йънибуди//<0>.ийъдъже//<0>.ълибо//<0>.йлибо//<0>.ийълибо//<0>.йънибудь//<1>.ьнибудь//<0>.ийдже//<0>.йълибо//<0>.ойнибудь//<0>.ойънибудь//<0>.ейънибудь//<1>.ьнибуди//<1>.ьдже//<1>.ьдъже//<0>.ойдже//<0>.ойнибуди//<0>.ънибуди//<0>.ейъже//<0>.ейъдъже//<0>.ийънибудь//<0>.йнибудь//<0>.йъдъже//<0>.ъ//<0>.ойже//<0>.ойъже//<0>.йъже//<0>.ейнибудь//<0>.ъдже//<0>.ийнибуди//<0>.ойлибо//<1>.ь//<0>.й//<0>.йдже//<0>.ъдъже//<0>.//<0>.ой//<1>.ьлибо
  gramm: sg,m,acc,brev
 -flex: <0>.ымадъже//<0>.ыманибуди//<0>.ымадже//<0>.ымаже//<0>.ыма//<0>.ымалибо//<0>.ыманибудь//<0>.
  gramm: du,m,ins
 -flex: <0>.ыѣнибуди//<0>.ыаже//<0>.ыѣ//<0>.ыядже//<0>.ыанибуди//<0>.ыядъже//<0>.ыя//<0>.ыяже//<0>.ыѣлибо//<0>.ыенибуди//<0>.ыянибудь//<0>.ыа//<0>.//<0>.ыелибо//<0>.ыѣдъже//<0>.ыѣже//<0>.ыадъже//<0>.ыянибуди//<0>.ые//<0>.ыеже//<0>.ыадже//<0>.ыенибудь//<0>.ыѣдже//<0>.ыедъже//<0>.ыанибудь//<0>.ыалибо//<0>.ыѣнибудь//<0>.ыедже//<0>.ыялибо
  gramm: pl,f,nom
 -flex: <0>.ие//<0>.еже//<0>.иенибуди//<0>.о//<0>.онибуди//<0>.иеже//<0>.е//<0>.енибудь//<0>.онибудь//<0>.едже//<0>.иелибо//<0>.оелибо//<0>.оедже//<0>.оенибудь//<0>.одже//<0>.оеже//<0>.оенибуди//<0>.одъже//<0>.едъже//<0>.иенибудь//<0>.оедъже//<0>.иедже//<0>.иедъже//<0>.енибуди//<0>.оже//<0>.олибо//<0>.ое//<0>.елибо
  gramm: sg,n,nom,brev
 -flex: <0>.ою//<0>.оюже//<0>.оюлибо//<0>.оюнибудь//<0>.оюдже//<0>.оюдъже//<0>.оюнибуди//<0>.
  gramm: sg,f,ins
 -flex: <0>.уюнибуди//<0>.уюдъже//<0>.оюже//<0>.ую//<0>.ою//<0>.уюдже//<0>.уюже//<0>.оюдже//<0>.оюнибудь//<0>.уюнибудь//<0>.оюлибо//<0>.оюдъже//<0>.оюнибуди//<0>.//<0>.уюлибо
  gramm: du,f,gen
 -flex: <0>.ыхънибуди//<0>.ыхнибуди//<0>.ыхълибо//<0>.ыхъже//<0>.ыхъ//<0>.ых//<0>.ыхже//<0>.ыхъдъже//<0>.ыхдже//<0>.ыхнибудь//<0>.ыхънибудь//<0>.ыхлибо//<0>.ыхъдже//<0>.
  gramm: pl,n,gen
 -flex: <0>.алибо//<0>.аядже//<0>.иянибудь//<0>.иа//<0>.ая//<0>.аанибуди//<0>.ианибудь//<0>.адъже//<0>.иялибо//<0>.а//<0>.иаже//<0>.ялибо//<0>.иадъже//<0>.ааже//<0>.янибудь//<0>.иядъже//<0>.аянибуди//<0>.иядже//<0>.аанибудь//<0>.иадже//<0>.аже//<0>.анибудь//<0>.иалибо//<0>.аянибудь//<0>.ядже//<0>.анибуди//<0>.аяже//<0>.аядъже//<0>.аадже//<0>.ияже//<0>.аялибо//<0>.янибуди//<0>.я//<0>.аадъже//<0>.ианибуди//<0>.яже//<0>.иянибуди//<0>.ядъже//<0>.ия//<0>.адже//<0>.аалибо//<0>.аа
  gramm: du,m,acc,brev
 -flex: <0>.омуже//<0>.омудъже//<0>.омунибудь//<0>.омулибо//<0>.омудже//<0>.//<0>.ому//<0>.омунибуди
  gramm: sg,n,dat
 -flex: <0>.уюнибуди//<0>.уюдъже//<0>.оюже//<0>.ую//<0>.ою//<0>.уюдже//<0>.уюже//<0>.оюдже//<0>.оюнибудь//<0>.уюнибудь//<0>.оюлибо//<0>.оюдъже//<0>.оюнибуди//<0>.//<0>.уюлибо
  gramm: du,n,gen
 -flex: <0>.ыми//<0>.ымилибо//<0>.ыминибудь//<0>.ымидже//<0>.ымиже//<0>.ыминибуди//<0>.ымидъже//<0>.
  gramm: pl,m,ins
 -flex: <0>.агодъже//<0>.огонибуди//<0>.агонибуди//<0>.агодже//<0>.оголибо//<0>.агоже//<0>.огоже//<0>.аго//<0>.огодже//<0>.огодъже//<0>.агонибудь//<0>.огонибудь//<0>.//<0>.ого//<0>.аголибо
  gramm: sg,m,gen
 -flex: <0>.агодъже//<0>.огонибуди//<0>.агонибуди//<0>.агодже//<0>.оголибо//<0>.агоже//<0>.огоже//<0>.аго//<0>.огодже//<0>.огодъже//<0>.агонибудь//<0>.огонибудь//<0>.//<0>.ого//<0>.аголибо
  gramm: sg,m,acc,anim
 -flex: <0>.ымадъже//<0>.ыманибуди//<0>.ымадже//<0>.ымаже//<0>.ыма//<0>.ымалибо//<0>.ыманибудь//<0>.
  gramm: du,f,dat
 -flex: <0>.ымнибуди//<0>.ымънибуди//<0>.ымже//<0>.ымъже//<0>.ым//<0>.ымъ//<0>.ымълибо//<0>.ымлибо//<0>.ымнибудь//<0>.ымънибудь//<0>.ымдже//<0>.ымъдже//<0>.ымъдъже//<0>.
  gramm: pl,n,dat
 -flex: <0>.оегодъже//<0>.егодъже//<0>.егоже//<0>.оголибо//<0>.оегонибудь//<0>.егонибуди//<0>.огонибудь//<0>.егодже//<0>.еголибо//<0>.огодже//<0>.огоже//<0>.оего//<0>.его//<0>.егонибудь//<0>.оегонибуди//<0>.оеголибо//<0>.оегоже//<0>.огонибуди//<0>.оегодже//<0>.ого//<0>.огодъже
  gramm: sg,n,gen,brev
 -flex: <0>.ымнибуди//<0>.ымънибуди//<0>.ымже//<0>.ымъже//<0>.ымдже//<0>.ымьнибудь//<0>.ым//<0>.ымьдже//<0>.ымьдъже//<0>.ымьже//<0>.ымълибо//<0>.ымлибо//<0>.ымь//<0>.ымнибудь//<0>.ымънибудь//<0>.ымьлибо//<0>.ымъдже//<0>.ымъдъже//<0>.//<0>.ымьнибуди//<0>.ымъ
  gramm: sg,n,ins
 -flex: <0>.алибо//<0>.иидъже//<0>.иянибудь//<0>.иа//<0>.ии//<0>.идъже//<0>.еже//<0>.идже//<0>.и//<0>.иялибо//<0>.адъже//<0>.енибудь//<0>.ядъже//<0>.а//<0>.иаже//<0>.едже//<0>.ялибо//<0>.иадъже//<0>.инибудь//<0>.ѣдже//<0>.ѣнибудь//<0>.иидже//<0>.янибудь//<0>.иядъже//<0>.ѣже//<0>.анибуди//<0>.иядже//<0>.иже//<0>.иадже//<0>.ѣдъже//<0>.аже//<0>.иалибо//<0>.ииже//<0>.анибудь//<0>.ядже//<0>.ѣ//<0>.иинибуди//<0>.инибуди//<0>.яже//<0>.ѣнибуди//<0>.ѣлибо//<0>.илибо//<0>.ияже//<0>.янибуди//<0>.едъже//<0>.я//<0>.иинибудь//<0>.ианибуди//<0>.енибуди//<0>.е//<0>.иянибуди//<0>.иилибо//<0>.ианибудь//<0>.елибо//<0>.ия//<0>.адже
  gramm: du,n,nom,brev
 -flex: <0>.ая//<0>.аалибо//<0>.аядже//<0>.ааже//<0>.аянибудь//<0>.аянибуди//<0>.аяже//<0>.аялибо//<0>.аядъже//<0>.аадже//<0>.аадъже//<0>.//<0>.аа//<0>.аанибуди
  gramm: pl,n,acc
 -flex: <0>.еидъже//<0>.еинибуди//<0>.ѣидъже//<0>.еи//<0>.ѣинибудь//<0>.еидже//<0>.еиже//<0>.ѣиже//<0>.ѣилибо//<0>.еинибудь//<0>.еилибо//<0>.//<0>.ѣидже//<0>.ѣинибуди//<0>.ѣи
  gramm: du,f,acc
 -flex: <0>.ымадъже//<0>.ыманибуди//<0>.ымадже//<0>.ымаже//<0>.ыма//<0>.ымалибо//<0>.ыманибудь//<0>.
  gramm: du,m,dat
 -flex: <0>.ымадъже//<0>.ыманибуди//<0>.ымадже//<0>.ымаже//<0>.ыма//<0>.ымалибо//<0>.ыманибудь//<0>.
  gramm: du,n,ins
 -flex: <0>.алибо//<0>.иидъже//<0>.иянибудь//<0>.иа//<0>.ии//<0>.идъже//<0>.еже//<0>.идже//<0>.и//<0>.иялибо//<0>.адъже//<0>.енибудь//<0>.ядъже//<0>.а//<0>.иаже//<0>.едже//<0>.ялибо//<0>.иадъже//<0>.инибудь//<0>.ѣдже//<0>.ѣнибудь//<0>.иидже//<0>.янибудь//<0>.иядъже//<0>.ѣже//<0>.анибуди//<0>.иядже//<0>.иже//<0>.иадже//<0>.ѣдъже//<0>.аже//<0>.иалибо//<0>.ииже//<0>.анибудь//<0>.ядже//<0>.ѣ//<0>.иинибуди//<0>.инибуди//<0>.яже//<0>.ѣнибуди//<0>.ѣлибо//<0>.илибо//<0>.ияже//<0>.янибуди//<0>.едъже//<0>.я//<0>.иинибудь//<0>.ианибуди//<0>.енибуди//<0>.е//<0>.иянибуди//<0>.иилибо//<0>.ианибудь//<0>.елибо//<0>.ия//<0>.адже
  gramm: du,f,nom,brev
 -flex: <0>.ая//<0>.аядже//<0>.иянибудь//<0>.иа//<0>.алибо//<0>.аанибуди//<0>.ианибудь//<0>.адъже//<0>.иялибо//<0>.а//<0>.иаже//<0>.ялибо//<0>.иадъже//<0>.ааже//<0>.янибудь//<0>.иядъже//<0>.аянибуди//<0>.иядже//<0>.аанибудь//<0>.иадже//<0>.аже//<0>.аянибудь//<0>.иалибо//<0>.анибудь//<0>.ядже//<0>.анибуди//<0>.аяже//<0>.аядъже//<0>.аадже//<0>.ияже//<0>.аялибо//<0>.янибуди//<0>.я//<0>.аадъже//<0>.ианибуди//<0>.яже//<0>.иянибуди//<0>.ядъже//<0>.ия//<0>.адже//<0>.аалибо//<0>.аа
  gramm: pl,n,nom,brev
 -flex: <0>.оему//<0>.емулибо//<0>.омунибудь//<0>.ему//<0>.омудъже//<0>.оемудже//<0>.омуже//<0>.емуже//<0>.оемудъже//<0>.омулибо//<0>.оемунибуди//<0>.емунибудь//<0>.оемулибо//<0>.оемуже//<0>.ому//<0>.емудъже//<0>.оемунибудь//<0>.омунибуди//<0>.емунибуди//<0>.омудже//<0>.емудже
  gramm: sg,m,dat,brev
 -flex: <0>.емнибудь//<0>.иимдже//<0>.емдже//<0>.им//<0>.имже//<0>.емъ//<0>.имнибудь//<0>.иимъдже//<0>.емънибуди//<0>.емже//<0>.ѣм//<0>.ѣмнибудь//<0>.емъдъже//<0>.ѣмдже//<0>.ѣмъдъже//<0>.иимлибо//<0>.ѣмънибуди//<0>.ем//<0>.имдже//<0>.иимънибудь//<0>.иимже//<0>.имънибудь//<0>.ѣмже//<0>.ѣмълибо//<0>.ѣмъже//<0>.имънибуди//<0>.иимъдъже//<0>.иимнибудь//<0>.имъже//<0>.емълибо//<0>.имъдъже//<0>.иим//<0>.иимънибуди//<0>.ѣмъ//<0>.имъдже//<0>.ѣмънибудь//<0>.емънибудь//<0>.ѣмъдже//<0>.имнибуди//<0>.емъдже//<0>.имълибо//<0>.иимнибуди//<0>.имъ//<0>.ѣмнибуди//<0>.емлибо//<0>.имлибо//<0>.иимъ//<0>.иимъже//<0>.емнибуди//<0>.емъже//<0>.иимълибо//<0>.ѣмлибо
  gramm: sg,n,ins,brev
 -flex: <0>.оеанибуди//<0>.еяже//<0>.оеялибо//<0>.еянибудь//<0>.оадже//<0>.ояже//<0>.оеа//<0>.оа//<0>.еанибуди//<0>.еядъже//<0>.еа//<0>.еадже//<0>.оеяже//<0>.оеаже//<0>.оеалибо//<0>.еадъже//<0>.оанибудь//<0>.оеадже//<0>.еалибо//<0>.еялибо//<0>.оя//<0>.оеядже//<0>.оанибуди//<0>.оалибо//<0>.оядже//<0>.оянибудь//<0>.оеянибуди//<0>.оеадъже//<0>.еядже//<0>.ея//<0>.оеядъже//<0>.оеянибудь//<0>.оадъже//<0>.оялибо//<0>.еанибудь//<0>.оея//<0>.оядъже//<0>.еаже//<0>.оеанибудь//<0>.оянибуди//<0>.еянибуди
  gramm: sg,f,gen,brev
 -flex: <0>.ейъдже//<0>.ѣйлибо//<0>.оинибудь//<0>.ейнибуди//<0>.ейже//<0>.ейълибо//<0>.ейдже//<0>.ойъдже//<0>.ойъдъже//<0>.ойдже//<0>.оилибо//<0>.ѣй//<0>.ейлибо//<0>.ойънибуди//<0>.ейънибуди//<0>.ей//<0>.ѣйъже//<0>.оиже//<0>.ойълибо//<0>.ойлибо//<0>.ѣйнибуди//<0>.ѣйже//<0>.ѣйънибудь//<0>.ѣйнибудь//<0>.ойнибудь//<0>.ойънибудь//<0>.ейънибудь//<0>.ѣйъдъже//<0>.ойнибуди//<0>.ейъже//<0>.ѣйъдже//<0>.ѣйълибо//<0>.ейъдъже//<0>.оидъже//<0>.ойже//<0>.ѣйънибуди//<0>.ейнибудь//<0>.ойъже//<0>.оидже//<0>.ѣйдже//<0>.//<0>.ои//<0>.ой//<0>.оинибуди
  gramm: sg,f,dat
 -flex: <0>.ымнибуди//<0>.ымънибуди//<0>.ымже//<0>.ымъже//<0>.ым//<0>.ымъ//<0>.ымълибо//<0>.ымлибо//<0>.ымнибудь//<0>.ымънибудь//<0>.ымдже//<0>.ымъдже//<0>.ымъдъже//<0>.
  gramm: pl,m,dat
 -flex: <0>.ымнибуди//<0>.ымънибуди//<0>.ымже//<0>.ымъже//<0>.ымдже//<0>.ымьнибудь//<0>.ым//<0>.ымьдже//<0>.ымьдъже//<0>.ымьже//<0>.ымълибо//<0>.ымлибо//<0>.ымь//<0>.ымнибудь//<0>.ымънибудь//<0>.ымьлибо//<0>.ымъдже//<0>.ымъдъже//<0>.//<0>.ымьнибуди//<0>.ымъ
  gramm: sg,m,ins
 -flex: <0>.ыми//<0>.ымилибо//<0>.ыминибудь//<0>.ымидже//<0>.ымиже//<0>.ыминибуди//<0>.ымидъже//<0>.
  gramm: pl,f,ins
 -flex: <0>.ыйънибудь//<0>.ыинибудь//<0>.ыйнибудь//<0>.ыинибуди//<0>.ыилибо//<0>.//<0>.ыйнибуди//<0>.ыиже//<0>.ыйже//<0>.ыйъдъже//<0>.ыйдже//<0>.ыйъже//<0>.ыидже//<0>.ый//<0>.ыи//<0>.ыйънибуди//<0>.ыйълибо//<0>.ыйъдже//<0>.ыйлибо//<0>.ыидъже
  gramm: sg,m,acc
 -flex: <0>.иянибудь//<0>.иа//<0>.ыаже//<0>.ынибуди//<0>.ыа//<0>.ыядже//<0>.ианибудь//<0>.иялибо//<0>.ыалибо//<0>.ыанибуди//<0>.иаже//<0>.ыя//<0>.ялибо//<0>.иадъже//<0>.ияже//<0>.янибудь//<0>.ыянибудь//<0>.иядъже//<0>.иядже//<0>.иадже//<0>.ыядъже//<0>.ыадъже//<0>.иалибо//<0>.ядже//<0>.ыянибуди//<0>.ыдъже//<0>.ыадже//<0>.ыдже//<0>.янибуди//<0>.я//<0>.яже//<0>.ы//<0>.ылибо//<0>.ианибуди//<0>.ыанибудь//<0>.ыже//<0>.иянибуди//<0>.ыяже//<0>.ия//<0>.ядъже//<0>.ыялибо//<0>.ынибудь
  gramm: pl,f,acc,brev
 -flex: <0>.оеже//<0>.ое//<0>.оедъже//<0>.//<0>.оенибуди//<0>.оелибо//<0>.оедже//<0>.оенибудь
  gramm: sg,n,nom
 -flex: <0>.ейнибуди//<0>.ейъдже//<0>.ейже//<0>.ейълибо//<0>.оейълибо//<0>.оейънибуди//<0>.ойъдже//<0>.ойъдъже//<0>.ойдже//<0>.ейдже//<0>.оейже//<0>.оей//<0>.оейнибудь//<0>.оейъдъже//<0>.ейлибо//<0>.ойънибуди//<0>.ейънибуди//<0>.ей//<0>.ойълибо//<0>.ойлибо//<0>.оейъдже//<0>.ойнибудь//<0>.ойънибудь//<0>.ейънибудь//<0>.ойнибуди//<0>.ейъже//<0>.ейъдъже//<0>.оейънибудь//<0>.ойже//<0>.ойъже//<0>.оейнибуди//<0>.ой//<0>.ейнибудь//<0>.оейъже//<0>.оейдже//<0>.оейлибо
  gramm: sg,f,loc,brev
 -flex: <0>.ейъдже//<0>.ѣйлибо//<0>.оинибудь//<0>.ейнибуди//<0>.ейже//<0>.ейълибо//<0>.ейдже//<0>.ойъдже//<0>.ойъдъже//<0>.ойдже//<0>.оилибо//<0>.ѣй//<0>.ейлибо//<0>.ойънибуди//<0>.ейънибуди//<0>.ей//<0>.ѣйъже//<0>.оиже//<0>.ойълибо//<0>.ойлибо//<0>.ѣйнибуди//<0>.ѣйже//<0>.ѣйънибудь//<0>.ѣйнибудь//<0>.ойнибудь//<0>.ойънибудь//<0>.ейънибудь//<0>.ѣйъдъже//<0>.ойнибуди//<0>.ейъже//<0>.ѣйъдже//<0>.ѣйълибо//<0>.ейъдъже//<0>.оидъже//<0>.ойже//<0>.ѣйънибуди//<0>.ейнибудь//<0>.ойъже//<0>.оидже//<0>.ѣйдже//<0>.//<0>.ои//<0>.ой//<0>.оинибуди
  gramm: sg,f,loc
 -flex: <0>.иидже//<0>.иидъже//<0>.ии//<0>.иинибуди//<0>.иилибо//<0>.ииже//<0>.иинибудь//<0>.
  gramm: pl,m,nom
 -flex: <0>.ая//<0>.аалибо//<0>.аядже//<0>.ааже//<0>.аянибудь//<0>.аянибуди//<0>.аяже//<0>.аялибо//<0>.аядъже//<0>.аадже//<0>.аадъже//<0>.//<0>.аа//<0>.аанибуди
  gramm: sg,f,nom
 -flex: <0>.ая//<0>.аалибо//<0>.аядже//<0>.ааже//<0>.аянибудь//<0>.аянибуди//<0>.аяже//<0>.аялибо//<0>.аядъже//<0>.аадже//<0>.аадъже//<0>.//<0>.аа//<0>.аанибуди
  gramm: du,m,acc
 -flex: <0>.ыѣнибуди//<0>.ыаже//<0>.ыѣ//<0>.ыядже//<0>.ыанибуди//<0>.ыядъже//<0>.ыя//<0>.ыяже//<0>.ыѣлибо//<0>.ыенибуди//<0>.ыянибудь//<0>.ыа//<0>.//<0>.ыелибо//<0>.ыѣдъже//<0>.ыѣже//<0>.ыадъже//<0>.ыянибуди//<0>.ые//<0>.ыеже//<0>.ыадже//<0>.ыенибудь//<0>.ыѣдже//<0>.ыедъже//<0>.ыанибудь//<0>.ыалибо//<0>.ыѣнибудь//<0>.ыедже//<0>.ыялибо
  gramm: pl,m,acc
 -flex: <0>.ѣмидъже//<0>.ииминибуди//<0>.еминибудь//<0>.ѣмиже//<0>.емилибо//<0>.имиже//<0>.ими//<0>.иминибудь//<0>.имидъже//<0>.емидъже//<0>.ѣмидже//<0>.емиже//<0>.ѣминибудь//<0>.иимидъже//<0>.ииминибудь//<0>.ѣминибуди//<0>.ѣмилибо//<0>.иимилибо//<0>.иими//<0>.иимиже//<0>.иминибуди//<0>.ѣми//<0>.иимидже//<0>.еми//<0>.имилибо//<0>.имидже//<0>.емидже//<0>.еминибуди
  gramm: pl,ins,brev
 -flex: <0>.оегодъже//<0>.егодъже//<0>.егоже//<0>.оголибо//<0>.оегонибудь//<0>.егонибуди//<0>.огонибудь//<0>.егодже//<0>.еголибо//<0>.огодже//<0>.огоже//<0>.оего//<0>.его//<0>.егонибудь//<0>.оегонибуди//<0>.оеголибо//<0>.оегоже//<0>.огонибуди//<0>.оегодже//<0>.ого//<0>.огодъже
  gramm: sg,m,acc,brev,anim
 -flex: <0>.ие//<0>.еже//<0>.иенибуди//<0>.о//<0>.онибуди//<0>.иеже//<0>.е//<0>.енибудь//<0>.онибудь//<0>.едже//<0>.иелибо//<0>.оелибо//<0>.оедже//<0>.оенибудь//<0>.одже//<0>.оеже//<0>.оенибуди//<0>.одъже//<0>.едъже//<0>.иенибудь//<0>.оедъже//<0>.иедже//<0>.иедъже//<0>.енибуди//<0>.оже//<0>.олибо//<0>.ое//<0>.елибо
  gramm: sg,n,acc,brev
 -flex: <0>.оѣнибуди//<0>.ыаже//<0>.ыядже//<0>.ыанибуди//<0>.ыя//<0>.оѣ//<0>.ыянибудь//<0>.оѣдъже//<0>.оелибо//<0>.оедже//<0>.ое//<0>.//<0>.оѣже//<0>.оеже//<0>.ыядъже//<0>.ыадъже//<0>.оенибуди//<0>.оѣлибо//<0>.ыянибуди//<0>.ыадже//<0>.ыа//<0>.оѣдже//<0>.оедъже//<0>.оенибудь//<0>.ыанибудь//<0>.ыалибо//<0>.ыяже//<0>.оѣнибудь//<0>.ыялибо
  gramm: sg,f,gen
 -flex: <0>.ая//<0>.аядже//<0>.иянибудь//<0>.иа//<0>.алибо//<0>.аанибуди//<0>.ианибудь//<0>.адъже//<0>.иялибо//<0>.а//<0>.иаже//<0>.ялибо//<0>.иадъже//<0>.ааже//<0>.янибудь//<0>.иядъже//<0>.аянибуди//<0>.иядже//<0>.аанибудь//<0>.иадже//<0>.аже//<0>.аянибудь//<0>.иалибо//<0>.анибудь//<0>.ядже//<0>.анибуди//<0>.аяже//<0>.аядъже//<0>.аадже//<0>.ияже//<0>.аялибо//<0>.янибуди//<0>.я//<0>.аадъже//<0>.ианибуди//<0>.яже//<0>.иянибуди//<0>.ядъже//<0>.ия//<0>.адже//<0>.аалибо//<0>.аа
  gramm: pl,n,acc,brev
 -flex: <0>.алибо//<0>.иидъже//<0>.иянибудь//<0>.иа//<0>.ии//<0>.идъже//<0>.еже//<0>.идже//<0>.и//<0>.иялибо//<0>.адъже//<0>.енибудь//<0>.ядъже//<0>.а//<0>.иаже//<0>.едже//<0>.ялибо//<0>.иадъже//<0>.инибудь//<0>.ѣдже//<0>.ѣнибудь//<0>.иидже//<0>.янибудь//<0>.иядъже//<0>.ѣже//<0>.анибуди//<0>.иядже//<0>.иже//<0>.иадже//<0>.ѣдъже//<0>.аже//<0>.иалибо//<0>.ииже//<0>.анибудь//<0>.ядже//<0>.ѣ//<0>.иинибуди//<0>.инибуди//<0>.яже//<0>.ѣнибуди//<0>.ѣлибо//<0>.илибо//<0>.ияже//<0>.янибуди//<0>.едъже//<0>.я//<0>.иинибудь//<0>.ианибуди//<0>.енибуди//<0>.е//<0>.иянибуди//<0>.иилибо//<0>.ианибудь//<0>.елибо//<0>.ия//<0>.адже
  gramm: du,f,acc,brev
 -flex: <0>.ымадъже//<0>.ыманибуди//<0>.ымадже//<0>.ымаже//<0>.ыма//<0>.ымалибо//<0>.ыманибудь//<0>.
  gramm: du,n,dat
 -flex: <0>.уюнибуди//<0>.уюдъже//<0>.оюже//<0>.ую//<0>.ою//<0>.уюдже//<0>.уюже//<0>.оюдже//<0>.оюнибудь//<0>.уюнибудь//<0>.оюлибо//<0>.оюдъже//<0>.оюнибуди//<0>.//<0>.уюлибо
  gramm: du,n,loc
 -flex: <0>.оему//<0>.емулибо//<0>.омунибудь//<0>.ему//<0>.омудъже//<0>.оемудже//<0>.омуже//<0>.емуже//<0>.оемудъже//<0>.омулибо//<0>.оемунибуди//<0>.емунибудь//<0>.оемулибо//<0>.оемуже//<0>.ому//<0>.емудъже//<0>.оемунибудь//<0>.омунибуди//<0>.емунибуди//<0>.омудже//<0>.емудже
  gramm: sg,n,dat,brev
 -flex: <0>.омуже//<0>.омудъже//<0>.омунибудь//<0>.омулибо//<0>.омудже//<0>.//<0>.ому//<0>.омунибуди
  gramm: sg,m,dat
 -flex: <0>.емнибудь//<0>.иимдже//<0>.емдже//<0>.им//<0>.имже//<0>.емъ//<0>.имнибудь//<0>.иимъдже//<0>.емънибуди//<0>.емже//<0>.ѣм//<0>.ѣмнибудь//<0>.емъдъже//<0>.ѣмдже//<0>.ѣмъдъже//<0>.иимлибо//<0>.ѣмънибуди//<0>.ем//<0>.имдже//<0>.иимънибудь//<0>.иимже//<0>.имънибудь//<0>.ѣмже//<0>.ѣмълибо//<0>.ѣмъже//<0>.имънибуди//<0>.иимъдъже//<0>.иимнибудь//<0>.имъже//<0>.емълибо//<0>.имъдъже//<0>.иим//<0>.иимънибуди//<0>.ѣмъ//<0>.имъдже//<0>.ѣмънибудь//<0>.емънибудь//<0>.ѣмъдже//<0>.имнибуди//<0>.емъдже//<0>.имълибо//<0>.иимнибуди//<0>.имъ//<0>.ѣмнибуди//<0>.емлибо//<0>.имлибо//<0>.иимъ//<0>.иимъже//<0>.емнибуди//<0>.емъже//<0>.иимълибо//<0>.ѣмлибо
  gramm: sg,m,ins,brev
 -flex: <0>.ая//<0>.аалибо//<0>.аядже//<0>.ааже//<0>.аянибудь//<0>.аянибуди//<0>.аяже//<0>.аялибо//<0>.аядъже//<0>.аадже//<0>.аадъже//<0>.//<0>.аа//<0>.аанибуди
  gramm: du,m,nom
 -flex: <0>.еидъже//<0>.еинибуди//<0>.ѣидъже//<0>.еи//<0>.ѣинибудь//<0>.еидже//<0>.еиже//<0>.ѣиже//<0>.ѣилибо//<0>.еинибудь//<0>.еилибо//<0>.//<0>.ѣидже//<0>.ѣинибуди//<0>.ѣи
  gramm: du,n,acc
 -flex: <0>.ѣхъдъже//<0>.ехъдъже//<0>.ѣхнибудь//<0>.ехдже//<0>.ихлибо//<0>.иихъ//<0>.ехнибудь//<0>.ѣхънибуди//<0>.ихдже//<0>.ихъдъже//<0>.иихънибудь//<0>.ехъдже//<0>.ехълибо//<0>.ѣхъже//<0>.ихнибуди//<0>.иихъдже//<0>.ихже//<0>.иихъже//<0>.иихнибуди//<0>.ехлибо//<0>.ѣхже//<0>.ихънибудь//<0>.ехъже//<0>.иихже//<0>.ѣхълибо//<0>.ехънибудь//<0>.ихънибуди//<0>.ѣхдже//<0>.ехънибуди//<0>.их//<0>.ѣх//<0>.ихъ//<0>.ѣхъдже//<0>.ех//<0>.ихнибудь//<0>.иих//<0>.иихлибо//<0>.иихнибудь//<0>.ѣхъ//<0>.иихдже//<0>.ехъ//<0>.иихъдъже//<0>.ѣхлибо//<0>.ихъже//<0>.иихънибуди//<0>.ѣхънибудь//<0>.ехнибуди//<0>.иихълибо//<0>.ихълибо//<0>.ѣхнибуди//<0>.ихъдже//<0>.ехже
  gramm: pl,loc,brev
 -flex: <0>.ыхънибуди//<0>.ыхнибуди//<0>.ыхълибо//<0>.ыхъже//<0>.ыхъ//<0>.ых//<0>.ыхже//<0>.ыхъдъже//<0>.ыхдже//<0>.ыхнибудь//<0>.ыхънибудь//<0>.ыхлибо//<0>.ыхъдже//<0>.
  gramm: pl,n,loc
 -flex: <0>.агодъже//<0>.огонибуди//<0>.агонибуди//<0>.агодже//<0>.оголибо//<0>.агоже//<0>.огоже//<0>.аго//<0>.огодже//<0>.огодъже//<0>.агонибудь//<0>.огонибудь//<0>.//<0>.ого//<0>.аголибо
  gramm: sg,n,gen
 -flex: <0>.еидъже//<0>.еинибуди//<0>.ѣидъже//<0>.еи//<0>.ѣинибудь//<0>.еидже//<0>.еиже//<0>.ѣиже//<0>.ѣилибо//<0>.еинибудь//<0>.еилибо//<0>.//<0>.ѣидже//<0>.ѣинибуди//<0>.ѣи
  gramm: du,f,nom
 -flex: <0>.ая//<0>.аалибо//<0>.аядже//<0>.ааже//<0>.аянибудь//<0>.аянибуди//<0>.аяже//<0>.аялибо//<0>.аядъже//<0>.аадже//<0>.аадъже//<0>.//<0>.аа//<0>.аанибуди
  gramm: pl,n,nom
 -flex: <0>.ыхънибуди//<0>.ыхнибуди//<0>.ыхълибо//<0>.ыхъже//<0>.ыхъ//<0>.ых//<0>.ыхже//<0>.ыхъдъже//<0>.ыхдже//<0>.ыхнибудь//<0>.ыхънибудь//<0>.ыхлибо//<0>.ыхъдже//<0>.
  gramm: pl,m,gen
 -flex: <0>.ыѣнибуди//<0>.ыаже//<0>.ыѣ//<0>.ыядже//<0>.ыанибуди//<0>.ыядъже//<0>.ыя//<0>.ыяже//<0>.ыѣлибо//<0>.ыенибуди//<0>.ыянибудь//<0>.ыа//<0>.//<0>.ыелибо//<0>.ыѣдъже//<0>.ыѣже//<0>.ыадъже//<0>.ыянибуди//<0>.ые//<0>.ыеже//<0>.ыадже//<0>.ыенибудь//<0>.ыѣдже//<0>.ыедъже//<0>.ыанибудь//<0>.ыалибо//<0>.ыѣнибудь//<0>.ыедже//<0>.ыялибо
  gramm: pl,f,acc
 -flex: <0>.уюнибуди//<0>.уюдъже//<0>.оюже//<0>.ую//<0>.ою//<0>.уюдже//<0>.уюже//<0>.оюдже//<0>.оюнибудь//<0>.уюнибудь//<0>.оюлибо//<0>.оюдъже//<0>.оюнибуди//<0>.//<0>.уюлибо
  gramm: du,m,gen
 -flex: <0>.емаже//<0>.ималибо//<0>.ѣманибуди//<0>.ѣмадже//<0>.имаже//<0>.емалибо//<0>.ииманибуди//<0>.имадже//<0>.иманибудь//<0>.еманибуди//<0>.иималибо//<0>.ѣмадъже//<0>.иимадже//<0>.ѣма//<0>.иманибуди//<0>.еманибудь//<0>.емадже//<0>.иима//<0>.иимаже//<0>.ииманибудь//<0>.емадъже//<0>.ѣмалибо//<0>.иимадъже//<0>.ѣманибудь//<0>.има//<0>.ѣмаже//<0>.ема//<0>.имадъже
  gramm: du,ins,brev
 -flex: <0>.ыхънибуди//<0>.ыхнибуди//<0>.ыхълибо//<0>.ыхъже//<0>.ыхъ//<0>.ых//<0>.ыхже//<0>.ыхъдъже//<0>.ыхдже//<0>.ыхнибудь//<0>.ыхънибудь//<0>.ыхлибо//<0>.ыхъдже//<0>.
  gramm: pl,f,gen
 -flex: <0>.емнибудь//<0>.емъдъже//<0>.емдже//<0>.оемъдъже//<0>.емъ//<0>.оемънибудь//<0>.емънибуди//<0>.омже//<0>.емже//<0>.оем//<0>.омъдже//<0>.омдже//<0>.оемнибудь//<0>.ем//<0>.оемлибо//<0>.омнибуди//<0>.оемдже//<0>.омънибуди//<0>.омъ//<0>.омлибо//<0>.оемъдже//<0>.омънибудь//<0>.омнибудь//<0>.оемъ//<0>.оемже//<0>.емълибо//<0>.омъже//<0>.оемънибуди//<0>.оемнибуди//<0>.оемъже//<0>.емънибудь//<0>.емъдже//<0>.емлибо//<0>.оемълибо//<0>.омъдъже//<0>.емнибуди//<0>.ом//<0>.емъже//<0>.омълибо
  gramm: sg,n,loc,brev
 -flex: <0>.ыйънибудь//<0>.ыинибудь//<0>.ыйнибудь//<0>.ыинибуди//<0>.ыилибо//<0>.//<0>.ыйнибуди//<0>.ыиже//<0>.ыйже//<0>.ыйъдъже//<0>.ыйдже//<0>.ыйъже//<0>.ыидже//<0>.ый//<0>.ыи//<0>.ыйънибуди//<0>.ыйълибо//<0>.ыйъдже//<0>.ыйлибо//<0>.ыидъже
  gramm: sg,m,nom
 -flex: <0>.ыхънибуди//<0>.ыхнибуди//<0>.ыхълибо//<0>.ыхъже//<0>.ыхъ//<0>.ых//<0>.ыхже//<0>.ыхъдъже//<0>.ыхдже//<0>.ыхнибудь//<0>.ыхънибудь//<0>.ыхлибо//<0>.ыхъдже//<0>.
  gramm: pl,m,loc
 -flex: <0>.емнибудь//<0>.омьже//<0>.емъдъже//<0>.емдже//<0>.емъ//<0>.омьлибо//<0>.емънибуди//<0>.емже//<0>.ѣм//<0>.ѣмнибудь//<0>.ѣмдже//<0>.ѣмъдъже//<0>.омъдже//<0>.омдже//<0>.ѣмънибуди//<0>.ем//<0>.омь//<0>.ѣмлибо//<0>.омьдъже//<0>.ѣмже//<0>.омънибуди//<0>.омъ//<0>.омлибо//<0>.ѣмълибо//<0>.ѣмъже//<0>.омьнибудь//<0>.омънибудь//<0>.омнибудь//<0>.омьнибуди//<0>.емълибо//<0>.омъже//<0>.омже//<0>.ѣмъ//<0>.ѣмънибудь//<0>.емънибудь//<0>.ѣмъдже//<0>.омьдже//<0>.емъдже//<0>.//<0>.ѣмнибуди//<0>.емлибо//<0>.омъдъже//<0>.емнибуди//<0>.ом//<0>.емъже//<0>.омълибо//<0>.омнибуди
  gramm: sg,m,loc
 -flex: <0>.иянибудь//<0>.иа//<0>.ыаже//<0>.ынибуди//<0>.ыа//<0>.ыядже//<0>.ианибудь//<0>.иялибо//<0>.ыалибо//<0>.ыанибуди//<0>.иаже//<0>.ыя//<0>.ялибо//<0>.иадъже//<0>.ияже//<0>.янибудь//<0>.ыянибудь//<0>.иядъже//<0>.иядже//<0>.иадже//<0>.ыядъже//<0>.ыадъже//<0>.иалибо//<0>.ядже//<0>.ыянибуди//<0>.ыдъже//<0>.ыадже//<0>.ыдже//<0>.янибуди//<0>.я//<0>.яже//<0>.ы//<0>.ылибо//<0>.ианибуди//<0>.ыанибудь//<0>.ыже//<0>.иянибуди//<0>.ыяже//<0>.ия//<0>.ядъже//<0>.ыялибо//<0>.ынибудь
  gramm: pl,f,nom,brev
 -flex: <0>.ая//<0>.аядже//<0>.иянибудь//<0>.иа//<0>.алибо//<0>.аанибуди//<0>.ианибудь//<0>.адъже//<0>.иялибо//<0>.а//<0>.иаже//<0>.ялибо//<0>.иадъже//<0>.ааже//<0>.янибудь//<0>.иядъже//<0>.аянибуди//<0>.иядже//<0>.аанибудь//<0>.иадже//<0>.аже//<0>.аянибудь//<0>.иалибо//<0>.анибудь//<0>.ядже//<0>.анибуди//<0>.аяже//<0>.аядъже//<0>.аадже//<0>.ияже//<0>.аялибо//<0>.янибуди//<0>.я//<0>.аадъже//<0>.ианибуди//<0>.яже//<0>.иянибуди//<0>.ядъже//<0>.ия//<0>.адже//<0>.аалибо//<0>.аа
  gramm: sg,f,nom,brev
 -flex: <0>.ымнибуди//<0>.ымънибуди//<0>.ымже//<0>.ымъже//<0>.ым//<0>.ымъ//<0>.ымълибо//<0>.ымлибо//<0>.ымнибудь//<0>.ымънибудь//<0>.ымдже//<0>.ымъдже//<0>.ымъдъже//<0>.
  gramm: pl,f,dat
 -flex: <0>.оеюнибудь//<0>.оюнибуди//<0>.оеюдже//<0>.оеюдъже//<0>.еюдъже//<0>.оюлибо//<0>.оеюлибо//<0>.еюнибудь//<0>.оюже//<0>.оею//<0>.оюдже//<0>.еюлибо//<0>.еюже//<0>.оеюнибуди//<0>.оюдъже//<0>.оеюже//<0>.оюнибудь//<0>.ою//<0>.еюдже//<0>.еюнибуди//<0>.ею
  gramm: du,gen,brev
 -flex: <0>.оегодъже//<0>.егодъже//<0>.егоже//<0>.оголибо//<0>.оегонибудь//<0>.егонибуди//<0>.огонибудь//<0>.егодже//<0>.еголибо//<0>.огодже//<0>.огоже//<0>.оего//<0>.его//<0>.егонибудь//<0>.оегонибуди//<0>.оеголибо//<0>.оегоже//<0>.огонибуди//<0>.оегодже//<0>.ого//<0>.огодъже
  gramm: sg,m,gen,brev
 -flex: <0>.иянибудь//<0>.иа//<0>.ыаже//<0>.ынибуди//<0>.ыа//<0>.ыядже//<0>.ианибудь//<0>.иялибо//<0>.ыалибо//<0>.ыанибуди//<0>.иаже//<0>.ыя//<0>.ялибо//<0>.иадъже//<0>.ияже//<0>.янибудь//<0>.ыянибудь//<0>.иядъже//<0>.иядже//<0>.иадже//<0>.ыядъже//<0>.ыадъже//<0>.иалибо//<0>.ядже//<0>.ыянибуди//<0>.ыдъже//<0>.ыадже//<0>.ыдже//<0>.янибуди//<0>.я//<0>.яже//<0>.ы//<0>.ылибо//<0>.ианибуди//<0>.ыанибудь//<0>.ыже//<0>.иянибуди//<0>.ыяже//<0>.ия//<0>.ядъже//<0>.ыялибо//<0>.ынибудь
  gramm: pl,m,acc,brev
 -flex: <0>.оеюнибудь//<0>.оюнибуди//<0>.оеюдже//<0>.оеюдъже//<0>.еюдъже//<0>.оюлибо//<0>.оеюлибо//<0>.еюнибудь//<0>.оюже//<0>.оею//<0>.оюдже//<0>.еюлибо//<0>.еюже//<0>.оеюнибуди//<0>.оюдъже//<0>.оеюже//<0>.оюнибудь//<0>.ою//<0>.еюдже//<0>.еюнибуди//<0>.ею
  gramm: du,loc,brev
-paradigm: V12g
 -flex: <1>.етемись//<1>.етемися//<1>.етеждеся//<1>.етебысь//<1>.етебыся//<1>.етеждесь//<1>.етежеся//<1>.етежесь//<1>.етебось//<1>.етежъдесь//<1>.етебося//<1>.етеся//<1>.етесь//<1>.ететися//<1>.етежъдеся//<1>.ете//<1>.ететись
  gramm: indic,praes,pl,2p
 -flex: <1>.оумись//<1>.оумися//<1>.утъжъдеся//<1>.утъсь//<1>.утъжъдесь//<1>.утъжесь//<1>.утждесь//<1>.утждеся//<1>.утъжеся//<1>.ютися//<1>.утъся//<1>.утся//<1>.утбыся//<1>.оубысь//<1>.утбысь//<1>.оужъдеся//<1>.оужъдесь//<1>.утътися//<1>.юмися//<1>.юмись//<1>.оутися//<1>.юбыся//<1>.юбысь//<1>.южесь//<1>.утбося//<1>.утбось//<1>.южеся//<1>.юсь//<1>.юся//<1>.южъдесь//<1>.оубыся//<1>.оусь//<1>.оубось//<1>.утъбось//<1>.оужеся//<1>.оужесь//<1>.юбось//<1>.утъбысь//<1>.утъбыся//<1>.оуждеся//<1>.утмися//<1>.оуждесь//<1>.утъ//<1>.ут//<1>.утмись//<1>.оуся//<1>.ютись//<1>.оу//<1>.оутись//<1>.утъмися//<1>.утъбося//<1>.утътись//<1>.юбося//<1>.оубося//<1>.ю//<1>.южъдеся//<1>.утжесь//<1>.утжеся//<1>.уттись//<1>.уттися//<1>.утъмись//<1>.юждесь//<1>.юждеся//<1>.утъждеся//<1>.утъждесь//<1>.утсь
  gramm: indic,praes,pl,3p
 -flex: <1>.емъжъдеся//<1>.емъся//<1>.емътись//<1>.емъжъдесь//<1>.еммися//<1>.емътися//<1>.емсь//<1>.емся//<1>.ембыся//<1>.емъсь//<1>.ембысь//<1>.емежесь//<1>.еметися//<1>.еметись//<1>.емъ//<1>.емеждесь//<1>.емеждеся//<1>.емежеся//<1>.емъждесь//<1>.емъждеся//<1>.емъбысь//<1>.емъбыся//<1>.ембося//<1>.ембось//<1>.емждесь//<1>.емждеся//<1>.еммись//<1>.емебысь//<1>.емъмись//<1>.емъмися//<1>.емъжеся//<1>.емебося//<1>.емебось//<1>.емъжесь//<1>.емтись//<1>.емтися//<1>.еме//<1>.емежъдесь//<1>.емежъдеся//<1>.емжесь//<1>.емжеся//<1>.емъбось//<1>.емъбося//<1>.емебыся//<1>.емемися//<1>.емемись//<1>.емесь//<1>.емеся//<1>.ем
  gramm: indic,praes,pl,1p
 -flex: <0>.алися//<0>.алиждеся//<0>.ались//<0>.али//<0>.алибыся//<0>.алитись//<0>.алибось//<0>.алимись//<0>.алимися//<0>.алибося//<0>.алитися//<0>.алижъдеся//<0>.алижъдесь//<0>.алиждесь//<0>.алижеся//<0>.алижесь//<0>.алибысь
  gramm: perf,pl,m
 -flex: <0>.алажеся//<0>.алажесь//<0>.алабось//<0>.алабося//<0>.алася//<0>.алаждеся//<0>.алась//<0>.алатися//<0>.алажъдеся//<0>.алажъдесь//<0>.алаждесь//<0>.ала//<0>.аламися//<0>.алатись//<0>.алабысь//<0>.алабыся//<0>.аламись
  gramm: perf,pl,n
 -flex: <0>.алытись//<0>.алыжъдесь//<0>.алыжъдеся//<0>.алытися//<0>.алыбося//<0>.алыжеся//<0>.алыбось//<0>.алыждеся//<0>.алыждесь//<0>.алыжесь//<0>.алыся//<0>.алыбыся//<0>.алыбысь//<0>.алысь//<0>.алымися//<0>.алымись//<0>.алы
  gramm: perf,pl,f
 -flex: <0>.атьтись//<0>.атиждеся//<0>.атиждесь//<0>.атьтися//<0>.атибыся//<0>.атибысь//<0>.атьбыся//<0>.атьбысь//<0>.атись//<0>.атися//<0>.атьсь//<0>.атимися//<0>.атимись//<0>.аться//<0>.атибося//<0>.атибось//<0>.атитись//<0>.атитися//<0>.атьмись//<0>.атижъдесь//<0>.атижъдеся//<0>.атьбося//<0>.атьбось//<0>.ать//<0>.атьмися//<0>.атьжеся//<0>.атьжъдесь//<0>.атьжъдеся//<0>.ати//<0>.атьждеся//<0>.атьждесь//<0>.атьжесь//<0>.атижесь//<0>.атижеся
  gramm: inf
 -flex: <1>.ижеся//<1>.ижесь//<1>.имись//<1>.имися//<1>.иждеся//<1>.ижъдеся//<1>.и//<1>.иждесь//<1>.ися//<1>.ись//<1>.ибысь//<1>.ибыся//<1>.ибось//<1>.ибося//<1>.итися//<1>.ижъдесь//<1>.итись
  gramm: imper,sg,2p
 -flex: <1>.ижеся//<1>.ижесь//<1>.имись//<1>.имися//<1>.иждеся//<1>.ижъдеся//<1>.и//<1>.иждесь//<1>.ися//<1>.ись//<1>.ибысь//<1>.ибыся//<1>.ибось//<1>.ибося//<1>.итися//<1>.ижъдесь//<1>.итись
  gramm: imper,sg,3p
 -flex: <1>.итемись//<1>.итежеся//<1>.итежесь//<1>.итебысь//<1>.итебыся//<1>.итебося//<1>.итетися//<1>.итеся//<1>.итемися//<1>.итеждесь//<1>.итесь//<1>.итеждеся//<1>.ите//<1>.итежъдеся//<1>.итебось//<1>.итетись//<1>.итежъдесь
  gramm: imper,pl,2p
 -flex: <0>.ало//<0>.алобося//<0>.алобось//<0>.алобысь//<0>.алотись//<0>.алотися//<0>.аложесь//<0>.аложъдесь//<0>.алождесь//<0>.алождеся//<0>.аложъдеся//<0>.алобыся//<0>.алось//<0>.алося//<0>.аложеся//<0>.аломися//<0>.аломись
  gramm: perf,sg,n
 -flex: <0>.ажесь//<0>.ажеся//<0>.абыся//<0>.абысь//<0>.амися//<0>.абося//<0>.амись//<0>.ась//<0>.аждеся//<0>.аждесь//<0>.ася//<0>.ажъдесь//<0>.ажъдеся//<0>.абось//<0>.атись//<0>.а//<0>.атися
  gramm: indic,aor,sg,3p
 -flex: <0>.ажесь//<0>.ажеся//<0>.абыся//<0>.абысь//<0>.амися//<0>.абося//<0>.амись//<0>.ась//<0>.аждеся//<0>.аждесь//<0>.ася//<0>.ажъдесь//<0>.ажъдеся//<0>.абось//<0>.атись//<0>.а//<0>.атися
  gramm: indic,aor,sg,2p
 -flex: <1>.евесь//<1>.евася//<1>.евась//<1>.евежъдеся//<1>.евежъдесь//<1>.евамись//<1>.евамися//<1>.евебось//<1>.еваждесь//<1>.евебося//<1>.еветися//<1>.евѣтись//<1>.евѣтися//<1>.еветись//<1>.евабысь//<1>.евабыся//<1>.ева//<1>.евѣ//<1>.еватися//<1>.еватись//<1>.еважеся//<1>.еважесь//<1>.евежеся//<1>.евежесь//<1>.евѣмися//<1>.евемись//<1>.евемися//<1>.евѣмись//<1>.евѣждесь//<1>.евѣждеся//<1>.евѣбыся//<1>.евабось//<1>.евабося//<1>.евѣбысь//<1>.евеся//<1>.евѣбося//<1>.евѣбось//<1>.еваждеся//<1>.евеждеся//<1>.еве//<1>.евеждесь//<1>.евѣжесь//<1>.евѣсь//<1>.евѣся//<1>.евѣжеся//<1>.еважъдеся//<1>.еважъдесь//<1>.евѣжъдесь//<1>.евебысь//<1>.евебыся//<1>.евѣжъдеся
  gramm: indic,praes,du,1p
 -flex: <1>.етѣмися//<1>.етѣмись//<1>.етажеся//<1>.етажесь//<1>.етѣбося//<1>.етѣбось//<1>.етѣжесь//<1>.етѣсь//<1>.етѣся//<1>.етѣжеся//<1>.етемись//<1>.етемися//<1>.етежеся//<1>.етажъдеся//<1>.етажъдесь//<1>.етебысь//<1>.етебыся//<1>.етѣбыся//<1>.етабось//<1>.етежесь//<1>.етѣбысь//<1>.етеся//<1>.етесь//<1>.етежъдеся//<1>.ете//<1>.ета//<1>.етѣжъдесь//<1>.етѣждесь//<1>.етѣждеся//<1>.етѣжъдеся//<1>.етася//<1>.етась//<1>.ететися//<1>.ететись//<1>.етабысь//<1>.етабося//<1>.етабыся//<1>.етамись//<1>.етамися//<1>.етѣ//<1>.етатися//<1>.етатись//<1>.етебось//<1>.етежъдесь//<1>.етебося//<1>.етаждесь//<1>.етаждеся//<1>.етеждеся//<1>.етѣтись//<1>.етѣтися//<1>.етеждесь
  gramm: indic,praes,du,3p
 -flex: <1>.етѣмися//<1>.етѣмись//<1>.етажеся//<1>.етажесь//<1>.етѣбося//<1>.етѣбось//<1>.етѣжесь//<1>.етѣсь//<1>.етѣся//<1>.етѣжеся//<1>.етемись//<1>.етемися//<1>.етежеся//<1>.етажъдеся//<1>.етажъдесь//<1>.етебысь//<1>.етебыся//<1>.етѣбыся//<1>.етабось//<1>.етежесь//<1>.етѣбысь//<1>.етеся//<1>.етесь//<1>.етежъдеся//<1>.ете//<1>.ета//<1>.етѣжъдесь//<1>.етѣждесь//<1>.етѣждеся//<1>.етѣжъдеся//<1>.етася//<1>.етась//<1>.ететися//<1>.ететись//<1>.етабысь//<1>.етабося//<1>.етабыся//<1>.етамись//<1>.етамися//<1>.етѣ//<1>.етатися//<1>.етатись//<1>.етебось//<1>.етежъдесь//<1>.етебося//<1>.етаждесь//<1>.етаждеся//<1>.етеждеся//<1>.етѣтись//<1>.етѣтися//<1>.етеждесь
  gramm: indic,praes,du,2p
 -flex: <0>.аховаждесь//<0>.аховѣждеся//<0>.аховѣждесь//<0>.аховѣ//<0>.аховажесь//<0>.аховабось//<0>.ахова//<0>.аховабося//<0>.ахове//<0>.аховемись//<0>.аховемися//<0>.аховажъдеся//<0>.аховажъдесь//<0>.аховежъдеся//<0>.аховежъдесь//<0>.аховѣбося//<0>.аховѣбось//<0>.аховѣжъдесь//<0>.аховѣжъдеся//<0>.аховетися//<0>.аховетись//<0>.аховежеся//<0>.аховѣжесь//<0>.аховѣжеся//<0>.аховежесь//<0>.аховася//<0>.аховѣмися//<0>.аховабысь//<0>.аховабыся//<0>.аховатися//<0>.аховѣмись//<0>.аховатись//<0>.аховеждесь//<0>.аховеждеся//<0>.аховѣсь//<0>.аховѣся//<0>.аховеся//<0>.аховесь//<0>.аховебысь//<0>.аховамись//<0>.аховебыся//<0>.аховѣтись//<0>.аховаждеся//<0>.аховась//<0>.аховажеся//<0>.аховѣтися//<0>.аховѣбыся//<0>.аховѣбысь//<0>.аховебось//<0>.аховебося//<0>.аховамися
  gramm: indic,imperf,du,1p
 -flex: <0>.астѣмися//<0>.астѣмись//<0>.асътабысь//<0>.асътабыся//<0>.астѣждесь//<0>.астѣждеся//<0>.асътежеся//<0>.асътежесь//<0>.астѣбыся//<0>.астѣбысь//<0>.астѣжесь//<0>.астѣжеся//<0>.астеждеся//<0>.асътѣбыся//<0>.асътѣбысь//<0>.астеждесь//<0>.астѣсь//<0>.астѣся//<0>.астебысь//<0>.асътѣсь//<0>.астебыся//<0>.асътѣся//<0>.асътежъдеся//<0>.асътежъдесь//<0>.астаждесь//<0>.астаждеся//<0>.астетися//<0>.астетись//<0>.астебось//<0>.астебося//<0>.астабысь//<0>.астабыся//<0>.асътѣжъдесь//<0>.асътѣжъдеся//<0>.асътабось//<0>.асътабося//<0>.астемись//<0>.астемися//<0>.асътѣбося//<0>.асътѣбось//<0>.астѣбося//<0>.астѣбось//<0>.астамись//<0>.астамися//<0>.асътажъдеся//<0>.асътажъдесь//<0>.асътетися//<0>.асътетись//<0>.асътебось//<0>.асътебося//<0>.асътѣтись//<0>.асътѣтися//<0>.астатися//<0>.астатись//<0>.астѣ//<0>.астѣтись//<0>.астѣтися//<0>.астася//<0>.астась//<0>.асътеся//<0>.асътесь//<0>.асътемись//<0>.асътемися//<0>.асътася//<0>.асътажесь//<0>.асътась//<0>.асътатися//<0>.асътатись//<0>.астабось//<0>.астабося//<0>.аста//<0>.асте//<0>.асътѣ//<0>.асътѣжесь//<0>.асътѣжеся//<0>.асътебысь//<0>.астежеся//<0>.астежесь//<0>.асътебыся//<0>.асътѣмися//<0>.асътѣмись//<0>.асътажеся//<0>.астажеся//<0>.астажесь//<0>.асъта//<0>.асъте//<0>.астеся//<0>.астесь//<0>.асътамись//<0>.асътамися
  gramm: indic,imperf,du,3p
 -flex: <0>.астѣмися//<0>.астѣмись//<0>.асътабысь//<0>.асътабыся//<0>.астѣждесь//<0>.астѣждеся//<0>.асътежеся//<0>.асътежесь//<0>.астѣбыся//<0>.астѣбысь//<0>.астѣжесь//<0>.астѣжеся//<0>.астеждеся//<0>.асътѣбыся//<0>.асътѣбысь//<0>.астеждесь//<0>.астѣсь//<0>.астѣся//<0>.астебысь//<0>.асътѣсь//<0>.астебыся//<0>.асътѣся//<0>.асътежъдеся//<0>.асътежъдесь//<0>.астаждесь//<0>.астаждеся//<0>.астетися//<0>.астетись//<0>.астебось//<0>.астебося//<0>.астабысь//<0>.астабыся//<0>.асътѣжъдесь//<0>.асътѣжъдеся//<0>.асътабось//<0>.асътабося//<0>.астемись//<0>.астемися//<0>.асътѣбося//<0>.асътѣбось//<0>.астѣбося//<0>.астѣбось//<0>.астамись//<0>.астамися//<0>.асътажъдеся//<0>.асътажъдесь//<0>.асътетися//<0>.асътетись//<0>.асътебось//<0>.асътебося//<0>.асътѣтись//<0>.асътѣтися//<0>.астатися//<0>.астатись//<0>.астѣ//<0>.астѣтись//<0>.астѣтися//<0>.астася//<0>.астась//<0>.асътеся//<0>.асътесь//<0>.асътемись//<0>.асътемися//<0>.асътася//<0>.асътажесь//<0>.асътась//<0>.асътатися//<0>.асътатись//<0>.астабось//<0>.астабося//<0>.аста//<0>.асте//<0>.асътѣ//<0>.асътѣжесь//<0>.асътѣжеся//<0>.асътебысь//<0>.астежеся//<0>.астежесь//<0>.асътебыся//<0>.асътѣмися//<0>.асътѣмись//<0>.асътажеся//<0>.астажеся//<0>.астажесь//<0>.асъта//<0>.асъте//<0>.астеся//<0>.астесь//<0>.асътамись//<0>.асътамися
  gramm: indic,imperf,du,2p
 -flex: <0>.астетися//<0>.астетись//<0>.астебось//<0>.астебося//<0>.асте//<0>.асътежеся//<0>.астебысь//<0>.астебыся//<0>.асътежесь//<0>.асътебысь//<0>.астежеся//<0>.астежесь//<0>.асътебыся//<0>.асътеся//<0>.асътесь//<0>.астемись//<0>.асътемись//<0>.асътемися//<0>.астеждеся//<0>.асътетися//<0>.асътетись//<0>.астеждесь//<0>.асътебось//<0>.асътебося//<0>.асъте//<0>.астеся//<0>.астемися//<0>.астесь//<0>.асътежъдеся//<0>.асътежъдесь
  gramm: indic,imperf,pl,2p
 -flex: <0>.ахужъдеся//<0>.ахутися//<0>.ахутись//<0>.аху//<0>.ахуся//<0>.ахубось//<0>.ахубося//<0>.ахумись//<0>.ахусь//<0>.ахумися//<0>.ахуждесь//<0>.ахуждеся//<0>.ахужеся//<0>.ахужесь//<0>.ахубысь//<0>.ахубыся//<0>.ахужъдесь
  gramm: indic,imperf,pl,3p
 -flex: <0>.ахомъмись//<0>.ахомъмися//<0>.ахоммись//<0>.ахомбысь//<0>.ахоммися//<0>.ахомбыся//<0>.ахомъбось//<0>.ахомъбося//<0>.ахомъся//<0>.ахомъсь//<0>.ахомъжеся//<0>.ахомъжесь//<0>.ахомъбысь//<0>.ахомъбыся//<0>.ахомъждеся//<0>.ахомъжъдеся//<0>.ахомъжъдесь//<0>.ахомъждесь//<0>.ахомбось//<0>.ахомбося//<0>.ахомждесь//<0>.ахомъ//<0>.ахомждеся//<0>.ахомся//<0>.ахомсь//<0>.ахомжеся//<0>.ахомжесь//<0>.ахомтися//<0>.ахомтись//<0>.ахомътися//<0>.ахомътись//<0>.ахом
  gramm: indic,imperf,pl,1p
 -flex: <0>.але//<0>.алѣмися//<0>.алѣмись//<0>.алѣсь//<0>.алѣся//<0>.алѣбыся//<0>.алѣбысь//<0>.алебось//<0>.алебося//<0>.алеждесь//<0>.алеждеся//<0>.алежъдеся//<0>.алѣжъдесь//<0>.алѣжъдеся//<0>.алежъдесь//<0>.алѣбося//<0>.алѣбось//<0>.алѣждеся//<0>.алѣждесь//<0>.алеся//<0>.алесь//<0>.алемись//<0>.алемися//<0>.алѣтись//<0>.алѣтися//<0>.алѣжесь//<0>.алѣжеся//<0>.алебысь//<0>.алебыся//<0>.алетися//<0>.алетись//<0>.алежеся//<0>.алѣ//<0>.алежесь
  gramm: perf,du,f
 -flex: <0>.ахътись//<0>.ахъмись//<0>.ахъжъдесь//<0>.ах//<0>.ахтися//<0>.ахъжеся//<0>.ахъжесь//<0>.ахждесь//<0>.ахтись//<0>.ахждеся//<0>.ахъбысь//<0>.ахъбыся//<0>.ахся//<0>.ахсь//<0>.ахъжъдеся//<0>.ахъмися//<0>.ахъждеся//<0>.ахъждесь//<0>.ахбысь//<0>.ахбыся//<0>.ахъся//<0>.ахъсь//<0>.ахбось//<0>.ахбося//<0>.ахмись//<0>.ахмися//<0>.ахътися//<0>.ахъбось//<0>.ахъбося//<0>.ахжеся//<0>.ахъ//<0>.ахжесь
  gramm: indic,imperf,sg,1p
 -flex: <0>.ашетися//<0>.ашежъдеся//<0>.ашебыся//<0>.ашетись//<0>.ашежеся//<0>.ашежесь//<0>.ашебысь//<0>.аше//<0>.ашежъдесь//<0>.ашебось//<0>.ашемись//<0>.ашемися//<0>.ашебося//<0>.ашеждеся//<0>.ашеждесь//<0>.ашеся//<0>.ашесь
  gramm: indic,imperf,sg,2p
 -flex: <0>.ашетися//<0>.ашежъдеся//<0>.ашебыся//<0>.ашетись//<0>.ашежеся//<0>.ашежесь//<0>.ашебысь//<0>.аше//<0>.ашежъдесь//<0>.ашебось//<0>.ашемись//<0>.ашемися//<0>.ашебося//<0>.ашеждеся//<0>.ашеждесь//<0>.ашеся//<0>.ашесь
  gramm: indic,imperf,sg,3p
 -flex: <0>.аховаждесь//<0>.аховѣждеся//<0>.аховѣждесь//<0>.аховѣ//<0>.аховажесь//<0>.аховабось//<0>.ахова//<0>.аховабося//<0>.ахове//<0>.аховемись//<0>.аховемися//<0>.аховажъдеся//<0>.аховажъдесь//<0>.аховежъдеся//<0>.аховежъдесь//<0>.аховѣбося//<0>.аховѣбось//<0>.аховѣжъдесь//<0>.аховѣжъдеся//<0>.аховетися//<0>.аховетись//<0>.аховежеся//<0>.аховѣжесь//<0>.аховѣжеся//<0>.аховежесь//<0>.аховася//<0>.аховѣмися//<0>.аховабысь//<0>.аховабыся//<0>.аховатися//<0>.аховѣмись//<0>.аховатись//<0>.аховеждесь//<0>.аховеждеся//<0>.аховѣсь//<0>.аховѣся//<0>.аховеся//<0>.аховесь//<0>.аховебысь//<0>.аховамись//<0>.аховебыся//<0>.аховѣтись//<0>.аховаждеся//<0>.аховась//<0>.аховажеся//<0>.аховѣтися//<0>.аховѣбыся//<0>.аховѣбысь//<0>.аховебось//<0>.аховебося//<0>.аховамися
  gramm: indic,aor,du,1p
 -flex: <0>.астѣмися//<0>.астѣмись//<0>.асътабысь//<0>.асътабыся//<0>.астѣждесь//<0>.астѣждеся//<0>.асътежеся//<0>.асътежесь//<0>.астѣбыся//<0>.астѣбысь//<0>.астѣжесь//<0>.астѣжеся//<0>.астеждеся//<0>.асътѣбыся//<0>.асътѣбысь//<0>.астеждесь//<0>.астѣсь//<0>.астѣся//<0>.астебысь//<0>.асътѣсь//<0>.астебыся//<0>.асътѣся//<0>.асътежъдеся//<0>.асътежъдесь//<0>.астаждесь//<0>.астаждеся//<0>.астетися//<0>.астетись//<0>.астебось//<0>.астебося//<0>.астабысь//<0>.астабыся//<0>.асътѣжъдесь//<0>.асътѣжъдеся//<0>.асътабось//<0>.асътабося//<0>.астемись//<0>.астемися//<0>.асътѣбося//<0>.асътѣбось//<0>.астѣбося//<0>.астѣбось//<0>.астамись//<0>.астамися//<0>.асътажъдеся//<0>.асътажъдесь//<0>.асътетися//<0>.асътетись//<0>.асътебось//<0>.асътебося//<0>.асътѣтись//<0>.асътѣтися//<0>.астатися//<0>.астатись//<0>.астѣ//<0>.астѣтись//<0>.астѣтися//<0>.астася//<0>.астась//<0>.асътеся//<0>.асътесь//<0>.асътемись//<0>.асътемися//<0>.асътася//<0>.асътажесь//<0>.асътась//<0>.асътатися//<0>.асътатись//<0>.астабось//<0>.астабося//<0>.аста//<0>.асте//<0>.асътѣ//<0>.асътѣжесь//<0>.асътѣжеся//<0>.асътебысь//<0>.астежеся//<0>.астежесь//<0>.асътебыся//<0>.асътѣмися//<0>.асътѣмись//<0>.асътажеся//<0>.астажеся//<0>.астажесь//<0>.асъта//<0>.асъте//<0>.астеся//<0>.астесь//<0>.асътамись//<0>.асътамися
  gramm: indic,aor,du,2p
 -flex: <0>.астѣмися//<0>.астѣмись//<0>.асътабысь//<0>.асътабыся//<0>.астѣждесь//<0>.астѣждеся//<0>.асътежеся//<0>.асътежесь//<0>.астѣбыся//<0>.астѣбысь//<0>.астѣжесь//<0>.астѣжеся//<0>.астеждеся//<0>.асътѣбыся//<0>.асътѣбысь//<0>.астеждесь//<0>.астѣсь//<0>.астѣся//<0>.астебысь//<0>.асътѣсь//<0>.астебыся//<0>.асътѣся//<0>.асътежъдеся//<0>.асътежъдесь//<0>.астаждесь//<0>.астаждеся//<0>.астетися//<0>.астетись//<0>.астебось//<0>.астебося//<0>.астабысь//<0>.астабыся//<0>.асътѣжъдесь//<0>.асътѣжъдеся//<0>.асътабось//<0>.асътабося//<0>.астемись//<0>.астемися//<0>.асътѣбося//<0>.асътѣбось//<0>.астѣбося//<0>.астѣбось//<0>.астамись//<0>.астамися//<0>.асътажъдеся//<0>.асътажъдесь//<0>.асътетися//<0>.асътетись//<0>.асътебось//<0>.асътебося//<0>.асътѣтись//<0>.асътѣтися//<0>.астатися//<0>.астатись//<0>.астѣ//<0>.астѣтись//<0>.астѣтися//<0>.астася//<0>.астась//<0>.асътеся//<0>.асътесь//<0>.асътемись//<0>.асътемися//<0>.асътася//<0>.асътажесь//<0>.асътась//<0>.асътатися//<0>.асътатись//<0>.астабось//<0>.астабося//<0>.аста//<0>.асте//<0>.асътѣ//<0>.асътѣжесь//<0>.асътѣжеся//<0>.асътебысь//<0>.астежеся//<0>.астежесь//<0>.асътебыся//<0>.асътѣмися//<0>.асътѣмись//<0>.асътажеся//<0>.астажеся//<0>.астажесь//<0>.асъта//<0>.асъте//<0>.астеся//<0>.астесь//<0>.асътамись//<0>.асътамися
  gramm: indic,aor,du,3p
 -flex: <0>.алъжъдеся//<0>.алътись//<0>.алътися//<0>.албыся//<0>.албысь//<0>.алъбося//<0>.алъбось//<0>.алcя//<0>.алъбыся//<0>.алъсь//<0>.алъбысь//<0>.алъмись//<0>.алъждесь//<0>.алъждеся//<0>.алмися//<0>.албося//<0>.алмись//<0>.албось//<0>.алъcя//<0>.алсь//<0>.алъ//<0>.алждеся//<0>.алждесь//<0>.алъжесь//<0>.алъжеся//<0>.алтись//<0>.алтися//<0>.алъмися//<0>.алъжъдесь//<0>.ал//<0>.алжесь//<0>.алжеся
  gramm: perf,sg,m
 -flex: <1>.еммися//<1>.имтися//<1>.имтись//<1>.еммись//<1>.емсь//<1>.емся//<1>.иметись//<1>.иметися//<1>.емебыся//<1>.имежъдесь//<1>.имежъдеся//<1>.емъ//<1>.емебысь//<1>.имъбысь//<1>.имъбыся//<1>.емъждесь//<1>.емъждеся//<1>.имъжъдеся//<1>.имъжъдесь//<1>.имемися//<1>.имемись//<1>.имжеся//<1>.имся//<1>.имсь//<1>.емъжеся//<1>.емъжесь//<1>.еме//<1>.имебыся//<1>.имебысь//<1>.емъся//<1>.емъсь//<1>.емежесь//<1>.емежеся//<1>.имбысь//<1>.имбыся//<1>.емтись//<1>.емтися//<1>.имътися//<1>.имътись//<1>.емемися//<1>.емемись//<1>.имъбось//<1>.емесь//<1>.емеся//<1>.имъбося//<1>.иммись//<1>.иммися//<1>.еметись//<1>.еметися//<1>.емътися//<1>.емътись//<1>.им//<1>.имеждеся//<1>.имеждесь//<1>.имъмись//<1>.имъмися//<1>.имъся//<1>.имъсь//<1>.ембося//<1>.ембось//<1>.име//<1>.емждеся//<1>.имебося//<1>.имебось//<1>.емъбысь//<1>.емебося//<1>.емебось//<1>.емъбыся//<1>.емъбось//<1>.емъбося//<1>.имъ//<1>.имъждеся//<1>.имъждесь//<1>.емъжъдеся//<1>.емъжъдесь//<1>.емждесь//<1>.ембыся//<1>.ембысь//<1>.имежесь//<1>.имежеся//<1>.имждесь//<1>.имждеся//<1>.емеждесь//<1>.емеждеся//<1>.имъжеся//<1>.имъжесь//<1>.имесь//<1>.имеся//<1>.имжесь//<1>.емъмись//<1>.емъмися//<1>.емежъдесь//<1>.емежъдеся//<1>.емжесь//<1>.емжеся//<1>.ем//<1>.имбось//<1>.имбося
  gramm: imper,pl,1p
 -flex: <0>.ашѧтись//<0>.ашѧтися//<0>.ашамись//<0>.ашѧжъдесь//<0>.ашѧждесь//<0>.ашѧждеся//<0>.ашѧжъдеся//<0>.ашатися//<0>.ашѧжеся//<0>.ашажъдеся//<0>.ашатись//<0>.ашажъдесь//<0>.аша//<0>.ашажеся//<0>.ашажесь//<0>.ашѧбося//<0>.ашѧбось//<0>.ашабось//<0>.ашабося//<0>.ашѧжесь//<0>.ашѧсь//<0>.ашѧся//<0>.ашамися//<0>.ашаждесь//<0>.ашаждеся//<0>.ашѧ//<0>.ашабысь//<0>.ашабыся//<0>.ашася//<0>.ашась//<0>.ашѧбыся//<0>.ашѧбысь//<0>.ашѧмися//<0>.ашѧмись
  gramm: indic,aor,pl,3p
 -flex: <0>.астетися//<0>.астетись//<0>.астебось//<0>.астебося//<0>.асте//<0>.асътежеся//<0>.астебысь//<0>.астебыся//<0>.асътежесь//<0>.асътебысь//<0>.астежеся//<0>.астежесь//<0>.асътебыся//<0>.асътеся//<0>.асътесь//<0>.астемись//<0>.асътемись//<0>.асътемися//<0>.астеждеся//<0>.асътетися//<0>.асътетись//<0>.астеждесь//<0>.асътебось//<0>.асътебося//<0>.асъте//<0>.астеся//<0>.астемися//<0>.астесь//<0>.асътежъдеся//<0>.асътежъдесь
  gramm: indic,aor,pl,2p
 -flex: <0>.ахомъмись//<0>.ахомъмися//<0>.ахоммись//<0>.ахомбысь//<0>.ахоммися//<0>.ахомбыся//<0>.ахомъбось//<0>.ахомъбося//<0>.ахомъся//<0>.ахомъсь//<0>.ахомъжеся//<0>.ахомъжесь//<0>.ахомъбысь//<0>.ахомъбыся//<0>.ахомъждеся//<0>.ахомъжъдеся//<0>.ахомъжъдесь//<0>.ахомъждесь//<0>.ахомбось//<0>.ахомбося//<0>.ахомждесь//<0>.ахомъ//<0>.ахомждеся//<0>.ахомся//<0>.ахомсь//<0>.ахомжеся//<0>.ахомжесь//<0>.ахомтися//<0>.ахомтись//<0>.ахомътися//<0>.ахомътись//<0>.ахом
  gramm: indic,aor,pl,1p
 -flex: <1>.итѣжесь//<1>.итѣжеся//<1>.итебысь//<1>.итебыся//<1>.итабось//<1>.итѣбыся//<1>.итѣбысь//<1>.итабося//<1>.итаждеся//<1>.итаждесь//<1>.итабысь//<1>.итамись//<1>.итабыся//<1>.итамися//<1>.итебося//<1>.итежеся//<1>.итѣтись//<1>.итежесь//<1>.итѣсь//<1>.итѣся//<1>.итажеся//<1>.итажесь//<1>.итебось//<1>.итеждесь//<1>.итеждеся//<1>.ита//<1>.итежъдеся//<1>.итеся//<1>.итесь//<1>.итежъдесь//<1>.итѣбося//<1>.итѣбось//<1>.итѣжъдесь//<1>.итѣжъдеся//<1>.итатися//<1>.итѣждеся//<1>.итѣждесь//<1>.итатись//<1>.итемись//<1>.итемися//<1>.итася//<1>.итась//<1>.итѣ//<1>.итѣмись//<1>.итѣтися//<1>.итѣмися//<1>.итажъдеся//<1>.итажъдесь//<1>.ите//<1>.итетися//<1>.итетись
  gramm: imper,du,2p
 -flex: <1>.ивамись//<1>.ивамися//<1>.евѣмись//<1>.ивебысь//<1>.ивебыся//<1>.иважъдеся//<1>.иважъдесь//<1>.иваждеся//<1>.иваждесь//<1>.ивѣжъдесь//<1>.ивѣжъдеся//<1>.евежеся//<1>.евабося//<1>.иветися//<1>.ивемись//<1>.ивѣбось//<1>.евежъдесь//<1>.евемися//<1>.евѣждесь//<1>.евѣждеся//<1>.евабось//<1>.евежесь//<1>.евѣсь//<1>.евѣся//<1>.ивабось//<1>.ивѣмися//<1>.ивѣмись//<1>.ивабося//<1>.евѣмися//<1>.ивѣжесь//<1>.ивѣжеся//<1>.иважеся//<1>.иважесь//<1>.евебось//<1>.евебося//<1>.ивѣждеся//<1>.ивѣждесь//<1>.евѣтись//<1>.евѣтися//<1>.евѣ//<1>.еважеся//<1>.еважесь//<1>.ивѣтись//<1>.ивѣтися//<1>.ивеждесь//<1>.ивеждеся//<1>.евеся//<1>.ева//<1>.еве//<1>.ивабыся//<1>.евежъдеся//<1>.ивебося//<1>.ивабысь//<1>.ива//<1>.иве//<1>.евабысь//<1>.евабыся//<1>.ивежъдеся//<1>.ивежъдесь//<1>.ивася//<1>.ивась//<1>.евѣбыся//<1>.евѣбысь//<1>.ивебось//<1>.евесь//<1>.евѣбося//<1>.евѣбось//<1>.евеждеся//<1>.евеждесь//<1>.иватися//<1>.иветись//<1>.еважъдеся//<1>.ивѣ//<1>.еважъдесь//<1>.евѣжъдесь//<1>.евѣжъдеся//<1>.еваждеся//<1>.евася//<1>.евась//<1>.ивежеся//<1>.ивежесь//<1>.евамись//<1>.евамися//<1>.еветися//<1>.ивеся//<1>.ивесь//<1>.еветись//<1>.евѣжеся//<1>.ивѣсь//<1>.ивѣся//<1>.еватися//<1>.еватись//<1>.ивѣбося//<1>.еваждесь//<1>.иватись//<1>.евѣжесь//<1>.ивемися//<1>.ивѣбыся//<1>.ивѣбысь//<1>.евебысь//<1>.евебыся//<1>.евемись
  gramm: imper,du,1p
 -flex: <0>.ахътись//<0>.ахъмись//<0>.ахъжъдесь//<0>.ах//<0>.ахтися//<0>.ахъжеся//<0>.ахъжесь//<0>.ахждесь//<0>.ахтись//<0>.ахждеся//<0>.ахъбысь//<0>.ахъбыся//<0>.ахся//<0>.ахсь//<0>.ахъжъдеся//<0>.ахъмися//<0>.ахъждеся//<0>.ахъждесь//<0>.ахбысь//<0>.ахбыся//<0>.ахъся//<0>.ахъсь//<0>.ахбось//<0>.ахбося//<0>.ахмись//<0>.ахмися//<0>.ахътися//<0>.ахъбось//<0>.ахъбося//<0>.ахжеся//<0>.ахъ//<0>.ахжесь
  gramm: indic,aor,sg,1p
 -flex: <1>.ужесь//<1>.уждеся//<1>.уждесь//<1>.убыся//<1>.убысь//<1>.умися//<1>.утись//<1>.у//<1>.утися//<1>.ужъдесь//<1>.ужъдеся//<1>.убося//<1>.убось//<1>.усь//<1>.ужеся//<1>.умись//<1>.уся
  gramm: indic,praes,sg,1p
 -flex: <1>.ешись//<1>.ешитись//<1>.ешижъдеся//<1>.ешися//<1>.ешибося//<1>.ешибось//<1>.ешиждеся//<1>.ешиждесь//<1>.ешимися//<1>.ешижъдесь//<1>.ешитися//<1>.ешибыся//<1>.ешибысь//<1>.ешимись//<1>.ешижесь//<1>.ешижеся//<1>.еши
  gramm: indic,praes,sg,2p
 -flex: <1>.ет//<1>.етъмися//<1>.етътись//<1>.етътися//<1>.етися//<1>.етись//<1>.етждеся//<1>.етждесь//<1>.еждесь//<1>.етъжесь//<1>.етъжеся//<1>.еждеся//<1>.етъжъдесь//<1>.етъжъдеся//<1>.еттися//<1>.етъждеся//<1>.етъждесь//<1>.еттись//<1>.ебысь//<1>.ебыся//<1>.етмись//<1>.етмися//<1>.еся//<1>.етъбося//<1>.етжеся//<1>.етжесь//<1>.етъсь//<1>.ебось//<1>.етъ//<1>.етъмись//<1>.етбося//<1>.ебося//<1>.е//<1>.етбось//<1>.ежеся//<1>.етъбось//<1>.емись//<1>.ежесь//<1>.етбысь//<1>.етбыся//<1>.емися//<1>.ется//<1>.етсь//<1>.етъбыся//<1>.етъбысь//<1>.ежъдеся//<1>.ежъдесь//<1>.есь//<1>.етъся
  gramm: indic,praes,sg,3p
 -flex: <0>.алажеся//<0>.алажесь//<0>.алабось//<0>.алабося//<0>.алася//<0>.алаждеся//<0>.алась//<0>.алатися//<0>.алажъдеся//<0>.алажъдесь//<0>.алаждесь//<0>.ала//<0>.аламися//<0>.алатись//<0>.алабысь//<0>.алабыся//<0>.аламись
  gramm: perf,du,m
 -flex: <0>.але//<0>.алѣмися//<0>.алѣмись//<0>.алѣсь//<0>.алѣся//<0>.алѣбыся//<0>.алѣбысь//<0>.алебось//<0>.алебося//<0>.алеждесь//<0>.алеждеся//<0>.алежъдеся//<0>.алѣжъдесь//<0>.алѣжъдеся//<0>.алежъдесь//<0>.алѣбося//<0>.алѣбось//<0>.алѣждеся//<0>.алѣждесь//<0>.алеся//<0>.алесь//<0>.алемись//<0>.алемися//<0>.алѣтись//<0>.алѣтися//<0>.алѣжесь//<0>.алѣжеся//<0>.алебысь//<0>.алебыся//<0>.алетися//<0>.алетись//<0>.алежеся//<0>.алѣ//<0>.алежесь
  gramm: perf,du,n
 -flex: <0>.алажеся//<0>.алажесь//<0>.алабось//<0>.алабося//<0>.алася//<0>.алаждеся//<0>.алась//<0>.алатися//<0>.алажъдеся//<0>.алажъдесь//<0>.алаждесь//<0>.ала//<0>.аламися//<0>.алатись//<0>.алабысь//<0>.алабыся//<0>.аламись
  gramm: perf,sg,f
-paradigm: V12a
 -flex: <0>.етежеся//<0>.етежесь//<0>.ететись//<0>.етежъдесь//<0>.етежъдеся//<0>.ететися//<0>.етебося//<0>.ете//<0>.етемись//<0>.етебось//<0>.етеждеся//<0>.етеждесь//<0>.етесь//<0>.етеся//<0>.етебыся//<0>.етебысь//<0>.етемися
  gramm: indic,praes,pl,2p
 -flex: <0>.утьждесь//<0>.ютбось//<0>.ютъжесь//<0>.ютъжеся//<0>.ютбося//<0>.утьтись//<0>.уть//<0>.ютъбыся//<0>.оутися//<0>.оутись//<0>.ютмись//<0>.ютждеся//<0>.ютъжъдесь//<0>.ютъжъдеся//<0>.ютждесь//<0>.ютмися//<0>.ю//<0>.ютися//<0>.утьмись//<0>.утьмися//<0>.ютъмися//<0>.ютъмись//<0>.ютътися//<0>.ютъсь//<0>.юбысь//<0>.ютъся//<0>.уться//<0>.ютбысь//<0>.ютбыся//<0>.утьсь//<0>.утьбысь//<0>.утьбыся//<0>.ются//<0>.ютись//<0>.ютсь//<0>.ютътись//<0>.оужъдеся//<0>.утьжесь//<0>.оужесь//<0>.юмись//<0>.юждесь//<0>.оуся//<0>.оусь//<0>.оубысь//<0>.юждеся//<0>.ютъ//<0>.оужъдесь//<0>.оу//<0>.южесь//<0>.утьтися//<0>.юся//<0>.юсь//<0>.утьбося//<0>.южеся//<0>.юттись//<0>.ютъбося//<0>.юбыся//<0>.ютъбось//<0>.утьбось//<0>.оуждесь//<0>.оубыся//<0>.юмися//<0>.ютъждеся//<0>.ютъждесь//<0>.оубося//<0>.утьждеся//<0>.юбось//<0>.юбося//<0>.оужеся//<0>.оумись//<0>.оубось//<0>.ютъбысь//<0>.оумися//<0>.утьжъдеся//<0>.утьжъдесь//<0>.оуждеся//<0>.ют//<0>.южъдеся//<0>.ютжеся//<0>.ютжесь//<0>.южъдесь//<0>.юттися//<0>.утьжеся
  gramm: indic,praes,pl,3p
 -flex: <0>.емебыся//<0>.емъбося//<0>.емъбось//<0>.емъ//<0>.емъждесь//<0>.емъждеся//<0>.емемись//<0>.емемися//<0>.емъмися//<0>.емтись//<0>.емъмись//<0>.ембося//<0>.емъсь//<0>.емъся//<0>.ембось//<0>.ем//<0>.емъжъдесь//<0>.еметися//<0>.еметись//<0>.емтися//<0>.емъжесь//<0>.ембыся//<0>.ембысь//<0>.емъжеся//<0>.емебось//<0>.емебося//<0>.емждеся//<0>.емждесь//<0>.емеждесь//<0>.еммися//<0>.еммись//<0>.емеждеся//<0>.емсь//<0>.емся//<0>.емежъдесь//<0>.емътись//<0>.емътися//<0>.емъбыся//<0>.емжесь//<0>.емжеся//<0>.емъбысь//<0>.емежеся//<0>.емежъдеся//<0>.емеся//<0>.емебысь//<0>.емежесь//<0>.емесь//<0>.еме//<0>.емъжъдеся
  gramm: indic,praes,pl,1p
 -flex: <0>.ялитись//<0>.ялижъдесь//<0>.ялижъдеся//<0>.ялитися//<0>.ялибося//<0>.ялибось//<0>.ялиждеся//<0>.ялиждесь//<0>.ялимися//<0>.ялись//<0>.ялися//<0>.яли//<0>.ялибысь//<0>.ялимись//<0>.ялижесь//<0>.ялижеся//<0>.ялибыся
  gramm: perf,pl,m
 -flex: <0>.ялажеся//<0>.ялажесь//<0>.ялаждесь//<0>.ялась//<0>.яламись//<0>.ялася//<0>.ялабось//<0>.яламися//<0>.ялабысь//<0>.ялабыся//<0>.ялатись//<0>.ялажъдесь//<0>.ялажъдеся//<0>.ялатися//<0>.ялабося//<0>.яла//<0>.ялаждеся
  gramm: perf,pl,n
 -flex: <0>.ялыся//<0>.ялысь//<0>.ялыбысь//<0>.ялы//<0>.ялыждесь//<0>.ялыбось//<0>.ялымись//<0>.ялымися//<0>.ялыбося//<0>.ялыждеся//<0>.ялыжъдеся//<0>.ялыжъдесь//<0>.ялытись//<0>.ялыжеся//<0>.ялыжесь//<0>.ялыбыся//<0>.ялытися
  gramm: perf,pl,f
 -flex: <0>.ятьсь//<0>.ятися//<0>.ятись//<0>.ятьмись//<0>.ятьмися//<0>.яти//<0>.ятьжеся//<0>.ятьжесь//<0>.яться//<0>.ятибося//<0>.ятьждеся//<0>.ять//<0>.ятьждесь//<0>.ятиждеся//<0>.ятиждесь//<0>.ятитися//<0>.ятимись//<0>.ятимися//<0>.ятитись//<0>.ятьбысь//<0>.ятьбыся//<0>.ятьжъдеся//<0>.ятьжъдесь//<0>.ятижеся//<0>.ятижесь//<0>.ятижъдеся//<0>.ятижъдесь//<0>.ятьбось//<0>.ятьбося//<0>.ятьтися//<0>.ятьтись//<0>.ятибось//<0>.ятибысь//<0>.ятибыся
  gramm: inf
 -flex: <0>.йтись//<0>.йтися//<0>.й//<0>.йсь//<0>.йждесь//<0>.йждеся//<0>.йъмись//<0>.йъмися//<0>.йъбысь//<0>.йъбыся//<0>.йъжеся//<0>.йъжесь//<0>.йбыся//<0>.йся//<0>.йбысь//<0>.йъся//<0>.йъсь//<0>.йъжъдеся//<0>.йъжъдесь//<0>.йжесь//<0>.йжеся//<0>.йътися//<0>.йътись//<0>.йъбось//<0>.йъбося//<0>.йъждесь//<0>.йъждеся//<0>.ймися//<0>.йбося//<0>.йбось//<0>.ймись
  gramm: imper,sg,2p
 -flex: <0>.йтись//<0>.йтися//<0>.й//<0>.йсь//<0>.йждесь//<0>.йждеся//<0>.йъмись//<0>.йъмися//<0>.йъбысь//<0>.йъбыся//<0>.йъжеся//<0>.йъжесь//<0>.йбыся//<0>.йся//<0>.йбысь//<0>.йъся//<0>.йъсь//<0>.йъжъдеся//<0>.йъжъдесь//<0>.йжесь//<0>.йжеся//<0>.йътися//<0>.йътись//<0>.йъбось//<0>.йъбося//<0>.йъждесь//<0>.йъждеся//<0>.ймися//<0>.йбося//<0>.йбось//<0>.ймись
  gramm: imper,sg,3p
 -flex: <0>.йъте//<0>.йътемись//<0>.йътемися//<0>.йътежеся//<0>.йътежесь//<0>.йътесь//<0>.йътежъдеся//<0>.йътежъдесь//<0>.йтежесь//<0>.йтежеся//<0>.йътетися//<0>.йтеждеся//<0>.йтеждесь//<0>.йътетись//<0>.йътеся//<0>.йтемися//<0>.йтебыся//<0>.йтебысь//<0>.йтесь//<0>.йтеся//<0>.йте//<0>.йтемись//<0>.йътебось//<0>.йътебося//<0>.йтебося//<0>.йтебось//<0>.йтетись//<0>.йътебысь//<0>.йътебыся//<0>.йтетися
  gramm: imper,pl,2p
 -flex: <0>.ялождесь//<0>.ялождеся//<0>.яложеся//<0>.яло//<0>.яложесь//<0>.ялобысь//<0>.ялобыся//<0>.ялотись//<0>.яложъдеся//<0>.ялотися//<0>.ялось//<0>.яложъдесь//<0>.ялобось//<0>.ялобося//<0>.яломись//<0>.ялося//<0>.яломися
  gramm: perf,sg,n
 -flex: <0>.ябось//<0>.я//<0>.ябося//<0>.ятися//<0>.ятись//<0>.яжеся//<0>.ямись//<0>.яждеся//<0>.яжъдеся//<0>.яжъдесь//<0>.яждесь//<0>.яся//<0>.ясь//<0>.ябысь//<0>.ябыся//<0>.яжесь//<0>.ямися
  gramm: indic,aor,sg,3p
 -flex: <0>.ябось//<0>.я//<0>.ябося//<0>.ятися//<0>.ятись//<0>.яжеся//<0>.ямись//<0>.яждеся//<0>.яжъдеся//<0>.яжъдесь//<0>.яждесь//<0>.яся//<0>.ясь//<0>.ябысь//<0>.ябыся//<0>.яжесь//<0>.ямися
  gramm: indic,aor,sg,2p
 -flex: <0>.евабыся//<0>.евабысь//<0>.евежесь//<0>.евежеся//<0>.евѣжъдеся//<0>.ева//<0>.евежъдесь//<0>.евежъдеся//<0>.евѣжъдесь//<0>.еважъдесь//<0>.еве//<0>.еважъдеся//<0>.евемися//<0>.евемись//<0>.евесь//<0>.евѣжеся//<0>.евеся//<0>.евамися//<0>.евамись//<0>.еветись//<0>.евѣжесь//<0>.еваждесь//<0>.еваждеся//<0>.евѣбось//<0>.евѣбося//<0>.евѣ//<0>.евѣждесь//<0>.евабося//<0>.евабось//<0>.евѣждеся//<0>.еватись//<0>.еватися//<0>.еважесь//<0>.евась//<0>.евася//<0>.еважеся//<0>.евѣтися//<0>.евѣтись//<0>.евебося//<0>.евебось//<0>.евѣбысь//<0>.еветися//<0>.евеждеся//<0>.евеждесь//<0>.евѣся//<0>.евѣсь//<0>.евебыся//<0>.евебысь//<0>.евѣбыся//<0>.евѣмись//<0>.евѣмися
  gramm: indic,praes,du,1p
 -flex: <0>.етажесь//<0>.етѣмись//<0>.етеждесь//<0>.етѣмися//<0>.етѣжъдеся//<0>.етѣжеся//<0>.етѣжъдесь//<0>.ете//<0>.етабыся//<0>.етѣждесь//<0>.етажеся//<0>.етабысь//<0>.етемися//<0>.етемись//<0>.етесь//<0>.етеся//<0>.етѣждеся//<0>.етамися//<0>.етамись//<0>.етежъдесь//<0>.етежъдеся//<0>.етажъдесь//<0>.етѣжесь//<0>.ета//<0>.етабося//<0>.етабось//<0>.етажъдеся//<0>.етѣбысь//<0>.етась//<0>.етася//<0>.етѣбыся//<0>.ететись//<0>.етѣтися//<0>.етѣтись//<0>.ететися//<0>.етебося//<0>.етебось//<0>.етѣбось//<0>.етѣбося//<0>.етѣ//<0>.етатись//<0>.етатися//<0>.етаждесь//<0>.етаждеся//<0>.етежесь//<0>.етежеся//<0>.етѣся//<0>.етѣсь//<0>.етебыся//<0>.етебысь//<0>.етеждеся
  gramm: indic,praes,du,3p
 -flex: <0>.етажесь//<0>.етѣмись//<0>.етеждесь//<0>.етѣмися//<0>.етѣжъдеся//<0>.етѣжеся//<0>.етѣжъдесь//<0>.ете//<0>.етабыся//<0>.етѣждесь//<0>.етажеся//<0>.етабысь//<0>.етемися//<0>.етемись//<0>.етесь//<0>.етеся//<0>.етѣждеся//<0>.етамися//<0>.етамись//<0>.етежъдесь//<0>.етежъдеся//<0>.етажъдесь//<0>.етѣжесь//<0>.ета//<0>.етабося//<0>.етабось//<0>.етажъдеся//<0>.етѣбысь//<0>.етась//<0>.етася//<0>.етѣбыся//<0>.ететись//<0>.етѣтися//<0>.етѣтись//<0>.ететися//<0>.етебося//<0>.етебось//<0>.етѣбось//<0>.етѣбося//<0>.етѣ//<0>.етатись//<0>.етатися//<0>.етаждесь//<0>.етаждеся//<0>.етежесь//<0>.етежеся//<0>.етѣся//<0>.етѣсь//<0>.етебыся//<0>.етебысь//<0>.етеждеся
  gramm: indic,praes,du,2p
 -flex: <0>.яховажесь//<0>.яховажеся//<0>.яховежесь//<0>.яховежеся//<0>.яховѣбысь//<0>.яховѣбыся//<0>.яхове//<0>.яховаждеся//<0>.яховаждесь//<0>.яховѣтись//<0>.яховатись//<0>.яховежъдеся//<0>.яховась//<0>.яховася//<0>.яховабыся//<0>.яховабысь//<0>.яховатися//<0>.яховамись//<0>.яховѣжеся//<0>.яховѣжесь//<0>.яховѣжъдесь//<0>.яховебыся//<0>.яховебысь//<0>.яховѣбось//<0>.яховѣ//<0>.яховѣбося//<0>.яховесь//<0>.яховеся//<0>.яховежъдесь//<0>.яховѣждеся//<0>.яховѣждесь//<0>.яховажъдесь//<0>.яховажъдеся//<0>.яховѣся//<0>.яховѣмись//<0>.яховѣмися//<0>.яхова//<0>.яховѣсь//<0>.яховебося//<0>.яховебось//<0>.яховеждесь//<0>.яховеждеся//<0>.яховетися//<0>.яховѣжъдеся//<0>.яховабося//<0>.яховѣтися//<0>.яховабось//<0>.яховемися//<0>.яховетись//<0>.яховамися//<0>.яховемись
  gramm: indic,imperf,du,1p
 -flex: <0>.ястажеся//<0>.ястажесь//<0>.ясътебося//<0>.ясътебось//<0>.ясътетись//<0>.ясътетися//<0>.ясътѣ//<0>.ястася//<0>.ястась//<0>.ясътатись//<0>.ясътатися//<0>.ястабысь//<0>.ястабыся//<0>.ясътесь//<0>.ясътеся//<0>.ястѣбыся//<0>.ястѣбысь//<0>.ястебысь//<0>.ястѣжесь//<0>.ястѣжеся//<0>.ястебыся//<0>.ясъта//<0>.ясътѣся//<0>.ясътѣсь//<0>.ясътамися//<0>.ясътамись//<0>.яста//<0>.ясте//<0>.ясътабыся//<0>.ясътабысь//<0>.ястатися//<0>.ястатись//<0>.ястѣбося//<0>.ястѣбось//<0>.ястетися//<0>.ястетись//<0>.ястѣждеся//<0>.ястѣждесь//<0>.ясътежесь//<0>.ясътежеся//<0>.ясътѣбысь//<0>.ясътѣбыся//<0>.ястабось//<0>.ясъте//<0>.ястабося//<0>.ястѣ//<0>.ястѣсь//<0>.ястѣся//<0>.ястеждесь//<0>.ястеждеся//<0>.ястѣтись//<0>.ястѣтися//<0>.ясътась//<0>.ясътася//<0>.ястаждеся//<0>.ясътѣтися//<0>.ясътѣмись//<0>.ясътѣмися//<0>.ясътѣтись//<0>.ястемись//<0>.ястемися//<0>.ястеся//<0>.ястаждесь//<0>.ястесь//<0>.ясътажесь//<0>.ясътажеся//<0>.ясътабося//<0>.ясътабось//<0>.ясътебыся//<0>.ясътебысь//<0>.ясътѣжъдеся//<0>.ясътѣжъдесь//<0>.ясътѣжеся//<0>.ясътѣжесь//<0>.ястамись//<0>.ястамися//<0>.ясътежъдесь//<0>.ясътежъдеся//<0>.ясътемися//<0>.ясътемись//<0>.ястебось//<0>.ястебося//<0>.ястѣмися//<0>.ястѣмись//<0>.ястежеся//<0>.ясътажъдесь//<0>.ясътажъдеся//<0>.ястежесь//<0>.ясътѣбось//<0>.ясътѣбося
  gramm: indic,imperf,du,3p
 -flex: <0>.ястажеся//<0>.ястажесь//<0>.ясътебося//<0>.ясътебось//<0>.ясътетись//<0>.ясътетися//<0>.ясътѣ//<0>.ястася//<0>.ястась//<0>.ясътатись//<0>.ясътатися//<0>.ястабысь//<0>.ястабыся//<0>.ясътесь//<0>.ясътеся//<0>.ястѣбыся//<0>.ястѣбысь//<0>.ястебысь//<0>.ястѣжесь//<0>.ястѣжеся//<0>.ястебыся//<0>.ясъта//<0>.ясътѣся//<0>.ясътѣсь//<0>.ясътамися//<0>.ясътамись//<0>.яста//<0>.ясте//<0>.ясътабыся//<0>.ясътабысь//<0>.ястатися//<0>.ястатись//<0>.ястѣбося//<0>.ястѣбось//<0>.ястетися//<0>.ястетись//<0>.ястѣждеся//<0>.ястѣждесь//<0>.ясътежесь//<0>.ясътежеся//<0>.ясътѣбысь//<0>.ясътѣбыся//<0>.ястабось//<0>.ясъте//<0>.ястабося//<0>.ястѣ//<0>.ястѣсь//<0>.ястѣся//<0>.ястеждесь//<0>.ястеждеся//<0>.ястѣтись//<0>.ястѣтися//<0>.ясътась//<0>.ясътася//<0>.ястаждеся//<0>.ясътѣтися//<0>.ясътѣмись//<0>.ясътѣмися//<0>.ясътѣтись//<0>.ястемись//<0>.ястемися//<0>.ястеся//<0>.ястаждесь//<0>.ястесь//<0>.ясътажесь//<0>.ясътажеся//<0>.ясътабося//<0>.ясътабось//<0>.ясътебыся//<0>.ясътебысь//<0>.ясътѣжъдеся//<0>.ясътѣжъдесь//<0>.ясътѣжеся//<0>.ясътѣжесь//<0>.ястамись//<0>.ястамися//<0>.ясътежъдесь//<0>.ясътежъдеся//<0>.ясътемися//<0>.ясътемись//<0>.ястебось//<0>.ястебося//<0>.ястѣмися//<0>.ястѣмись//<0>.ястежеся//<0>.ясътажъдесь//<0>.ясътажъдеся//<0>.ястежесь//<0>.ясътѣбось//<0>.ясътѣбося
  gramm: indic,imperf,du,2p
 -flex: <0>.ясътежъдесь//<0>.ясътебыся//<0>.ясътебысь//<0>.ястеждесь//<0>.ястеждеся//<0>.ясътежеся//<0>.ясътебося//<0>.ясътебось//<0>.ясътетись//<0>.ясътетися//<0>.ясте//<0>.ясътесь//<0>.ясътеся//<0>.ястетися//<0>.ястетись//<0>.ясътежесь//<0>.ясътежъдеся//<0>.ястемися//<0>.ясътемися//<0>.ясътемись//<0>.ястебось//<0>.ястебося//<0>.ястемись//<0>.ястеся//<0>.ястесь//<0>.ястежеся//<0>.ястежесь//<0>.ястебысь//<0>.ястебыся//<0>.ясъте
  gramm: indic,imperf,pl,2p
 -flex: <0>.яхумись//<0>.яхужъдесь//<0>.яхутись//<0>.яхутися//<0>.яхужъдеся//<0>.яхубыся//<0>.яхусь//<0>.яхуся//<0>.яхубысь//<0>.яхуждесь//<0>.яхуждеся//<0>.яху//<0>.яхумися//<0>.яхужесь//<0>.яхубося//<0>.яхубось//<0>.яхужеся
  gramm: indic,imperf,pl,3p
 -flex: <0>.яхомбысь//<0>.яхомбыся//<0>.яхомъжъдесь//<0>.яхомъжъдеся//<0>.яхомъмися//<0>.яхомъмись//<0>.яхомтися//<0>.яхомтись//<0>.яхомъждеся//<0>.яхомъждесь//<0>.яхомся//<0>.яхомсь//<0>.яхомъбося//<0>.яхоммись//<0>.яхоммися//<0>.яхомбось//<0>.яхом//<0>.яхомбося//<0>.яхомъбось//<0>.яхомътись//<0>.яхомътися//<0>.яхомжеся//<0>.яхомждеся//<0>.яхомъбыся//<0>.яхомъбысь//<0>.яхомждесь//<0>.яхомъжесь//<0>.яхомъжеся//<0>.яхомъ//<0>.яхомъсь//<0>.яхомжесь//<0>.яхомъся
  gramm: indic,imperf,pl,1p
 -flex: <0>.ялѣжеся//<0>.ялѣжесь//<0>.ялѣся//<0>.ялебося//<0>.ялебось//<0>.ялѣсь//<0>.ялѣждеся//<0>.ялетись//<0>.ялетися//<0>.ялѣждесь//<0>.ялежесь//<0>.ялесь//<0>.ялеся//<0>.ялежеся//<0>.ялебыся//<0>.ялебысь//<0>.ялѣбось//<0>.ялѣбося//<0>.ялѣтися//<0>.ялѣ//<0>.яле//<0>.ялѣтись//<0>.ялежъдесь//<0>.ялѣбысь//<0>.ялѣбыся//<0>.ялежъдеся//<0>.ялѣжъдеся//<0>.ялѣжъдесь//<0>.ялемися//<0>.ялѣмись//<0>.ялѣмися//<0>.ялемись//<0>.ялеждесь//<0>.ялеждеся
  gramm: perf,du,f
 -flex: <0>.яхтися//<0>.яхтись//<0>.яхмись//<0>.яхъбося//<0>.яхъжъдеся//<0>.яхъбось//<0>.яхъждеся//<0>.яхъждесь//<0>.яхъбыся//<0>.яхъбысь//<0>.ях//<0>.яхжеся//<0>.яхжесь//<0>.яхбось//<0>.яхъжесь//<0>.яхъжеся//<0>.яхбося//<0>.яхждеся//<0>.яхъжъдесь//<0>.яхмися//<0>.яхждесь//<0>.яхъ//<0>.яхъмися//<0>.яхъмись//<0>.яхъсь//<0>.яхъся//<0>.яхбысь//<0>.яхбыся//<0>.яхся//<0>.яхсь//<0>.яхътись//<0>.яхътися
  gramm: indic,imperf,sg,1p
 -flex: <0>.яшесь//<0>.яшетися//<0>.яше//<0>.яшебысь//<0>.яшежесь//<0>.яшежеся//<0>.яшемися//<0>.яшетись//<0>.яшежъдесь//<0>.яшежъдеся//<0>.яшеся//<0>.яшебося//<0>.яшемись//<0>.яшебось//<0>.яшеждеся//<0>.яшеждесь//<0>.яшебыся
  gramm: indic,imperf,sg,2p
 -flex: <0>.яшесь//<0>.яшетися//<0>.яше//<0>.яшебысь//<0>.яшежесь//<0>.яшежеся//<0>.яшемися//<0>.яшетись//<0>.яшежъдесь//<0>.яшежъдеся//<0>.яшеся//<0>.яшебося//<0>.яшемись//<0>.яшебось//<0>.яшеждеся//<0>.яшеждесь//<0>.яшебыся
  gramm: indic,imperf,sg,3p
 -flex: <0>.яховажесь//<0>.яховажеся//<0>.яховежесь//<0>.яховежеся//<0>.яховѣбысь//<0>.яховѣбыся//<0>.яхове//<0>.яховаждеся//<0>.яховаждесь//<0>.яховѣтись//<0>.яховатись//<0>.яховежъдеся//<0>.яховась//<0>.яховася//<0>.яховабыся//<0>.яховабысь//<0>.яховатися//<0>.яховамись//<0>.яховѣжеся//<0>.яховѣжесь//<0>.яховѣжъдесь//<0>.яховебыся//<0>.яховебысь//<0>.яховѣбось//<0>.яховѣ//<0>.яховѣбося//<0>.яховесь//<0>.яховеся//<0>.яховежъдесь//<0>.яховѣждеся//<0>.яховѣждесь//<0>.яховажъдесь//<0>.яховажъдеся//<0>.яховѣся//<0>.яховѣмись//<0>.яховѣмися//<0>.яхова//<0>.яховѣсь//<0>.яховебося//<0>.яховебось//<0>.яховеждесь//<0>.яховеждеся//<0>.яховетися//<0>.яховѣжъдеся//<0>.яховабося//<0>.яховѣтися//<0>.яховабось//<0>.яховемися//<0>.яховетись//<0>.яховамися//<0>.яховемись
  gramm: indic,aor,du,1p
 -flex: <0>.ястажеся//<0>.ястажесь//<0>.ясътебося//<0>.ясътебось//<0>.ясътетись//<0>.ясътетися//<0>.ясътѣ//<0>.ястася//<0>.ястась//<0>.ясътатись//<0>.ясътатися//<0>.ястабысь//<0>.ястабыся//<0>.ясътесь//<0>.ясътеся//<0>.ястѣбыся//<0>.ястѣбысь//<0>.ястебысь//<0>.ястѣжесь//<0>.ястѣжеся//<0>.ястебыся//<0>.ясъта//<0>.ясътѣся//<0>.ясътѣсь//<0>.ясътамися//<0>.ясътамись//<0>.яста//<0>.ясте//<0>.ясътабыся//<0>.ясътабысь//<0>.ястатися//<0>.ястатись//<0>.ястѣбося//<0>.ястѣбось//<0>.ястетися//<0>.ястетись//<0>.ястѣждеся//<0>.ястѣждесь//<0>.ясътежесь//<0>.ясътежеся//<0>.ясътѣбысь//<0>.ясътѣбыся//<0>.ястабось//<0>.ясъте//<0>.ястабося//<0>.ястѣ//<0>.ястѣсь//<0>.ястѣся//<0>.ястеждесь//<0>.ястеждеся//<0>.ястѣтись//<0>.ястѣтися//<0>.ясътась//<0>.ясътася//<0>.ястаждеся//<0>.ясътѣтися//<0>.ясътѣмись//<0>.ясътѣмися//<0>.ясътѣтись//<0>.ястемись//<0>.ястемися//<0>.ястеся//<0>.ястаждесь//<0>.ястесь//<0>.ясътажесь//<0>.ясътажеся//<0>.ясътабося//<0>.ясътабось//<0>.ясътебыся//<0>.ясътебысь//<0>.ясътѣжъдеся//<0>.ясътѣжъдесь//<0>.ясътѣжеся//<0>.ясътѣжесь//<0>.ястамись//<0>.ястамися//<0>.ясътежъдесь//<0>.ясътежъдеся//<0>.ясътемися//<0>.ясътемись//<0>.ястебось//<0>.ястебося//<0>.ястѣмися//<0>.ястѣмись//<0>.ястежеся//<0>.ясътажъдесь//<0>.ясътажъдеся//<0>.ястежесь//<0>.ясътѣбось//<0>.ясътѣбося
  gramm: indic,aor,du,2p
 -flex: <0>.ястажеся//<0>.ястажесь//<0>.ясътебося//<0>.ясътебось//<0>.ясътетись//<0>.ясътетися//<0>.ясътѣ//<0>.ястася//<0>.ястась//<0>.ясътатись//<0>.ясътатися//<0>.ястабысь//<0>.ястабыся//<0>.ясътесь//<0>.ясътеся//<0>.ястѣбыся//<0>.ястѣбысь//<0>.ястебысь//<0>.ястѣжесь//<0>.ястѣжеся//<0>.ястебыся//<0>.ясъта//<0>.ясътѣся//<0>.ясътѣсь//<0>.ясътамися//<0>.ясътамись//<0>.яста//<0>.ясте//<0>.ясътабыся//<0>.ясътабысь//<0>.ястатися//<0>.ястатись//<0>.ястѣбося//<0>.ястѣбось//<0>.ястетися//<0>.ястетись//<0>.ястѣждеся//<0>.ястѣждесь//<0>.ясътежесь//<0>.ясътежеся//<0>.ясътѣбысь//<0>.ясътѣбыся//<0>.ястабось//<0>.ясъте//<0>.ястабося//<0>.ястѣ//<0>.ястѣсь//<0>.ястѣся//<0>.ястеждесь//<0>.ястеждеся//<0>.ястѣтись//<0>.ястѣтися//<0>.ясътась//<0>.ясътася//<0>.ястаждеся//<0>.ясътѣтися//<0>.ясътѣмись//<0>.ясътѣмися//<0>.ясътѣтись//<0>.ястемись//<0>.ястемися//<0>.ястеся//<0>.ястаждесь//<0>.ястесь//<0>.ясътажесь//<0>.ясътажеся//<0>.ясътабося//<0>.ясътабось//<0>.ясътебыся//<0>.ясътебысь//<0>.ясътѣжъдеся//<0>.ясътѣжъдесь//<0>.ясътѣжеся//<0>.ясътѣжесь//<0>.ястамись//<0>.ястамися//<0>.ясътежъдесь//<0>.ясътежъдеся//<0>.ясътемися//<0>.ясътемись//<0>.ястебось//<0>.ястебося//<0>.ястѣмися//<0>.ястѣмись//<0>.ястежеся//<0>.ясътажъдесь//<0>.ясътажъдеся//<0>.ястежесь//<0>.ясътѣбось//<0>.ясътѣбося
  gramm: indic,aor,du,3p
 -flex: <0>.ялъжесь//<0>.ялсь//<0>.ялтися//<0>.ялъждесь//<0>.ялъждеся//<0>.ялътися//<0>.ялътись//<0>.ялcя//<0>.ялтись//<0>.ялбося//<0>.ялбось//<0>.ялъ//<0>.ялбыся//<0>.ялбысь//<0>.ялмися//<0>.ялъжъдеся//<0>.ялъбось//<0>.ялъбося//<0>.ялъжъдесь//<0>.ялждесь//<0>.ялждеся//<0>.ялмись//<0>.ял//<0>.ялъмися//<0>.ялъмись//<0>.ялъcя//<0>.ялжесь//<0>.ялжеся//<0>.ялъсь//<0>.ялъжеся//<0>.ялъбысь//<0>.ялъбыся
  gramm: perf,sg,m
 -flex: <0>.имбось//<0>.имъжесь//<0>.имъжеся//<0>.имбося//<0>.иметися//<0>.иметись//<0>.имъбыся//<0>.им//<0>.имждеся//<0>.имждесь//<0>.имбысь//<0>.имбыся//<0>.емеждеся//<0>.име//<0>.имтися//<0>.имтись//<0>.емемись//<0>.емемися//<0>.имъсь//<0>.имежъдеся//<0>.имежъдесь//<0>.имеждесь//<0>.имся//<0>.имсь//<0>.емежъдеся//<0>.еметися//<0>.еметись//<0>.емежъдесь//<0>.имебысь//<0>.имебыся//<0>.емебось//<0>.емебося//<0>.емеждесь//<0>.имъбысь//<0>.иммись//<0>.имъбося//<0>.имъбось//<0>.иммися//<0>.еме//<0>.имежеся//<0>.имежесь//<0>.имеся//<0>.емеся//<0>.емесь//<0>.имеждеся//<0>.имъжъдесь//<0>.имъжъдеся//<0>.имъждеся//<0>.имъждесь//<0>.емебыся//<0>.имжеся//<0>.имжесь//<0>.имътись//<0>.имътися//<0>.емебысь//<0>.имъмися//<0>.имъмись//<0>.емежесь//<0>.имесь//<0>.имъ//<0>.имъся//<0>.емежеся//<0>.имебось//<0>.имемись//<0>.имемися//<0>.имебося
  gramm: imper,pl,1p
 -flex: <0>.яшѧбысь//<0>.яшатись//<0>.яшѧбыся//<0>.яшѧжеся//<0>.яшѧ//<0>.яшабыся//<0>.яшѧжесь//<0>.яшабося//<0>.яшабось//<0>.яшабысь//<0>.яшѧбось//<0>.яшѧтись//<0>.яшѧбося//<0>.яшажъдесь//<0>.яшамись//<0>.яшажъдеся//<0>.яшажесь//<0>.яшась//<0>.яшася//<0>.яшѧмися//<0>.яшѧждесь//<0>.яшѧждеся//<0>.яша//<0>.яшѧжъдеся//<0>.яшѧжъдесь//<0>.яшѧмись//<0>.яшѧся//<0>.яшѧсь//<0>.яшамися//<0>.яшѧтися//<0>.яшажеся//<0>.яшатися//<0>.яшаждесь//<0>.яшаждеся
  gramm: indic,aor,pl,3p
 -flex: <0>.ясътежъдесь//<0>.ясътебыся//<0>.ясътебысь//<0>.ястеждесь//<0>.ястеждеся//<0>.ясътежеся//<0>.ясътебося//<0>.ясътебось//<0>.ясътетись//<0>.ясътетися//<0>.ясте//<0>.ясътесь//<0>.ясътеся//<0>.ястетися//<0>.ястетись//<0>.ясътежесь//<0>.ясътежъдеся//<0>.ястемися//<0>.ясътемися//<0>.ясътемись//<0>.ястебось//<0>.ястебося//<0>.ястемись//<0>.ястеся//<0>.ястесь//<0>.ястежеся//<0>.ястежесь//<0>.ястебысь//<0>.ястебыся//<0>.ясъте
  gramm: indic,aor,pl,2p
 -flex: <0>.яхомбысь//<0>.яхомбыся//<0>.яхомъжъдесь//<0>.яхомъжъдеся//<0>.яхомъмися//<0>.яхомъмись//<0>.яхомтися//<0>.яхомтись//<0>.яхомъждеся//<0>.яхомъждесь//<0>.яхомся//<0>.яхомсь//<0>.яхомъбося//<0>.яхоммись//<0>.яхоммися//<0>.яхомбось//<0>.яхом//<0>.яхомбося//<0>.яхомъбось//<0>.яхомътись//<0>.яхомътися//<0>.яхомжеся//<0>.яхомждеся//<0>.яхомъбыся//<0>.яхомъбысь//<0>.яхомждесь//<0>.яхомъжесь//<0>.яхомъжеся//<0>.яхомъ//<0>.яхомъсь//<0>.яхомжесь//<0>.яхомъся
  gramm: indic,aor,pl,1p
 -flex: <0>.итѣжъдеся//<0>.итеждеся//<0>.итѣжеся//<0>.итѣжесь//<0>.итеждесь//<0>.итежесь//<0>.итѣжъдесь//<0>.итѣмись//<0>.итѣмися//<0>.итѣбыся//<0>.итѣждеся//<0>.итѣждесь//<0>.итѣся//<0>.итебысь//<0>.итебыся//<0>.итебося//<0>.итебось//<0>.итѣ//<0>.итажесь//<0>.итажеся//<0>.итѣсь//<0>.итесь//<0>.итеся//<0>.итаждеся//<0>.итаждесь//<0>.итатися//<0>.итѣбось//<0>.итабыся//<0>.итабысь//<0>.итѣбося//<0>.итежъдесь//<0>.итежъдеся//<0>.итась//<0>.итася//<0>.итѣтися//<0>.ита//<0>.итамись//<0>.итѣтись//<0>.ите//<0>.итабося//<0>.итабось//<0>.итатись//<0>.итежеся//<0>.итѣбысь//<0>.итамися//<0>.итемися//<0>.итетись//<0>.итетися//<0>.итемись//<0>.итажъдесь//<0>.итажъдеся
  gramm: imper,du,2p
 -flex: <0>.ивѣбось//<0>.ивабыся//<0>.ивабысь//<0>.ивѣбося//<0>.ивежъдесь//<0>.иважесь//<0>.иважеся//<0>.ивежъдеся//<0>.ивесь//<0>.ивеся//<0>.ивеждесь//<0>.ивеждеся//<0>.иватись//<0>.иватися//<0>.ивѣбысь//<0>.ивамися//<0>.иветись//<0>.иветися//<0>.ивась//<0>.иважъдесь//<0>.иважъдеся//<0>.ивася//<0>.ивѣтися//<0>.ива//<0>.ивамись//<0>.ивѣтись//<0>.иве//<0>.ивѣжеся//<0>.ивѣжесь//<0>.ивабося//<0>.ивабось//<0>.ивежесь//<0>.ивежеся//<0>.ивѣмись//<0>.ивѣмися//<0>.ивѣждесь//<0>.ивемися//<0>.ивебыся//<0>.ивемись//<0>.ивѣся//<0>.ивебысь//<0>.ивѣжъдеся//<0>.иваждесь//<0>.ивѣбыся//<0>.ивѣсь//<0>.ивѣ//<0>.иваждеся//<0>.ивѣжъдесь//<0>.ивебося//<0>.ивебось//<0>.ивѣждеся
  gramm: imper,du,1p
 -flex: <0>.яхтися//<0>.яхтись//<0>.яхмись//<0>.яхъбося//<0>.яхъжъдеся//<0>.яхъбось//<0>.яхъждеся//<0>.яхъждесь//<0>.яхъбыся//<0>.яхъбысь//<0>.ях//<0>.яхжеся//<0>.яхжесь//<0>.яхбось//<0>.яхъжесь//<0>.яхъжеся//<0>.яхбося//<0>.яхждеся//<0>.яхъжъдесь//<0>.яхмися//<0>.яхждесь//<0>.яхъ//<0>.яхъмися//<0>.яхъмись//<0>.яхъсь//<0>.яхъся//<0>.яхбысь//<0>.яхбыся//<0>.яхся//<0>.яхсь//<0>.яхътись//<0>.яхътися
  gramm: indic,aor,sg,1p
 -flex: <0>.юмись//<0>.ю//<0>.юждесь//<0>.юждеся//<0>.юбось//<0>.юбося//<0>.южесь//<0>.ютись//<0>.ютися//<0>.юбысь//<0>.южъдеся//<0>.юсь//<0>.юмися//<0>.южеся//<0>.юся//<0>.южъдесь//<0>.юбыся
  gramm: indic,praes,sg,1p
 -flex: <0>.ешибось//<0>.ешимись//<0>.еши//<0>.ешибося//<0>.ешижъдеся//<0>.ешиждеся//<0>.ешибыся//<0>.ешиждесь//<0>.ешися//<0>.ешимися//<0>.ешись//<0>.ешитися//<0>.ешибысь//<0>.ешижъдесь//<0>.ешитись//<0>.ешижеся//<0>.ешижесь
  gramm: indic,praes,sg,2p
 -flex: <0>.етъбысь//<0>.етъбыся//<0>.еттися//<0>.ежесь//<0>.еттись//<0>.ежеся//<0>.етъбось//<0>.етъбося//<0>.е//<0>.ежъдесь//<0>.ежъдеся//<0>.етбысь//<0>.етбыся//<0>.етжеся//<0>.етжесь//<0>.етъ//<0>.етмись//<0>.етмися//<0>.ебыся//<0>.ебысь//<0>.етждесь//<0>.ется//<0>.етсь//<0>.етждеся//<0>.етъжъдеся//<0>.етъжъдесь//<0>.етъжеся//<0>.етъжесь//<0>.есь//<0>.еся//<0>.етъмись//<0>.етъмися//<0>.ет//<0>.етъждеся//<0>.етъждесь//<0>.етъся//<0>.етися//<0>.етъсь//<0>.ебося//<0>.ебось//<0>.етбось//<0>.етбося//<0>.еждесь//<0>.еждеся//<0>.емися//<0>.етись//<0>.етътися//<0>.емись//<0>.етътись
  gramm: indic,praes,sg,3p
 -flex: <0>.ялажеся//<0>.ялажесь//<0>.ялаждесь//<0>.ялась//<0>.яламись//<0>.ялася//<0>.ялабось//<0>.яламися//<0>.ялабысь//<0>.ялабыся//<0>.ялатись//<0>.ялажъдесь//<0>.ялажъдеся//<0>.ялатися//<0>.ялабося//<0>.яла//<0>.ялаждеся
  gramm: perf,du,m
 -flex: <0>.ялѣжеся//<0>.ялѣжесь//<0>.ялѣся//<0>.ялебося//<0>.ялебось//<0>.ялѣсь//<0>.ялѣждеся//<0>.ялетись//<0>.ялетися//<0>.ялѣждесь//<0>.ялежесь//<0>.ялесь//<0>.ялеся//<0>.ялежеся//<0>.ялебыся//<0>.ялебысь//<0>.ялѣбось//<0>.ялѣбося//<0>.ялѣтися//<0>.ялѣ//<0>.яле//<0>.ялѣтись//<0>.ялежъдесь//<0>.ялѣбысь//<0>.ялѣбыся//<0>.ялежъдеся//<0>.ялѣжъдеся//<0>.ялѣжъдесь//<0>.ялемися//<0>.ялѣмись//<0>.ялѣмися//<0>.ялемись//<0>.ялеждесь//<0>.ялеждеся
  gramm: perf,du,n
 -flex: <0>.ялажеся//<0>.ялажесь//<0>.ялаждесь//<0>.ялась//<0>.яламись//<0>.ялася//<0>.ялабось//<0>.яламися//<0>.ялабысь//<0>.ялабыся//<0>.ялатись//<0>.ялажъдесь//<0>.ялажъдеся//<0>.ялатися//<0>.ялабося//<0>.яла//<0>.ялаждеся
  gramm: perf,sg,f
-paradigm: V12x_STAR_
 -flex: <1>.етемись//<1>.етемися//<1>.етеждеся//<1>.етебысь//<1>.етебыся//<1>.етеждесь//<1>.етежеся//<1>.етежесь//<1>.етебось//<1>.етежъдесь//<1>.етебося//<1>.етеся//<1>.етесь//<1>.ететися//<1>.етежъдеся//<1>.ете//<1>.ететись
  gramm: indic,praes,pl,2p
 -flex: <1>.оумись//<1>.оумися//<1>.утъжъдеся//<1>.утъсь//<1>.утъжъдесь//<1>.утъжесь//<1>.утждесь//<1>.утждеся//<1>.утъжеся//<1>.ютися//<1>.утъся//<1>.утся//<1>.утбыся//<1>.оубысь//<1>.утбысь//<1>.оужъдеся//<1>.оужъдесь//<1>.утътися//<1>.юмися//<1>.юмись//<1>.оутися//<1>.юбыся//<1>.юбысь//<1>.южесь//<1>.утбося//<1>.утбось//<1>.южеся//<1>.юсь//<1>.юся//<1>.южъдесь//<1>.оубыся//<1>.оусь//<1>.оубось//<1>.утъбось//<1>.оужеся//<1>.оужесь//<1>.юбось//<1>.утъбысь//<1>.утъбыся//<1>.оуждеся//<1>.утмися//<1>.оуждесь//<1>.утъ//<1>.ут//<1>.утмись//<1>.оуся//<1>.ютись//<1>.оу//<1>.оутись//<1>.утъмися//<1>.утъбося//<1>.утътись//<1>.юбося//<1>.оубося//<1>.ю//<1>.южъдеся//<1>.утжесь//<1>.утжеся//<1>.уттись//<1>.уттися//<1>.утъмись//<1>.юждесь//<1>.юждеся//<1>.утъждеся//<1>.утъждесь//<1>.утсь
  gramm: indic,praes,pl,3p
 -flex: <1>.емъжъдеся//<1>.емъся//<1>.емътись//<1>.емъжъдесь//<1>.еммися//<1>.емътися//<1>.емсь//<1>.емся//<1>.ембыся//<1>.емъсь//<1>.ембысь//<1>.емежесь//<1>.еметися//<1>.еметись//<1>.емъ//<1>.емеждесь//<1>.емеждеся//<1>.емежеся//<1>.емъждесь//<1>.емъждеся//<1>.емъбысь//<1>.емъбыся//<1>.ембося//<1>.ембось//<1>.емждесь//<1>.емждеся//<1>.еммись//<1>.емебысь//<1>.емъмись//<1>.емъмися//<1>.емъжеся//<1>.емебося//<1>.емебось//<1>.емъжесь//<1>.емтись//<1>.емтися//<1>.еме//<1>.емежъдесь//<1>.емежъдеся//<1>.емжесь//<1>.емжеся//<1>.емъбось//<1>.емъбося//<1>.емебыся//<1>.емемися//<1>.емемись//<1>.емесь//<1>.емеся//<1>.ем
  gramm: indic,praes,pl,1p
 -flex: <0>.алися//<0>.алиждеся//<0>.ались//<0>.али//<0>.алибыся//<0>.алитись//<0>.алибось//<0>.алимись//<0>.алимися//<0>.алибося//<0>.алитися//<0>.алижъдеся//<0>.алижъдесь//<0>.алиждесь//<0>.алижеся//<0>.алижесь//<0>.алибысь
  gramm: perf,pl,m
 -flex: <0>.алажеся//<0>.алажесь//<0>.алабось//<0>.алабося//<0>.алася//<0>.алаждеся//<0>.алась//<0>.алатися//<0>.алажъдеся//<0>.алажъдесь//<0>.алаждесь//<0>.ала//<0>.аламися//<0>.алатись//<0>.алабысь//<0>.алабыся//<0>.аламись
  gramm: perf,pl,n
 -flex: <0>.алытись//<0>.алыжъдесь//<0>.алыжъдеся//<0>.алытися//<0>.алыбося//<0>.алыжеся//<0>.алыбось//<0>.алыждеся//<0>.алыждесь//<0>.алыжесь//<0>.алыся//<0>.алыбыся//<0>.алыбысь//<0>.алысь//<0>.алымися//<0>.алымись//<0>.алы
  gramm: perf,pl,f
 -flex: <0>.атьтись//<0>.атиждеся//<0>.атиждесь//<0>.атьтися//<0>.атибыся//<0>.атибысь//<0>.атьбыся//<0>.атьбысь//<0>.атись//<0>.атися//<0>.атьсь//<0>.атимися//<0>.атимись//<0>.аться//<0>.атибося//<0>.атибось//<0>.атитись//<0>.атитися//<0>.атьмись//<0>.атижъдесь//<0>.атижъдеся//<0>.атьбося//<0>.атьбось//<0>.ать//<0>.атьмися//<0>.атьжеся//<0>.атьжъдесь//<0>.атьжъдеся//<0>.ати//<0>.атьждеся//<0>.атьждесь//<0>.атьжесь//<0>.атижесь//<0>.атижеся
  gramm: inf
 -flex: <1>.ижеся//<1>.ижесь//<1>.имись//<1>.имися//<1>.иждеся//<1>.ижъдеся//<1>.и//<1>.иждесь//<1>.ися//<1>.ись//<1>.ибысь//<1>.ибыся//<1>.ибось//<1>.ибося//<1>.итися//<1>.ижъдесь//<1>.итись
  gramm: imper,sg,2p
 -flex: <1>.ижеся//<1>.ижесь//<1>.имись//<1>.имися//<1>.иждеся//<1>.ижъдеся//<1>.и//<1>.иждесь//<1>.ися//<1>.ись//<1>.ибысь//<1>.ибыся//<1>.ибось//<1>.ибося//<1>.итися//<1>.ижъдесь//<1>.итись
  gramm: imper,sg,3p
 -flex: <1>.итемись//<1>.итежеся//<1>.итежесь//<1>.итебысь//<1>.итебыся//<1>.итебося//<1>.итетися//<1>.итеся//<1>.итемися//<1>.итеждесь//<1>.итесь//<1>.итеждеся//<1>.ите//<1>.итежъдеся//<1>.итебось//<1>.итетись//<1>.итежъдесь
  gramm: imper,pl,2p
 -flex: <0>.ало//<0>.алобося//<0>.алобось//<0>.алобысь//<0>.алотись//<0>.алотися//<0>.аложесь//<0>.аложъдесь//<0>.алождесь//<0>.алождеся//<0>.аложъдеся//<0>.алобыся//<0>.алось//<0>.алося//<0>.аложеся//<0>.аломися//<0>.аломись
  gramm: perf,sg,n
 -flex: <0>.ажесь//<0>.ажеся//<0>.абыся//<0>.абысь//<0>.амися//<0>.абося//<0>.амись//<0>.ась//<0>.аждеся//<0>.аждесь//<0>.ася//<0>.ажъдесь//<0>.ажъдеся//<0>.абось//<0>.атись//<0>.а//<0>.атися
  gramm: indic,aor,sg,3p
 -flex: <0>.ажесь//<0>.ажеся//<0>.абыся//<0>.абысь//<0>.амися//<0>.абося//<0>.амись//<0>.ась//<0>.аждеся//<0>.аждесь//<0>.ася//<0>.ажъдесь//<0>.ажъдеся//<0>.абось//<0>.атись//<0>.а//<0>.атися
  gramm: indic,aor,sg,2p
 -flex: <1>.евесь//<1>.евася//<1>.евась//<1>.евежъдеся//<1>.евежъдесь//<1>.евамись//<1>.евамися//<1>.евебось//<1>.еваждесь//<1>.евебося//<1>.еветися//<1>.евѣтись//<1>.евѣтися//<1>.еветись//<1>.евабысь//<1>.евабыся//<1>.ева//<1>.евѣ//<1>.еватися//<1>.еватись//<1>.еважеся//<1>.еважесь//<1>.евежеся//<1>.евежесь//<1>.евѣмися//<1>.евемись//<1>.евемися//<1>.евѣмись//<1>.евѣждесь//<1>.евѣждеся//<1>.евѣбыся//<1>.евабось//<1>.евабося//<1>.евѣбысь//<1>.евеся//<1>.евѣбося//<1>.евѣбось//<1>.еваждеся//<1>.евеждеся//<1>.еве//<1>.евеждесь//<1>.евѣжесь//<1>.евѣсь//<1>.евѣся//<1>.евѣжеся//<1>.еважъдеся//<1>.еважъдесь//<1>.евѣжъдесь//<1>.евебысь//<1>.евебыся//<1>.евѣжъдеся
  gramm: indic,praes,du,1p
 -flex: <1>.етѣмися//<1>.етѣмись//<1>.етажеся//<1>.етажесь//<1>.етѣбося//<1>.етѣбось//<1>.етѣжесь//<1>.етѣсь//<1>.етѣся//<1>.етѣжеся//<1>.етемись//<1>.етемися//<1>.етежеся//<1>.етажъдеся//<1>.етажъдесь//<1>.етебысь//<1>.етебыся//<1>.етѣбыся//<1>.етабось//<1>.етежесь//<1>.етѣбысь//<1>.етеся//<1>.етесь//<1>.етежъдеся//<1>.ете//<1>.ета//<1>.етѣжъдесь//<1>.етѣждесь//<1>.етѣждеся//<1>.етѣжъдеся//<1>.етася//<1>.етась//<1>.ететися//<1>.ететись//<1>.етабысь//<1>.етабося//<1>.етабыся//<1>.етамись//<1>.етамися//<1>.етѣ//<1>.етатися//<1>.етатись//<1>.етебось//<1>.етежъдесь//<1>.етебося//<1>.етаждесь//<1>.етаждеся//<1>.етеждеся//<1>.етѣтись//<1>.етѣтися//<1>.етеждесь
  gramm: indic,praes,du,3p
 -flex: <1>.етѣмися//<1>.етѣмись//<1>.етажеся//<1>.етажесь//<1>.етѣбося//<1>.етѣбось//<1>.етѣжесь//<1>.етѣсь//<1>.етѣся//<1>.етѣжеся//<1>.етемись//<1>.етемися//<1>.етежеся//<1>.етажъдеся//<1>.етажъдесь//<1>.етебысь//<1>.етебыся//<1>.етѣбыся//<1>.етабось//<1>.етежесь//<1>.етѣбысь//<1>.етеся//<1>.етесь//<1>.етежъдеся//<1>.ете//<1>.ета//<1>.етѣжъдесь//<1>.етѣждесь//<1>.етѣждеся//<1>.етѣжъдеся//<1>.етася//<1>.етась//<1>.ететися//<1>.ететись//<1>.етабысь//<1>.етабося//<1>.етабыся//<1>.етамись//<1>.етамися//<1>.етѣ//<1>.етатися//<1>.етатись//<1>.етебось//<1>.етежъдесь//<1>.етебося//<1>.етаждесь//<1>.етаждеся//<1>.етеждеся//<1>.етѣтись//<1>.етѣтися//<1>.етеждесь
  gramm: indic,praes,du,2p
 -flex: <0>.аховаждесь//<0>.аховѣждеся//<0>.аховѣждесь//<0>.аховѣ//<0>.аховажесь//<0>.аховабось//<0>.ахова//<0>.аховабося//<0>.ахове//<0>.аховемись//<0>.аховемися//<0>.аховажъдеся//<0>.аховажъдесь//<0>.аховежъдеся//<0>.аховежъдесь//<0>.аховѣбося//<0>.аховѣбось//<0>.аховѣжъдесь//<0>.аховѣжъдеся//<0>.аховетися//<0>.аховетись//<0>.аховежеся//<0>.аховѣжесь//<0>.аховѣжеся//<0>.аховежесь//<0>.аховася//<0>.аховѣмися//<0>.аховабысь//<0>.аховабыся//<0>.аховатися//<0>.аховѣмись//<0>.аховатись//<0>.аховеждесь//<0>.аховеждеся//<0>.аховѣсь//<0>.аховѣся//<0>.аховеся//<0>.аховесь//<0>.аховебысь//<0>.аховамись//<0>.аховебыся//<0>.аховѣтись//<0>.аховаждеся//<0>.аховась//<0>.аховажеся//<0>.аховѣтися//<0>.аховѣбыся//<0>.аховѣбысь//<0>.аховебось//<0>.аховебося//<0>.аховамися
  gramm: indic,imperf,du,1p
 -flex: <0>.астѣмися//<0>.астѣмись//<0>.асътабысь//<0>.асътабыся//<0>.астѣждесь//<0>.астѣждеся//<0>.асътежеся//<0>.асътежесь//<0>.астѣбыся//<0>.астѣбысь//<0>.астѣжесь//<0>.астѣжеся//<0>.астеждеся//<0>.асътѣбыся//<0>.асътѣбысь//<0>.астеждесь//<0>.астѣсь//<0>.астѣся//<0>.астебысь//<0>.асътѣсь//<0>.астебыся//<0>.асътѣся//<0>.асътежъдеся//<0>.асътежъдесь//<0>.астаждесь//<0>.астаждеся//<0>.астетися//<0>.астетись//<0>.астебось//<0>.астебося//<0>.астабысь//<0>.астабыся//<0>.асътѣжъдесь//<0>.асътѣжъдеся//<0>.асътабось//<0>.асътабося//<0>.астемись//<0>.астемися//<0>.асътѣбося//<0>.асътѣбось//<0>.астѣбося//<0>.астѣбось//<0>.астамись//<0>.астамися//<0>.асътажъдеся//<0>.асътажъдесь//<0>.асътетися//<0>.асътетись//<0>.асътебось//<0>.асътебося//<0>.асътѣтись//<0>.асътѣтися//<0>.астатися//<0>.астатись//<0>.астѣ//<0>.астѣтись//<0>.астѣтися//<0>.астася//<0>.астась//<0>.асътеся//<0>.асътесь//<0>.асътемись//<0>.асътемися//<0>.асътася//<0>.асътажесь//<0>.асътась//<0>.асътатися//<0>.асътатись//<0>.астабось//<0>.астабося//<0>.аста//<0>.асте//<0>.асътѣ//<0>.асътѣжесь//<0>.асътѣжеся//<0>.асътебысь//<0>.астежеся//<0>.астежесь//<0>.асътебыся//<0>.асътѣмися//<0>.асътѣмись//<0>.асътажеся//<0>.астажеся//<0>.астажесь//<0>.асъта//<0>.асъте//<0>.астеся//<0>.астесь//<0>.асътамись//<0>.асътамися
  gramm: indic,imperf,du,3p
 -flex: <0>.астѣмися//<0>.астѣмись//<0>.асътабысь//<0>.асътабыся//<0>.астѣждесь//<0>.астѣждеся//<0>.асътежеся//<0>.асътежесь//<0>.астѣбыся//<0>.астѣбысь//<0>.астѣжесь//<0>.астѣжеся//<0>.астеждеся//<0>.асътѣбыся//<0>.асътѣбысь//<0>.астеждесь//<0>.астѣсь//<0>.астѣся//<0>.астебысь//<0>.асътѣсь//<0>.астебыся//<0>.асътѣся//<0>.асътежъдеся//<0>.асътежъдесь//<0>.астаждесь//<0>.астаждеся//<0>.астетися//<0>.астетись//<0>.астебось//<0>.астебося//<0>.астабысь//<0>.астабыся//<0>.асътѣжъдесь//<0>.асътѣжъдеся//<0>.асътабось//<0>.асътабося//<0>.астемись//<0>.астемися//<0>.асътѣбося//<0>.асътѣбось//<0>.астѣбося//<0>.астѣбось//<0>.астамись//<0>.астамися//<0>.асътажъдеся//<0>.асътажъдесь//<0>.асътетися//<0>.асътетись//<0>.асътебось//<0>.асътебося//<0>.асътѣтись//<0>.асътѣтися//<0>.астатися//<0>.астатись//<0>.астѣ//<0>.астѣтись//<0>.астѣтися//<0>.астася//<0>.астась//<0>.асътеся//<0>.асътесь//<0>.асътемись//<0>.асътемися//<0>.асътася//<0>.асътажесь//<0>.асътась//<0>.асътатися//<0>.асътатись//<0>.астабось//<0>.астабося//<0>.аста//<0>.асте//<0>.асътѣ//<0>.асътѣжесь//<0>.асътѣжеся//<0>.асътебысь//<0>.астежеся//<0>.астежесь//<0>.асътебыся//<0>.асътѣмися//<0>.асътѣмись//<0>.асътажеся//<0>.астажеся//<0>.астажесь//<0>.асъта//<0>.асъте//<0>.астеся//<0>.астесь//<0>.асътамись//<0>.асътамися
  gramm: indic,imperf,du,2p
 -flex: <0>.астетися//<0>.астетись//<0>.астебось//<0>.астебося//<0>.асте//<0>.асътежеся//<0>.астебысь//<0>.астебыся//<0>.асътежесь//<0>.асътебысь//<0>.астежеся//<0>.астежесь//<0>.асътебыся//<0>.асътеся//<0>.асътесь//<0>.астемись//<0>.асътемись//<0>.асътемися//<0>.астеждеся//<0>.асътетися//<0>.асътетись//<0>.астеждесь//<0>.асътебось//<0>.асътебося//<0>.асъте//<0>.астеся//<0>.астемися//<0>.астесь//<0>.асътежъдеся//<0>.асътежъдесь
  gramm: indic,imperf,pl,2p
 -flex: <0>.ахужъдеся//<0>.ахутися//<0>.ахутись//<0>.аху//<0>.ахуся//<0>.ахубось//<0>.ахубося//<0>.ахумись//<0>.ахусь//<0>.ахумися//<0>.ахуждесь//<0>.ахуждеся//<0>.ахужеся//<0>.ахужесь//<0>.ахубысь//<0>.ахубыся//<0>.ахужъдесь
  gramm: indic,imperf,pl,3p
 -flex: <0>.ахомъмись//<0>.ахомъмися//<0>.ахоммись//<0>.ахомбысь//<0>.ахоммися//<0>.ахомбыся//<0>.ахомъбось//<0>.ахомъбося//<0>.ахомъся//<0>.ахомъсь//<0>.ахомъжеся//<0>.ахомъжесь//<0>.ахомъбысь//<0>.ахомъбыся//<0>.ахомъждеся//<0>.ахомъжъдеся//<0>.ахомъжъдесь//<0>.ахомъждесь//<0>.ахомбось//<0>.ахомбося//<0>.ахомждесь//<0>.ахомъ//<0>.ахомждеся//<0>.ахомся//<0>.ахомсь//<0>.ахомжеся//<0>.ахомжесь//<0>.ахомтися//<0>.ахомтись//<0>.ахомътися//<0>.ахомътись//<0>.ахом
  gramm: indic,imperf,pl,1p
 -flex: <0>.але//<0>.алѣмися//<0>.алѣмись//<0>.алѣсь//<0>.алѣся//<0>.алѣбыся//<0>.алѣбысь//<0>.алебось//<0>.алебося//<0>.алеждесь//<0>.алеждеся//<0>.алежъдеся//<0>.алѣжъдесь//<0>.алѣжъдеся//<0>.алежъдесь//<0>.алѣбося//<0>.алѣбось//<0>.алѣждеся//<0>.алѣждесь//<0>.алеся//<0>.алесь//<0>.алемись//<0>.алемися//<0>.алѣтись//<0>.алѣтися//<0>.алѣжесь//<0>.алѣжеся//<0>.алебысь//<0>.алебыся//<0>.алетися//<0>.алетись//<0>.алежеся//<0>.алѣ//<0>.алежесь
  gramm: perf,du,f
 -flex: <0>.ахътись//<0>.ахъмись//<0>.ахъжъдесь//<0>.ах//<0>.ахтися//<0>.ахъжеся//<0>.ахъжесь//<0>.ахждесь//<0>.ахтись//<0>.ахждеся//<0>.ахъбысь//<0>.ахъбыся//<0>.ахся//<0>.ахсь//<0>.ахъжъдеся//<0>.ахъмися//<0>.ахъждеся//<0>.ахъждесь//<0>.ахбысь//<0>.ахбыся//<0>.ахъся//<0>.ахъсь//<0>.ахбось//<0>.ахбося//<0>.ахмись//<0>.ахмися//<0>.ахътися//<0>.ахъбось//<0>.ахъбося//<0>.ахжеся//<0>.ахъ//<0>.ахжесь
  gramm: indic,imperf,sg,1p
 -flex: <0>.ашетися//<0>.ашежъдеся//<0>.ашебыся//<0>.ашетись//<0>.ашежеся//<0>.ашежесь//<0>.ашебысь//<0>.аше//<0>.ашежъдесь//<0>.ашебось//<0>.ашемись//<0>.ашемися//<0>.ашебося//<0>.ашеждеся//<0>.ашеждесь//<0>.ашеся//<0>.ашесь
  gramm: indic,imperf,sg,2p
 -flex: <0>.ашетися//<0>.ашежъдеся//<0>.ашебыся//<0>.ашетись//<0>.ашежеся//<0>.ашежесь//<0>.ашебысь//<0>.аше//<0>.ашежъдесь//<0>.ашебось//<0>.ашемись//<0>.ашемися//<0>.ашебося//<0>.ашеждеся//<0>.ашеждесь//<0>.ашеся//<0>.ашесь
  gramm: indic,imperf,sg,3p
 -flex: <0>.аховаждесь//<0>.аховѣждеся//<0>.аховѣждесь//<0>.аховѣ//<0>.аховажесь//<0>.аховабось//<0>.ахова//<0>.аховабося//<0>.ахове//<0>.аховемись//<0>.аховемися//<0>.аховажъдеся//<0>.аховажъдесь//<0>.аховежъдеся//<0>.аховежъдесь//<0>.аховѣбося//<0>.аховѣбось//<0>.аховѣжъдесь//<0>.аховѣжъдеся//<0>.аховетися//<0>.аховетись//<0>.аховежеся//<0>.аховѣжесь//<0>.аховѣжеся//<0>.аховежесь//<0>.аховася//<0>.аховѣмися//<0>.аховабысь//<0>.аховабыся//<0>.аховатися//<0>.аховѣмись//<0>.аховатись//<0>.аховеждесь//<0>.аховеждеся//<0>.аховѣсь//<0>.аховѣся//<0>.аховеся//<0>.аховесь//<0>.аховебысь//<0>.аховамись//<0>.аховебыся//<0>.аховѣтись//<0>.аховаждеся//<0>.аховась//<0>.аховажеся//<0>.аховѣтися//<0>.аховѣбыся//<0>.аховѣбысь//<0>.аховебось//<0>.аховебося//<0>.аховамися
  gramm: indic,aor,du,1p
 -flex: <0>.астѣмися//<0>.астѣмись//<0>.асътабысь//<0>.асътабыся//<0>.астѣждесь//<0>.астѣждеся//<0>.асътежеся//<0>.асътежесь//<0>.астѣбыся//<0>.астѣбысь//<0>.астѣжесь//<0>.астѣжеся//<0>.астеждеся//<0>.асътѣбыся//<0>.асътѣбысь//<0>.астеждесь//<0>.астѣсь//<0>.астѣся//<0>.астебысь//<0>.асътѣсь//<0>.астебыся//<0>.асътѣся//<0>.асътежъдеся//<0>.асътежъдесь//<0>.астаждесь//<0>.астаждеся//<0>.астетися//<0>.астетись//<0>.астебось//<0>.астебося//<0>.астабысь//<0>.астабыся//<0>.асътѣжъдесь//<0>.асътѣжъдеся//<0>.асътабось//<0>.асътабося//<0>.астемись//<0>.астемися//<0>.асътѣбося//<0>.асътѣбось//<0>.астѣбося//<0>.астѣбось//<0>.астамись//<0>.астамися//<0>.асътажъдеся//<0>.асътажъдесь//<0>.асътетися//<0>.асътетись//<0>.асътебось//<0>.асътебося//<0>.асътѣтись//<0>.асътѣтися//<0>.астатися//<0>.астатись//<0>.астѣ//<0>.астѣтись//<0>.астѣтися//<0>.астася//<0>.астась//<0>.асътеся//<0>.асътесь//<0>.асътемись//<0>.асътемися//<0>.асътася//<0>.асътажесь//<0>.асътась//<0>.асътатися//<0>.асътатись//<0>.астабось//<0>.астабося//<0>.аста//<0>.асте//<0>.асътѣ//<0>.асътѣжесь//<0>.асътѣжеся//<0>.асътебысь//<0>.астежеся//<0>.астежесь//<0>.асътебыся//<0>.асътѣмися//<0>.асътѣмись//<0>.асътажеся//<0>.астажеся//<0>.астажесь//<0>.асъта//<0>.асъте//<0>.астеся//<0>.астесь//<0>.асътамись//<0>.асътамися
  gramm: indic,aor,du,2p
 -flex: <0>.астѣмися//<0>.астѣмись//<0>.асътабысь//<0>.асътабыся//<0>.астѣждесь//<0>.астѣждеся//<0>.асътежеся//<0>.асътежесь//<0>.астѣбыся//<0>.астѣбысь//<0>.астѣжесь//<0>.астѣжеся//<0>.астеждеся//<0>.асътѣбыся//<0>.асътѣбысь//<0>.астеждесь//<0>.астѣсь//<0>.астѣся//<0>.астебысь//<0>.асътѣсь//<0>.астебыся//<0>.асътѣся//<0>.асътежъдеся//<0>.асътежъдесь//<0>.астаждесь//<0>.астаждеся//<0>.астетися//<0>.астетись//<0>.астебось//<0>.астебося//<0>.астабысь//<0>.астабыся//<0>.асътѣжъдесь//<0>.асътѣжъдеся//<0>.асътабось//<0>.асътабося//<0>.астемись//<0>.астемися//<0>.асътѣбося//<0>.асътѣбось//<0>.астѣбося//<0>.астѣбось//<0>.астамись//<0>.астамися//<0>.асътажъдеся//<0>.асътажъдесь//<0>.асътетися//<0>.асътетись//<0>.асътебось//<0>.асътебося//<0>.асътѣтись//<0>.асътѣтися//<0>.астатися//<0>.астатись//<0>.астѣ//<0>.астѣтись//<0>.астѣтися//<0>.астася//<0>.астась//<0>.асътеся//<0>.асътесь//<0>.асътемись//<0>.асътемися//<0>.асътася//<0>.асътажесь//<0>.асътась//<0>.асътатися//<0>.асътатись//<0>.астабось//<0>.астабося//<0>.аста//<0>.асте//<0>.асътѣ//<0>.асътѣжесь//<0>.асътѣжеся//<0>.асътебысь//<0>.астежеся//<0>.астежесь//<0>.асътебыся//<0>.асътѣмися//<0>.асътѣмись//<0>.асътажеся//<0>.астажеся//<0>.астажесь//<0>.асъта//<0>.асъте//<0>.астеся//<0>.астесь//<0>.асътамись//<0>.асътамися
  gramm: indic,aor,du,3p
 -flex: <0>.алъжъдеся//<0>.алътись//<0>.алътися//<0>.албыся//<0>.албысь//<0>.алъбося//<0>.алъбось//<0>.алcя//<0>.алъбыся//<0>.алъсь//<0>.алъбысь//<0>.алъмись//<0>.алъждесь//<0>.алъждеся//<0>.алмися//<0>.албося//<0>.алмись//<0>.албось//<0>.алъcя//<0>.алсь//<0>.алъ//<0>.алждеся//<0>.алждесь//<0>.алъжесь//<0>.алъжеся//<0>.алтись//<0>.алтися//<0>.алъмися//<0>.алъжъдесь//<0>.ал//<0>.алжесь//<0>.алжеся
  gramm: perf,sg,m
 -flex: <1>.емъжъдеся//<1>.емъся//<1>.емътись//<1>.емъжъдесь//<1>.еммися//<1>.емътися//<1>.емсь//<1>.емся//<1>.ембыся//<1>.емъсь//<1>.име//<1>.ембысь//<1>.емебысь//<1>.имежесь//<1>.еметися//<1>.имежеся//<1>.имежъдеся//<1>.имеждеся//<1>.имеждесь//<1>.емъ//<1>.емеждесь//<1>.емеждеся//<1>.емежеся//<1>.имежъдесь//<1>.емъждесь//<1>.имемись//<1>.емъждеся//<1>.емъбысь//<1>.емъбыся//<1>.имесь//<1>.ембося//<1>.ембось//<1>.имеся//<1>.емждесь//<1>.емждеся//<1>.еммись//<1>.имемися//<1>.имебося//<1>.иметись//<1>.имебось//<1>.емъмись//<1>.емежесь//<1>.емъмися//<1>.емъжеся//<1>.емебося//<1>.емебось//<1>.емъжесь//<1>.емтись//<1>.емтися//<1>.иметися//<1>.еме//<1>.емежъдесь//<1>.емежъдеся//<1>.емжесь//<1>.емжеся//<1>.ем//<1>.емъбося//<1>.емебыся//<1>.емемися//<1>.имебыся//<1>.имебысь//<1>.емемись//<1>.емесь//<1>.емеся//<1>.емъбось//<1>.еметись
  gramm: imper,pl,1p
 -flex: <0>.ашѧтись//<0>.ашѧтися//<0>.ашамись//<0>.ашѧжъдесь//<0>.ашѧждесь//<0>.ашѧждеся//<0>.ашѧжъдеся//<0>.ашатися//<0>.ашѧжеся//<0>.ашажъдеся//<0>.ашатись//<0>.ашажъдесь//<0>.аша//<0>.ашажеся//<0>.ашажесь//<0>.ашѧбося//<0>.ашѧбось//<0>.ашабось//<0>.ашабося//<0>.ашѧжесь//<0>.ашѧсь//<0>.ашѧся//<0>.ашамися//<0>.ашаждесь//<0>.ашаждеся//<0>.ашѧ//<0>.ашабысь//<0>.ашабыся//<0>.ашася//<0>.ашась//<0>.ашѧбыся//<0>.ашѧбысь//<0>.ашѧмися//<0>.ашѧмись
  gramm: indic,aor,pl,3p
 -flex: <0>.астетися//<0>.астетись//<0>.астебось//<0>.астебося//<0>.асте//<0>.асътежеся//<0>.астебысь//<0>.астебыся//<0>.асътежесь//<0>.асътебысь//<0>.астежеся//<0>.астежесь//<0>.асътебыся//<0>.асътеся//<0>.асътесь//<0>.астемись//<0>.асътемись//<0>.асътемися//<0>.астеждеся//<0>.асътетися//<0>.асътетись//<0>.астеждесь//<0>.асътебось//<0>.асътебося//<0>.асъте//<0>.астеся//<0>.астемися//<0>.астесь//<0>.асътежъдеся//<0>.асътежъдесь
  gramm: indic,aor,pl,2p
 -flex: <0>.ахомъмись//<0>.ахомъмися//<0>.ахоммись//<0>.ахомбысь//<0>.ахоммися//<0>.ахомбыся//<0>.ахомъбось//<0>.ахомъбося//<0>.ахомъся//<0>.ахомъсь//<0>.ахомъжеся//<0>.ахомъжесь//<0>.ахомъбысь//<0>.ахомъбыся//<0>.ахомъждеся//<0>.ахомъжъдеся//<0>.ахомъжъдесь//<0>.ахомъждесь//<0>.ахомбось//<0>.ахомбося//<0>.ахомждесь//<0>.ахомъ//<0>.ахомждеся//<0>.ахомся//<0>.ахомсь//<0>.ахомжеся//<0>.ахомжесь//<0>.ахомтися//<0>.ахомтись//<0>.ахомътися//<0>.ахомътись//<0>.ахом
  gramm: indic,aor,pl,1p
 -flex: <1>.итѣжесь//<1>.итѣжеся//<1>.итебысь//<1>.итебыся//<1>.итабось//<1>.итѣбыся//<1>.итѣбысь//<1>.итабося//<1>.итаждеся//<1>.итаждесь//<1>.итабысь//<1>.итамись//<1>.итабыся//<1>.итамися//<1>.итебося//<1>.итежеся//<1>.итѣтись//<1>.итежесь//<1>.итѣсь//<1>.итѣся//<1>.итажеся//<1>.итажесь//<1>.итебось//<1>.итеждесь//<1>.итеждеся//<1>.ита//<1>.итежъдеся//<1>.итеся//<1>.итесь//<1>.итежъдесь//<1>.итѣбося//<1>.итѣбось//<1>.итѣжъдесь//<1>.итѣжъдеся//<1>.итатися//<1>.итѣждеся//<1>.итѣждесь//<1>.итатись//<1>.итемись//<1>.итемися//<1>.итася//<1>.итась//<1>.итѣ//<1>.итѣмись//<1>.итѣтися//<1>.итѣмися//<1>.итажъдеся//<1>.итажъдесь//<1>.ите//<1>.итетися//<1>.итетись
  gramm: imper,du,2p
 -flex: <1>.евесь//<1>.евася//<1>.евась//<1>.евежъдеся//<1>.евежъдесь//<1>.евамись//<1>.евамися//<1>.евебось//<1>.еваждесь//<1>.евебося//<1>.еветися//<1>.евѣтись//<1>.евѣтися//<1>.еветись//<1>.евабысь//<1>.евабыся//<1>.ева//<1>.евѣ//<1>.еватися//<1>.еватись//<1>.еважеся//<1>.еважесь//<1>.евежеся//<1>.евежесь//<1>.евѣмися//<1>.евемись//<1>.евемися//<1>.евѣмись//<1>.евѣждесь//<1>.евѣждеся//<1>.евѣбыся//<1>.евабось//<1>.евабося//<1>.евѣбысь//<1>.евеся//<1>.евѣбося//<1>.евѣбось//<1>.еваждеся//<1>.евеждеся//<1>.еве//<1>.евеждесь//<1>.евѣжесь//<1>.евѣсь//<1>.евѣся//<1>.евѣжеся//<1>.еважъдеся//<1>.еважъдесь//<1>.евѣжъдесь//<1>.евебысь//<1>.евебыся//<1>.евѣжъдеся
  gramm: imper,du,1p
 -flex: <0>.ахътись//<0>.ахъмись//<0>.ахъжъдесь//<0>.ах//<0>.ахтися//<0>.ахъжеся//<0>.ахъжесь//<0>.ахждесь//<0>.ахтись//<0>.ахждеся//<0>.ахъбысь//<0>.ахъбыся//<0>.ахся//<0>.ахсь//<0>.ахъжъдеся//<0>.ахъмися//<0>.ахъждеся//<0>.ахъждесь//<0>.ахбысь//<0>.ахбыся//<0>.ахъся//<0>.ахъсь//<0>.ахбось//<0>.ахбося//<0>.ахмись//<0>.ахмися//<0>.ахътися//<0>.ахъбось//<0>.ахъбося//<0>.ахжеся//<0>.ахъ//<0>.ахжесь
  gramm: indic,aor,sg,1p
 -flex: <1>.ужесь//<1>.уждеся//<1>.уждесь//<1>.убыся//<1>.убысь//<1>.умися//<1>.утись//<1>.у//<1>.утися//<1>.ужъдесь//<1>.ужъдеся//<1>.убося//<1>.убось//<1>.усь//<1>.ужеся//<1>.умись//<1>.уся
  gramm: indic,praes,sg,1p
 -flex: <1>.ешись//<1>.ешитись//<1>.ешижъдеся//<1>.ешися//<1>.ешибося//<1>.ешибось//<1>.ешиждеся//<1>.ешиждесь//<1>.ешимися//<1>.ешижъдесь//<1>.ешитися//<1>.ешибыся//<1>.ешибысь//<1>.ешимись//<1>.ешижесь//<1>.ешижеся//<1>.еши
  gramm: indic,praes,sg,2p
 -flex: <1>.ет//<1>.етъмися//<1>.етътись//<1>.етътися//<1>.етися//<1>.етись//<1>.етждеся//<1>.етждесь//<1>.еждесь//<1>.етъжесь//<1>.етъжеся//<1>.еждеся//<1>.етъжъдесь//<1>.етъжъдеся//<1>.еттися//<1>.етъждеся//<1>.етъждесь//<1>.еттись//<1>.ебысь//<1>.ебыся//<1>.етмись//<1>.етмися//<1>.еся//<1>.етъбося//<1>.етжеся//<1>.етжесь//<1>.етъсь//<1>.ебось//<1>.етъ//<1>.етъмись//<1>.етбося//<1>.ебося//<1>.е//<1>.етбось//<1>.ежеся//<1>.етъбось//<1>.емись//<1>.ежесь//<1>.етбысь//<1>.етбыся//<1>.емися//<1>.ется//<1>.етсь//<1>.етъбыся//<1>.етъбысь//<1>.ежъдеся//<1>.ежъдесь//<1>.есь//<1>.етъся
  gramm: indic,praes,sg,3p
 -flex: <0>.алажеся//<0>.алажесь//<0>.алабось//<0>.алабося//<0>.алася//<0>.алаждеся//<0>.алась//<0>.алатися//<0>.алажъдеся//<0>.алажъдесь//<0>.алаждесь//<0>.ала//<0>.аламися//<0>.алатись//<0>.алабысь//<0>.алабыся//<0>.аламись
  gramm: perf,du,m
 -flex: <0>.але//<0>.алѣмися//<0>.алѣмись//<0>.алѣсь//<0>.алѣся//<0>.алѣбыся//<0>.алѣбысь//<0>.алебось//<0>.алебося//<0>.алеждесь//<0>.алеждеся//<0>.алежъдеся//<0>.алѣжъдесь//<0>.алѣжъдеся//<0>.алежъдесь//<0>.алѣбося//<0>.алѣбось//<0>.алѣждеся//<0>.алѣждесь//<0>.алеся//<0>.алесь//<0>.алемись//<0>.алемися//<0>.алѣтись//<0>.алѣтися//<0>.алѣжесь//<0>.алѣжеся//<0>.алебысь//<0>.алебыся//<0>.алетися//<0>.алетись//<0>.алежеся//<0>.алѣ//<0>.алежесь
  gramm: perf,du,n
 -flex: <0>.алажеся//<0>.алажесь//<0>.алабось//<0>.алабося//<0>.алася//<0>.алаждеся//<0>.алась//<0>.алатися//<0>.алажъдеся//<0>.алажъдесь//<0>.алаждесь//<0>.ала//<0>.аламися//<0>.алатись//<0>.алабысь//<0>.алабыся//<0>.аламись
  gramm: perf,sg,f
-paradigm: V12n
 -flex: <0>.етежеся//<0>.етежесь//<0>.ететись//<0>.етежъдесь//<0>.етежъдеся//<0>.ететися//<0>.етебося//<0>.ете//<0>.етемись//<0>.етебось//<0>.етеждеся//<0>.етеждесь//<0>.етесь//<0>.етеся//<0>.етебыся//<0>.етебысь//<0>.етемися
  gramm: indic,praes,pl,2p
 -flex: <0>.утьждесь//<0>.ютбось//<0>.ютъжесь//<0>.ютъжеся//<0>.ютбося//<0>.утьтись//<0>.уть//<0>.ютъбыся//<0>.оутися//<0>.оутись//<0>.ютмись//<0>.ютждеся//<0>.ютъжъдесь//<0>.ютъжъдеся//<0>.ютждесь//<0>.ютмися//<0>.ю//<0>.ютися//<0>.утьмись//<0>.утьмися//<0>.ютъмися//<0>.ютъмись//<0>.ютътися//<0>.ютъсь//<0>.юбысь//<0>.ютъся//<0>.уться//<0>.ютбысь//<0>.ютбыся//<0>.утьсь//<0>.утьбысь//<0>.утьбыся//<0>.ются//<0>.ютись//<0>.ютсь//<0>.ютътись//<0>.оужъдеся//<0>.утьжесь//<0>.оужесь//<0>.юмись//<0>.юждесь//<0>.оуся//<0>.оусь//<0>.оубысь//<0>.юждеся//<0>.ютъ//<0>.оужъдесь//<0>.оу//<0>.южесь//<0>.утьтися//<0>.юся//<0>.юсь//<0>.утьбося//<0>.южеся//<0>.юттись//<0>.ютъбося//<0>.юбыся//<0>.ютъбось//<0>.утьбось//<0>.оуждесь//<0>.оубыся//<0>.юмися//<0>.ютъждеся//<0>.ютъждесь//<0>.оубося//<0>.утьждеся//<0>.юбось//<0>.юбося//<0>.оужеся//<0>.оумись//<0>.оубось//<0>.ютъбысь//<0>.оумися//<0>.утьжъдеся//<0>.утьжъдесь//<0>.оуждеся//<0>.ют//<0>.южъдеся//<0>.ютжеся//<0>.ютжесь//<0>.южъдесь//<0>.юттися//<0>.утьжеся
  gramm: indic,praes,pl,3p
 -flex: <0>.емебыся//<0>.емъбося//<0>.емъбось//<0>.емъ//<0>.емъждесь//<0>.емъждеся//<0>.емемись//<0>.емемися//<0>.емъмися//<0>.емтись//<0>.емъмись//<0>.ембося//<0>.емъсь//<0>.емъся//<0>.ембось//<0>.ем//<0>.емъжъдесь//<0>.еметися//<0>.еметись//<0>.емтися//<0>.емъжесь//<0>.ембыся//<0>.ембысь//<0>.емъжеся//<0>.емебось//<0>.емебося//<0>.емждеся//<0>.емждесь//<0>.емеждесь//<0>.еммися//<0>.еммись//<0>.емеждеся//<0>.емсь//<0>.емся//<0>.емежъдесь//<0>.емътись//<0>.емътися//<0>.емъбыся//<0>.емжесь//<0>.емжеся//<0>.емъбысь//<0>.емежеся//<0>.емежъдеся//<0>.емеся//<0>.емебысь//<0>.емежесь//<0>.емесь//<0>.еме//<0>.емъжъдеся
  gramm: indic,praes,pl,1p
 -flex: <0>.алися//<0>.алиждеся//<0>.ались//<0>.али//<0>.алибыся//<0>.алитись//<0>.алибось//<0>.алимись//<0>.алимися//<0>.алибося//<0>.алитися//<0>.алижъдеся//<0>.алижъдесь//<0>.алиждесь//<0>.алижеся//<0>.алижесь//<0>.алибысь
  gramm: perf,pl,m
 -flex: <0>.алажеся//<0>.алажесь//<0>.алабось//<0>.алабося//<0>.алася//<0>.алаждеся//<0>.алась//<0>.алатися//<0>.алажъдеся//<0>.алажъдесь//<0>.алаждесь//<0>.ала//<0>.аламися//<0>.алатись//<0>.алабысь//<0>.алабыся//<0>.аламись
  gramm: perf,pl,n
 -flex: <0>.алытись//<0>.алыжъдесь//<0>.алыжъдеся//<0>.алытися//<0>.алыбося//<0>.алыжеся//<0>.алыбось//<0>.алыждеся//<0>.алыждесь//<0>.алыжесь//<0>.алыся//<0>.алыбыся//<0>.алыбысь//<0>.алысь//<0>.алымися//<0>.алымись//<0>.алы
  gramm: perf,pl,f
 -flex: <0>.атьтись//<0>.атиждеся//<0>.атиждесь//<0>.атьтися//<0>.атибыся//<0>.атибысь//<0>.атьбыся//<0>.атьбысь//<0>.атись//<0>.атися//<0>.атьсь//<0>.атимися//<0>.атимись//<0>.аться//<0>.атибося//<0>.атибось//<0>.атитись//<0>.атитися//<0>.атьмись//<0>.атижъдесь//<0>.атижъдеся//<0>.атьбося//<0>.атьбось//<0>.ать//<0>.атьмися//<0>.атьжеся//<0>.атьжъдесь//<0>.атьжъдеся//<0>.ати//<0>.атьждеся//<0>.атьждесь//<0>.атьжесь//<0>.атижесь//<0>.атижеся
  gramm: inf
 -flex: <0>.ижъдесь//<0>.ижъдеся//<0>.ибося//<0>.ижеся//<0>.ибось//<0>.ижесь//<0>.итися//<0>.ибыся//<0>.ибысь//<0>.итись//<0>.и//<0>.имися//<0>.ись//<0>.иждеся//<0>.иждесь//<0>.ися//<0>.имись
  gramm: imper,sg,2p
 -flex: <0>.ижъдесь//<0>.ижъдеся//<0>.ибося//<0>.ижеся//<0>.ибось//<0>.ижесь//<0>.итися//<0>.ибыся//<0>.ибысь//<0>.итись//<0>.и//<0>.имися//<0>.ись//<0>.иждеся//<0>.иждесь//<0>.ися//<0>.имись
  gramm: imper,sg,3p
 -flex: <0>.итеждесь//<0>.итеждеся//<0>.итемись//<0>.ите//<0>.итежесь//<0>.итебося//<0>.итебось//<0>.итежеся//<0>.итемися//<0>.итежъдесь//<0>.итетись//<0>.итетися//<0>.итежъдеся//<0>.итебыся//<0>.итесь//<0>.итеся//<0>.итебысь
  gramm: imper,pl,2p
 -flex: <0>.ало//<0>.алобося//<0>.алобось//<0>.алобысь//<0>.алотись//<0>.алотися//<0>.аложесь//<0>.аложъдесь//<0>.алождесь//<0>.алождеся//<0>.аложъдеся//<0>.алобыся//<0>.алось//<0>.алося//<0>.аложеся//<0>.аломися//<0>.аломись
  gramm: perf,sg,n
 -flex: <0>.ажесь//<0>.ажеся//<0>.абыся//<0>.абысь//<0>.амися//<0>.абося//<0>.амись//<0>.ась//<0>.аждеся//<0>.аждесь//<0>.ася//<0>.ажъдесь//<0>.ажъдеся//<0>.абось//<0>.атись//<0>.а//<0>.атися
  gramm: indic,aor,sg,3p
 -flex: <0>.ажесь//<0>.ажеся//<0>.абыся//<0>.абысь//<0>.амися//<0>.абося//<0>.амись//<0>.ась//<0>.аждеся//<0>.аждесь//<0>.ася//<0>.ажъдесь//<0>.ажъдеся//<0>.абось//<0>.атись//<0>.а//<0>.атися
  gramm: indic,aor,sg,2p
 -flex: <0>.евабыся//<0>.евабысь//<0>.евежесь//<0>.евежеся//<0>.евѣжъдеся//<0>.ева//<0>.евежъдесь//<0>.евежъдеся//<0>.евѣжъдесь//<0>.еважъдесь//<0>.еве//<0>.еважъдеся//<0>.евемися//<0>.евемись//<0>.евесь//<0>.евѣжеся//<0>.евеся//<0>.евамися//<0>.евамись//<0>.еветись//<0>.евѣжесь//<0>.еваждесь//<0>.еваждеся//<0>.евѣбось//<0>.евѣбося//<0>.евѣ//<0>.евѣждесь//<0>.евабося//<0>.евабось//<0>.евѣждеся//<0>.еватись//<0>.еватися//<0>.еважесь//<0>.евась//<0>.евася//<0>.еважеся//<0>.евѣтися//<0>.евѣтись//<0>.евебося//<0>.евебось//<0>.евѣбысь//<0>.еветися//<0>.евеждеся//<0>.евеждесь//<0>.евѣся//<0>.евѣсь//<0>.евебыся//<0>.евебысь//<0>.евѣбыся//<0>.евѣмись//<0>.евѣмися
  gramm: indic,praes,du,1p
 -flex: <0>.етажесь//<0>.етѣмись//<0>.етеждесь//<0>.етѣмися//<0>.етѣжъдеся//<0>.етѣжеся//<0>.етѣжъдесь//<0>.ете//<0>.етабыся//<0>.етѣждесь//<0>.етажеся//<0>.етабысь//<0>.етемися//<0>.етемись//<0>.етесь//<0>.етеся//<0>.етѣждеся//<0>.етамися//<0>.етамись//<0>.етежъдесь//<0>.етежъдеся//<0>.етажъдесь//<0>.етѣжесь//<0>.ета//<0>.етабося//<0>.етабось//<0>.етажъдеся//<0>.етѣбысь//<0>.етась//<0>.етася//<0>.етѣбыся//<0>.ететись//<0>.етѣтися//<0>.етѣтись//<0>.ететися//<0>.етебося//<0>.етебось//<0>.етѣбось//<0>.етѣбося//<0>.етѣ//<0>.етатись//<0>.етатися//<0>.етаждесь//<0>.етаждеся//<0>.етежесь//<0>.етежеся//<0>.етѣся//<0>.етѣсь//<0>.етебыся//<0>.етебысь//<0>.етеждеся
  gramm: indic,praes,du,3p
 -flex: <0>.етажесь//<0>.етѣмись//<0>.етеждесь//<0>.етѣмися//<0>.етѣжъдеся//<0>.етѣжеся//<0>.етѣжъдесь//<0>.ете//<0>.етабыся//<0>.етѣждесь//<0>.етажеся//<0>.етабысь//<0>.етемися//<0>.етемись//<0>.етесь//<0>.етеся//<0>.етѣждеся//<0>.етамися//<0>.етамись//<0>.етежъдесь//<0>.етежъдеся//<0>.етажъдесь//<0>.етѣжесь//<0>.ета//<0>.етабося//<0>.етабось//<0>.етажъдеся//<0>.етѣбысь//<0>.етась//<0>.етася//<0>.етѣбыся//<0>.ететись//<0>.етѣтися//<0>.етѣтись//<0>.ететися//<0>.етебося//<0>.етебось//<0>.етѣбось//<0>.етѣбося//<0>.етѣ//<0>.етатись//<0>.етатися//<0>.етаждесь//<0>.етаждеся//<0>.етежесь//<0>.етежеся//<0>.етѣся//<0>.етѣсь//<0>.етебыся//<0>.етебысь//<0>.етеждеся
  gramm: indic,praes,du,2p
 -flex: <0>.аховаждесь//<0>.аховѣждеся//<0>.аховѣждесь//<0>.аховѣ//<0>.аховажесь//<0>.аховабось//<0>.ахова//<0>.аховабося//<0>.ахове//<0>.аховемись//<0>.аховемися//<0>.аховажъдеся//<0>.аховажъдесь//<0>.аховежъдеся//<0>.аховежъдесь//<0>.аховѣбося//<0>.аховѣбось//<0>.аховѣжъдесь//<0>.аховѣжъдеся//<0>.аховетися//<0>.аховетись//<0>.аховежеся//<0>.аховѣжесь//<0>.аховѣжеся//<0>.аховежесь//<0>.аховася//<0>.аховѣмися//<0>.аховабысь//<0>.аховабыся//<0>.аховатися//<0>.аховѣмись//<0>.аховатись//<0>.аховеждесь//<0>.аховеждеся//<0>.аховѣсь//<0>.аховѣся//<0>.аховеся//<0>.аховесь//<0>.аховебысь//<0>.аховамись//<0>.аховебыся//<0>.аховѣтись//<0>.аховаждеся//<0>.аховась//<0>.аховажеся//<0>.аховѣтися//<0>.аховѣбыся//<0>.аховѣбысь//<0>.аховебось//<0>.аховебося//<0>.аховамися
  gramm: indic,imperf,du,1p
 -flex: <0>.астѣмися//<0>.астѣмись//<0>.асътабысь//<0>.асътабыся//<0>.астѣждесь//<0>.астѣждеся//<0>.асътежеся//<0>.асътежесь//<0>.астѣбыся//<0>.астѣбысь//<0>.астѣжесь//<0>.астѣжеся//<0>.астеждеся//<0>.асътѣбыся//<0>.асътѣбысь//<0>.астеждесь//<0>.астѣсь//<0>.астѣся//<0>.астебысь//<0>.асътѣсь//<0>.астебыся//<0>.асътѣся//<0>.асътежъдеся//<0>.асътежъдесь//<0>.астаждесь//<0>.астаждеся//<0>.астетися//<0>.астетись//<0>.астебось//<0>.астебося//<0>.астабысь//<0>.астабыся//<0>.асътѣжъдесь//<0>.асътѣжъдеся//<0>.асътабось//<0>.асътабося//<0>.астемись//<0>.астемися//<0>.асътѣбося//<0>.асътѣбось//<0>.астѣбося//<0>.астѣбось//<0>.астамись//<0>.астамися//<0>.асътажъдеся//<0>.асътажъдесь//<0>.асътетися//<0>.асътетись//<0>.асътебось//<0>.асътебося//<0>.асътѣтись//<0>.асътѣтися//<0>.астатися//<0>.астатись//<0>.астѣ//<0>.астѣтись//<0>.астѣтися//<0>.астася//<0>.астась//<0>.асътеся//<0>.асътесь//<0>.асътемись//<0>.асътемися//<0>.асътася//<0>.асътажесь//<0>.асътась//<0>.асътатися//<0>.асътатись//<0>.астабось//<0>.астабося//<0>.аста//<0>.асте//<0>.асътѣ//<0>.асътѣжесь//<0>.асътѣжеся//<0>.асътебысь//<0>.астежеся//<0>.астежесь//<0>.асътебыся//<0>.асътѣмися//<0>.асътѣмись//<0>.асътажеся//<0>.астажеся//<0>.астажесь//<0>.асъта//<0>.асъте//<0>.астеся//<0>.астесь//<0>.асътамись//<0>.асътамися
  gramm: indic,imperf,du,3p
 -flex: <0>.астѣмися//<0>.астѣмись//<0>.асътабысь//<0>.асътабыся//<0>.астѣждесь//<0>.астѣждеся//<0>.асътежеся//<0>.асътежесь//<0>.астѣбыся//<0>.астѣбысь//<0>.астѣжесь//<0>.астѣжеся//<0>.астеждеся//<0>.асътѣбыся//<0>.асътѣбысь//<0>.астеждесь//<0>.астѣсь//<0>.астѣся//<0>.астебысь//<0>.асътѣсь//<0>.астебыся//<0>.асътѣся//<0>.асътежъдеся//<0>.асътежъдесь//<0>.астаждесь//<0>.астаждеся//<0>.астетися//<0>.астетись//<0>.астебось//<0>.астебося//<0>.астабысь//<0>.астабыся//<0>.асътѣжъдесь//<0>.асътѣжъдеся//<0>.асътабось//<0>.асътабося//<0>.астемись//<0>.астемися//<0>.асътѣбося//<0>.асътѣбось//<0>.астѣбося//<0>.астѣбось//<0>.астамись//<0>.астамися//<0>.асътажъдеся//<0>.асътажъдесь//<0>.асътетися//<0>.асътетись//<0>.асътебось//<0>.асътебося//<0>.асътѣтись//<0>.асътѣтися//<0>.астатися//<0>.астатись//<0>.астѣ//<0>.астѣтись//<0>.астѣтися//<0>.астася//<0>.астась//<0>.асътеся//<0>.асътесь//<0>.асътемись//<0>.асътемися//<0>.асътася//<0>.асътажесь//<0>.асътась//<0>.асътатися//<0>.асътатись//<0>.астабось//<0>.астабося//<0>.аста//<0>.асте//<0>.асътѣ//<0>.асътѣжесь//<0>.асътѣжеся//<0>.асътебысь//<0>.астежеся//<0>.астежесь//<0>.асътебыся//<0>.асътѣмися//<0>.асътѣмись//<0>.асътажеся//<0>.астажеся//<0>.астажесь//<0>.асъта//<0>.асъте//<0>.астеся//<0>.астесь//<0>.асътамись//<0>.асътамися
  gramm: indic,imperf,du,2p
 -flex: <0>.астетися//<0>.астетись//<0>.астебось//<0>.астебося//<0>.асте//<0>.асътежеся//<0>.астебысь//<0>.астебыся//<0>.асътежесь//<0>.асътебысь//<0>.астежеся//<0>.астежесь//<0>.асътебыся//<0>.асътеся//<0>.асътесь//<0>.астемись//<0>.асътемись//<0>.асътемися//<0>.астеждеся//<0>.асътетися//<0>.асътетись//<0>.астеждесь//<0>.асътебось//<0>.асътебося//<0>.асъте//<0>.астеся//<0>.астемися//<0>.астесь//<0>.асътежъдеся//<0>.асътежъдесь
  gramm: indic,imperf,pl,2p
 -flex: <0>.ахужъдеся//<0>.ахутися//<0>.ахутись//<0>.аху//<0>.ахуся//<0>.ахубось//<0>.ахубося//<0>.ахумись//<0>.ахусь//<0>.ахумися//<0>.ахуждесь//<0>.ахуждеся//<0>.ахужеся//<0>.ахужесь//<0>.ахубысь//<0>.ахубыся//<0>.ахужъдесь
  gramm: indic,imperf,pl,3p
 -flex: <0>.ахомъмись//<0>.ахомъмися//<0>.ахоммись//<0>.ахомбысь//<0>.ахоммися//<0>.ахомбыся//<0>.ахомъбось//<0>.ахомъбося//<0>.ахомъся//<0>.ахомъсь//<0>.ахомъжеся//<0>.ахомъжесь//<0>.ахомъбысь//<0>.ахомъбыся//<0>.ахомъждеся//<0>.ахомъжъдеся//<0>.ахомъжъдесь//<0>.ахомъждесь//<0>.ахомбось//<0>.ахомбося//<0>.ахомждесь//<0>.ахомъ//<0>.ахомждеся//<0>.ахомся//<0>.ахомсь//<0>.ахомжеся//<0>.ахомжесь//<0>.ахомтися//<0>.ахомтись//<0>.ахомътися//<0>.ахомътись//<0>.ахом
  gramm: indic,imperf,pl,1p
 -flex: <0>.але//<0>.алѣмися//<0>.алѣмись//<0>.алѣсь//<0>.алѣся//<0>.алѣбыся//<0>.алѣбысь//<0>.алебось//<0>.алебося//<0>.алеждесь//<0>.алеждеся//<0>.алежъдеся//<0>.алѣжъдесь//<0>.алѣжъдеся//<0>.алежъдесь//<0>.алѣбося//<0>.алѣбось//<0>.алѣждеся//<0>.алѣждесь//<0>.алеся//<0>.алесь//<0>.алемись//<0>.алемися//<0>.алѣтись//<0>.алѣтися//<0>.алѣжесь//<0>.алѣжеся//<0>.алебысь//<0>.алебыся//<0>.алетися//<0>.алетись//<0>.алежеся//<0>.алѣ//<0>.алежесь
  gramm: perf,du,f
 -flex: <0>.ахътись//<0>.ахъмись//<0>.ахъжъдесь//<0>.ах//<0>.ахтися//<0>.ахъжеся//<0>.ахъжесь//<0>.ахждесь//<0>.ахтись//<0>.ахждеся//<0>.ахъбысь//<0>.ахъбыся//<0>.ахся//<0>.ахсь//<0>.ахъжъдеся//<0>.ахъмися//<0>.ахъждеся//<0>.ахъждесь//<0>.ахбысь//<0>.ахбыся//<0>.ахъся//<0>.ахъсь//<0>.ахбось//<0>.ахбося//<0>.ахмись//<0>.ахмися//<0>.ахътися//<0>.ахъбось//<0>.ахъбося//<0>.ахжеся//<0>.ахъ//<0>.ахжесь
  gramm: indic,imperf,sg,1p
 -flex: <0>.ашетися//<0>.ашежъдеся//<0>.ашебыся//<0>.ашетись//<0>.ашежеся//<0>.ашежесь//<0>.ашебысь//<0>.аше//<0>.ашежъдесь//<0>.ашебось//<0>.ашемись//<0>.ашемися//<0>.ашебося//<0>.ашеждеся//<0>.ашеждесь//<0>.ашеся//<0>.ашесь
  gramm: indic,imperf,sg,2p
 -flex: <0>.ашетися//<0>.ашежъдеся//<0>.ашебыся//<0>.ашетись//<0>.ашежеся//<0>.ашежесь//<0>.ашебысь//<0>.аше//<0>.ашежъдесь//<0>.ашебось//<0>.ашемись//<0>.ашемися//<0>.ашебося//<0>.ашеждеся//<0>.ашеждесь//<0>.ашеся//<0>.ашесь
  gramm: indic,imperf,sg,3p
 -flex: <0>.аховаждесь//<0>.аховѣждеся//<0>.аховѣждесь//<0>.аховѣ//<0>.аховажесь//<0>.аховабось//<0>.ахова//<0>.аховабося//<0>.ахове//<0>.аховемись//<0>.аховемися//<0>.аховажъдеся//<0>.аховажъдесь//<0>.аховежъдеся//<0>.аховежъдесь//<0>.аховѣбося//<0>.аховѣбось//<0>.аховѣжъдесь//<0>.аховѣжъдеся//<0>.аховетися//<0>.аховетись//<0>.аховежеся//<0>.аховѣжесь//<0>.аховѣжеся//<0>.аховежесь//<0>.аховася//<0>.аховѣмися//<0>.аховабысь//<0>.аховабыся//<0>.аховатися//<0>.аховѣмись//<0>.аховатись//<0>.аховеждесь//<0>.аховеждеся//<0>.аховѣсь//<0>.аховѣся//<0>.аховеся//<0>.аховесь//<0>.аховебысь//<0>.аховамись//<0>.аховебыся//<0>.аховѣтись//<0>.аховаждеся//<0>.аховась//<0>.аховажеся//<0>.аховѣтися//<0>.аховѣбыся//<0>.аховѣбысь//<0>.аховебось//<0>.аховебося//<0>.аховамися
  gramm: indic,aor,du,1p
 -flex: <0>.астѣмися//<0>.астѣмись//<0>.асътабысь//<0>.асътабыся//<0>.астѣждесь//<0>.астѣждеся//<0>.асътежеся//<0>.асътежесь//<0>.астѣбыся//<0>.астѣбысь//<0>.астѣжесь//<0>.астѣжеся//<0>.астеждеся//<0>.асътѣбыся//<0>.асътѣбысь//<0>.астеждесь//<0>.астѣсь//<0>.астѣся//<0>.астебысь//<0>.асътѣсь//<0>.астебыся//<0>.асътѣся//<0>.асътежъдеся//<0>.асътежъдесь//<0>.астаждесь//<0>.астаждеся//<0>.астетися//<0>.астетись//<0>.астебось//<0>.астебося//<0>.астабысь//<0>.астабыся//<0>.асътѣжъдесь//<0>.асътѣжъдеся//<0>.асътабось//<0>.асътабося//<0>.астемись//<0>.астемися//<0>.асътѣбося//<0>.асътѣбось//<0>.астѣбося//<0>.астѣбось//<0>.астамись//<0>.астамися//<0>.асътажъдеся//<0>.асътажъдесь//<0>.асътетися//<0>.асътетись//<0>.асътебось//<0>.асътебося//<0>.асътѣтись//<0>.асътѣтися//<0>.астатися//<0>.астатись//<0>.астѣ//<0>.астѣтись//<0>.астѣтися//<0>.астася//<0>.астась//<0>.асътеся//<0>.асътесь//<0>.асътемись//<0>.асътемися//<0>.асътася//<0>.асътажесь//<0>.асътась//<0>.асътатися//<0>.асътатись//<0>.астабось//<0>.астабося//<0>.аста//<0>.асте//<0>.асътѣ//<0>.асътѣжесь//<0>.асътѣжеся//<0>.асътебысь//<0>.астежеся//<0>.астежесь//<0>.асътебыся//<0>.асътѣмися//<0>.асътѣмись//<0>.асътажеся//<0>.астажеся//<0>.астажесь//<0>.асъта//<0>.асъте//<0>.астеся//<0>.астесь//<0>.асътамись//<0>.асътамися
  gramm: indic,aor,du,2p
 -flex: <0>.астѣмися//<0>.астѣмись//<0>.асътабысь//<0>.асътабыся//<0>.астѣждесь//<0>.астѣждеся//<0>.асътежеся//<0>.асътежесь//<0>.астѣбыся//<0>.астѣбысь//<0>.астѣжесь//<0>.астѣжеся//<0>.астеждеся//<0>.асътѣбыся//<0>.асътѣбысь//<0>.астеждесь//<0>.астѣсь//<0>.астѣся//<0>.астебысь//<0>.асътѣсь//<0>.астебыся//<0>.асътѣся//<0>.асътежъдеся//<0>.асътежъдесь//<0>.астаждесь//<0>.астаждеся//<0>.астетися//<0>.астетись//<0>.астебось//<0>.астебося//<0>.астабысь//<0>.астабыся//<0>.асътѣжъдесь//<0>.асътѣжъдеся//<0>.асътабось//<0>.асътабося//<0>.астемись//<0>.астемися//<0>.асътѣбося//<0>.асътѣбось//<0>.астѣбося//<0>.астѣбось//<0>.астамись//<0>.астамися//<0>.асътажъдеся//<0>.асътажъдесь//<0>.асътетися//<0>.асътетись//<0>.асътебось//<0>.асътебося//<0>.асътѣтись//<0>.асътѣтися//<0>.астатися//<0>.астатись//<0>.астѣ//<0>.астѣтись//<0>.астѣтися//<0>.астася//<0>.астась//<0>.асътеся//<0>.асътесь//<0>.асътемись//<0>.асътемися//<0>.асътася//<0>.асътажесь//<0>.асътась//<0>.асътатися//<0>.асътатись//<0>.астабось//<0>.астабося//<0>.аста//<0>.асте//<0>.асътѣ//<0>.асътѣжесь//<0>.асътѣжеся//<0>.асътебысь//<0>.астежеся//<0>.астежесь//<0>.асътебыся//<0>.асътѣмися//<0>.асътѣмись//<0>.асътажеся//<0>.астажеся//<0>.астажесь//<0>.асъта//<0>.асъте//<0>.астеся//<0>.астесь//<0>.асътамись//<0>.асътамися
  gramm: indic,aor,du,3p
 -flex: <0>.алъжъдеся//<0>.алътись//<0>.алътися//<0>.албыся//<0>.албысь//<0>.алъбося//<0>.алъбось//<0>.алcя//<0>.алъбыся//<0>.алъсь//<0>.алъбысь//<0>.алъмись//<0>.алъждесь//<0>.алъждеся//<0>.алмися//<0>.албося//<0>.алмись//<0>.албось//<0>.алъcя//<0>.алсь//<0>.алъ//<0>.алждеся//<0>.алждесь//<0>.алъжесь//<0>.алъжеся//<0>.алтись//<0>.алтися//<0>.алъмися//<0>.алъжъдесь//<0>.ал//<0>.алжесь//<0>.алжеся
  gramm: perf,sg,m
 -flex: <0>.имъбыся//<0>.имъбысь//<0>.име//<0>.емежъдеся//<0>.имъсь//<0>.емъсь//<0>.емъся//<0>.имъся//<0>.имся//<0>.имсь//<0>.емежъдесь//<0>.ембыся//<0>.ембысь//<0>.емждеся//<0>.емждесь//<0>.еммися//<0>.еммись//<0>.имежеся//<0>.имежесь//<0>.емътись//<0>.емътися//<0>.емъбыся//<0>.емжесь//<0>.емжеся//<0>.емъбысь//<0>.имжеся//<0>.имжесь//<0>.имътись//<0>.имътися//<0>.имъ//<0>.имъбося//<0>.емъ//<0>.емеждеся//<0>.имтися//<0>.емъждесь//<0>.емъждеся//<0>.имтись//<0>.емъмися//<0>.емъмись//<0>.имеждеся//<0>.имежъдеся//<0>.имежъдесь//<0>.имеждесь//<0>.ем//<0>.емъжъдесь//<0>.емъжъдеся//<0>.еме//<0>.имебось//<0>.имебося//<0>.имбось//<0>.имбося//<0>.иметися//<0>.иметись//<0>.им//<0>.имждеся//<0>.имждесь//<0>.еметися//<0>.еметись//<0>.иммись//<0>.иммися//<0>.емебось//<0>.емебося//<0>.имеся//<0>.имесь//<0>.имъжъдесь//<0>.имъжъдеся//<0>.имъждеся//<0>.имъждесь//<0>.емебысь//<0>.имъмися//<0>.имъмись//<0>.емебыся//<0>.имъжесь//<0>.имъжеся//<0>.емъбося//<0>.емъбось//<0>.имбысь//<0>.имбыся//<0>.емемись//<0>.емемися//<0>.емежеся//<0>.емежесь//<0>.емтись//<0>.емтися//<0>.емъжесь//<0>.имебысь//<0>.имебыся//<0>.емъжеся//<0>.емеждесь//<0>.имъбось//<0>.емсь//<0>.емся//<0>.ембося//<0>.емеся//<0>.ембось//<0>.емесь//<0>.имемись//<0>.имемися
  gramm: imper,pl,1p
 -flex: <0>.ашѧтись//<0>.ашѧтися//<0>.ашамись//<0>.ашѧжъдесь//<0>.ашѧждесь//<0>.ашѧждеся//<0>.ашѧжъдеся//<0>.ашатися//<0>.ашѧжеся//<0>.ашажъдеся//<0>.ашатись//<0>.ашажъдесь//<0>.аша//<0>.ашажеся//<0>.ашажесь//<0>.ашѧбося//<0>.ашѧбось//<0>.ашабось//<0>.ашабося//<0>.ашѧжесь//<0>.ашѧсь//<0>.ашѧся//<0>.ашамися//<0>.ашаждесь//<0>.ашаждеся//<0>.ашѧ//<0>.ашабысь//<0>.ашабыся//<0>.ашася//<0>.ашась//<0>.ашѧбыся//<0>.ашѧбысь//<0>.ашѧмися//<0>.ашѧмись
  gramm: indic,aor,pl,3p
 -flex: <0>.астетися//<0>.астетись//<0>.астебось//<0>.астебося//<0>.асте//<0>.асътежеся//<0>.астебысь//<0>.астебыся//<0>.асътежесь//<0>.асътебысь//<0>.астежеся//<0>.астежесь//<0>.асътебыся//<0>.асътеся//<0>.асътесь//<0>.астемись//<0>.асътемись//<0>.асътемися//<0>.астеждеся//<0>.асътетися//<0>.асътетись//<0>.астеждесь//<0>.асътебось//<0>.асътебося//<0>.асъте//<0>.астеся//<0>.астемися//<0>.астесь//<0>.асътежъдеся//<0>.асътежъдесь
  gramm: indic,aor,pl,2p
 -flex: <0>.ахомъмись//<0>.ахомъмися//<0>.ахоммись//<0>.ахомбысь//<0>.ахоммися//<0>.ахомбыся//<0>.ахомъбось//<0>.ахомъбося//<0>.ахомъся//<0>.ахомъсь//<0>.ахомъжеся//<0>.ахомъжесь//<0>.ахомъбысь//<0>.ахомъбыся//<0>.ахомъждеся//<0>.ахомъжъдеся//<0>.ахомъжъдесь//<0>.ахомъждесь//<0>.ахомбось//<0>.ахомбося//<0>.ахомждесь//<0>.ахомъ//<0>.ахомждеся//<0>.ахомся//<0>.ахомсь//<0>.ахомжеся//<0>.ахомжесь//<0>.ахомтися//<0>.ахомтись//<0>.ахомътися//<0>.ахомътись//<0>.ахом
  gramm: indic,aor,pl,1p
 -flex: <0>.итѣжъдеся//<0>.итеждеся//<0>.итѣжеся//<0>.итѣжесь//<0>.итеждесь//<0>.итежесь//<0>.итѣжъдесь//<0>.итѣмись//<0>.итѣмися//<0>.итѣбыся//<0>.итѣждеся//<0>.итѣждесь//<0>.итѣся//<0>.итебысь//<0>.итебыся//<0>.итебося//<0>.итебось//<0>.итѣ//<0>.итажесь//<0>.итажеся//<0>.итѣсь//<0>.итесь//<0>.итеся//<0>.итаждеся//<0>.итаждесь//<0>.итатися//<0>.итѣбось//<0>.итабыся//<0>.итабысь//<0>.итѣбося//<0>.итежъдесь//<0>.итежъдеся//<0>.итась//<0>.итася//<0>.итѣтися//<0>.ита//<0>.итамись//<0>.итѣтись//<0>.ите//<0>.итабося//<0>.итабось//<0>.итатись//<0>.итежеся//<0>.итѣбысь//<0>.итамися//<0>.итемися//<0>.итетись//<0>.итетися//<0>.итемись//<0>.итажъдесь//<0>.итажъдеся
  gramm: imper,du,2p
 -flex: <0>.евабыся//<0>.евабысь//<0>.ивеждесь//<0>.ивеждеся//<0>.иважъдеся//<0>.евемися//<0>.евемись//<0>.евесь//<0>.евеся//<0>.ивѣтися//<0>.ивамися//<0>.ивамись//<0>.ивѣтись//<0>.ивежесь//<0>.еваждесь//<0>.еваждеся//<0>.ивежеся//<0>.евѣбось//<0>.евѣбося//<0>.евѣтися//<0>.евѣтись//<0>.еветися//<0>.евебыся//<0>.евебысь//<0>.ивѣбось//<0>.ивѣбося//<0>.ивежъдесь//<0>.ивежъдеся//<0>.ивесь//<0>.ивеся//<0>.ивѣбысь//<0>.ивѣбыся//<0>.иватись//<0>.иватися//<0>.иветись//<0>.иветися//<0>.евабося//<0>.евабось//<0>.ивебыся//<0>.ивебысь//<0>.евежесь//<0>.евежеся//<0>.иважесь//<0>.иважеся//<0>.евѣжъдеся//<0>.евежъдесь//<0>.евежъдеся//<0>.евѣжъдесь//<0>.еве//<0>.ивась//<0>.ивася//<0>.евамися//<0>.ивѣжеся//<0>.ивѣжесь//<0>.евамись//<0>.ивабося//<0>.ивабось//<0>.ивемися//<0>.ивемись//<0>.евѣбысь//<0>.ивѣжъдеся//<0>.ивѣжъдесь//<0>.евѣбыся//<0>.евебося//<0>.евебось//<0>.евѣся//<0>.евѣсь//<0>.евѣмись//<0>.евѣмися//<0>.ивабыся//<0>.ивабысь//<0>.ивѣждеся//<0>.ивѣждесь//<0>.еважъдесь//<0>.евѣжесь//<0>.евѣжеся//<0>.иважъдесь//<0>.ева//<0>.ива//<0>.иве//<0>.еветись//<0>.еважъдеся//<0>.ивѣмись//<0>.ивѣмися//<0>.евѣ//<0>.евѣждесь//<0>.евѣждеся//<0>.ивѣся//<0>.еватись//<0>.еватися//<0>.ивѣсь//<0>.еважесь//<0>.иваждеся//<0>.иваждесь//<0>.еважеся//<0>.ивѣ//<0>.евеждеся//<0>.евеждесь//<0>.евась//<0>.евася//<0>.ивебося//<0>.ивебось
  gramm: imper,du,1p
 -flex: <0>.ахътись//<0>.ахъмись//<0>.ахъжъдесь//<0>.ах//<0>.ахтися//<0>.ахъжеся//<0>.ахъжесь//<0>.ахждесь//<0>.ахтись//<0>.ахждеся//<0>.ахъбысь//<0>.ахъбыся//<0>.ахся//<0>.ахсь//<0>.ахъжъдеся//<0>.ахъмися//<0>.ахъждеся//<0>.ахъждесь//<0>.ахбысь//<0>.ахбыся//<0>.ахъся//<0>.ахъсь//<0>.ахбось//<0>.ахбося//<0>.ахмись//<0>.ахмися//<0>.ахътися//<0>.ахъбось//<0>.ахъбося//<0>.ахжеся//<0>.ахъ//<0>.ахжесь
  gramm: indic,aor,sg,1p
 -flex: <0>.юмись//<0>.ю//<0>.юждесь//<0>.юждеся//<0>.юбось//<0>.юбося//<0>.южесь//<0>.ютись//<0>.ютися//<0>.юбысь//<0>.южъдеся//<0>.юсь//<0>.юмися//<0>.южеся//<0>.юся//<0>.южъдесь//<0>.юбыся
  gramm: indic,praes,sg,1p
 -flex: <0>.ешибось//<0>.ешимись//<0>.еши//<0>.ешибося//<0>.ешижъдеся//<0>.ешиждеся//<0>.ешибыся//<0>.ешиждесь//<0>.ешися//<0>.ешимися//<0>.ешись//<0>.ешитися//<0>.ешибысь//<0>.ешижъдесь//<0>.ешитись//<0>.ешижеся//<0>.ешижесь
  gramm: indic,praes,sg,2p
 -flex: <0>.етъбысь//<0>.етъбыся//<0>.еттися//<0>.ежесь//<0>.еттись//<0>.ежеся//<0>.етъбось//<0>.етъбося//<0>.е//<0>.ежъдесь//<0>.ежъдеся//<0>.етбысь//<0>.етбыся//<0>.етжеся//<0>.етжесь//<0>.етъ//<0>.етмись//<0>.етмися//<0>.ебыся//<0>.ебысь//<0>.етждесь//<0>.ется//<0>.етсь//<0>.етждеся//<0>.етъжъдеся//<0>.етъжъдесь//<0>.етъжеся//<0>.етъжесь//<0>.есь//<0>.еся//<0>.етъмись//<0>.етъмися//<0>.ет//<0>.етъждеся//<0>.етъждесь//<0>.етъся//<0>.етися//<0>.етъсь//<0>.ебося//<0>.ебось//<0>.етбось//<0>.етбося//<0>.еждесь//<0>.еждеся//<0>.емися//<0>.етись//<0>.етътися//<0>.емись//<0>.етътись
  gramm: indic,praes,sg,3p
 -flex: <0>.алажеся//<0>.алажесь//<0>.алабось//<0>.алабося//<0>.алася//<0>.алаждеся//<0>.алась//<0>.алатися//<0>.алажъдеся//<0>.алажъдесь//<0>.алаждесь//<0>.ала//<0>.аламися//<0>.алатись//<0>.алабысь//<0>.алабыся//<0>.аламись
  gramm: perf,du,m
 -flex: <0>.але//<0>.алѣмися//<0>.алѣмись//<0>.алѣсь//<0>.алѣся//<0>.алѣбыся//<0>.алѣбысь//<0>.алебось//<0>.алебося//<0>.алеждесь//<0>.алеждеся//<0>.алежъдеся//<0>.алѣжъдесь//<0>.алѣжъдеся//<0>.алежъдесь//<0>.алѣбося//<0>.алѣбось//<0>.алѣждеся//<0>.алѣждесь//<0>.алеся//<0>.алесь//<0>.алемись//<0>.алемися//<0>.алѣтись//<0>.алѣтися//<0>.алѣжесь//<0>.алѣжеся//<0>.алебысь//<0>.алебыся//<0>.алетися//<0>.алетись//<0>.алежеся//<0>.алѣ//<0>.алежесь
  gramm: perf,du,n
 -flex: <0>.алажеся//<0>.алажесь//<0>.алабось//<0>.алабося//<0>.алася//<0>.алаждеся//<0>.алась//<0>.алатися//<0>.алажъдеся//<0>.алажъдесь//<0>.алаждесь//<0>.ала//<0>.аламися//<0>.алатись//<0>.алабысь//<0>.алабыся//<0>.аламись
  gramm: perf,sg,f
-paradigm: V12k
 -flex: <1>.етемись//<1>.етемися//<1>.етеждеся//<1>.етебысь//<1>.етебыся//<1>.етеждесь//<1>.етежеся//<1>.етежесь//<1>.етебось//<1>.етежъдесь//<1>.етебося//<1>.етеся//<1>.етесь//<1>.ететися//<1>.етежъдеся//<1>.ете//<1>.ететись
  gramm: indic,praes,pl,2p
 -flex: <1>.оумись//<1>.оумися//<1>.утъжъдеся//<1>.утъсь//<1>.утъжъдесь//<1>.утъжесь//<1>.утждесь//<1>.утждеся//<1>.утъжеся//<1>.ютися//<1>.утъся//<1>.утся//<1>.утбыся//<1>.оубысь//<1>.утбысь//<1>.оужъдеся//<1>.оужъдесь//<1>.утътися//<1>.юмися//<1>.юмись//<1>.оутися//<1>.юбыся//<1>.юбысь//<1>.южесь//<1>.утбося//<1>.утбось//<1>.южеся//<1>.юсь//<1>.юся//<1>.южъдесь//<1>.оубыся//<1>.оусь//<1>.оубось//<1>.утъбось//<1>.оужеся//<1>.оужесь//<1>.юбось//<1>.утъбысь//<1>.утъбыся//<1>.оуждеся//<1>.утмися//<1>.оуждесь//<1>.утъ//<1>.ут//<1>.утмись//<1>.оуся//<1>.ютись//<1>.оу//<1>.оутись//<1>.утъмися//<1>.утъбося//<1>.утътись//<1>.юбося//<1>.оубося//<1>.ю//<1>.южъдеся//<1>.утжесь//<1>.утжеся//<1>.уттись//<1>.уттися//<1>.утъмись//<1>.юждесь//<1>.юждеся//<1>.утъждеся//<1>.утъждесь//<1>.утсь
  gramm: indic,praes,pl,3p
 -flex: <1>.емъжъдеся//<1>.емъся//<1>.емътись//<1>.емъжъдесь//<1>.еммися//<1>.емътися//<1>.емсь//<1>.емся//<1>.ембыся//<1>.емъсь//<1>.ембысь//<1>.емежесь//<1>.еметися//<1>.еметись//<1>.емъ//<1>.емеждесь//<1>.емеждеся//<1>.емежеся//<1>.емъждесь//<1>.емъждеся//<1>.емъбысь//<1>.емъбыся//<1>.ембося//<1>.ембось//<1>.емждесь//<1>.емждеся//<1>.еммись//<1>.емебысь//<1>.емъмись//<1>.емъмися//<1>.емъжеся//<1>.емебося//<1>.емебось//<1>.емъжесь//<1>.емтись//<1>.емтися//<1>.еме//<1>.емежъдесь//<1>.емежъдеся//<1>.емжесь//<1>.емжеся//<1>.емъбось//<1>.емъбося//<1>.емебыся//<1>.емемися//<1>.емемись//<1>.емесь//<1>.емеся//<1>.ем
  gramm: indic,praes,pl,1p
 -flex: <0>.алися//<0>.алиждеся//<0>.ались//<0>.али//<0>.алибыся//<0>.алитись//<0>.алибось//<0>.алимись//<0>.алимися//<0>.алибося//<0>.алитися//<0>.алижъдеся//<0>.алижъдесь//<0>.алиждесь//<0>.алижеся//<0>.алижесь//<0>.алибысь
  gramm: perf,pl,m
 -flex: <0>.алажеся//<0>.алажесь//<0>.алабось//<0>.алабося//<0>.алася//<0>.алаждеся//<0>.алась//<0>.алатися//<0>.алажъдеся//<0>.алажъдесь//<0>.алаждесь//<0>.ала//<0>.аламися//<0>.алатись//<0>.алабысь//<0>.алабыся//<0>.аламись
  gramm: perf,pl,n
 -flex: <0>.алытись//<0>.алыжъдесь//<0>.алыжъдеся//<0>.алытися//<0>.алыбося//<0>.алыжеся//<0>.алыбось//<0>.алыждеся//<0>.алыждесь//<0>.алыжесь//<0>.алыся//<0>.алыбыся//<0>.алыбысь//<0>.алысь//<0>.алымися//<0>.алымись//<0>.алы
  gramm: perf,pl,f
 -flex: <0>.атьтись//<0>.атиждеся//<0>.атиждесь//<0>.атьтися//<0>.атибыся//<0>.атибысь//<0>.атьбыся//<0>.атьбысь//<0>.атись//<0>.атися//<0>.атьсь//<0>.атимися//<0>.атимись//<0>.аться//<0>.атибося//<0>.атибось//<0>.атитись//<0>.атитися//<0>.атьмись//<0>.атижъдесь//<0>.атижъдеся//<0>.атьбося//<0>.атьбось//<0>.ать//<0>.атьмися//<0>.атьжеся//<0>.атьжъдесь//<0>.атьжъдеся//<0>.ати//<0>.атьждеся//<0>.атьждесь//<0>.атьжесь//<0>.атижесь//<0>.атижеся
  gramm: inf
 -flex: <1>.ижеся//<1>.ижесь//<1>.имись//<1>.имися//<1>.иждеся//<1>.ижъдеся//<1>.и//<1>.иждесь//<1>.ися//<1>.ись//<1>.ибысь//<1>.ибыся//<1>.ибось//<1>.ибося//<1>.итися//<1>.ижъдесь//<1>.итись
  gramm: imper,sg,2p
 -flex: <1>.ижеся//<1>.ижесь//<1>.имись//<1>.имися//<1>.иждеся//<1>.ижъдеся//<1>.и//<1>.иждесь//<1>.ися//<1>.ись//<1>.ибысь//<1>.ибыся//<1>.ибось//<1>.ибося//<1>.итися//<1>.ижъдесь//<1>.итись
  gramm: imper,sg,3p
 -flex: <1>.итемись//<1>.итежеся//<1>.итежесь//<1>.итебысь//<1>.итебыся//<1>.итебося//<1>.итетися//<1>.итеся//<1>.итемися//<1>.итеждесь//<1>.итесь//<1>.итеждеся//<1>.ите//<1>.итежъдеся//<1>.итебось//<1>.итетись//<1>.итежъдесь
  gramm: imper,pl,2p
 -flex: <0>.ало//<0>.алобося//<0>.алобось//<0>.алобысь//<0>.алотись//<0>.алотися//<0>.аложесь//<0>.аложъдесь//<0>.алождесь//<0>.алождеся//<0>.аложъдеся//<0>.алобыся//<0>.алось//<0>.алося//<0>.аложеся//<0>.аломися//<0>.аломись
  gramm: perf,sg,n
 -flex: <0>.ажесь//<0>.ажеся//<0>.абыся//<0>.абысь//<0>.амися//<0>.абося//<0>.амись//<0>.ась//<0>.аждеся//<0>.аждесь//<0>.ася//<0>.ажъдесь//<0>.ажъдеся//<0>.абось//<0>.атись//<0>.а//<0>.атися
  gramm: indic,aor,sg,3p
 -flex: <0>.ажесь//<0>.ажеся//<0>.абыся//<0>.абысь//<0>.амися//<0>.абося//<0>.амись//<0>.ась//<0>.аждеся//<0>.аждесь//<0>.ася//<0>.ажъдесь//<0>.ажъдеся//<0>.абось//<0>.атись//<0>.а//<0>.атися
  gramm: indic,aor,sg,2p
 -flex: <1>.евесь//<1>.евася//<1>.евась//<1>.евежъдеся//<1>.евежъдесь//<1>.евамись//<1>.евамися//<1>.евебось//<1>.еваждесь//<1>.евебося//<1>.еветися//<1>.евѣтись//<1>.евѣтися//<1>.еветись//<1>.евабысь//<1>.евабыся//<1>.ева//<1>.евѣ//<1>.еватися//<1>.еватись//<1>.еважеся//<1>.еважесь//<1>.евежеся//<1>.евежесь//<1>.евѣмися//<1>.евемись//<1>.евемися//<1>.евѣмись//<1>.евѣждесь//<1>.евѣждеся//<1>.евѣбыся//<1>.евабось//<1>.евабося//<1>.евѣбысь//<1>.евеся//<1>.евѣбося//<1>.евѣбось//<1>.еваждеся//<1>.евеждеся//<1>.еве//<1>.евеждесь//<1>.евѣжесь//<1>.евѣсь//<1>.евѣся//<1>.евѣжеся//<1>.еважъдеся//<1>.еважъдесь//<1>.евѣжъдесь//<1>.евебысь//<1>.евебыся//<1>.евѣжъдеся
  gramm: indic,praes,du,1p
 -flex: <1>.етѣмися//<1>.етѣмись//<1>.етажеся//<1>.етажесь//<1>.етѣбося//<1>.етѣбось//<1>.етѣжесь//<1>.етѣсь//<1>.етѣся//<1>.етѣжеся//<1>.етемись//<1>.етемися//<1>.етежеся//<1>.етажъдеся//<1>.етажъдесь//<1>.етебысь//<1>.етебыся//<1>.етѣбыся//<1>.етабось//<1>.етежесь//<1>.етѣбысь//<1>.етеся//<1>.етесь//<1>.етежъдеся//<1>.ете//<1>.ета//<1>.етѣжъдесь//<1>.етѣждесь//<1>.етѣждеся//<1>.етѣжъдеся//<1>.етася//<1>.етась//<1>.ететися//<1>.ететись//<1>.етабысь//<1>.етабося//<1>.етабыся//<1>.етамись//<1>.етамися//<1>.етѣ//<1>.етатися//<1>.етатись//<1>.етебось//<1>.етежъдесь//<1>.етебося//<1>.етаждесь//<1>.етаждеся//<1>.етеждеся//<1>.етѣтись//<1>.етѣтися//<1>.етеждесь
  gramm: indic,praes,du,3p
 -flex: <1>.етѣмися//<1>.етѣмись//<1>.етажеся//<1>.етажесь//<1>.етѣбося//<1>.етѣбось//<1>.етѣжесь//<1>.етѣсь//<1>.етѣся//<1>.етѣжеся//<1>.етемись//<1>.етемися//<1>.етежеся//<1>.етажъдеся//<1>.етажъдесь//<1>.етебысь//<1>.етебыся//<1>.етѣбыся//<1>.етабось//<1>.етежесь//<1>.етѣбысь//<1>.етеся//<1>.етесь//<1>.етежъдеся//<1>.ете//<1>.ета//<1>.етѣжъдесь//<1>.етѣждесь//<1>.етѣждеся//<1>.етѣжъдеся//<1>.етася//<1>.етась//<1>.ететися//<1>.ететись//<1>.етабысь//<1>.етабося//<1>.етабыся//<1>.етамись//<1>.етамися//<1>.етѣ//<1>.етатися//<1>.етатись//<1>.етебось//<1>.етежъдесь//<1>.етебося//<1>.етаждесь//<1>.етаждеся//<1>.етеждеся//<1>.етѣтись//<1>.етѣтися//<1>.етеждесь
  gramm: indic,praes,du,2p
 -flex: <0>.аховаждесь//<0>.аховѣждеся//<0>.аховѣждесь//<0>.аховѣ//<0>.аховажесь//<0>.аховабось//<0>.ахова//<0>.аховабося//<0>.ахове//<0>.аховемись//<0>.аховемися//<0>.аховажъдеся//<0>.аховажъдесь//<0>.аховежъдеся//<0>.аховежъдесь//<0>.аховѣбося//<0>.аховѣбось//<0>.аховѣжъдесь//<0>.аховѣжъдеся//<0>.аховетися//<0>.аховетись//<0>.аховежеся//<0>.аховѣжесь//<0>.аховѣжеся//<0>.аховежесь//<0>.аховася//<0>.аховѣмися//<0>.аховабысь//<0>.аховабыся//<0>.аховатися//<0>.аховѣмись//<0>.аховатись//<0>.аховеждесь//<0>.аховеждеся//<0>.аховѣсь//<0>.аховѣся//<0>.аховеся//<0>.аховесь//<0>.аховебысь//<0>.аховамись//<0>.аховебыся//<0>.аховѣтись//<0>.аховаждеся//<0>.аховась//<0>.аховажеся//<0>.аховѣтися//<0>.аховѣбыся//<0>.аховѣбысь//<0>.аховебось//<0>.аховебося//<0>.аховамися
  gramm: indic,imperf,du,1p
 -flex: <0>.астѣмися//<0>.астѣмись//<0>.асътабысь//<0>.асътабыся//<0>.астѣждесь//<0>.астѣждеся//<0>.асътежеся//<0>.асътежесь//<0>.астѣбыся//<0>.астѣбысь//<0>.астѣжесь//<0>.астѣжеся//<0>.астеждеся//<0>.асътѣбыся//<0>.асътѣбысь//<0>.астеждесь//<0>.астѣсь//<0>.астѣся//<0>.астебысь//<0>.асътѣсь//<0>.астебыся//<0>.асътѣся//<0>.асътежъдеся//<0>.асътежъдесь//<0>.астаждесь//<0>.астаждеся//<0>.астетися//<0>.астетись//<0>.астебось//<0>.астебося//<0>.астабысь//<0>.астабыся//<0>.асътѣжъдесь//<0>.асътѣжъдеся//<0>.асътабось//<0>.асътабося//<0>.астемись//<0>.астемися//<0>.асътѣбося//<0>.асътѣбось//<0>.астѣбося//<0>.астѣбось//<0>.астамись//<0>.астамися//<0>.асътажъдеся//<0>.асътажъдесь//<0>.асътетися//<0>.асътетись//<0>.асътебось//<0>.асътебося//<0>.асътѣтись//<0>.асътѣтися//<0>.астатися//<0>.астатись//<0>.астѣ//<0>.астѣтись//<0>.астѣтися//<0>.астася//<0>.астась//<0>.асътеся//<0>.асътесь//<0>.асътемись//<0>.асътемися//<0>.асътася//<0>.асътажесь//<0>.асътась//<0>.асътатися//<0>.асътатись//<0>.астабось//<0>.астабося//<0>.аста//<0>.асте//<0>.асътѣ//<0>.асътѣжесь//<0>.асътѣжеся//<0>.асътебысь//<0>.астежеся//<0>.астежесь//<0>.асътебыся//<0>.асътѣмися//<0>.асътѣмись//<0>.асътажеся//<0>.астажеся//<0>.астажесь//<0>.асъта//<0>.асъте//<0>.астеся//<0>.астесь//<0>.асътамись//<0>.асътамися
  gramm: indic,imperf,du,3p
 -flex: <0>.астѣмися//<0>.астѣмись//<0>.асътабысь//<0>.асътабыся//<0>.астѣждесь//<0>.астѣждеся//<0>.асътежеся//<0>.асътежесь//<0>.астѣбыся//<0>.астѣбысь//<0>.астѣжесь//<0>.астѣжеся//<0>.астеждеся//<0>.асътѣбыся//<0>.асътѣбысь//<0>.астеждесь//<0>.астѣсь//<0>.астѣся//<0>.астебысь//<0>.асътѣсь//<0>.астебыся//<0>.асътѣся//<0>.асътежъдеся//<0>.асътежъдесь//<0>.астаждесь//<0>.астаждеся//<0>.астетися//<0>.астетись//<0>.астебось//<0>.астебося//<0>.астабысь//<0>.астабыся//<0>.асътѣжъдесь//<0>.асътѣжъдеся//<0>.асътабось//<0>.асътабося//<0>.астемись//<0>.астемися//<0>.асътѣбося//<0>.асътѣбось//<0>.астѣбося//<0>.астѣбось//<0>.астамись//<0>.астамися//<0>.асътажъдеся//<0>.асътажъдесь//<0>.асътетися//<0>.асътетись//<0>.асътебось//<0>.асътебося//<0>.асътѣтись//<0>.асътѣтися//<0>.астатися//<0>.астатись//<0>.астѣ//<0>.астѣтись//<0>.астѣтися//<0>.астася//<0>.астась//<0>.асътеся//<0>.асътесь//<0>.асътемись//<0>.асътемися//<0>.асътася//<0>.асътажесь//<0>.асътась//<0>.асътатися//<0>.асътатись//<0>.астабось//<0>.астабося//<0>.аста//<0>.асте//<0>.асътѣ//<0>.асътѣжесь//<0>.асътѣжеся//<0>.асътебысь//<0>.астежеся//<0>.астежесь//<0>.асътебыся//<0>.асътѣмися//<0>.асътѣмись//<0>.асътажеся//<0>.астажеся//<0>.астажесь//<0>.асъта//<0>.асъте//<0>.астеся//<0>.астесь//<0>.асътамись//<0>.асътамися
  gramm: indic,imperf,du,2p
 -flex: <0>.астетися//<0>.астетись//<0>.астебось//<0>.астебося//<0>.асте//<0>.асътежеся//<0>.астебысь//<0>.астебыся//<0>.асътежесь//<0>.асътебысь//<0>.астежеся//<0>.астежесь//<0>.асътебыся//<0>.асътеся//<0>.асътесь//<0>.астемись//<0>.асътемись//<0>.асътемися//<0>.астеждеся//<0>.асътетися//<0>.асътетись//<0>.астеждесь//<0>.асътебось//<0>.асътебося//<0>.асъте//<0>.астеся//<0>.астемися//<0>.астесь//<0>.асътежъдеся//<0>.асътежъдесь
  gramm: indic,imperf,pl,2p
 -flex: <0>.ахужъдеся//<0>.ахутися//<0>.ахутись//<0>.аху//<0>.ахуся//<0>.ахубось//<0>.ахубося//<0>.ахумись//<0>.ахусь//<0>.ахумися//<0>.ахуждесь//<0>.ахуждеся//<0>.ахужеся//<0>.ахужесь//<0>.ахубысь//<0>.ахубыся//<0>.ахужъдесь
  gramm: indic,imperf,pl,3p
 -flex: <0>.ахомъмись//<0>.ахомъмися//<0>.ахоммись//<0>.ахомбысь//<0>.ахоммися//<0>.ахомбыся//<0>.ахомъбось//<0>.ахомъбося//<0>.ахомъся//<0>.ахомъсь//<0>.ахомъжеся//<0>.ахомъжесь//<0>.ахомъбысь//<0>.ахомъбыся//<0>.ахомъждеся//<0>.ахомъжъдеся//<0>.ахомъжъдесь//<0>.ахомъждесь//<0>.ахомбось//<0>.ахомбося//<0>.ахомждесь//<0>.ахомъ//<0>.ахомждеся//<0>.ахомся//<0>.ахомсь//<0>.ахомжеся//<0>.ахомжесь//<0>.ахомтися//<0>.ахомтись//<0>.ахомътися//<0>.ахомътись//<0>.ахом
  gramm: indic,imperf,pl,1p
 -flex: <0>.але//<0>.алѣмися//<0>.алѣмись//<0>.алѣсь//<0>.алѣся//<0>.алѣбыся//<0>.алѣбысь//<0>.алебось//<0>.алебося//<0>.алеждесь//<0>.алеждеся//<0>.алежъдеся//<0>.алѣжъдесь//<0>.алѣжъдеся//<0>.алежъдесь//<0>.алѣбося//<0>.алѣбось//<0>.алѣждеся//<0>.алѣждесь//<0>.алеся//<0>.алесь//<0>.алемись//<0>.алемися//<0>.алѣтись//<0>.алѣтися//<0>.алѣжесь//<0>.алѣжеся//<0>.алебысь//<0>.алебыся//<0>.алетися//<0>.алетись//<0>.алежеся//<0>.алѣ//<0>.алежесь
  gramm: perf,du,f
 -flex: <0>.ахътись//<0>.ахъмись//<0>.ахъжъдесь//<0>.ах//<0>.ахтися//<0>.ахъжеся//<0>.ахъжесь//<0>.ахждесь//<0>.ахтись//<0>.ахждеся//<0>.ахъбысь//<0>.ахъбыся//<0>.ахся//<0>.ахсь//<0>.ахъжъдеся//<0>.ахъмися//<0>.ахъждеся//<0>.ахъждесь//<0>.ахбысь//<0>.ахбыся//<0>.ахъся//<0>.ахъсь//<0>.ахбось//<0>.ахбося//<0>.ахмись//<0>.ахмися//<0>.ахътися//<0>.ахъбось//<0>.ахъбося//<0>.ахжеся//<0>.ахъ//<0>.ахжесь
  gramm: indic,imperf,sg,1p
 -flex: <0>.ашетися//<0>.ашежъдеся//<0>.ашебыся//<0>.ашетись//<0>.ашежеся//<0>.ашежесь//<0>.ашебысь//<0>.аше//<0>.ашежъдесь//<0>.ашебось//<0>.ашемись//<0>.ашемися//<0>.ашебося//<0>.ашеждеся//<0>.ашеждесь//<0>.ашеся//<0>.ашесь
  gramm: indic,imperf,sg,2p
 -flex: <0>.ашетися//<0>.ашежъдеся//<0>.ашебыся//<0>.ашетись//<0>.ашежеся//<0>.ашежесь//<0>.ашебысь//<0>.аше//<0>.ашежъдесь//<0>.ашебось//<0>.ашемись//<0>.ашемися//<0>.ашебося//<0>.ашеждеся//<0>.ашеждесь//<0>.ашеся//<0>.ашесь
  gramm: indic,imperf,sg,3p
 -flex: <0>.аховаждесь//<0>.аховѣждеся//<0>.аховѣждесь//<0>.аховѣ//<0>.аховажесь//<0>.аховабось//<0>.ахова//<0>.аховабося//<0>.ахове//<0>.аховемись//<0>.аховемися//<0>.аховажъдеся//<0>.аховажъдесь//<0>.аховежъдеся//<0>.аховежъдесь//<0>.аховѣбося//<0>.аховѣбось//<0>.аховѣжъдесь//<0>.аховѣжъдеся//<0>.аховетися//<0>.аховетись//<0>.аховежеся//<0>.аховѣжесь//<0>.аховѣжеся//<0>.аховежесь//<0>.аховася//<0>.аховѣмися//<0>.аховабысь//<0>.аховабыся//<0>.аховатися//<0>.аховѣмись//<0>.аховатись//<0>.аховеждесь//<0>.аховеждеся//<0>.аховѣсь//<0>.аховѣся//<0>.аховеся//<0>.аховесь//<0>.аховебысь//<0>.аховамись//<0>.аховебыся//<0>.аховѣтись//<0>.аховаждеся//<0>.аховась//<0>.аховажеся//<0>.аховѣтися//<0>.аховѣбыся//<0>.аховѣбысь//<0>.аховебось//<0>.аховебося//<0>.аховамися
  gramm: indic,aor,du,1p
 -flex: <0>.астѣмися//<0>.астѣмись//<0>.асътабысь//<0>.асътабыся//<0>.астѣждесь//<0>.астѣждеся//<0>.асътежеся//<0>.асътежесь//<0>.астѣбыся//<0>.астѣбысь//<0>.астѣжесь//<0>.астѣжеся//<0>.астеждеся//<0>.асътѣбыся//<0>.асътѣбысь//<0>.астеждесь//<0>.астѣсь//<0>.астѣся//<0>.астебысь//<0>.асътѣсь//<0>.астебыся//<0>.асътѣся//<0>.асътежъдеся//<0>.асътежъдесь//<0>.астаждесь//<0>.астаждеся//<0>.астетися//<0>.астетись//<0>.астебось//<0>.астебося//<0>.астабысь//<0>.астабыся//<0>.асътѣжъдесь//<0>.асътѣжъдеся//<0>.асътабось//<0>.асътабося//<0>.астемись//<0>.астемися//<0>.асътѣбося//<0>.асътѣбось//<0>.астѣбося//<0>.астѣбось//<0>.астамись//<0>.астамися//<0>.асътажъдеся//<0>.асътажъдесь//<0>.асътетися//<0>.асътетись//<0>.асътебось//<0>.асътебося//<0>.асътѣтись//<0>.асътѣтися//<0>.астатися//<0>.астатись//<0>.астѣ//<0>.астѣтись//<0>.астѣтися//<0>.астася//<0>.астась//<0>.асътеся//<0>.асътесь//<0>.асътемись//<0>.асътемися//<0>.асътася//<0>.асътажесь//<0>.асътась//<0>.асътатися//<0>.асътатись//<0>.астабось//<0>.астабося//<0>.аста//<0>.асте//<0>.асътѣ//<0>.асътѣжесь//<0>.асътѣжеся//<0>.асътебысь//<0>.астежеся//<0>.астежесь//<0>.асътебыся//<0>.асътѣмися//<0>.асътѣмись//<0>.асътажеся//<0>.астажеся//<0>.астажесь//<0>.асъта//<0>.асъте//<0>.астеся//<0>.астесь//<0>.асътамись//<0>.асътамися
  gramm: indic,aor,du,2p
 -flex: <0>.астѣмися//<0>.астѣмись//<0>.асътабысь//<0>.асътабыся//<0>.астѣждесь//<0>.астѣждеся//<0>.асътежеся//<0>.асътежесь//<0>.астѣбыся//<0>.астѣбысь//<0>.астѣжесь//<0>.астѣжеся//<0>.астеждеся//<0>.асътѣбыся//<0>.асътѣбысь//<0>.астеждесь//<0>.астѣсь//<0>.астѣся//<0>.астебысь//<0>.асътѣсь//<0>.астебыся//<0>.асътѣся//<0>.асътежъдеся//<0>.асътежъдесь//<0>.астаждесь//<0>.астаждеся//<0>.астетися//<0>.астетись//<0>.астебось//<0>.астебося//<0>.астабысь//<0>.астабыся//<0>.асътѣжъдесь//<0>.асътѣжъдеся//<0>.асътабось//<0>.асътабося//<0>.астемись//<0>.астемися//<0>.асътѣбося//<0>.асътѣбось//<0>.астѣбося//<0>.астѣбось//<0>.астамись//<0>.астамися//<0>.асътажъдеся//<0>.асътажъдесь//<0>.асътетися//<0>.асътетись//<0>.асътебось//<0>.асътебося//<0>.асътѣтись//<0>.асътѣтися//<0>.астатися//<0>.астатись//<0>.астѣ//<0>.астѣтись//<0>.астѣтися//<0>.астася//<0>.астась//<0>.асътеся//<0>.асътесь//<0>.асътемись//<0>.асътемися//<0>.асътася//<0>.асътажесь//<0>.асътась//<0>.асътатися//<0>.асътатись//<0>.астабось//<0>.астабося//<0>.аста//<0>.асте//<0>.асътѣ//<0>.асътѣжесь//<0>.асътѣжеся//<0>.асътебысь//<0>.астежеся//<0>.астежесь//<0>.асътебыся//<0>.асътѣмися//<0>.асътѣмись//<0>.асътажеся//<0>.астажеся//<0>.астажесь//<0>.асъта//<0>.асъте//<0>.астеся//<0>.астесь//<0>.асътамись//<0>.асътамися
  gramm: indic,aor,du,3p
 -flex: <0>.алъжъдеся//<0>.алътись//<0>.алътися//<0>.албыся//<0>.албысь//<0>.алъбося//<0>.алъбось//<0>.алcя//<0>.алъбыся//<0>.алъсь//<0>.алъбысь//<0>.алъмись//<0>.алъждесь//<0>.алъждеся//<0>.алмися//<0>.албося//<0>.алмись//<0>.албось//<0>.алъcя//<0>.алсь//<0>.алъ//<0>.алждеся//<0>.алждесь//<0>.алъжесь//<0>.алъжеся//<0>.алтись//<0>.алтися//<0>.алъмися//<0>.алъжъдесь//<0>.ал//<0>.алжесь//<0>.алжеся
  gramm: perf,sg,m
 -flex: <1>.еммися//<1>.имтися//<1>.имтись//<1>.еммись//<1>.емсь//<1>.емся//<1>.иметись//<1>.иметися//<1>.емебыся//<1>.имежъдесь//<1>.имежъдеся//<1>.емъ//<1>.емебысь//<1>.имъбысь//<1>.имъбыся//<1>.емъждесь//<1>.емъждеся//<1>.имъжъдеся//<1>.имъжъдесь//<1>.имемися//<1>.имемись//<1>.имжеся//<1>.имся//<1>.имсь//<1>.емъжеся//<1>.емъжесь//<1>.еме//<1>.имебыся//<1>.имебысь//<1>.емъся//<1>.емъсь//<1>.емежесь//<1>.емежеся//<1>.имбысь//<1>.имбыся//<1>.емтись//<1>.емтися//<1>.имътися//<1>.имътись//<1>.емемися//<1>.емемись//<1>.имъбось//<1>.емесь//<1>.емеся//<1>.имъбося//<1>.иммись//<1>.иммися//<1>.еметись//<1>.еметися//<1>.емътися//<1>.емътись//<1>.им//<1>.имеждеся//<1>.имеждесь//<1>.имъмись//<1>.имъмися//<1>.имъся//<1>.имъсь//<1>.ембося//<1>.ембось//<1>.име//<1>.емждеся//<1>.имебося//<1>.имебось//<1>.емъбысь//<1>.емебося//<1>.емебось//<1>.емъбыся//<1>.емъбось//<1>.емъбося//<1>.имъ//<1>.имъждеся//<1>.имъждесь//<1>.емъжъдеся//<1>.емъжъдесь//<1>.емждесь//<1>.ембыся//<1>.ембысь//<1>.имежесь//<1>.имежеся//<1>.имждесь//<1>.имждеся//<1>.емеждесь//<1>.емеждеся//<1>.имъжеся//<1>.имъжесь//<1>.имесь//<1>.имеся//<1>.имжесь//<1>.емъмись//<1>.емъмися//<1>.емежъдесь//<1>.емежъдеся//<1>.емжесь//<1>.емжеся//<1>.ем//<1>.имбось//<1>.имбося
  gramm: imper,pl,1p
 -flex: <0>.ашѧтись//<0>.ашѧтися//<0>.ашамись//<0>.ашѧжъдесь//<0>.ашѧждесь//<0>.ашѧждеся//<0>.ашѧжъдеся//<0>.ашатися//<0>.ашѧжеся//<0>.ашажъдеся//<0>.ашатись//<0>.ашажъдесь//<0>.аша//<0>.ашажеся//<0>.ашажесь//<0>.ашѧбося//<0>.ашѧбось//<0>.ашабось//<0>.ашабося//<0>.ашѧжесь//<0>.ашѧсь//<0>.ашѧся//<0>.ашамися//<0>.ашаждесь//<0>.ашаждеся//<0>.ашѧ//<0>.ашабысь//<0>.ашабыся//<0>.ашася//<0>.ашась//<0>.ашѧбыся//<0>.ашѧбысь//<0>.ашѧмися//<0>.ашѧмись
  gramm: indic,aor,pl,3p
 -flex: <0>.астетися//<0>.астетись//<0>.астебось//<0>.астебося//<0>.асте//<0>.асътежеся//<0>.астебысь//<0>.астебыся//<0>.асътежесь//<0>.асътебысь//<0>.астежеся//<0>.астежесь//<0>.асътебыся//<0>.асътеся//<0>.асътесь//<0>.астемись//<0>.асътемись//<0>.асътемися//<0>.астеждеся//<0>.асътетися//<0>.асътетись//<0>.астеждесь//<0>.асътебось//<0>.асътебося//<0>.асъте//<0>.астеся//<0>.астемися//<0>.астесь//<0>.асътежъдеся//<0>.асътежъдесь
  gramm: indic,aor,pl,2p
 -flex: <0>.ахомъмись//<0>.ахомъмися//<0>.ахоммись//<0>.ахомбысь//<0>.ахоммися//<0>.ахомбыся//<0>.ахомъбось//<0>.ахомъбося//<0>.ахомъся//<0>.ахомъсь//<0>.ахомъжеся//<0>.ахомъжесь//<0>.ахомъбысь//<0>.ахомъбыся//<0>.ахомъждеся//<0>.ахомъжъдеся//<0>.ахомъжъдесь//<0>.ахомъждесь//<0>.ахомбось//<0>.ахомбося//<0>.ахомждесь//<0>.ахомъ//<0>.ахомждеся//<0>.ахомся//<0>.ахомсь//<0>.ахомжеся//<0>.ахомжесь//<0>.ахомтися//<0>.ахомтись//<0>.ахомътися//<0>.ахомътись//<0>.ахом
  gramm: indic,aor,pl,1p
 -flex: <1>.итѣжесь//<1>.итѣжеся//<1>.итебысь//<1>.итебыся//<1>.итабось//<1>.итѣбыся//<1>.итѣбысь//<1>.итабося//<1>.итаждеся//<1>.итаждесь//<1>.итабысь//<1>.итамись//<1>.итабыся//<1>.итамися//<1>.итебося//<1>.итежеся//<1>.итѣтись//<1>.итежесь//<1>.итѣсь//<1>.итѣся//<1>.итажеся//<1>.итажесь//<1>.итебось//<1>.итеждесь//<1>.итеждеся//<1>.ита//<1>.итежъдеся//<1>.итеся//<1>.итесь//<1>.итежъдесь//<1>.итѣбося//<1>.итѣбось//<1>.итѣжъдесь//<1>.итѣжъдеся//<1>.итатися//<1>.итѣждеся//<1>.итѣждесь//<1>.итатись//<1>.итемись//<1>.итемися//<1>.итася//<1>.итась//<1>.итѣ//<1>.итѣмись//<1>.итѣтися//<1>.итѣмися//<1>.итажъдеся//<1>.итажъдесь//<1>.ите//<1>.итетися//<1>.итетись
  gramm: imper,du,2p
 -flex: <1>.ивамись//<1>.ивамися//<1>.евѣмись//<1>.ивебысь//<1>.ивебыся//<1>.иважъдеся//<1>.иважъдесь//<1>.иваждеся//<1>.иваждесь//<1>.ивѣжъдесь//<1>.ивѣжъдеся//<1>.евежеся//<1>.евабося//<1>.иветися//<1>.ивемись//<1>.ивѣбось//<1>.евежъдесь//<1>.евемися//<1>.евѣждесь//<1>.евѣждеся//<1>.евабось//<1>.евежесь//<1>.евѣсь//<1>.евѣся//<1>.ивабось//<1>.ивѣмися//<1>.ивѣмись//<1>.ивабося//<1>.евѣмися//<1>.ивѣжесь//<1>.ивѣжеся//<1>.иважеся//<1>.иважесь//<1>.евебось//<1>.евебося//<1>.ивѣждеся//<1>.ивѣждесь//<1>.евѣтись//<1>.евѣтися//<1>.евѣ//<1>.еважеся//<1>.еважесь//<1>.ивѣтись//<1>.ивѣтися//<1>.ивеждесь//<1>.ивеждеся//<1>.евеся//<1>.ева//<1>.еве//<1>.ивабыся//<1>.евежъдеся//<1>.ивебося//<1>.ивабысь//<1>.ива//<1>.иве//<1>.евабысь//<1>.евабыся//<1>.ивежъдеся//<1>.ивежъдесь//<1>.ивася//<1>.ивась//<1>.евѣбыся//<1>.евѣбысь//<1>.ивебось//<1>.евесь//<1>.евѣбося//<1>.евѣбось//<1>.евеждеся//<1>.евеждесь//<1>.иватися//<1>.иветись//<1>.еважъдеся//<1>.ивѣ//<1>.еважъдесь//<1>.евѣжъдесь//<1>.евѣжъдеся//<1>.еваждеся//<1>.евася//<1>.евась//<1>.ивежеся//<1>.ивежесь//<1>.евамись//<1>.евамися//<1>.еветися//<1>.ивеся//<1>.ивесь//<1>.еветись//<1>.евѣжеся//<1>.ивѣсь//<1>.ивѣся//<1>.еватися//<1>.еватись//<1>.ивѣбося//<1>.еваждесь//<1>.иватись//<1>.евѣжесь//<1>.ивемися//<1>.ивѣбыся//<1>.ивѣбысь//<1>.евебысь//<1>.евебыся//<1>.евемись
  gramm: imper,du,1p
 -flex: <0>.ахътись//<0>.ахъмись//<0>.ахъжъдесь//<0>.ах//<0>.ахтися//<0>.ахъжеся//<0>.ахъжесь//<0>.ахждесь//<0>.ахтись//<0>.ахждеся//<0>.ахъбысь//<0>.ахъбыся//<0>.ахся//<0>.ахсь//<0>.ахъжъдеся//<0>.ахъмися//<0>.ахъждеся//<0>.ахъждесь//<0>.ахбысь//<0>.ахбыся//<0>.ахъся//<0>.ахъсь//<0>.ахбось//<0>.ахбося//<0>.ахмись//<0>.ахмися//<0>.ахътися//<0>.ахъбось//<0>.ахъбося//<0>.ахжеся//<0>.ахъ//<0>.ахжесь
  gramm: indic,aor,sg,1p
 -flex: <1>.ужесь//<1>.уждеся//<1>.уждесь//<1>.убыся//<1>.убысь//<1>.умися//<1>.утись//<1>.у//<1>.утися//<1>.ужъдесь//<1>.ужъдеся//<1>.убося//<1>.убось//<1>.усь//<1>.ужеся//<1>.умись//<1>.уся
  gramm: indic,praes,sg,1p
 -flex: <1>.ешись//<1>.ешитись//<1>.ешижъдеся//<1>.ешися//<1>.ешибося//<1>.ешибось//<1>.ешиждеся//<1>.ешиждесь//<1>.ешимися//<1>.ешижъдесь//<1>.ешитися//<1>.ешибыся//<1>.ешибысь//<1>.ешимись//<1>.ешижесь//<1>.ешижеся//<1>.еши
  gramm: indic,praes,sg,2p
 -flex: <1>.ет//<1>.етъмися//<1>.етътись//<1>.етътися//<1>.етися//<1>.етись//<1>.етждеся//<1>.етждесь//<1>.еждесь//<1>.етъжесь//<1>.етъжеся//<1>.еждеся//<1>.етъжъдесь//<1>.етъжъдеся//<1>.еттися//<1>.етъждеся//<1>.етъждесь//<1>.еттись//<1>.ебысь//<1>.ебыся//<1>.етмись//<1>.етмися//<1>.еся//<1>.етъбося//<1>.етжеся//<1>.етжесь//<1>.етъсь//<1>.ебось//<1>.етъ//<1>.етъмись//<1>.етбося//<1>.ебося//<1>.е//<1>.етбось//<1>.ежеся//<1>.етъбось//<1>.емись//<1>.ежесь//<1>.етбысь//<1>.етбыся//<1>.емися//<1>.ется//<1>.етсь//<1>.етъбыся//<1>.етъбысь//<1>.ежъдеся//<1>.ежъдесь//<1>.есь//<1>.етъся
  gramm: indic,praes,sg,3p
 -flex: <0>.алажеся//<0>.алажесь//<0>.алабось//<0>.алабося//<0>.алася//<0>.алаждеся//<0>.алась//<0>.алатися//<0>.алажъдеся//<0>.алажъдесь//<0>.алаждесь//<0>.ала//<0>.аламися//<0>.алатись//<0>.алабысь//<0>.алабыся//<0>.аламись
  gramm: perf,du,m
 -flex: <0>.але//<0>.алѣмися//<0>.алѣмись//<0>.алѣсь//<0>.алѣся//<0>.алѣбыся//<0>.алѣбысь//<0>.алебось//<0>.алебося//<0>.алеждесь//<0>.алеждеся//<0>.алежъдеся//<0>.алѣжъдесь//<0>.алѣжъдеся//<0>.алежъдесь//<0>.алѣбося//<0>.алѣбось//<0>.алѣждеся//<0>.алѣждесь//<0>.алеся//<0>.алесь//<0>.алемись//<0>.алемися//<0>.алѣтись//<0>.алѣтися//<0>.алѣжесь//<0>.алѣжеся//<0>.алебысь//<0>.алебыся//<0>.алетися//<0>.алетись//<0>.алежеся//<0>.алѣ//<0>.алежесь
  gramm: perf,du,n
 -flex: <0>.алажеся//<0>.алажесь//<0>.алабось//<0>.алабося//<0>.алася//<0>.алаждеся//<0>.алась//<0>.алатися//<0>.алажъдеся//<0>.алажъдесь//<0>.алаждесь//<0>.ала//<0>.аламися//<0>.алатись//<0>.алабысь//<0>.алабыся//<0>.аламись
  gramm: perf,sg,f
-paradigm: V12x
 -flex: <0>.етежеся//<0>.етежесь//<0>.ететись//<0>.етежъдесь//<0>.етежъдеся//<0>.ететися//<0>.етебося//<0>.ете//<0>.етемись//<0>.етебось//<0>.етеждеся//<0>.етеждесь//<0>.етесь//<0>.етеся//<0>.етебыся//<0>.етебысь//<0>.етемися
  gramm: indic,praes,pl,2p
 -flex: <0>.утъ//<0>.оу//<0>.утбося//<0>.утъбося//<0>.утъбось//<0>.утбось//<0>.утъждесь//<0>.оутися//<0>.оутись//<0>.уттись//<0>.утътись//<0>.утътися//<0>.уттися//<0>.утсь//<0>.утъсь//<0>.утъся//<0>.утся//<0>.оубося//<0>.оубыся//<0>.оужеся//<0>.утъжъдеся//<0>.оужъдеся//<0>.оужъдесь//<0>.южеся//<0>.оужесь//<0>.утъбыся//<0>.утбыся//<0>.утбысь//<0>.утъбысь//<0>.юждесь//<0>.оуся//<0>.оусь//<0>.оубысь//<0>.ут//<0>.юждеся//<0>.утъжесь//<0>.утжесь//<0>.утжеся//<0>.утъжеся//<0>.оуждесь//<0>.юся//<0>.юсь//<0>.оуждеся//<0>.утъмися//<0>.утмися//<0>.утмись//<0>.утъмись//<0>.юмись//<0>.юбысь//<0>.утъждеся//<0>.южесь//<0>.утждеся//<0>.утждесь//<0>.юбось//<0>.юбося//<0>.ю//<0>.оумись//<0>.ютися//<0>.ютись//<0>.оумися//<0>.юбыся//<0>.оубось//<0>.южъдеся//<0>.южъдесь//<0>.утъжъдесь//<0>.юмися
  gramm: indic,praes,pl,3p
 -flex: <0>.емебыся//<0>.емъбося//<0>.емъбось//<0>.емъ//<0>.емъждесь//<0>.емъждеся//<0>.емемись//<0>.емемися//<0>.емъмися//<0>.емтись//<0>.емъмись//<0>.ембося//<0>.емъсь//<0>.емъся//<0>.ембось//<0>.ем//<0>.емъжъдесь//<0>.еметися//<0>.еметись//<0>.емтися//<0>.емъжесь//<0>.ембыся//<0>.ембысь//<0>.емъжеся//<0>.емебось//<0>.емебося//<0>.емждеся//<0>.емждесь//<0>.емеждесь//<0>.еммися//<0>.еммись//<0>.емеждеся//<0>.емсь//<0>.емся//<0>.емежъдесь//<0>.емътись//<0>.емътися//<0>.емъбыся//<0>.емжесь//<0>.емжеся//<0>.емъбысь//<0>.емежеся//<0>.емежъдеся//<0>.емеся//<0>.емебысь//<0>.емежесь//<0>.емесь//<0>.еме//<0>.емъжъдеся
  gramm: indic,praes,pl,1p
 -flex: <0>.алися//<0>.алиждеся//<0>.ались//<0>.али//<0>.алибыся//<0>.алитись//<0>.алибось//<0>.алимись//<0>.алимися//<0>.алибося//<0>.алитися//<0>.алижъдеся//<0>.алижъдесь//<0>.алиждесь//<0>.алижеся//<0>.алижесь//<0>.алибысь
  gramm: perf,pl,m
 -flex: <0>.алажеся//<0>.алажесь//<0>.алабось//<0>.алабося//<0>.алася//<0>.алаждеся//<0>.алась//<0>.алатися//<0>.алажъдеся//<0>.алажъдесь//<0>.алаждесь//<0>.ала//<0>.аламися//<0>.алатись//<0>.алабысь//<0>.алабыся//<0>.аламись
  gramm: perf,pl,n
 -flex: <0>.алытись//<0>.алыжъдесь//<0>.алыжъдеся//<0>.алытися//<0>.алыбося//<0>.алыжеся//<0>.алыбось//<0>.алыждеся//<0>.алыждесь//<0>.алыжесь//<0>.алыся//<0>.алыбыся//<0>.алыбысь//<0>.алысь//<0>.алымися//<0>.алымись//<0>.алы
  gramm: perf,pl,f
 -flex: <0>.атьтись//<0>.атиждеся//<0>.атиждесь//<0>.атьтися//<0>.атибыся//<0>.атибысь//<0>.атьбыся//<0>.атьбысь//<0>.атись//<0>.атися//<0>.атьсь//<0>.атимися//<0>.атимись//<0>.аться//<0>.атибося//<0>.атибось//<0>.атитись//<0>.атитися//<0>.атьмись//<0>.атижъдесь//<0>.атижъдеся//<0>.атьбося//<0>.атьбось//<0>.ать//<0>.атьмися//<0>.атьжеся//<0>.атьжъдесь//<0>.атьжъдеся//<0>.ати//<0>.атьждеся//<0>.атьждесь//<0>.атьжесь//<0>.атижесь//<0>.атижеся
  gramm: inf
 -flex: <0>.ижъдесь//<0>.ижъдеся//<0>.ибося//<0>.ижеся//<0>.ибось//<0>.ижесь//<0>.итися//<0>.ибыся//<0>.ибысь//<0>.итись//<0>.и//<0>.имися//<0>.ись//<0>.иждеся//<0>.иждесь//<0>.ися//<0>.имись
  gramm: imper,sg,2p
 -flex: <0>.ижъдесь//<0>.ижъдеся//<0>.ибося//<0>.ижеся//<0>.ибось//<0>.ижесь//<0>.итися//<0>.ибыся//<0>.ибысь//<0>.итись//<0>.и//<0>.имися//<0>.ись//<0>.иждеся//<0>.иждесь//<0>.ися//<0>.имись
  gramm: imper,sg,3p
 -flex: <0>.итеждесь//<0>.итеждеся//<0>.итемись//<0>.ите//<0>.итежесь//<0>.итебося//<0>.итебось//<0>.итежеся//<0>.итемися//<0>.итежъдесь//<0>.итетись//<0>.итетися//<0>.итежъдеся//<0>.итебыся//<0>.итесь//<0>.итеся//<0>.итебысь
  gramm: imper,pl,2p
 -flex: <0>.ало//<0>.алобося//<0>.алобось//<0>.алобысь//<0>.алотись//<0>.алотися//<0>.аложесь//<0>.аложъдесь//<0>.алождесь//<0>.алождеся//<0>.аложъдеся//<0>.алобыся//<0>.алось//<0>.алося//<0>.аложеся//<0>.аломися//<0>.аломись
  gramm: perf,sg,n
 -flex: <0>.ажесь//<0>.ажеся//<0>.абыся//<0>.абысь//<0>.амися//<0>.абося//<0>.амись//<0>.ась//<0>.аждеся//<0>.аждесь//<0>.ася//<0>.ажъдесь//<0>.ажъдеся//<0>.абось//<0>.атись//<0>.а//<0>.атися
  gramm: indic,aor,sg,3p
 -flex: <0>.ажесь//<0>.ажеся//<0>.абыся//<0>.абысь//<0>.амися//<0>.абося//<0>.амись//<0>.ась//<0>.аждеся//<0>.аждесь//<0>.ася//<0>.ажъдесь//<0>.ажъдеся//<0>.абось//<0>.атись//<0>.а//<0>.атися
  gramm: indic,aor,sg,2p
 -flex: <0>.евабыся//<0>.евабысь//<0>.евежесь//<0>.евежеся//<0>.евѣжъдеся//<0>.ева//<0>.евежъдесь//<0>.евежъдеся//<0>.евѣжъдесь//<0>.еважъдесь//<0>.еве//<0>.еважъдеся//<0>.евемися//<0>.евемись//<0>.евесь//<0>.евѣжеся//<0>.евеся//<0>.евамися//<0>.евамись//<0>.еветись//<0>.евѣжесь//<0>.еваждесь//<0>.еваждеся//<0>.евѣбось//<0>.евѣбося//<0>.евѣ//<0>.евѣждесь//<0>.евабося//<0>.евабось//<0>.евѣждеся//<0>.еватись//<0>.еватися//<0>.еважесь//<0>.евась//<0>.евася//<0>.еважеся//<0>.евѣтися//<0>.евѣтись//<0>.евебося//<0>.евебось//<0>.евѣбысь//<0>.еветися//<0>.евеждеся//<0>.евеждесь//<0>.евѣся//<0>.евѣсь//<0>.евебыся//<0>.евебысь//<0>.евѣбыся//<0>.евѣмись//<0>.евѣмися
  gramm: indic,praes,du,1p
 -flex: <0>.етажесь//<0>.етѣмись//<0>.етеждесь//<0>.етѣмися//<0>.етѣжъдеся//<0>.етѣжеся//<0>.етѣжъдесь//<0>.ете//<0>.етабыся//<0>.етѣждесь//<0>.етажеся//<0>.етабысь//<0>.етемися//<0>.етемись//<0>.етесь//<0>.етеся//<0>.етѣждеся//<0>.етамися//<0>.етамись//<0>.етежъдесь//<0>.етежъдеся//<0>.етажъдесь//<0>.етѣжесь//<0>.ета//<0>.етабося//<0>.етабось//<0>.етажъдеся//<0>.етѣбысь//<0>.етась//<0>.етася//<0>.етѣбыся//<0>.ететись//<0>.етѣтися//<0>.етѣтись//<0>.ететися//<0>.етебося//<0>.етебось//<0>.етѣбось//<0>.етѣбося//<0>.етѣ//<0>.етатись//<0>.етатися//<0>.етаждесь//<0>.етаждеся//<0>.етежесь//<0>.етежеся//<0>.етѣся//<0>.етѣсь//<0>.етебыся//<0>.етебысь//<0>.етеждеся
  gramm: indic,praes,du,3p
 -flex: <0>.етажесь//<0>.етѣмись//<0>.етеждесь//<0>.етѣмися//<0>.етѣжъдеся//<0>.етѣжеся//<0>.етѣжъдесь//<0>.ете//<0>.етабыся//<0>.етѣждесь//<0>.етажеся//<0>.етабысь//<0>.етемися//<0>.етемись//<0>.етесь//<0>.етеся//<0>.етѣждеся//<0>.етамися//<0>.етамись//<0>.етежъдесь//<0>.етежъдеся//<0>.етажъдесь//<0>.етѣжесь//<0>.ета//<0>.етабося//<0>.етабось//<0>.етажъдеся//<0>.етѣбысь//<0>.етась//<0>.етася//<0>.етѣбыся//<0>.ететись//<0>.етѣтися//<0>.етѣтись//<0>.ететися//<0>.етебося//<0>.етебось//<0>.етѣбось//<0>.етѣбося//<0>.етѣ//<0>.етатись//<0>.етатися//<0>.етаждесь//<0>.етаждеся//<0>.етежесь//<0>.етежеся//<0>.етѣся//<0>.етѣсь//<0>.етебыся//<0>.етебысь//<0>.етеждеся
  gramm: indic,praes,du,2p
 -flex: <0>.аховаждесь//<0>.аховѣждеся//<0>.аховѣждесь//<0>.аховѣ//<0>.аховажесь//<0>.аховабось//<0>.ахова//<0>.аховабося//<0>.ахове//<0>.аховемись//<0>.аховемися//<0>.аховажъдеся//<0>.аховажъдесь//<0>.аховежъдеся//<0>.аховежъдесь//<0>.аховѣбося//<0>.аховѣбось//<0>.аховѣжъдесь//<0>.аховѣжъдеся//<0>.аховетися//<0>.аховетись//<0>.аховежеся//<0>.аховѣжесь//<0>.аховѣжеся//<0>.аховежесь//<0>.аховася//<0>.аховѣмися//<0>.аховабысь//<0>.аховабыся//<0>.аховатися//<0>.аховѣмись//<0>.аховатись//<0>.аховеждесь//<0>.аховеждеся//<0>.аховѣсь//<0>.аховѣся//<0>.аховеся//<0>.аховесь//<0>.аховебысь//<0>.аховамись//<0>.аховебыся//<0>.аховѣтись//<0>.аховаждеся//<0>.аховась//<0>.аховажеся//<0>.аховѣтися//<0>.аховѣбыся//<0>.аховѣбысь//<0>.аховебось//<0>.аховебося//<0>.аховамися
  gramm: indic,imperf,du,1p
 -flex: <0>.астѣмися//<0>.астѣмись//<0>.асътабысь//<0>.асътабыся//<0>.астѣждесь//<0>.астѣждеся//<0>.асътежеся//<0>.асътежесь//<0>.астѣбыся//<0>.астѣбысь//<0>.астѣжесь//<0>.астѣжеся//<0>.астеждеся//<0>.асътѣбыся//<0>.асътѣбысь//<0>.астеждесь//<0>.астѣсь//<0>.астѣся//<0>.астебысь//<0>.асътѣсь//<0>.астебыся//<0>.асътѣся//<0>.асътежъдеся//<0>.асътежъдесь//<0>.астаждесь//<0>.астаждеся//<0>.астетися//<0>.астетись//<0>.астебось//<0>.астебося//<0>.астабысь//<0>.астабыся//<0>.асътѣжъдесь//<0>.асътѣжъдеся//<0>.асътабось//<0>.асътабося//<0>.астемись//<0>.астемися//<0>.асътѣбося//<0>.асътѣбось//<0>.астѣбося//<0>.астѣбось//<0>.астамись//<0>.астамися//<0>.асътажъдеся//<0>.асътажъдесь//<0>.асътетися//<0>.асътетись//<0>.асътебось//<0>.асътебося//<0>.асътѣтись//<0>.асътѣтися//<0>.астатися//<0>.астатись//<0>.астѣ//<0>.астѣтись//<0>.астѣтися//<0>.астася//<0>.астась//<0>.асътеся//<0>.асътесь//<0>.асътемись//<0>.асътемися//<0>.асътася//<0>.асътажесь//<0>.асътась//<0>.асътатися//<0>.асътатись//<0>.астабось//<0>.астабося//<0>.аста//<0>.асте//<0>.асътѣ//<0>.асътѣжесь//<0>.асътѣжеся//<0>.асътебысь//<0>.астежеся//<0>.астежесь//<0>.асътебыся//<0>.асътѣмися//<0>.асътѣмись//<0>.асътажеся//<0>.астажеся//<0>.астажесь//<0>.асъта//<0>.асъте//<0>.астеся//<0>.астесь//<0>.асътамись//<0>.асътамися
  gramm: indic,imperf,du,3p
 -flex: <0>.астѣмися//<0>.астѣмись//<0>.асътабысь//<0>.асътабыся//<0>.астѣждесь//<0>.астѣждеся//<0>.асътежеся//<0>.асътежесь//<0>.астѣбыся//<0>.астѣбысь//<0>.астѣжесь//<0>.астѣжеся//<0>.астеждеся//<0>.асътѣбыся//<0>.асътѣбысь//<0>.астеждесь//<0>.астѣсь//<0>.астѣся//<0>.астебысь//<0>.асътѣсь//<0>.астебыся//<0>.асътѣся//<0>.асътежъдеся//<0>.асътежъдесь//<0>.астаждесь//<0>.астаждеся//<0>.астетися//<0>.астетись//<0>.астебось//<0>.астебося//<0>.астабысь//<0>.астабыся//<0>.асътѣжъдесь//<0>.асътѣжъдеся//<0>.асътабось//<0>.асътабося//<0>.астемись//<0>.астемися//<0>.асътѣбося//<0>.асътѣбось//<0>.астѣбося//<0>.астѣбось//<0>.астамись//<0>.астамися//<0>.асътажъдеся//<0>.асътажъдесь//<0>.асътетися//<0>.асътетись//<0>.асътебось//<0>.асътебося//<0>.асътѣтись//<0>.асътѣтися//<0>.астатися//<0>.астатись//<0>.астѣ//<0>.астѣтись//<0>.астѣтися//<0>.астася//<0>.астась//<0>.асътеся//<0>.асътесь//<0>.асътемись//<0>.асътемися//<0>.асътася//<0>.асътажесь//<0>.асътась//<0>.асътатися//<0>.асътатись//<0>.астабось//<0>.астабося//<0>.аста//<0>.асте//<0>.асътѣ//<0>.асътѣжесь//<0>.асътѣжеся//<0>.асътебысь//<0>.астежеся//<0>.астежесь//<0>.асътебыся//<0>.асътѣмися//<0>.асътѣмись//<0>.асътажеся//<0>.астажеся//<0>.астажесь//<0>.асъта//<0>.асъте//<0>.астеся//<0>.астесь//<0>.асътамись//<0>.асътамися
  gramm: indic,imperf,du,2p
 -flex: <0>.астетися//<0>.астетись//<0>.астебось//<0>.астебося//<0>.асте//<0>.асътежеся//<0>.астебысь//<0>.астебыся//<0>.асътежесь//<0>.асътебысь//<0>.астежеся//<0>.астежесь//<0>.асътебыся//<0>.асътеся//<0>.асътесь//<0>.астемись//<0>.асътемись//<0>.асътемися//<0>.астеждеся//<0>.асътетися//<0>.асътетись//<0>.астеждесь//<0>.асътебось//<0>.асътебося//<0>.асъте//<0>.астеся//<0>.астемися//<0>.астесь//<0>.асътежъдеся//<0>.асътежъдесь
  gramm: indic,imperf,pl,2p
 -flex: <0>.ахужъдеся//<0>.ахутися//<0>.ахутись//<0>.аху//<0>.ахуся//<0>.ахубось//<0>.ахубося//<0>.ахумись//<0>.ахусь//<0>.ахумися//<0>.ахуждесь//<0>.ахуждеся//<0>.ахужеся//<0>.ахужесь//<0>.ахубысь//<0>.ахубыся//<0>.ахужъдесь
  gramm: indic,imperf,pl,3p
 -flex: <0>.ахомъмись//<0>.ахомъмися//<0>.ахоммись//<0>.ахомбысь//<0>.ахоммися//<0>.ахомбыся//<0>.ахомъбось//<0>.ахомъбося//<0>.ахомъся//<0>.ахомъсь//<0>.ахомъжеся//<0>.ахомъжесь//<0>.ахомъбысь//<0>.ахомъбыся//<0>.ахомъждеся//<0>.ахомъжъдеся//<0>.ахомъжъдесь//<0>.ахомъждесь//<0>.ахомбось//<0>.ахомбося//<0>.ахомждесь//<0>.ахомъ//<0>.ахомждеся//<0>.ахомся//<0>.ахомсь//<0>.ахомжеся//<0>.ахомжесь//<0>.ахомтися//<0>.ахомтись//<0>.ахомътися//<0>.ахомътись//<0>.ахом
  gramm: indic,imperf,pl,1p
 -flex: <0>.але//<0>.алѣмися//<0>.алѣмись//<0>.алѣсь//<0>.алѣся//<0>.алѣбыся//<0>.алѣбысь//<0>.алебось//<0>.алебося//<0>.алеждесь//<0>.алеждеся//<0>.алежъдеся//<0>.алѣжъдесь//<0>.алѣжъдеся//<0>.алежъдесь//<0>.алѣбося//<0>.алѣбось//<0>.алѣждеся//<0>.алѣждесь//<0>.алеся//<0>.алесь//<0>.алемись//<0>.алемися//<0>.алѣтись//<0>.алѣтися//<0>.алѣжесь//<0>.алѣжеся//<0>.алебысь//<0>.алебыся//<0>.алетися//<0>.алетись//<0>.алежеся//<0>.алѣ//<0>.алежесь
  gramm: perf,du,f
 -flex: <0>.ахътись//<0>.ахъмись//<0>.ахъжъдесь//<0>.ах//<0>.ахтися//<0>.ахъжеся//<0>.ахъжесь//<0>.ахждесь//<0>.ахтись//<0>.ахждеся//<0>.ахъбысь//<0>.ахъбыся//<0>.ахся//<0>.ахсь//<0>.ахъжъдеся//<0>.ахъмися//<0>.ахъждеся//<0>.ахъждесь//<0>.ахбысь//<0>.ахбыся//<0>.ахъся//<0>.ахъсь//<0>.ахбось//<0>.ахбося//<0>.ахмись//<0>.ахмися//<0>.ахътися//<0>.ахъбось//<0>.ахъбося//<0>.ахжеся//<0>.ахъ//<0>.ахжесь
  gramm: indic,imperf,sg,1p
 -flex: <0>.ашетися//<0>.ашежъдеся//<0>.ашебыся//<0>.ашетись//<0>.ашежеся//<0>.ашежесь//<0>.ашебысь//<0>.аше//<0>.ашежъдесь//<0>.ашебось//<0>.ашемись//<0>.ашемися//<0>.ашебося//<0>.ашеждеся//<0>.ашеждесь//<0>.ашеся//<0>.ашесь
  gramm: indic,imperf,sg,2p
 -flex: <0>.ашетися//<0>.ашежъдеся//<0>.ашебыся//<0>.ашетись//<0>.ашежеся//<0>.ашежесь//<0>.ашебысь//<0>.аше//<0>.ашежъдесь//<0>.ашебось//<0>.ашемись//<0>.ашемися//<0>.ашебося//<0>.ашеждеся//<0>.ашеждесь//<0>.ашеся//<0>.ашесь
  gramm: indic,imperf,sg,3p
 -flex: <0>.аховаждесь//<0>.аховѣждеся//<0>.аховѣждесь//<0>.аховѣ//<0>.аховажесь//<0>.аховабось//<0>.ахова//<0>.аховабося//<0>.ахове//<0>.аховемись//<0>.аховемися//<0>.аховажъдеся//<0>.аховажъдесь//<0>.аховежъдеся//<0>.аховежъдесь//<0>.аховѣбося//<0>.аховѣбось//<0>.аховѣжъдесь//<0>.аховѣжъдеся//<0>.аховетися//<0>.аховетись//<0>.аховежеся//<0>.аховѣжесь//<0>.аховѣжеся//<0>.аховежесь//<0>.аховася//<0>.аховѣмися//<0>.аховабысь//<0>.аховабыся//<0>.аховатися//<0>.аховѣмись//<0>.аховатись//<0>.аховеждесь//<0>.аховеждеся//<0>.аховѣсь//<0>.аховѣся//<0>.аховеся//<0>.аховесь//<0>.аховебысь//<0>.аховамись//<0>.аховебыся//<0>.аховѣтись//<0>.аховаждеся//<0>.аховась//<0>.аховажеся//<0>.аховѣтися//<0>.аховѣбыся//<0>.аховѣбысь//<0>.аховебось//<0>.аховебося//<0>.аховамися
  gramm: indic,aor,du,1p
 -flex: <0>.астѣмися//<0>.астѣмись//<0>.асътабысь//<0>.асътабыся//<0>.астѣждесь//<0>.астѣждеся//<0>.асътежеся//<0>.асътежесь//<0>.астѣбыся//<0>.астѣбысь//<0>.астѣжесь//<0>.астѣжеся//<0>.астеждеся//<0>.асътѣбыся//<0>.асътѣбысь//<0>.астеждесь//<0>.астѣсь//<0>.астѣся//<0>.астебысь//<0>.асътѣсь//<0>.астебыся//<0>.асътѣся//<0>.асътежъдеся//<0>.асътежъдесь//<0>.астаждесь//<0>.астаждеся//<0>.астетися//<0>.астетись//<0>.астебось//<0>.астебося//<0>.астабысь//<0>.астабыся//<0>.асътѣжъдесь//<0>.асътѣжъдеся//<0>.асътабось//<0>.асътабося//<0>.астемись//<0>.астемися//<0>.асътѣбося//<0>.асътѣбось//<0>.астѣбося//<0>.астѣбось//<0>.астамись//<0>.астамися//<0>.асътажъдеся//<0>.асътажъдесь//<0>.асътетися//<0>.асътетись//<0>.асътебось//<0>.асътебося//<0>.асътѣтись//<0>.асътѣтися//<0>.астатися//<0>.астатись//<0>.астѣ//<0>.астѣтись//<0>.астѣтися//<0>.астася//<0>.астась//<0>.асътеся//<0>.асътесь//<0>.асътемись//<0>.асътемися//<0>.асътася//<0>.асътажесь//<0>.асътась//<0>.асътатися//<0>.асътатись//<0>.астабось//<0>.астабося//<0>.аста//<0>.асте//<0>.асътѣ//<0>.асътѣжесь//<0>.асътѣжеся//<0>.асътебысь//<0>.астежеся//<0>.астежесь//<0>.асътебыся//<0>.асътѣмися//<0>.асътѣмись//<0>.асътажеся//<0>.астажеся//<0>.астажесь//<0>.асъта//<0>.асъте//<0>.астеся//<0>.астесь//<0>.асътамись//<0>.асътамися
  gramm: indic,aor,du,2p
 -flex: <0>.астѣмися//<0>.астѣмись//<0>.асътабысь//<0>.асътабыся//<0>.астѣждесь//<0>.астѣждеся//<0>.асътежеся//<0>.асътежесь//<0>.астѣбыся//<0>.астѣбысь//<0>.астѣжесь//<0>.астѣжеся//<0>.астеждеся//<0>.асътѣбыся//<0>.асътѣбысь//<0>.астеждесь//<0>.астѣсь//<0>.астѣся//<0>.астебысь//<0>.асътѣсь//<0>.астебыся//<0>.асътѣся//<0>.асътежъдеся//<0>.асътежъдесь//<0>.астаждесь//<0>.астаждеся//<0>.астетися//<0>.астетись//<0>.астебось//<0>.астебося//<0>.астабысь//<0>.астабыся//<0>.асътѣжъдесь//<0>.асътѣжъдеся//<0>.асътабось//<0>.асътабося//<0>.астемись//<0>.астемися//<0>.асътѣбося//<0>.асътѣбось//<0>.астѣбося//<0>.астѣбось//<0>.астамись//<0>.астамися//<0>.асътажъдеся//<0>.асътажъдесь//<0>.асътетися//<0>.асътетись//<0>.асътебось//<0>.асътебося//<0>.асътѣтись//<0>.асътѣтися//<0>.астатися//<0>.астатись//<0>.астѣ//<0>.астѣтись//<0>.астѣтися//<0>.астася//<0>.астась//<0>.асътеся//<0>.асътесь//<0>.асътемись//<0>.асътемися//<0>.асътася//<0>.асътажесь//<0>.асътась//<0>.асътатися//<0>.асътатись//<0>.астабось//<0>.астабося//<0>.аста//<0>.асте//<0>.асътѣ//<0>.асътѣжесь//<0>.асътѣжеся//<0>.асътебысь//<0>.астежеся//<0>.астежесь//<0>.асътебыся//<0>.асътѣмися//<0>.асътѣмись//<0>.асътажеся//<0>.астажеся//<0>.астажесь//<0>.асъта//<0>.асъте//<0>.астеся//<0>.астесь//<0>.асътамись//<0>.асътамися
  gramm: indic,aor,du,3p
 -flex: <0>.алъжъдеся//<0>.алътись//<0>.алътися//<0>.албыся//<0>.албысь//<0>.алъбося//<0>.алъбось//<0>.алcя//<0>.алъбыся//<0>.алъсь//<0>.алъбысь//<0>.алъмись//<0>.алъждесь//<0>.алъждеся//<0>.алмися//<0>.албося//<0>.алмись//<0>.албось//<0>.алъcя//<0>.алсь//<0>.алъ//<0>.алждеся//<0>.алждесь//<0>.алъжесь//<0>.алъжеся//<0>.алтись//<0>.алтися//<0>.алъмися//<0>.алъжъдесь//<0>.ал//<0>.алжесь//<0>.алжеся
  gramm: perf,sg,m
 -flex: <0>.имъбыся//<0>.имъбысь//<0>.име//<0>.емежъдеся//<0>.имъсь//<0>.емъсь//<0>.емъся//<0>.имъся//<0>.имся//<0>.имсь//<0>.емежъдесь//<0>.ембыся//<0>.ембысь//<0>.емждеся//<0>.емждесь//<0>.еммися//<0>.еммись//<0>.имежеся//<0>.имежесь//<0>.емътись//<0>.емътися//<0>.емъбыся//<0>.емжесь//<0>.емжеся//<0>.емъбысь//<0>.имжеся//<0>.имжесь//<0>.имътись//<0>.имътися//<0>.имъ//<0>.имъбося//<0>.емъ//<0>.емеждеся//<0>.имтися//<0>.емъждесь//<0>.емъждеся//<0>.имтись//<0>.емъмися//<0>.емъмись//<0>.имеждеся//<0>.имежъдеся//<0>.имежъдесь//<0>.имеждесь//<0>.ем//<0>.емъжъдесь//<0>.емъжъдеся//<0>.еме//<0>.имебось//<0>.имебося//<0>.имбось//<0>.имбося//<0>.иметися//<0>.иметись//<0>.им//<0>.имждеся//<0>.имждесь//<0>.еметися//<0>.еметись//<0>.иммись//<0>.иммися//<0>.емебось//<0>.емебося//<0>.имеся//<0>.имесь//<0>.имъжъдесь//<0>.имъжъдеся//<0>.имъждеся//<0>.имъждесь//<0>.емебысь//<0>.имъмися//<0>.имъмись//<0>.емебыся//<0>.имъжесь//<0>.имъжеся//<0>.емъбося//<0>.емъбось//<0>.имбысь//<0>.имбыся//<0>.емемись//<0>.емемися//<0>.емежеся//<0>.емежесь//<0>.емтись//<0>.емтися//<0>.емъжесь//<0>.имебысь//<0>.имебыся//<0>.емъжеся//<0>.емеждесь//<0>.имъбось//<0>.емсь//<0>.емся//<0>.ембося//<0>.емеся//<0>.ембось//<0>.емесь//<0>.имемись//<0>.имемися
  gramm: imper,pl,1p
 -flex: <0>.ашѧтись//<0>.ашѧтися//<0>.ашамись//<0>.ашѧжъдесь//<0>.ашѧждесь//<0>.ашѧждеся//<0>.ашѧжъдеся//<0>.ашатися//<0>.ашѧжеся//<0>.ашажъдеся//<0>.ашатись//<0>.ашажъдесь//<0>.аша//<0>.ашажеся//<0>.ашажесь//<0>.ашѧбося//<0>.ашѧбось//<0>.ашабось//<0>.ашабося//<0>.ашѧжесь//<0>.ашѧсь//<0>.ашѧся//<0>.ашамися//<0>.ашаждесь//<0>.ашаждеся//<0>.ашѧ//<0>.ашабысь//<0>.ашабыся//<0>.ашася//<0>.ашась//<0>.ашѧбыся//<0>.ашѧбысь//<0>.ашѧмися//<0>.ашѧмись
  gramm: indic,aor,pl,3p
 -flex: <0>.астетися//<0>.астетись//<0>.астебось//<0>.астебося//<0>.асте//<0>.асътежеся//<0>.астебысь//<0>.астебыся//<0>.асътежесь//<0>.асътебысь//<0>.астежеся//<0>.астежесь//<0>.асътебыся//<0>.асътеся//<0>.асътесь//<0>.астемись//<0>.асътемись//<0>.асътемися//<0>.астеждеся//<0>.асътетися//<0>.асътетись//<0>.астеждесь//<0>.асътебось//<0>.асътебося//<0>.асъте//<0>.астеся//<0>.астемися//<0>.астесь//<0>.асътежъдеся//<0>.асътежъдесь
  gramm: indic,aor,pl,2p
 -flex: <0>.ахомъмись//<0>.ахомъмися//<0>.ахоммись//<0>.ахомбысь//<0>.ахоммися//<0>.ахомбыся//<0>.ахомъбось//<0>.ахомъбося//<0>.ахомъся//<0>.ахомъсь//<0>.ахомъжеся//<0>.ахомъжесь//<0>.ахомъбысь//<0>.ахомъбыся//<0>.ахомъждеся//<0>.ахомъжъдеся//<0>.ахомъжъдесь//<0>.ахомъждесь//<0>.ахомбось//<0>.ахомбося//<0>.ахомждесь//<0>.ахомъ//<0>.ахомждеся//<0>.ахомся//<0>.ахомсь//<0>.ахомжеся//<0>.ахомжесь//<0>.ахомтися//<0>.ахомтись//<0>.ахомътися//<0>.ахомътись//<0>.ахом
  gramm: indic,aor,pl,1p
 -flex: <0>.итѣжъдеся//<0>.итеждеся//<0>.итѣжеся//<0>.итѣжесь//<0>.итеждесь//<0>.итежесь//<0>.итѣжъдесь//<0>.итѣмись//<0>.итѣмися//<0>.итѣбыся//<0>.итѣждеся//<0>.итѣждесь//<0>.итѣся//<0>.итебысь//<0>.итебыся//<0>.итебося//<0>.итебось//<0>.итѣ//<0>.итажесь//<0>.итажеся//<0>.итѣсь//<0>.итесь//<0>.итеся//<0>.итаждеся//<0>.итаждесь//<0>.итатися//<0>.итѣбось//<0>.итабыся//<0>.итабысь//<0>.итѣбося//<0>.итежъдесь//<0>.итежъдеся//<0>.итась//<0>.итася//<0>.итѣтися//<0>.ита//<0>.итамись//<0>.итѣтись//<0>.ите//<0>.итабося//<0>.итабось//<0>.итатись//<0>.итежеся//<0>.итѣбысь//<0>.итамися//<0>.итемися//<0>.итетись//<0>.итетися//<0>.итемись//<0>.итажъдесь//<0>.итажъдеся
  gramm: imper,du,2p
 -flex: <0>.евабыся//<0>.евабысь//<0>.ивеждесь//<0>.ивеждеся//<0>.иважъдеся//<0>.евемися//<0>.евемись//<0>.евесь//<0>.евеся//<0>.ивѣтися//<0>.ивамися//<0>.ивамись//<0>.ивѣтись//<0>.ивежесь//<0>.еваждесь//<0>.еваждеся//<0>.ивежеся//<0>.евѣбось//<0>.евѣбося//<0>.евѣтися//<0>.евѣтись//<0>.еветися//<0>.евебыся//<0>.евебысь//<0>.ивѣбось//<0>.ивѣбося//<0>.ивежъдесь//<0>.ивежъдеся//<0>.ивесь//<0>.ивеся//<0>.ивѣбысь//<0>.ивѣбыся//<0>.иватись//<0>.иватися//<0>.иветись//<0>.иветися//<0>.евабося//<0>.евабось//<0>.ивебыся//<0>.ивебысь//<0>.евежесь//<0>.евежеся//<0>.иважесь//<0>.иважеся//<0>.евѣжъдеся//<0>.евежъдесь//<0>.евежъдеся//<0>.евѣжъдесь//<0>.еве//<0>.ивась//<0>.ивася//<0>.евамися//<0>.ивѣжеся//<0>.ивѣжесь//<0>.евамись//<0>.ивабося//<0>.ивабось//<0>.ивемися//<0>.ивемись//<0>.евѣбысь//<0>.ивѣжъдеся//<0>.ивѣжъдесь//<0>.евѣбыся//<0>.евебося//<0>.евебось//<0>.евѣся//<0>.евѣсь//<0>.евѣмись//<0>.евѣмися//<0>.ивабыся//<0>.ивабысь//<0>.ивѣждеся//<0>.ивѣждесь//<0>.еважъдесь//<0>.евѣжесь//<0>.евѣжеся//<0>.иважъдесь//<0>.ева//<0>.ива//<0>.иве//<0>.еветись//<0>.еважъдеся//<0>.ивѣмись//<0>.ивѣмися//<0>.евѣ//<0>.евѣждесь//<0>.евѣждеся//<0>.ивѣся//<0>.еватись//<0>.еватися//<0>.ивѣсь//<0>.еважесь//<0>.иваждеся//<0>.иваждесь//<0>.еважеся//<0>.ивѣ//<0>.евеждеся//<0>.евеждесь//<0>.евась//<0>.евася//<0>.ивебося//<0>.ивебось
  gramm: imper,du,1p
 -flex: <0>.ахътись//<0>.ахъмись//<0>.ахъжъдесь//<0>.ах//<0>.ахтися//<0>.ахъжеся//<0>.ахъжесь//<0>.ахждесь//<0>.ахтись//<0>.ахждеся//<0>.ахъбысь//<0>.ахъбыся//<0>.ахся//<0>.ахсь//<0>.ахъжъдеся//<0>.ахъмися//<0>.ахъждеся//<0>.ахъждесь//<0>.ахбысь//<0>.ахбыся//<0>.ахъся//<0>.ахъсь//<0>.ахбось//<0>.ахбося//<0>.ахмись//<0>.ахмися//<0>.ахътися//<0>.ахъбось//<0>.ахъбося//<0>.ахжеся//<0>.ахъ//<0>.ахжесь
  gramm: indic,aor,sg,1p
 -flex: <0>.умись//<0>.умися//<0>.убось//<0>.убыся//<0>.убося//<0>.уся//<0>.усь//<0>.у//<0>.утися//<0>.ужеся//<0>.утись//<0>.убысь//<0>.ужесь//<0>.ужъдесь//<0>.уждесь//<0>.уждеся//<0>.ужъдеся
  gramm: indic,praes,sg,1p
 -flex: <0>.ешибось//<0>.ешимись//<0>.еши//<0>.ешибося//<0>.ешижъдеся//<0>.ешиждеся//<0>.ешибыся//<0>.ешиждесь//<0>.ешися//<0>.ешимися//<0>.ешись//<0>.ешитися//<0>.ешибысь//<0>.ешижъдесь//<0>.ешитись//<0>.ешижеся//<0>.ешижесь
  gramm: indic,praes,sg,2p
 -flex: <0>.етъбысь//<0>.етъбыся//<0>.еттися//<0>.ежесь//<0>.еттись//<0>.ежеся//<0>.етъбось//<0>.етъбося//<0>.е//<0>.ежъдесь//<0>.ежъдеся//<0>.етбысь//<0>.етбыся//<0>.етжеся//<0>.етжесь//<0>.етъ//<0>.етмись//<0>.етмися//<0>.ебыся//<0>.ебысь//<0>.етждесь//<0>.ется//<0>.етсь//<0>.етждеся//<0>.етъжъдеся//<0>.етъжъдесь//<0>.етъжеся//<0>.етъжесь//<0>.есь//<0>.еся//<0>.етъмись//<0>.етъмися//<0>.ет//<0>.етъждеся//<0>.етъждесь//<0>.етъся//<0>.етися//<0>.етъсь//<0>.ебося//<0>.ебось//<0>.етбось//<0>.етбося//<0>.еждесь//<0>.еждеся//<0>.емися//<0>.етись//<0>.етътися//<0>.емись//<0>.етътись
  gramm: indic,praes,sg,3p
 -flex: <0>.алажеся//<0>.алажесь//<0>.алабось//<0>.алабося//<0>.алася//<0>.алаждеся//<0>.алась//<0>.алатися//<0>.алажъдеся//<0>.алажъдесь//<0>.алаждесь//<0>.ала//<0>.аламися//<0>.алатись//<0>.алабысь//<0>.алабыся//<0>.аламись
  gramm: perf,du,m
 -flex: <0>.але//<0>.алѣмися//<0>.алѣмись//<0>.алѣсь//<0>.алѣся//<0>.алѣбыся//<0>.алѣбысь//<0>.алебось//<0>.алебося//<0>.алеждесь//<0>.алеждеся//<0>.алежъдеся//<0>.алѣжъдесь//<0>.алѣжъдеся//<0>.алежъдесь//<0>.алѣбося//<0>.алѣбось//<0>.алѣждеся//<0>.алѣждесь//<0>.алеся//<0>.алесь//<0>.алемись//<0>.алемися//<0>.алѣтись//<0>.алѣтися//<0>.алѣжесь//<0>.алѣжеся//<0>.алебысь//<0>.алебыся//<0>.алетися//<0>.алетись//<0>.алежеся//<0>.алѣ//<0>.алежесь
  gramm: perf,du,n
 -flex: <0>.алажеся//<0>.алажесь//<0>.алабось//<0>.алабося//<0>.алася//<0>.алаждеся//<0>.алась//<0>.алатися//<0>.алажъдеся//<0>.алажъдесь//<0>.алаждесь//<0>.ала//<0>.аламися//<0>.алатись//<0>.алабысь//<0>.алабыся//<0>.аламись
  gramm: perf,sg,f
-paradigm: V12t
 -flex: <1>.етемись//<1>.етемися//<1>.етеждеся//<1>.етебысь//<1>.етебыся//<1>.етеждесь//<1>.етежеся//<1>.етежесь//<1>.етебось//<1>.етежъдесь//<1>.етебося//<1>.етеся//<1>.етесь//<1>.ететися//<1>.етежъдеся//<1>.ете//<1>.ететись
  gramm: indic,praes,pl,2p
 -flex: <1>.оумись//<1>.оумися//<1>.утъжъдеся//<1>.утъсь//<1>.утъжъдесь//<1>.утъжесь//<1>.утждесь//<1>.утждеся//<1>.утъжеся//<1>.ютися//<1>.утъся//<1>.утся//<1>.утбыся//<1>.оубысь//<1>.утбысь//<1>.оужъдеся//<1>.оужъдесь//<1>.утътися//<1>.юмися//<1>.юмись//<1>.оутися//<1>.юбыся//<1>.юбысь//<1>.южесь//<1>.утбося//<1>.утбось//<1>.южеся//<1>.юсь//<1>.юся//<1>.южъдесь//<1>.оубыся//<1>.оусь//<1>.оубось//<1>.утъбось//<1>.оужеся//<1>.оужесь//<1>.юбось//<1>.утъбысь//<1>.утъбыся//<1>.оуждеся//<1>.утмися//<1>.оуждесь//<1>.утъ//<1>.ут//<1>.утмись//<1>.оуся//<1>.ютись//<1>.оу//<1>.оутись//<1>.утъмися//<1>.утъбося//<1>.утътись//<1>.юбося//<1>.оубося//<1>.ю//<1>.южъдеся//<1>.утжесь//<1>.утжеся//<1>.уттись//<1>.уттися//<1>.утъмись//<1>.юждесь//<1>.юждеся//<1>.утъждеся//<1>.утъждесь//<1>.утсь
  gramm: indic,praes,pl,3p
 -flex: <1>.емъжъдеся//<1>.емъся//<1>.емътись//<1>.емъжъдесь//<1>.еммися//<1>.емътися//<1>.емсь//<1>.емся//<1>.ембыся//<1>.емъсь//<1>.ембысь//<1>.емежесь//<1>.еметися//<1>.еметись//<1>.емъ//<1>.емеждесь//<1>.емеждеся//<1>.емежеся//<1>.емъждесь//<1>.емъждеся//<1>.емъбысь//<1>.емъбыся//<1>.ембося//<1>.ембось//<1>.емждесь//<1>.емждеся//<1>.еммись//<1>.емебысь//<1>.емъмись//<1>.емъмися//<1>.емъжеся//<1>.емебося//<1>.емебось//<1>.емъжесь//<1>.емтись//<1>.емтися//<1>.еме//<1>.емежъдесь//<1>.емежъдеся//<1>.емжесь//<1>.емжеся//<1>.емъбось//<1>.емъбося//<1>.емебыся//<1>.емемися//<1>.емемись//<1>.емесь//<1>.емеся//<1>.ем
  gramm: indic,praes,pl,1p
 -flex: <0>.алися//<0>.алиждеся//<0>.ались//<0>.али//<0>.алибыся//<0>.алитись//<0>.алибось//<0>.алимись//<0>.алимися//<0>.алибося//<0>.алитися//<0>.алижъдеся//<0>.алижъдесь//<0>.алиждесь//<0>.алижеся//<0>.алижесь//<0>.алибысь
  gramm: perf,pl,m
 -flex: <0>.алажеся//<0>.алажесь//<0>.алабось//<0>.алабося//<0>.алася//<0>.алаждеся//<0>.алась//<0>.алатися//<0>.алажъдеся//<0>.алажъдесь//<0>.алаждесь//<0>.ала//<0>.аламися//<0>.алатись//<0>.алабысь//<0>.алабыся//<0>.аламись
  gramm: perf,pl,n
 -flex: <0>.алытись//<0>.алыжъдесь//<0>.алыжъдеся//<0>.алытися//<0>.алыбося//<0>.алыжеся//<0>.алыбось//<0>.алыждеся//<0>.алыждесь//<0>.алыжесь//<0>.алыся//<0>.алыбыся//<0>.алыбысь//<0>.алысь//<0>.алымися//<0>.алымись//<0>.алы
  gramm: perf,pl,f
 -flex: <0>.атьтись//<0>.атиждеся//<0>.атиждесь//<0>.атьтися//<0>.атибыся//<0>.атибысь//<0>.атьбыся//<0>.атьбысь//<0>.атись//<0>.атися//<0>.атьсь//<0>.атимися//<0>.атимись//<0>.аться//<0>.атибося//<0>.атибось//<0>.атитись//<0>.атитися//<0>.атьмись//<0>.атижъдесь//<0>.атижъдеся//<0>.атьбося//<0>.атьбось//<0>.ать//<0>.атьмися//<0>.атьжеся//<0>.атьжъдесь//<0>.атьжъдеся//<0>.ати//<0>.атьждеся//<0>.атьждесь//<0>.атьжесь//<0>.атижесь//<0>.атижеся
  gramm: inf
 -flex: <1>.ижеся//<1>.ижесь//<1>.имись//<1>.имися//<1>.иждеся//<1>.ижъдеся//<1>.и//<1>.иждесь//<1>.ися//<1>.ись//<1>.ибысь//<1>.ибыся//<1>.ибось//<1>.ибося//<1>.итися//<1>.ижъдесь//<1>.итись
  gramm: imper,sg,2p
 -flex: <1>.ижеся//<1>.ижесь//<1>.имись//<1>.имися//<1>.иждеся//<1>.ижъдеся//<1>.и//<1>.иждесь//<1>.ися//<1>.ись//<1>.ибысь//<1>.ибыся//<1>.ибось//<1>.ибося//<1>.итися//<1>.ижъдесь//<1>.итись
  gramm: imper,sg,3p
 -flex: <1>.итемись//<1>.итежеся//<1>.итежесь//<1>.итебысь//<1>.итебыся//<1>.итебося//<1>.итетися//<1>.итеся//<1>.итемися//<1>.итеждесь//<1>.итесь//<1>.итеждеся//<1>.ите//<1>.итежъдеся//<1>.итебось//<1>.итетись//<1>.итежъдесь
  gramm: imper,pl,2p
 -flex: <0>.ало//<0>.алобося//<0>.алобось//<0>.алобысь//<0>.алотись//<0>.алотися//<0>.аложесь//<0>.аложъдесь//<0>.алождесь//<0>.алождеся//<0>.аложъдеся//<0>.алобыся//<0>.алось//<0>.алося//<0>.аложеся//<0>.аломися//<0>.аломись
  gramm: perf,sg,n
 -flex: <0>.ажесь//<0>.ажеся//<0>.абыся//<0>.абысь//<0>.амися//<0>.абося//<0>.амись//<0>.ась//<0>.аждеся//<0>.аждесь//<0>.ася//<0>.ажъдесь//<0>.ажъдеся//<0>.абось//<0>.атись//<0>.а//<0>.атися
  gramm: indic,aor,sg,3p
 -flex: <0>.ажесь//<0>.ажеся//<0>.абыся//<0>.абысь//<0>.амися//<0>.абося//<0>.амись//<0>.ась//<0>.аждеся//<0>.аждесь//<0>.ася//<0>.ажъдесь//<0>.ажъдеся//<0>.абось//<0>.атись//<0>.а//<0>.атися
  gramm: indic,aor,sg,2p
 -flex: <1>.евесь//<1>.евася//<1>.евась//<1>.евежъдеся//<1>.евежъдесь//<1>.евамись//<1>.евамися//<1>.евебось//<1>.еваждесь//<1>.евебося//<1>.еветися//<1>.евѣтись//<1>.евѣтися//<1>.еветись//<1>.евабысь//<1>.евабыся//<1>.ева//<1>.евѣ//<1>.еватися//<1>.еватись//<1>.еважеся//<1>.еважесь//<1>.евежеся//<1>.евежесь//<1>.евѣмися//<1>.евемись//<1>.евемися//<1>.евѣмись//<1>.евѣждесь//<1>.евѣждеся//<1>.евѣбыся//<1>.евабось//<1>.евабося//<1>.евѣбысь//<1>.евеся//<1>.евѣбося//<1>.евѣбось//<1>.еваждеся//<1>.евеждеся//<1>.еве//<1>.евеждесь//<1>.евѣжесь//<1>.евѣсь//<1>.евѣся//<1>.евѣжеся//<1>.еважъдеся//<1>.еважъдесь//<1>.евѣжъдесь//<1>.евебысь//<1>.евебыся//<1>.евѣжъдеся
  gramm: indic,praes,du,1p
 -flex: <1>.етѣмися//<1>.етѣмись//<1>.етажеся//<1>.етажесь//<1>.етѣбося//<1>.етѣбось//<1>.етѣжесь//<1>.етѣсь//<1>.етѣся//<1>.етѣжеся//<1>.етемись//<1>.етемися//<1>.етежеся//<1>.етажъдеся//<1>.етажъдесь//<1>.етебысь//<1>.етебыся//<1>.етѣбыся//<1>.етабось//<1>.етежесь//<1>.етѣбысь//<1>.етеся//<1>.етесь//<1>.етежъдеся//<1>.ете//<1>.ета//<1>.етѣжъдесь//<1>.етѣждесь//<1>.етѣждеся//<1>.етѣжъдеся//<1>.етася//<1>.етась//<1>.ететися//<1>.ететись//<1>.етабысь//<1>.етабося//<1>.етабыся//<1>.етамись//<1>.етамися//<1>.етѣ//<1>.етатися//<1>.етатись//<1>.етебось//<1>.етежъдесь//<1>.етебося//<1>.етаждесь//<1>.етаждеся//<1>.етеждеся//<1>.етѣтись//<1>.етѣтися//<1>.етеждесь
  gramm: indic,praes,du,3p
 -flex: <1>.етѣмися//<1>.етѣмись//<1>.етажеся//<1>.етажесь//<1>.етѣбося//<1>.етѣбось//<1>.етѣжесь//<1>.етѣсь//<1>.етѣся//<1>.етѣжеся//<1>.етемись//<1>.етемися//<1>.етежеся//<1>.етажъдеся//<1>.етажъдесь//<1>.етебысь//<1>.етебыся//<1>.етѣбыся//<1>.етабось//<1>.етежесь//<1>.етѣбысь//<1>.етеся//<1>.етесь//<1>.етежъдеся//<1>.ете//<1>.ета//<1>.етѣжъдесь//<1>.етѣждесь//<1>.етѣждеся//<1>.етѣжъдеся//<1>.етася//<1>.етась//<1>.ететися//<1>.ететись//<1>.етабысь//<1>.етабося//<1>.етабыся//<1>.етамись//<1>.етамися//<1>.етѣ//<1>.етатися//<1>.етатись//<1>.етебось//<1>.етежъдесь//<1>.етебося//<1>.етаждесь//<1>.етаждеся//<1>.етеждеся//<1>.етѣтись//<1>.етѣтися//<1>.етеждесь
  gramm: indic,praes,du,2p
 -flex: <0>.аховаждесь//<0>.аховѣждеся//<0>.аховѣждесь//<0>.аховѣ//<0>.аховажесь//<0>.аховабось//<0>.ахова//<0>.аховабося//<0>.ахове//<0>.аховемись//<0>.аховемися//<0>.аховажъдеся//<0>.аховажъдесь//<0>.аховежъдеся//<0>.аховежъдесь//<0>.аховѣбося//<0>.аховѣбось//<0>.аховѣжъдесь//<0>.аховѣжъдеся//<0>.аховетися//<0>.аховетись//<0>.аховежеся//<0>.аховѣжесь//<0>.аховѣжеся//<0>.аховежесь//<0>.аховася//<0>.аховѣмися//<0>.аховабысь//<0>.аховабыся//<0>.аховатися//<0>.аховѣмись//<0>.аховатись//<0>.аховеждесь//<0>.аховеждеся//<0>.аховѣсь//<0>.аховѣся//<0>.аховеся//<0>.аховесь//<0>.аховебысь//<0>.аховамись//<0>.аховебыся//<0>.аховѣтись//<0>.аховаждеся//<0>.аховась//<0>.аховажеся//<0>.аховѣтися//<0>.аховѣбыся//<0>.аховѣбысь//<0>.аховебось//<0>.аховебося//<0>.аховамися
  gramm: indic,imperf,du,1p
 -flex: <0>.астѣмися//<0>.астѣмись//<0>.асътабысь//<0>.асътабыся//<0>.астѣждесь//<0>.астѣждеся//<0>.асътежеся//<0>.асътежесь//<0>.астѣбыся//<0>.астѣбысь//<0>.астѣжесь//<0>.астѣжеся//<0>.астеждеся//<0>.асътѣбыся//<0>.асътѣбысь//<0>.астеждесь//<0>.астѣсь//<0>.астѣся//<0>.астебысь//<0>.асътѣсь//<0>.астебыся//<0>.асътѣся//<0>.асътежъдеся//<0>.асътежъдесь//<0>.астаждесь//<0>.астаждеся//<0>.астетися//<0>.астетись//<0>.астебось//<0>.астебося//<0>.астабысь//<0>.астабыся//<0>.асътѣжъдесь//<0>.асътѣжъдеся//<0>.асътабось//<0>.асътабося//<0>.астемись//<0>.астемися//<0>.асътѣбося//<0>.асътѣбось//<0>.астѣбося//<0>.астѣбось//<0>.астамись//<0>.астамися//<0>.асътажъдеся//<0>.асътажъдесь//<0>.асътетися//<0>.асътетись//<0>.асътебось//<0>.асътебося//<0>.асътѣтись//<0>.асътѣтися//<0>.астатися//<0>.астатись//<0>.астѣ//<0>.астѣтись//<0>.астѣтися//<0>.астася//<0>.астась//<0>.асътеся//<0>.асътесь//<0>.асътемись//<0>.асътемися//<0>.асътася//<0>.асътажесь//<0>.асътась//<0>.асътатися//<0>.асътатись//<0>.астабось//<0>.астабося//<0>.аста//<0>.асте//<0>.асътѣ//<0>.асътѣжесь//<0>.асътѣжеся//<0>.асътебысь//<0>.астежеся//<0>.астежесь//<0>.асътебыся//<0>.асътѣмися//<0>.асътѣмись//<0>.асътажеся//<0>.астажеся//<0>.астажесь//<0>.асъта//<0>.асъте//<0>.астеся//<0>.астесь//<0>.асътамись//<0>.асътамися
  gramm: indic,imperf,du,3p
 -flex: <0>.астѣмися//<0>.астѣмись//<0>.асътабысь//<0>.асътабыся//<0>.астѣждесь//<0>.астѣждеся//<0>.асътежеся//<0>.асътежесь//<0>.астѣбыся//<0>.астѣбысь//<0>.астѣжесь//<0>.астѣжеся//<0>.астеждеся//<0>.асътѣбыся//<0>.асътѣбысь//<0>.астеждесь//<0>.астѣсь//<0>.астѣся//<0>.астебысь//<0>.асътѣсь//<0>.астебыся//<0>.асътѣся//<0>.асътежъдеся//<0>.асътежъдесь//<0>.астаждесь//<0>.астаждеся//<0>.астетися//<0>.астетись//<0>.астебось//<0>.астебося//<0>.астабысь//<0>.астабыся//<0>.асътѣжъдесь//<0>.асътѣжъдеся//<0>.асътабось//<0>.асътабося//<0>.астемись//<0>.астемися//<0>.асътѣбося//<0>.асътѣбось//<0>.астѣбося//<0>.астѣбось//<0>.астамись//<0>.астамися//<0>.асътажъдеся//<0>.асътажъдесь//<0>.асътетися//<0>.асътетись//<0>.асътебось//<0>.асътебося//<0>.асътѣтись//<0>.асътѣтися//<0>.астатися//<0>.астатись//<0>.астѣ//<0>.астѣтись//<0>.астѣтися//<0>.астася//<0>.астась//<0>.асътеся//<0>.асътесь//<0>.асътемись//<0>.асътемися//<0>.асътася//<0>.асътажесь//<0>.асътась//<0>.асътатися//<0>.асътатись//<0>.астабось//<0>.астабося//<0>.аста//<0>.асте//<0>.асътѣ//<0>.асътѣжесь//<0>.асътѣжеся//<0>.асътебысь//<0>.астежеся//<0>.астежесь//<0>.асътебыся//<0>.асътѣмися//<0>.асътѣмись//<0>.асътажеся//<0>.астажеся//<0>.астажесь//<0>.асъта//<0>.асъте//<0>.астеся//<0>.астесь//<0>.асътамись//<0>.асътамися
  gramm: indic,imperf,du,2p
 -flex: <0>.астетися//<0>.астетись//<0>.астебось//<0>.астебося//<0>.асте//<0>.асътежеся//<0>.астебысь//<0>.астебыся//<0>.асътежесь//<0>.асътебысь//<0>.астежеся//<0>.астежесь//<0>.асътебыся//<0>.асътеся//<0>.асътесь//<0>.астемись//<0>.асътемись//<0>.асътемися//<0>.астеждеся//<0>.асътетися//<0>.асътетись//<0>.астеждесь//<0>.асътебось//<0>.асътебося//<0>.асъте//<0>.астеся//<0>.астемися//<0>.астесь//<0>.асътежъдеся//<0>.асътежъдесь
  gramm: indic,imperf,pl,2p
 -flex: <0>.ахужъдеся//<0>.ахутися//<0>.ахутись//<0>.аху//<0>.ахуся//<0>.ахубось//<0>.ахубося//<0>.ахумись//<0>.ахусь//<0>.ахумися//<0>.ахуждесь//<0>.ахуждеся//<0>.ахужеся//<0>.ахужесь//<0>.ахубысь//<0>.ахубыся//<0>.ахужъдесь
  gramm: indic,imperf,pl,3p
 -flex: <0>.ахомъмись//<0>.ахомъмися//<0>.ахоммись//<0>.ахомбысь//<0>.ахоммися//<0>.ахомбыся//<0>.ахомъбось//<0>.ахомъбося//<0>.ахомъся//<0>.ахомъсь//<0>.ахомъжеся//<0>.ахомъжесь//<0>.ахомъбысь//<0>.ахомъбыся//<0>.ахомъждеся//<0>.ахомъжъдеся//<0>.ахомъжъдесь//<0>.ахомъждесь//<0>.ахомбось//<0>.ахомбося//<0>.ахомждесь//<0>.ахомъ//<0>.ахомждеся//<0>.ахомся//<0>.ахомсь//<0>.ахомжеся//<0>.ахомжесь//<0>.ахомтися//<0>.ахомтись//<0>.ахомътися//<0>.ахомътись//<0>.ахом
  gramm: indic,imperf,pl,1p
 -flex: <0>.але//<0>.алѣмися//<0>.алѣмись//<0>.алѣсь//<0>.алѣся//<0>.алѣбыся//<0>.алѣбысь//<0>.алебось//<0>.алебося//<0>.алеждесь//<0>.алеждеся//<0>.алежъдеся//<0>.алѣжъдесь//<0>.алѣжъдеся//<0>.алежъдесь//<0>.алѣбося//<0>.алѣбось//<0>.алѣждеся//<0>.алѣждесь//<0>.алеся//<0>.алесь//<0>.алемись//<0>.алемися//<0>.алѣтись//<0>.алѣтися//<0>.алѣжесь//<0>.алѣжеся//<0>.алебысь//<0>.алебыся//<0>.алетися//<0>.алетись//<0>.алежеся//<0>.алѣ//<0>.алежесь
  gramm: perf,du,f
 -flex: <0>.ахътись//<0>.ахъмись//<0>.ахъжъдесь//<0>.ах//<0>.ахтися//<0>.ахъжеся//<0>.ахъжесь//<0>.ахждесь//<0>.ахтись//<0>.ахждеся//<0>.ахъбысь//<0>.ахъбыся//<0>.ахся//<0>.ахсь//<0>.ахъжъдеся//<0>.ахъмися//<0>.ахъждеся//<0>.ахъждесь//<0>.ахбысь//<0>.ахбыся//<0>.ахъся//<0>.ахъсь//<0>.ахбось//<0>.ахбося//<0>.ахмись//<0>.ахмися//<0>.ахътися//<0>.ахъбось//<0>.ахъбося//<0>.ахжеся//<0>.ахъ//<0>.ахжесь
  gramm: indic,imperf,sg,1p
 -flex: <0>.ашетися//<0>.ашежъдеся//<0>.ашебыся//<0>.ашетись//<0>.ашежеся//<0>.ашежесь//<0>.ашебысь//<0>.аше//<0>.ашежъдесь//<0>.ашебось//<0>.ашемись//<0>.ашемися//<0>.ашебося//<0>.ашеждеся//<0>.ашеждесь//<0>.ашеся//<0>.ашесь
  gramm: indic,imperf,sg,2p
 -flex: <0>.ашетися//<0>.ашежъдеся//<0>.ашебыся//<0>.ашетись//<0>.ашежеся//<0>.ашежесь//<0>.ашебысь//<0>.аше//<0>.ашежъдесь//<0>.ашебось//<0>.ашемись//<0>.ашемися//<0>.ашебося//<0>.ашеждеся//<0>.ашеждесь//<0>.ашеся//<0>.ашесь
  gramm: indic,imperf,sg,3p
 -flex: <0>.аховаждесь//<0>.аховѣждеся//<0>.аховѣждесь//<0>.аховѣ//<0>.аховажесь//<0>.аховабось//<0>.ахова//<0>.аховабося//<0>.ахове//<0>.аховемись//<0>.аховемися//<0>.аховажъдеся//<0>.аховажъдесь//<0>.аховежъдеся//<0>.аховежъдесь//<0>.аховѣбося//<0>.аховѣбось//<0>.аховѣжъдесь//<0>.аховѣжъдеся//<0>.аховетися//<0>.аховетись//<0>.аховежеся//<0>.аховѣжесь//<0>.аховѣжеся//<0>.аховежесь//<0>.аховася//<0>.аховѣмися//<0>.аховабысь//<0>.аховабыся//<0>.аховатися//<0>.аховѣмись//<0>.аховатись//<0>.аховеждесь//<0>.аховеждеся//<0>.аховѣсь//<0>.аховѣся//<0>.аховеся//<0>.аховесь//<0>.аховебысь//<0>.аховамись//<0>.аховебыся//<0>.аховѣтись//<0>.аховаждеся//<0>.аховась//<0>.аховажеся//<0>.аховѣтися//<0>.аховѣбыся//<0>.аховѣбысь//<0>.аховебось//<0>.аховебося//<0>.аховамися
  gramm: indic,aor,du,1p
 -flex: <0>.астѣмися//<0>.астѣмись//<0>.асътабысь//<0>.асътабыся//<0>.астѣждесь//<0>.астѣждеся//<0>.асътежеся//<0>.асътежесь//<0>.астѣбыся//<0>.астѣбысь//<0>.астѣжесь//<0>.астѣжеся//<0>.астеждеся//<0>.асътѣбыся//<0>.асътѣбысь//<0>.астеждесь//<0>.астѣсь//<0>.астѣся//<0>.астебысь//<0>.асътѣсь//<0>.астебыся//<0>.асътѣся//<0>.асътежъдеся//<0>.асътежъдесь//<0>.астаждесь//<0>.астаждеся//<0>.астетися//<0>.астетись//<0>.астебось//<0>.астебося//<0>.астабысь//<0>.астабыся//<0>.асътѣжъдесь//<0>.асътѣжъдеся//<0>.асътабось//<0>.асътабося//<0>.астемись//<0>.астемися//<0>.асътѣбося//<0>.асътѣбось//<0>.астѣбося//<0>.астѣбось//<0>.астамись//<0>.астамися//<0>.асътажъдеся//<0>.асътажъдесь//<0>.асътетися//<0>.асътетись//<0>.асътебось//<0>.асътебося//<0>.асътѣтись//<0>.асътѣтися//<0>.астатися//<0>.астатись//<0>.астѣ//<0>.астѣтись//<0>.астѣтися//<0>.астася//<0>.астась//<0>.асътеся//<0>.асътесь//<0>.асътемись//<0>.асътемися//<0>.асътася//<0>.асътажесь//<0>.асътась//<0>.асътатися//<0>.асътатись//<0>.астабось//<0>.астабося//<0>.аста//<0>.асте//<0>.асътѣ//<0>.асътѣжесь//<0>.асътѣжеся//<0>.асътебысь//<0>.астежеся//<0>.астежесь//<0>.асътебыся//<0>.асътѣмися//<0>.асътѣмись//<0>.асътажеся//<0>.астажеся//<0>.астажесь//<0>.асъта//<0>.асъте//<0>.астеся//<0>.астесь//<0>.асътамись//<0>.асътамися
  gramm: indic,aor,du,2p
 -flex: <0>.астѣмися//<0>.астѣмись//<0>.асътабысь//<0>.асътабыся//<0>.астѣждесь//<0>.астѣждеся//<0>.асътежеся//<0>.асътежесь//<0>.астѣбыся//<0>.астѣбысь//<0>.астѣжесь//<0>.астѣжеся//<0>.астеждеся//<0>.асътѣбыся//<0>.асътѣбысь//<0>.астеждесь//<0>.астѣсь//<0>.астѣся//<0>.астебысь//<0>.асътѣсь//<0>.астебыся//<0>.асътѣся//<0>.асътежъдеся//<0>.асътежъдесь//<0>.астаждесь//<0>.астаждеся//<0>.астетися//<0>.астетись//<0>.астебось//<0>.астебося//<0>.астабысь//<0>.астабыся//<0>.асътѣжъдесь//<0>.асътѣжъдеся//<0>.асътабось//<0>.асътабося//<0>.астемись//<0>.астемися//<0>.асътѣбося//<0>.асътѣбось//<0>.астѣбося//<0>.астѣбось//<0>.астамись//<0>.астамися//<0>.асътажъдеся//<0>.асътажъдесь//<0>.асътетися//<0>.асътетись//<0>.асътебось//<0>.асътебося//<0>.асътѣтись//<0>.асътѣтися//<0>.астатися//<0>.астатись//<0>.астѣ//<0>.астѣтись//<0>.астѣтися//<0>.астася//<0>.астась//<0>.асътеся//<0>.асътесь//<0>.асътемись//<0>.асътемися//<0>.асътася//<0>.асътажесь//<0>.асътась//<0>.асътатися//<0>.асътатись//<0>.астабось//<0>.астабося//<0>.аста//<0>.асте//<0>.асътѣ//<0>.асътѣжесь//<0>.асътѣжеся//<0>.асътебысь//<0>.астежеся//<0>.астежесь//<0>.асътебыся//<0>.асътѣмися//<0>.асътѣмись//<0>.асътажеся//<0>.астажеся//<0>.астажесь//<0>.асъта//<0>.асъте//<0>.астеся//<0>.астесь//<0>.асътамись//<0>.асътамися
  gramm: indic,aor,du,3p
 -flex: <0>.алъжъдеся//<0>.алътись//<0>.алътися//<0>.албыся//<0>.албысь//<0>.алъбося//<0>.алъбось//<0>.алcя//<0>.алъбыся//<0>.алъсь//<0>.алъбысь//<0>.алъмись//<0>.алъждесь//<0>.алъждеся//<0>.алмися//<0>.албося//<0>.алмись//<0>.албось//<0>.алъcя//<0>.алсь//<0>.алъ//<0>.алждеся//<0>.алждесь//<0>.алъжесь//<0>.алъжеся//<0>.алтись//<0>.алтися//<0>.алъмися//<0>.алъжъдесь//<0>.ал//<0>.алжесь//<0>.алжеся
  gramm: perf,sg,m
 -flex: <1>.еммися//<1>.имтися//<1>.имтись//<1>.еммись//<1>.емсь//<1>.емся//<1>.иметись//<1>.иметися//<1>.емебыся//<1>.имежъдесь//<1>.имежъдеся//<1>.емъ//<1>.емебысь//<1>.имъбысь//<1>.имъбыся//<1>.емъждесь//<1>.емъждеся//<1>.имъжъдеся//<1>.имъжъдесь//<1>.имемися//<1>.имемись//<1>.имжеся//<1>.имся//<1>.имсь//<1>.емъжеся//<1>.емъжесь//<1>.еме//<1>.имебыся//<1>.имебысь//<1>.емъся//<1>.емъсь//<1>.емежесь//<1>.емежеся//<1>.имбысь//<1>.имбыся//<1>.емтись//<1>.емтися//<1>.имътися//<1>.имътись//<1>.емемися//<1>.емемись//<1>.имъбось//<1>.емесь//<1>.емеся//<1>.имъбося//<1>.иммись//<1>.иммися//<1>.еметись//<1>.еметися//<1>.емътися//<1>.емътись//<1>.им//<1>.имеждеся//<1>.имеждесь//<1>.имъмись//<1>.имъмися//<1>.имъся//<1>.имъсь//<1>.ембося//<1>.ембось//<1>.име//<1>.емждеся//<1>.имебося//<1>.имебось//<1>.емъбысь//<1>.емебося//<1>.емебось//<1>.емъбыся//<1>.емъбось//<1>.емъбося//<1>.имъ//<1>.имъждеся//<1>.имъждесь//<1>.емъжъдеся//<1>.емъжъдесь//<1>.емждесь//<1>.ембыся//<1>.ембысь//<1>.имежесь//<1>.имежеся//<1>.имждесь//<1>.имждеся//<1>.емеждесь//<1>.емеждеся//<1>.имъжеся//<1>.имъжесь//<1>.имесь//<1>.имеся//<1>.имжесь//<1>.емъмись//<1>.емъмися//<1>.емежъдесь//<1>.емежъдеся//<1>.емжесь//<1>.емжеся//<1>.ем//<1>.имбось//<1>.имбося
  gramm: imper,pl,1p
 -flex: <0>.ашѧтись//<0>.ашѧтися//<0>.ашамись//<0>.ашѧжъдесь//<0>.ашѧждесь//<0>.ашѧждеся//<0>.ашѧжъдеся//<0>.ашатися//<0>.ашѧжеся//<0>.ашажъдеся//<0>.ашатись//<0>.ашажъдесь//<0>.аша//<0>.ашажеся//<0>.ашажесь//<0>.ашѧбося//<0>.ашѧбось//<0>.ашабось//<0>.ашабося//<0>.ашѧжесь//<0>.ашѧсь//<0>.ашѧся//<0>.ашамися//<0>.ашаждесь//<0>.ашаждеся//<0>.ашѧ//<0>.ашабысь//<0>.ашабыся//<0>.ашася//<0>.ашась//<0>.ашѧбыся//<0>.ашѧбысь//<0>.ашѧмися//<0>.ашѧмись
  gramm: indic,aor,pl,3p
 -flex: <0>.астетися//<0>.астетись//<0>.астебось//<0>.астебося//<0>.асте//<0>.асътежеся//<0>.астебысь//<0>.астебыся//<0>.асътежесь//<0>.асътебысь//<0>.астежеся//<0>.астежесь//<0>.асътебыся//<0>.асътеся//<0>.асътесь//<0>.астемись//<0>.асътемись//<0>.асътемися//<0>.астеждеся//<0>.асътетися//<0>.асътетись//<0>.астеждесь//<0>.асътебось//<0>.асътебося//<0>.асъте//<0>.астеся//<0>.астемися//<0>.астесь//<0>.асътежъдеся//<0>.асътежъдесь
  gramm: indic,aor,pl,2p
 -flex: <0>.ахомъмись//<0>.ахомъмися//<0>.ахоммись//<0>.ахомбысь//<0>.ахоммися//<0>.ахомбыся//<0>.ахомъбось//<0>.ахомъбося//<0>.ахомъся//<0>.ахомъсь//<0>.ахомъжеся//<0>.ахомъжесь//<0>.ахомъбысь//<0>.ахомъбыся//<0>.ахомъждеся//<0>.ахомъжъдеся//<0>.ахомъжъдесь//<0>.ахомъждесь//<0>.ахомбось//<0>.ахомбося//<0>.ахомждесь//<0>.ахомъ//<0>.ахомждеся//<0>.ахомся//<0>.ахомсь//<0>.ахомжеся//<0>.ахомжесь//<0>.ахомтися//<0>.ахомтись//<0>.ахомътися//<0>.ахомътись//<0>.ахом
  gramm: indic,aor,pl,1p
 -flex: <1>.итѣжесь//<1>.итѣжеся//<1>.итебысь//<1>.итебыся//<1>.итабось//<1>.итѣбыся//<1>.итѣбысь//<1>.итабося//<1>.итаждеся//<1>.итаждесь//<1>.итабысь//<1>.итамись//<1>.итабыся//<1>.итамися//<1>.итебося//<1>.итежеся//<1>.итѣтись//<1>.итежесь//<1>.итѣсь//<1>.итѣся//<1>.итажеся//<1>.итажесь//<1>.итебось//<1>.итеждесь//<1>.итеждеся//<1>.ита//<1>.итежъдеся//<1>.итеся//<1>.итесь//<1>.итежъдесь//<1>.итѣбося//<1>.итѣбось//<1>.итѣжъдесь//<1>.итѣжъдеся//<1>.итатися//<1>.итѣждеся//<1>.итѣждесь//<1>.итатись//<1>.итемись//<1>.итемися//<1>.итася//<1>.итась//<1>.итѣ//<1>.итѣмись//<1>.итѣтися//<1>.итѣмися//<1>.итажъдеся//<1>.итажъдесь//<1>.ите//<1>.итетися//<1>.итетись
  gramm: imper,du,2p
 -flex: <1>.ивамись//<1>.ивамися//<1>.евѣмись//<1>.ивебысь//<1>.ивебыся//<1>.иважъдеся//<1>.иважъдесь//<1>.иваждеся//<1>.иваждесь//<1>.ивѣжъдесь//<1>.ивѣжъдеся//<1>.евежеся//<1>.евабося//<1>.иветися//<1>.ивемись//<1>.ивѣбось//<1>.евежъдесь//<1>.евемися//<1>.евѣждесь//<1>.евѣждеся//<1>.евабось//<1>.евежесь//<1>.евѣсь//<1>.евѣся//<1>.ивабось//<1>.ивѣмися//<1>.ивѣмись//<1>.ивабося//<1>.евѣмися//<1>.ивѣжесь//<1>.ивѣжеся//<1>.иважеся//<1>.иважесь//<1>.евебось//<1>.евебося//<1>.ивѣждеся//<1>.ивѣждесь//<1>.евѣтись//<1>.евѣтися//<1>.евѣ//<1>.еважеся//<1>.еважесь//<1>.ивѣтись//<1>.ивѣтися//<1>.ивеждесь//<1>.ивеждеся//<1>.евеся//<1>.ева//<1>.еве//<1>.ивабыся//<1>.евежъдеся//<1>.ивебося//<1>.ивабысь//<1>.ива//<1>.иве//<1>.евабысь//<1>.евабыся//<1>.ивежъдеся//<1>.ивежъдесь//<1>.ивася//<1>.ивась//<1>.евѣбыся//<1>.евѣбысь//<1>.ивебось//<1>.евесь//<1>.евѣбося//<1>.евѣбось//<1>.евеждеся//<1>.евеждесь//<1>.иватися//<1>.иветись//<1>.еважъдеся//<1>.ивѣ//<1>.еважъдесь//<1>.евѣжъдесь//<1>.евѣжъдеся//<1>.еваждеся//<1>.евася//<1>.евась//<1>.ивежеся//<1>.ивежесь//<1>.евамись//<1>.евамися//<1>.еветися//<1>.ивеся//<1>.ивесь//<1>.еветись//<1>.евѣжеся//<1>.ивѣсь//<1>.ивѣся//<1>.еватися//<1>.еватись//<1>.ивѣбося//<1>.еваждесь//<1>.иватись//<1>.евѣжесь//<1>.ивемися//<1>.ивѣбыся//<1>.ивѣбысь//<1>.евебысь//<1>.евебыся//<1>.евемись
  gramm: imper,du,1p
 -flex: <0>.ахътись//<0>.ахъмись//<0>.ахъжъдесь//<0>.ах//<0>.ахтися//<0>.ахъжеся//<0>.ахъжесь//<0>.ахждесь//<0>.ахтись//<0>.ахждеся//<0>.ахъбысь//<0>.ахъбыся//<0>.ахся//<0>.ахсь//<0>.ахъжъдеся//<0>.ахъмися//<0>.ахъждеся//<0>.ахъждесь//<0>.ахбысь//<0>.ахбыся//<0>.ахъся//<0>.ахъсь//<0>.ахбось//<0>.ахбося//<0>.ахмись//<0>.ахмися//<0>.ахътися//<0>.ахъбось//<0>.ахъбося//<0>.ахжеся//<0>.ахъ//<0>.ахжесь
  gramm: indic,aor,sg,1p
 -flex: <1>.ужесь//<1>.уждеся//<1>.уждесь//<1>.убыся//<1>.убысь//<1>.умися//<1>.утись//<1>.у//<1>.утися//<1>.ужъдесь//<1>.ужъдеся//<1>.убося//<1>.убось//<1>.усь//<1>.ужеся//<1>.умись//<1>.уся
  gramm: indic,praes,sg,1p
 -flex: <1>.ешись//<1>.ешитись//<1>.ешижъдеся//<1>.ешися//<1>.ешибося//<1>.ешибось//<1>.ешиждеся//<1>.ешиждесь//<1>.ешимися//<1>.ешижъдесь//<1>.ешитися//<1>.ешибыся//<1>.ешибысь//<1>.ешимись//<1>.ешижесь//<1>.ешижеся//<1>.еши
  gramm: indic,praes,sg,2p
 -flex: <1>.ет//<1>.етъмися//<1>.етътись//<1>.етътися//<1>.етися//<1>.етись//<1>.етждеся//<1>.етждесь//<1>.еждесь//<1>.етъжесь//<1>.етъжеся//<1>.еждеся//<1>.етъжъдесь//<1>.етъжъдеся//<1>.еттися//<1>.етъждеся//<1>.етъждесь//<1>.еттись//<1>.ебысь//<1>.ебыся//<1>.етмись//<1>.етмися//<1>.еся//<1>.етъбося//<1>.етжеся//<1>.етжесь//<1>.етъсь//<1>.ебось//<1>.етъ//<1>.етъмись//<1>.етбося//<1>.ебося//<1>.е//<1>.етбось//<1>.ежеся//<1>.етъбось//<1>.емись//<1>.ежесь//<1>.етбысь//<1>.етбыся//<1>.емися//<1>.ется//<1>.етсь//<1>.етъбыся//<1>.етъбысь//<1>.ежъдеся//<1>.ежъдесь//<1>.есь//<1>.етъся
  gramm: indic,praes,sg,3p
 -flex: <0>.алажеся//<0>.алажесь//<0>.алабось//<0>.алабося//<0>.алася//<0>.алаждеся//<0>.алась//<0>.алатися//<0>.алажъдеся//<0>.алажъдесь//<0>.алаждесь//<0>.ала//<0>.аламися//<0>.алатись//<0>.алабысь//<0>.алабыся//<0>.аламись
  gramm: perf,du,m
 -flex: <0>.але//<0>.алѣмися//<0>.алѣмись//<0>.алѣсь//<0>.алѣся//<0>.алѣбыся//<0>.алѣбысь//<0>.алебось//<0>.алебося//<0>.алеждесь//<0>.алеждеся//<0>.алежъдеся//<0>.алѣжъдесь//<0>.алѣжъдеся//<0>.алежъдесь//<0>.алѣбося//<0>.алѣбось//<0>.алѣждеся//<0>.алѣждесь//<0>.алеся//<0>.алесь//<0>.алемись//<0>.алемися//<0>.алѣтись//<0>.алѣтися//<0>.алѣжесь//<0>.алѣжеся//<0>.алебысь//<0>.алебыся//<0>.алетися//<0>.алетись//<0>.алежеся//<0>.алѣ//<0>.алежесь
  gramm: perf,du,n
 -flex: <0>.алажеся//<0>.алажесь//<0>.алабось//<0>.алабося//<0>.алася//<0>.алаждеся//<0>.алась//<0>.алатися//<0>.алажъдеся//<0>.алажъдесь//<0>.алаждесь//<0>.ала//<0>.аламися//<0>.алатись//<0>.алабысь//<0>.алабыся//<0>.аламись
  gramm: perf,sg,f
-paradigm: V12p
 -flex: <1>.етемись//<1>.етемися//<1>.етеждеся//<1>.етебысь//<1>.етебыся//<1>.етеждесь//<1>.етежеся//<1>.етежесь//<1>.етебось//<1>.етежъдесь//<1>.етебося//<1>.етеся//<1>.етесь//<1>.ететися//<1>.етежъдеся//<1>.ете//<1>.ететись
  gramm: indic,praes,pl,2p
 -flex: <1>.оумись//<1>.оумися//<1>.ютъждеся//<1>.юбось//<1>.ютъждесь//<1>.оутися//<1>.утьжъдесь//<1>.утьжъдеся//<1>.утьмися//<1>.ютмись//<1>.ютмися//<1>.оубысь//<1>.юбысь//<1>.оужъдеся//<1>.оужъдесь//<1>.ютжеся//<1>.южесь//<1>.ютжесь//<1>.юмися//<1>.юмись//<1>.ютждесь//<1>.утьжесь//<1>.ютъжесь//<1>.ютждеся//<1>.юбыся//<1>.ют//<1>.ютъся//<1>.ю//<1>.ютъсь//<1>.утьтися//<1>.оу//<1>.юся//<1>.ютъбось//<1>.южъдесь//<1>.оубыся//<1>.ютъбося//<1>.оубось//<1>.ютбыся//<1>.оужеся//<1>.оужесь//<1>.ютъжъдеся//<1>.ютъжъдесь//<1>.ютбысь//<1>.утьсь//<1>.уться//<1>.оуждеся//<1>.уть//<1>.утьмись//<1>.оуждесь//<1>.ются//<1>.ютъбыся//<1>.утьбося//<1>.ютътися//<1>.утьбось//<1>.оуся//<1>.ютъмись//<1>.ютъмися//<1>.оутись//<1>.утьбыся//<1>.утьбысь//<1>.южъдеся//<1>.ютбось//<1>.ютись//<1>.оусь//<1>.ютбося//<1>.юсь//<1>.ютътись//<1>.юттися//<1>.юттись//<1>.южеся//<1>.ютися//<1>.утьждеся//<1>.утьждесь//<1>.ютсь//<1>.юбося//<1>.ютъ//<1>.ютъжеся//<1>.юждесь//<1>.юждеся//<1>.оубося//<1>.утьтись//<1>.утьжеся//<1>.ютъбысь
  gramm: indic,praes,pl,3p
 -flex: <1>.емъжъдеся//<1>.емъся//<1>.емътись//<1>.емъжъдесь//<1>.еммися//<1>.емътися//<1>.емсь//<1>.емся//<1>.ембыся//<1>.емъсь//<1>.ембысь//<1>.емежесь//<1>.еметися//<1>.еметись//<1>.емъ//<1>.емеждесь//<1>.емеждеся//<1>.емежеся//<1>.емъждесь//<1>.емъждеся//<1>.емъбысь//<1>.емъбыся//<1>.ембося//<1>.ембось//<1>.емждесь//<1>.емждеся//<1>.еммись//<1>.емебысь//<1>.емъмись//<1>.емъмися//<1>.емъжеся//<1>.емебося//<1>.емебось//<1>.емъжесь//<1>.емтись//<1>.емтися//<1>.еме//<1>.емежъдесь//<1>.емежъдеся//<1>.емжесь//<1>.емжеся//<1>.емъбось//<1>.емъбося//<1>.емебыся//<1>.емемися//<1>.емемись//<1>.емесь//<1>.емеся//<1>.ем
  gramm: indic,praes,pl,1p
 -flex: <0>.алися//<0>.алиждеся//<0>.ались//<0>.али//<0>.алибыся//<0>.алитись//<0>.алибось//<0>.алимись//<0>.алимися//<0>.алибося//<0>.алитися//<0>.алижъдеся//<0>.алижъдесь//<0>.алиждесь//<0>.алижеся//<0>.алижесь//<0>.алибысь
  gramm: perf,pl,m
 -flex: <0>.алажеся//<0>.алажесь//<0>.алабось//<0>.алабося//<0>.алася//<0>.алаждеся//<0>.алась//<0>.алатися//<0>.алажъдеся//<0>.алажъдесь//<0>.алаждесь//<0>.ала//<0>.аламися//<0>.алатись//<0>.алабысь//<0>.алабыся//<0>.аламись
  gramm: perf,pl,n
 -flex: <0>.алытись//<0>.алыжъдесь//<0>.алыжъдеся//<0>.алытися//<0>.алыбося//<0>.алыжеся//<0>.алыбось//<0>.алыждеся//<0>.алыждесь//<0>.алыжесь//<0>.алыся//<0>.алыбыся//<0>.алыбысь//<0>.алысь//<0>.алымися//<0>.алымись//<0>.алы
  gramm: perf,pl,f
 -flex: <0>.атьтись//<0>.атиждеся//<0>.атиждесь//<0>.атьтися//<0>.атибыся//<0>.атибысь//<0>.атьбыся//<0>.атьбысь//<0>.атись//<0>.атися//<0>.атьсь//<0>.атимися//<0>.атимись//<0>.аться//<0>.атибося//<0>.атибось//<0>.атитись//<0>.атитися//<0>.атьмись//<0>.атижъдесь//<0>.атижъдеся//<0>.атьбося//<0>.атьбось//<0>.ать//<0>.атьмися//<0>.атьжеся//<0>.атьжъдесь//<0>.атьжъдеся//<0>.ати//<0>.атьждеся//<0>.атьждесь//<0>.атьжесь//<0>.атижесь//<0>.атижеся
  gramm: inf
 -flex: <1>.ижеся//<1>.ижесь//<1>.имись//<1>.имися//<1>.иждеся//<1>.ижъдеся//<1>.и//<1>.иждесь//<1>.ися//<1>.ись//<1>.ибысь//<1>.ибыся//<1>.ибось//<1>.ибося//<1>.итися//<1>.ижъдесь//<1>.итись
  gramm: imper,sg,2p
 -flex: <1>.ижеся//<1>.ижесь//<1>.имись//<1>.имися//<1>.иждеся//<1>.ижъдеся//<1>.и//<1>.иждесь//<1>.ися//<1>.ись//<1>.ибысь//<1>.ибыся//<1>.ибось//<1>.ибося//<1>.итися//<1>.ижъдесь//<1>.итись
  gramm: imper,sg,3p
 -flex: <1>.итемись//<1>.итежеся//<1>.итежесь//<1>.итебысь//<1>.итебыся//<1>.итебося//<1>.итетися//<1>.итеся//<1>.итемися//<1>.итеждесь//<1>.итесь//<1>.итеждеся//<1>.ите//<1>.итежъдеся//<1>.итебось//<1>.итетись//<1>.итежъдесь
  gramm: imper,pl,2p
 -flex: <0>.ало//<0>.алобося//<0>.алобось//<0>.алобысь//<0>.алотись//<0>.алотися//<0>.аложесь//<0>.аложъдесь//<0>.алождесь//<0>.алождеся//<0>.аложъдеся//<0>.алобыся//<0>.алось//<0>.алося//<0>.аложеся//<0>.аломися//<0>.аломись
  gramm: perf,sg,n
 -flex: <0>.ажесь//<0>.ажеся//<0>.абыся//<0>.абысь//<0>.амися//<0>.абося//<0>.амись//<0>.ась//<0>.аждеся//<0>.аждесь//<0>.ася//<0>.ажъдесь//<0>.ажъдеся//<0>.абось//<0>.атись//<0>.а//<0>.атися
  gramm: indic,aor,sg,3p
 -flex: <0>.ажесь//<0>.ажеся//<0>.абыся//<0>.абысь//<0>.амися//<0>.абося//<0>.амись//<0>.ась//<0>.аждеся//<0>.аждесь//<0>.ася//<0>.ажъдесь//<0>.ажъдеся//<0>.абось//<0>.атись//<0>.а//<0>.атися
  gramm: indic,aor,sg,2p
 -flex: <1>.евесь//<1>.евася//<1>.евась//<1>.евежъдеся//<1>.евежъдесь//<1>.евамись//<1>.евамися//<1>.евебось//<1>.еваждесь//<1>.евебося//<1>.еветися//<1>.евѣтись//<1>.евѣтися//<1>.еветись//<1>.евабысь//<1>.евабыся//<1>.ева//<1>.евѣ//<1>.еватися//<1>.еватись//<1>.еважеся//<1>.еважесь//<1>.евежеся//<1>.евежесь//<1>.евѣмися//<1>.евемись//<1>.евемися//<1>.евѣмись//<1>.евѣждесь//<1>.евѣждеся//<1>.евѣбыся//<1>.евабось//<1>.евабося//<1>.евѣбысь//<1>.евеся//<1>.евѣбося//<1>.евѣбось//<1>.еваждеся//<1>.евеждеся//<1>.еве//<1>.евеждесь//<1>.евѣжесь//<1>.евѣсь//<1>.евѣся//<1>.евѣжеся//<1>.еважъдеся//<1>.еважъдесь//<1>.евѣжъдесь//<1>.евебысь//<1>.евебыся//<1>.евѣжъдеся
  gramm: indic,praes,du,1p
 -flex: <1>.етѣмися//<1>.етѣмись//<1>.етажеся//<1>.етажесь//<1>.етѣбося//<1>.етѣбось//<1>.етѣжесь//<1>.етѣсь//<1>.етѣся//<1>.етѣжеся//<1>.етемись//<1>.етемися//<1>.етежеся//<1>.етажъдеся//<1>.етажъдесь//<1>.етебысь//<1>.етебыся//<1>.етѣбыся//<1>.етабось//<1>.етежесь//<1>.етѣбысь//<1>.етеся//<1>.етесь//<1>.етежъдеся//<1>.ете//<1>.ета//<1>.етѣжъдесь//<1>.етѣждесь//<1>.етѣждеся//<1>.етѣжъдеся//<1>.етася//<1>.етась//<1>.ететися//<1>.ететись//<1>.етабысь//<1>.етабося//<1>.етабыся//<1>.етамись//<1>.етамися//<1>.етѣ//<1>.етатися//<1>.етатись//<1>.етебось//<1>.етежъдесь//<1>.етебося//<1>.етаждесь//<1>.етаждеся//<1>.етеждеся//<1>.етѣтись//<1>.етѣтися//<1>.етеждесь
  gramm: indic,praes,du,3p
 -flex: <1>.етѣмися//<1>.етѣмись//<1>.етажеся//<1>.етажесь//<1>.етѣбося//<1>.етѣбось//<1>.етѣжесь//<1>.етѣсь//<1>.етѣся//<1>.етѣжеся//<1>.етемись//<1>.етемися//<1>.етежеся//<1>.етажъдеся//<1>.етажъдесь//<1>.етебысь//<1>.етебыся//<1>.етѣбыся//<1>.етабось//<1>.етежесь//<1>.етѣбысь//<1>.етеся//<1>.етесь//<1>.етежъдеся//<1>.ете//<1>.ета//<1>.етѣжъдесь//<1>.етѣждесь//<1>.етѣждеся//<1>.етѣжъдеся//<1>.етася//<1>.етась//<1>.ететися//<1>.ететись//<1>.етабысь//<1>.етабося//<1>.етабыся//<1>.етамись//<1>.етамися//<1>.етѣ//<1>.етатися//<1>.етатись//<1>.етебось//<1>.етежъдесь//<1>.етебося//<1>.етаждесь//<1>.етаждеся//<1>.етеждеся//<1>.етѣтись//<1>.етѣтися//<1>.етеждесь
  gramm: indic,praes,du,2p
 -flex: <0>.аховаждесь//<0>.аховѣждеся//<0>.аховѣждесь//<0>.аховѣ//<0>.аховажесь//<0>.аховабось//<0>.ахова//<0>.аховабося//<0>.ахове//<0>.аховемись//<0>.аховемися//<0>.аховажъдеся//<0>.аховажъдесь//<0>.аховежъдеся//<0>.аховежъдесь//<0>.аховѣбося//<0>.аховѣбось//<0>.аховѣжъдесь//<0>.аховѣжъдеся//<0>.аховетися//<0>.аховетись//<0>.аховежеся//<0>.аховѣжесь//<0>.аховѣжеся//<0>.аховежесь//<0>.аховася//<0>.аховѣмися//<0>.аховабысь//<0>.аховабыся//<0>.аховатися//<0>.аховѣмись//<0>.аховатись//<0>.аховеждесь//<0>.аховеждеся//<0>.аховѣсь//<0>.аховѣся//<0>.аховеся//<0>.аховесь//<0>.аховебысь//<0>.аховамись//<0>.аховебыся//<0>.аховѣтись//<0>.аховаждеся//<0>.аховась//<0>.аховажеся//<0>.аховѣтися//<0>.аховѣбыся//<0>.аховѣбысь//<0>.аховебось//<0>.аховебося//<0>.аховамися
  gramm: indic,imperf,du,1p
 -flex: <0>.астѣмися//<0>.астѣмись//<0>.асътабысь//<0>.асътабыся//<0>.астѣждесь//<0>.астѣждеся//<0>.асътежеся//<0>.асътежесь//<0>.астѣбыся//<0>.астѣбысь//<0>.астѣжесь//<0>.астѣжеся//<0>.астеждеся//<0>.асътѣбыся//<0>.асътѣбысь//<0>.астеждесь//<0>.астѣсь//<0>.астѣся//<0>.астебысь//<0>.асътѣсь//<0>.астебыся//<0>.асътѣся//<0>.асътежъдеся//<0>.асътежъдесь//<0>.астаждесь//<0>.астаждеся//<0>.астетися//<0>.астетись//<0>.астебось//<0>.астебося//<0>.астабысь//<0>.астабыся//<0>.асътѣжъдесь//<0>.асътѣжъдеся//<0>.асътабось//<0>.асътабося//<0>.астемись//<0>.астемися//<0>.асътѣбося//<0>.асътѣбось//<0>.астѣбося//<0>.астѣбось//<0>.астамись//<0>.астамися//<0>.асътажъдеся//<0>.асътажъдесь//<0>.асътетися//<0>.асътетись//<0>.асътебось//<0>.асътебося//<0>.асътѣтись//<0>.асътѣтися//<0>.астатися//<0>.астатись//<0>.астѣ//<0>.астѣтись//<0>.астѣтися//<0>.астася//<0>.астась//<0>.асътеся//<0>.асътесь//<0>.асътемись//<0>.асътемися//<0>.асътася//<0>.асътажесь//<0>.асътась//<0>.асътатися//<0>.асътатись//<0>.астабось//<0>.астабося//<0>.аста//<0>.асте//<0>.асътѣ//<0>.асътѣжесь//<0>.асътѣжеся//<0>.асътебысь//<0>.астежеся//<0>.астежесь//<0>.асътебыся//<0>.асътѣмися//<0>.асътѣмись//<0>.асътажеся//<0>.астажеся//<0>.астажесь//<0>.асъта//<0>.асъте//<0>.астеся//<0>.астесь//<0>.асътамись//<0>.асътамися
  gramm: indic,imperf,du,3p
 -flex: <0>.астѣмися//<0>.астѣмись//<0>.асътабысь//<0>.асътабыся//<0>.астѣждесь//<0>.астѣждеся//<0>.асътежеся//<0>.асътежесь//<0>.астѣбыся//<0>.астѣбысь//<0>.астѣжесь//<0>.астѣжеся//<0>.астеждеся//<0>.асътѣбыся//<0>.асътѣбысь//<0>.астеждесь//<0>.астѣсь//<0>.астѣся//<0>.астебысь//<0>.асътѣсь//<0>.астебыся//<0>.асътѣся//<0>.асътежъдеся//<0>.асътежъдесь//<0>.астаждесь//<0>.астаждеся//<0>.астетися//<0>.астетись//<0>.астебось//<0>.астебося//<0>.астабысь//<0>.астабыся//<0>.асътѣжъдесь//<0>.асътѣжъдеся//<0>.асътабось//<0>.асътабося//<0>.астемись//<0>.астемися//<0>.асътѣбося//<0>.асътѣбось//<0>.астѣбося//<0>.астѣбось//<0>.астамись//<0>.астамися//<0>.асътажъдеся//<0>.асътажъдесь//<0>.асътетися//<0>.асътетись//<0>.асътебось//<0>.асътебося//<0>.асътѣтись//<0>.асътѣтися//<0>.астатися//<0>.астатись//<0>.астѣ//<0>.астѣтись//<0>.астѣтися//<0>.астася//<0>.астась//<0>.асътеся//<0>.асътесь//<0>.асътемись//<0>.асътемися//<0>.асътася//<0>.асътажесь//<0>.асътась//<0>.асътатися//<0>.асътатись//<0>.астабось//<0>.астабося//<0>.аста//<0>.асте//<0>.асътѣ//<0>.асътѣжесь//<0>.асътѣжеся//<0>.асътебысь//<0>.астежеся//<0>.астежесь//<0>.асътебыся//<0>.асътѣмися//<0>.асътѣмись//<0>.асътажеся//<0>.астажеся//<0>.астажесь//<0>.асъта//<0>.асъте//<0>.астеся//<0>.астесь//<0>.асътамись//<0>.асътамися
  gramm: indic,imperf,du,2p
 -flex: <0>.астетися//<0>.астетись//<0>.астебось//<0>.астебося//<0>.асте//<0>.асътежеся//<0>.астебысь//<0>.астебыся//<0>.асътежесь//<0>.асътебысь//<0>.астежеся//<0>.астежесь//<0>.асътебыся//<0>.асътеся//<0>.асътесь//<0>.астемись//<0>.асътемись//<0>.асътемися//<0>.астеждеся//<0>.асътетися//<0>.асътетись//<0>.астеждесь//<0>.асътебось//<0>.асътебося//<0>.асъте//<0>.астеся//<0>.астемися//<0>.астесь//<0>.асътежъдеся//<0>.асътежъдесь
  gramm: indic,imperf,pl,2p
 -flex: <0>.ахужъдеся//<0>.ахутися//<0>.ахутись//<0>.аху//<0>.ахуся//<0>.ахубось//<0>.ахубося//<0>.ахумись//<0>.ахусь//<0>.ахумися//<0>.ахуждесь//<0>.ахуждеся//<0>.ахужеся//<0>.ахужесь//<0>.ахубысь//<0>.ахубыся//<0>.ахужъдесь
  gramm: indic,imperf,pl,3p
 -flex: <0>.ахомъмись//<0>.ахомъмися//<0>.ахоммись//<0>.ахомбысь//<0>.ахоммися//<0>.ахомбыся//<0>.ахомъбось//<0>.ахомъбося//<0>.ахомъся//<0>.ахомъсь//<0>.ахомъжеся//<0>.ахомъжесь//<0>.ахомъбысь//<0>.ахомъбыся//<0>.ахомъждеся//<0>.ахомъжъдеся//<0>.ахомъжъдесь//<0>.ахомъждесь//<0>.ахомбось//<0>.ахомбося//<0>.ахомждесь//<0>.ахомъ//<0>.ахомждеся//<0>.ахомся//<0>.ахомсь//<0>.ахомжеся//<0>.ахомжесь//<0>.ахомтися//<0>.ахомтись//<0>.ахомътися//<0>.ахомътись//<0>.ахом
  gramm: indic,imperf,pl,1p
 -flex: <0>.але//<0>.алѣмися//<0>.алѣмись//<0>.алѣсь//<0>.алѣся//<0>.алѣбыся//<0>.алѣбысь//<0>.алебось//<0>.алебося//<0>.алеждесь//<0>.алеждеся//<0>.алежъдеся//<0>.алѣжъдесь//<0>.алѣжъдеся//<0>.алежъдесь//<0>.алѣбося//<0>.алѣбось//<0>.алѣждеся//<0>.алѣждесь//<0>.алеся//<0>.алесь//<0>.алемись//<0>.алемися//<0>.алѣтись//<0>.алѣтися//<0>.алѣжесь//<0>.алѣжеся//<0>.алебысь//<0>.алебыся//<0>.алетися//<0>.алетись//<0>.алежеся//<0>.алѣ//<0>.алежесь
  gramm: perf,du,f
 -flex: <0>.ахътись//<0>.ахъмись//<0>.ахъжъдесь//<0>.ах//<0>.ахтися//<0>.ахъжеся//<0>.ахъжесь//<0>.ахждесь//<0>.ахтись//<0>.ахждеся//<0>.ахъбысь//<0>.ахъбыся//<0>.ахся//<0>.ахсь//<0>.ахъжъдеся//<0>.ахъмися//<0>.ахъждеся//<0>.ахъждесь//<0>.ахбысь//<0>.ахбыся//<0>.ахъся//<0>.ахъсь//<0>.ахбось//<0>.ахбося//<0>.ахмись//<0>.ахмися//<0>.ахътися//<0>.ахъбось//<0>.ахъбося//<0>.ахжеся//<0>.ахъ//<0>.ахжесь
  gramm: indic,imperf,sg,1p
 -flex: <0>.ашетися//<0>.ашежъдеся//<0>.ашебыся//<0>.ашетись//<0>.ашежеся//<0>.ашежесь//<0>.ашебысь//<0>.аше//<0>.ашежъдесь//<0>.ашебось//<0>.ашемись//<0>.ашемися//<0>.ашебося//<0>.ашеждеся//<0>.ашеждесь//<0>.ашеся//<0>.ашесь
  gramm: indic,imperf,sg,2p
 -flex: <0>.ашетися//<0>.ашежъдеся//<0>.ашебыся//<0>.ашетись//<0>.ашежеся//<0>.ашежесь//<0>.ашебысь//<0>.аше//<0>.ашежъдесь//<0>.ашебось//<0>.ашемись//<0>.ашемися//<0>.ашебося//<0>.ашеждеся//<0>.ашеждесь//<0>.ашеся//<0>.ашесь
  gramm: indic,imperf,sg,3p
 -flex: <0>.аховаждесь//<0>.аховѣждеся//<0>.аховѣждесь//<0>.аховѣ//<0>.аховажесь//<0>.аховабось//<0>.ахова//<0>.аховабося//<0>.ахове//<0>.аховемись//<0>.аховемися//<0>.аховажъдеся//<0>.аховажъдесь//<0>.аховежъдеся//<0>.аховежъдесь//<0>.аховѣбося//<0>.аховѣбось//<0>.аховѣжъдесь//<0>.аховѣжъдеся//<0>.аховетися//<0>.аховетись//<0>.аховежеся//<0>.аховѣжесь//<0>.аховѣжеся//<0>.аховежесь//<0>.аховася//<0>.аховѣмися//<0>.аховабысь//<0>.аховабыся//<0>.аховатися//<0>.аховѣмись//<0>.аховатись//<0>.аховеждесь//<0>.аховеждеся//<0>.аховѣсь//<0>.аховѣся//<0>.аховеся//<0>.аховесь//<0>.аховебысь//<0>.аховамись//<0>.аховебыся//<0>.аховѣтись//<0>.аховаждеся//<0>.аховась//<0>.аховажеся//<0>.аховѣтися//<0>.аховѣбыся//<0>.аховѣбысь//<0>.аховебось//<0>.аховебося//<0>.аховамися
  gramm: indic,aor,du,1p
 -flex: <0>.астѣмися//<0>.астѣмись//<0>.асътабысь//<0>.асътабыся//<0>.астѣждесь//<0>.астѣждеся//<0>.асътежеся//<0>.асътежесь//<0>.астѣбыся//<0>.астѣбысь//<0>.астѣжесь//<0>.астѣжеся//<0>.астеждеся//<0>.асътѣбыся//<0>.асътѣбысь//<0>.астеждесь//<0>.астѣсь//<0>.астѣся//<0>.астебысь//<0>.асътѣсь//<0>.астебыся//<0>.асътѣся//<0>.асътежъдеся//<0>.асътежъдесь//<0>.астаждесь//<0>.астаждеся//<0>.астетися//<0>.астетись//<0>.астебось//<0>.астебося//<0>.астабысь//<0>.астабыся//<0>.асътѣжъдесь//<0>.асътѣжъдеся//<0>.асътабось//<0>.асътабося//<0>.астемись//<0>.астемися//<0>.асътѣбося//<0>.асътѣбось//<0>.астѣбося//<0>.астѣбось//<0>.астамись//<0>.астамися//<0>.асътажъдеся//<0>.асътажъдесь//<0>.асътетися//<0>.асътетись//<0>.асътебось//<0>.асътебося//<0>.асътѣтись//<0>.асътѣтися//<0>.астатися//<0>.астатись//<0>.астѣ//<0>.астѣтись//<0>.астѣтися//<0>.астася//<0>.астась//<0>.асътеся//<0>.асътесь//<0>.асътемись//<0>.асътемися//<0>.асътася//<0>.асътажесь//<0>.асътась//<0>.асътатися//<0>.асътатись//<0>.астабось//<0>.астабося//<0>.аста//<0>.асте//<0>.асътѣ//<0>.асътѣжесь//<0>.асътѣжеся//<0>.асътебысь//<0>.астежеся//<0>.астежесь//<0>.асътебыся//<0>.асътѣмися//<0>.асътѣмись//<0>.асътажеся//<0>.астажеся//<0>.астажесь//<0>.асъта//<0>.асъте//<0>.астеся//<0>.астесь//<0>.асътамись//<0>.асътамися
  gramm: indic,aor,du,2p
 -flex: <0>.астѣмися//<0>.астѣмись//<0>.асътабысь//<0>.асътабыся//<0>.астѣждесь//<0>.астѣждеся//<0>.асътежеся//<0>.асътежесь//<0>.астѣбыся//<0>.астѣбысь//<0>.астѣжесь//<0>.астѣжеся//<0>.астеждеся//<0>.асътѣбыся//<0>.асътѣбысь//<0>.астеждесь//<0>.астѣсь//<0>.астѣся//<0>.астебысь//<0>.асътѣсь//<0>.астебыся//<0>.асътѣся//<0>.асътежъдеся//<0>.асътежъдесь//<0>.астаждесь//<0>.астаждеся//<0>.астетися//<0>.астетись//<0>.астебось//<0>.астебося//<0>.астабысь//<0>.астабыся//<0>.асътѣжъдесь//<0>.асътѣжъдеся//<0>.асътабось//<0>.асътабося//<0>.астемись//<0>.астемися//<0>.асътѣбося//<0>.асътѣбось//<0>.астѣбося//<0>.астѣбось//<0>.астамись//<0>.астамися//<0>.асътажъдеся//<0>.асътажъдесь//<0>.асътетися//<0>.асътетись//<0>.асътебось//<0>.асътебося//<0>.асътѣтись//<0>.асътѣтися//<0>.астатися//<0>.астатись//<0>.астѣ//<0>.астѣтись//<0>.астѣтися//<0>.астася//<0>.астась//<0>.асътеся//<0>.асътесь//<0>.асътемись//<0>.асътемися//<0>.асътася//<0>.асътажесь//<0>.асътась//<0>.асътатися//<0>.асътатись//<0>.астабось//<0>.астабося//<0>.аста//<0>.асте//<0>.асътѣ//<0>.асътѣжесь//<0>.асътѣжеся//<0>.асътебысь//<0>.астежеся//<0>.астежесь//<0>.асътебыся//<0>.асътѣмися//<0>.асътѣмись//<0>.асътажеся//<0>.астажеся//<0>.астажесь//<0>.асъта//<0>.асъте//<0>.астеся//<0>.астесь//<0>.асътамись//<0>.асътамися
  gramm: indic,aor,du,3p
 -flex: <0>.алъжъдеся//<0>.алътись//<0>.алътися//<0>.албыся//<0>.албысь//<0>.алъбося//<0>.алъбось//<0>.алcя//<0>.алъбыся//<0>.алъсь//<0>.алъбысь//<0>.алъмись//<0>.алъждесь//<0>.алъждеся//<0>.алмися//<0>.албося//<0>.алмись//<0>.албось//<0>.алъcя//<0>.алсь//<0>.алъ//<0>.алждеся//<0>.алждесь//<0>.алъжесь//<0>.алъжеся//<0>.алтись//<0>.алтися//<0>.алъмися//<0>.алъжъдесь//<0>.ал//<0>.алжесь//<0>.алжеся
  gramm: perf,sg,m
 -flex: <1>.еммися//<1>.имтися//<1>.имтись//<1>.еммись//<1>.емсь//<1>.емся//<1>.иметись//<1>.иметися//<1>.емебыся//<1>.имежъдесь//<1>.имежъдеся//<1>.емъ//<1>.емебысь//<1>.имъбысь//<1>.имъбыся//<1>.емъждесь//<1>.емъждеся//<1>.имъжъдеся//<1>.имъжъдесь//<1>.имемися//<1>.имемись//<1>.имжеся//<1>.имся//<1>.имсь//<1>.емъжеся//<1>.емъжесь//<1>.еме//<1>.имебыся//<1>.имебысь//<1>.емъся//<1>.емъсь//<1>.емежесь//<1>.емежеся//<1>.имбысь//<1>.имбыся//<1>.емтись//<1>.емтися//<1>.имътися//<1>.имътись//<1>.емемися//<1>.емемись//<1>.имъбось//<1>.емесь//<1>.емеся//<1>.имъбося//<1>.иммись//<1>.иммися//<1>.еметись//<1>.еметися//<1>.емътися//<1>.емътись//<1>.им//<1>.имеждеся//<1>.имеждесь//<1>.имъмись//<1>.имъмися//<1>.имъся//<1>.имъсь//<1>.ембося//<1>.ембось//<1>.име//<1>.емждеся//<1>.имебося//<1>.имебось//<1>.емъбысь//<1>.емебося//<1>.емебось//<1>.емъбыся//<1>.емъбось//<1>.емъбося//<1>.имъ//<1>.имъждеся//<1>.имъждесь//<1>.емъжъдеся//<1>.емъжъдесь//<1>.емждесь//<1>.ембыся//<1>.ембысь//<1>.имежесь//<1>.имежеся//<1>.имждесь//<1>.имждеся//<1>.емеждесь//<1>.емеждеся//<1>.имъжеся//<1>.имъжесь//<1>.имесь//<1>.имеся//<1>.имжесь//<1>.емъмись//<1>.емъмися//<1>.емежъдесь//<1>.емежъдеся//<1>.емжесь//<1>.емжеся//<1>.ем//<1>.имбось//<1>.имбося
  gramm: imper,pl,1p
 -flex: <0>.ашѧтись//<0>.ашѧтися//<0>.ашамись//<0>.ашѧжъдесь//<0>.ашѧждесь//<0>.ашѧждеся//<0>.ашѧжъдеся//<0>.ашатися//<0>.ашѧжеся//<0>.ашажъдеся//<0>.ашатись//<0>.ашажъдесь//<0>.аша//<0>.ашажеся//<0>.ашажесь//<0>.ашѧбося//<0>.ашѧбось//<0>.ашабось//<0>.ашабося//<0>.ашѧжесь//<0>.ашѧсь//<0>.ашѧся//<0>.ашамися//<0>.ашаждесь//<0>.ашаждеся//<0>.ашѧ//<0>.ашабысь//<0>.ашабыся//<0>.ашася//<0>.ашась//<0>.ашѧбыся//<0>.ашѧбысь//<0>.ашѧмися//<0>.ашѧмись
  gramm: indic,aor,pl,3p
 -flex: <0>.астетися//<0>.астетись//<0>.астебось//<0>.астебося//<0>.асте//<0>.асътежеся//<0>.астебысь//<0>.астебыся//<0>.асътежесь//<0>.асътебысь//<0>.астежеся//<0>.астежесь//<0>.асътебыся//<0>.асътеся//<0>.асътесь//<0>.астемись//<0>.асътемись//<0>.асътемися//<0>.астеждеся//<0>.асътетися//<0>.асътетись//<0>.астеждесь//<0>.асътебось//<0>.асътебося//<0>.асъте//<0>.астеся//<0>.астемися//<0>.астесь//<0>.асътежъдеся//<0>.асътежъдесь
  gramm: indic,aor,pl,2p
 -flex: <0>.ахомъмись//<0>.ахомъмися//<0>.ахоммись//<0>.ахомбысь//<0>.ахоммися//<0>.ахомбыся//<0>.ахомъбось//<0>.ахомъбося//<0>.ахомъся//<0>.ахомъсь//<0>.ахомъжеся//<0>.ахомъжесь//<0>.ахомъбысь//<0>.ахомъбыся//<0>.ахомъждеся//<0>.ахомъжъдеся//<0>.ахомъжъдесь//<0>.ахомъждесь//<0>.ахомбось//<0>.ахомбося//<0>.ахомждесь//<0>.ахомъ//<0>.ахомждеся//<0>.ахомся//<0>.ахомсь//<0>.ахомжеся//<0>.ахомжесь//<0>.ахомтися//<0>.ахомтись//<0>.ахомътися//<0>.ахомътись//<0>.ахом
  gramm: indic,aor,pl,1p
 -flex: <1>.итѣжесь//<1>.итѣжеся//<1>.итебысь//<1>.итебыся//<1>.итабось//<1>.итѣбыся//<1>.итѣбысь//<1>.итабося//<1>.итаждеся//<1>.итаждесь//<1>.итабысь//<1>.итамись//<1>.итабыся//<1>.итамися//<1>.итебося//<1>.итежеся//<1>.итѣтись//<1>.итежесь//<1>.итѣсь//<1>.итѣся//<1>.итажеся//<1>.итажесь//<1>.итебось//<1>.итеждесь//<1>.итеждеся//<1>.ита//<1>.итежъдеся//<1>.итеся//<1>.итесь//<1>.итежъдесь//<1>.итѣбося//<1>.итѣбось//<1>.итѣжъдесь//<1>.итѣжъдеся//<1>.итатися//<1>.итѣждеся//<1>.итѣждесь//<1>.итатись//<1>.итемись//<1>.итемися//<1>.итася//<1>.итась//<1>.итѣ//<1>.итѣмись//<1>.итѣтися//<1>.итѣмися//<1>.итажъдеся//<1>.итажъдесь//<1>.ите//<1>.итетися//<1>.итетись
  gramm: imper,du,2p
 -flex: <1>.ивамись//<1>.ивамися//<1>.евѣмись//<1>.ивебысь//<1>.ивебыся//<1>.иважъдеся//<1>.иважъдесь//<1>.иваждеся//<1>.иваждесь//<1>.ивѣжъдесь//<1>.ивѣжъдеся//<1>.евежеся//<1>.евабося//<1>.иветися//<1>.ивемись//<1>.ивѣбось//<1>.евежъдесь//<1>.евемися//<1>.евѣждесь//<1>.евѣждеся//<1>.евабось//<1>.евежесь//<1>.евѣсь//<1>.евѣся//<1>.ивабось//<1>.ивѣмися//<1>.ивѣмись//<1>.ивабося//<1>.евѣмися//<1>.ивѣжесь//<1>.ивѣжеся//<1>.иважеся//<1>.иважесь//<1>.евебось//<1>.евебося//<1>.ивѣждеся//<1>.ивѣждесь//<1>.евѣтись//<1>.евѣтися//<1>.евѣ//<1>.еважеся//<1>.еважесь//<1>.ивѣтись//<1>.ивѣтися//<1>.ивеждесь//<1>.ивеждеся//<1>.евеся//<1>.ева//<1>.еве//<1>.ивабыся//<1>.евежъдеся//<1>.ивебося//<1>.ивабысь//<1>.ива//<1>.иве//<1>.евабысь//<1>.евабыся//<1>.ивежъдеся//<1>.ивежъдесь//<1>.ивася//<1>.ивась//<1>.евѣбыся//<1>.евѣбысь//<1>.ивебось//<1>.евесь//<1>.евѣбося//<1>.евѣбось//<1>.евеждеся//<1>.евеждесь//<1>.иватися//<1>.иветись//<1>.еважъдеся//<1>.ивѣ//<1>.еважъдесь//<1>.евѣжъдесь//<1>.евѣжъдеся//<1>.еваждеся//<1>.евася//<1>.евась//<1>.ивежеся//<1>.ивежесь//<1>.евамись//<1>.евамися//<1>.еветися//<1>.ивеся//<1>.ивесь//<1>.еветись//<1>.евѣжеся//<1>.ивѣсь//<1>.ивѣся//<1>.еватися//<1>.еватись//<1>.ивѣбося//<1>.еваждесь//<1>.иватись//<1>.евѣжесь//<1>.ивемися//<1>.ивѣбыся//<1>.ивѣбысь//<1>.евебысь//<1>.евебыся//<1>.евемись
  gramm: imper,du,1p
 -flex: <0>.ахътись//<0>.ахъмись//<0>.ахъжъдесь//<0>.ах//<0>.ахтися//<0>.ахъжеся//<0>.ахъжесь//<0>.ахждесь//<0>.ахтись//<0>.ахждеся//<0>.ахъбысь//<0>.ахъбыся//<0>.ахся//<0>.ахсь//<0>.ахъжъдеся//<0>.ахъмися//<0>.ахъждеся//<0>.ахъждесь//<0>.ахбысь//<0>.ахбыся//<0>.ахъся//<0>.ахъсь//<0>.ахбось//<0>.ахбося//<0>.ахмись//<0>.ахмися//<0>.ахътися//<0>.ахъбось//<0>.ахъбося//<0>.ахжеся//<0>.ахъ//<0>.ахжесь
  gramm: indic,aor,sg,1p
 -flex: <1>.юмися//<1>.юся//<1>.юмись//<1>.юбыся//<1>.юбысь//<1>.южесь//<1>.южеся//<1>.юсь//<1>.юбось//<1>.южъдесь//<1>.юждесь//<1>.юждеся//<1>.южъдеся//<1>.ю//<1>.ютись//<1>.ютися//<1>.юбося
  gramm: indic,praes,sg,1p
 -flex: <1>.ешись//<1>.ешитись//<1>.ешижъдеся//<1>.ешися//<1>.ешибося//<1>.ешибось//<1>.ешиждеся//<1>.ешиждесь//<1>.ешимися//<1>.ешижъдесь//<1>.ешитися//<1>.ешибыся//<1>.ешибысь//<1>.ешимись//<1>.ешижесь//<1>.ешижеся//<1>.еши
  gramm: indic,praes,sg,2p
 -flex: <1>.ет//<1>.етъмися//<1>.етътись//<1>.етътися//<1>.етися//<1>.етись//<1>.етждеся//<1>.етждесь//<1>.еждесь//<1>.етъжесь//<1>.етъжеся//<1>.еждеся//<1>.етъжъдесь//<1>.етъжъдеся//<1>.еттися//<1>.етъждеся//<1>.етъждесь//<1>.еттись//<1>.ебысь//<1>.ебыся//<1>.етмись//<1>.етмися//<1>.еся//<1>.етъбося//<1>.етжеся//<1>.етжесь//<1>.етъсь//<1>.ебось//<1>.етъ//<1>.етъмись//<1>.етбося//<1>.ебося//<1>.е//<1>.етбось//<1>.ежеся//<1>.етъбось//<1>.емись//<1>.ежесь//<1>.етбысь//<1>.етбыся//<1>.емися//<1>.ется//<1>.етсь//<1>.етъбыся//<1>.етъбысь//<1>.ежъдеся//<1>.ежъдесь//<1>.есь//<1>.етъся
  gramm: indic,praes,sg,3p
 -flex: <0>.алажеся//<0>.алажесь//<0>.алабось//<0>.алабося//<0>.алася//<0>.алаждеся//<0>.алась//<0>.алатися//<0>.алажъдеся//<0>.алажъдесь//<0>.алаждесь//<0>.ала//<0>.аламися//<0>.алатись//<0>.алабысь//<0>.алабыся//<0>.аламись
  gramm: perf,du,m
 -flex: <0>.але//<0>.алѣмися//<0>.алѣмись//<0>.алѣсь//<0>.алѣся//<0>.алѣбыся//<0>.алѣбысь//<0>.алебось//<0>.алебося//<0>.алеждесь//<0>.алеждеся//<0>.алежъдеся//<0>.алѣжъдесь//<0>.алѣжъдеся//<0>.алежъдесь//<0>.алѣбося//<0>.алѣбось//<0>.алѣждеся//<0>.алѣждесь//<0>.алеся//<0>.алесь//<0>.алемись//<0>.алемися//<0>.алѣтись//<0>.алѣтися//<0>.алѣжесь//<0>.алѣжеся//<0>.алебысь//<0>.алебыся//<0>.алетися//<0>.алетись//<0>.алежеся//<0>.алѣ//<0>.алежесь
  gramm: perf,du,n
 -flex: <0>.алажеся//<0>.алажесь//<0>.алабось//<0>.алабося//<0>.алася//<0>.алаждеся//<0>.алась//<0>.алатися//<0>.алажъдеся//<0>.алажъдесь//<0>.алаждесь//<0>.ала//<0>.аламися//<0>.алатись//<0>.алабысь//<0>.алабыся//<0>.аламись
  gramm: perf,sg,f
-paradigm: V12ov
 -flex: <1>.етемись//<1>.етемися//<1>.етеждеся//<1>.етебысь//<1>.етебыся//<1>.етеждесь//<1>.етежеся//<1>.етежесь//<1>.етебось//<1>.етежъдесь//<1>.етебося//<1>.етеся//<1>.етесь//<1>.ететися//<1>.етежъдеся//<1>.ете//<1>.ететись
  gramm: indic,praes,pl,2p
 -flex: <1>.оумись//<1>.оумися//<1>.ютъждеся//<1>.ютъждесь//<1>.оутися//<1>.утьжъдесь//<1>.утьжъдеся//<1>.утьмися//<1>.ютмись//<1>.юттись//<1>.ютмися//<1>.оубысь//<1>.ют//<1>.оужъдеся//<1>.оужъдесь//<1>.ютжеся//<1>.южесь//<1>.ютжесь//<1>.юмися//<1>.юмись//<1>.ютждесь//<1>.утьжесь//<1>.ютъжесь//<1>.ютждеся//<1>.юбыся//<1>.юбысь//<1>.ютъся//<1>.ю//<1>.ютъсь//<1>.утьтися//<1>.оу//<1>.юся//<1>.ютъбось//<1>.южъдесь//<1>.оубыся//<1>.южъдеся//<1>.оубось//<1>.ютбыся//<1>.оужеся//<1>.оужесь//<1>.ютъжъдеся//<1>.ютъжъдесь//<1>.утьсь//<1>.утьбысь//<1>.уться//<1>.оуждеся//<1>.уть//<1>.утьмись//<1>.оуждесь//<1>.ются//<1>.ютъбыся//<1>.утьбося//<1>.ютътися//<1>.утьбось//<1>.оуся//<1>.ютись//<1>.ютъмися//<1>.ютъбося//<1>.утьбыся//<1>.оутись//<1>.ютбось//<1>.ютбося//<1>.оусь//<1>.ютбысь//<1>.юсь//<1>.ютътись//<1>.юттися//<1>.ютъмись//<1>.южеся//<1>.ютися//<1>.утьждеся//<1>.утьждесь//<1>.ютсь//<1>.юбося//<1>.юбось//<1>.ютъжеся//<1>.юждесь//<1>.юждеся//<1>.оубося//<1>.утьтись//<1>.утьжеся//<1>.ютъбысь
  gramm: indic,praes,pl,3p
 -flex: <1>.емъжъдеся//<1>.емъся//<1>.емътись//<1>.емъжъдесь//<1>.еммися//<1>.емътися//<1>.емсь//<1>.емся//<1>.ембыся//<1>.емъсь//<1>.ембысь//<1>.емежесь//<1>.еметися//<1>.еметись//<1>.емъ//<1>.емеждесь//<1>.емеждеся//<1>.емежеся//<1>.емъждесь//<1>.емъждеся//<1>.емъбысь//<1>.емъбыся//<1>.ембося//<1>.ембось//<1>.емждесь//<1>.емждеся//<1>.еммись//<1>.емебысь//<1>.емъмись//<1>.емъмися//<1>.емъжеся//<1>.емебося//<1>.емебось//<1>.емъжесь//<1>.емтись//<1>.емтися//<1>.еме//<1>.емежъдесь//<1>.емежъдеся//<1>.емжесь//<1>.емжеся//<1>.емъбось//<1>.емъбося//<1>.емебыся//<1>.емемися//<1>.емемись//<1>.емесь//<1>.емеся//<1>.ем
  gramm: indic,praes,pl,1p
 -flex: <0>.лися//<0>.лись//<0>.либысь//<0>.либыся//<0>.ли//<0>.лимись//<0>.либось//<0>.либося//<0>.лимися//<0>.лиждесь//<0>.лиждеся//<0>.лижъдеся//<0>.литися//<0>.литись//<0>.лижъдесь//<0>.лижеся//<0>.лижесь
  gramm: perf,pl,m
 -flex: <0>.лажеся//<0>.лажесь//<0>.лабось//<0>.лабося//<0>.лаждесь//<0>.лася//<0>.лась//<0>.лаждеся//<0>.лажъдеся//<0>.латися//<0>.латись//<0>.лажъдесь//<0>.ламись//<0>.ламися//<0>.ла//<0>.лабысь//<0>.лабыся
  gramm: perf,pl,n
 -flex: <0>.лыжъдесь//<0>.лытись//<0>.лытися//<0>.лыжъдеся//<0>.лыбося//<0>.лыбось//<0>.лысь//<0>.лыждесь//<0>.лыждеся//<0>.лыжеся//<0>.лыся//<0>.лыбыся//<0>.лыбысь//<0>.лы//<0>.лымися//<0>.лыжесь//<0>.лымись
  gramm: perf,pl,f
1_finish
